mån	mån+Pron+Pers+Sg1+Nom
månnå	mån+Pron+Pers+Sg1+Nom
månge	mån+Pron+Pers+Sg1+Nom+Clt+ge
månnåge	mån+Pron+Pers+Sg1+Nom+Clt+ge
månnåk	mån+Pron+Pers+Sg1+Nom+Clt+ge
mången	mån+Pron+Pers+Sg1+Nom+Clt+gen
månnågen	mån+Pron+Pers+Sg1+Nom+Clt+gen
många	mån+Pron+Pers+Sg1+Nom+Clt+ga
månnåga	mån+Pron+Pers+Sg1+Nom+Clt+ga
muv	mån+Pron+Pers+Sg1+Gen
muvva	mån+Pron+Pers+Sg1+Gen
muvge	mån+Pron+Pers+Sg1+Gen+Clt+ge
muvvage	mån+Pron+Pers+Sg1+Gen+Clt+ge
muvvak	mån+Pron+Pers+Sg1+Gen+Clt+ge
muvgen	mån+Pron+Pers+Sg1+Gen+Clt+gen
muvvagen	mån+Pron+Pers+Sg1+Gen+Clt+gen
muvga	mån+Pron+Pers+Sg1+Gen+Clt+ga
muvvaga	mån+Pron+Pers+Sg1+Gen+Clt+ga
muv	mån+Pron+Pers+Sg1+Acc
muvva	mån+Pron+Pers+Sg1+Acc
muvge	mån+Pron+Pers+Sg1+Acc+Clt+ge
muvvage	mån+Pron+Pers+Sg1+Acc+Clt+ge
muvvak	mån+Pron+Pers+Sg1+Acc+Clt+ge
muvgen	mån+Pron+Pers+Sg1+Acc+Clt+gen
muvvagen	mån+Pron+Pers+Sg1+Acc+Clt+gen
muvga	mån+Pron+Pers+Sg1+Acc+Clt+ga
muvvaga	mån+Pron+Pers+Sg1+Acc+Clt+ga
munnut	mån+Pron+Pers+Sg1+Par
munnutge	mån+Pron+Pers+Sg1+Par+Clt+ge
munnutgen	mån+Pron+Pers+Sg1+Par+Clt+gen
munnutga	mån+Pron+Pers+Sg1+Par+Clt+ga
munji	mån+Pron+Pers+Sg1+Ill
munjige	mån+Pron+Pers+Sg1+Ill+Clt+ge
munjik	mån+Pron+Pers+Sg1+Ill+Clt+ge
munjigen	mån+Pron+Pers+Sg1+Ill+Clt+gen
munjiga	mån+Pron+Pers+Sg1+Ill+Clt+ga
mujna	mån+Pron+Pers+Sg1+Ine
mujne	mån+Pron+Pers+Sg1+Ine
mune	mån+Pron+Pers+Sg1+Ine
mujnage	mån+Pron+Pers+Sg1+Ine+Clt+ge
mujnak	mån+Pron+Pers+Sg1+Ine+Clt+ge
mujnege	mån+Pron+Pers+Sg1+Ine+Clt+ge
mujnek	mån+Pron+Pers+Sg1+Ine+Clt+ge
munege	mån+Pron+Pers+Sg1+Ine+Clt+ge
munek	mån+Pron+Pers+Sg1+Ine+Clt+ge
mujnagen	mån+Pron+Pers+Sg1+Ine+Clt+gen
mujnegen	mån+Pron+Pers+Sg1+Ine+Clt+gen
munegen	mån+Pron+Pers+Sg1+Ine+Clt+gen
mujnaga	mån+Pron+Pers+Sg1+Ine+Clt+ga
mujnega	mån+Pron+Pers+Sg1+Ine+Clt+ga
munega	mån+Pron+Pers+Sg1+Ine+Clt+ga
mujsta	mån+Pron+Pers+Sg1+Ela
mujste	mån+Pron+Pers+Sg1+Ela
musta	mån+Pron+Pers+Sg1+Ela
muste	mån+Pron+Pers+Sg1+Ela
mujstage	mån+Pron+Pers+Sg1+Ela+Clt+ge
mujstak	mån+Pron+Pers+Sg1+Ela+Clt+ge
mujstege	mån+Pron+Pers+Sg1+Ela+Clt+ge
mujstek	mån+Pron+Pers+Sg1+Ela+Clt+ge
mustage	mån+Pron+Pers+Sg1+Ela+Clt+ge
mustak	mån+Pron+Pers+Sg1+Ela+Clt+ge
mustege	mån+Pron+Pers+Sg1+Ela+Clt+ge
mustek	mån+Pron+Pers+Sg1+Ela+Clt+ge
mujstagen	mån+Pron+Pers+Sg1+Ela+Clt+gen
mujstegen	mån+Pron+Pers+Sg1+Ela+Clt+gen
mustagen	mån+Pron+Pers+Sg1+Ela+Clt+gen
mustegen	mån+Pron+Pers+Sg1+Ela+Clt+gen
mujstaga	mån+Pron+Pers+Sg1+Ela+Clt+ga
mujstega	mån+Pron+Pers+Sg1+Ela+Clt+ga
mustaga	mån+Pron+Pers+Sg1+Ela+Clt+ga
mustega	mån+Pron+Pers+Sg1+Ela+Clt+ga
mujna	mån+Pron+Pers+Sg1+Com
mujne	mån+Pron+Pers+Sg1+Com
mujnage	mån+Pron+Pers+Sg1+Com+Clt+ge
mujnak	mån+Pron+Pers+Sg1+Com+Clt+ge
mujnege	mån+Pron+Pers+Sg1+Com+Clt+ge
mujnek	mån+Pron+Pers+Sg1+Com+Clt+ge
mujnagen	mån+Pron+Pers+Sg1+Com+Clt+gen
mujnegen	mån+Pron+Pers+Sg1+Com+Clt+gen
mujnaga	mån+Pron+Pers+Sg1+Com+Clt+ga
mujnega	mån+Pron+Pers+Sg1+Com+Clt+ga
muda	mån+Pron+Pers+Sg1+Abe
mudak	mån+Pron+Pers+Sg1+Abe
mudagá	mån+Pron+Pers+Sg1+Abe
mudagi	mån+Pron+Pers+Sg1+Abe
muvda	mån+Pron+Pers+Sg1+Abe
muvdak	mån+Pron+Pers+Sg1+Abe
muvdagá	mån+Pron+Pers+Sg1+Abe
muvdagi	mån+Pron+Pers+Sg1+Abe
muvtá	mån+Pron+Pers+Sg1+Abe
mudage	mån+Pron+Pers+Sg1+Abe+Clt+ge
mudak	mån+Pron+Pers+Sg1+Abe+Clt+ge
mudakge	mån+Pron+Pers+Sg1+Abe+Clt+ge
mudagáge	mån+Pron+Pers+Sg1+Abe+Clt+ge
mudagák	mån+Pron+Pers+Sg1+Abe+Clt+ge
mudagige	mån+Pron+Pers+Sg1+Abe+Clt+ge
mudagik	mån+Pron+Pers+Sg1+Abe+Clt+ge
muvdage	mån+Pron+Pers+Sg1+Abe+Clt+ge
muvdak	mån+Pron+Pers+Sg1+Abe+Clt+ge
muvdakge	mån+Pron+Pers+Sg1+Abe+Clt+ge
muvdagáge	mån+Pron+Pers+Sg1+Abe+Clt+ge
muvdagák	mån+Pron+Pers+Sg1+Abe+Clt+ge
muvdagige	mån+Pron+Pers+Sg1+Abe+Clt+ge
muvdagik	mån+Pron+Pers+Sg1+Abe+Clt+ge
muvtáge	mån+Pron+Pers+Sg1+Abe+Clt+ge
muvták	mån+Pron+Pers+Sg1+Abe+Clt+ge
mudagen	mån+Pron+Pers+Sg1+Abe+Clt+gen
mudakgen	mån+Pron+Pers+Sg1+Abe+Clt+gen
mudagágen	mån+Pron+Pers+Sg1+Abe+Clt+gen
mudagigen	mån+Pron+Pers+Sg1+Abe+Clt+gen
muvdagen	mån+Pron+Pers+Sg1+Abe+Clt+gen
muvdakgen	mån+Pron+Pers+Sg1+Abe+Clt+gen
muvdagágen	mån+Pron+Pers+Sg1+Abe+Clt+gen
muvdagigen	mån+Pron+Pers+Sg1+Abe+Clt+gen
muvtágen	mån+Pron+Pers+Sg1+Abe+Clt+gen
mudaga	mån+Pron+Pers+Sg1+Abe+Clt+ga
mudakga	mån+Pron+Pers+Sg1+Abe+Clt+ga
mudagága	mån+Pron+Pers+Sg1+Abe+Clt+ga
mudagiga	mån+Pron+Pers+Sg1+Abe+Clt+ga
muvdaga	mån+Pron+Pers+Sg1+Abe+Clt+ga
muvdakga	mån+Pron+Pers+Sg1+Abe+Clt+ga
muvdagága	mån+Pron+Pers+Sg1+Abe+Clt+ga
muvdagiga	mån+Pron+Pers+Sg1+Abe+Clt+ga
muvtága	mån+Pron+Pers+Sg1+Abe+Clt+ga
måj	mån+Pron+Pers+Du1+Nom
mådja	mån+Pron+Pers+Du1+Nom
måjge	mån+Pron+Pers+Du1+Nom+Clt+ge
mådjage	mån+Pron+Pers+Du1+Nom+Clt+ge
mådjak	mån+Pron+Pers+Du1+Nom+Clt+ge
måjgen	mån+Pron+Pers+Du1+Nom+Clt+gen
mådjagen	mån+Pron+Pers+Du1+Nom+Clt+gen
måjga	mån+Pron+Pers+Du1+Nom+Clt+ga
mådjaga	mån+Pron+Pers+Du1+Nom+Clt+ga
munnu	mån+Pron+Pers+Du1+Gen
munnuge	mån+Pron+Pers+Du1+Gen+Clt+ge
munnuk	mån+Pron+Pers+Du1+Gen+Clt+ge
munnugen	mån+Pron+Pers+Du1+Gen+Clt+gen
munnuga	mån+Pron+Pers+Du1+Gen+Clt+ga
munnuv	mån+Pron+Pers+Du1+Acc
munnuvge	mån+Pron+Pers+Du1+Acc+Clt+ge
munnuvgen	mån+Pron+Pers+Du1+Acc+Clt+gen
munnuvga	mån+Pron+Pers+Du1+Acc+Clt+ga
munnuj	mån+Pron+Pers+Du1+Ill
munnujna	mån+Pron+Pers+Du1+Ill
munnujge	mån+Pron+Pers+Du1+Ill+Clt+ge
munnujnage	mån+Pron+Pers+Du1+Ill+Clt+ge
munnujnak	mån+Pron+Pers+Du1+Ill+Clt+ge
munnujgen	mån+Pron+Pers+Du1+Ill+Clt+gen
munnujnagen	mån+Pron+Pers+Du1+Ill+Clt+gen
munnujga	mån+Pron+Pers+Du1+Ill+Clt+ga
munnujnaga	mån+Pron+Pers+Du1+Ill+Clt+ga
munnun	mån+Pron+Pers+Du1+Ine
munnunge	mån+Pron+Pers+Du1+Ine+Clt+ge
munnungen	mån+Pron+Pers+Du1+Ine+Clt+gen
munnunga	mån+Pron+Pers+Du1+Ine+Clt+ga
munnus	mån+Pron+Pers+Du1+Ela
munnusge	mån+Pron+Pers+Du1+Ela+Clt+ge
munnusgen	mån+Pron+Pers+Du1+Ela+Clt+gen
munnusga	mån+Pron+Pers+Du1+Ela+Clt+ga
munnujn	mån+Pron+Pers+Du1+Com
munnujnge	mån+Pron+Pers+Du1+Com+Clt+ge
munnujngen	mån+Pron+Pers+Du1+Com+Clt+gen
munnujnga	mån+Pron+Pers+Du1+Com+Clt+ga
munnuda	mån+Pron+Pers+Du1+Abe
munnudak	mån+Pron+Pers+Du1+Abe
munnudagá	mån+Pron+Pers+Du1+Abe
munnudagi	mån+Pron+Pers+Du1+Abe
munnudage	mån+Pron+Pers+Du1+Abe+Clt+ge
munnudak	mån+Pron+Pers+Du1+Abe+Clt+ge
munnudakge	mån+Pron+Pers+Du1+Abe+Clt+ge
munnudagáge	mån+Pron+Pers+Du1+Abe+Clt+ge
munnudagák	mån+Pron+Pers+Du1+Abe+Clt+ge
munnudagige	mån+Pron+Pers+Du1+Abe+Clt+ge
munnudagik	mån+Pron+Pers+Du1+Abe+Clt+ge
munnudagen	mån+Pron+Pers+Du1+Abe+Clt+gen
munnudakgen	mån+Pron+Pers+Du1+Abe+Clt+gen
munnudagágen	mån+Pron+Pers+Du1+Abe+Clt+gen
munnudagigen	mån+Pron+Pers+Du1+Abe+Clt+gen
munnudaga	mån+Pron+Pers+Du1+Abe+Clt+ga
munnudakga	mån+Pron+Pers+Du1+Abe+Clt+ga
munnudagága	mån+Pron+Pers+Du1+Abe+Clt+ga
munnudagiga	mån+Pron+Pers+Du1+Abe+Clt+ga
mij	mån+Pron+Pers+Pl1+Nom
midja	mån+Pron+Pers+Pl1+Nom
mijge	mån+Pron+Pers+Pl1+Nom+Clt+ge
midjage	mån+Pron+Pers+Pl1+Nom+Clt+ge
midjak	mån+Pron+Pers+Pl1+Nom+Clt+ge
mijgen	mån+Pron+Pers+Pl1+Nom+Clt+gen
midjagen	mån+Pron+Pers+Pl1+Nom+Clt+gen
mijga	mån+Pron+Pers+Pl1+Nom+Clt+ga
midjaga	mån+Pron+Pers+Pl1+Nom+Clt+ga
mijáj	mån+Pron+Pers+Pl1+Gen
mijá	mån+Pron+Pers+Pl1+Gen
mijájge	mån+Pron+Pers+Pl1+Gen+Clt+ge
mijáge	mån+Pron+Pers+Pl1+Gen+Clt+ge
miják	mån+Pron+Pers+Pl1+Gen+Clt+ge
mijájgen	mån+Pron+Pers+Pl1+Gen+Clt+gen
mijágen	mån+Pron+Pers+Pl1+Gen+Clt+gen
mijájga	mån+Pron+Pers+Pl1+Gen+Clt+ga
mijága	mån+Pron+Pers+Pl1+Gen+Clt+ga
mijáv	mån+Pron+Pers+Pl1+Acc
mijájt	mån+Pron+Pers+Pl1+Acc
mijávge	mån+Pron+Pers+Pl1+Acc+Clt+ge
mijájtge	mån+Pron+Pers+Pl1+Acc+Clt+ge
mijávgen	mån+Pron+Pers+Pl1+Acc+Clt+gen
mijájtgen	mån+Pron+Pers+Pl1+Acc+Clt+gen
mijávga	mån+Pron+Pers+Pl1+Acc+Clt+ga
mijájtga	mån+Pron+Pers+Pl1+Acc+Clt+ga
midjij	mån+Pron+Pers+Pl1+Ill
midjijda	mån+Pron+Pers+Pl1+Ill
mijájda	mån+Pron+Pers+Pl1+Ill
midjijge	mån+Pron+Pers+Pl1+Ill+Clt+ge
midjijdage	mån+Pron+Pers+Pl1+Ill+Clt+ge
midjijdak	mån+Pron+Pers+Pl1+Ill+Clt+ge
mijájdage	mån+Pron+Pers+Pl1+Ill+Clt+ge
mijájdak	mån+Pron+Pers+Pl1+Ill+Clt+ge
midjijgen	mån+Pron+Pers+Pl1+Ill+Clt+gen
midjijdagen	mån+Pron+Pers+Pl1+Ill+Clt+gen
mijájdagen	mån+Pron+Pers+Pl1+Ill+Clt+gen
midjijga	mån+Pron+Pers+Pl1+Ill+Clt+ga
midjijdaga	mån+Pron+Pers+Pl1+Ill+Clt+ga
mijájdaga	mån+Pron+Pers+Pl1+Ill+Clt+ga
miján	mån+Pron+Pers+Pl1+Ine
mijájn	mån+Pron+Pers+Pl1+Ine
mijánge	mån+Pron+Pers+Pl1+Ine+Clt+ge
mijájnge	mån+Pron+Pers+Pl1+Ine+Clt+ge
mijángen	mån+Pron+Pers+Pl1+Ine+Clt+gen
mijájngen	mån+Pron+Pers+Pl1+Ine+Clt+gen
mijánga	mån+Pron+Pers+Pl1+Ine+Clt+ga
mijájnga	mån+Pron+Pers+Pl1+Ine+Clt+ga
mijás	mån+Pron+Pers+Pl1+Ela
mijájs	mån+Pron+Pers+Pl1+Ela
mijásge	mån+Pron+Pers+Pl1+Ela+Clt+ge
mijájsge	mån+Pron+Pers+Pl1+Ela+Clt+ge
mijásgen	mån+Pron+Pers+Pl1+Ela+Clt+gen
mijájsgen	mån+Pron+Pers+Pl1+Ela+Clt+gen
mijásga	mån+Pron+Pers+Pl1+Ela+Clt+ga
mijájsga	mån+Pron+Pers+Pl1+Ela+Clt+ga
mijáj	mån+Pron+Pers+Pl1+Com
mijájn	mån+Pron+Pers+Pl1+Com
mijájge	mån+Pron+Pers+Pl1+Com+Clt+ge
mijájnge	mån+Pron+Pers+Pl1+Com+Clt+ge
mijájgen	mån+Pron+Pers+Pl1+Com+Clt+gen
mijájngen	mån+Pron+Pers+Pl1+Com+Clt+gen
mijájga	mån+Pron+Pers+Pl1+Com+Clt+ga
mijájnga	mån+Pron+Pers+Pl1+Com+Clt+ga
mijáda	mån+Pron+Pers+Pl1+Abe
mijádak	mån+Pron+Pers+Pl1+Abe
mijádagi	mån+Pron+Pers+Pl1+Abe
mijájda	mån+Pron+Pers+Pl1+Abe
mijájdak	mån+Pron+Pers+Pl1+Abe
mijájdagá	mån+Pron+Pers+Pl1+Abe
mijáda	mån+Pron+Pers+Pl1+Abe
mijádage	mån+Pron+Pers+Pl1+Abe+Clt+ge
mijádak	mån+Pron+Pers+Pl1+Abe+Clt+ge
mijádakge	mån+Pron+Pers+Pl1+Abe+Clt+ge
mijádagige	mån+Pron+Pers+Pl1+Abe+Clt+ge
mijádagik	mån+Pron+Pers+Pl1+Abe+Clt+ge
mijájdage	mån+Pron+Pers+Pl1+Abe+Clt+ge
mijájdak	mån+Pron+Pers+Pl1+Abe+Clt+ge
mijájdakge	mån+Pron+Pers+Pl1+Abe+Clt+ge
mijájdagáge	mån+Pron+Pers+Pl1+Abe+Clt+ge
mijájdagák	mån+Pron+Pers+Pl1+Abe+Clt+ge
mijádage	mån+Pron+Pers+Pl1+Abe+Clt+ge
mijádak	mån+Pron+Pers+Pl1+Abe+Clt+ge
mijádagen	mån+Pron+Pers+Pl1+Abe+Clt+gen
mijádakgen	mån+Pron+Pers+Pl1+Abe+Clt+gen
mijádagigen	mån+Pron+Pers+Pl1+Abe+Clt+gen
mijájdagen	mån+Pron+Pers+Pl1+Abe+Clt+gen
mijájdakgen	mån+Pron+Pers+Pl1+Abe+Clt+gen
mijájdagágen	mån+Pron+Pers+Pl1+Abe+Clt+gen
mijádagen	mån+Pron+Pers+Pl1+Abe+Clt+gen
mijádaga	mån+Pron+Pers+Pl1+Abe+Clt+ga
mijádakga	mån+Pron+Pers+Pl1+Abe+Clt+ga
mijádagiga	mån+Pron+Pers+Pl1+Abe+Clt+ga
mijájdaga	mån+Pron+Pers+Pl1+Abe+Clt+ga
mijájdakga	mån+Pron+Pers+Pl1+Abe+Clt+ga
mijájdagága	mån+Pron+Pers+Pl1+Abe+Clt+ga
mijádaga	mån+Pron+Pers+Pl1+Abe+Clt+ga
dån	dån+Pron+Pers+Sg2+Nom
dådnå	dån+Pron+Pers+Sg2+Nom
dånge	dån+Pron+Pers+Sg2+Nom+Clt+ge
dådnåge	dån+Pron+Pers+Sg2+Nom+Clt+ge
dådnåk	dån+Pron+Pers+Sg2+Nom+Clt+ge
dången	dån+Pron+Pers+Sg2+Nom+Clt+gen
dådnågen	dån+Pron+Pers+Sg2+Nom+Clt+gen
dånga	dån+Pron+Pers+Sg2+Nom+Clt+ga
dådnåga	dån+Pron+Pers+Sg2+Nom+Clt+ga
duv	dån+Pron+Pers+Sg2+Gen
duvva	dån+Pron+Pers+Sg2+Gen
duvge	dån+Pron+Pers+Sg2+Gen+Clt+ge
duvvage	dån+Pron+Pers+Sg2+Gen+Clt+ge
duvvak	dån+Pron+Pers+Sg2+Gen+Clt+ge
duvgen	dån+Pron+Pers+Sg2+Gen+Clt+gen
duvvagen	dån+Pron+Pers+Sg2+Gen+Clt+gen
duvga	dån+Pron+Pers+Sg2+Gen+Clt+ga
duvvaga	dån+Pron+Pers+Sg2+Gen+Clt+ga
duv	dån+Pron+Pers+Sg2+Acc
duvva	dån+Pron+Pers+Sg2+Acc
duvge	dån+Pron+Pers+Sg2+Acc+Clt+ge
duvvage	dån+Pron+Pers+Sg2+Acc+Clt+ge
duvvak	dån+Pron+Pers+Sg2+Acc+Clt+ge
duvgen	dån+Pron+Pers+Sg2+Acc+Clt+gen
duvvagen	dån+Pron+Pers+Sg2+Acc+Clt+gen
duvga	dån+Pron+Pers+Sg2+Acc+Clt+ga
duvvaga	dån+Pron+Pers+Sg2+Acc+Clt+ga
dunnut	dån+Pron+Pers+Sg2+Par
dunnutge	dån+Pron+Pers+Sg2+Par+Clt+ge
dunnutgen	dån+Pron+Pers+Sg2+Par+Clt+gen
dunnutga	dån+Pron+Pers+Sg2+Par+Clt+ga
dunji	dån+Pron+Pers+Sg2+Ill
dunjige	dån+Pron+Pers+Sg2+Ill+Clt+ge
dunjik	dån+Pron+Pers+Sg2+Ill+Clt+ge
dunjigen	dån+Pron+Pers+Sg2+Ill+Clt+gen
dunjiga	dån+Pron+Pers+Sg2+Ill+Clt+ga
dujna	dån+Pron+Pers+Sg2+Ine
dune	dån+Pron+Pers+Sg2+Ine
dujnage	dån+Pron+Pers+Sg2+Ine+Clt+ge
dujnak	dån+Pron+Pers+Sg2+Ine+Clt+ge
dunege	dån+Pron+Pers+Sg2+Ine+Clt+ge
dunek	dån+Pron+Pers+Sg2+Ine+Clt+ge
dujnagen	dån+Pron+Pers+Sg2+Ine+Clt+gen
dunegen	dån+Pron+Pers+Sg2+Ine+Clt+gen
dujnaga	dån+Pron+Pers+Sg2+Ine+Clt+ga
dunega	dån+Pron+Pers+Sg2+Ine+Clt+ga
dujsta	dån+Pron+Pers+Sg2+Ela
dujste	dån+Pron+Pers+Sg2+Ela
duste	dån+Pron+Pers+Sg2+Ela
dujstage	dån+Pron+Pers+Sg2+Ela+Clt+ge
dujstak	dån+Pron+Pers+Sg2+Ela+Clt+ge
dujstege	dån+Pron+Pers+Sg2+Ela+Clt+ge
dujstek	dån+Pron+Pers+Sg2+Ela+Clt+ge
dustege	dån+Pron+Pers+Sg2+Ela+Clt+ge
dustek	dån+Pron+Pers+Sg2+Ela+Clt+ge
dujstagen	dån+Pron+Pers+Sg2+Ela+Clt+gen
dujstegen	dån+Pron+Pers+Sg2+Ela+Clt+gen
dustegen	dån+Pron+Pers+Sg2+Ela+Clt+gen
dujstaga	dån+Pron+Pers+Sg2+Ela+Clt+ga
dujstega	dån+Pron+Pers+Sg2+Ela+Clt+ga
dustega	dån+Pron+Pers+Sg2+Ela+Clt+ga
dujna	dån+Pron+Pers+Sg2+Com
dujnage	dån+Pron+Pers+Sg2+Com+Clt+ge
dujnak	dån+Pron+Pers+Sg2+Com+Clt+ge
dujnagen	dån+Pron+Pers+Sg2+Com+Clt+gen
dujnaga	dån+Pron+Pers+Sg2+Com+Clt+ga
duvda	dån+Pron+Pers+Sg2+Abe
duvdak	dån+Pron+Pers+Sg2+Abe
duvdagá	dån+Pron+Pers+Sg2+Abe
duvdagi	dån+Pron+Pers+Sg2+Abe
duvtá	dån+Pron+Pers+Sg2+Abe
duvda	dån+Pron+Pers+Sg2+Abe
duvdaga	dån+Pron+Pers+Sg2+Abe
duvdage	dån+Pron+Pers+Sg2+Abe+Clt+ge
duvdak	dån+Pron+Pers+Sg2+Abe+Clt+ge
duvdakge	dån+Pron+Pers+Sg2+Abe+Clt+ge
duvdagáge	dån+Pron+Pers+Sg2+Abe+Clt+ge
duvdagák	dån+Pron+Pers+Sg2+Abe+Clt+ge
duvdagige	dån+Pron+Pers+Sg2+Abe+Clt+ge
duvdagik	dån+Pron+Pers+Sg2+Abe+Clt+ge
duvtáge	dån+Pron+Pers+Sg2+Abe+Clt+ge
duvták	dån+Pron+Pers+Sg2+Abe+Clt+ge
duvdage	dån+Pron+Pers+Sg2+Abe+Clt+ge
duvdak	dån+Pron+Pers+Sg2+Abe+Clt+ge
duvdagage	dån+Pron+Pers+Sg2+Abe+Clt+ge
duvdagak	dån+Pron+Pers+Sg2+Abe+Clt+ge
duvdagen	dån+Pron+Pers+Sg2+Abe+Clt+gen
duvdakgen	dån+Pron+Pers+Sg2+Abe+Clt+gen
duvdagágen	dån+Pron+Pers+Sg2+Abe+Clt+gen
duvdagigen	dån+Pron+Pers+Sg2+Abe+Clt+gen
duvtágen	dån+Pron+Pers+Sg2+Abe+Clt+gen
duvdagen	dån+Pron+Pers+Sg2+Abe+Clt+gen
duvdagagen	dån+Pron+Pers+Sg2+Abe+Clt+gen
duvdaga	dån+Pron+Pers+Sg2+Abe+Clt+ga
duvdakga	dån+Pron+Pers+Sg2+Abe+Clt+ga
duvdagága	dån+Pron+Pers+Sg2+Abe+Clt+ga
duvdagiga	dån+Pron+Pers+Sg2+Abe+Clt+ga
duvtága	dån+Pron+Pers+Sg2+Abe+Clt+ga
duvdaga	dån+Pron+Pers+Sg2+Abe+Clt+ga
duvdagaga	dån+Pron+Pers+Sg2+Abe+Clt+ga
dåj	dån+Pron+Pers+Du2+Nom
dådja	dån+Pron+Pers+Du2+Nom
dåjge	dån+Pron+Pers+Du2+Nom+Clt+ge
dådjage	dån+Pron+Pers+Du2+Nom+Clt+ge
dådjak	dån+Pron+Pers+Du2+Nom+Clt+ge
dåjgen	dån+Pron+Pers+Du2+Nom+Clt+gen
dådjagen	dån+Pron+Pers+Du2+Nom+Clt+gen
dåjga	dån+Pron+Pers+Du2+Nom+Clt+ga
dådjaga	dån+Pron+Pers+Du2+Nom+Clt+ga
dunnu	dån+Pron+Pers+Du2+Gen
dunnuge	dån+Pron+Pers+Du2+Gen+Clt+ge
dunnuk	dån+Pron+Pers+Du2+Gen+Clt+ge
dunnugen	dån+Pron+Pers+Du2+Gen+Clt+gen
dunnuga	dån+Pron+Pers+Du2+Gen+Clt+ga
dunnuv	dån+Pron+Pers+Du2+Acc
dunnuvge	dån+Pron+Pers+Du2+Acc+Clt+ge
dunnuvgen	dån+Pron+Pers+Du2+Acc+Clt+gen
dunnuvga	dån+Pron+Pers+Du2+Acc+Clt+ga
dunnuj	dån+Pron+Pers+Du2+Ill
dunnujna	dån+Pron+Pers+Du2+Ill
dunnujge	dån+Pron+Pers+Du2+Ill+Clt+ge
dunnujnage	dån+Pron+Pers+Du2+Ill+Clt+ge
dunnujnak	dån+Pron+Pers+Du2+Ill+Clt+ge
dunnujgen	dån+Pron+Pers+Du2+Ill+Clt+gen
dunnujnagen	dån+Pron+Pers+Du2+Ill+Clt+gen
dunnujga	dån+Pron+Pers+Du2+Ill+Clt+ga
dunnujnaga	dån+Pron+Pers+Du2+Ill+Clt+ga
dunnun	dån+Pron+Pers+Du2+Ine
dunnunge	dån+Pron+Pers+Du2+Ine+Clt+ge
dunnungen	dån+Pron+Pers+Du2+Ine+Clt+gen
dunnunga	dån+Pron+Pers+Du2+Ine+Clt+ga
dunnus	dån+Pron+Pers+Du2+Ela
dunnusge	dån+Pron+Pers+Du2+Ela+Clt+ge
dunnusgen	dån+Pron+Pers+Du2+Ela+Clt+gen
dunnusga	dån+Pron+Pers+Du2+Ela+Clt+ga
dunnujn	dån+Pron+Pers+Du2+Com
dunnujnge	dån+Pron+Pers+Du2+Com+Clt+ge
dunnujngen	dån+Pron+Pers+Du2+Com+Clt+gen
dunnujnga	dån+Pron+Pers+Du2+Com+Clt+ga
dunnuda	dån+Pron+Pers+Du2+Abe
dunnudak	dån+Pron+Pers+Du2+Abe
dunnudagá	dån+Pron+Pers+Du2+Abe
dunnudagi	dån+Pron+Pers+Du2+Abe
dunnudage	dån+Pron+Pers+Du2+Abe+Clt+ge
dunnudak	dån+Pron+Pers+Du2+Abe+Clt+ge
dunnudakge	dån+Pron+Pers+Du2+Abe+Clt+ge
dunnudagáge	dån+Pron+Pers+Du2+Abe+Clt+ge
dunnudagák	dån+Pron+Pers+Du2+Abe+Clt+ge
dunnudagige	dån+Pron+Pers+Du2+Abe+Clt+ge
dunnudagik	dån+Pron+Pers+Du2+Abe+Clt+ge
dunnudagen	dån+Pron+Pers+Du2+Abe+Clt+gen
dunnudakgen	dån+Pron+Pers+Du2+Abe+Clt+gen
dunnudagágen	dån+Pron+Pers+Du2+Abe+Clt+gen
dunnudagigen	dån+Pron+Pers+Du2+Abe+Clt+gen
dunnudaga	dån+Pron+Pers+Du2+Abe+Clt+ga
dunnudakga	dån+Pron+Pers+Du2+Abe+Clt+ga
dunnudagága	dån+Pron+Pers+Du2+Abe+Clt+ga
dunnudagiga	dån+Pron+Pers+Du2+Abe+Clt+ga
dij	dån+Pron+Pers+Pl2+Nom
didja	dån+Pron+Pers+Pl2+Nom
dijge	dån+Pron+Pers+Pl2+Nom+Clt+ge
didjage	dån+Pron+Pers+Pl2+Nom+Clt+ge
didjak	dån+Pron+Pers+Pl2+Nom+Clt+ge
dijgen	dån+Pron+Pers+Pl2+Nom+Clt+gen
didjagen	dån+Pron+Pers+Pl2+Nom+Clt+gen
dijga	dån+Pron+Pers+Pl2+Nom+Clt+ga
didjaga	dån+Pron+Pers+Pl2+Nom+Clt+ga
dijáj	dån+Pron+Pers+Pl2+Gen
dijá	dån+Pron+Pers+Pl2+Gen
dijájge	dån+Pron+Pers+Pl2+Gen+Clt+ge
dijáge	dån+Pron+Pers+Pl2+Gen+Clt+ge
diják	dån+Pron+Pers+Pl2+Gen+Clt+ge
dijájgen	dån+Pron+Pers+Pl2+Gen+Clt+gen
dijágen	dån+Pron+Pers+Pl2+Gen+Clt+gen
dijájga	dån+Pron+Pers+Pl2+Gen+Clt+ga
dijága	dån+Pron+Pers+Pl2+Gen+Clt+ga
dijáv	dån+Pron+Pers+Pl2+Acc
dijájt	dån+Pron+Pers+Pl2+Acc
dijávge	dån+Pron+Pers+Pl2+Acc+Clt+ge
dijájtge	dån+Pron+Pers+Pl2+Acc+Clt+ge
dijávgen	dån+Pron+Pers+Pl2+Acc+Clt+gen
dijájtgen	dån+Pron+Pers+Pl2+Acc+Clt+gen
dijávga	dån+Pron+Pers+Pl2+Acc+Clt+ga
dijájtga	dån+Pron+Pers+Pl2+Acc+Clt+ga
didjij	dån+Pron+Pers+Pl2+Ill
didjijda	dån+Pron+Pers+Pl2+Ill
dijájda	dån+Pron+Pers+Pl2+Ill
didjijge	dån+Pron+Pers+Pl2+Ill+Clt+ge
didjijdage	dån+Pron+Pers+Pl2+Ill+Clt+ge
didjijdak	dån+Pron+Pers+Pl2+Ill+Clt+ge
dijájdage	dån+Pron+Pers+Pl2+Ill+Clt+ge
dijájdak	dån+Pron+Pers+Pl2+Ill+Clt+ge
didjijgen	dån+Pron+Pers+Pl2+Ill+Clt+gen
didjijdagen	dån+Pron+Pers+Pl2+Ill+Clt+gen
dijájdagen	dån+Pron+Pers+Pl2+Ill+Clt+gen
didjijga	dån+Pron+Pers+Pl2+Ill+Clt+ga
didjijdaga	dån+Pron+Pers+Pl2+Ill+Clt+ga
dijájdaga	dån+Pron+Pers+Pl2+Ill+Clt+ga
diján	dån+Pron+Pers+Pl2+Ine
dijájn	dån+Pron+Pers+Pl2+Ine
dijánge	dån+Pron+Pers+Pl2+Ine+Clt+ge
dijájnge	dån+Pron+Pers+Pl2+Ine+Clt+ge
dijángen	dån+Pron+Pers+Pl2+Ine+Clt+gen
dijájngen	dån+Pron+Pers+Pl2+Ine+Clt+gen
dijánga	dån+Pron+Pers+Pl2+Ine+Clt+ga
dijájnga	dån+Pron+Pers+Pl2+Ine+Clt+ga
dijás	dån+Pron+Pers+Pl2+Ela
dijájs	dån+Pron+Pers+Pl2+Ela
dijásge	dån+Pron+Pers+Pl2+Ela+Clt+ge
dijájsge	dån+Pron+Pers+Pl2+Ela+Clt+ge
dijásgen	dån+Pron+Pers+Pl2+Ela+Clt+gen
dijájsgen	dån+Pron+Pers+Pl2+Ela+Clt+gen
dijásga	dån+Pron+Pers+Pl2+Ela+Clt+ga
dijájsga	dån+Pron+Pers+Pl2+Ela+Clt+ga
dijáj	dån+Pron+Pers+Pl2+Com
dijájn	dån+Pron+Pers+Pl2+Com
dijájge	dån+Pron+Pers+Pl2+Com+Clt+ge
dijájnge	dån+Pron+Pers+Pl2+Com+Clt+ge
dijájgen	dån+Pron+Pers+Pl2+Com+Clt+gen
dijájngen	dån+Pron+Pers+Pl2+Com+Clt+gen
dijájga	dån+Pron+Pers+Pl2+Com+Clt+ga
dijájnga	dån+Pron+Pers+Pl2+Com+Clt+ga
dijáda	dån+Pron+Pers+Pl2+Abe
dijádak	dån+Pron+Pers+Pl2+Abe
dijádagi	dån+Pron+Pers+Pl2+Abe
dijájda	dån+Pron+Pers+Pl2+Abe
dijájdak	dån+Pron+Pers+Pl2+Abe
dijájdagá	dån+Pron+Pers+Pl2+Abe
dijáda	dån+Pron+Pers+Pl2+Abe
dijádage	dån+Pron+Pers+Pl2+Abe+Clt+ge
dijádak	dån+Pron+Pers+Pl2+Abe+Clt+ge
dijádakge	dån+Pron+Pers+Pl2+Abe+Clt+ge
dijádagige	dån+Pron+Pers+Pl2+Abe+Clt+ge
dijádagik	dån+Pron+Pers+Pl2+Abe+Clt+ge
dijájdage	dån+Pron+Pers+Pl2+Abe+Clt+ge
dijájdak	dån+Pron+Pers+Pl2+Abe+Clt+ge
dijájdakge	dån+Pron+Pers+Pl2+Abe+Clt+ge
dijájdagáge	dån+Pron+Pers+Pl2+Abe+Clt+ge
dijájdagák	dån+Pron+Pers+Pl2+Abe+Clt+ge
dijádage	dån+Pron+Pers+Pl2+Abe+Clt+ge
dijádak	dån+Pron+Pers+Pl2+Abe+Clt+ge
dijádagen	dån+Pron+Pers+Pl2+Abe+Clt+gen
dijádakgen	dån+Pron+Pers+Pl2+Abe+Clt+gen
dijádagigen	dån+Pron+Pers+Pl2+Abe+Clt+gen
dijájdagen	dån+Pron+Pers+Pl2+Abe+Clt+gen
dijájdakgen	dån+Pron+Pers+Pl2+Abe+Clt+gen
dijájdagágen	dån+Pron+Pers+Pl2+Abe+Clt+gen
dijádagen	dån+Pron+Pers+Pl2+Abe+Clt+gen
dijádaga	dån+Pron+Pers+Pl2+Abe+Clt+ga
dijádakga	dån+Pron+Pers+Pl2+Abe+Clt+ga
dijádagiga	dån+Pron+Pers+Pl2+Abe+Clt+ga
dijájdaga	dån+Pron+Pers+Pl2+Abe+Clt+ga
dijájdakga	dån+Pron+Pers+Pl2+Abe+Clt+ga
dijájdagága	dån+Pron+Pers+Pl2+Abe+Clt+ga
dijádaga	dån+Pron+Pers+Pl2+Abe+Clt+ga
sån	sån+Pron+Pers+Sg3+Nom
sådnå	sån+Pron+Pers+Sg3+Nom
sånge	sån+Pron+Pers+Sg3+Nom+Clt+ge
sådnåge	sån+Pron+Pers+Sg3+Nom+Clt+ge
sådnåk	sån+Pron+Pers+Sg3+Nom+Clt+ge
sången	sån+Pron+Pers+Sg3+Nom+Clt+gen
sådnågen	sån+Pron+Pers+Sg3+Nom+Clt+gen
sånga	sån+Pron+Pers+Sg3+Nom+Clt+ga
sådnåga	sån+Pron+Pers+Sg3+Nom+Clt+ga
suv	sån+Pron+Pers+Sg3+Gen
suvva	sån+Pron+Pers+Sg3+Gen
suvge	sån+Pron+Pers+Sg3+Gen+Clt+ge
suvvage	sån+Pron+Pers+Sg3+Gen+Clt+ge
suvvak	sån+Pron+Pers+Sg3+Gen+Clt+ge
suvgen	sån+Pron+Pers+Sg3+Gen+Clt+gen
suvvagen	sån+Pron+Pers+Sg3+Gen+Clt+gen
suvga	sån+Pron+Pers+Sg3+Gen+Clt+ga
suvvaga	sån+Pron+Pers+Sg3+Gen+Clt+ga
suv	sån+Pron+Pers+Sg3+Acc
suvva	sån+Pron+Pers+Sg3+Acc
suvge	sån+Pron+Pers+Sg3+Acc+Clt+ge
suvvage	sån+Pron+Pers+Sg3+Acc+Clt+ge
suvvak	sån+Pron+Pers+Sg3+Acc+Clt+ge
suvgen	sån+Pron+Pers+Sg3+Acc+Clt+gen
suvvagen	sån+Pron+Pers+Sg3+Acc+Clt+gen
suvga	sån+Pron+Pers+Sg3+Acc+Clt+ga
suvvaga	sån+Pron+Pers+Sg3+Acc+Clt+ga
sunnut	sån+Pron+Pers+Sg3+Par
sunnutge	sån+Pron+Pers+Sg3+Par+Clt+ge
sunnutgen	sån+Pron+Pers+Sg3+Par+Clt+gen
sunnutga	sån+Pron+Pers+Sg3+Par+Clt+ga
sunji	sån+Pron+Pers+Sg3+Ill
sunjige	sån+Pron+Pers+Sg3+Ill+Clt+ge
sunjik	sån+Pron+Pers+Sg3+Ill+Clt+ge
sunjigen	sån+Pron+Pers+Sg3+Ill+Clt+gen
sunjiga	sån+Pron+Pers+Sg3+Ill+Clt+ga
sujna	sån+Pron+Pers+Sg3+Ine
sune	sån+Pron+Pers+Sg3+Ine
sujnage	sån+Pron+Pers+Sg3+Ine+Clt+ge
sujnak	sån+Pron+Pers+Sg3+Ine+Clt+ge
sunege	sån+Pron+Pers+Sg3+Ine+Clt+ge
sunek	sån+Pron+Pers+Sg3+Ine+Clt+ge
sujnagen	sån+Pron+Pers+Sg3+Ine+Clt+gen
sunegen	sån+Pron+Pers+Sg3+Ine+Clt+gen
sujnaga	sån+Pron+Pers+Sg3+Ine+Clt+ga
sunega	sån+Pron+Pers+Sg3+Ine+Clt+ga
sujsta	sån+Pron+Pers+Sg3+Ela
sujste	sån+Pron+Pers+Sg3+Ela
suste	sån+Pron+Pers+Sg3+Ela
sujstage	sån+Pron+Pers+Sg3+Ela+Clt+ge
sujstak	sån+Pron+Pers+Sg3+Ela+Clt+ge
sujstege	sån+Pron+Pers+Sg3+Ela+Clt+ge
sujstek	sån+Pron+Pers+Sg3+Ela+Clt+ge
sustege	sån+Pron+Pers+Sg3+Ela+Clt+ge
sustek	sån+Pron+Pers+Sg3+Ela+Clt+ge
sujstagen	sån+Pron+Pers+Sg3+Ela+Clt+gen
sujstegen	sån+Pron+Pers+Sg3+Ela+Clt+gen
sustegen	sån+Pron+Pers+Sg3+Ela+Clt+gen
sujstaga	sån+Pron+Pers+Sg3+Ela+Clt+ga
sujstega	sån+Pron+Pers+Sg3+Ela+Clt+ga
sustega	sån+Pron+Pers+Sg3+Ela+Clt+ga
sujna	sån+Pron+Pers+Sg3+Com
sujnage	sån+Pron+Pers+Sg3+Com+Clt+ge
sujnak	sån+Pron+Pers+Sg3+Com+Clt+ge
sujnagen	sån+Pron+Pers+Sg3+Com+Clt+gen
sujnaga	sån+Pron+Pers+Sg3+Com+Clt+ga
suvda	sån+Pron+Pers+Sg3+Abe
suvdak	sån+Pron+Pers+Sg3+Abe
suvdagá	sån+Pron+Pers+Sg3+Abe
suvdagi	sån+Pron+Pers+Sg3+Abe
suvtá	sån+Pron+Pers+Sg3+Abe
suvda	sån+Pron+Pers+Sg3+Abe
suvdaga	sån+Pron+Pers+Sg3+Abe
suvdage	sån+Pron+Pers+Sg3+Abe+Clt+ge
suvdak	sån+Pron+Pers+Sg3+Abe+Clt+ge
suvdakge	sån+Pron+Pers+Sg3+Abe+Clt+ge
suvdagáge	sån+Pron+Pers+Sg3+Abe+Clt+ge
suvdagák	sån+Pron+Pers+Sg3+Abe+Clt+ge
suvdagige	sån+Pron+Pers+Sg3+Abe+Clt+ge
suvdagik	sån+Pron+Pers+Sg3+Abe+Clt+ge
suvtáge	sån+Pron+Pers+Sg3+Abe+Clt+ge
suvták	sån+Pron+Pers+Sg3+Abe+Clt+ge
suvdage	sån+Pron+Pers+Sg3+Abe+Clt+ge
suvdak	sån+Pron+Pers+Sg3+Abe+Clt+ge
suvdagage	sån+Pron+Pers+Sg3+Abe+Clt+ge
suvdagak	sån+Pron+Pers+Sg3+Abe+Clt+ge
suvdagen	sån+Pron+Pers+Sg3+Abe+Clt+gen
suvdakgen	sån+Pron+Pers+Sg3+Abe+Clt+gen
suvdagágen	sån+Pron+Pers+Sg3+Abe+Clt+gen
suvdagigen	sån+Pron+Pers+Sg3+Abe+Clt+gen
suvtágen	sån+Pron+Pers+Sg3+Abe+Clt+gen
suvdagen	sån+Pron+Pers+Sg3+Abe+Clt+gen
suvdagagen	sån+Pron+Pers+Sg3+Abe+Clt+gen
suvdaga	sån+Pron+Pers+Sg3+Abe+Clt+ga
suvdakga	sån+Pron+Pers+Sg3+Abe+Clt+ga
suvdagága	sån+Pron+Pers+Sg3+Abe+Clt+ga
suvdagiga	sån+Pron+Pers+Sg3+Abe+Clt+ga
suvtága	sån+Pron+Pers+Sg3+Abe+Clt+ga
suvdaga	sån+Pron+Pers+Sg3+Abe+Clt+ga
suvdagaga	sån+Pron+Pers+Sg3+Abe+Clt+ga
såj	sån+Pron+Pers+Du3+Nom
sådja	sån+Pron+Pers+Du3+Nom
såjge	sån+Pron+Pers+Du3+Nom+Clt+ge
sådjage	sån+Pron+Pers+Du3+Nom+Clt+ge
sådjak	sån+Pron+Pers+Du3+Nom+Clt+ge
såjgen	sån+Pron+Pers+Du3+Nom+Clt+gen
sådjagen	sån+Pron+Pers+Du3+Nom+Clt+gen
såjga	sån+Pron+Pers+Du3+Nom+Clt+ga
sådjaga	sån+Pron+Pers+Du3+Nom+Clt+ga
sunnu	sån+Pron+Pers+Du3+Gen
sunnuge	sån+Pron+Pers+Du3+Gen+Clt+ge
sunnuk	sån+Pron+Pers+Du3+Gen+Clt+ge
sunnugen	sån+Pron+Pers+Du3+Gen+Clt+gen
sunnuga	sån+Pron+Pers+Du3+Gen+Clt+ga
sunnuv	sån+Pron+Pers+Du3+Acc
sunnuvge	sån+Pron+Pers+Du3+Acc+Clt+ge
sunnuvgen	sån+Pron+Pers+Du3+Acc+Clt+gen
sunnuvga	sån+Pron+Pers+Du3+Acc+Clt+ga
sunnuj	sån+Pron+Pers+Du3+Ill
sunnujna	sån+Pron+Pers+Du3+Ill
sunnujge	sån+Pron+Pers+Du3+Ill+Clt+ge
sunnujnage	sån+Pron+Pers+Du3+Ill+Clt+ge
sunnujnak	sån+Pron+Pers+Du3+Ill+Clt+ge
sunnujgen	sån+Pron+Pers+Du3+Ill+Clt+gen
sunnujnagen	sån+Pron+Pers+Du3+Ill+Clt+gen
sunnujga	sån+Pron+Pers+Du3+Ill+Clt+ga
sunnujnaga	sån+Pron+Pers+Du3+Ill+Clt+ga
sunnun	sån+Pron+Pers+Du3+Ine
sunnunge	sån+Pron+Pers+Du3+Ine+Clt+ge
sunnungen	sån+Pron+Pers+Du3+Ine+Clt+gen
sunnunga	sån+Pron+Pers+Du3+Ine+Clt+ga
sunnus	sån+Pron+Pers+Du3+Ela
sunnusge	sån+Pron+Pers+Du3+Ela+Clt+ge
sunnusgen	sån+Pron+Pers+Du3+Ela+Clt+gen
sunnusga	sån+Pron+Pers+Du3+Ela+Clt+ga
sunnujn	sån+Pron+Pers+Du3+Com
sunnujnge	sån+Pron+Pers+Du3+Com+Clt+ge
sunnujngen	sån+Pron+Pers+Du3+Com+Clt+gen
sunnujnga	sån+Pron+Pers+Du3+Com+Clt+ga
sunnuda	sån+Pron+Pers+Du3+Abe
sunnudak	sån+Pron+Pers+Du3+Abe
sunnudagá	sån+Pron+Pers+Du3+Abe
sunnudagi	sån+Pron+Pers+Du3+Abe
sunnudage	sån+Pron+Pers+Du3+Abe+Clt+ge
sunnudak	sån+Pron+Pers+Du3+Abe+Clt+ge
sunnudakge	sån+Pron+Pers+Du3+Abe+Clt+ge
sunnudagáge	sån+Pron+Pers+Du3+Abe+Clt+ge
sunnudagák	sån+Pron+Pers+Du3+Abe+Clt+ge
sunnudagige	sån+Pron+Pers+Du3+Abe+Clt+ge
sunnudagik	sån+Pron+Pers+Du3+Abe+Clt+ge
sunnudagen	sån+Pron+Pers+Du3+Abe+Clt+gen
sunnudakgen	sån+Pron+Pers+Du3+Abe+Clt+gen
sunnudagágen	sån+Pron+Pers+Du3+Abe+Clt+gen
sunnudagigen	sån+Pron+Pers+Du3+Abe+Clt+gen
sunnudaga	sån+Pron+Pers+Du3+Abe+Clt+ga
sunnudakga	sån+Pron+Pers+Du3+Abe+Clt+ga
sunnudagága	sån+Pron+Pers+Du3+Abe+Clt+ga
sunnudagiga	sån+Pron+Pers+Du3+Abe+Clt+ga
sij	sån+Pron+Pers+Pl3+Nom
sidja	sån+Pron+Pers+Pl3+Nom
sijge	sån+Pron+Pers+Pl3+Nom+Clt+ge
sidjage	sån+Pron+Pers+Pl3+Nom+Clt+ge
sidjak	sån+Pron+Pers+Pl3+Nom+Clt+ge
sijgen	sån+Pron+Pers+Pl3+Nom+Clt+gen
sidjagen	sån+Pron+Pers+Pl3+Nom+Clt+gen
sijga	sån+Pron+Pers+Pl3+Nom+Clt+ga
sidjaga	sån+Pron+Pers+Pl3+Nom+Clt+ga
sijáj	sån+Pron+Pers+Pl3+Gen
sijá	sån+Pron+Pers+Pl3+Gen
sijájge	sån+Pron+Pers+Pl3+Gen+Clt+ge
sijáge	sån+Pron+Pers+Pl3+Gen+Clt+ge
siják	sån+Pron+Pers+Pl3+Gen+Clt+ge
sijájgen	sån+Pron+Pers+Pl3+Gen+Clt+gen
sijágen	sån+Pron+Pers+Pl3+Gen+Clt+gen
sijájga	sån+Pron+Pers+Pl3+Gen+Clt+ga
sijága	sån+Pron+Pers+Pl3+Gen+Clt+ga
sijáv	sån+Pron+Pers+Pl3+Acc
sijájt	sån+Pron+Pers+Pl3+Acc
sijávge	sån+Pron+Pers+Pl3+Acc+Clt+ge
sijájtge	sån+Pron+Pers+Pl3+Acc+Clt+ge
sijávgen	sån+Pron+Pers+Pl3+Acc+Clt+gen
sijájtgen	sån+Pron+Pers+Pl3+Acc+Clt+gen
sijávga	sån+Pron+Pers+Pl3+Acc+Clt+ga
sijájtga	sån+Pron+Pers+Pl3+Acc+Clt+ga
sidjij	sån+Pron+Pers+Pl3+Ill
sidjijda	sån+Pron+Pers+Pl3+Ill
sijájda	sån+Pron+Pers+Pl3+Ill
sidjijge	sån+Pron+Pers+Pl3+Ill+Clt+ge
sidjijdage	sån+Pron+Pers+Pl3+Ill+Clt+ge
sidjijdak	sån+Pron+Pers+Pl3+Ill+Clt+ge
sijájdage	sån+Pron+Pers+Pl3+Ill+Clt+ge
sijájdak	sån+Pron+Pers+Pl3+Ill+Clt+ge
sidjijgen	sån+Pron+Pers+Pl3+Ill+Clt+gen
sidjijdagen	sån+Pron+Pers+Pl3+Ill+Clt+gen
sijájdagen	sån+Pron+Pers+Pl3+Ill+Clt+gen
sidjijga	sån+Pron+Pers+Pl3+Ill+Clt+ga
sidjijdaga	sån+Pron+Pers+Pl3+Ill+Clt+ga
sijájdaga	sån+Pron+Pers+Pl3+Ill+Clt+ga
siján	sån+Pron+Pers+Pl3+Ine
sijájn	sån+Pron+Pers+Pl3+Ine
sijánge	sån+Pron+Pers+Pl3+Ine+Clt+ge
sijájnge	sån+Pron+Pers+Pl3+Ine+Clt+ge
sijángen	sån+Pron+Pers+Pl3+Ine+Clt+gen
sijájngen	sån+Pron+Pers+Pl3+Ine+Clt+gen
sijánga	sån+Pron+Pers+Pl3+Ine+Clt+ga
sijájnga	sån+Pron+Pers+Pl3+Ine+Clt+ga
sijás	sån+Pron+Pers+Pl3+Ela
sijájs	sån+Pron+Pers+Pl3+Ela
sijásge	sån+Pron+Pers+Pl3+Ela+Clt+ge
sijájsge	sån+Pron+Pers+Pl3+Ela+Clt+ge
sijásgen	sån+Pron+Pers+Pl3+Ela+Clt+gen
sijájsgen	sån+Pron+Pers+Pl3+Ela+Clt+gen
sijásga	sån+Pron+Pers+Pl3+Ela+Clt+ga
sijájsga	sån+Pron+Pers+Pl3+Ela+Clt+ga
sijáj	sån+Pron+Pers+Pl3+Com
sijájn	sån+Pron+Pers+Pl3+Com
sijájge	sån+Pron+Pers+Pl3+Com+Clt+ge
sijájnge	sån+Pron+Pers+Pl3+Com+Clt+ge
sijájgen	sån+Pron+Pers+Pl3+Com+Clt+gen
sijájngen	sån+Pron+Pers+Pl3+Com+Clt+gen
sijájga	sån+Pron+Pers+Pl3+Com+Clt+ga
sijájnga	sån+Pron+Pers+Pl3+Com+Clt+ga
sijáda	sån+Pron+Pers+Pl3+Abe
sijádak	sån+Pron+Pers+Pl3+Abe
sijádagi	sån+Pron+Pers+Pl3+Abe
sijájda	sån+Pron+Pers+Pl3+Abe
sijájdak	sån+Pron+Pers+Pl3+Abe
sijájdagá	sån+Pron+Pers+Pl3+Abe
sijáda	sån+Pron+Pers+Pl3+Abe
sijádage	sån+Pron+Pers+Pl3+Abe+Clt+ge
sijádak	sån+Pron+Pers+Pl3+Abe+Clt+ge
sijádakge	sån+Pron+Pers+Pl3+Abe+Clt+ge
sijádagige	sån+Pron+Pers+Pl3+Abe+Clt+ge
sijádagik	sån+Pron+Pers+Pl3+Abe+Clt+ge
sijájdage	sån+Pron+Pers+Pl3+Abe+Clt+ge
sijájdak	sån+Pron+Pers+Pl3+Abe+Clt+ge
sijájdakge	sån+Pron+Pers+Pl3+Abe+Clt+ge
sijájdagáge	sån+Pron+Pers+Pl3+Abe+Clt+ge
sijájdagák	sån+Pron+Pers+Pl3+Abe+Clt+ge
sijádage	sån+Pron+Pers+Pl3+Abe+Clt+ge
sijádak	sån+Pron+Pers+Pl3+Abe+Clt+ge
sijádagen	sån+Pron+Pers+Pl3+Abe+Clt+gen
sijádakgen	sån+Pron+Pers+Pl3+Abe+Clt+gen
sijádagigen	sån+Pron+Pers+Pl3+Abe+Clt+gen
sijájdagen	sån+Pron+Pers+Pl3+Abe+Clt+gen
sijájdakgen	sån+Pron+Pers+Pl3+Abe+Clt+gen
sijájdagágen	sån+Pron+Pers+Pl3+Abe+Clt+gen
sijádagen	sån+Pron+Pers+Pl3+Abe+Clt+gen
sijádaga	sån+Pron+Pers+Pl3+Abe+Clt+ga
sijádakga	sån+Pron+Pers+Pl3+Abe+Clt+ga
sijádagiga	sån+Pron+Pers+Pl3+Abe+Clt+ga
sijájdaga	sån+Pron+Pers+Pl3+Abe+Clt+ga
sijájdakga	sån+Pron+Pers+Pl3+Abe+Clt+ga
sijájdagága	sån+Pron+Pers+Pl3+Abe+Clt+ga
sijádaga	sån+Pron+Pers+Pl3+Abe+Clt+ga
dat	dat+Pron+Dem+Sg+Nom
dahta	dat+Pron+Dem+Sg+Nom
datga	dat+Pron+Dem+Sg+Nom
datge	dat+Pron+Dem+Sg+Nom+Clt+ge
dahtage	dat+Pron+Dem+Sg+Nom+Clt+ge
dahtak	dat+Pron+Dem+Sg+Nom+Clt+ge
datgen	dat+Pron+Dem+Sg+Nom+Clt+gen
dahtagen	dat+Pron+Dem+Sg+Nom+Clt+gen
datga	dat+Pron+Dem+Sg+Nom+Clt+ga
dahtaga	dat+Pron+Dem+Sg+Nom+Clt+ga
dan	dat+Pron+Dem+Sg+Gen
daŋga	dat+Pron+Dem+Sg+Gen
daŋgas	dat+Pron+Dem+Sg+Gen
dange	dat+Pron+Dem+Sg+Gen+Clt+ge
dangen	dat+Pron+Dem+Sg+Gen+Clt+gen
danga	dat+Pron+Dem+Sg+Gen+Clt+ga
dav	dat+Pron+Dem+Sg+Acc
davva	dat+Pron+Dem+Sg+Acc
davge	dat+Pron+Dem+Sg+Acc+Clt+ge
davvage	dat+Pron+Dem+Sg+Acc+Clt+ge
davvak	dat+Pron+Dem+Sg+Acc+Clt+ge
davgen	dat+Pron+Dem+Sg+Acc+Clt+gen
davvagen	dat+Pron+Dem+Sg+Acc+Clt+gen
davga	dat+Pron+Dem+Sg+Acc+Clt+ga
davvaga	dat+Pron+Dem+Sg+Acc+Clt+ga
dat	dat+Pron+Dem+Sg+Par
datge	dat+Pron+Dem+Sg+Par+Clt+ge
datgen	dat+Pron+Dem+Sg+Par+Clt+gen
datga	dat+Pron+Dem+Sg+Par+Clt+ga
dasi	dat+Pron+Dem+Sg+Ill
dasige	dat+Pron+Dem+Sg+Ill+Clt+ge
dasik	dat+Pron+Dem+Sg+Ill+Clt+ge
dasigen	dat+Pron+Dem+Sg+Ill+Clt+gen
dasiga	dat+Pron+Dem+Sg+Ill+Clt+ga
danna	dat+Pron+Dem+Sg+Ine
danne	dat+Pron+Dem+Sg+Ine
dannage	dat+Pron+Dem+Sg+Ine+Clt+ge
dannak	dat+Pron+Dem+Sg+Ine+Clt+ge
dannege	dat+Pron+Dem+Sg+Ine+Clt+ge
dannek	dat+Pron+Dem+Sg+Ine+Clt+ge
dannagen	dat+Pron+Dem+Sg+Ine+Clt+gen
dannegen	dat+Pron+Dem+Sg+Ine+Clt+gen
dannaga	dat+Pron+Dem+Sg+Ine+Clt+ga
dannega	dat+Pron+Dem+Sg+Ine+Clt+ga
dassta	dat+Pron+Dem+Sg+Ela
dasste	dat+Pron+Dem+Sg+Ela
dasstága	dat+Pron+Dem+Sg+Ela
dasstage	dat+Pron+Dem+Sg+Ela+Clt+ge
dasstak	dat+Pron+Dem+Sg+Ela+Clt+ge
dasstege	dat+Pron+Dem+Sg+Ela+Clt+ge
dasstek	dat+Pron+Dem+Sg+Ela+Clt+ge
dasstágage	dat+Pron+Dem+Sg+Ela+Clt+ge
dasstágak	dat+Pron+Dem+Sg+Ela+Clt+ge
dasstagen	dat+Pron+Dem+Sg+Ela+Clt+gen
dasstegen	dat+Pron+Dem+Sg+Ela+Clt+gen
dasstágagen	dat+Pron+Dem+Sg+Ela+Clt+gen
dasstaga	dat+Pron+Dem+Sg+Ela+Clt+ga
dasstega	dat+Pron+Dem+Sg+Ela+Clt+ga
dasstágaga	dat+Pron+Dem+Sg+Ela+Clt+ga
dajna	dat+Pron+Dem+Sg+Com
dajnage	dat+Pron+Dem+Sg+Com+Clt+ge
dajnak	dat+Pron+Dem+Sg+Com+Clt+ge
dajnagen	dat+Pron+Dem+Sg+Com+Clt+gen
dajnaga	dat+Pron+Dem+Sg+Com+Clt+ga
dabdá	dat+Pron+Dem+Sg+Abe
danda	dat+Pron+Dem+Sg+Abe
dandak	dat+Pron+Dem+Sg+Abe
dandagá	dat+Pron+Dem+Sg+Abe
dandagi	dat+Pron+Dem+Sg+Abe
dabdáge	dat+Pron+Dem+Sg+Abe+Clt+ge
dabdák	dat+Pron+Dem+Sg+Abe+Clt+ge
dandage	dat+Pron+Dem+Sg+Abe+Clt+ge
dandak	dat+Pron+Dem+Sg+Abe+Clt+ge
dandakge	dat+Pron+Dem+Sg+Abe+Clt+ge
dandagáge	dat+Pron+Dem+Sg+Abe+Clt+ge
dandagák	dat+Pron+Dem+Sg+Abe+Clt+ge
dandagige	dat+Pron+Dem+Sg+Abe+Clt+ge
dandagik	dat+Pron+Dem+Sg+Abe+Clt+ge
dabdágen	dat+Pron+Dem+Sg+Abe+Clt+gen
dandagen	dat+Pron+Dem+Sg+Abe+Clt+gen
dandakgen	dat+Pron+Dem+Sg+Abe+Clt+gen
dandagágen	dat+Pron+Dem+Sg+Abe+Clt+gen
dandagigen	dat+Pron+Dem+Sg+Abe+Clt+gen
dabdága	dat+Pron+Dem+Sg+Abe+Clt+ga
dandaga	dat+Pron+Dem+Sg+Abe+Clt+ga
dandakga	dat+Pron+Dem+Sg+Abe+Clt+ga
dandagága	dat+Pron+Dem+Sg+Abe+Clt+ga
dandagiga	dat+Pron+Dem+Sg+Abe+Clt+ga
danen	dat+Pron+Dem+Sg+Ess
danenge	dat+Pron+Dem+Sg+Ess+Clt+ge
danengen	dat+Pron+Dem+Sg+Ess+Clt+gen
danenga	dat+Pron+Dem+Sg+Ess+Clt+ga
da	dat+Pron+Dem+Pl+Nom
daha	dat+Pron+Dem+Pl+Nom
dage	dat+Pron+Dem+Pl+Nom+Clt+ge
dak	dat+Pron+Dem+Pl+Nom+Clt+ge
dahage	dat+Pron+Dem+Pl+Nom+Clt+ge
dahak	dat+Pron+Dem+Pl+Nom+Clt+ge
dagen	dat+Pron+Dem+Pl+Nom+Clt+gen
dahagen	dat+Pron+Dem+Pl+Nom+Clt+gen
daga	dat+Pron+Dem+Pl+Nom+Clt+ga
dahaga	dat+Pron+Dem+Pl+Nom+Clt+ga
daj	dat+Pron+Dem+Pl+Gen
dajge	dat+Pron+Dem+Pl+Gen+Clt+ge
dajgen	dat+Pron+Dem+Pl+Gen+Clt+gen
dajga	dat+Pron+Dem+Pl+Gen+Clt+ga
dajt	dat+Pron+Dem+Pl+Acc
dajtge	dat+Pron+Dem+Pl+Acc+Clt+ge
dajtgen	dat+Pron+Dem+Pl+Acc+Clt+gen
dajtga	dat+Pron+Dem+Pl+Acc+Clt+ga
dajda	dat+Pron+Dem+Pl+Ill
dajdage	dat+Pron+Dem+Pl+Ill+Clt+ge
dajdak	dat+Pron+Dem+Pl+Ill+Clt+ge
dajdagen	dat+Pron+Dem+Pl+Ill+Clt+gen
dajdaga	dat+Pron+Dem+Pl+Ill+Clt+ga
dajn	dat+Pron+Dem+Pl+Ine
dajnge	dat+Pron+Dem+Pl+Ine+Clt+ge
dajngen	dat+Pron+Dem+Pl+Ine+Clt+gen
dajnga	dat+Pron+Dem+Pl+Ine+Clt+ga
dajs	dat+Pron+Dem+Pl+Ela
dajsta	dat+Pron+Dem+Pl+Ela
dajstága	dat+Pron+Dem+Pl+Ela
dajsge	dat+Pron+Dem+Pl+Ela+Clt+ge
dajstage	dat+Pron+Dem+Pl+Ela+Clt+ge
dajstak	dat+Pron+Dem+Pl+Ela+Clt+ge
dajsgen	dat+Pron+Dem+Pl+Ela+Clt+gen
dajstagen	dat+Pron+Dem+Pl+Ela+Clt+gen
dajsga	dat+Pron+Dem+Pl+Ela+Clt+ga
dajstaga	dat+Pron+Dem+Pl+Ela+Clt+ga
daj	dat+Pron+Dem+Pl+Com
dajge	dat+Pron+Dem+Pl+Com+Clt+ge
dajgen	dat+Pron+Dem+Pl+Com+Clt+gen
dajga	dat+Pron+Dem+Pl+Com+Clt+ga
dajda	dat+Pron+Dem+Pl+Abe
dajdak	dat+Pron+Dem+Pl+Abe
dajdagá	dat+Pron+Dem+Pl+Abe
dajdagi	dat+Pron+Dem+Pl+Abe
dajdage	dat+Pron+Dem+Pl+Abe+Clt+ge
dajdak	dat+Pron+Dem+Pl+Abe+Clt+ge
dajdakge	dat+Pron+Dem+Pl+Abe+Clt+ge
dajdagáge	dat+Pron+Dem+Pl+Abe+Clt+ge
dajdagák	dat+Pron+Dem+Pl+Abe+Clt+ge
dajdagige	dat+Pron+Dem+Pl+Abe+Clt+ge
dajdagik	dat+Pron+Dem+Pl+Abe+Clt+ge
dajdagen	dat+Pron+Dem+Pl+Abe+Clt+gen
dajdakgen	dat+Pron+Dem+Pl+Abe+Clt+gen
dajdagágen	dat+Pron+Dem+Pl+Abe+Clt+gen
dajdagigen	dat+Pron+Dem+Pl+Abe+Clt+gen
dajdaga	dat+Pron+Dem+Pl+Abe+Clt+ga
dajdakga	dat+Pron+Dem+Pl+Abe+Clt+ga
dajdagága	dat+Pron+Dem+Pl+Abe+Clt+ga
dajdagiga	dat+Pron+Dem+Pl+Abe+Clt+ga
dát	dát+Pron+Dem+Sg+Nom
dáhta	dát+Pron+Dem+Sg+Nom
dáhtak	dát+Pron+Dem+Sg+Nom
dátge	dát+Pron+Dem+Sg+Nom+Clt+ge
dáhtage	dát+Pron+Dem+Sg+Nom+Clt+ge
dáhtak	dát+Pron+Dem+Sg+Nom+Clt+ge
dátgen	dát+Pron+Dem+Sg+Nom+Clt+gen
dáhtagen	dát+Pron+Dem+Sg+Nom+Clt+gen
dátga	dát+Pron+Dem+Sg+Nom+Clt+ga
dáhtaga	dát+Pron+Dem+Sg+Nom+Clt+ga
dán	dát+Pron+Dem+Sg+Gen
dáŋga	dát+Pron+Dem+Sg+Gen
dánge	dát+Pron+Dem+Sg+Gen+Clt+ge
dángen	dát+Pron+Dem+Sg+Gen+Clt+gen
dánga	dát+Pron+Dem+Sg+Gen+Clt+ga
dáv	dát+Pron+Dem+Sg+Acc
dávva	dát+Pron+Dem+Sg+Acc
dávga	dát+Pron+Dem+Sg+Acc
dávge	dát+Pron+Dem+Sg+Acc+Clt+ge
dávvage	dát+Pron+Dem+Sg+Acc+Clt+ge
dávvak	dát+Pron+Dem+Sg+Acc+Clt+ge
dávgen	dát+Pron+Dem+Sg+Acc+Clt+gen
dávvagen	dát+Pron+Dem+Sg+Acc+Clt+gen
dávga	dát+Pron+Dem+Sg+Acc+Clt+ga
dávvaga	dát+Pron+Dem+Sg+Acc+Clt+ga
dát	dát+Pron+Dem+Sg+Par
dátge	dát+Pron+Dem+Sg+Par+Clt+ge
dátgen	dát+Pron+Dem+Sg+Par+Clt+gen
dátga	dát+Pron+Dem+Sg+Par+Clt+ga
dási	dát+Pron+Dem+Sg+Ill
dásiga	dát+Pron+Dem+Sg+Ill
dásige	dát+Pron+Dem+Sg+Ill+Clt+ge
dásik	dát+Pron+Dem+Sg+Ill+Clt+ge
dásigen	dát+Pron+Dem+Sg+Ill+Clt+gen
dásiga	dát+Pron+Dem+Sg+Ill+Clt+ga
dánna	dát+Pron+Dem+Sg+Ine
dánne	dát+Pron+Dem+Sg+Ine
dánnága	dát+Pron+Dem+Sg+Ine
dánnage	dát+Pron+Dem+Sg+Ine+Clt+ge
dánnak	dát+Pron+Dem+Sg+Ine+Clt+ge
dánnege	dát+Pron+Dem+Sg+Ine+Clt+ge
dánnek	dát+Pron+Dem+Sg+Ine+Clt+ge
dánnagen	dát+Pron+Dem+Sg+Ine+Clt+gen
dánnegen	dát+Pron+Dem+Sg+Ine+Clt+gen
dánnaga	dát+Pron+Dem+Sg+Ine+Clt+ga
dánnega	dát+Pron+Dem+Sg+Ine+Clt+ga
dássta	dát+Pron+Dem+Sg+Ela
dásste	dát+Pron+Dem+Sg+Ela
dásstága	dát+Pron+Dem+Sg+Ela
dástága	dát+Pron+Dem+Sg+Ela
dásstage	dát+Pron+Dem+Sg+Ela+Clt+ge
dásstak	dát+Pron+Dem+Sg+Ela+Clt+ge
dásstege	dát+Pron+Dem+Sg+Ela+Clt+ge
dásstek	dát+Pron+Dem+Sg+Ela+Clt+ge
dásstágage	dát+Pron+Dem+Sg+Ela+Clt+ge
dásstágak	dát+Pron+Dem+Sg+Ela+Clt+ge
dásstagen	dát+Pron+Dem+Sg+Ela+Clt+gen
dásstegen	dát+Pron+Dem+Sg+Ela+Clt+gen
dásstágagen	dát+Pron+Dem+Sg+Ela+Clt+gen
dásstaga	dát+Pron+Dem+Sg+Ela+Clt+ga
dásstega	dát+Pron+Dem+Sg+Ela+Clt+ga
dásstágaga	dát+Pron+Dem+Sg+Ela+Clt+ga
dájna	dát+Pron+Dem+Sg+Com
dájnak	dát+Pron+Dem+Sg+Com
dájnage	dát+Pron+Dem+Sg+Com+Clt+ge
dájnak	dát+Pron+Dem+Sg+Com+Clt+ge
dájnagen	dát+Pron+Dem+Sg+Com+Clt+gen
dájnaga	dát+Pron+Dem+Sg+Com+Clt+ga
dábdá	dát+Pron+Dem+Sg+Abe
dánda	dát+Pron+Dem+Sg+Abe
dándak	dát+Pron+Dem+Sg+Abe
dándagá	dát+Pron+Dem+Sg+Abe
dándagi	dát+Pron+Dem+Sg+Abe
dábdáge	dát+Pron+Dem+Sg+Abe+Clt+ge
dábdák	dát+Pron+Dem+Sg+Abe+Clt+ge
dándage	dát+Pron+Dem+Sg+Abe+Clt+ge
dándak	dát+Pron+Dem+Sg+Abe+Clt+ge
dándakge	dát+Pron+Dem+Sg+Abe+Clt+ge
dándagáge	dát+Pron+Dem+Sg+Abe+Clt+ge
dándagák	dát+Pron+Dem+Sg+Abe+Clt+ge
dándagige	dát+Pron+Dem+Sg+Abe+Clt+ge
dándagik	dát+Pron+Dem+Sg+Abe+Clt+ge
dábdágen	dát+Pron+Dem+Sg+Abe+Clt+gen
dándagen	dát+Pron+Dem+Sg+Abe+Clt+gen
dándakgen	dát+Pron+Dem+Sg+Abe+Clt+gen
dándagágen	dát+Pron+Dem+Sg+Abe+Clt+gen
dándagigen	dát+Pron+Dem+Sg+Abe+Clt+gen
dábdága	dát+Pron+Dem+Sg+Abe+Clt+ga
dándaga	dát+Pron+Dem+Sg+Abe+Clt+ga
dándakga	dát+Pron+Dem+Sg+Abe+Clt+ga
dándagága	dát+Pron+Dem+Sg+Abe+Clt+ga
dándagiga	dát+Pron+Dem+Sg+Abe+Clt+ga
dánen	dát+Pron+Dem+Sg+Ess
dánenge	dát+Pron+Dem+Sg+Ess+Clt+ge
dánengen	dát+Pron+Dem+Sg+Ess+Clt+gen
dánenga	dát+Pron+Dem+Sg+Ess+Clt+ga
dá	dát+Pron+Dem+Pl+Nom
dáha	dát+Pron+Dem+Pl+Nom
dáge	dát+Pron+Dem+Pl+Nom+Clt+ge
dák	dát+Pron+Dem+Pl+Nom+Clt+ge
dáhage	dát+Pron+Dem+Pl+Nom+Clt+ge
dáhak	dát+Pron+Dem+Pl+Nom+Clt+ge
dágen	dát+Pron+Dem+Pl+Nom+Clt+gen
dáhagen	dát+Pron+Dem+Pl+Nom+Clt+gen
dága	dát+Pron+Dem+Pl+Nom+Clt+ga
dáhaga	dát+Pron+Dem+Pl+Nom+Clt+ga
dáj	dát+Pron+Dem+Pl+Gen
dájge	dát+Pron+Dem+Pl+Gen+Clt+ge
dájgen	dát+Pron+Dem+Pl+Gen+Clt+gen
dájga	dát+Pron+Dem+Pl+Gen+Clt+ga
dájt	dát+Pron+Dem+Pl+Acc
dájtge	dát+Pron+Dem+Pl+Acc+Clt+ge
dájtgen	dát+Pron+Dem+Pl+Acc+Clt+gen
dájtga	dát+Pron+Dem+Pl+Acc+Clt+ga
dájda	dát+Pron+Dem+Pl+Ill
dájdage	dát+Pron+Dem+Pl+Ill+Clt+ge
dájdak	dát+Pron+Dem+Pl+Ill+Clt+ge
dájdagen	dát+Pron+Dem+Pl+Ill+Clt+gen
dájdaga	dát+Pron+Dem+Pl+Ill+Clt+ga
dájn	dát+Pron+Dem+Pl+Ine
dájnge	dát+Pron+Dem+Pl+Ine+Clt+ge
dájngen	dát+Pron+Dem+Pl+Ine+Clt+gen
dájnga	dát+Pron+Dem+Pl+Ine+Clt+ga
dájs	dát+Pron+Dem+Pl+Ela
dájsta	dát+Pron+Dem+Pl+Ela
dájstága	dát+Pron+Dem+Pl+Ela
dájsge	dát+Pron+Dem+Pl+Ela+Clt+ge
dájstage	dát+Pron+Dem+Pl+Ela+Clt+ge
dájstak	dát+Pron+Dem+Pl+Ela+Clt+ge
dájsgen	dát+Pron+Dem+Pl+Ela+Clt+gen
dájstagen	dát+Pron+Dem+Pl+Ela+Clt+gen
dájsga	dát+Pron+Dem+Pl+Ela+Clt+ga
dájstaga	dát+Pron+Dem+Pl+Ela+Clt+ga
dáj	dát+Pron+Dem+Pl+Com
dájge	dát+Pron+Dem+Pl+Com+Clt+ge
dájgen	dát+Pron+Dem+Pl+Com+Clt+gen
dájga	dát+Pron+Dem+Pl+Com+Clt+ga
dájda	dát+Pron+Dem+Pl+Abe
dájdak	dát+Pron+Dem+Pl+Abe
dájdagá	dát+Pron+Dem+Pl+Abe
dájdagi	dát+Pron+Dem+Pl+Abe
dájdage	dát+Pron+Dem+Pl+Abe+Clt+ge
dájdak	dát+Pron+Dem+Pl+Abe+Clt+ge
dájdakge	dát+Pron+Dem+Pl+Abe+Clt+ge
dájdagáge	dát+Pron+Dem+Pl+Abe+Clt+ge
dájdagák	dát+Pron+Dem+Pl+Abe+Clt+ge
dájdagige	dát+Pron+Dem+Pl+Abe+Clt+ge
dájdagik	dát+Pron+Dem+Pl+Abe+Clt+ge
dájdagen	dát+Pron+Dem+Pl+Abe+Clt+gen
dájdakgen	dát+Pron+Dem+Pl+Abe+Clt+gen
dájdagágen	dát+Pron+Dem+Pl+Abe+Clt+gen
dájdagigen	dát+Pron+Dem+Pl+Abe+Clt+gen
dájdaga	dát+Pron+Dem+Pl+Abe+Clt+ga
dájdakga	dát+Pron+Dem+Pl+Abe+Clt+ga
dájdagága	dát+Pron+Dem+Pl+Abe+Clt+ga
dájdagiga	dát+Pron+Dem+Pl+Abe+Clt+ga
duot	duot+Pron+Dem+Sg+Nom
duohta	duot+Pron+Dem+Sg+Nom
duotge	duot+Pron+Dem+Sg+Nom+Clt+ge
duohtage	duot+Pron+Dem+Sg+Nom+Clt+ge
duohtak	duot+Pron+Dem+Sg+Nom+Clt+ge
duotgen	duot+Pron+Dem+Sg+Nom+Clt+gen
duohtagen	duot+Pron+Dem+Sg+Nom+Clt+gen
duotga	duot+Pron+Dem+Sg+Nom+Clt+ga
duohtaga	duot+Pron+Dem+Sg+Nom+Clt+ga
duon	duot+Pron+Dem+Sg+Gen
duonge	duot+Pron+Dem+Sg+Gen+Clt+ge
duongen	duot+Pron+Dem+Sg+Gen+Clt+gen
duonga	duot+Pron+Dem+Sg+Gen+Clt+ga
duov	duot+Pron+Dem+Sg+Acc
duovva	duot+Pron+Dem+Sg+Acc
duovge	duot+Pron+Dem+Sg+Acc+Clt+ge
duovvage	duot+Pron+Dem+Sg+Acc+Clt+ge
duovvak	duot+Pron+Dem+Sg+Acc+Clt+ge
duovgen	duot+Pron+Dem+Sg+Acc+Clt+gen
duovvagen	duot+Pron+Dem+Sg+Acc+Clt+gen
duovga	duot+Pron+Dem+Sg+Acc+Clt+ga
duovvaga	duot+Pron+Dem+Sg+Acc+Clt+ga
duot	duot+Pron+Dem+Sg+Par
duotge	duot+Pron+Dem+Sg+Par+Clt+ge
duotgen	duot+Pron+Dem+Sg+Par+Clt+gen
duotga	duot+Pron+Dem+Sg+Par+Clt+ga
duosi	duot+Pron+Dem+Sg+Ill
duosige	duot+Pron+Dem+Sg+Ill+Clt+ge
duosik	duot+Pron+Dem+Sg+Ill+Clt+ge
duosigen	duot+Pron+Dem+Sg+Ill+Clt+gen
duosiga	duot+Pron+Dem+Sg+Ill+Clt+ga
duonna	duot+Pron+Dem+Sg+Ine
duonne	duot+Pron+Dem+Sg+Ine
duonnage	duot+Pron+Dem+Sg+Ine+Clt+ge
duonnak	duot+Pron+Dem+Sg+Ine+Clt+ge
duonnege	duot+Pron+Dem+Sg+Ine+Clt+ge
duonnek	duot+Pron+Dem+Sg+Ine+Clt+ge
duonnagen	duot+Pron+Dem+Sg+Ine+Clt+gen
duonnegen	duot+Pron+Dem+Sg+Ine+Clt+gen
duonnaga	duot+Pron+Dem+Sg+Ine+Clt+ga
duonnega	duot+Pron+Dem+Sg+Ine+Clt+ga
duossta	duot+Pron+Dem+Sg+Ela
duosste	duot+Pron+Dem+Sg+Ela
duosstága	duot+Pron+Dem+Sg+Ela
duosstage	duot+Pron+Dem+Sg+Ela+Clt+ge
duosstak	duot+Pron+Dem+Sg+Ela+Clt+ge
duosstege	duot+Pron+Dem+Sg+Ela+Clt+ge
duosstek	duot+Pron+Dem+Sg+Ela+Clt+ge
duosstágage	duot+Pron+Dem+Sg+Ela+Clt+ge
duosstágak	duot+Pron+Dem+Sg+Ela+Clt+ge
duosstagen	duot+Pron+Dem+Sg+Ela+Clt+gen
duosstegen	duot+Pron+Dem+Sg+Ela+Clt+gen
duosstágagen	duot+Pron+Dem+Sg+Ela+Clt+gen
duosstaga	duot+Pron+Dem+Sg+Ela+Clt+ga
duosstega	duot+Pron+Dem+Sg+Ela+Clt+ga
duosstágaga	duot+Pron+Dem+Sg+Ela+Clt+ga
duojna	duot+Pron+Dem+Sg+Com
duojnage	duot+Pron+Dem+Sg+Com+Clt+ge
duojnak	duot+Pron+Dem+Sg+Com+Clt+ge
duojnagen	duot+Pron+Dem+Sg+Com+Clt+gen
duojnaga	duot+Pron+Dem+Sg+Com+Clt+ga
duobdá	duot+Pron+Dem+Sg+Abe
duonda	duot+Pron+Dem+Sg+Abe
duondak	duot+Pron+Dem+Sg+Abe
duondagá	duot+Pron+Dem+Sg+Abe
duondagi	duot+Pron+Dem+Sg+Abe
duobdáge	duot+Pron+Dem+Sg+Abe+Clt+ge
duobdák	duot+Pron+Dem+Sg+Abe+Clt+ge
duondage	duot+Pron+Dem+Sg+Abe+Clt+ge
duondak	duot+Pron+Dem+Sg+Abe+Clt+ge
duondakge	duot+Pron+Dem+Sg+Abe+Clt+ge
duondagáge	duot+Pron+Dem+Sg+Abe+Clt+ge
duondagák	duot+Pron+Dem+Sg+Abe+Clt+ge
duondagige	duot+Pron+Dem+Sg+Abe+Clt+ge
duondagik	duot+Pron+Dem+Sg+Abe+Clt+ge
duobdágen	duot+Pron+Dem+Sg+Abe+Clt+gen
duondagen	duot+Pron+Dem+Sg+Abe+Clt+gen
duondakgen	duot+Pron+Dem+Sg+Abe+Clt+gen
duondagágen	duot+Pron+Dem+Sg+Abe+Clt+gen
duondagigen	duot+Pron+Dem+Sg+Abe+Clt+gen
duobdága	duot+Pron+Dem+Sg+Abe+Clt+ga
duondaga	duot+Pron+Dem+Sg+Abe+Clt+ga
duondakga	duot+Pron+Dem+Sg+Abe+Clt+ga
duondagága	duot+Pron+Dem+Sg+Abe+Clt+ga
duondagiga	duot+Pron+Dem+Sg+Abe+Clt+ga
duonen	duot+Pron+Dem+Sg+Ess
duonenge	duot+Pron+Dem+Sg+Ess+Clt+ge
duonengen	duot+Pron+Dem+Sg+Ess+Clt+gen
duonenga	duot+Pron+Dem+Sg+Ess+Clt+ga
duo	duot+Pron+Dem+Pl+Nom
duoha	duot+Pron+Dem+Pl+Nom
duoge	duot+Pron+Dem+Pl+Nom+Clt+ge
duok	duot+Pron+Dem+Pl+Nom+Clt+ge
duohage	duot+Pron+Dem+Pl+Nom+Clt+ge
duohak	duot+Pron+Dem+Pl+Nom+Clt+ge
duogen	duot+Pron+Dem+Pl+Nom+Clt+gen
duohagen	duot+Pron+Dem+Pl+Nom+Clt+gen
duoga	duot+Pron+Dem+Pl+Nom+Clt+ga
duohaga	duot+Pron+Dem+Pl+Nom+Clt+ga
duoj	duot+Pron+Dem+Pl+Gen
duojge	duot+Pron+Dem+Pl+Gen+Clt+ge
duojgen	duot+Pron+Dem+Pl+Gen+Clt+gen
duojga	duot+Pron+Dem+Pl+Gen+Clt+ga
duojt	duot+Pron+Dem+Pl+Acc
duojtge	duot+Pron+Dem+Pl+Acc+Clt+ge
duojtgen	duot+Pron+Dem+Pl+Acc+Clt+gen
duojtga	duot+Pron+Dem+Pl+Acc+Clt+ga
duojda	duot+Pron+Dem+Pl+Ill
duojdage	duot+Pron+Dem+Pl+Ill+Clt+ge
duojdak	duot+Pron+Dem+Pl+Ill+Clt+ge
duojdagen	duot+Pron+Dem+Pl+Ill+Clt+gen
duojdaga	duot+Pron+Dem+Pl+Ill+Clt+ga
duojn	duot+Pron+Dem+Pl+Ine
duojnge	duot+Pron+Dem+Pl+Ine+Clt+ge
duojngen	duot+Pron+Dem+Pl+Ine+Clt+gen
duojnga	duot+Pron+Dem+Pl+Ine+Clt+ga
duojs	duot+Pron+Dem+Pl+Ela
duojsta	duot+Pron+Dem+Pl+Ela
duojstága	duot+Pron+Dem+Pl+Ela
duojsge	duot+Pron+Dem+Pl+Ela+Clt+ge
duojstage	duot+Pron+Dem+Pl+Ela+Clt+ge
duojstak	duot+Pron+Dem+Pl+Ela+Clt+ge
duojsgen	duot+Pron+Dem+Pl+Ela+Clt+gen
duojstagen	duot+Pron+Dem+Pl+Ela+Clt+gen
duojsga	duot+Pron+Dem+Pl+Ela+Clt+ga
duojstaga	duot+Pron+Dem+Pl+Ela+Clt+ga
duoj	duot+Pron+Dem+Pl+Com
duojge	duot+Pron+Dem+Pl+Com+Clt+ge
duojgen	duot+Pron+Dem+Pl+Com+Clt+gen
duojga	duot+Pron+Dem+Pl+Com+Clt+ga
duojda	duot+Pron+Dem+Pl+Abe
duojdak	duot+Pron+Dem+Pl+Abe
duojdagá	duot+Pron+Dem+Pl+Abe
duojdagi	duot+Pron+Dem+Pl+Abe
duojdage	duot+Pron+Dem+Pl+Abe+Clt+ge
duojdak	duot+Pron+Dem+Pl+Abe+Clt+ge
duojdakge	duot+Pron+Dem+Pl+Abe+Clt+ge
duojdagáge	duot+Pron+Dem+Pl+Abe+Clt+ge
duojdagák	duot+Pron+Dem+Pl+Abe+Clt+ge
duojdagige	duot+Pron+Dem+Pl+Abe+Clt+ge
duojdagik	duot+Pron+Dem+Pl+Abe+Clt+ge
duojdagen	duot+Pron+Dem+Pl+Abe+Clt+gen
duojdakgen	duot+Pron+Dem+Pl+Abe+Clt+gen
duojdagágen	duot+Pron+Dem+Pl+Abe+Clt+gen
duojdagigen	duot+Pron+Dem+Pl+Abe+Clt+gen
duojdaga	duot+Pron+Dem+Pl+Abe+Clt+ga
duojdakga	duot+Pron+Dem+Pl+Abe+Clt+ga
duojdagága	duot+Pron+Dem+Pl+Abe+Clt+ga
duojdagiga	duot+Pron+Dem+Pl+Abe+Clt+ga
dåt	dåt+Pron+Dem+Sg+Nom
dåhta	dåt+Pron+Dem+Sg+Nom
dåtge	dåt+Pron+Dem+Sg+Nom+Clt+ge
dåhtage	dåt+Pron+Dem+Sg+Nom+Clt+ge
dåhtak	dåt+Pron+Dem+Sg+Nom+Clt+ge
dåtgen	dåt+Pron+Dem+Sg+Nom+Clt+gen
dåhtagen	dåt+Pron+Dem+Sg+Nom+Clt+gen
dåtga	dåt+Pron+Dem+Sg+Nom+Clt+ga
dåhtaga	dåt+Pron+Dem+Sg+Nom+Clt+ga
dån	dåt+Pron+Dem+Sg+Gen
dånge	dåt+Pron+Dem+Sg+Gen+Clt+ge
dången	dåt+Pron+Dem+Sg+Gen+Clt+gen
dånga	dåt+Pron+Dem+Sg+Gen+Clt+ga
dåv	dåt+Pron+Dem+Sg+Acc
dåvva	dåt+Pron+Dem+Sg+Acc
dåvge	dåt+Pron+Dem+Sg+Acc+Clt+ge
dåvvage	dåt+Pron+Dem+Sg+Acc+Clt+ge
dåvvak	dåt+Pron+Dem+Sg+Acc+Clt+ge
dåvgen	dåt+Pron+Dem+Sg+Acc+Clt+gen
dåvvagen	dåt+Pron+Dem+Sg+Acc+Clt+gen
dåvga	dåt+Pron+Dem+Sg+Acc+Clt+ga
dåvvaga	dåt+Pron+Dem+Sg+Acc+Clt+ga
dåt	dåt+Pron+Dem+Sg+Par
dåtge	dåt+Pron+Dem+Sg+Par+Clt+ge
dåtgen	dåt+Pron+Dem+Sg+Par+Clt+gen
dåtga	dåt+Pron+Dem+Sg+Par+Clt+ga
dåsi	dåt+Pron+Dem+Sg+Ill
dåsige	dåt+Pron+Dem+Sg+Ill+Clt+ge
dåsik	dåt+Pron+Dem+Sg+Ill+Clt+ge
dåsigen	dåt+Pron+Dem+Sg+Ill+Clt+gen
dåsiga	dåt+Pron+Dem+Sg+Ill+Clt+ga
dånna	dåt+Pron+Dem+Sg+Ine
dånne	dåt+Pron+Dem+Sg+Ine
dånnage	dåt+Pron+Dem+Sg+Ine+Clt+ge
dånnak	dåt+Pron+Dem+Sg+Ine+Clt+ge
dånnege	dåt+Pron+Dem+Sg+Ine+Clt+ge
dånnek	dåt+Pron+Dem+Sg+Ine+Clt+ge
dånnagen	dåt+Pron+Dem+Sg+Ine+Clt+gen
dånnegen	dåt+Pron+Dem+Sg+Ine+Clt+gen
dånnaga	dåt+Pron+Dem+Sg+Ine+Clt+ga
dånnega	dåt+Pron+Dem+Sg+Ine+Clt+ga
dåssta	dåt+Pron+Dem+Sg+Ela
dåsste	dåt+Pron+Dem+Sg+Ela
dåsstága	dåt+Pron+Dem+Sg+Ela
dåsstage	dåt+Pron+Dem+Sg+Ela+Clt+ge
dåsstak	dåt+Pron+Dem+Sg+Ela+Clt+ge
dåsstege	dåt+Pron+Dem+Sg+Ela+Clt+ge
dåsstek	dåt+Pron+Dem+Sg+Ela+Clt+ge
dåsstágage	dåt+Pron+Dem+Sg+Ela+Clt+ge
dåsstágak	dåt+Pron+Dem+Sg+Ela+Clt+ge
dåsstagen	dåt+Pron+Dem+Sg+Ela+Clt+gen
dåsstegen	dåt+Pron+Dem+Sg+Ela+Clt+gen
dåsstágagen	dåt+Pron+Dem+Sg+Ela+Clt+gen
dåsstaga	dåt+Pron+Dem+Sg+Ela+Clt+ga
dåsstega	dåt+Pron+Dem+Sg+Ela+Clt+ga
dåsstágaga	dåt+Pron+Dem+Sg+Ela+Clt+ga
dåjna	dåt+Pron+Dem+Sg+Com
dåjnage	dåt+Pron+Dem+Sg+Com+Clt+ge
dåjnak	dåt+Pron+Dem+Sg+Com+Clt+ge
dåjnagen	dåt+Pron+Dem+Sg+Com+Clt+gen
dåjnaga	dåt+Pron+Dem+Sg+Com+Clt+ga
dåbdá	dåt+Pron+Dem+Sg+Abe
dånda	dåt+Pron+Dem+Sg+Abe
dåndak	dåt+Pron+Dem+Sg+Abe
dåndagá	dåt+Pron+Dem+Sg+Abe
dåndagi	dåt+Pron+Dem+Sg+Abe
dåbdáge	dåt+Pron+Dem+Sg+Abe+Clt+ge
dåbdák	dåt+Pron+Dem+Sg+Abe+Clt+ge
dåndage	dåt+Pron+Dem+Sg+Abe+Clt+ge
dåndak	dåt+Pron+Dem+Sg+Abe+Clt+ge
dåndakge	dåt+Pron+Dem+Sg+Abe+Clt+ge
dåndagáge	dåt+Pron+Dem+Sg+Abe+Clt+ge
dåndagák	dåt+Pron+Dem+Sg+Abe+Clt+ge
dåndagige	dåt+Pron+Dem+Sg+Abe+Clt+ge
dåndagik	dåt+Pron+Dem+Sg+Abe+Clt+ge
dåbdágen	dåt+Pron+Dem+Sg+Abe+Clt+gen
dåndagen	dåt+Pron+Dem+Sg+Abe+Clt+gen
dåndakgen	dåt+Pron+Dem+Sg+Abe+Clt+gen
dåndagágen	dåt+Pron+Dem+Sg+Abe+Clt+gen
dåndagigen	dåt+Pron+Dem+Sg+Abe+Clt+gen
dåbdága	dåt+Pron+Dem+Sg+Abe+Clt+ga
dåndaga	dåt+Pron+Dem+Sg+Abe+Clt+ga
dåndakga	dåt+Pron+Dem+Sg+Abe+Clt+ga
dåndagága	dåt+Pron+Dem+Sg+Abe+Clt+ga
dåndagiga	dåt+Pron+Dem+Sg+Abe+Clt+ga
dånen	dåt+Pron+Dem+Sg+Ess
dånenge	dåt+Pron+Dem+Sg+Ess+Clt+ge
dånengen	dåt+Pron+Dem+Sg+Ess+Clt+gen
dånenga	dåt+Pron+Dem+Sg+Ess+Clt+ga
då	dåt+Pron+Dem+Pl+Nom
dåha	dåt+Pron+Dem+Pl+Nom
dåge	dåt+Pron+Dem+Pl+Nom+Clt+ge
dåk	dåt+Pron+Dem+Pl+Nom+Clt+ge
dåhage	dåt+Pron+Dem+Pl+Nom+Clt+ge
dåhak	dåt+Pron+Dem+Pl+Nom+Clt+ge
dågen	dåt+Pron+Dem+Pl+Nom+Clt+gen
dåhagen	dåt+Pron+Dem+Pl+Nom+Clt+gen
dåga	dåt+Pron+Dem+Pl+Nom+Clt+ga
dåhaga	dåt+Pron+Dem+Pl+Nom+Clt+ga
dåj	dåt+Pron+Dem+Pl+Gen
dåjge	dåt+Pron+Dem+Pl+Gen+Clt+ge
dåjgen	dåt+Pron+Dem+Pl+Gen+Clt+gen
dåjga	dåt+Pron+Dem+Pl+Gen+Clt+ga
dåjt	dåt+Pron+Dem+Pl+Acc
dåjtge	dåt+Pron+Dem+Pl+Acc+Clt+ge
dåjtgen	dåt+Pron+Dem+Pl+Acc+Clt+gen
dåjtga	dåt+Pron+Dem+Pl+Acc+Clt+ga
dåjda	dåt+Pron+Dem+Pl+Ill
dåjdage	dåt+Pron+Dem+Pl+Ill+Clt+ge
dåjdak	dåt+Pron+Dem+Pl+Ill+Clt+ge
dåjdagen	dåt+Pron+Dem+Pl+Ill+Clt+gen
dåjdaga	dåt+Pron+Dem+Pl+Ill+Clt+ga
dåjn	dåt+Pron+Dem+Pl+Ine
dåjnge	dåt+Pron+Dem+Pl+Ine+Clt+ge
dåjngen	dåt+Pron+Dem+Pl+Ine+Clt+gen
dåjnga	dåt+Pron+Dem+Pl+Ine+Clt+ga
dåjs	dåt+Pron+Dem+Pl+Ela
dåjsta	dåt+Pron+Dem+Pl+Ela
dåjstága	dåt+Pron+Dem+Pl+Ela
dåjsge	dåt+Pron+Dem+Pl+Ela+Clt+ge
dåjstage	dåt+Pron+Dem+Pl+Ela+Clt+ge
dåjstak	dåt+Pron+Dem+Pl+Ela+Clt+ge
dåjsgen	dåt+Pron+Dem+Pl+Ela+Clt+gen
dåjstagen	dåt+Pron+Dem+Pl+Ela+Clt+gen
dåjsga	dåt+Pron+Dem+Pl+Ela+Clt+ga
dåjstaga	dåt+Pron+Dem+Pl+Ela+Clt+ga
dåj	dåt+Pron+Dem+Pl+Com
dåjge	dåt+Pron+Dem+Pl+Com+Clt+ge
dåjgen	dåt+Pron+Dem+Pl+Com+Clt+gen
dåjga	dåt+Pron+Dem+Pl+Com+Clt+ga
dåjda	dåt+Pron+Dem+Pl+Abe
dåjdak	dåt+Pron+Dem+Pl+Abe
dåjdagá	dåt+Pron+Dem+Pl+Abe
dåjdagi	dåt+Pron+Dem+Pl+Abe
dåjdage	dåt+Pron+Dem+Pl+Abe+Clt+ge
dåjdak	dåt+Pron+Dem+Pl+Abe+Clt+ge
dåjdakge	dåt+Pron+Dem+Pl+Abe+Clt+ge
dåjdagáge	dåt+Pron+Dem+Pl+Abe+Clt+ge
dåjdagák	dåt+Pron+Dem+Pl+Abe+Clt+ge
dåjdagige	dåt+Pron+Dem+Pl+Abe+Clt+ge
dåjdagik	dåt+Pron+Dem+Pl+Abe+Clt+ge
dåjdagen	dåt+Pron+Dem+Pl+Abe+Clt+gen
dåjdakgen	dåt+Pron+Dem+Pl+Abe+Clt+gen
dåjdagágen	dåt+Pron+Dem+Pl+Abe+Clt+gen
dåjdagigen	dåt+Pron+Dem+Pl+Abe+Clt+gen
dåjdaga	dåt+Pron+Dem+Pl+Abe+Clt+ga
dåjdakga	dåt+Pron+Dem+Pl+Abe+Clt+ga
dåjdagága	dåt+Pron+Dem+Pl+Abe+Clt+ga
dåjdagiga	dåt+Pron+Dem+Pl+Abe+Clt+ga
dála	dála+Pron+Dem
dálage	dála+Pron+Dem+Clt+ge
dálak	dála+Pron+Dem+Clt+ge
dálagen	dála+Pron+Dem+Clt+gen
dálaga	dála+Pron+Dem+Clt+ga
dále	dále+Pron+Dem
dálege	dále+Pron+Dem+Clt+ge
dálek	dále+Pron+Dem+Clt+ge
dálegen	dále+Pron+Dem+Clt+gen
dálega	dále+Pron+Dem+Clt+ga
dáli	dáli+Pron+Dem
dálige	dáli+Pron+Dem+Clt+ge
dálik	dáli+Pron+Dem+Clt+ge
dáligen	dáli+Pron+Dem+Clt+gen
dáliga	dáli+Pron+Dem+Clt+ga
duola	duola+Pron+Dem
duolage	duola+Pron+Dem+Clt+ge
duolak	duola+Pron+Dem+Clt+ge
duolagen	duola+Pron+Dem+Clt+gen
duolaga	duola+Pron+Dem+Clt+ga
dåvla	dåvla+Pron+Dem
dåvlage	dåvla+Pron+Dem+Clt+ge
dåvlak	dåvla+Pron+Dem+Clt+ge
dåvlagen	dåvla+Pron+Dem+Clt+gen
dåvlaga	dåvla+Pron+Dem+Clt+ga
dahtak	dahtak+Pron+Dem
dakkár	dakkár+Pron+Dem+Attr
dakkárge	dakkár+Pron+Dem+Attr+Clt+ge
dakkárgen	dakkár+Pron+Dem+Attr+Clt+gen
dakkárga	dakkár+Pron+Dem+Attr+Clt+ga
dakkárin	dakkár+Pron+Dem+Ess
dakkáringe	dakkár+Pron+Dem+Ess+Clt+ge
dakkáringen	dakkár+Pron+Dem+Ess+Clt+gen
dakkáringa	dakkár+Pron+Dem+Ess+Clt+ga
dakkár	dakkár+Pron+Dem+Sg+Nom
dakkárge	dakkár+Pron+Dem+Sg+Nom+Clt+ge
dakkárgen	dakkár+Pron+Dem+Sg+Nom+Clt+gen
dakkárga	dakkár+Pron+Dem+Sg+Nom+Clt+ga
dakkára	dakkár+Pron+Dem+Sg+Gen
dakkárage	dakkár+Pron+Dem+Sg+Gen+Clt+ge
dakkárak	dakkár+Pron+Dem+Sg+Gen+Clt+ge
dakkáragen	dakkár+Pron+Dem+Sg+Gen+Clt+gen
dakkáraga	dakkár+Pron+Dem+Sg+Gen+Clt+ga
dakkárav	dakkár+Pron+Dem+Sg+Acc
dakkáravge	dakkár+Pron+Dem+Sg+Acc+Clt+ge
dakkáravgen	dakkár+Pron+Dem+Sg+Acc+Clt+gen
dakkáravga	dakkár+Pron+Dem+Sg+Acc+Clt+ga
dakkárij	dakkár+Pron+Dem+Sg+Ill
dakkárijge	dakkár+Pron+Dem+Sg+Ill+Clt+ge
dakkárijgen	dakkár+Pron+Dem+Sg+Ill+Clt+gen
dakkárijga	dakkár+Pron+Dem+Sg+Ill+Clt+ga
dakkárin	dakkár+Pron+Dem+Sg+Ine
dakkáringe	dakkár+Pron+Dem+Sg+Ine+Clt+ge
dakkáringen	dakkár+Pron+Dem+Sg+Ine+Clt+gen
dakkáringa	dakkár+Pron+Dem+Sg+Ine+Clt+ga
dakkáris	dakkár+Pron+Dem+Sg+Ela
dakkárisge	dakkár+Pron+Dem+Sg+Ela+Clt+ge
dakkárisgen	dakkár+Pron+Dem+Sg+Ela+Clt+gen
dakkárisga	dakkár+Pron+Dem+Sg+Ela+Clt+ga
dakkárjn	dakkár+Pron+Dem+Sg+Com
dakkárjnge	dakkár+Pron+Dem+Sg+Com+Clt+ge
dakkárjngen	dakkár+Pron+Dem+Sg+Com+Clt+gen
dakkárjnga	dakkár+Pron+Dem+Sg+Com+Clt+ga
dakkárada	dakkár+Pron+Dem+Sg+Abe
dakkáradak	dakkár+Pron+Dem+Sg+Abe
dakkáradagá	dakkár+Pron+Dem+Sg+Abe
dakkáradagi	dakkár+Pron+Dem+Sg+Abe
dakkáradage	dakkár+Pron+Dem+Sg+Abe+Clt+ge
dakkáradak	dakkár+Pron+Dem+Sg+Abe+Clt+ge
dakkáradakge	dakkár+Pron+Dem+Sg+Abe+Clt+ge
dakkáradagáge	dakkár+Pron+Dem+Sg+Abe+Clt+ge
dakkáradagák	dakkár+Pron+Dem+Sg+Abe+Clt+ge
dakkáradagige	dakkár+Pron+Dem+Sg+Abe+Clt+ge
dakkáradagik	dakkár+Pron+Dem+Sg+Abe+Clt+ge
dakkáradagen	dakkár+Pron+Dem+Sg+Abe+Clt+gen
dakkáradakgen	dakkár+Pron+Dem+Sg+Abe+Clt+gen
dakkáradagágen	dakkár+Pron+Dem+Sg+Abe+Clt+gen
dakkáradagigen	dakkár+Pron+Dem+Sg+Abe+Clt+gen
dakkáradaga	dakkár+Pron+Dem+Sg+Abe+Clt+ga
dakkáradakga	dakkár+Pron+Dem+Sg+Abe+Clt+ga
dakkáradagága	dakkár+Pron+Dem+Sg+Abe+Clt+ga
dakkáradagiga	dakkár+Pron+Dem+Sg+Abe+Clt+ga
dakkára	dakkár+Pron+Dem+Pl+Nom
dakkárage	dakkár+Pron+Dem+Pl+Nom+Clt+ge
dakkárak	dakkár+Pron+Dem+Pl+Nom+Clt+ge
dakkáragen	dakkár+Pron+Dem+Pl+Nom+Clt+gen
dakkáraga	dakkár+Pron+Dem+Pl+Nom+Clt+ga
dakkárij	dakkár+Pron+Dem+Pl+Gen
dakkárijge	dakkár+Pron+Dem+Pl+Gen+Clt+ge
dakkárijgen	dakkár+Pron+Dem+Pl+Gen+Clt+gen
dakkárijga	dakkár+Pron+Dem+Pl+Gen+Clt+ga
dakkárijt	dakkár+Pron+Dem+Pl+Acc
dakkárijtge	dakkár+Pron+Dem+Pl+Acc+Clt+ge
dakkárijtgen	dakkár+Pron+Dem+Pl+Acc+Clt+gen
dakkárijtga	dakkár+Pron+Dem+Pl+Acc+Clt+ga
dakkárijda	dakkár+Pron+Dem+Pl+Ill
dakkárijdage	dakkár+Pron+Dem+Pl+Ill+Clt+ge
dakkárijdak	dakkár+Pron+Dem+Pl+Ill+Clt+ge
dakkárijdagen	dakkár+Pron+Dem+Pl+Ill+Clt+gen
dakkárijdaga	dakkár+Pron+Dem+Pl+Ill+Clt+ga
dakkárijn	dakkár+Pron+Dem+Pl+Ine
dakkárijnge	dakkár+Pron+Dem+Pl+Ine+Clt+ge
dakkárijngen	dakkár+Pron+Dem+Pl+Ine+Clt+gen
dakkárijnga	dakkár+Pron+Dem+Pl+Ine+Clt+ga
dakkárijs	dakkár+Pron+Dem+Pl+Ela
dakkárijsge	dakkár+Pron+Dem+Pl+Ela+Clt+ge
dakkárijsgen	dakkár+Pron+Dem+Pl+Ela+Clt+gen
dakkárijsga	dakkár+Pron+Dem+Pl+Ela+Clt+ga
dakkárij	dakkár+Pron+Dem+Pl+Com
dakkárijge	dakkár+Pron+Dem+Pl+Com+Clt+ge
dakkárijgen	dakkár+Pron+Dem+Pl+Com+Clt+gen
dakkárijga	dakkár+Pron+Dem+Pl+Com+Clt+ga
dakkárijda	dakkár+Pron+Dem+Pl+Abe
dakkárijdak	dakkár+Pron+Dem+Pl+Abe
dakkárijdagá	dakkár+Pron+Dem+Pl+Abe
dakkárijdagi	dakkár+Pron+Dem+Pl+Abe
dakkárijdage	dakkár+Pron+Dem+Pl+Abe+Clt+ge
dakkárijdak	dakkár+Pron+Dem+Pl+Abe+Clt+ge
dakkárijdakge	dakkár+Pron+Dem+Pl+Abe+Clt+ge
dakkárijdagáge	dakkár+Pron+Dem+Pl+Abe+Clt+ge
dakkárijdagák	dakkár+Pron+Dem+Pl+Abe+Clt+ge
dakkárijdagige	dakkár+Pron+Dem+Pl+Abe+Clt+ge
dakkárijdagik	dakkár+Pron+Dem+Pl+Abe+Clt+ge
dakkárijdagen	dakkár+Pron+Dem+Pl+Abe+Clt+gen
dakkárijdakgen	dakkár+Pron+Dem+Pl+Abe+Clt+gen
dakkárijdagágen	dakkár+Pron+Dem+Pl+Abe+Clt+gen
dakkárijdagigen	dakkár+Pron+Dem+Pl+Abe+Clt+gen
dakkárijdaga	dakkár+Pron+Dem+Pl+Abe+Clt+ga
dakkárijdakga	dakkár+Pron+Dem+Pl+Abe+Clt+ga
dakkárijdagága	dakkár+Pron+Dem+Pl+Abe+Clt+ga
dakkárijdagiga	dakkár+Pron+Dem+Pl+Abe+Clt+ga
dakkárin	dakkár+Pron+Dem+Ess
dakkáringe	dakkár+Pron+Dem+Ess+Clt+ge
dakkáringen	dakkár+Pron+Dem+Ess+Clt+gen
dakkáringa	dakkár+Pron+Dem+Ess+Clt+ga
dahkkár	dahkkár+Pron+Dem+Attr
dahkkárge	dahkkár+Pron+Dem+Attr+Clt+ge
dahkkárgen	dahkkár+Pron+Dem+Attr+Clt+gen
dahkkárga	dahkkár+Pron+Dem+Attr+Clt+ga
dahkkárin	dahkkár+Pron+Dem+Ess
dahkkáringe	dahkkár+Pron+Dem+Ess+Clt+ge
dahkkáringen	dahkkár+Pron+Dem+Ess+Clt+gen
dahkkáringa	dahkkár+Pron+Dem+Ess+Clt+ga
dahkkár	dahkkár+Pron+Dem+Sg+Nom
dahkkárge	dahkkár+Pron+Dem+Sg+Nom+Clt+ge
dahkkárgen	dahkkár+Pron+Dem+Sg+Nom+Clt+gen
dahkkárga	dahkkár+Pron+Dem+Sg+Nom+Clt+ga
dahkkára	dahkkár+Pron+Dem+Sg+Gen
dahkkárage	dahkkár+Pron+Dem+Sg+Gen+Clt+ge
dahkkárak	dahkkár+Pron+Dem+Sg+Gen+Clt+ge
dahkkáragen	dahkkár+Pron+Dem+Sg+Gen+Clt+gen
dahkkáraga	dahkkár+Pron+Dem+Sg+Gen+Clt+ga
dahkkárav	dahkkár+Pron+Dem+Sg+Acc
dahkkáravge	dahkkár+Pron+Dem+Sg+Acc+Clt+ge
dahkkáravgen	dahkkár+Pron+Dem+Sg+Acc+Clt+gen
dahkkáravga	dahkkár+Pron+Dem+Sg+Acc+Clt+ga
dahkkárij	dahkkár+Pron+Dem+Sg+Ill
dahkkárijge	dahkkár+Pron+Dem+Sg+Ill+Clt+ge
dahkkárijgen	dahkkár+Pron+Dem+Sg+Ill+Clt+gen
dahkkárijga	dahkkár+Pron+Dem+Sg+Ill+Clt+ga
dahkkárin	dahkkár+Pron+Dem+Sg+Ine
dahkkáringe	dahkkár+Pron+Dem+Sg+Ine+Clt+ge
dahkkáringen	dahkkár+Pron+Dem+Sg+Ine+Clt+gen
dahkkáringa	dahkkár+Pron+Dem+Sg+Ine+Clt+ga
dahkkáris	dahkkár+Pron+Dem+Sg+Ela
dahkkárisge	dahkkár+Pron+Dem+Sg+Ela+Clt+ge
dahkkárisgen	dahkkár+Pron+Dem+Sg+Ela+Clt+gen
dahkkárisga	dahkkár+Pron+Dem+Sg+Ela+Clt+ga
dahkkárjn	dahkkár+Pron+Dem+Sg+Com
dahkkárjnge	dahkkár+Pron+Dem+Sg+Com+Clt+ge
dahkkárjngen	dahkkár+Pron+Dem+Sg+Com+Clt+gen
dahkkárjnga	dahkkár+Pron+Dem+Sg+Com+Clt+ga
dahkkárada	dahkkár+Pron+Dem+Sg+Abe
dahkkáradak	dahkkár+Pron+Dem+Sg+Abe
dahkkáradagá	dahkkár+Pron+Dem+Sg+Abe
dahkkáradagi	dahkkár+Pron+Dem+Sg+Abe
dahkkáradage	dahkkár+Pron+Dem+Sg+Abe+Clt+ge
dahkkáradak	dahkkár+Pron+Dem+Sg+Abe+Clt+ge
dahkkáradakge	dahkkár+Pron+Dem+Sg+Abe+Clt+ge
dahkkáradagáge	dahkkár+Pron+Dem+Sg+Abe+Clt+ge
dahkkáradagák	dahkkár+Pron+Dem+Sg+Abe+Clt+ge
dahkkáradagige	dahkkár+Pron+Dem+Sg+Abe+Clt+ge
dahkkáradagik	dahkkár+Pron+Dem+Sg+Abe+Clt+ge
dahkkáradagen	dahkkár+Pron+Dem+Sg+Abe+Clt+gen
dahkkáradakgen	dahkkár+Pron+Dem+Sg+Abe+Clt+gen
dahkkáradagágen	dahkkár+Pron+Dem+Sg+Abe+Clt+gen
dahkkáradagigen	dahkkár+Pron+Dem+Sg+Abe+Clt+gen
dahkkáradaga	dahkkár+Pron+Dem+Sg+Abe+Clt+ga
dahkkáradakga	dahkkár+Pron+Dem+Sg+Abe+Clt+ga
dahkkáradagága	dahkkár+Pron+Dem+Sg+Abe+Clt+ga
dahkkáradagiga	dahkkár+Pron+Dem+Sg+Abe+Clt+ga
dahkkára	dahkkár+Pron+Dem+Pl+Nom
dahkkárage	dahkkár+Pron+Dem+Pl+Nom+Clt+ge
dahkkárak	dahkkár+Pron+Dem+Pl+Nom+Clt+ge
dahkkáragen	dahkkár+Pron+Dem+Pl+Nom+Clt+gen
dahkkáraga	dahkkár+Pron+Dem+Pl+Nom+Clt+ga
dahkkárij	dahkkár+Pron+Dem+Pl+Gen
dahkkárijge	dahkkár+Pron+Dem+Pl+Gen+Clt+ge
dahkkárijgen	dahkkár+Pron+Dem+Pl+Gen+Clt+gen
dahkkárijga	dahkkár+Pron+Dem+Pl+Gen+Clt+ga
dahkkárijt	dahkkár+Pron+Dem+Pl+Acc
dahkkárijtge	dahkkár+Pron+Dem+Pl+Acc+Clt+ge
dahkkárijtgen	dahkkár+Pron+Dem+Pl+Acc+Clt+gen
dahkkárijtga	dahkkár+Pron+Dem+Pl+Acc+Clt+ga
dahkkárijda	dahkkár+Pron+Dem+Pl+Ill
dahkkárijdage	dahkkár+Pron+Dem+Pl+Ill+Clt+ge
dahkkárijdak	dahkkár+Pron+Dem+Pl+Ill+Clt+ge
dahkkárijdagen	dahkkár+Pron+Dem+Pl+Ill+Clt+gen
dahkkárijdaga	dahkkár+Pron+Dem+Pl+Ill+Clt+ga
dahkkárijn	dahkkár+Pron+Dem+Pl+Ine
dahkkárijnge	dahkkár+Pron+Dem+Pl+Ine+Clt+ge
dahkkárijngen	dahkkár+Pron+Dem+Pl+Ine+Clt+gen
dahkkárijnga	dahkkár+Pron+Dem+Pl+Ine+Clt+ga
dahkkárijs	dahkkár+Pron+Dem+Pl+Ela
dahkkárijsge	dahkkár+Pron+Dem+Pl+Ela+Clt+ge
dahkkárijsgen	dahkkár+Pron+Dem+Pl+Ela+Clt+gen
dahkkárijsga	dahkkár+Pron+Dem+Pl+Ela+Clt+ga
dahkkárij	dahkkár+Pron+Dem+Pl+Com
dahkkárijge	dahkkár+Pron+Dem+Pl+Com+Clt+ge
dahkkárijgen	dahkkár+Pron+Dem+Pl+Com+Clt+gen
dahkkárijga	dahkkár+Pron+Dem+Pl+Com+Clt+ga
dahkkárijda	dahkkár+Pron+Dem+Pl+Abe
dahkkárijdak	dahkkár+Pron+Dem+Pl+Abe
dahkkárijdagá	dahkkár+Pron+Dem+Pl+Abe
dahkkárijdagi	dahkkár+Pron+Dem+Pl+Abe
dahkkárijdage	dahkkár+Pron+Dem+Pl+Abe+Clt+ge
dahkkárijdak	dahkkár+Pron+Dem+Pl+Abe+Clt+ge
dahkkárijdakge	dahkkár+Pron+Dem+Pl+Abe+Clt+ge
dahkkárijdagáge	dahkkár+Pron+Dem+Pl+Abe+Clt+ge
dahkkárijdagák	dahkkár+Pron+Dem+Pl+Abe+Clt+ge
dahkkárijdagige	dahkkár+Pron+Dem+Pl+Abe+Clt+ge
dahkkárijdagik	dahkkár+Pron+Dem+Pl+Abe+Clt+ge
dahkkárijdagen	dahkkár+Pron+Dem+Pl+Abe+Clt+gen
dahkkárijdakgen	dahkkár+Pron+Dem+Pl+Abe+Clt+gen
dahkkárijdagágen	dahkkár+Pron+Dem+Pl+Abe+Clt+gen
dahkkárijdagigen	dahkkár+Pron+Dem+Pl+Abe+Clt+gen
dahkkárijdaga	dahkkár+Pron+Dem+Pl+Abe+Clt+ga
dahkkárijdakga	dahkkár+Pron+Dem+Pl+Abe+Clt+ga
dahkkárijdagága	dahkkár+Pron+Dem+Pl+Abe+Clt+ga
dahkkárijdagiga	dahkkár+Pron+Dem+Pl+Abe+Clt+ga
dahkkárin	dahkkár+Pron+Dem+Ess
dahkkáringe	dahkkár+Pron+Dem+Ess+Clt+ge
dahkkáringen	dahkkár+Pron+Dem+Ess+Clt+gen
dahkkáringa	dahkkár+Pron+Dem+Ess+Clt+ga
dahkár	dahkár+Pron+Dem+Attr
dahkárge	dahkár+Pron+Dem+Attr+Clt+ge
dahkárgen	dahkár+Pron+Dem+Attr+Clt+gen
dahkárga	dahkár+Pron+Dem+Attr+Clt+ga
dahkárin	dahkár+Pron+Dem+Ess
dahkáringe	dahkár+Pron+Dem+Ess+Clt+ge
dahkáringen	dahkár+Pron+Dem+Ess+Clt+gen
dahkáringa	dahkár+Pron+Dem+Ess+Clt+ga
dahkár	dahkár+Pron+Dem+Sg+Nom
dahkárge	dahkár+Pron+Dem+Sg+Nom+Clt+ge
dahkárgen	dahkár+Pron+Dem+Sg+Nom+Clt+gen
dahkárga	dahkár+Pron+Dem+Sg+Nom+Clt+ga
dahkára	dahkár+Pron+Dem+Sg+Gen
dahkárage	dahkár+Pron+Dem+Sg+Gen+Clt+ge
dahkárak	dahkár+Pron+Dem+Sg+Gen+Clt+ge
dahkáragen	dahkár+Pron+Dem+Sg+Gen+Clt+gen
dahkáraga	dahkár+Pron+Dem+Sg+Gen+Clt+ga
dahkárav	dahkár+Pron+Dem+Sg+Acc
dahkáravge	dahkár+Pron+Dem+Sg+Acc+Clt+ge
dahkáravgen	dahkár+Pron+Dem+Sg+Acc+Clt+gen
dahkáravga	dahkár+Pron+Dem+Sg+Acc+Clt+ga
dahkárij	dahkár+Pron+Dem+Sg+Ill
dahkárijge	dahkár+Pron+Dem+Sg+Ill+Clt+ge
dahkárijgen	dahkár+Pron+Dem+Sg+Ill+Clt+gen
dahkárijga	dahkár+Pron+Dem+Sg+Ill+Clt+ga
dahkárin	dahkár+Pron+Dem+Sg+Ine
dahkáringe	dahkár+Pron+Dem+Sg+Ine+Clt+ge
dahkáringen	dahkár+Pron+Dem+Sg+Ine+Clt+gen
dahkáringa	dahkár+Pron+Dem+Sg+Ine+Clt+ga
dahkáris	dahkár+Pron+Dem+Sg+Ela
dahkárisge	dahkár+Pron+Dem+Sg+Ela+Clt+ge
dahkárisgen	dahkár+Pron+Dem+Sg+Ela+Clt+gen
dahkárisga	dahkár+Pron+Dem+Sg+Ela+Clt+ga
dahkárjn	dahkár+Pron+Dem+Sg+Com
dahkárjnge	dahkár+Pron+Dem+Sg+Com+Clt+ge
dahkárjngen	dahkár+Pron+Dem+Sg+Com+Clt+gen
dahkárjnga	dahkár+Pron+Dem+Sg+Com+Clt+ga
dahkárada	dahkár+Pron+Dem+Sg+Abe
dahkáradak	dahkár+Pron+Dem+Sg+Abe
dahkáradagá	dahkár+Pron+Dem+Sg+Abe
dahkáradagi	dahkár+Pron+Dem+Sg+Abe
dahkáradage	dahkár+Pron+Dem+Sg+Abe+Clt+ge
dahkáradak	dahkár+Pron+Dem+Sg+Abe+Clt+ge
dahkáradakge	dahkár+Pron+Dem+Sg+Abe+Clt+ge
dahkáradagáge	dahkár+Pron+Dem+Sg+Abe+Clt+ge
dahkáradagák	dahkár+Pron+Dem+Sg+Abe+Clt+ge
dahkáradagige	dahkár+Pron+Dem+Sg+Abe+Clt+ge
dahkáradagik	dahkár+Pron+Dem+Sg+Abe+Clt+ge
dahkáradagen	dahkár+Pron+Dem+Sg+Abe+Clt+gen
dahkáradakgen	dahkár+Pron+Dem+Sg+Abe+Clt+gen
dahkáradagágen	dahkár+Pron+Dem+Sg+Abe+Clt+gen
dahkáradagigen	dahkár+Pron+Dem+Sg+Abe+Clt+gen
dahkáradaga	dahkár+Pron+Dem+Sg+Abe+Clt+ga
dahkáradakga	dahkár+Pron+Dem+Sg+Abe+Clt+ga
dahkáradagága	dahkár+Pron+Dem+Sg+Abe+Clt+ga
dahkáradagiga	dahkár+Pron+Dem+Sg+Abe+Clt+ga
dahkára	dahkár+Pron+Dem+Pl+Nom
dahkárage	dahkár+Pron+Dem+Pl+Nom+Clt+ge
dahkárak	dahkár+Pron+Dem+Pl+Nom+Clt+ge
dahkáragen	dahkár+Pron+Dem+Pl+Nom+Clt+gen
dahkáraga	dahkár+Pron+Dem+Pl+Nom+Clt+ga
dahkárij	dahkár+Pron+Dem+Pl+Gen
dahkárijge	dahkár+Pron+Dem+Pl+Gen+Clt+ge
dahkárijgen	dahkár+Pron+Dem+Pl+Gen+Clt+gen
dahkárijga	dahkár+Pron+Dem+Pl+Gen+Clt+ga
dahkárijt	dahkár+Pron+Dem+Pl+Acc
dahkárijtge	dahkár+Pron+Dem+Pl+Acc+Clt+ge
dahkárijtgen	dahkár+Pron+Dem+Pl+Acc+Clt+gen
dahkárijtga	dahkár+Pron+Dem+Pl+Acc+Clt+ga
dahkárijda	dahkár+Pron+Dem+Pl+Ill
dahkárijdage	dahkár+Pron+Dem+Pl+Ill+Clt+ge
dahkárijdak	dahkár+Pron+Dem+Pl+Ill+Clt+ge
dahkárijdagen	dahkár+Pron+Dem+Pl+Ill+Clt+gen
dahkárijdaga	dahkár+Pron+Dem+Pl+Ill+Clt+ga
dahkárijn	dahkár+Pron+Dem+Pl+Ine
dahkárijnge	dahkár+Pron+Dem+Pl+Ine+Clt+ge
dahkárijngen	dahkár+Pron+Dem+Pl+Ine+Clt+gen
dahkárijnga	dahkár+Pron+Dem+Pl+Ine+Clt+ga
dahkárijs	dahkár+Pron+Dem+Pl+Ela
dahkárijsge	dahkár+Pron+Dem+Pl+Ela+Clt+ge
dahkárijsgen	dahkár+Pron+Dem+Pl+Ela+Clt+gen
dahkárijsga	dahkár+Pron+Dem+Pl+Ela+Clt+ga
dahkárij	dahkár+Pron+Dem+Pl+Com
dahkárijge	dahkár+Pron+Dem+Pl+Com+Clt+ge
dahkárijgen	dahkár+Pron+Dem+Pl+Com+Clt+gen
dahkárijga	dahkár+Pron+Dem+Pl+Com+Clt+ga
dahkárijda	dahkár+Pron+Dem+Pl+Abe
dahkárijdak	dahkár+Pron+Dem+Pl+Abe
dahkárijdagá	dahkár+Pron+Dem+Pl+Abe
dahkárijdagi	dahkár+Pron+Dem+Pl+Abe
dahkárijdage	dahkár+Pron+Dem+Pl+Abe+Clt+ge
dahkárijdak	dahkár+Pron+Dem+Pl+Abe+Clt+ge
dahkárijdakge	dahkár+Pron+Dem+Pl+Abe+Clt+ge
dahkárijdagáge	dahkár+Pron+Dem+Pl+Abe+Clt+ge
dahkárijdagák	dahkár+Pron+Dem+Pl+Abe+Clt+ge
dahkárijdagige	dahkár+Pron+Dem+Pl+Abe+Clt+ge
dahkárijdagik	dahkár+Pron+Dem+Pl+Abe+Clt+ge
dahkárijdagen	dahkár+Pron+Dem+Pl+Abe+Clt+gen
dahkárijdakgen	dahkár+Pron+Dem+Pl+Abe+Clt+gen
dahkárijdagágen	dahkár+Pron+Dem+Pl+Abe+Clt+gen
dahkárijdagigen	dahkár+Pron+Dem+Pl+Abe+Clt+gen
dahkárijdaga	dahkár+Pron+Dem+Pl+Abe+Clt+ga
dahkárijdakga	dahkár+Pron+Dem+Pl+Abe+Clt+ga
dahkárijdagága	dahkár+Pron+Dem+Pl+Abe+Clt+ga
dahkárijdagiga	dahkár+Pron+Dem+Pl+Abe+Clt+ga
dahkárin	dahkár+Pron+Dem+Ess
dahkáringe	dahkár+Pron+Dem+Ess+Clt+ge
dahkáringen	dahkár+Pron+Dem+Ess+Clt+gen
dahkáringa	dahkár+Pron+Dem+Ess+Clt+ga
dakkir	dakkir+Pron+Dem+Attr
dakkirge	dakkir+Pron+Dem+Attr+Clt+ge
dakkirgen	dakkir+Pron+Dem+Attr+Clt+gen
dakkirga	dakkir+Pron+Dem+Attr+Clt+ga
dakkirin	dakkir+Pron+Dem+Ess
dakkiringe	dakkir+Pron+Dem+Ess+Clt+ge
dakkiringen	dakkir+Pron+Dem+Ess+Clt+gen
dakkiringa	dakkir+Pron+Dem+Ess+Clt+ga
dakkir	dakkir+Pron+Dem+Sg+Nom
dakkirge	dakkir+Pron+Dem+Sg+Nom+Clt+ge
dakkirgen	dakkir+Pron+Dem+Sg+Nom+Clt+gen
dakkirga	dakkir+Pron+Dem+Sg+Nom+Clt+ga
dakkira	dakkir+Pron+Dem+Sg+Gen
dakkirage	dakkir+Pron+Dem+Sg+Gen+Clt+ge
dakkirak	dakkir+Pron+Dem+Sg+Gen+Clt+ge
dakkiragen	dakkir+Pron+Dem+Sg+Gen+Clt+gen
dakkiraga	dakkir+Pron+Dem+Sg+Gen+Clt+ga
dakkirav	dakkir+Pron+Dem+Sg+Acc
dakkiravge	dakkir+Pron+Dem+Sg+Acc+Clt+ge
dakkiravgen	dakkir+Pron+Dem+Sg+Acc+Clt+gen
dakkiravga	dakkir+Pron+Dem+Sg+Acc+Clt+ga
dakkirij	dakkir+Pron+Dem+Sg+Ill
dakkirijge	dakkir+Pron+Dem+Sg+Ill+Clt+ge
dakkirijgen	dakkir+Pron+Dem+Sg+Ill+Clt+gen
dakkirijga	dakkir+Pron+Dem+Sg+Ill+Clt+ga
dakkirin	dakkir+Pron+Dem+Sg+Ine
dakkiringe	dakkir+Pron+Dem+Sg+Ine+Clt+ge
dakkiringen	dakkir+Pron+Dem+Sg+Ine+Clt+gen
dakkiringa	dakkir+Pron+Dem+Sg+Ine+Clt+ga
dakkiris	dakkir+Pron+Dem+Sg+Ela
dakkirisge	dakkir+Pron+Dem+Sg+Ela+Clt+ge
dakkirisgen	dakkir+Pron+Dem+Sg+Ela+Clt+gen
dakkirisga	dakkir+Pron+Dem+Sg+Ela+Clt+ga
dakkirjn	dakkir+Pron+Dem+Sg+Com
dakkirjnge	dakkir+Pron+Dem+Sg+Com+Clt+ge
dakkirjngen	dakkir+Pron+Dem+Sg+Com+Clt+gen
dakkirjnga	dakkir+Pron+Dem+Sg+Com+Clt+ga
dakkirada	dakkir+Pron+Dem+Sg+Abe
dakkiradak	dakkir+Pron+Dem+Sg+Abe
dakkiradagá	dakkir+Pron+Dem+Sg+Abe
dakkiradagi	dakkir+Pron+Dem+Sg+Abe
dakkiradage	dakkir+Pron+Dem+Sg+Abe+Clt+ge
dakkiradak	dakkir+Pron+Dem+Sg+Abe+Clt+ge
dakkiradakge	dakkir+Pron+Dem+Sg+Abe+Clt+ge
dakkiradagáge	dakkir+Pron+Dem+Sg+Abe+Clt+ge
dakkiradagák	dakkir+Pron+Dem+Sg+Abe+Clt+ge
dakkiradagige	dakkir+Pron+Dem+Sg+Abe+Clt+ge
dakkiradagik	dakkir+Pron+Dem+Sg+Abe+Clt+ge
dakkiradagen	dakkir+Pron+Dem+Sg+Abe+Clt+gen
dakkiradakgen	dakkir+Pron+Dem+Sg+Abe+Clt+gen
dakkiradagágen	dakkir+Pron+Dem+Sg+Abe+Clt+gen
dakkiradagigen	dakkir+Pron+Dem+Sg+Abe+Clt+gen
dakkiradaga	dakkir+Pron+Dem+Sg+Abe+Clt+ga
dakkiradakga	dakkir+Pron+Dem+Sg+Abe+Clt+ga
dakkiradagága	dakkir+Pron+Dem+Sg+Abe+Clt+ga
dakkiradagiga	dakkir+Pron+Dem+Sg+Abe+Clt+ga
dakkira	dakkir+Pron+Dem+Pl+Nom
dakkirage	dakkir+Pron+Dem+Pl+Nom+Clt+ge
dakkirak	dakkir+Pron+Dem+Pl+Nom+Clt+ge
dakkiragen	dakkir+Pron+Dem+Pl+Nom+Clt+gen
dakkiraga	dakkir+Pron+Dem+Pl+Nom+Clt+ga
dakkirij	dakkir+Pron+Dem+Pl+Gen
dakkirijge	dakkir+Pron+Dem+Pl+Gen+Clt+ge
dakkirijgen	dakkir+Pron+Dem+Pl+Gen+Clt+gen
dakkirijga	dakkir+Pron+Dem+Pl+Gen+Clt+ga
dakkirijt	dakkir+Pron+Dem+Pl+Acc
dakkirijtge	dakkir+Pron+Dem+Pl+Acc+Clt+ge
dakkirijtgen	dakkir+Pron+Dem+Pl+Acc+Clt+gen
dakkirijtga	dakkir+Pron+Dem+Pl+Acc+Clt+ga
dakkirijda	dakkir+Pron+Dem+Pl+Ill
dakkirijdage	dakkir+Pron+Dem+Pl+Ill+Clt+ge
dakkirijdak	dakkir+Pron+Dem+Pl+Ill+Clt+ge
dakkirijdagen	dakkir+Pron+Dem+Pl+Ill+Clt+gen
dakkirijdaga	dakkir+Pron+Dem+Pl+Ill+Clt+ga
dakkirijn	dakkir+Pron+Dem+Pl+Ine
dakkirijnge	dakkir+Pron+Dem+Pl+Ine+Clt+ge
dakkirijngen	dakkir+Pron+Dem+Pl+Ine+Clt+gen
dakkirijnga	dakkir+Pron+Dem+Pl+Ine+Clt+ga
dakkirijs	dakkir+Pron+Dem+Pl+Ela
dakkirijsge	dakkir+Pron+Dem+Pl+Ela+Clt+ge
dakkirijsgen	dakkir+Pron+Dem+Pl+Ela+Clt+gen
dakkirijsga	dakkir+Pron+Dem+Pl+Ela+Clt+ga
dakkirij	dakkir+Pron+Dem+Pl+Com
dakkirijge	dakkir+Pron+Dem+Pl+Com+Clt+ge
dakkirijgen	dakkir+Pron+Dem+Pl+Com+Clt+gen
dakkirijga	dakkir+Pron+Dem+Pl+Com+Clt+ga
dakkirijda	dakkir+Pron+Dem+Pl+Abe
dakkirijdak	dakkir+Pron+Dem+Pl+Abe
dakkirijdagá	dakkir+Pron+Dem+Pl+Abe
dakkirijdagi	dakkir+Pron+Dem+Pl+Abe
dakkirijdage	dakkir+Pron+Dem+Pl+Abe+Clt+ge
dakkirijdak	dakkir+Pron+Dem+Pl+Abe+Clt+ge
dakkirijdakge	dakkir+Pron+Dem+Pl+Abe+Clt+ge
dakkirijdagáge	dakkir+Pron+Dem+Pl+Abe+Clt+ge
dakkirijdagák	dakkir+Pron+Dem+Pl+Abe+Clt+ge
dakkirijdagige	dakkir+Pron+Dem+Pl+Abe+Clt+ge
dakkirijdagik	dakkir+Pron+Dem+Pl+Abe+Clt+ge
dakkirijdagen	dakkir+Pron+Dem+Pl+Abe+Clt+gen
dakkirijdakgen	dakkir+Pron+Dem+Pl+Abe+Clt+gen
dakkirijdagágen	dakkir+Pron+Dem+Pl+Abe+Clt+gen
dakkirijdagigen	dakkir+Pron+Dem+Pl+Abe+Clt+gen
dakkirijdaga	dakkir+Pron+Dem+Pl+Abe+Clt+ga
dakkirijdakga	dakkir+Pron+Dem+Pl+Abe+Clt+ga
dakkirijdagága	dakkir+Pron+Dem+Pl+Abe+Clt+ga
dakkirijdagiga	dakkir+Pron+Dem+Pl+Abe+Clt+ga
dakkirin	dakkir+Pron+Dem+Ess
dakkiringe	dakkir+Pron+Dem+Ess+Clt+ge
dakkiringen	dakkir+Pron+Dem+Ess+Clt+gen
dakkiringa	dakkir+Pron+Dem+Ess+Clt+ga
dahkkir	dahkkir+Pron+Dem+Attr
dahkkirge	dahkkir+Pron+Dem+Attr+Clt+ge
dahkkirgen	dahkkir+Pron+Dem+Attr+Clt+gen
dahkkirga	dahkkir+Pron+Dem+Attr+Clt+ga
dahkkirin	dahkkir+Pron+Dem+Ess
dahkkiringe	dahkkir+Pron+Dem+Ess+Clt+ge
dahkkiringen	dahkkir+Pron+Dem+Ess+Clt+gen
dahkkiringa	dahkkir+Pron+Dem+Ess+Clt+ga
dahkkir	dahkkir+Pron+Dem+Sg+Nom
dahkkirge	dahkkir+Pron+Dem+Sg+Nom+Clt+ge
dahkkirgen	dahkkir+Pron+Dem+Sg+Nom+Clt+gen
dahkkirga	dahkkir+Pron+Dem+Sg+Nom+Clt+ga
dahkkira	dahkkir+Pron+Dem+Sg+Gen
dahkkirage	dahkkir+Pron+Dem+Sg+Gen+Clt+ge
dahkkirak	dahkkir+Pron+Dem+Sg+Gen+Clt+ge
dahkkiragen	dahkkir+Pron+Dem+Sg+Gen+Clt+gen
dahkkiraga	dahkkir+Pron+Dem+Sg+Gen+Clt+ga
dahkkirav	dahkkir+Pron+Dem+Sg+Acc
dahkkiravge	dahkkir+Pron+Dem+Sg+Acc+Clt+ge
dahkkiravgen	dahkkir+Pron+Dem+Sg+Acc+Clt+gen
dahkkiravga	dahkkir+Pron+Dem+Sg+Acc+Clt+ga
dahkkirij	dahkkir+Pron+Dem+Sg+Ill
dahkkirijge	dahkkir+Pron+Dem+Sg+Ill+Clt+ge
dahkkirijgen	dahkkir+Pron+Dem+Sg+Ill+Clt+gen
dahkkirijga	dahkkir+Pron+Dem+Sg+Ill+Clt+ga
dahkkirin	dahkkir+Pron+Dem+Sg+Ine
dahkkiringe	dahkkir+Pron+Dem+Sg+Ine+Clt+ge
dahkkiringen	dahkkir+Pron+Dem+Sg+Ine+Clt+gen
dahkkiringa	dahkkir+Pron+Dem+Sg+Ine+Clt+ga
dahkkiris	dahkkir+Pron+Dem+Sg+Ela
dahkkirisge	dahkkir+Pron+Dem+Sg+Ela+Clt+ge
dahkkirisgen	dahkkir+Pron+Dem+Sg+Ela+Clt+gen
dahkkirisga	dahkkir+Pron+Dem+Sg+Ela+Clt+ga
dahkkirjn	dahkkir+Pron+Dem+Sg+Com
dahkkirjnge	dahkkir+Pron+Dem+Sg+Com+Clt+ge
dahkkirjngen	dahkkir+Pron+Dem+Sg+Com+Clt+gen
dahkkirjnga	dahkkir+Pron+Dem+Sg+Com+Clt+ga
dahkkirada	dahkkir+Pron+Dem+Sg+Abe
dahkkiradak	dahkkir+Pron+Dem+Sg+Abe
dahkkiradagá	dahkkir+Pron+Dem+Sg+Abe
dahkkiradagi	dahkkir+Pron+Dem+Sg+Abe
dahkkiradage	dahkkir+Pron+Dem+Sg+Abe+Clt+ge
dahkkiradak	dahkkir+Pron+Dem+Sg+Abe+Clt+ge
dahkkiradakge	dahkkir+Pron+Dem+Sg+Abe+Clt+ge
dahkkiradagáge	dahkkir+Pron+Dem+Sg+Abe+Clt+ge
dahkkiradagák	dahkkir+Pron+Dem+Sg+Abe+Clt+ge
dahkkiradagige	dahkkir+Pron+Dem+Sg+Abe+Clt+ge
dahkkiradagik	dahkkir+Pron+Dem+Sg+Abe+Clt+ge
dahkkiradagen	dahkkir+Pron+Dem+Sg+Abe+Clt+gen
dahkkiradakgen	dahkkir+Pron+Dem+Sg+Abe+Clt+gen
dahkkiradagágen	dahkkir+Pron+Dem+Sg+Abe+Clt+gen
dahkkiradagigen	dahkkir+Pron+Dem+Sg+Abe+Clt+gen
dahkkiradaga	dahkkir+Pron+Dem+Sg+Abe+Clt+ga
dahkkiradakga	dahkkir+Pron+Dem+Sg+Abe+Clt+ga
dahkkiradagága	dahkkir+Pron+Dem+Sg+Abe+Clt+ga
dahkkiradagiga	dahkkir+Pron+Dem+Sg+Abe+Clt+ga
dahkkira	dahkkir+Pron+Dem+Pl+Nom
dahkkirage	dahkkir+Pron+Dem+Pl+Nom+Clt+ge
dahkkirak	dahkkir+Pron+Dem+Pl+Nom+Clt+ge
dahkkiragen	dahkkir+Pron+Dem+Pl+Nom+Clt+gen
dahkkiraga	dahkkir+Pron+Dem+Pl+Nom+Clt+ga
dahkkirij	dahkkir+Pron+Dem+Pl+Gen
dahkkirijge	dahkkir+Pron+Dem+Pl+Gen+Clt+ge
dahkkirijgen	dahkkir+Pron+Dem+Pl+Gen+Clt+gen
dahkkirijga	dahkkir+Pron+Dem+Pl+Gen+Clt+ga
dahkkirijt	dahkkir+Pron+Dem+Pl+Acc
dahkkirijtge	dahkkir+Pron+Dem+Pl+Acc+Clt+ge
dahkkirijtgen	dahkkir+Pron+Dem+Pl+Acc+Clt+gen
dahkkirijtga	dahkkir+Pron+Dem+Pl+Acc+Clt+ga
dahkkirijda	dahkkir+Pron+Dem+Pl+Ill
dahkkirijdage	dahkkir+Pron+Dem+Pl+Ill+Clt+ge
dahkkirijdak	dahkkir+Pron+Dem+Pl+Ill+Clt+ge
dahkkirijdagen	dahkkir+Pron+Dem+Pl+Ill+Clt+gen
dahkkirijdaga	dahkkir+Pron+Dem+Pl+Ill+Clt+ga
dahkkirijn	dahkkir+Pron+Dem+Pl+Ine
dahkkirijnge	dahkkir+Pron+Dem+Pl+Ine+Clt+ge
dahkkirijngen	dahkkir+Pron+Dem+Pl+Ine+Clt+gen
dahkkirijnga	dahkkir+Pron+Dem+Pl+Ine+Clt+ga
dahkkirijs	dahkkir+Pron+Dem+Pl+Ela
dahkkirijsge	dahkkir+Pron+Dem+Pl+Ela+Clt+ge
dahkkirijsgen	dahkkir+Pron+Dem+Pl+Ela+Clt+gen
dahkkirijsga	dahkkir+Pron+Dem+Pl+Ela+Clt+ga
dahkkirij	dahkkir+Pron+Dem+Pl+Com
dahkkirijge	dahkkir+Pron+Dem+Pl+Com+Clt+ge
dahkkirijgen	dahkkir+Pron+Dem+Pl+Com+Clt+gen
dahkkirijga	dahkkir+Pron+Dem+Pl+Com+Clt+ga
dahkkirijda	dahkkir+Pron+Dem+Pl+Abe
dahkkirijdak	dahkkir+Pron+Dem+Pl+Abe
dahkkirijdagá	dahkkir+Pron+Dem+Pl+Abe
dahkkirijdagi	dahkkir+Pron+Dem+Pl+Abe
dahkkirijdage	dahkkir+Pron+Dem+Pl+Abe+Clt+ge
dahkkirijdak	dahkkir+Pron+Dem+Pl+Abe+Clt+ge
dahkkirijdakge	dahkkir+Pron+Dem+Pl+Abe+Clt+ge
dahkkirijdagáge	dahkkir+Pron+Dem+Pl+Abe+Clt+ge
dahkkirijdagák	dahkkir+Pron+Dem+Pl+Abe+Clt+ge
dahkkirijdagige	dahkkir+Pron+Dem+Pl+Abe+Clt+ge
dahkkirijdagik	dahkkir+Pron+Dem+Pl+Abe+Clt+ge
dahkkirijdagen	dahkkir+Pron+Dem+Pl+Abe+Clt+gen
dahkkirijdakgen	dahkkir+Pron+Dem+Pl+Abe+Clt+gen
dahkkirijdagágen	dahkkir+Pron+Dem+Pl+Abe+Clt+gen
dahkkirijdagigen	dahkkir+Pron+Dem+Pl+Abe+Clt+gen
dahkkirijdaga	dahkkir+Pron+Dem+Pl+Abe+Clt+ga
dahkkirijdakga	dahkkir+Pron+Dem+Pl+Abe+Clt+ga
dahkkirijdagága	dahkkir+Pron+Dem+Pl+Abe+Clt+ga
dahkkirijdagiga	dahkkir+Pron+Dem+Pl+Abe+Clt+ga
dahkkirin	dahkkir+Pron+Dem+Ess
dahkkiringe	dahkkir+Pron+Dem+Ess+Clt+ge
dahkkiringen	dahkkir+Pron+Dem+Ess+Clt+gen
dahkkiringa	dahkkir+Pron+Dem+Ess+Clt+ga
dahkir	dahkir+Pron+Dem+Attr
dahkirge	dahkir+Pron+Dem+Attr+Clt+ge
dahkirgen	dahkir+Pron+Dem+Attr+Clt+gen
dahkirga	dahkir+Pron+Dem+Attr+Clt+ga
dahkirin	dahkir+Pron+Dem+Ess
dahkiringe	dahkir+Pron+Dem+Ess+Clt+ge
dahkiringen	dahkir+Pron+Dem+Ess+Clt+gen
dahkiringa	dahkir+Pron+Dem+Ess+Clt+ga
dahkir	dahkir+Pron+Dem+Sg+Nom
dahkirge	dahkir+Pron+Dem+Sg+Nom+Clt+ge
dahkirgen	dahkir+Pron+Dem+Sg+Nom+Clt+gen
dahkirga	dahkir+Pron+Dem+Sg+Nom+Clt+ga
dahkira	dahkir+Pron+Dem+Sg+Gen
dahkirage	dahkir+Pron+Dem+Sg+Gen+Clt+ge
dahkirak	dahkir+Pron+Dem+Sg+Gen+Clt+ge
dahkiragen	dahkir+Pron+Dem+Sg+Gen+Clt+gen
dahkiraga	dahkir+Pron+Dem+Sg+Gen+Clt+ga
dahkirav	dahkir+Pron+Dem+Sg+Acc
dahkiravge	dahkir+Pron+Dem+Sg+Acc+Clt+ge
dahkiravgen	dahkir+Pron+Dem+Sg+Acc+Clt+gen
dahkiravga	dahkir+Pron+Dem+Sg+Acc+Clt+ga
dahkirij	dahkir+Pron+Dem+Sg+Ill
dahkirijge	dahkir+Pron+Dem+Sg+Ill+Clt+ge
dahkirijgen	dahkir+Pron+Dem+Sg+Ill+Clt+gen
dahkirijga	dahkir+Pron+Dem+Sg+Ill+Clt+ga
dahkirin	dahkir+Pron+Dem+Sg+Ine
dahkiringe	dahkir+Pron+Dem+Sg+Ine+Clt+ge
dahkiringen	dahkir+Pron+Dem+Sg+Ine+Clt+gen
dahkiringa	dahkir+Pron+Dem+Sg+Ine+Clt+ga
dahkiris	dahkir+Pron+Dem+Sg+Ela
dahkirisge	dahkir+Pron+Dem+Sg+Ela+Clt+ge
dahkirisgen	dahkir+Pron+Dem+Sg+Ela+Clt+gen
dahkirisga	dahkir+Pron+Dem+Sg+Ela+Clt+ga
dahkirjn	dahkir+Pron+Dem+Sg+Com
dahkirjnge	dahkir+Pron+Dem+Sg+Com+Clt+ge
dahkirjngen	dahkir+Pron+Dem+Sg+Com+Clt+gen
dahkirjnga	dahkir+Pron+Dem+Sg+Com+Clt+ga
dahkirada	dahkir+Pron+Dem+Sg+Abe
dahkiradak	dahkir+Pron+Dem+Sg+Abe
dahkiradagá	dahkir+Pron+Dem+Sg+Abe
dahkiradagi	dahkir+Pron+Dem+Sg+Abe
dahkiradage	dahkir+Pron+Dem+Sg+Abe+Clt+ge
dahkiradak	dahkir+Pron+Dem+Sg+Abe+Clt+ge
dahkiradakge	dahkir+Pron+Dem+Sg+Abe+Clt+ge
dahkiradagáge	dahkir+Pron+Dem+Sg+Abe+Clt+ge
dahkiradagák	dahkir+Pron+Dem+Sg+Abe+Clt+ge
dahkiradagige	dahkir+Pron+Dem+Sg+Abe+Clt+ge
dahkiradagik	dahkir+Pron+Dem+Sg+Abe+Clt+ge
dahkiradagen	dahkir+Pron+Dem+Sg+Abe+Clt+gen
dahkiradakgen	dahkir+Pron+Dem+Sg+Abe+Clt+gen
dahkiradagágen	dahkir+Pron+Dem+Sg+Abe+Clt+gen
dahkiradagigen	dahkir+Pron+Dem+Sg+Abe+Clt+gen
dahkiradaga	dahkir+Pron+Dem+Sg+Abe+Clt+ga
dahkiradakga	dahkir+Pron+Dem+Sg+Abe+Clt+ga
dahkiradagága	dahkir+Pron+Dem+Sg+Abe+Clt+ga
dahkiradagiga	dahkir+Pron+Dem+Sg+Abe+Clt+ga
dahkira	dahkir+Pron+Dem+Pl+Nom
dahkirage	dahkir+Pron+Dem+Pl+Nom+Clt+ge
dahkirak	dahkir+Pron+Dem+Pl+Nom+Clt+ge
dahkiragen	dahkir+Pron+Dem+Pl+Nom+Clt+gen
dahkiraga	dahkir+Pron+Dem+Pl+Nom+Clt+ga
dahkirij	dahkir+Pron+Dem+Pl+Gen
dahkirijge	dahkir+Pron+Dem+Pl+Gen+Clt+ge
dahkirijgen	dahkir+Pron+Dem+Pl+Gen+Clt+gen
dahkirijga	dahkir+Pron+Dem+Pl+Gen+Clt+ga
dahkirijt	dahkir+Pron+Dem+Pl+Acc
dahkirijtge	dahkir+Pron+Dem+Pl+Acc+Clt+ge
dahkirijtgen	dahkir+Pron+Dem+Pl+Acc+Clt+gen
dahkirijtga	dahkir+Pron+Dem+Pl+Acc+Clt+ga
dahkirijda	dahkir+Pron+Dem+Pl+Ill
dahkirijdage	dahkir+Pron+Dem+Pl+Ill+Clt+ge
dahkirijdak	dahkir+Pron+Dem+Pl+Ill+Clt+ge
dahkirijdagen	dahkir+Pron+Dem+Pl+Ill+Clt+gen
dahkirijdaga	dahkir+Pron+Dem+Pl+Ill+Clt+ga
dahkirijn	dahkir+Pron+Dem+Pl+Ine
dahkirijnge	dahkir+Pron+Dem+Pl+Ine+Clt+ge
dahkirijngen	dahkir+Pron+Dem+Pl+Ine+Clt+gen
dahkirijnga	dahkir+Pron+Dem+Pl+Ine+Clt+ga
dahkirijs	dahkir+Pron+Dem+Pl+Ela
dahkirijsge	dahkir+Pron+Dem+Pl+Ela+Clt+ge
dahkirijsgen	dahkir+Pron+Dem+Pl+Ela+Clt+gen
dahkirijsga	dahkir+Pron+Dem+Pl+Ela+Clt+ga
dahkirij	dahkir+Pron+Dem+Pl+Com
dahkirijge	dahkir+Pron+Dem+Pl+Com+Clt+ge
dahkirijgen	dahkir+Pron+Dem+Pl+Com+Clt+gen
dahkirijga	dahkir+Pron+Dem+Pl+Com+Clt+ga
dahkirijda	dahkir+Pron+Dem+Pl+Abe
dahkirijdak	dahkir+Pron+Dem+Pl+Abe
dahkirijdagá	dahkir+Pron+Dem+Pl+Abe
dahkirijdagi	dahkir+Pron+Dem+Pl+Abe
dahkirijdage	dahkir+Pron+Dem+Pl+Abe+Clt+ge
dahkirijdak	dahkir+Pron+Dem+Pl+Abe+Clt+ge
dahkirijdakge	dahkir+Pron+Dem+Pl+Abe+Clt+ge
dahkirijdagáge	dahkir+Pron+Dem+Pl+Abe+Clt+ge
dahkirijdagák	dahkir+Pron+Dem+Pl+Abe+Clt+ge
dahkirijdagige	dahkir+Pron+Dem+Pl+Abe+Clt+ge
dahkirijdagik	dahkir+Pron+Dem+Pl+Abe+Clt+ge
dahkirijdagen	dahkir+Pron+Dem+Pl+Abe+Clt+gen
dahkirijdakgen	dahkir+Pron+Dem+Pl+Abe+Clt+gen
dahkirijdagágen	dahkir+Pron+Dem+Pl+Abe+Clt+gen
dahkirijdagigen	dahkir+Pron+Dem+Pl+Abe+Clt+gen
dahkirijdaga	dahkir+Pron+Dem+Pl+Abe+Clt+ga
dahkirijdakga	dahkir+Pron+Dem+Pl+Abe+Clt+ga
dahkirijdagága	dahkir+Pron+Dem+Pl+Abe+Clt+ga
dahkirijdagiga	dahkir+Pron+Dem+Pl+Abe+Clt+ga
dahkirin	dahkir+Pron+Dem+Ess
dahkiringe	dahkir+Pron+Dem+Ess+Clt+ge
dahkiringen	dahkir+Pron+Dem+Ess+Clt+gen
dahkiringa	dahkir+Pron+Dem+Ess+Clt+ga
dákkár	dákkár+Pron+Dem+Attr
dákkárge	dákkár+Pron+Dem+Attr+Clt+ge
dákkárgen	dákkár+Pron+Dem+Attr+Clt+gen
dákkárga	dákkár+Pron+Dem+Attr+Clt+ga
dákkárin	dákkár+Pron+Dem+Ess
dákkáringe	dákkár+Pron+Dem+Ess+Clt+ge
dákkáringen	dákkár+Pron+Dem+Ess+Clt+gen
dákkáringa	dákkár+Pron+Dem+Ess+Clt+ga
dákkár	dákkár+Pron+Dem+Sg+Nom
dákkárge	dákkár+Pron+Dem+Sg+Nom+Clt+ge
dákkárgen	dákkár+Pron+Dem+Sg+Nom+Clt+gen
dákkárga	dákkár+Pron+Dem+Sg+Nom+Clt+ga
dákkára	dákkár+Pron+Dem+Sg+Gen
dákkárage	dákkár+Pron+Dem+Sg+Gen+Clt+ge
dákkárak	dákkár+Pron+Dem+Sg+Gen+Clt+ge
dákkáragen	dákkár+Pron+Dem+Sg+Gen+Clt+gen
dákkáraga	dákkár+Pron+Dem+Sg+Gen+Clt+ga
dákkárav	dákkár+Pron+Dem+Sg+Acc
dákkáravge	dákkár+Pron+Dem+Sg+Acc+Clt+ge
dákkáravgen	dákkár+Pron+Dem+Sg+Acc+Clt+gen
dákkáravga	dákkár+Pron+Dem+Sg+Acc+Clt+ga
dákkárij	dákkár+Pron+Dem+Sg+Ill
dákkárijge	dákkár+Pron+Dem+Sg+Ill+Clt+ge
dákkárijgen	dákkár+Pron+Dem+Sg+Ill+Clt+gen
dákkárijga	dákkár+Pron+Dem+Sg+Ill+Clt+ga
dákkárin	dákkár+Pron+Dem+Sg+Ine
dákkáringe	dákkár+Pron+Dem+Sg+Ine+Clt+ge
dákkáringen	dákkár+Pron+Dem+Sg+Ine+Clt+gen
dákkáringa	dákkár+Pron+Dem+Sg+Ine+Clt+ga
dákkáris	dákkár+Pron+Dem+Sg+Ela
dákkárisge	dákkár+Pron+Dem+Sg+Ela+Clt+ge
dákkárisgen	dákkár+Pron+Dem+Sg+Ela+Clt+gen
dákkárisga	dákkár+Pron+Dem+Sg+Ela+Clt+ga
dákkárjn	dákkár+Pron+Dem+Sg+Com
dákkárjnge	dákkár+Pron+Dem+Sg+Com+Clt+ge
dákkárjngen	dákkár+Pron+Dem+Sg+Com+Clt+gen
dákkárjnga	dákkár+Pron+Dem+Sg+Com+Clt+ga
dákkárada	dákkár+Pron+Dem+Sg+Abe
dákkáradak	dákkár+Pron+Dem+Sg+Abe
dákkáradagá	dákkár+Pron+Dem+Sg+Abe
dákkáradagi	dákkár+Pron+Dem+Sg+Abe
dákkáradage	dákkár+Pron+Dem+Sg+Abe+Clt+ge
dákkáradak	dákkár+Pron+Dem+Sg+Abe+Clt+ge
dákkáradakge	dákkár+Pron+Dem+Sg+Abe+Clt+ge
dákkáradagáge	dákkár+Pron+Dem+Sg+Abe+Clt+ge
dákkáradagák	dákkár+Pron+Dem+Sg+Abe+Clt+ge
dákkáradagige	dákkár+Pron+Dem+Sg+Abe+Clt+ge
dákkáradagik	dákkár+Pron+Dem+Sg+Abe+Clt+ge
dákkáradagen	dákkár+Pron+Dem+Sg+Abe+Clt+gen
dákkáradakgen	dákkár+Pron+Dem+Sg+Abe+Clt+gen
dákkáradagágen	dákkár+Pron+Dem+Sg+Abe+Clt+gen
dákkáradagigen	dákkár+Pron+Dem+Sg+Abe+Clt+gen
dákkáradaga	dákkár+Pron+Dem+Sg+Abe+Clt+ga
dákkáradakga	dákkár+Pron+Dem+Sg+Abe+Clt+ga
dákkáradagága	dákkár+Pron+Dem+Sg+Abe+Clt+ga
dákkáradagiga	dákkár+Pron+Dem+Sg+Abe+Clt+ga
dákkára	dákkár+Pron+Dem+Pl+Nom
dákkárage	dákkár+Pron+Dem+Pl+Nom+Clt+ge
dákkárak	dákkár+Pron+Dem+Pl+Nom+Clt+ge
dákkáragen	dákkár+Pron+Dem+Pl+Nom+Clt+gen
dákkáraga	dákkár+Pron+Dem+Pl+Nom+Clt+ga
dákkárij	dákkár+Pron+Dem+Pl+Gen
dákkárijge	dákkár+Pron+Dem+Pl+Gen+Clt+ge
dákkárijgen	dákkár+Pron+Dem+Pl+Gen+Clt+gen
dákkárijga	dákkár+Pron+Dem+Pl+Gen+Clt+ga
dákkárijt	dákkár+Pron+Dem+Pl+Acc
dákkárijtge	dákkár+Pron+Dem+Pl+Acc+Clt+ge
dákkárijtgen	dákkár+Pron+Dem+Pl+Acc+Clt+gen
dákkárijtga	dákkár+Pron+Dem+Pl+Acc+Clt+ga
dákkárijda	dákkár+Pron+Dem+Pl+Ill
dákkárijdage	dákkár+Pron+Dem+Pl+Ill+Clt+ge
dákkárijdak	dákkár+Pron+Dem+Pl+Ill+Clt+ge
dákkárijdagen	dákkár+Pron+Dem+Pl+Ill+Clt+gen
dákkárijdaga	dákkár+Pron+Dem+Pl+Ill+Clt+ga
dákkárijn	dákkár+Pron+Dem+Pl+Ine
dákkárijnge	dákkár+Pron+Dem+Pl+Ine+Clt+ge
dákkárijngen	dákkár+Pron+Dem+Pl+Ine+Clt+gen
dákkárijnga	dákkár+Pron+Dem+Pl+Ine+Clt+ga
dákkárijs	dákkár+Pron+Dem+Pl+Ela
dákkárijsge	dákkár+Pron+Dem+Pl+Ela+Clt+ge
dákkárijsgen	dákkár+Pron+Dem+Pl+Ela+Clt+gen
dákkárijsga	dákkár+Pron+Dem+Pl+Ela+Clt+ga
dákkárij	dákkár+Pron+Dem+Pl+Com
dákkárijge	dákkár+Pron+Dem+Pl+Com+Clt+ge
dákkárijgen	dákkár+Pron+Dem+Pl+Com+Clt+gen
dákkárijga	dákkár+Pron+Dem+Pl+Com+Clt+ga
dákkárijda	dákkár+Pron+Dem+Pl+Abe
dákkárijdak	dákkár+Pron+Dem+Pl+Abe
dákkárijdagá	dákkár+Pron+Dem+Pl+Abe
dákkárijdagi	dákkár+Pron+Dem+Pl+Abe
dákkárijdage	dákkár+Pron+Dem+Pl+Abe+Clt+ge
dákkárijdak	dákkár+Pron+Dem+Pl+Abe+Clt+ge
dákkárijdakge	dákkár+Pron+Dem+Pl+Abe+Clt+ge
dákkárijdagáge	dákkár+Pron+Dem+Pl+Abe+Clt+ge
dákkárijdagák	dákkár+Pron+Dem+Pl+Abe+Clt+ge
dákkárijdagige	dákkár+Pron+Dem+Pl+Abe+Clt+ge
dákkárijdagik	dákkár+Pron+Dem+Pl+Abe+Clt+ge
dákkárijdagen	dákkár+Pron+Dem+Pl+Abe+Clt+gen
dákkárijdakgen	dákkár+Pron+Dem+Pl+Abe+Clt+gen
dákkárijdagágen	dákkár+Pron+Dem+Pl+Abe+Clt+gen
dákkárijdagigen	dákkár+Pron+Dem+Pl+Abe+Clt+gen
dákkárijdaga	dákkár+Pron+Dem+Pl+Abe+Clt+ga
dákkárijdakga	dákkár+Pron+Dem+Pl+Abe+Clt+ga
dákkárijdagága	dákkár+Pron+Dem+Pl+Abe+Clt+ga
dákkárijdagiga	dákkár+Pron+Dem+Pl+Abe+Clt+ga
dákkárin	dákkár+Pron+Dem+Ess
dákkáringe	dákkár+Pron+Dem+Ess+Clt+ge
dákkáringen	dákkár+Pron+Dem+Ess+Clt+gen
dákkáringa	dákkár+Pron+Dem+Ess+Clt+ga
dáhkkár	dáhkkár+Pron+Dem+Attr
dáhkkárge	dáhkkár+Pron+Dem+Attr+Clt+ge
dáhkkárgen	dáhkkár+Pron+Dem+Attr+Clt+gen
dáhkkárga	dáhkkár+Pron+Dem+Attr+Clt+ga
dáhkkárin	dáhkkár+Pron+Dem+Ess
dáhkkáringe	dáhkkár+Pron+Dem+Ess+Clt+ge
dáhkkáringen	dáhkkár+Pron+Dem+Ess+Clt+gen
dáhkkáringa	dáhkkár+Pron+Dem+Ess+Clt+ga
dáhkkár	dáhkkár+Pron+Dem+Sg+Nom
dáhkkárge	dáhkkár+Pron+Dem+Sg+Nom+Clt+ge
dáhkkárgen	dáhkkár+Pron+Dem+Sg+Nom+Clt+gen
dáhkkárga	dáhkkár+Pron+Dem+Sg+Nom+Clt+ga
dáhkkára	dáhkkár+Pron+Dem+Sg+Gen
dáhkkárage	dáhkkár+Pron+Dem+Sg+Gen+Clt+ge
dáhkkárak	dáhkkár+Pron+Dem+Sg+Gen+Clt+ge
dáhkkáragen	dáhkkár+Pron+Dem+Sg+Gen+Clt+gen
dáhkkáraga	dáhkkár+Pron+Dem+Sg+Gen+Clt+ga
dáhkkárav	dáhkkár+Pron+Dem+Sg+Acc
dáhkkáravge	dáhkkár+Pron+Dem+Sg+Acc+Clt+ge
dáhkkáravgen	dáhkkár+Pron+Dem+Sg+Acc+Clt+gen
dáhkkáravga	dáhkkár+Pron+Dem+Sg+Acc+Clt+ga
dáhkkárij	dáhkkár+Pron+Dem+Sg+Ill
dáhkkárijge	dáhkkár+Pron+Dem+Sg+Ill+Clt+ge
dáhkkárijgen	dáhkkár+Pron+Dem+Sg+Ill+Clt+gen
dáhkkárijga	dáhkkár+Pron+Dem+Sg+Ill+Clt+ga
dáhkkárin	dáhkkár+Pron+Dem+Sg+Ine
dáhkkáringe	dáhkkár+Pron+Dem+Sg+Ine+Clt+ge
dáhkkáringen	dáhkkár+Pron+Dem+Sg+Ine+Clt+gen
dáhkkáringa	dáhkkár+Pron+Dem+Sg+Ine+Clt+ga
dáhkkáris	dáhkkár+Pron+Dem+Sg+Ela
dáhkkárisge	dáhkkár+Pron+Dem+Sg+Ela+Clt+ge
dáhkkárisgen	dáhkkár+Pron+Dem+Sg+Ela+Clt+gen
dáhkkárisga	dáhkkár+Pron+Dem+Sg+Ela+Clt+ga
dáhkkárjn	dáhkkár+Pron+Dem+Sg+Com
dáhkkárjnge	dáhkkár+Pron+Dem+Sg+Com+Clt+ge
dáhkkárjngen	dáhkkár+Pron+Dem+Sg+Com+Clt+gen
dáhkkárjnga	dáhkkár+Pron+Dem+Sg+Com+Clt+ga
dáhkkárada	dáhkkár+Pron+Dem+Sg+Abe
dáhkkáradak	dáhkkár+Pron+Dem+Sg+Abe
dáhkkáradagá	dáhkkár+Pron+Dem+Sg+Abe
dáhkkáradagi	dáhkkár+Pron+Dem+Sg+Abe
dáhkkáradage	dáhkkár+Pron+Dem+Sg+Abe+Clt+ge
dáhkkáradak	dáhkkár+Pron+Dem+Sg+Abe+Clt+ge
dáhkkáradakge	dáhkkár+Pron+Dem+Sg+Abe+Clt+ge
dáhkkáradagáge	dáhkkár+Pron+Dem+Sg+Abe+Clt+ge
dáhkkáradagák	dáhkkár+Pron+Dem+Sg+Abe+Clt+ge
dáhkkáradagige	dáhkkár+Pron+Dem+Sg+Abe+Clt+ge
dáhkkáradagik	dáhkkár+Pron+Dem+Sg+Abe+Clt+ge
dáhkkáradagen	dáhkkár+Pron+Dem+Sg+Abe+Clt+gen
dáhkkáradakgen	dáhkkár+Pron+Dem+Sg+Abe+Clt+gen
dáhkkáradagágen	dáhkkár+Pron+Dem+Sg+Abe+Clt+gen
dáhkkáradagigen	dáhkkár+Pron+Dem+Sg+Abe+Clt+gen
dáhkkáradaga	dáhkkár+Pron+Dem+Sg+Abe+Clt+ga
dáhkkáradakga	dáhkkár+Pron+Dem+Sg+Abe+Clt+ga
dáhkkáradagága	dáhkkár+Pron+Dem+Sg+Abe+Clt+ga
dáhkkáradagiga	dáhkkár+Pron+Dem+Sg+Abe+Clt+ga
dáhkkára	dáhkkár+Pron+Dem+Pl+Nom
dáhkkárage	dáhkkár+Pron+Dem+Pl+Nom+Clt+ge
dáhkkárak	dáhkkár+Pron+Dem+Pl+Nom+Clt+ge
dáhkkáragen	dáhkkár+Pron+Dem+Pl+Nom+Clt+gen
dáhkkáraga	dáhkkár+Pron+Dem+Pl+Nom+Clt+ga
dáhkkárij	dáhkkár+Pron+Dem+Pl+Gen
dáhkkárijge	dáhkkár+Pron+Dem+Pl+Gen+Clt+ge
dáhkkárijgen	dáhkkár+Pron+Dem+Pl+Gen+Clt+gen
dáhkkárijga	dáhkkár+Pron+Dem+Pl+Gen+Clt+ga
dáhkkárijt	dáhkkár+Pron+Dem+Pl+Acc
dáhkkárijtge	dáhkkár+Pron+Dem+Pl+Acc+Clt+ge
dáhkkárijtgen	dáhkkár+Pron+Dem+Pl+Acc+Clt+gen
dáhkkárijtga	dáhkkár+Pron+Dem+Pl+Acc+Clt+ga
dáhkkárijda	dáhkkár+Pron+Dem+Pl+Ill
dáhkkárijdage	dáhkkár+Pron+Dem+Pl+Ill+Clt+ge
dáhkkárijdak	dáhkkár+Pron+Dem+Pl+Ill+Clt+ge
dáhkkárijdagen	dáhkkár+Pron+Dem+Pl+Ill+Clt+gen
dáhkkárijdaga	dáhkkár+Pron+Dem+Pl+Ill+Clt+ga
dáhkkárijn	dáhkkár+Pron+Dem+Pl+Ine
dáhkkárijnge	dáhkkár+Pron+Dem+Pl+Ine+Clt+ge
dáhkkárijngen	dáhkkár+Pron+Dem+Pl+Ine+Clt+gen
dáhkkárijnga	dáhkkár+Pron+Dem+Pl+Ine+Clt+ga
dáhkkárijs	dáhkkár+Pron+Dem+Pl+Ela
dáhkkárijsge	dáhkkár+Pron+Dem+Pl+Ela+Clt+ge
dáhkkárijsgen	dáhkkár+Pron+Dem+Pl+Ela+Clt+gen
dáhkkárijsga	dáhkkár+Pron+Dem+Pl+Ela+Clt+ga
dáhkkárij	dáhkkár+Pron+Dem+Pl+Com
dáhkkárijge	dáhkkár+Pron+Dem+Pl+Com+Clt+ge
dáhkkárijgen	dáhkkár+Pron+Dem+Pl+Com+Clt+gen
dáhkkárijga	dáhkkár+Pron+Dem+Pl+Com+Clt+ga
dáhkkárijda	dáhkkár+Pron+Dem+Pl+Abe
dáhkkárijdak	dáhkkár+Pron+Dem+Pl+Abe
dáhkkárijdagá	dáhkkár+Pron+Dem+Pl+Abe
dáhkkárijdagi	dáhkkár+Pron+Dem+Pl+Abe
dáhkkárijdage	dáhkkár+Pron+Dem+Pl+Abe+Clt+ge
dáhkkárijdak	dáhkkár+Pron+Dem+Pl+Abe+Clt+ge
dáhkkárijdakge	dáhkkár+Pron+Dem+Pl+Abe+Clt+ge
dáhkkárijdagáge	dáhkkár+Pron+Dem+Pl+Abe+Clt+ge
dáhkkárijdagák	dáhkkár+Pron+Dem+Pl+Abe+Clt+ge
dáhkkárijdagige	dáhkkár+Pron+Dem+Pl+Abe+Clt+ge
dáhkkárijdagik	dáhkkár+Pron+Dem+Pl+Abe+Clt+ge
dáhkkárijdagen	dáhkkár+Pron+Dem+Pl+Abe+Clt+gen
dáhkkárijdakgen	dáhkkár+Pron+Dem+Pl+Abe+Clt+gen
dáhkkárijdagágen	dáhkkár+Pron+Dem+Pl+Abe+Clt+gen
dáhkkárijdagigen	dáhkkár+Pron+Dem+Pl+Abe+Clt+gen
dáhkkárijdaga	dáhkkár+Pron+Dem+Pl+Abe+Clt+ga
dáhkkárijdakga	dáhkkár+Pron+Dem+Pl+Abe+Clt+ga
dáhkkárijdagága	dáhkkár+Pron+Dem+Pl+Abe+Clt+ga
dáhkkárijdagiga	dáhkkár+Pron+Dem+Pl+Abe+Clt+ga
dáhkkárin	dáhkkár+Pron+Dem+Ess
dáhkkáringe	dáhkkár+Pron+Dem+Ess+Clt+ge
dáhkkáringen	dáhkkár+Pron+Dem+Ess+Clt+gen
dáhkkáringa	dáhkkár+Pron+Dem+Ess+Clt+ga
dáhkár	dáhkár+Pron+Dem+Attr
dáhkárge	dáhkár+Pron+Dem+Attr+Clt+ge
dáhkárgen	dáhkár+Pron+Dem+Attr+Clt+gen
dáhkárga	dáhkár+Pron+Dem+Attr+Clt+ga
dáhkárin	dáhkár+Pron+Dem+Ess
dáhkáringe	dáhkár+Pron+Dem+Ess+Clt+ge
dáhkáringen	dáhkár+Pron+Dem+Ess+Clt+gen
dáhkáringa	dáhkár+Pron+Dem+Ess+Clt+ga
dáhkár	dáhkár+Pron+Dem+Sg+Nom
dáhkárge	dáhkár+Pron+Dem+Sg+Nom+Clt+ge
dáhkárgen	dáhkár+Pron+Dem+Sg+Nom+Clt+gen
dáhkárga	dáhkár+Pron+Dem+Sg+Nom+Clt+ga
dáhkára	dáhkár+Pron+Dem+Sg+Gen
dáhkárage	dáhkár+Pron+Dem+Sg+Gen+Clt+ge
dáhkárak	dáhkár+Pron+Dem+Sg+Gen+Clt+ge
dáhkáragen	dáhkár+Pron+Dem+Sg+Gen+Clt+gen
dáhkáraga	dáhkár+Pron+Dem+Sg+Gen+Clt+ga
dáhkárav	dáhkár+Pron+Dem+Sg+Acc
dáhkáravge	dáhkár+Pron+Dem+Sg+Acc+Clt+ge
dáhkáravgen	dáhkár+Pron+Dem+Sg+Acc+Clt+gen
dáhkáravga	dáhkár+Pron+Dem+Sg+Acc+Clt+ga
dáhkárij	dáhkár+Pron+Dem+Sg+Ill
dáhkárijge	dáhkár+Pron+Dem+Sg+Ill+Clt+ge
dáhkárijgen	dáhkár+Pron+Dem+Sg+Ill+Clt+gen
dáhkárijga	dáhkár+Pron+Dem+Sg+Ill+Clt+ga
dáhkárin	dáhkár+Pron+Dem+Sg+Ine
dáhkáringe	dáhkár+Pron+Dem+Sg+Ine+Clt+ge
dáhkáringen	dáhkár+Pron+Dem+Sg+Ine+Clt+gen
dáhkáringa	dáhkár+Pron+Dem+Sg+Ine+Clt+ga
dáhkáris	dáhkár+Pron+Dem+Sg+Ela
dáhkárisge	dáhkár+Pron+Dem+Sg+Ela+Clt+ge
dáhkárisgen	dáhkár+Pron+Dem+Sg+Ela+Clt+gen
dáhkárisga	dáhkár+Pron+Dem+Sg+Ela+Clt+ga
dáhkárjn	dáhkár+Pron+Dem+Sg+Com
dáhkárjnge	dáhkár+Pron+Dem+Sg+Com+Clt+ge
dáhkárjngen	dáhkár+Pron+Dem+Sg+Com+Clt+gen
dáhkárjnga	dáhkár+Pron+Dem+Sg+Com+Clt+ga
dáhkárada	dáhkár+Pron+Dem+Sg+Abe
dáhkáradak	dáhkár+Pron+Dem+Sg+Abe
dáhkáradagá	dáhkár+Pron+Dem+Sg+Abe
dáhkáradagi	dáhkár+Pron+Dem+Sg+Abe
dáhkáradage	dáhkár+Pron+Dem+Sg+Abe+Clt+ge
dáhkáradak	dáhkár+Pron+Dem+Sg+Abe+Clt+ge
dáhkáradakge	dáhkár+Pron+Dem+Sg+Abe+Clt+ge
dáhkáradagáge	dáhkár+Pron+Dem+Sg+Abe+Clt+ge
dáhkáradagák	dáhkár+Pron+Dem+Sg+Abe+Clt+ge
dáhkáradagige	dáhkár+Pron+Dem+Sg+Abe+Clt+ge
dáhkáradagik	dáhkár+Pron+Dem+Sg+Abe+Clt+ge
dáhkáradagen	dáhkár+Pron+Dem+Sg+Abe+Clt+gen
dáhkáradakgen	dáhkár+Pron+Dem+Sg+Abe+Clt+gen
dáhkáradagágen	dáhkár+Pron+Dem+Sg+Abe+Clt+gen
dáhkáradagigen	dáhkár+Pron+Dem+Sg+Abe+Clt+gen
dáhkáradaga	dáhkár+Pron+Dem+Sg+Abe+Clt+ga
dáhkáradakga	dáhkár+Pron+Dem+Sg+Abe+Clt+ga
dáhkáradagága	dáhkár+Pron+Dem+Sg+Abe+Clt+ga
dáhkáradagiga	dáhkár+Pron+Dem+Sg+Abe+Clt+ga
dáhkára	dáhkár+Pron+Dem+Pl+Nom
dáhkárage	dáhkár+Pron+Dem+Pl+Nom+Clt+ge
dáhkárak	dáhkár+Pron+Dem+Pl+Nom+Clt+ge
dáhkáragen	dáhkár+Pron+Dem+Pl+Nom+Clt+gen
dáhkáraga	dáhkár+Pron+Dem+Pl+Nom+Clt+ga
dáhkárij	dáhkár+Pron+Dem+Pl+Gen
dáhkárijge	dáhkár+Pron+Dem+Pl+Gen+Clt+ge
dáhkárijgen	dáhkár+Pron+Dem+Pl+Gen+Clt+gen
dáhkárijga	dáhkár+Pron+Dem+Pl+Gen+Clt+ga
dáhkárijt	dáhkár+Pron+Dem+Pl+Acc
dáhkárijtge	dáhkár+Pron+Dem+Pl+Acc+Clt+ge
dáhkárijtgen	dáhkár+Pron+Dem+Pl+Acc+Clt+gen
dáhkárijtga	dáhkár+Pron+Dem+Pl+Acc+Clt+ga
dáhkárijda	dáhkár+Pron+Dem+Pl+Ill
dáhkárijdage	dáhkár+Pron+Dem+Pl+Ill+Clt+ge
dáhkárijdak	dáhkár+Pron+Dem+Pl+Ill+Clt+ge
dáhkárijdagen	dáhkár+Pron+Dem+Pl+Ill+Clt+gen
dáhkárijdaga	dáhkár+Pron+Dem+Pl+Ill+Clt+ga
dáhkárijn	dáhkár+Pron+Dem+Pl+Ine
dáhkárijnge	dáhkár+Pron+Dem+Pl+Ine+Clt+ge
dáhkárijngen	dáhkár+Pron+Dem+Pl+Ine+Clt+gen
dáhkárijnga	dáhkár+Pron+Dem+Pl+Ine+Clt+ga
dáhkárijs	dáhkár+Pron+Dem+Pl+Ela
dáhkárijsge	dáhkár+Pron+Dem+Pl+Ela+Clt+ge
dáhkárijsgen	dáhkár+Pron+Dem+Pl+Ela+Clt+gen
dáhkárijsga	dáhkár+Pron+Dem+Pl+Ela+Clt+ga
dáhkárij	dáhkár+Pron+Dem+Pl+Com
dáhkárijge	dáhkár+Pron+Dem+Pl+Com+Clt+ge
dáhkárijgen	dáhkár+Pron+Dem+Pl+Com+Clt+gen
dáhkárijga	dáhkár+Pron+Dem+Pl+Com+Clt+ga
dáhkárijda	dáhkár+Pron+Dem+Pl+Abe
dáhkárijdak	dáhkár+Pron+Dem+Pl+Abe
dáhkárijdagá	dáhkár+Pron+Dem+Pl+Abe
dáhkárijdagi	dáhkár+Pron+Dem+Pl+Abe
dáhkárijdage	dáhkár+Pron+Dem+Pl+Abe+Clt+ge
dáhkárijdak	dáhkár+Pron+Dem+Pl+Abe+Clt+ge
dáhkárijdakge	dáhkár+Pron+Dem+Pl+Abe+Clt+ge
dáhkárijdagáge	dáhkár+Pron+Dem+Pl+Abe+Clt+ge
dáhkárijdagák	dáhkár+Pron+Dem+Pl+Abe+Clt+ge
dáhkárijdagige	dáhkár+Pron+Dem+Pl+Abe+Clt+ge
dáhkárijdagik	dáhkár+Pron+Dem+Pl+Abe+Clt+ge
dáhkárijdagen	dáhkár+Pron+Dem+Pl+Abe+Clt+gen
dáhkárijdakgen	dáhkár+Pron+Dem+Pl+Abe+Clt+gen
dáhkárijdagágen	dáhkár+Pron+Dem+Pl+Abe+Clt+gen
dáhkárijdagigen	dáhkár+Pron+Dem+Pl+Abe+Clt+gen
dáhkárijdaga	dáhkár+Pron+Dem+Pl+Abe+Clt+ga
dáhkárijdakga	dáhkár+Pron+Dem+Pl+Abe+Clt+ga
dáhkárijdagága	dáhkár+Pron+Dem+Pl+Abe+Clt+ga
dáhkárijdagiga	dáhkár+Pron+Dem+Pl+Abe+Clt+ga
dáhkárin	dáhkár+Pron+Dem+Ess
dáhkáringe	dáhkár+Pron+Dem+Ess+Clt+ge
dáhkáringen	dáhkár+Pron+Dem+Ess+Clt+gen
dáhkáringa	dáhkár+Pron+Dem+Ess+Clt+ga
dákkir	dákkir+Pron+Dem+Attr
dákkirge	dákkir+Pron+Dem+Attr+Clt+ge
dákkirgen	dákkir+Pron+Dem+Attr+Clt+gen
dákkirga	dákkir+Pron+Dem+Attr+Clt+ga
dákkirin	dákkir+Pron+Dem+Ess
dákkiringe	dákkir+Pron+Dem+Ess+Clt+ge
dákkiringen	dákkir+Pron+Dem+Ess+Clt+gen
dákkiringa	dákkir+Pron+Dem+Ess+Clt+ga
dákkir	dákkir+Pron+Dem+Sg+Nom
dákkirge	dákkir+Pron+Dem+Sg+Nom+Clt+ge
dákkirgen	dákkir+Pron+Dem+Sg+Nom+Clt+gen
dákkirga	dákkir+Pron+Dem+Sg+Nom+Clt+ga
dákkira	dákkir+Pron+Dem+Sg+Gen
dákkirage	dákkir+Pron+Dem+Sg+Gen+Clt+ge
dákkirak	dákkir+Pron+Dem+Sg+Gen+Clt+ge
dákkiragen	dákkir+Pron+Dem+Sg+Gen+Clt+gen
dákkiraga	dákkir+Pron+Dem+Sg+Gen+Clt+ga
dákkirav	dákkir+Pron+Dem+Sg+Acc
dákkiravge	dákkir+Pron+Dem+Sg+Acc+Clt+ge
dákkiravgen	dákkir+Pron+Dem+Sg+Acc+Clt+gen
dákkiravga	dákkir+Pron+Dem+Sg+Acc+Clt+ga
dákkirij	dákkir+Pron+Dem+Sg+Ill
dákkirijge	dákkir+Pron+Dem+Sg+Ill+Clt+ge
dákkirijgen	dákkir+Pron+Dem+Sg+Ill+Clt+gen
dákkirijga	dákkir+Pron+Dem+Sg+Ill+Clt+ga
dákkirin	dákkir+Pron+Dem+Sg+Ine
dákkiringe	dákkir+Pron+Dem+Sg+Ine+Clt+ge
dákkiringen	dákkir+Pron+Dem+Sg+Ine+Clt+gen
dákkiringa	dákkir+Pron+Dem+Sg+Ine+Clt+ga
dákkiris	dákkir+Pron+Dem+Sg+Ela
dákkirisge	dákkir+Pron+Dem+Sg+Ela+Clt+ge
dákkirisgen	dákkir+Pron+Dem+Sg+Ela+Clt+gen
dákkirisga	dákkir+Pron+Dem+Sg+Ela+Clt+ga
dákkirjn	dákkir+Pron+Dem+Sg+Com
dákkirjnge	dákkir+Pron+Dem+Sg+Com+Clt+ge
dákkirjngen	dákkir+Pron+Dem+Sg+Com+Clt+gen
dákkirjnga	dákkir+Pron+Dem+Sg+Com+Clt+ga
dákkirada	dákkir+Pron+Dem+Sg+Abe
dákkiradak	dákkir+Pron+Dem+Sg+Abe
dákkiradagá	dákkir+Pron+Dem+Sg+Abe
dákkiradagi	dákkir+Pron+Dem+Sg+Abe
dákkiradage	dákkir+Pron+Dem+Sg+Abe+Clt+ge
dákkiradak	dákkir+Pron+Dem+Sg+Abe+Clt+ge
dákkiradakge	dákkir+Pron+Dem+Sg+Abe+Clt+ge
dákkiradagáge	dákkir+Pron+Dem+Sg+Abe+Clt+ge
dákkiradagák	dákkir+Pron+Dem+Sg+Abe+Clt+ge
dákkiradagige	dákkir+Pron+Dem+Sg+Abe+Clt+ge
dákkiradagik	dákkir+Pron+Dem+Sg+Abe+Clt+ge
dákkiradagen	dákkir+Pron+Dem+Sg+Abe+Clt+gen
dákkiradakgen	dákkir+Pron+Dem+Sg+Abe+Clt+gen
dákkiradagágen	dákkir+Pron+Dem+Sg+Abe+Clt+gen
dákkiradagigen	dákkir+Pron+Dem+Sg+Abe+Clt+gen
dákkiradaga	dákkir+Pron+Dem+Sg+Abe+Clt+ga
dákkiradakga	dákkir+Pron+Dem+Sg+Abe+Clt+ga
dákkiradagága	dákkir+Pron+Dem+Sg+Abe+Clt+ga
dákkiradagiga	dákkir+Pron+Dem+Sg+Abe+Clt+ga
dákkira	dákkir+Pron+Dem+Pl+Nom
dákkirage	dákkir+Pron+Dem+Pl+Nom+Clt+ge
dákkirak	dákkir+Pron+Dem+Pl+Nom+Clt+ge
dákkiragen	dákkir+Pron+Dem+Pl+Nom+Clt+gen
dákkiraga	dákkir+Pron+Dem+Pl+Nom+Clt+ga
dákkirij	dákkir+Pron+Dem+Pl+Gen
dákkirijge	dákkir+Pron+Dem+Pl+Gen+Clt+ge
dákkirijgen	dákkir+Pron+Dem+Pl+Gen+Clt+gen
dákkirijga	dákkir+Pron+Dem+Pl+Gen+Clt+ga
dákkirijt	dákkir+Pron+Dem+Pl+Acc
dákkirijtge	dákkir+Pron+Dem+Pl+Acc+Clt+ge
dákkirijtgen	dákkir+Pron+Dem+Pl+Acc+Clt+gen
dákkirijtga	dákkir+Pron+Dem+Pl+Acc+Clt+ga
dákkirijda	dákkir+Pron+Dem+Pl+Ill
dákkirijdage	dákkir+Pron+Dem+Pl+Ill+Clt+ge
dákkirijdak	dákkir+Pron+Dem+Pl+Ill+Clt+ge
dákkirijdagen	dákkir+Pron+Dem+Pl+Ill+Clt+gen
dákkirijdaga	dákkir+Pron+Dem+Pl+Ill+Clt+ga
dákkirijn	dákkir+Pron+Dem+Pl+Ine
dákkirijnge	dákkir+Pron+Dem+Pl+Ine+Clt+ge
dákkirijngen	dákkir+Pron+Dem+Pl+Ine+Clt+gen
dákkirijnga	dákkir+Pron+Dem+Pl+Ine+Clt+ga
dákkirijs	dákkir+Pron+Dem+Pl+Ela
dákkirijsge	dákkir+Pron+Dem+Pl+Ela+Clt+ge
dákkirijsgen	dákkir+Pron+Dem+Pl+Ela+Clt+gen
dákkirijsga	dákkir+Pron+Dem+Pl+Ela+Clt+ga
dákkirij	dákkir+Pron+Dem+Pl+Com
dákkirijge	dákkir+Pron+Dem+Pl+Com+Clt+ge
dákkirijgen	dákkir+Pron+Dem+Pl+Com+Clt+gen
dákkirijga	dákkir+Pron+Dem+Pl+Com+Clt+ga
dákkirijda	dákkir+Pron+Dem+Pl+Abe
dákkirijdak	dákkir+Pron+Dem+Pl+Abe
dákkirijdagá	dákkir+Pron+Dem+Pl+Abe
dákkirijdagi	dákkir+Pron+Dem+Pl+Abe
dákkirijdage	dákkir+Pron+Dem+Pl+Abe+Clt+ge
dákkirijdak	dákkir+Pron+Dem+Pl+Abe+Clt+ge
dákkirijdakge	dákkir+Pron+Dem+Pl+Abe+Clt+ge
dákkirijdagáge	dákkir+Pron+Dem+Pl+Abe+Clt+ge
dákkirijdagák	dákkir+Pron+Dem+Pl+Abe+Clt+ge
dákkirijdagige	dákkir+Pron+Dem+Pl+Abe+Clt+ge
dákkirijdagik	dákkir+Pron+Dem+Pl+Abe+Clt+ge
dákkirijdagen	dákkir+Pron+Dem+Pl+Abe+Clt+gen
dákkirijdakgen	dákkir+Pron+Dem+Pl+Abe+Clt+gen
dákkirijdagágen	dákkir+Pron+Dem+Pl+Abe+Clt+gen
dákkirijdagigen	dákkir+Pron+Dem+Pl+Abe+Clt+gen
dákkirijdaga	dákkir+Pron+Dem+Pl+Abe+Clt+ga
dákkirijdakga	dákkir+Pron+Dem+Pl+Abe+Clt+ga
dákkirijdagága	dákkir+Pron+Dem+Pl+Abe+Clt+ga
dákkirijdagiga	dákkir+Pron+Dem+Pl+Abe+Clt+ga
dákkirin	dákkir+Pron+Dem+Ess
dákkiringe	dákkir+Pron+Dem+Ess+Clt+ge
dákkiringen	dákkir+Pron+Dem+Ess+Clt+gen
dákkiringa	dákkir+Pron+Dem+Ess+Clt+ga
dáhkkir	dáhkkir+Pron+Dem+Attr
dáhkkirge	dáhkkir+Pron+Dem+Attr+Clt+ge
dáhkkirgen	dáhkkir+Pron+Dem+Attr+Clt+gen
dáhkkirga	dáhkkir+Pron+Dem+Attr+Clt+ga
dáhkkirin	dáhkkir+Pron+Dem+Ess
dáhkkiringe	dáhkkir+Pron+Dem+Ess+Clt+ge
dáhkkiringen	dáhkkir+Pron+Dem+Ess+Clt+gen
dáhkkiringa	dáhkkir+Pron+Dem+Ess+Clt+ga
dáhkkir	dáhkkir+Pron+Dem+Sg+Nom
dáhkkirge	dáhkkir+Pron+Dem+Sg+Nom+Clt+ge
dáhkkirgen	dáhkkir+Pron+Dem+Sg+Nom+Clt+gen
dáhkkirga	dáhkkir+Pron+Dem+Sg+Nom+Clt+ga
dáhkkira	dáhkkir+Pron+Dem+Sg+Gen
dáhkkirage	dáhkkir+Pron+Dem+Sg+Gen+Clt+ge
dáhkkirak	dáhkkir+Pron+Dem+Sg+Gen+Clt+ge
dáhkkiragen	dáhkkir+Pron+Dem+Sg+Gen+Clt+gen
dáhkkiraga	dáhkkir+Pron+Dem+Sg+Gen+Clt+ga
dáhkkirav	dáhkkir+Pron+Dem+Sg+Acc
dáhkkiravge	dáhkkir+Pron+Dem+Sg+Acc+Clt+ge
dáhkkiravgen	dáhkkir+Pron+Dem+Sg+Acc+Clt+gen
dáhkkiravga	dáhkkir+Pron+Dem+Sg+Acc+Clt+ga
dáhkkirij	dáhkkir+Pron+Dem+Sg+Ill
dáhkkirijge	dáhkkir+Pron+Dem+Sg+Ill+Clt+ge
dáhkkirijgen	dáhkkir+Pron+Dem+Sg+Ill+Clt+gen
dáhkkirijga	dáhkkir+Pron+Dem+Sg+Ill+Clt+ga
dáhkkirin	dáhkkir+Pron+Dem+Sg+Ine
dáhkkiringe	dáhkkir+Pron+Dem+Sg+Ine+Clt+ge
dáhkkiringen	dáhkkir+Pron+Dem+Sg+Ine+Clt+gen
dáhkkiringa	dáhkkir+Pron+Dem+Sg+Ine+Clt+ga
dáhkkiris	dáhkkir+Pron+Dem+Sg+Ela
dáhkkirisge	dáhkkir+Pron+Dem+Sg+Ela+Clt+ge
dáhkkirisgen	dáhkkir+Pron+Dem+Sg+Ela+Clt+gen
dáhkkirisga	dáhkkir+Pron+Dem+Sg+Ela+Clt+ga
dáhkkirjn	dáhkkir+Pron+Dem+Sg+Com
dáhkkirjnge	dáhkkir+Pron+Dem+Sg+Com+Clt+ge
dáhkkirjngen	dáhkkir+Pron+Dem+Sg+Com+Clt+gen
dáhkkirjnga	dáhkkir+Pron+Dem+Sg+Com+Clt+ga
dáhkkirada	dáhkkir+Pron+Dem+Sg+Abe
dáhkkiradak	dáhkkir+Pron+Dem+Sg+Abe
dáhkkiradagá	dáhkkir+Pron+Dem+Sg+Abe
dáhkkiradagi	dáhkkir+Pron+Dem+Sg+Abe
dáhkkiradage	dáhkkir+Pron+Dem+Sg+Abe+Clt+ge
dáhkkiradak	dáhkkir+Pron+Dem+Sg+Abe+Clt+ge
dáhkkiradakge	dáhkkir+Pron+Dem+Sg+Abe+Clt+ge
dáhkkiradagáge	dáhkkir+Pron+Dem+Sg+Abe+Clt+ge
dáhkkiradagák	dáhkkir+Pron+Dem+Sg+Abe+Clt+ge
dáhkkiradagige	dáhkkir+Pron+Dem+Sg+Abe+Clt+ge
dáhkkiradagik	dáhkkir+Pron+Dem+Sg+Abe+Clt+ge
dáhkkiradagen	dáhkkir+Pron+Dem+Sg+Abe+Clt+gen
dáhkkiradakgen	dáhkkir+Pron+Dem+Sg+Abe+Clt+gen
dáhkkiradagágen	dáhkkir+Pron+Dem+Sg+Abe+Clt+gen
dáhkkiradagigen	dáhkkir+Pron+Dem+Sg+Abe+Clt+gen
dáhkkiradaga	dáhkkir+Pron+Dem+Sg+Abe+Clt+ga
dáhkkiradakga	dáhkkir+Pron+Dem+Sg+Abe+Clt+ga
dáhkkiradagága	dáhkkir+Pron+Dem+Sg+Abe+Clt+ga
dáhkkiradagiga	dáhkkir+Pron+Dem+Sg+Abe+Clt+ga
dáhkkira	dáhkkir+Pron+Dem+Pl+Nom
dáhkkirage	dáhkkir+Pron+Dem+Pl+Nom+Clt+ge
dáhkkirak	dáhkkir+Pron+Dem+Pl+Nom+Clt+ge
dáhkkiragen	dáhkkir+Pron+Dem+Pl+Nom+Clt+gen
dáhkkiraga	dáhkkir+Pron+Dem+Pl+Nom+Clt+ga
dáhkkirij	dáhkkir+Pron+Dem+Pl+Gen
dáhkkirijge	dáhkkir+Pron+Dem+Pl+Gen+Clt+ge
dáhkkirijgen	dáhkkir+Pron+Dem+Pl+Gen+Clt+gen
dáhkkirijga	dáhkkir+Pron+Dem+Pl+Gen+Clt+ga
dáhkkirijt	dáhkkir+Pron+Dem+Pl+Acc
dáhkkirijtge	dáhkkir+Pron+Dem+Pl+Acc+Clt+ge
dáhkkirijtgen	dáhkkir+Pron+Dem+Pl+Acc+Clt+gen
dáhkkirijtga	dáhkkir+Pron+Dem+Pl+Acc+Clt+ga
dáhkkirijda	dáhkkir+Pron+Dem+Pl+Ill
dáhkkirijdage	dáhkkir+Pron+Dem+Pl+Ill+Clt+ge
dáhkkirijdak	dáhkkir+Pron+Dem+Pl+Ill+Clt+ge
dáhkkirijdagen	dáhkkir+Pron+Dem+Pl+Ill+Clt+gen
dáhkkirijdaga	dáhkkir+Pron+Dem+Pl+Ill+Clt+ga
dáhkkirijn	dáhkkir+Pron+Dem+Pl+Ine
dáhkkirijnge	dáhkkir+Pron+Dem+Pl+Ine+Clt+ge
dáhkkirijngen	dáhkkir+Pron+Dem+Pl+Ine+Clt+gen
dáhkkirijnga	dáhkkir+Pron+Dem+Pl+Ine+Clt+ga
dáhkkirijs	dáhkkir+Pron+Dem+Pl+Ela
dáhkkirijsge	dáhkkir+Pron+Dem+Pl+Ela+Clt+ge
dáhkkirijsgen	dáhkkir+Pron+Dem+Pl+Ela+Clt+gen
dáhkkirijsga	dáhkkir+Pron+Dem+Pl+Ela+Clt+ga
dáhkkirij	dáhkkir+Pron+Dem+Pl+Com
dáhkkirijge	dáhkkir+Pron+Dem+Pl+Com+Clt+ge
dáhkkirijgen	dáhkkir+Pron+Dem+Pl+Com+Clt+gen
dáhkkirijga	dáhkkir+Pron+Dem+Pl+Com+Clt+ga
dáhkkirijda	dáhkkir+Pron+Dem+Pl+Abe
dáhkkirijdak	dáhkkir+Pron+Dem+Pl+Abe
dáhkkirijdagá	dáhkkir+Pron+Dem+Pl+Abe
dáhkkirijdagi	dáhkkir+Pron+Dem+Pl+Abe
dáhkkirijdage	dáhkkir+Pron+Dem+Pl+Abe+Clt+ge
dáhkkirijdak	dáhkkir+Pron+Dem+Pl+Abe+Clt+ge
dáhkkirijdakge	dáhkkir+Pron+Dem+Pl+Abe+Clt+ge
dáhkkirijdagáge	dáhkkir+Pron+Dem+Pl+Abe+Clt+ge
dáhkkirijdagák	dáhkkir+Pron+Dem+Pl+Abe+Clt+ge
dáhkkirijdagige	dáhkkir+Pron+Dem+Pl+Abe+Clt+ge
dáhkkirijdagik	dáhkkir+Pron+Dem+Pl+Abe+Clt+ge
dáhkkirijdagen	dáhkkir+Pron+Dem+Pl+Abe+Clt+gen
dáhkkirijdakgen	dáhkkir+Pron+Dem+Pl+Abe+Clt+gen
dáhkkirijdagágen	dáhkkir+Pron+Dem+Pl+Abe+Clt+gen
dáhkkirijdagigen	dáhkkir+Pron+Dem+Pl+Abe+Clt+gen
dáhkkirijdaga	dáhkkir+Pron+Dem+Pl+Abe+Clt+ga
dáhkkirijdakga	dáhkkir+Pron+Dem+Pl+Abe+Clt+ga
dáhkkirijdagága	dáhkkir+Pron+Dem+Pl+Abe+Clt+ga
dáhkkirijdagiga	dáhkkir+Pron+Dem+Pl+Abe+Clt+ga
dáhkkirin	dáhkkir+Pron+Dem+Ess
dáhkkiringe	dáhkkir+Pron+Dem+Ess+Clt+ge
dáhkkiringen	dáhkkir+Pron+Dem+Ess+Clt+gen
dáhkkiringa	dáhkkir+Pron+Dem+Ess+Clt+ga
dáhkir	dáhkir+Pron+Dem+Attr
dáhkirge	dáhkir+Pron+Dem+Attr+Clt+ge
dáhkirgen	dáhkir+Pron+Dem+Attr+Clt+gen
dáhkirga	dáhkir+Pron+Dem+Attr+Clt+ga
dáhkirin	dáhkir+Pron+Dem+Ess
dáhkiringe	dáhkir+Pron+Dem+Ess+Clt+ge
dáhkiringen	dáhkir+Pron+Dem+Ess+Clt+gen
dáhkiringa	dáhkir+Pron+Dem+Ess+Clt+ga
dáhkir	dáhkir+Pron+Dem+Sg+Nom
dáhkirge	dáhkir+Pron+Dem+Sg+Nom+Clt+ge
dáhkirgen	dáhkir+Pron+Dem+Sg+Nom+Clt+gen
dáhkirga	dáhkir+Pron+Dem+Sg+Nom+Clt+ga
dáhkira	dáhkir+Pron+Dem+Sg+Gen
dáhkirage	dáhkir+Pron+Dem+Sg+Gen+Clt+ge
dáhkirak	dáhkir+Pron+Dem+Sg+Gen+Clt+ge
dáhkiragen	dáhkir+Pron+Dem+Sg+Gen+Clt+gen
dáhkiraga	dáhkir+Pron+Dem+Sg+Gen+Clt+ga
dáhkirav	dáhkir+Pron+Dem+Sg+Acc
dáhkiravge	dáhkir+Pron+Dem+Sg+Acc+Clt+ge
dáhkiravgen	dáhkir+Pron+Dem+Sg+Acc+Clt+gen
dáhkiravga	dáhkir+Pron+Dem+Sg+Acc+Clt+ga
dáhkirij	dáhkir+Pron+Dem+Sg+Ill
dáhkirijge	dáhkir+Pron+Dem+Sg+Ill+Clt+ge
dáhkirijgen	dáhkir+Pron+Dem+Sg+Ill+Clt+gen
dáhkirijga	dáhkir+Pron+Dem+Sg+Ill+Clt+ga
dáhkirin	dáhkir+Pron+Dem+Sg+Ine
dáhkiringe	dáhkir+Pron+Dem+Sg+Ine+Clt+ge
dáhkiringen	dáhkir+Pron+Dem+Sg+Ine+Clt+gen
dáhkiringa	dáhkir+Pron+Dem+Sg+Ine+Clt+ga
dáhkiris	dáhkir+Pron+Dem+Sg+Ela
dáhkirisge	dáhkir+Pron+Dem+Sg+Ela+Clt+ge
dáhkirisgen	dáhkir+Pron+Dem+Sg+Ela+Clt+gen
dáhkirisga	dáhkir+Pron+Dem+Sg+Ela+Clt+ga
dáhkirjn	dáhkir+Pron+Dem+Sg+Com
dáhkirjnge	dáhkir+Pron+Dem+Sg+Com+Clt+ge
dáhkirjngen	dáhkir+Pron+Dem+Sg+Com+Clt+gen
dáhkirjnga	dáhkir+Pron+Dem+Sg+Com+Clt+ga
dáhkirada	dáhkir+Pron+Dem+Sg+Abe
dáhkiradak	dáhkir+Pron+Dem+Sg+Abe
dáhkiradagá	dáhkir+Pron+Dem+Sg+Abe
dáhkiradagi	dáhkir+Pron+Dem+Sg+Abe
dáhkiradage	dáhkir+Pron+Dem+Sg+Abe+Clt+ge
dáhkiradak	dáhkir+Pron+Dem+Sg+Abe+Clt+ge
dáhkiradakge	dáhkir+Pron+Dem+Sg+Abe+Clt+ge
dáhkiradagáge	dáhkir+Pron+Dem+Sg+Abe+Clt+ge
dáhkiradagák	dáhkir+Pron+Dem+Sg+Abe+Clt+ge
dáhkiradagige	dáhkir+Pron+Dem+Sg+Abe+Clt+ge
dáhkiradagik	dáhkir+Pron+Dem+Sg+Abe+Clt+ge
dáhkiradagen	dáhkir+Pron+Dem+Sg+Abe+Clt+gen
dáhkiradakgen	dáhkir+Pron+Dem+Sg+Abe+Clt+gen
dáhkiradagágen	dáhkir+Pron+Dem+Sg+Abe+Clt+gen
dáhkiradagigen	dáhkir+Pron+Dem+Sg+Abe+Clt+gen
dáhkiradaga	dáhkir+Pron+Dem+Sg+Abe+Clt+ga
dáhkiradakga	dáhkir+Pron+Dem+Sg+Abe+Clt+ga
dáhkiradagága	dáhkir+Pron+Dem+Sg+Abe+Clt+ga
dáhkiradagiga	dáhkir+Pron+Dem+Sg+Abe+Clt+ga
dáhkira	dáhkir+Pron+Dem+Pl+Nom
dáhkirage	dáhkir+Pron+Dem+Pl+Nom+Clt+ge
dáhkirak	dáhkir+Pron+Dem+Pl+Nom+Clt+ge
dáhkiragen	dáhkir+Pron+Dem+Pl+Nom+Clt+gen
dáhkiraga	dáhkir+Pron+Dem+Pl+Nom+Clt+ga
dáhkirij	dáhkir+Pron+Dem+Pl+Gen
dáhkirijge	dáhkir+Pron+Dem+Pl+Gen+Clt+ge
dáhkirijgen	dáhkir+Pron+Dem+Pl+Gen+Clt+gen
dáhkirijga	dáhkir+Pron+Dem+Pl+Gen+Clt+ga
dáhkirijt	dáhkir+Pron+Dem+Pl+Acc
dáhkirijtge	dáhkir+Pron+Dem+Pl+Acc+Clt+ge
dáhkirijtgen	dáhkir+Pron+Dem+Pl+Acc+Clt+gen
dáhkirijtga	dáhkir+Pron+Dem+Pl+Acc+Clt+ga
dáhkirijda	dáhkir+Pron+Dem+Pl+Ill
dáhkirijdage	dáhkir+Pron+Dem+Pl+Ill+Clt+ge
dáhkirijdak	dáhkir+Pron+Dem+Pl+Ill+Clt+ge
dáhkirijdagen	dáhkir+Pron+Dem+Pl+Ill+Clt+gen
dáhkirijdaga	dáhkir+Pron+Dem+Pl+Ill+Clt+ga
dáhkirijn	dáhkir+Pron+Dem+Pl+Ine
dáhkirijnge	dáhkir+Pron+Dem+Pl+Ine+Clt+ge
dáhkirijngen	dáhkir+Pron+Dem+Pl+Ine+Clt+gen
dáhkirijnga	dáhkir+Pron+Dem+Pl+Ine+Clt+ga
dáhkirijs	dáhkir+Pron+Dem+Pl+Ela
dáhkirijsge	dáhkir+Pron+Dem+Pl+Ela+Clt+ge
dáhkirijsgen	dáhkir+Pron+Dem+Pl+Ela+Clt+gen
dáhkirijsga	dáhkir+Pron+Dem+Pl+Ela+Clt+ga
dáhkirij	dáhkir+Pron+Dem+Pl+Com
dáhkirijge	dáhkir+Pron+Dem+Pl+Com+Clt+ge
dáhkirijgen	dáhkir+Pron+Dem+Pl+Com+Clt+gen
dáhkirijga	dáhkir+Pron+Dem+Pl+Com+Clt+ga
dáhkirijda	dáhkir+Pron+Dem+Pl+Abe
dáhkirijdak	dáhkir+Pron+Dem+Pl+Abe
dáhkirijdagá	dáhkir+Pron+Dem+Pl+Abe
dáhkirijdagi	dáhkir+Pron+Dem+Pl+Abe
dáhkirijdage	dáhkir+Pron+Dem+Pl+Abe+Clt+ge
dáhkirijdak	dáhkir+Pron+Dem+Pl+Abe+Clt+ge
dáhkirijdakge	dáhkir+Pron+Dem+Pl+Abe+Clt+ge
dáhkirijdagáge	dáhkir+Pron+Dem+Pl+Abe+Clt+ge
dáhkirijdagák	dáhkir+Pron+Dem+Pl+Abe+Clt+ge
dáhkirijdagige	dáhkir+Pron+Dem+Pl+Abe+Clt+ge
dáhkirijdagik	dáhkir+Pron+Dem+Pl+Abe+Clt+ge
dáhkirijdagen	dáhkir+Pron+Dem+Pl+Abe+Clt+gen
dáhkirijdakgen	dáhkir+Pron+Dem+Pl+Abe+Clt+gen
dáhkirijdagágen	dáhkir+Pron+Dem+Pl+Abe+Clt+gen
dáhkirijdagigen	dáhkir+Pron+Dem+Pl+Abe+Clt+gen
dáhkirijdaga	dáhkir+Pron+Dem+Pl+Abe+Clt+ga
dáhkirijdakga	dáhkir+Pron+Dem+Pl+Abe+Clt+ga
dáhkirijdagága	dáhkir+Pron+Dem+Pl+Abe+Clt+ga
dáhkirijdagiga	dáhkir+Pron+Dem+Pl+Abe+Clt+ga
dáhkirin	dáhkir+Pron+Dem+Ess
dáhkiringe	dáhkir+Pron+Dem+Ess+Clt+ge
dáhkiringen	dáhkir+Pron+Dem+Ess+Clt+gen
dáhkiringa	dáhkir+Pron+Dem+Ess+Clt+ga
duokkár	duokkár+Pron+Dem+Attr
duokkárge	duokkár+Pron+Dem+Attr+Clt+ge
duokkárgen	duokkár+Pron+Dem+Attr+Clt+gen
duokkárga	duokkár+Pron+Dem+Attr+Clt+ga
duokkárin	duokkár+Pron+Dem+Ess
duokkáringe	duokkár+Pron+Dem+Ess+Clt+ge
duokkáringen	duokkár+Pron+Dem+Ess+Clt+gen
duokkáringa	duokkár+Pron+Dem+Ess+Clt+ga
duokkár	duokkár+Pron+Dem+Sg+Nom
duokkárge	duokkár+Pron+Dem+Sg+Nom+Clt+ge
duokkárgen	duokkár+Pron+Dem+Sg+Nom+Clt+gen
duokkárga	duokkár+Pron+Dem+Sg+Nom+Clt+ga
duokkára	duokkár+Pron+Dem+Sg+Gen
duokkárage	duokkár+Pron+Dem+Sg+Gen+Clt+ge
duokkárak	duokkár+Pron+Dem+Sg+Gen+Clt+ge
duokkáragen	duokkár+Pron+Dem+Sg+Gen+Clt+gen
duokkáraga	duokkár+Pron+Dem+Sg+Gen+Clt+ga
duokkárav	duokkár+Pron+Dem+Sg+Acc
duokkáravge	duokkár+Pron+Dem+Sg+Acc+Clt+ge
duokkáravgen	duokkár+Pron+Dem+Sg+Acc+Clt+gen
duokkáravga	duokkár+Pron+Dem+Sg+Acc+Clt+ga
duokkárij	duokkár+Pron+Dem+Sg+Ill
duokkárijge	duokkár+Pron+Dem+Sg+Ill+Clt+ge
duokkárijgen	duokkár+Pron+Dem+Sg+Ill+Clt+gen
duokkárijga	duokkár+Pron+Dem+Sg+Ill+Clt+ga
duokkárin	duokkár+Pron+Dem+Sg+Ine
duokkáringe	duokkár+Pron+Dem+Sg+Ine+Clt+ge
duokkáringen	duokkár+Pron+Dem+Sg+Ine+Clt+gen
duokkáringa	duokkár+Pron+Dem+Sg+Ine+Clt+ga
duokkáris	duokkár+Pron+Dem+Sg+Ela
duokkárisge	duokkár+Pron+Dem+Sg+Ela+Clt+ge
duokkárisgen	duokkár+Pron+Dem+Sg+Ela+Clt+gen
duokkárisga	duokkár+Pron+Dem+Sg+Ela+Clt+ga
duokkárjn	duokkár+Pron+Dem+Sg+Com
duokkárjnge	duokkár+Pron+Dem+Sg+Com+Clt+ge
duokkárjngen	duokkár+Pron+Dem+Sg+Com+Clt+gen
duokkárjnga	duokkár+Pron+Dem+Sg+Com+Clt+ga
duokkárada	duokkár+Pron+Dem+Sg+Abe
duokkáradak	duokkár+Pron+Dem+Sg+Abe
duokkáradagá	duokkár+Pron+Dem+Sg+Abe
duokkáradagi	duokkár+Pron+Dem+Sg+Abe
duokkáradage	duokkár+Pron+Dem+Sg+Abe+Clt+ge
duokkáradak	duokkár+Pron+Dem+Sg+Abe+Clt+ge
duokkáradakge	duokkár+Pron+Dem+Sg+Abe+Clt+ge
duokkáradagáge	duokkár+Pron+Dem+Sg+Abe+Clt+ge
duokkáradagák	duokkár+Pron+Dem+Sg+Abe+Clt+ge
duokkáradagige	duokkár+Pron+Dem+Sg+Abe+Clt+ge
duokkáradagik	duokkár+Pron+Dem+Sg+Abe+Clt+ge
duokkáradagen	duokkár+Pron+Dem+Sg+Abe+Clt+gen
duokkáradakgen	duokkár+Pron+Dem+Sg+Abe+Clt+gen
duokkáradagágen	duokkár+Pron+Dem+Sg+Abe+Clt+gen
duokkáradagigen	duokkár+Pron+Dem+Sg+Abe+Clt+gen
duokkáradaga	duokkár+Pron+Dem+Sg+Abe+Clt+ga
duokkáradakga	duokkár+Pron+Dem+Sg+Abe+Clt+ga
duokkáradagága	duokkár+Pron+Dem+Sg+Abe+Clt+ga
duokkáradagiga	duokkár+Pron+Dem+Sg+Abe+Clt+ga
duokkára	duokkár+Pron+Dem+Pl+Nom
duokkárage	duokkár+Pron+Dem+Pl+Nom+Clt+ge
duokkárak	duokkár+Pron+Dem+Pl+Nom+Clt+ge
duokkáragen	duokkár+Pron+Dem+Pl+Nom+Clt+gen
duokkáraga	duokkár+Pron+Dem+Pl+Nom+Clt+ga
duokkárij	duokkár+Pron+Dem+Pl+Gen
duokkárijge	duokkár+Pron+Dem+Pl+Gen+Clt+ge
duokkárijgen	duokkár+Pron+Dem+Pl+Gen+Clt+gen
duokkárijga	duokkár+Pron+Dem+Pl+Gen+Clt+ga
duokkárijt	duokkár+Pron+Dem+Pl+Acc
duokkárijtge	duokkár+Pron+Dem+Pl+Acc+Clt+ge
duokkárijtgen	duokkár+Pron+Dem+Pl+Acc+Clt+gen
duokkárijtga	duokkár+Pron+Dem+Pl+Acc+Clt+ga
duokkárijda	duokkár+Pron+Dem+Pl+Ill
duokkárijdage	duokkár+Pron+Dem+Pl+Ill+Clt+ge
duokkárijdak	duokkár+Pron+Dem+Pl+Ill+Clt+ge
duokkárijdagen	duokkár+Pron+Dem+Pl+Ill+Clt+gen
duokkárijdaga	duokkár+Pron+Dem+Pl+Ill+Clt+ga
duokkárijn	duokkár+Pron+Dem+Pl+Ine
duokkárijnge	duokkár+Pron+Dem+Pl+Ine+Clt+ge
duokkárijngen	duokkár+Pron+Dem+Pl+Ine+Clt+gen
duokkárijnga	duokkár+Pron+Dem+Pl+Ine+Clt+ga
duokkárijs	duokkár+Pron+Dem+Pl+Ela
duokkárijsge	duokkár+Pron+Dem+Pl+Ela+Clt+ge
duokkárijsgen	duokkár+Pron+Dem+Pl+Ela+Clt+gen
duokkárijsga	duokkár+Pron+Dem+Pl+Ela+Clt+ga
duokkárij	duokkár+Pron+Dem+Pl+Com
duokkárijge	duokkár+Pron+Dem+Pl+Com+Clt+ge
duokkárijgen	duokkár+Pron+Dem+Pl+Com+Clt+gen
duokkárijga	duokkár+Pron+Dem+Pl+Com+Clt+ga
duokkárijda	duokkár+Pron+Dem+Pl+Abe
duokkárijdak	duokkár+Pron+Dem+Pl+Abe
duokkárijdagá	duokkár+Pron+Dem+Pl+Abe
duokkárijdagi	duokkár+Pron+Dem+Pl+Abe
duokkárijdage	duokkár+Pron+Dem+Pl+Abe+Clt+ge
duokkárijdak	duokkár+Pron+Dem+Pl+Abe+Clt+ge
duokkárijdakge	duokkár+Pron+Dem+Pl+Abe+Clt+ge
duokkárijdagáge	duokkár+Pron+Dem+Pl+Abe+Clt+ge
duokkárijdagák	duokkár+Pron+Dem+Pl+Abe+Clt+ge
duokkárijdagige	duokkár+Pron+Dem+Pl+Abe+Clt+ge
duokkárijdagik	duokkár+Pron+Dem+Pl+Abe+Clt+ge
duokkárijdagen	duokkár+Pron+Dem+Pl+Abe+Clt+gen
duokkárijdakgen	duokkár+Pron+Dem+Pl+Abe+Clt+gen
duokkárijdagágen	duokkár+Pron+Dem+Pl+Abe+Clt+gen
duokkárijdagigen	duokkár+Pron+Dem+Pl+Abe+Clt+gen
duokkárijdaga	duokkár+Pron+Dem+Pl+Abe+Clt+ga
duokkárijdakga	duokkár+Pron+Dem+Pl+Abe+Clt+ga
duokkárijdagága	duokkár+Pron+Dem+Pl+Abe+Clt+ga
duokkárijdagiga	duokkár+Pron+Dem+Pl+Abe+Clt+ga
duokkárin	duokkár+Pron+Dem+Ess
duokkáringe	duokkár+Pron+Dem+Ess+Clt+ge
duokkáringen	duokkár+Pron+Dem+Ess+Clt+gen
duokkáringa	duokkár+Pron+Dem+Ess+Clt+ga
duohkkár	duohkkár+Pron+Dem+Attr
duohkkárge	duohkkár+Pron+Dem+Attr+Clt+ge
duohkkárgen	duohkkár+Pron+Dem+Attr+Clt+gen
duohkkárga	duohkkár+Pron+Dem+Attr+Clt+ga
duohkkárin	duohkkár+Pron+Dem+Ess
duohkkáringe	duohkkár+Pron+Dem+Ess+Clt+ge
duohkkáringen	duohkkár+Pron+Dem+Ess+Clt+gen
duohkkáringa	duohkkár+Pron+Dem+Ess+Clt+ga
duohkkár	duohkkár+Pron+Dem+Sg+Nom
duohkkárge	duohkkár+Pron+Dem+Sg+Nom+Clt+ge
duohkkárgen	duohkkár+Pron+Dem+Sg+Nom+Clt+gen
duohkkárga	duohkkár+Pron+Dem+Sg+Nom+Clt+ga
duohkkára	duohkkár+Pron+Dem+Sg+Gen
duohkkárage	duohkkár+Pron+Dem+Sg+Gen+Clt+ge
duohkkárak	duohkkár+Pron+Dem+Sg+Gen+Clt+ge
duohkkáragen	duohkkár+Pron+Dem+Sg+Gen+Clt+gen
duohkkáraga	duohkkár+Pron+Dem+Sg+Gen+Clt+ga
duohkkárav	duohkkár+Pron+Dem+Sg+Acc
duohkkáravge	duohkkár+Pron+Dem+Sg+Acc+Clt+ge
duohkkáravgen	duohkkár+Pron+Dem+Sg+Acc+Clt+gen
duohkkáravga	duohkkár+Pron+Dem+Sg+Acc+Clt+ga
duohkkárij	duohkkár+Pron+Dem+Sg+Ill
duohkkárijge	duohkkár+Pron+Dem+Sg+Ill+Clt+ge
duohkkárijgen	duohkkár+Pron+Dem+Sg+Ill+Clt+gen
duohkkárijga	duohkkár+Pron+Dem+Sg+Ill+Clt+ga
duohkkárin	duohkkár+Pron+Dem+Sg+Ine
duohkkáringe	duohkkár+Pron+Dem+Sg+Ine+Clt+ge
duohkkáringen	duohkkár+Pron+Dem+Sg+Ine+Clt+gen
duohkkáringa	duohkkár+Pron+Dem+Sg+Ine+Clt+ga
duohkkáris	duohkkár+Pron+Dem+Sg+Ela
duohkkárisge	duohkkár+Pron+Dem+Sg+Ela+Clt+ge
duohkkárisgen	duohkkár+Pron+Dem+Sg+Ela+Clt+gen
duohkkárisga	duohkkár+Pron+Dem+Sg+Ela+Clt+ga
duohkkárjn	duohkkár+Pron+Dem+Sg+Com
duohkkárjnge	duohkkár+Pron+Dem+Sg+Com+Clt+ge
duohkkárjngen	duohkkár+Pron+Dem+Sg+Com+Clt+gen
duohkkárjnga	duohkkár+Pron+Dem+Sg+Com+Clt+ga
duohkkárada	duohkkár+Pron+Dem+Sg+Abe
duohkkáradak	duohkkár+Pron+Dem+Sg+Abe
duohkkáradagá	duohkkár+Pron+Dem+Sg+Abe
duohkkáradagi	duohkkár+Pron+Dem+Sg+Abe
duohkkáradage	duohkkár+Pron+Dem+Sg+Abe+Clt+ge
duohkkáradak	duohkkár+Pron+Dem+Sg+Abe+Clt+ge
duohkkáradakge	duohkkár+Pron+Dem+Sg+Abe+Clt+ge
duohkkáradagáge	duohkkár+Pron+Dem+Sg+Abe+Clt+ge
duohkkáradagák	duohkkár+Pron+Dem+Sg+Abe+Clt+ge
duohkkáradagige	duohkkár+Pron+Dem+Sg+Abe+Clt+ge
duohkkáradagik	duohkkár+Pron+Dem+Sg+Abe+Clt+ge
duohkkáradagen	duohkkár+Pron+Dem+Sg+Abe+Clt+gen
duohkkáradakgen	duohkkár+Pron+Dem+Sg+Abe+Clt+gen
duohkkáradagágen	duohkkár+Pron+Dem+Sg+Abe+Clt+gen
duohkkáradagigen	duohkkár+Pron+Dem+Sg+Abe+Clt+gen
duohkkáradaga	duohkkár+Pron+Dem+Sg+Abe+Clt+ga
duohkkáradakga	duohkkár+Pron+Dem+Sg+Abe+Clt+ga
duohkkáradagága	duohkkár+Pron+Dem+Sg+Abe+Clt+ga
duohkkáradagiga	duohkkár+Pron+Dem+Sg+Abe+Clt+ga
duohkkára	duohkkár+Pron+Dem+Pl+Nom
duohkkárage	duohkkár+Pron+Dem+Pl+Nom+Clt+ge
duohkkárak	duohkkár+Pron+Dem+Pl+Nom+Clt+ge
duohkkáragen	duohkkár+Pron+Dem+Pl+Nom+Clt+gen
duohkkáraga	duohkkár+Pron+Dem+Pl+Nom+Clt+ga
duohkkárij	duohkkár+Pron+Dem+Pl+Gen
duohkkárijge	duohkkár+Pron+Dem+Pl+Gen+Clt+ge
duohkkárijgen	duohkkár+Pron+Dem+Pl+Gen+Clt+gen
duohkkárijga	duohkkár+Pron+Dem+Pl+Gen+Clt+ga
duohkkárijt	duohkkár+Pron+Dem+Pl+Acc
duohkkárijtge	duohkkár+Pron+Dem+Pl+Acc+Clt+ge
duohkkárijtgen	duohkkár+Pron+Dem+Pl+Acc+Clt+gen
duohkkárijtga	duohkkár+Pron+Dem+Pl+Acc+Clt+ga
duohkkárijda	duohkkár+Pron+Dem+Pl+Ill
duohkkárijdage	duohkkár+Pron+Dem+Pl+Ill+Clt+ge
duohkkárijdak	duohkkár+Pron+Dem+Pl+Ill+Clt+ge
duohkkárijdagen	duohkkár+Pron+Dem+Pl+Ill+Clt+gen
duohkkárijdaga	duohkkár+Pron+Dem+Pl+Ill+Clt+ga
duohkkárijn	duohkkár+Pron+Dem+Pl+Ine
duohkkárijnge	duohkkár+Pron+Dem+Pl+Ine+Clt+ge
duohkkárijngen	duohkkár+Pron+Dem+Pl+Ine+Clt+gen
duohkkárijnga	duohkkár+Pron+Dem+Pl+Ine+Clt+ga
duohkkárijs	duohkkár+Pron+Dem+Pl+Ela
duohkkárijsge	duohkkár+Pron+Dem+Pl+Ela+Clt+ge
duohkkárijsgen	duohkkár+Pron+Dem+Pl+Ela+Clt+gen
duohkkárijsga	duohkkár+Pron+Dem+Pl+Ela+Clt+ga
duohkkárij	duohkkár+Pron+Dem+Pl+Com
duohkkárijge	duohkkár+Pron+Dem+Pl+Com+Clt+ge
duohkkárijgen	duohkkár+Pron+Dem+Pl+Com+Clt+gen
duohkkárijga	duohkkár+Pron+Dem+Pl+Com+Clt+ga
duohkkárijda	duohkkár+Pron+Dem+Pl+Abe
duohkkárijdak	duohkkár+Pron+Dem+Pl+Abe
duohkkárijdagá	duohkkár+Pron+Dem+Pl+Abe
duohkkárijdagi	duohkkár+Pron+Dem+Pl+Abe
duohkkárijdage	duohkkár+Pron+Dem+Pl+Abe+Clt+ge
duohkkárijdak	duohkkár+Pron+Dem+Pl+Abe+Clt+ge
duohkkárijdakge	duohkkár+Pron+Dem+Pl+Abe+Clt+ge
duohkkárijdagáge	duohkkár+Pron+Dem+Pl+Abe+Clt+ge
duohkkárijdagák	duohkkár+Pron+Dem+Pl+Abe+Clt+ge
duohkkárijdagige	duohkkár+Pron+Dem+Pl+Abe+Clt+ge
duohkkárijdagik	duohkkár+Pron+Dem+Pl+Abe+Clt+ge
duohkkárijdagen	duohkkár+Pron+Dem+Pl+Abe+Clt+gen
duohkkárijdakgen	duohkkár+Pron+Dem+Pl+Abe+Clt+gen
duohkkárijdagágen	duohkkár+Pron+Dem+Pl+Abe+Clt+gen
duohkkárijdagigen	duohkkár+Pron+Dem+Pl+Abe+Clt+gen
duohkkárijdaga	duohkkár+Pron+Dem+Pl+Abe+Clt+ga
duohkkárijdakga	duohkkár+Pron+Dem+Pl+Abe+Clt+ga
duohkkárijdagága	duohkkár+Pron+Dem+Pl+Abe+Clt+ga
duohkkárijdagiga	duohkkár+Pron+Dem+Pl+Abe+Clt+ga
duohkkárin	duohkkár+Pron+Dem+Ess
duohkkáringe	duohkkár+Pron+Dem+Ess+Clt+ge
duohkkáringen	duohkkár+Pron+Dem+Ess+Clt+gen
duohkkáringa	duohkkár+Pron+Dem+Ess+Clt+ga
duohkár	duohkár+Pron+Dem+Attr
duohkárge	duohkár+Pron+Dem+Attr+Clt+ge
duohkárgen	duohkár+Pron+Dem+Attr+Clt+gen
duohkárga	duohkár+Pron+Dem+Attr+Clt+ga
duohkárin	duohkár+Pron+Dem+Ess
duohkáringe	duohkár+Pron+Dem+Ess+Clt+ge
duohkáringen	duohkár+Pron+Dem+Ess+Clt+gen
duohkáringa	duohkár+Pron+Dem+Ess+Clt+ga
duohkár	duohkár+Pron+Dem+Sg+Nom
duohkárge	duohkár+Pron+Dem+Sg+Nom+Clt+ge
duohkárgen	duohkár+Pron+Dem+Sg+Nom+Clt+gen
duohkárga	duohkár+Pron+Dem+Sg+Nom+Clt+ga
duohkára	duohkár+Pron+Dem+Sg+Gen
duohkárage	duohkár+Pron+Dem+Sg+Gen+Clt+ge
duohkárak	duohkár+Pron+Dem+Sg+Gen+Clt+ge
duohkáragen	duohkár+Pron+Dem+Sg+Gen+Clt+gen
duohkáraga	duohkár+Pron+Dem+Sg+Gen+Clt+ga
duohkárav	duohkár+Pron+Dem+Sg+Acc
duohkáravge	duohkár+Pron+Dem+Sg+Acc+Clt+ge
duohkáravgen	duohkár+Pron+Dem+Sg+Acc+Clt+gen
duohkáravga	duohkár+Pron+Dem+Sg+Acc+Clt+ga
duohkárij	duohkár+Pron+Dem+Sg+Ill
duohkárijge	duohkár+Pron+Dem+Sg+Ill+Clt+ge
duohkárijgen	duohkár+Pron+Dem+Sg+Ill+Clt+gen
duohkárijga	duohkár+Pron+Dem+Sg+Ill+Clt+ga
duohkárin	duohkár+Pron+Dem+Sg+Ine
duohkáringe	duohkár+Pron+Dem+Sg+Ine+Clt+ge
duohkáringen	duohkár+Pron+Dem+Sg+Ine+Clt+gen
duohkáringa	duohkár+Pron+Dem+Sg+Ine+Clt+ga
duohkáris	duohkár+Pron+Dem+Sg+Ela
duohkárisge	duohkár+Pron+Dem+Sg+Ela+Clt+ge
duohkárisgen	duohkár+Pron+Dem+Sg+Ela+Clt+gen
duohkárisga	duohkár+Pron+Dem+Sg+Ela+Clt+ga
duohkárjn	duohkár+Pron+Dem+Sg+Com
duohkárjnge	duohkár+Pron+Dem+Sg+Com+Clt+ge
duohkárjngen	duohkár+Pron+Dem+Sg+Com+Clt+gen
duohkárjnga	duohkár+Pron+Dem+Sg+Com+Clt+ga
duohkárada	duohkár+Pron+Dem+Sg+Abe
duohkáradak	duohkár+Pron+Dem+Sg+Abe
duohkáradagá	duohkár+Pron+Dem+Sg+Abe
duohkáradagi	duohkár+Pron+Dem+Sg+Abe
duohkáradage	duohkár+Pron+Dem+Sg+Abe+Clt+ge
duohkáradak	duohkár+Pron+Dem+Sg+Abe+Clt+ge
duohkáradakge	duohkár+Pron+Dem+Sg+Abe+Clt+ge
duohkáradagáge	duohkár+Pron+Dem+Sg+Abe+Clt+ge
duohkáradagák	duohkár+Pron+Dem+Sg+Abe+Clt+ge
duohkáradagige	duohkár+Pron+Dem+Sg+Abe+Clt+ge
duohkáradagik	duohkár+Pron+Dem+Sg+Abe+Clt+ge
duohkáradagen	duohkár+Pron+Dem+Sg+Abe+Clt+gen
duohkáradakgen	duohkár+Pron+Dem+Sg+Abe+Clt+gen
duohkáradagágen	duohkár+Pron+Dem+Sg+Abe+Clt+gen
duohkáradagigen	duohkár+Pron+Dem+Sg+Abe+Clt+gen
duohkáradaga	duohkár+Pron+Dem+Sg+Abe+Clt+ga
duohkáradakga	duohkár+Pron+Dem+Sg+Abe+Clt+ga
duohkáradagága	duohkár+Pron+Dem+Sg+Abe+Clt+ga
duohkáradagiga	duohkár+Pron+Dem+Sg+Abe+Clt+ga
duohkára	duohkár+Pron+Dem+Pl+Nom
duohkárage	duohkár+Pron+Dem+Pl+Nom+Clt+ge
duohkárak	duohkár+Pron+Dem+Pl+Nom+Clt+ge
duohkáragen	duohkár+Pron+Dem+Pl+Nom+Clt+gen
duohkáraga	duohkár+Pron+Dem+Pl+Nom+Clt+ga
duohkárij	duohkár+Pron+Dem+Pl+Gen
duohkárijge	duohkár+Pron+Dem+Pl+Gen+Clt+ge
duohkárijgen	duohkár+Pron+Dem+Pl+Gen+Clt+gen
duohkárijga	duohkár+Pron+Dem+Pl+Gen+Clt+ga
duohkárijt	duohkár+Pron+Dem+Pl+Acc
duohkárijtge	duohkár+Pron+Dem+Pl+Acc+Clt+ge
duohkárijtgen	duohkár+Pron+Dem+Pl+Acc+Clt+gen
duohkárijtga	duohkár+Pron+Dem+Pl+Acc+Clt+ga
duohkárijda	duohkár+Pron+Dem+Pl+Ill
duohkárijdage	duohkár+Pron+Dem+Pl+Ill+Clt+ge
duohkárijdak	duohkár+Pron+Dem+Pl+Ill+Clt+ge
duohkárijdagen	duohkár+Pron+Dem+Pl+Ill+Clt+gen
duohkárijdaga	duohkár+Pron+Dem+Pl+Ill+Clt+ga
duohkárijn	duohkár+Pron+Dem+Pl+Ine
duohkárijnge	duohkár+Pron+Dem+Pl+Ine+Clt+ge
duohkárijngen	duohkár+Pron+Dem+Pl+Ine+Clt+gen
duohkárijnga	duohkár+Pron+Dem+Pl+Ine+Clt+ga
duohkárijs	duohkár+Pron+Dem+Pl+Ela
duohkárijsge	duohkár+Pron+Dem+Pl+Ela+Clt+ge
duohkárijsgen	duohkár+Pron+Dem+Pl+Ela+Clt+gen
duohkárijsga	duohkár+Pron+Dem+Pl+Ela+Clt+ga
duohkárij	duohkár+Pron+Dem+Pl+Com
duohkárijge	duohkár+Pron+Dem+Pl+Com+Clt+ge
duohkárijgen	duohkár+Pron+Dem+Pl+Com+Clt+gen
duohkárijga	duohkár+Pron+Dem+Pl+Com+Clt+ga
duohkárijda	duohkár+Pron+Dem+Pl+Abe
duohkárijdak	duohkár+Pron+Dem+Pl+Abe
duohkárijdagá	duohkár+Pron+Dem+Pl+Abe
duohkárijdagi	duohkár+Pron+Dem+Pl+Abe
duohkárijdage	duohkár+Pron+Dem+Pl+Abe+Clt+ge
duohkárijdak	duohkár+Pron+Dem+Pl+Abe+Clt+ge
duohkárijdakge	duohkár+Pron+Dem+Pl+Abe+Clt+ge
duohkárijdagáge	duohkár+Pron+Dem+Pl+Abe+Clt+ge
duohkárijdagák	duohkár+Pron+Dem+Pl+Abe+Clt+ge
duohkárijdagige	duohkár+Pron+Dem+Pl+Abe+Clt+ge
duohkárijdagik	duohkár+Pron+Dem+Pl+Abe+Clt+ge
duohkárijdagen	duohkár+Pron+Dem+Pl+Abe+Clt+gen
duohkárijdakgen	duohkár+Pron+Dem+Pl+Abe+Clt+gen
duohkárijdagágen	duohkár+Pron+Dem+Pl+Abe+Clt+gen
duohkárijdagigen	duohkár+Pron+Dem+Pl+Abe+Clt+gen
duohkárijdaga	duohkár+Pron+Dem+Pl+Abe+Clt+ga
duohkárijdakga	duohkár+Pron+Dem+Pl+Abe+Clt+ga
duohkárijdagága	duohkár+Pron+Dem+Pl+Abe+Clt+ga
duohkárijdagiga	duohkár+Pron+Dem+Pl+Abe+Clt+ga
duohkárin	duohkár+Pron+Dem+Ess
duohkáringe	duohkár+Pron+Dem+Ess+Clt+ge
duohkáringen	duohkár+Pron+Dem+Ess+Clt+gen
duohkáringa	duohkár+Pron+Dem+Ess+Clt+ga
duokkir	duokkir+Pron+Dem+Attr
duokkirge	duokkir+Pron+Dem+Attr+Clt+ge
duokkirgen	duokkir+Pron+Dem+Attr+Clt+gen
duokkirga	duokkir+Pron+Dem+Attr+Clt+ga
duokkirin	duokkir+Pron+Dem+Ess
duokkiringe	duokkir+Pron+Dem+Ess+Clt+ge
duokkiringen	duokkir+Pron+Dem+Ess+Clt+gen
duokkiringa	duokkir+Pron+Dem+Ess+Clt+ga
duokkir	duokkir+Pron+Dem+Sg+Nom
duokkirge	duokkir+Pron+Dem+Sg+Nom+Clt+ge
duokkirgen	duokkir+Pron+Dem+Sg+Nom+Clt+gen
duokkirga	duokkir+Pron+Dem+Sg+Nom+Clt+ga
duokkira	duokkir+Pron+Dem+Sg+Gen
duokkirage	duokkir+Pron+Dem+Sg+Gen+Clt+ge
duokkirak	duokkir+Pron+Dem+Sg+Gen+Clt+ge
duokkiragen	duokkir+Pron+Dem+Sg+Gen+Clt+gen
duokkiraga	duokkir+Pron+Dem+Sg+Gen+Clt+ga
duokkirav	duokkir+Pron+Dem+Sg+Acc
duokkiravge	duokkir+Pron+Dem+Sg+Acc+Clt+ge
duokkiravgen	duokkir+Pron+Dem+Sg+Acc+Clt+gen
duokkiravga	duokkir+Pron+Dem+Sg+Acc+Clt+ga
duokkirij	duokkir+Pron+Dem+Sg+Ill
duokkirijge	duokkir+Pron+Dem+Sg+Ill+Clt+ge
duokkirijgen	duokkir+Pron+Dem+Sg+Ill+Clt+gen
duokkirijga	duokkir+Pron+Dem+Sg+Ill+Clt+ga
duokkirin	duokkir+Pron+Dem+Sg+Ine
duokkiringe	duokkir+Pron+Dem+Sg+Ine+Clt+ge
duokkiringen	duokkir+Pron+Dem+Sg+Ine+Clt+gen
duokkiringa	duokkir+Pron+Dem+Sg+Ine+Clt+ga
duokkiris	duokkir+Pron+Dem+Sg+Ela
duokkirisge	duokkir+Pron+Dem+Sg+Ela+Clt+ge
duokkirisgen	duokkir+Pron+Dem+Sg+Ela+Clt+gen
duokkirisga	duokkir+Pron+Dem+Sg+Ela+Clt+ga
duokkirjn	duokkir+Pron+Dem+Sg+Com
duokkirjnge	duokkir+Pron+Dem+Sg+Com+Clt+ge
duokkirjngen	duokkir+Pron+Dem+Sg+Com+Clt+gen
duokkirjnga	duokkir+Pron+Dem+Sg+Com+Clt+ga
duokkirada	duokkir+Pron+Dem+Sg+Abe
duokkiradak	duokkir+Pron+Dem+Sg+Abe
duokkiradagá	duokkir+Pron+Dem+Sg+Abe
duokkiradagi	duokkir+Pron+Dem+Sg+Abe
duokkiradage	duokkir+Pron+Dem+Sg+Abe+Clt+ge
duokkiradak	duokkir+Pron+Dem+Sg+Abe+Clt+ge
duokkiradakge	duokkir+Pron+Dem+Sg+Abe+Clt+ge
duokkiradagáge	duokkir+Pron+Dem+Sg+Abe+Clt+ge
duokkiradagák	duokkir+Pron+Dem+Sg+Abe+Clt+ge
duokkiradagige	duokkir+Pron+Dem+Sg+Abe+Clt+ge
duokkiradagik	duokkir+Pron+Dem+Sg+Abe+Clt+ge
duokkiradagen	duokkir+Pron+Dem+Sg+Abe+Clt+gen
duokkiradakgen	duokkir+Pron+Dem+Sg+Abe+Clt+gen
duokkiradagágen	duokkir+Pron+Dem+Sg+Abe+Clt+gen
duokkiradagigen	duokkir+Pron+Dem+Sg+Abe+Clt+gen
duokkiradaga	duokkir+Pron+Dem+Sg+Abe+Clt+ga
duokkiradakga	duokkir+Pron+Dem+Sg+Abe+Clt+ga
duokkiradagága	duokkir+Pron+Dem+Sg+Abe+Clt+ga
duokkiradagiga	duokkir+Pron+Dem+Sg+Abe+Clt+ga
duokkira	duokkir+Pron+Dem+Pl+Nom
duokkirage	duokkir+Pron+Dem+Pl+Nom+Clt+ge
duokkirak	duokkir+Pron+Dem+Pl+Nom+Clt+ge
duokkiragen	duokkir+Pron+Dem+Pl+Nom+Clt+gen
duokkiraga	duokkir+Pron+Dem+Pl+Nom+Clt+ga
duokkirij	duokkir+Pron+Dem+Pl+Gen
duokkirijge	duokkir+Pron+Dem+Pl+Gen+Clt+ge
duokkirijgen	duokkir+Pron+Dem+Pl+Gen+Clt+gen
duokkirijga	duokkir+Pron+Dem+Pl+Gen+Clt+ga
duokkirijt	duokkir+Pron+Dem+Pl+Acc
duokkirijtge	duokkir+Pron+Dem+Pl+Acc+Clt+ge
duokkirijtgen	duokkir+Pron+Dem+Pl+Acc+Clt+gen
duokkirijtga	duokkir+Pron+Dem+Pl+Acc+Clt+ga
duokkirijda	duokkir+Pron+Dem+Pl+Ill
duokkirijdage	duokkir+Pron+Dem+Pl+Ill+Clt+ge
duokkirijdak	duokkir+Pron+Dem+Pl+Ill+Clt+ge
duokkirijdagen	duokkir+Pron+Dem+Pl+Ill+Clt+gen
duokkirijdaga	duokkir+Pron+Dem+Pl+Ill+Clt+ga
duokkirijn	duokkir+Pron+Dem+Pl+Ine
duokkirijnge	duokkir+Pron+Dem+Pl+Ine+Clt+ge
duokkirijngen	duokkir+Pron+Dem+Pl+Ine+Clt+gen
duokkirijnga	duokkir+Pron+Dem+Pl+Ine+Clt+ga
duokkirijs	duokkir+Pron+Dem+Pl+Ela
duokkirijsge	duokkir+Pron+Dem+Pl+Ela+Clt+ge
duokkirijsgen	duokkir+Pron+Dem+Pl+Ela+Clt+gen
duokkirijsga	duokkir+Pron+Dem+Pl+Ela+Clt+ga
duokkirij	duokkir+Pron+Dem+Pl+Com
duokkirijge	duokkir+Pron+Dem+Pl+Com+Clt+ge
duokkirijgen	duokkir+Pron+Dem+Pl+Com+Clt+gen
duokkirijga	duokkir+Pron+Dem+Pl+Com+Clt+ga
duokkirijda	duokkir+Pron+Dem+Pl+Abe
duokkirijdak	duokkir+Pron+Dem+Pl+Abe
duokkirijdagá	duokkir+Pron+Dem+Pl+Abe
duokkirijdagi	duokkir+Pron+Dem+Pl+Abe
duokkirijdage	duokkir+Pron+Dem+Pl+Abe+Clt+ge
duokkirijdak	duokkir+Pron+Dem+Pl+Abe+Clt+ge
duokkirijdakge	duokkir+Pron+Dem+Pl+Abe+Clt+ge
duokkirijdagáge	duokkir+Pron+Dem+Pl+Abe+Clt+ge
duokkirijdagák	duokkir+Pron+Dem+Pl+Abe+Clt+ge
duokkirijdagige	duokkir+Pron+Dem+Pl+Abe+Clt+ge
duokkirijdagik	duokkir+Pron+Dem+Pl+Abe+Clt+ge
duokkirijdagen	duokkir+Pron+Dem+Pl+Abe+Clt+gen
duokkirijdakgen	duokkir+Pron+Dem+Pl+Abe+Clt+gen
duokkirijdagágen	duokkir+Pron+Dem+Pl+Abe+Clt+gen
duokkirijdagigen	duokkir+Pron+Dem+Pl+Abe+Clt+gen
duokkirijdaga	duokkir+Pron+Dem+Pl+Abe+Clt+ga
duokkirijdakga	duokkir+Pron+Dem+Pl+Abe+Clt+ga
duokkirijdagága	duokkir+Pron+Dem+Pl+Abe+Clt+ga
duokkirijdagiga	duokkir+Pron+Dem+Pl+Abe+Clt+ga
duokkirin	duokkir+Pron+Dem+Ess
duokkiringe	duokkir+Pron+Dem+Ess+Clt+ge
duokkiringen	duokkir+Pron+Dem+Ess+Clt+gen
duokkiringa	duokkir+Pron+Dem+Ess+Clt+ga
duohkkir	duohkkir+Pron+Dem+Attr
duohkkirge	duohkkir+Pron+Dem+Attr+Clt+ge
duohkkirgen	duohkkir+Pron+Dem+Attr+Clt+gen
duohkkirga	duohkkir+Pron+Dem+Attr+Clt+ga
duohkkirin	duohkkir+Pron+Dem+Ess
duohkkiringe	duohkkir+Pron+Dem+Ess+Clt+ge
duohkkiringen	duohkkir+Pron+Dem+Ess+Clt+gen
duohkkiringa	duohkkir+Pron+Dem+Ess+Clt+ga
duohkkir	duohkkir+Pron+Dem+Sg+Nom
duohkkirge	duohkkir+Pron+Dem+Sg+Nom+Clt+ge
duohkkirgen	duohkkir+Pron+Dem+Sg+Nom+Clt+gen
duohkkirga	duohkkir+Pron+Dem+Sg+Nom+Clt+ga
duohkkira	duohkkir+Pron+Dem+Sg+Gen
duohkkirage	duohkkir+Pron+Dem+Sg+Gen+Clt+ge
duohkkirak	duohkkir+Pron+Dem+Sg+Gen+Clt+ge
duohkkiragen	duohkkir+Pron+Dem+Sg+Gen+Clt+gen
duohkkiraga	duohkkir+Pron+Dem+Sg+Gen+Clt+ga
duohkkirav	duohkkir+Pron+Dem+Sg+Acc
duohkkiravge	duohkkir+Pron+Dem+Sg+Acc+Clt+ge
duohkkiravgen	duohkkir+Pron+Dem+Sg+Acc+Clt+gen
duohkkiravga	duohkkir+Pron+Dem+Sg+Acc+Clt+ga
duohkkirij	duohkkir+Pron+Dem+Sg+Ill
duohkkirijge	duohkkir+Pron+Dem+Sg+Ill+Clt+ge
duohkkirijgen	duohkkir+Pron+Dem+Sg+Ill+Clt+gen
duohkkirijga	duohkkir+Pron+Dem+Sg+Ill+Clt+ga
duohkkirin	duohkkir+Pron+Dem+Sg+Ine
duohkkiringe	duohkkir+Pron+Dem+Sg+Ine+Clt+ge
duohkkiringen	duohkkir+Pron+Dem+Sg+Ine+Clt+gen
duohkkiringa	duohkkir+Pron+Dem+Sg+Ine+Clt+ga
duohkkiris	duohkkir+Pron+Dem+Sg+Ela
duohkkirisge	duohkkir+Pron+Dem+Sg+Ela+Clt+ge
duohkkirisgen	duohkkir+Pron+Dem+Sg+Ela+Clt+gen
duohkkirisga	duohkkir+Pron+Dem+Sg+Ela+Clt+ga
duohkkirjn	duohkkir+Pron+Dem+Sg+Com
duohkkirjnge	duohkkir+Pron+Dem+Sg+Com+Clt+ge
duohkkirjngen	duohkkir+Pron+Dem+Sg+Com+Clt+gen
duohkkirjnga	duohkkir+Pron+Dem+Sg+Com+Clt+ga
duohkkirada	duohkkir+Pron+Dem+Sg+Abe
duohkkiradak	duohkkir+Pron+Dem+Sg+Abe
duohkkiradagá	duohkkir+Pron+Dem+Sg+Abe
duohkkiradagi	duohkkir+Pron+Dem+Sg+Abe
duohkkiradage	duohkkir+Pron+Dem+Sg+Abe+Clt+ge
duohkkiradak	duohkkir+Pron+Dem+Sg+Abe+Clt+ge
duohkkiradakge	duohkkir+Pron+Dem+Sg+Abe+Clt+ge
duohkkiradagáge	duohkkir+Pron+Dem+Sg+Abe+Clt+ge
duohkkiradagák	duohkkir+Pron+Dem+Sg+Abe+Clt+ge
duohkkiradagige	duohkkir+Pron+Dem+Sg+Abe+Clt+ge
duohkkiradagik	duohkkir+Pron+Dem+Sg+Abe+Clt+ge
duohkkiradagen	duohkkir+Pron+Dem+Sg+Abe+Clt+gen
duohkkiradakgen	duohkkir+Pron+Dem+Sg+Abe+Clt+gen
duohkkiradagágen	duohkkir+Pron+Dem+Sg+Abe+Clt+gen
duohkkiradagigen	duohkkir+Pron+Dem+Sg+Abe+Clt+gen
duohkkiradaga	duohkkir+Pron+Dem+Sg+Abe+Clt+ga
duohkkiradakga	duohkkir+Pron+Dem+Sg+Abe+Clt+ga
duohkkiradagága	duohkkir+Pron+Dem+Sg+Abe+Clt+ga
duohkkiradagiga	duohkkir+Pron+Dem+Sg+Abe+Clt+ga
duohkkira	duohkkir+Pron+Dem+Pl+Nom
duohkkirage	duohkkir+Pron+Dem+Pl+Nom+Clt+ge
duohkkirak	duohkkir+Pron+Dem+Pl+Nom+Clt+ge
duohkkiragen	duohkkir+Pron+Dem+Pl+Nom+Clt+gen
duohkkiraga	duohkkir+Pron+Dem+Pl+Nom+Clt+ga
duohkkirij	duohkkir+Pron+Dem+Pl+Gen
duohkkirijge	duohkkir+Pron+Dem+Pl+Gen+Clt+ge
duohkkirijgen	duohkkir+Pron+Dem+Pl+Gen+Clt+gen
duohkkirijga	duohkkir+Pron+Dem+Pl+Gen+Clt+ga
duohkkirijt	duohkkir+Pron+Dem+Pl+Acc
duohkkirijtge	duohkkir+Pron+Dem+Pl+Acc+Clt+ge
duohkkirijtgen	duohkkir+Pron+Dem+Pl+Acc+Clt+gen
duohkkirijtga	duohkkir+Pron+Dem+Pl+Acc+Clt+ga
duohkkirijda	duohkkir+Pron+Dem+Pl+Ill
duohkkirijdage	duohkkir+Pron+Dem+Pl+Ill+Clt+ge
duohkkirijdak	duohkkir+Pron+Dem+Pl+Ill+Clt+ge
duohkkirijdagen	duohkkir+Pron+Dem+Pl+Ill+Clt+gen
duohkkirijdaga	duohkkir+Pron+Dem+Pl+Ill+Clt+ga
duohkkirijn	duohkkir+Pron+Dem+Pl+Ine
duohkkirijnge	duohkkir+Pron+Dem+Pl+Ine+Clt+ge
duohkkirijngen	duohkkir+Pron+Dem+Pl+Ine+Clt+gen
duohkkirijnga	duohkkir+Pron+Dem+Pl+Ine+Clt+ga
duohkkirijs	duohkkir+Pron+Dem+Pl+Ela
duohkkirijsge	duohkkir+Pron+Dem+Pl+Ela+Clt+ge
duohkkirijsgen	duohkkir+Pron+Dem+Pl+Ela+Clt+gen
duohkkirijsga	duohkkir+Pron+Dem+Pl+Ela+Clt+ga
duohkkirij	duohkkir+Pron+Dem+Pl+Com
duohkkirijge	duohkkir+Pron+Dem+Pl+Com+Clt+ge
duohkkirijgen	duohkkir+Pron+Dem+Pl+Com+Clt+gen
duohkkirijga	duohkkir+Pron+Dem+Pl+Com+Clt+ga
duohkkirijda	duohkkir+Pron+Dem+Pl+Abe
duohkkirijdak	duohkkir+Pron+Dem+Pl+Abe
duohkkirijdagá	duohkkir+Pron+Dem+Pl+Abe
duohkkirijdagi	duohkkir+Pron+Dem+Pl+Abe
duohkkirijdage	duohkkir+Pron+Dem+Pl+Abe+Clt+ge
duohkkirijdak	duohkkir+Pron+Dem+Pl+Abe+Clt+ge
duohkkirijdakge	duohkkir+Pron+Dem+Pl+Abe+Clt+ge
duohkkirijdagáge	duohkkir+Pron+Dem+Pl+Abe+Clt+ge
duohkkirijdagák	duohkkir+Pron+Dem+Pl+Abe+Clt+ge
duohkkirijdagige	duohkkir+Pron+Dem+Pl+Abe+Clt+ge
duohkkirijdagik	duohkkir+Pron+Dem+Pl+Abe+Clt+ge
duohkkirijdagen	duohkkir+Pron+Dem+Pl+Abe+Clt+gen
duohkkirijdakgen	duohkkir+Pron+Dem+Pl+Abe+Clt+gen
duohkkirijdagágen	duohkkir+Pron+Dem+Pl+Abe+Clt+gen
duohkkirijdagigen	duohkkir+Pron+Dem+Pl+Abe+Clt+gen
duohkkirijdaga	duohkkir+Pron+Dem+Pl+Abe+Clt+ga
duohkkirijdakga	duohkkir+Pron+Dem+Pl+Abe+Clt+ga
duohkkirijdagága	duohkkir+Pron+Dem+Pl+Abe+Clt+ga
duohkkirijdagiga	duohkkir+Pron+Dem+Pl+Abe+Clt+ga
duohkkirin	duohkkir+Pron+Dem+Ess
duohkkiringe	duohkkir+Pron+Dem+Ess+Clt+ge
duohkkiringen	duohkkir+Pron+Dem+Ess+Clt+gen
duohkkiringa	duohkkir+Pron+Dem+Ess+Clt+ga
duohkir	duohkir+Pron+Dem+Attr
duohkirge	duohkir+Pron+Dem+Attr+Clt+ge
duohkirgen	duohkir+Pron+Dem+Attr+Clt+gen
duohkirga	duohkir+Pron+Dem+Attr+Clt+ga
duohkirin	duohkir+Pron+Dem+Ess
duohkiringe	duohkir+Pron+Dem+Ess+Clt+ge
duohkiringen	duohkir+Pron+Dem+Ess+Clt+gen
duohkiringa	duohkir+Pron+Dem+Ess+Clt+ga
duohkir	duohkir+Pron+Dem+Sg+Nom
duohkirge	duohkir+Pron+Dem+Sg+Nom+Clt+ge
duohkirgen	duohkir+Pron+Dem+Sg+Nom+Clt+gen
duohkirga	duohkir+Pron+Dem+Sg+Nom+Clt+ga
duohkira	duohkir+Pron+Dem+Sg+Gen
duohkirage	duohkir+Pron+Dem+Sg+Gen+Clt+ge
duohkirak	duohkir+Pron+Dem+Sg+Gen+Clt+ge
duohkiragen	duohkir+Pron+Dem+Sg+Gen+Clt+gen
duohkiraga	duohkir+Pron+Dem+Sg+Gen+Clt+ga
duohkirav	duohkir+Pron+Dem+Sg+Acc
duohkiravge	duohkir+Pron+Dem+Sg+Acc+Clt+ge
duohkiravgen	duohkir+Pron+Dem+Sg+Acc+Clt+gen
duohkiravga	duohkir+Pron+Dem+Sg+Acc+Clt+ga
duohkirij	duohkir+Pron+Dem+Sg+Ill
duohkirijge	duohkir+Pron+Dem+Sg+Ill+Clt+ge
duohkirijgen	duohkir+Pron+Dem+Sg+Ill+Clt+gen
duohkirijga	duohkir+Pron+Dem+Sg+Ill+Clt+ga
duohkirin	duohkir+Pron+Dem+Sg+Ine
duohkiringe	duohkir+Pron+Dem+Sg+Ine+Clt+ge
duohkiringen	duohkir+Pron+Dem+Sg+Ine+Clt+gen
duohkiringa	duohkir+Pron+Dem+Sg+Ine+Clt+ga
duohkiris	duohkir+Pron+Dem+Sg+Ela
duohkirisge	duohkir+Pron+Dem+Sg+Ela+Clt+ge
duohkirisgen	duohkir+Pron+Dem+Sg+Ela+Clt+gen
duohkirisga	duohkir+Pron+Dem+Sg+Ela+Clt+ga
duohkirjn	duohkir+Pron+Dem+Sg+Com
duohkirjnge	duohkir+Pron+Dem+Sg+Com+Clt+ge
duohkirjngen	duohkir+Pron+Dem+Sg+Com+Clt+gen
duohkirjnga	duohkir+Pron+Dem+Sg+Com+Clt+ga
duohkirada	duohkir+Pron+Dem+Sg+Abe
duohkiradak	duohkir+Pron+Dem+Sg+Abe
duohkiradagá	duohkir+Pron+Dem+Sg+Abe
duohkiradagi	duohkir+Pron+Dem+Sg+Abe
duohkiradage	duohkir+Pron+Dem+Sg+Abe+Clt+ge
duohkiradak	duohkir+Pron+Dem+Sg+Abe+Clt+ge
duohkiradakge	duohkir+Pron+Dem+Sg+Abe+Clt+ge
duohkiradagáge	duohkir+Pron+Dem+Sg+Abe+Clt+ge
duohkiradagák	duohkir+Pron+Dem+Sg+Abe+Clt+ge
duohkiradagige	duohkir+Pron+Dem+Sg+Abe+Clt+ge
duohkiradagik	duohkir+Pron+Dem+Sg+Abe+Clt+ge
duohkiradagen	duohkir+Pron+Dem+Sg+Abe+Clt+gen
duohkiradakgen	duohkir+Pron+Dem+Sg+Abe+Clt+gen
duohkiradagágen	duohkir+Pron+Dem+Sg+Abe+Clt+gen
duohkiradagigen	duohkir+Pron+Dem+Sg+Abe+Clt+gen
duohkiradaga	duohkir+Pron+Dem+Sg+Abe+Clt+ga
duohkiradakga	duohkir+Pron+Dem+Sg+Abe+Clt+ga
duohkiradagága	duohkir+Pron+Dem+Sg+Abe+Clt+ga
duohkiradagiga	duohkir+Pron+Dem+Sg+Abe+Clt+ga
duohkira	duohkir+Pron+Dem+Pl+Nom
duohkirage	duohkir+Pron+Dem+Pl+Nom+Clt+ge
duohkirak	duohkir+Pron+Dem+Pl+Nom+Clt+ge
duohkiragen	duohkir+Pron+Dem+Pl+Nom+Clt+gen
duohkiraga	duohkir+Pron+Dem+Pl+Nom+Clt+ga
duohkirij	duohkir+Pron+Dem+Pl+Gen
duohkirijge	duohkir+Pron+Dem+Pl+Gen+Clt+ge
duohkirijgen	duohkir+Pron+Dem+Pl+Gen+Clt+gen
duohkirijga	duohkir+Pron+Dem+Pl+Gen+Clt+ga
duohkirijt	duohkir+Pron+Dem+Pl+Acc
duohkirijtge	duohkir+Pron+Dem+Pl+Acc+Clt+ge
duohkirijtgen	duohkir+Pron+Dem+Pl+Acc+Clt+gen
duohkirijtga	duohkir+Pron+Dem+Pl+Acc+Clt+ga
duohkirijda	duohkir+Pron+Dem+Pl+Ill
duohkirijdage	duohkir+Pron+Dem+Pl+Ill+Clt+ge
duohkirijdak	duohkir+Pron+Dem+Pl+Ill+Clt+ge
duohkirijdagen	duohkir+Pron+Dem+Pl+Ill+Clt+gen
duohkirijdaga	duohkir+Pron+Dem+Pl+Ill+Clt+ga
duohkirijn	duohkir+Pron+Dem+Pl+Ine
duohkirijnge	duohkir+Pron+Dem+Pl+Ine+Clt+ge
duohkirijngen	duohkir+Pron+Dem+Pl+Ine+Clt+gen
duohkirijnga	duohkir+Pron+Dem+Pl+Ine+Clt+ga
duohkirijs	duohkir+Pron+Dem+Pl+Ela
duohkirijsge	duohkir+Pron+Dem+Pl+Ela+Clt+ge
duohkirijsgen	duohkir+Pron+Dem+Pl+Ela+Clt+gen
duohkirijsga	duohkir+Pron+Dem+Pl+Ela+Clt+ga
duohkirij	duohkir+Pron+Dem+Pl+Com
duohkirijge	duohkir+Pron+Dem+Pl+Com+Clt+ge
duohkirijgen	duohkir+Pron+Dem+Pl+Com+Clt+gen
duohkirijga	duohkir+Pron+Dem+Pl+Com+Clt+ga
duohkirijda	duohkir+Pron+Dem+Pl+Abe
duohkirijdak	duohkir+Pron+Dem+Pl+Abe
duohkirijdagá	duohkir+Pron+Dem+Pl+Abe
duohkirijdagi	duohkir+Pron+Dem+Pl+Abe
duohkirijdage	duohkir+Pron+Dem+Pl+Abe+Clt+ge
duohkirijdak	duohkir+Pron+Dem+Pl+Abe+Clt+ge
duohkirijdakge	duohkir+Pron+Dem+Pl+Abe+Clt+ge
duohkirijdagáge	duohkir+Pron+Dem+Pl+Abe+Clt+ge
duohkirijdagák	duohkir+Pron+Dem+Pl+Abe+Clt+ge
duohkirijdagige	duohkir+Pron+Dem+Pl+Abe+Clt+ge
duohkirijdagik	duohkir+Pron+Dem+Pl+Abe+Clt+ge
duohkirijdagen	duohkir+Pron+Dem+Pl+Abe+Clt+gen
duohkirijdakgen	duohkir+Pron+Dem+Pl+Abe+Clt+gen
duohkirijdagágen	duohkir+Pron+Dem+Pl+Abe+Clt+gen
duohkirijdagigen	duohkir+Pron+Dem+Pl+Abe+Clt+gen
duohkirijdaga	duohkir+Pron+Dem+Pl+Abe+Clt+ga
duohkirijdakga	duohkir+Pron+Dem+Pl+Abe+Clt+ga
duohkirijdagága	duohkir+Pron+Dem+Pl+Abe+Clt+ga
duohkirijdagiga	duohkir+Pron+Dem+Pl+Abe+Clt+ga
duohkirin	duohkir+Pron+Dem+Ess
duohkiringe	duohkir+Pron+Dem+Ess+Clt+ge
duohkiringen	duohkir+Pron+Dem+Ess+Clt+gen
duohkiringa	duohkir+Pron+Dem+Ess+Clt+ga
diekkár	diekkár+Pron+Dem+Attr
diekkárge	diekkár+Pron+Dem+Attr+Clt+ge
diekkárgen	diekkár+Pron+Dem+Attr+Clt+gen
diekkárga	diekkár+Pron+Dem+Attr+Clt+ga
diekkárin	diekkár+Pron+Dem+Ess
diekkáringe	diekkár+Pron+Dem+Ess+Clt+ge
diekkáringen	diekkár+Pron+Dem+Ess+Clt+gen
diekkáringa	diekkár+Pron+Dem+Ess+Clt+ga
diekkár	diekkár+Pron+Dem+Sg+Nom
diekkárge	diekkár+Pron+Dem+Sg+Nom+Clt+ge
diekkárgen	diekkár+Pron+Dem+Sg+Nom+Clt+gen
diekkárga	diekkár+Pron+Dem+Sg+Nom+Clt+ga
diekkára	diekkár+Pron+Dem+Sg+Gen
diekkárage	diekkár+Pron+Dem+Sg+Gen+Clt+ge
diekkárak	diekkár+Pron+Dem+Sg+Gen+Clt+ge
diekkáragen	diekkár+Pron+Dem+Sg+Gen+Clt+gen
diekkáraga	diekkár+Pron+Dem+Sg+Gen+Clt+ga
diekkárav	diekkár+Pron+Dem+Sg+Acc
diekkáravge	diekkár+Pron+Dem+Sg+Acc+Clt+ge
diekkáravgen	diekkár+Pron+Dem+Sg+Acc+Clt+gen
diekkáravga	diekkár+Pron+Dem+Sg+Acc+Clt+ga
diekkárij	diekkár+Pron+Dem+Sg+Ill
diekkárijge	diekkár+Pron+Dem+Sg+Ill+Clt+ge
diekkárijgen	diekkár+Pron+Dem+Sg+Ill+Clt+gen
diekkárijga	diekkár+Pron+Dem+Sg+Ill+Clt+ga
diekkárin	diekkár+Pron+Dem+Sg+Ine
diekkáringe	diekkár+Pron+Dem+Sg+Ine+Clt+ge
diekkáringen	diekkár+Pron+Dem+Sg+Ine+Clt+gen
diekkáringa	diekkár+Pron+Dem+Sg+Ine+Clt+ga
diekkáris	diekkár+Pron+Dem+Sg+Ela
diekkárisge	diekkár+Pron+Dem+Sg+Ela+Clt+ge
diekkárisgen	diekkár+Pron+Dem+Sg+Ela+Clt+gen
diekkárisga	diekkár+Pron+Dem+Sg+Ela+Clt+ga
diekkárjn	diekkár+Pron+Dem+Sg+Com
diekkárjnge	diekkár+Pron+Dem+Sg+Com+Clt+ge
diekkárjngen	diekkár+Pron+Dem+Sg+Com+Clt+gen
diekkárjnga	diekkár+Pron+Dem+Sg+Com+Clt+ga
diekkárada	diekkár+Pron+Dem+Sg+Abe
diekkáradak	diekkár+Pron+Dem+Sg+Abe
diekkáradagá	diekkár+Pron+Dem+Sg+Abe
diekkáradagi	diekkár+Pron+Dem+Sg+Abe
diekkáradage	diekkár+Pron+Dem+Sg+Abe+Clt+ge
diekkáradak	diekkár+Pron+Dem+Sg+Abe+Clt+ge
diekkáradakge	diekkár+Pron+Dem+Sg+Abe+Clt+ge
diekkáradagáge	diekkár+Pron+Dem+Sg+Abe+Clt+ge
diekkáradagák	diekkár+Pron+Dem+Sg+Abe+Clt+ge
diekkáradagige	diekkár+Pron+Dem+Sg+Abe+Clt+ge
diekkáradagik	diekkár+Pron+Dem+Sg+Abe+Clt+ge
diekkáradagen	diekkár+Pron+Dem+Sg+Abe+Clt+gen
diekkáradakgen	diekkár+Pron+Dem+Sg+Abe+Clt+gen
diekkáradagágen	diekkár+Pron+Dem+Sg+Abe+Clt+gen
diekkáradagigen	diekkár+Pron+Dem+Sg+Abe+Clt+gen
diekkáradaga	diekkár+Pron+Dem+Sg+Abe+Clt+ga
diekkáradakga	diekkár+Pron+Dem+Sg+Abe+Clt+ga
diekkáradagága	diekkár+Pron+Dem+Sg+Abe+Clt+ga
diekkáradagiga	diekkár+Pron+Dem+Sg+Abe+Clt+ga
diekkára	diekkár+Pron+Dem+Pl+Nom
diekkárage	diekkár+Pron+Dem+Pl+Nom+Clt+ge
diekkárak	diekkár+Pron+Dem+Pl+Nom+Clt+ge
diekkáragen	diekkár+Pron+Dem+Pl+Nom+Clt+gen
diekkáraga	diekkár+Pron+Dem+Pl+Nom+Clt+ga
diekkárij	diekkár+Pron+Dem+Pl+Gen
diekkárijge	diekkár+Pron+Dem+Pl+Gen+Clt+ge
diekkárijgen	diekkár+Pron+Dem+Pl+Gen+Clt+gen
diekkárijga	diekkár+Pron+Dem+Pl+Gen+Clt+ga
diekkárijt	diekkár+Pron+Dem+Pl+Acc
diekkárijtge	diekkár+Pron+Dem+Pl+Acc+Clt+ge
diekkárijtgen	diekkár+Pron+Dem+Pl+Acc+Clt+gen
diekkárijtga	diekkár+Pron+Dem+Pl+Acc+Clt+ga
diekkárijda	diekkár+Pron+Dem+Pl+Ill
diekkárijdage	diekkár+Pron+Dem+Pl+Ill+Clt+ge
diekkárijdak	diekkár+Pron+Dem+Pl+Ill+Clt+ge
diekkárijdagen	diekkár+Pron+Dem+Pl+Ill+Clt+gen
diekkárijdaga	diekkár+Pron+Dem+Pl+Ill+Clt+ga
diekkárijn	diekkár+Pron+Dem+Pl+Ine
diekkárijnge	diekkár+Pron+Dem+Pl+Ine+Clt+ge
diekkárijngen	diekkár+Pron+Dem+Pl+Ine+Clt+gen
diekkárijnga	diekkár+Pron+Dem+Pl+Ine+Clt+ga
diekkárijs	diekkár+Pron+Dem+Pl+Ela
diekkárijsge	diekkár+Pron+Dem+Pl+Ela+Clt+ge
diekkárijsgen	diekkár+Pron+Dem+Pl+Ela+Clt+gen
diekkárijsga	diekkár+Pron+Dem+Pl+Ela+Clt+ga
diekkárij	diekkár+Pron+Dem+Pl+Com
diekkárijge	diekkár+Pron+Dem+Pl+Com+Clt+ge
diekkárijgen	diekkár+Pron+Dem+Pl+Com+Clt+gen
diekkárijga	diekkár+Pron+Dem+Pl+Com+Clt+ga
diekkárijda	diekkár+Pron+Dem+Pl+Abe
diekkárijdak	diekkár+Pron+Dem+Pl+Abe
diekkárijdagá	diekkár+Pron+Dem+Pl+Abe
diekkárijdagi	diekkár+Pron+Dem+Pl+Abe
diekkárijdage	diekkár+Pron+Dem+Pl+Abe+Clt+ge
diekkárijdak	diekkár+Pron+Dem+Pl+Abe+Clt+ge
diekkárijdakge	diekkár+Pron+Dem+Pl+Abe+Clt+ge
diekkárijdagáge	diekkár+Pron+Dem+Pl+Abe+Clt+ge
diekkárijdagák	diekkár+Pron+Dem+Pl+Abe+Clt+ge
diekkárijdagige	diekkár+Pron+Dem+Pl+Abe+Clt+ge
diekkárijdagik	diekkár+Pron+Dem+Pl+Abe+Clt+ge
diekkárijdagen	diekkár+Pron+Dem+Pl+Abe+Clt+gen
diekkárijdakgen	diekkár+Pron+Dem+Pl+Abe+Clt+gen
diekkárijdagágen	diekkár+Pron+Dem+Pl+Abe+Clt+gen
diekkárijdagigen	diekkár+Pron+Dem+Pl+Abe+Clt+gen
diekkárijdaga	diekkár+Pron+Dem+Pl+Abe+Clt+ga
diekkárijdakga	diekkár+Pron+Dem+Pl+Abe+Clt+ga
diekkárijdagága	diekkár+Pron+Dem+Pl+Abe+Clt+ga
diekkárijdagiga	diekkár+Pron+Dem+Pl+Abe+Clt+ga
diekkárin	diekkár+Pron+Dem+Ess
diekkáringe	diekkár+Pron+Dem+Ess+Clt+ge
diekkáringen	diekkár+Pron+Dem+Ess+Clt+gen
diekkáringa	diekkár+Pron+Dem+Ess+Clt+ga
diehkkár	diehkkár+Pron+Dem+Attr
diehkkárge	diehkkár+Pron+Dem+Attr+Clt+ge
diehkkárgen	diehkkár+Pron+Dem+Attr+Clt+gen
diehkkárga	diehkkár+Pron+Dem+Attr+Clt+ga
diehkkárin	diehkkár+Pron+Dem+Ess
diehkkáringe	diehkkár+Pron+Dem+Ess+Clt+ge
diehkkáringen	diehkkár+Pron+Dem+Ess+Clt+gen
diehkkáringa	diehkkár+Pron+Dem+Ess+Clt+ga
diehkkár	diehkkár+Pron+Dem+Sg+Nom
diehkkárge	diehkkár+Pron+Dem+Sg+Nom+Clt+ge
diehkkárgen	diehkkár+Pron+Dem+Sg+Nom+Clt+gen
diehkkárga	diehkkár+Pron+Dem+Sg+Nom+Clt+ga
diehkkára	diehkkár+Pron+Dem+Sg+Gen
diehkkárage	diehkkár+Pron+Dem+Sg+Gen+Clt+ge
diehkkárak	diehkkár+Pron+Dem+Sg+Gen+Clt+ge
diehkkáragen	diehkkár+Pron+Dem+Sg+Gen+Clt+gen
diehkkáraga	diehkkár+Pron+Dem+Sg+Gen+Clt+ga
diehkkárav	diehkkár+Pron+Dem+Sg+Acc
diehkkáravge	diehkkár+Pron+Dem+Sg+Acc+Clt+ge
diehkkáravgen	diehkkár+Pron+Dem+Sg+Acc+Clt+gen
diehkkáravga	diehkkár+Pron+Dem+Sg+Acc+Clt+ga
diehkkárij	diehkkár+Pron+Dem+Sg+Ill
diehkkárijge	diehkkár+Pron+Dem+Sg+Ill+Clt+ge
diehkkárijgen	diehkkár+Pron+Dem+Sg+Ill+Clt+gen
diehkkárijga	diehkkár+Pron+Dem+Sg+Ill+Clt+ga
diehkkárin	diehkkár+Pron+Dem+Sg+Ine
diehkkáringe	diehkkár+Pron+Dem+Sg+Ine+Clt+ge
diehkkáringen	diehkkár+Pron+Dem+Sg+Ine+Clt+gen
diehkkáringa	diehkkár+Pron+Dem+Sg+Ine+Clt+ga
diehkkáris	diehkkár+Pron+Dem+Sg+Ela
diehkkárisge	diehkkár+Pron+Dem+Sg+Ela+Clt+ge
diehkkárisgen	diehkkár+Pron+Dem+Sg+Ela+Clt+gen
diehkkárisga	diehkkár+Pron+Dem+Sg+Ela+Clt+ga
diehkkárjn	diehkkár+Pron+Dem+Sg+Com
diehkkárjnge	diehkkár+Pron+Dem+Sg+Com+Clt+ge
diehkkárjngen	diehkkár+Pron+Dem+Sg+Com+Clt+gen
diehkkárjnga	diehkkár+Pron+Dem+Sg+Com+Clt+ga
diehkkárada	diehkkár+Pron+Dem+Sg+Abe
diehkkáradak	diehkkár+Pron+Dem+Sg+Abe
diehkkáradagá	diehkkár+Pron+Dem+Sg+Abe
diehkkáradagi	diehkkár+Pron+Dem+Sg+Abe
diehkkáradage	diehkkár+Pron+Dem+Sg+Abe+Clt+ge
diehkkáradak	diehkkár+Pron+Dem+Sg+Abe+Clt+ge
diehkkáradakge	diehkkár+Pron+Dem+Sg+Abe+Clt+ge
diehkkáradagáge	diehkkár+Pron+Dem+Sg+Abe+Clt+ge
diehkkáradagák	diehkkár+Pron+Dem+Sg+Abe+Clt+ge
diehkkáradagige	diehkkár+Pron+Dem+Sg+Abe+Clt+ge
diehkkáradagik	diehkkár+Pron+Dem+Sg+Abe+Clt+ge
diehkkáradagen	diehkkár+Pron+Dem+Sg+Abe+Clt+gen
diehkkáradakgen	diehkkár+Pron+Dem+Sg+Abe+Clt+gen
diehkkáradagágen	diehkkár+Pron+Dem+Sg+Abe+Clt+gen
diehkkáradagigen	diehkkár+Pron+Dem+Sg+Abe+Clt+gen
diehkkáradaga	diehkkár+Pron+Dem+Sg+Abe+Clt+ga
diehkkáradakga	diehkkár+Pron+Dem+Sg+Abe+Clt+ga
diehkkáradagága	diehkkár+Pron+Dem+Sg+Abe+Clt+ga
diehkkáradagiga	diehkkár+Pron+Dem+Sg+Abe+Clt+ga
diehkkára	diehkkár+Pron+Dem+Pl+Nom
diehkkárage	diehkkár+Pron+Dem+Pl+Nom+Clt+ge
diehkkárak	diehkkár+Pron+Dem+Pl+Nom+Clt+ge
diehkkáragen	diehkkár+Pron+Dem+Pl+Nom+Clt+gen
diehkkáraga	diehkkár+Pron+Dem+Pl+Nom+Clt+ga
diehkkárij	diehkkár+Pron+Dem+Pl+Gen
diehkkárijge	diehkkár+Pron+Dem+Pl+Gen+Clt+ge
diehkkárijgen	diehkkár+Pron+Dem+Pl+Gen+Clt+gen
diehkkárijga	diehkkár+Pron+Dem+Pl+Gen+Clt+ga
diehkkárijt	diehkkár+Pron+Dem+Pl+Acc
diehkkárijtge	diehkkár+Pron+Dem+Pl+Acc+Clt+ge
diehkkárijtgen	diehkkár+Pron+Dem+Pl+Acc+Clt+gen
diehkkárijtga	diehkkár+Pron+Dem+Pl+Acc+Clt+ga
diehkkárijda	diehkkár+Pron+Dem+Pl+Ill
diehkkárijdage	diehkkár+Pron+Dem+Pl+Ill+Clt+ge
diehkkárijdak	diehkkár+Pron+Dem+Pl+Ill+Clt+ge
diehkkárijdagen	diehkkár+Pron+Dem+Pl+Ill+Clt+gen
diehkkárijdaga	diehkkár+Pron+Dem+Pl+Ill+Clt+ga
diehkkárijn	diehkkár+Pron+Dem+Pl+Ine
diehkkárijnge	diehkkár+Pron+Dem+Pl+Ine+Clt+ge
diehkkárijngen	diehkkár+Pron+Dem+Pl+Ine+Clt+gen
diehkkárijnga	diehkkár+Pron+Dem+Pl+Ine+Clt+ga
diehkkárijs	diehkkár+Pron+Dem+Pl+Ela
diehkkárijsge	diehkkár+Pron+Dem+Pl+Ela+Clt+ge
diehkkárijsgen	diehkkár+Pron+Dem+Pl+Ela+Clt+gen
diehkkárijsga	diehkkár+Pron+Dem+Pl+Ela+Clt+ga
diehkkárij	diehkkár+Pron+Dem+Pl+Com
diehkkárijge	diehkkár+Pron+Dem+Pl+Com+Clt+ge
diehkkárijgen	diehkkár+Pron+Dem+Pl+Com+Clt+gen
diehkkárijga	diehkkár+Pron+Dem+Pl+Com+Clt+ga
diehkkárijda	diehkkár+Pron+Dem+Pl+Abe
diehkkárijdak	diehkkár+Pron+Dem+Pl+Abe
diehkkárijdagá	diehkkár+Pron+Dem+Pl+Abe
diehkkárijdagi	diehkkár+Pron+Dem+Pl+Abe
diehkkárijdage	diehkkár+Pron+Dem+Pl+Abe+Clt+ge
diehkkárijdak	diehkkár+Pron+Dem+Pl+Abe+Clt+ge
diehkkárijdakge	diehkkár+Pron+Dem+Pl+Abe+Clt+ge
diehkkárijdagáge	diehkkár+Pron+Dem+Pl+Abe+Clt+ge
diehkkárijdagák	diehkkár+Pron+Dem+Pl+Abe+Clt+ge
diehkkárijdagige	diehkkár+Pron+Dem+Pl+Abe+Clt+ge
diehkkárijdagik	diehkkár+Pron+Dem+Pl+Abe+Clt+ge
diehkkárijdagen	diehkkár+Pron+Dem+Pl+Abe+Clt+gen
diehkkárijdakgen	diehkkár+Pron+Dem+Pl+Abe+Clt+gen
diehkkárijdagágen	diehkkár+Pron+Dem+Pl+Abe+Clt+gen
diehkkárijdagigen	diehkkár+Pron+Dem+Pl+Abe+Clt+gen
diehkkárijdaga	diehkkár+Pron+Dem+Pl+Abe+Clt+ga
diehkkárijdakga	diehkkár+Pron+Dem+Pl+Abe+Clt+ga
diehkkárijdagága	diehkkár+Pron+Dem+Pl+Abe+Clt+ga
diehkkárijdagiga	diehkkár+Pron+Dem+Pl+Abe+Clt+ga
diehkkárin	diehkkár+Pron+Dem+Ess
diehkkáringe	diehkkár+Pron+Dem+Ess+Clt+ge
diehkkáringen	diehkkár+Pron+Dem+Ess+Clt+gen
diehkkáringa	diehkkár+Pron+Dem+Ess+Clt+ga
diehkár	diehkár+Pron+Dem+Attr
diehkárge	diehkár+Pron+Dem+Attr+Clt+ge
diehkárgen	diehkár+Pron+Dem+Attr+Clt+gen
diehkárga	diehkár+Pron+Dem+Attr+Clt+ga
diehkárin	diehkár+Pron+Dem+Ess
diehkáringe	diehkár+Pron+Dem+Ess+Clt+ge
diehkáringen	diehkár+Pron+Dem+Ess+Clt+gen
diehkáringa	diehkár+Pron+Dem+Ess+Clt+ga
diehkár	diehkár+Pron+Dem+Sg+Nom
diehkárge	diehkár+Pron+Dem+Sg+Nom+Clt+ge
diehkárgen	diehkár+Pron+Dem+Sg+Nom+Clt+gen
diehkárga	diehkár+Pron+Dem+Sg+Nom+Clt+ga
diehkára	diehkár+Pron+Dem+Sg+Gen
diehkárage	diehkár+Pron+Dem+Sg+Gen+Clt+ge
diehkárak	diehkár+Pron+Dem+Sg+Gen+Clt+ge
diehkáragen	diehkár+Pron+Dem+Sg+Gen+Clt+gen
diehkáraga	diehkár+Pron+Dem+Sg+Gen+Clt+ga
diehkárav	diehkár+Pron+Dem+Sg+Acc
diehkáravge	diehkár+Pron+Dem+Sg+Acc+Clt+ge
diehkáravgen	diehkár+Pron+Dem+Sg+Acc+Clt+gen
diehkáravga	diehkár+Pron+Dem+Sg+Acc+Clt+ga
diehkárij	diehkár+Pron+Dem+Sg+Ill
diehkárijge	diehkár+Pron+Dem+Sg+Ill+Clt+ge
diehkárijgen	diehkár+Pron+Dem+Sg+Ill+Clt+gen
diehkárijga	diehkár+Pron+Dem+Sg+Ill+Clt+ga
diehkárin	diehkár+Pron+Dem+Sg+Ine
diehkáringe	diehkár+Pron+Dem+Sg+Ine+Clt+ge
diehkáringen	diehkár+Pron+Dem+Sg+Ine+Clt+gen
diehkáringa	diehkár+Pron+Dem+Sg+Ine+Clt+ga
diehkáris	diehkár+Pron+Dem+Sg+Ela
diehkárisge	diehkár+Pron+Dem+Sg+Ela+Clt+ge
diehkárisgen	diehkár+Pron+Dem+Sg+Ela+Clt+gen
diehkárisga	diehkár+Pron+Dem+Sg+Ela+Clt+ga
diehkárjn	diehkár+Pron+Dem+Sg+Com
diehkárjnge	diehkár+Pron+Dem+Sg+Com+Clt+ge
diehkárjngen	diehkár+Pron+Dem+Sg+Com+Clt+gen
diehkárjnga	diehkár+Pron+Dem+Sg+Com+Clt+ga
diehkárada	diehkár+Pron+Dem+Sg+Abe
diehkáradak	diehkár+Pron+Dem+Sg+Abe
diehkáradagá	diehkár+Pron+Dem+Sg+Abe
diehkáradagi	diehkár+Pron+Dem+Sg+Abe
diehkáradage	diehkár+Pron+Dem+Sg+Abe+Clt+ge
diehkáradak	diehkár+Pron+Dem+Sg+Abe+Clt+ge
diehkáradakge	diehkár+Pron+Dem+Sg+Abe+Clt+ge
diehkáradagáge	diehkár+Pron+Dem+Sg+Abe+Clt+ge
diehkáradagák	diehkár+Pron+Dem+Sg+Abe+Clt+ge
diehkáradagige	diehkár+Pron+Dem+Sg+Abe+Clt+ge
diehkáradagik	diehkár+Pron+Dem+Sg+Abe+Clt+ge
diehkáradagen	diehkár+Pron+Dem+Sg+Abe+Clt+gen
diehkáradakgen	diehkár+Pron+Dem+Sg+Abe+Clt+gen
diehkáradagágen	diehkár+Pron+Dem+Sg+Abe+Clt+gen
diehkáradagigen	diehkár+Pron+Dem+Sg+Abe+Clt+gen
diehkáradaga	diehkár+Pron+Dem+Sg+Abe+Clt+ga
diehkáradakga	diehkár+Pron+Dem+Sg+Abe+Clt+ga
diehkáradagága	diehkár+Pron+Dem+Sg+Abe+Clt+ga
diehkáradagiga	diehkár+Pron+Dem+Sg+Abe+Clt+ga
diehkára	diehkár+Pron+Dem+Pl+Nom
diehkárage	diehkár+Pron+Dem+Pl+Nom+Clt+ge
diehkárak	diehkár+Pron+Dem+Pl+Nom+Clt+ge
diehkáragen	diehkár+Pron+Dem+Pl+Nom+Clt+gen
diehkáraga	diehkár+Pron+Dem+Pl+Nom+Clt+ga
diehkárij	diehkár+Pron+Dem+Pl+Gen
diehkárijge	diehkár+Pron+Dem+Pl+Gen+Clt+ge
diehkárijgen	diehkár+Pron+Dem+Pl+Gen+Clt+gen
diehkárijga	diehkár+Pron+Dem+Pl+Gen+Clt+ga
diehkárijt	diehkár+Pron+Dem+Pl+Acc
diehkárijtge	diehkár+Pron+Dem+Pl+Acc+Clt+ge
diehkárijtgen	diehkár+Pron+Dem+Pl+Acc+Clt+gen
diehkárijtga	diehkár+Pron+Dem+Pl+Acc+Clt+ga
diehkárijda	diehkár+Pron+Dem+Pl+Ill
diehkárijdage	diehkár+Pron+Dem+Pl+Ill+Clt+ge
diehkárijdak	diehkár+Pron+Dem+Pl+Ill+Clt+ge
diehkárijdagen	diehkár+Pron+Dem+Pl+Ill+Clt+gen
diehkárijdaga	diehkár+Pron+Dem+Pl+Ill+Clt+ga
diehkárijn	diehkár+Pron+Dem+Pl+Ine
diehkárijnge	diehkár+Pron+Dem+Pl+Ine+Clt+ge
diehkárijngen	diehkár+Pron+Dem+Pl+Ine+Clt+gen
diehkárijnga	diehkár+Pron+Dem+Pl+Ine+Clt+ga
diehkárijs	diehkár+Pron+Dem+Pl+Ela
diehkárijsge	diehkár+Pron+Dem+Pl+Ela+Clt+ge
diehkárijsgen	diehkár+Pron+Dem+Pl+Ela+Clt+gen
diehkárijsga	diehkár+Pron+Dem+Pl+Ela+Clt+ga
diehkárij	diehkár+Pron+Dem+Pl+Com
diehkárijge	diehkár+Pron+Dem+Pl+Com+Clt+ge
diehkárijgen	diehkár+Pron+Dem+Pl+Com+Clt+gen
diehkárijga	diehkár+Pron+Dem+Pl+Com+Clt+ga
diehkárijda	diehkár+Pron+Dem+Pl+Abe
diehkárijdak	diehkár+Pron+Dem+Pl+Abe
diehkárijdagá	diehkár+Pron+Dem+Pl+Abe
diehkárijdagi	diehkár+Pron+Dem+Pl+Abe
diehkárijdage	diehkár+Pron+Dem+Pl+Abe+Clt+ge
diehkárijdak	diehkár+Pron+Dem+Pl+Abe+Clt+ge
diehkárijdakge	diehkár+Pron+Dem+Pl+Abe+Clt+ge
diehkárijdagáge	diehkár+Pron+Dem+Pl+Abe+Clt+ge
diehkárijdagák	diehkár+Pron+Dem+Pl+Abe+Clt+ge
diehkárijdagige	diehkár+Pron+Dem+Pl+Abe+Clt+ge
diehkárijdagik	diehkár+Pron+Dem+Pl+Abe+Clt+ge
diehkárijdagen	diehkár+Pron+Dem+Pl+Abe+Clt+gen
diehkárijdakgen	diehkár+Pron+Dem+Pl+Abe+Clt+gen
diehkárijdagágen	diehkár+Pron+Dem+Pl+Abe+Clt+gen
diehkárijdagigen	diehkár+Pron+Dem+Pl+Abe+Clt+gen
diehkárijdaga	diehkár+Pron+Dem+Pl+Abe+Clt+ga
diehkárijdakga	diehkár+Pron+Dem+Pl+Abe+Clt+ga
diehkárijdagága	diehkár+Pron+Dem+Pl+Abe+Clt+ga
diehkárijdagiga	diehkár+Pron+Dem+Pl+Abe+Clt+ga
diehkárin	diehkár+Pron+Dem+Ess
diehkáringe	diehkár+Pron+Dem+Ess+Clt+ge
diehkáringen	diehkár+Pron+Dem+Ess+Clt+gen
diehkáringa	diehkár+Pron+Dem+Ess+Clt+ga
diekkir	diekkir+Pron+Dem+Attr
diekkirge	diekkir+Pron+Dem+Attr+Clt+ge
diekkirgen	diekkir+Pron+Dem+Attr+Clt+gen
diekkirga	diekkir+Pron+Dem+Attr+Clt+ga
diekkirin	diekkir+Pron+Dem+Ess
diekkiringe	diekkir+Pron+Dem+Ess+Clt+ge
diekkiringen	diekkir+Pron+Dem+Ess+Clt+gen
diekkiringa	diekkir+Pron+Dem+Ess+Clt+ga
diekkir	diekkir+Pron+Dem+Sg+Nom
diekkirge	diekkir+Pron+Dem+Sg+Nom+Clt+ge
diekkirgen	diekkir+Pron+Dem+Sg+Nom+Clt+gen
diekkirga	diekkir+Pron+Dem+Sg+Nom+Clt+ga
diekkira	diekkir+Pron+Dem+Sg+Gen
diekkirage	diekkir+Pron+Dem+Sg+Gen+Clt+ge
diekkirak	diekkir+Pron+Dem+Sg+Gen+Clt+ge
diekkiragen	diekkir+Pron+Dem+Sg+Gen+Clt+gen
diekkiraga	diekkir+Pron+Dem+Sg+Gen+Clt+ga
diekkirav	diekkir+Pron+Dem+Sg+Acc
diekkiravge	diekkir+Pron+Dem+Sg+Acc+Clt+ge
diekkiravgen	diekkir+Pron+Dem+Sg+Acc+Clt+gen
diekkiravga	diekkir+Pron+Dem+Sg+Acc+Clt+ga
diekkirij	diekkir+Pron+Dem+Sg+Ill
diekkirijge	diekkir+Pron+Dem+Sg+Ill+Clt+ge
diekkirijgen	diekkir+Pron+Dem+Sg+Ill+Clt+gen
diekkirijga	diekkir+Pron+Dem+Sg+Ill+Clt+ga
diekkirin	diekkir+Pron+Dem+Sg+Ine
diekkiringe	diekkir+Pron+Dem+Sg+Ine+Clt+ge
diekkiringen	diekkir+Pron+Dem+Sg+Ine+Clt+gen
diekkiringa	diekkir+Pron+Dem+Sg+Ine+Clt+ga
diekkiris	diekkir+Pron+Dem+Sg+Ela
diekkirisge	diekkir+Pron+Dem+Sg+Ela+Clt+ge
diekkirisgen	diekkir+Pron+Dem+Sg+Ela+Clt+gen
diekkirisga	diekkir+Pron+Dem+Sg+Ela+Clt+ga
diekkirjn	diekkir+Pron+Dem+Sg+Com
diekkirjnge	diekkir+Pron+Dem+Sg+Com+Clt+ge
diekkirjngen	diekkir+Pron+Dem+Sg+Com+Clt+gen
diekkirjnga	diekkir+Pron+Dem+Sg+Com+Clt+ga
diekkirada	diekkir+Pron+Dem+Sg+Abe
diekkiradak	diekkir+Pron+Dem+Sg+Abe
diekkiradagá	diekkir+Pron+Dem+Sg+Abe
diekkiradagi	diekkir+Pron+Dem+Sg+Abe
diekkiradage	diekkir+Pron+Dem+Sg+Abe+Clt+ge
diekkiradak	diekkir+Pron+Dem+Sg+Abe+Clt+ge
diekkiradakge	diekkir+Pron+Dem+Sg+Abe+Clt+ge
diekkiradagáge	diekkir+Pron+Dem+Sg+Abe+Clt+ge
diekkiradagák	diekkir+Pron+Dem+Sg+Abe+Clt+ge
diekkiradagige	diekkir+Pron+Dem+Sg+Abe+Clt+ge
diekkiradagik	diekkir+Pron+Dem+Sg+Abe+Clt+ge
diekkiradagen	diekkir+Pron+Dem+Sg+Abe+Clt+gen
diekkiradakgen	diekkir+Pron+Dem+Sg+Abe+Clt+gen
diekkiradagágen	diekkir+Pron+Dem+Sg+Abe+Clt+gen
diekkiradagigen	diekkir+Pron+Dem+Sg+Abe+Clt+gen
diekkiradaga	diekkir+Pron+Dem+Sg+Abe+Clt+ga
diekkiradakga	diekkir+Pron+Dem+Sg+Abe+Clt+ga
diekkiradagága	diekkir+Pron+Dem+Sg+Abe+Clt+ga
diekkiradagiga	diekkir+Pron+Dem+Sg+Abe+Clt+ga
diekkira	diekkir+Pron+Dem+Pl+Nom
diekkirage	diekkir+Pron+Dem+Pl+Nom+Clt+ge
diekkirak	diekkir+Pron+Dem+Pl+Nom+Clt+ge
diekkiragen	diekkir+Pron+Dem+Pl+Nom+Clt+gen
diekkiraga	diekkir+Pron+Dem+Pl+Nom+Clt+ga
diekkirij	diekkir+Pron+Dem+Pl+Gen
diekkirijge	diekkir+Pron+Dem+Pl+Gen+Clt+ge
diekkirijgen	diekkir+Pron+Dem+Pl+Gen+Clt+gen
diekkirijga	diekkir+Pron+Dem+Pl+Gen+Clt+ga
diekkirijt	diekkir+Pron+Dem+Pl+Acc
diekkirijtge	diekkir+Pron+Dem+Pl+Acc+Clt+ge
diekkirijtgen	diekkir+Pron+Dem+Pl+Acc+Clt+gen
diekkirijtga	diekkir+Pron+Dem+Pl+Acc+Clt+ga
diekkirijda	diekkir+Pron+Dem+Pl+Ill
diekkirijdage	diekkir+Pron+Dem+Pl+Ill+Clt+ge
diekkirijdak	diekkir+Pron+Dem+Pl+Ill+Clt+ge
diekkirijdagen	diekkir+Pron+Dem+Pl+Ill+Clt+gen
diekkirijdaga	diekkir+Pron+Dem+Pl+Ill+Clt+ga
diekkirijn	diekkir+Pron+Dem+Pl+Ine
diekkirijnge	diekkir+Pron+Dem+Pl+Ine+Clt+ge
diekkirijngen	diekkir+Pron+Dem+Pl+Ine+Clt+gen
diekkirijnga	diekkir+Pron+Dem+Pl+Ine+Clt+ga
diekkirijs	diekkir+Pron+Dem+Pl+Ela
diekkirijsge	diekkir+Pron+Dem+Pl+Ela+Clt+ge
diekkirijsgen	diekkir+Pron+Dem+Pl+Ela+Clt+gen
diekkirijsga	diekkir+Pron+Dem+Pl+Ela+Clt+ga
diekkirij	diekkir+Pron+Dem+Pl+Com
diekkirijge	diekkir+Pron+Dem+Pl+Com+Clt+ge
diekkirijgen	diekkir+Pron+Dem+Pl+Com+Clt+gen
diekkirijga	diekkir+Pron+Dem+Pl+Com+Clt+ga
diekkirijda	diekkir+Pron+Dem+Pl+Abe
diekkirijdak	diekkir+Pron+Dem+Pl+Abe
diekkirijdagá	diekkir+Pron+Dem+Pl+Abe
diekkirijdagi	diekkir+Pron+Dem+Pl+Abe
diekkirijdage	diekkir+Pron+Dem+Pl+Abe+Clt+ge
diekkirijdak	diekkir+Pron+Dem+Pl+Abe+Clt+ge
diekkirijdakge	diekkir+Pron+Dem+Pl+Abe+Clt+ge
diekkirijdagáge	diekkir+Pron+Dem+Pl+Abe+Clt+ge
diekkirijdagák	diekkir+Pron+Dem+Pl+Abe+Clt+ge
diekkirijdagige	diekkir+Pron+Dem+Pl+Abe+Clt+ge
diekkirijdagik	diekkir+Pron+Dem+Pl+Abe+Clt+ge
diekkirijdagen	diekkir+Pron+Dem+Pl+Abe+Clt+gen
diekkirijdakgen	diekkir+Pron+Dem+Pl+Abe+Clt+gen
diekkirijdagágen	diekkir+Pron+Dem+Pl+Abe+Clt+gen
diekkirijdagigen	diekkir+Pron+Dem+Pl+Abe+Clt+gen
diekkirijdaga	diekkir+Pron+Dem+Pl+Abe+Clt+ga
diekkirijdakga	diekkir+Pron+Dem+Pl+Abe+Clt+ga
diekkirijdagága	diekkir+Pron+Dem+Pl+Abe+Clt+ga
diekkirijdagiga	diekkir+Pron+Dem+Pl+Abe+Clt+ga
diekkirin	diekkir+Pron+Dem+Ess
diekkiringe	diekkir+Pron+Dem+Ess+Clt+ge
diekkiringen	diekkir+Pron+Dem+Ess+Clt+gen
diekkiringa	diekkir+Pron+Dem+Ess+Clt+ga
diehkkir	diehkkir+Pron+Dem+Attr
diehkkirge	diehkkir+Pron+Dem+Attr+Clt+ge
diehkkirgen	diehkkir+Pron+Dem+Attr+Clt+gen
diehkkirga	diehkkir+Pron+Dem+Attr+Clt+ga
diehkkirin	diehkkir+Pron+Dem+Ess
diehkkiringe	diehkkir+Pron+Dem+Ess+Clt+ge
diehkkiringen	diehkkir+Pron+Dem+Ess+Clt+gen
diehkkiringa	diehkkir+Pron+Dem+Ess+Clt+ga
diehkkir	diehkkir+Pron+Dem+Sg+Nom
diehkkirge	diehkkir+Pron+Dem+Sg+Nom+Clt+ge
diehkkirgen	diehkkir+Pron+Dem+Sg+Nom+Clt+gen
diehkkirga	diehkkir+Pron+Dem+Sg+Nom+Clt+ga
diehkkira	diehkkir+Pron+Dem+Sg+Gen
diehkkirage	diehkkir+Pron+Dem+Sg+Gen+Clt+ge
diehkkirak	diehkkir+Pron+Dem+Sg+Gen+Clt+ge
diehkkiragen	diehkkir+Pron+Dem+Sg+Gen+Clt+gen
diehkkiraga	diehkkir+Pron+Dem+Sg+Gen+Clt+ga
diehkkirav	diehkkir+Pron+Dem+Sg+Acc
diehkkiravge	diehkkir+Pron+Dem+Sg+Acc+Clt+ge
diehkkiravgen	diehkkir+Pron+Dem+Sg+Acc+Clt+gen
diehkkiravga	diehkkir+Pron+Dem+Sg+Acc+Clt+ga
diehkkirij	diehkkir+Pron+Dem+Sg+Ill
diehkkirijge	diehkkir+Pron+Dem+Sg+Ill+Clt+ge
diehkkirijgen	diehkkir+Pron+Dem+Sg+Ill+Clt+gen
diehkkirijga	diehkkir+Pron+Dem+Sg+Ill+Clt+ga
diehkkirin	diehkkir+Pron+Dem+Sg+Ine
diehkkiringe	diehkkir+Pron+Dem+Sg+Ine+Clt+ge
diehkkiringen	diehkkir+Pron+Dem+Sg+Ine+Clt+gen
diehkkiringa	diehkkir+Pron+Dem+Sg+Ine+Clt+ga
diehkkiris	diehkkir+Pron+Dem+Sg+Ela
diehkkirisge	diehkkir+Pron+Dem+Sg+Ela+Clt+ge
diehkkirisgen	diehkkir+Pron+Dem+Sg+Ela+Clt+gen
diehkkirisga	diehkkir+Pron+Dem+Sg+Ela+Clt+ga
diehkkirjn	diehkkir+Pron+Dem+Sg+Com
diehkkirjnge	diehkkir+Pron+Dem+Sg+Com+Clt+ge
diehkkirjngen	diehkkir+Pron+Dem+Sg+Com+Clt+gen
diehkkirjnga	diehkkir+Pron+Dem+Sg+Com+Clt+ga
diehkkirada	diehkkir+Pron+Dem+Sg+Abe
diehkkiradak	diehkkir+Pron+Dem+Sg+Abe
diehkkiradagá	diehkkir+Pron+Dem+Sg+Abe
diehkkiradagi	diehkkir+Pron+Dem+Sg+Abe
diehkkiradage	diehkkir+Pron+Dem+Sg+Abe+Clt+ge
diehkkiradak	diehkkir+Pron+Dem+Sg+Abe+Clt+ge
diehkkiradakge	diehkkir+Pron+Dem+Sg+Abe+Clt+ge
diehkkiradagáge	diehkkir+Pron+Dem+Sg+Abe+Clt+ge
diehkkiradagák	diehkkir+Pron+Dem+Sg+Abe+Clt+ge
diehkkiradagige	diehkkir+Pron+Dem+Sg+Abe+Clt+ge
diehkkiradagik	diehkkir+Pron+Dem+Sg+Abe+Clt+ge
diehkkiradagen	diehkkir+Pron+Dem+Sg+Abe+Clt+gen
diehkkiradakgen	diehkkir+Pron+Dem+Sg+Abe+Clt+gen
diehkkiradagágen	diehkkir+Pron+Dem+Sg+Abe+Clt+gen
diehkkiradagigen	diehkkir+Pron+Dem+Sg+Abe+Clt+gen
diehkkiradaga	diehkkir+Pron+Dem+Sg+Abe+Clt+ga
diehkkiradakga	diehkkir+Pron+Dem+Sg+Abe+Clt+ga
diehkkiradagága	diehkkir+Pron+Dem+Sg+Abe+Clt+ga
diehkkiradagiga	diehkkir+Pron+Dem+Sg+Abe+Clt+ga
diehkkira	diehkkir+Pron+Dem+Pl+Nom
diehkkirage	diehkkir+Pron+Dem+Pl+Nom+Clt+ge
diehkkirak	diehkkir+Pron+Dem+Pl+Nom+Clt+ge
diehkkiragen	diehkkir+Pron+Dem+Pl+Nom+Clt+gen
diehkkiraga	diehkkir+Pron+Dem+Pl+Nom+Clt+ga
diehkkirij	diehkkir+Pron+Dem+Pl+Gen
diehkkirijge	diehkkir+Pron+Dem+Pl+Gen+Clt+ge
diehkkirijgen	diehkkir+Pron+Dem+Pl+Gen+Clt+gen
diehkkirijga	diehkkir+Pron+Dem+Pl+Gen+Clt+ga
diehkkirijt	diehkkir+Pron+Dem+Pl+Acc
diehkkirijtge	diehkkir+Pron+Dem+Pl+Acc+Clt+ge
diehkkirijtgen	diehkkir+Pron+Dem+Pl+Acc+Clt+gen
diehkkirijtga	diehkkir+Pron+Dem+Pl+Acc+Clt+ga
diehkkirijda	diehkkir+Pron+Dem+Pl+Ill
diehkkirijdage	diehkkir+Pron+Dem+Pl+Ill+Clt+ge
diehkkirijdak	diehkkir+Pron+Dem+Pl+Ill+Clt+ge
diehkkirijdagen	diehkkir+Pron+Dem+Pl+Ill+Clt+gen
diehkkirijdaga	diehkkir+Pron+Dem+Pl+Ill+Clt+ga
diehkkirijn	diehkkir+Pron+Dem+Pl+Ine
diehkkirijnge	diehkkir+Pron+Dem+Pl+Ine+Clt+ge
diehkkirijngen	diehkkir+Pron+Dem+Pl+Ine+Clt+gen
diehkkirijnga	diehkkir+Pron+Dem+Pl+Ine+Clt+ga
diehkkirijs	diehkkir+Pron+Dem+Pl+Ela
diehkkirijsge	diehkkir+Pron+Dem+Pl+Ela+Clt+ge
diehkkirijsgen	diehkkir+Pron+Dem+Pl+Ela+Clt+gen
diehkkirijsga	diehkkir+Pron+Dem+Pl+Ela+Clt+ga
diehkkirij	diehkkir+Pron+Dem+Pl+Com
diehkkirijge	diehkkir+Pron+Dem+Pl+Com+Clt+ge
diehkkirijgen	diehkkir+Pron+Dem+Pl+Com+Clt+gen
diehkkirijga	diehkkir+Pron+Dem+Pl+Com+Clt+ga
diehkkirijda	diehkkir+Pron+Dem+Pl+Abe
diehkkirijdak	diehkkir+Pron+Dem+Pl+Abe
diehkkirijdagá	diehkkir+Pron+Dem+Pl+Abe
diehkkirijdagi	diehkkir+Pron+Dem+Pl+Abe
diehkkirijdage	diehkkir+Pron+Dem+Pl+Abe+Clt+ge
diehkkirijdak	diehkkir+Pron+Dem+Pl+Abe+Clt+ge
diehkkirijdakge	diehkkir+Pron+Dem+Pl+Abe+Clt+ge
diehkkirijdagáge	diehkkir+Pron+Dem+Pl+Abe+Clt+ge
diehkkirijdagák	diehkkir+Pron+Dem+Pl+Abe+Clt+ge
diehkkirijdagige	diehkkir+Pron+Dem+Pl+Abe+Clt+ge
diehkkirijdagik	diehkkir+Pron+Dem+Pl+Abe+Clt+ge
diehkkirijdagen	diehkkir+Pron+Dem+Pl+Abe+Clt+gen
diehkkirijdakgen	diehkkir+Pron+Dem+Pl+Abe+Clt+gen
diehkkirijdagágen	diehkkir+Pron+Dem+Pl+Abe+Clt+gen
diehkkirijdagigen	diehkkir+Pron+Dem+Pl+Abe+Clt+gen
diehkkirijdaga	diehkkir+Pron+Dem+Pl+Abe+Clt+ga
diehkkirijdakga	diehkkir+Pron+Dem+Pl+Abe+Clt+ga
diehkkirijdagága	diehkkir+Pron+Dem+Pl+Abe+Clt+ga
diehkkirijdagiga	diehkkir+Pron+Dem+Pl+Abe+Clt+ga
diehkkirin	diehkkir+Pron+Dem+Ess
diehkkiringe	diehkkir+Pron+Dem+Ess+Clt+ge
diehkkiringen	diehkkir+Pron+Dem+Ess+Clt+gen
diehkkiringa	diehkkir+Pron+Dem+Ess+Clt+ga
diehkir	diehkir+Pron+Dem+Attr
diehkirge	diehkir+Pron+Dem+Attr+Clt+ge
diehkirgen	diehkir+Pron+Dem+Attr+Clt+gen
diehkirga	diehkir+Pron+Dem+Attr+Clt+ga
diehkirin	diehkir+Pron+Dem+Ess
diehkiringe	diehkir+Pron+Dem+Ess+Clt+ge
diehkiringen	diehkir+Pron+Dem+Ess+Clt+gen
diehkiringa	diehkir+Pron+Dem+Ess+Clt+ga
diehkir	diehkir+Pron+Dem+Sg+Nom
diehkirge	diehkir+Pron+Dem+Sg+Nom+Clt+ge
diehkirgen	diehkir+Pron+Dem+Sg+Nom+Clt+gen
diehkirga	diehkir+Pron+Dem+Sg+Nom+Clt+ga
diehkira	diehkir+Pron+Dem+Sg+Gen
diehkirage	diehkir+Pron+Dem+Sg+Gen+Clt+ge
diehkirak	diehkir+Pron+Dem+Sg+Gen+Clt+ge
diehkiragen	diehkir+Pron+Dem+Sg+Gen+Clt+gen
diehkiraga	diehkir+Pron+Dem+Sg+Gen+Clt+ga
diehkirav	diehkir+Pron+Dem+Sg+Acc
diehkiravge	diehkir+Pron+Dem+Sg+Acc+Clt+ge
diehkiravgen	diehkir+Pron+Dem+Sg+Acc+Clt+gen
diehkiravga	diehkir+Pron+Dem+Sg+Acc+Clt+ga
diehkirij	diehkir+Pron+Dem+Sg+Ill
diehkirijge	diehkir+Pron+Dem+Sg+Ill+Clt+ge
diehkirijgen	diehkir+Pron+Dem+Sg+Ill+Clt+gen
diehkirijga	diehkir+Pron+Dem+Sg+Ill+Clt+ga
diehkirin	diehkir+Pron+Dem+Sg+Ine
diehkiringe	diehkir+Pron+Dem+Sg+Ine+Clt+ge
diehkiringen	diehkir+Pron+Dem+Sg+Ine+Clt+gen
diehkiringa	diehkir+Pron+Dem+Sg+Ine+Clt+ga
diehkiris	diehkir+Pron+Dem+Sg+Ela
diehkirisge	diehkir+Pron+Dem+Sg+Ela+Clt+ge
diehkirisgen	diehkir+Pron+Dem+Sg+Ela+Clt+gen
diehkirisga	diehkir+Pron+Dem+Sg+Ela+Clt+ga
diehkirjn	diehkir+Pron+Dem+Sg+Com
diehkirjnge	diehkir+Pron+Dem+Sg+Com+Clt+ge
diehkirjngen	diehkir+Pron+Dem+Sg+Com+Clt+gen
diehkirjnga	diehkir+Pron+Dem+Sg+Com+Clt+ga
diehkirada	diehkir+Pron+Dem+Sg+Abe
diehkiradak	diehkir+Pron+Dem+Sg+Abe
diehkiradagá	diehkir+Pron+Dem+Sg+Abe
diehkiradagi	diehkir+Pron+Dem+Sg+Abe
diehkiradage	diehkir+Pron+Dem+Sg+Abe+Clt+ge
diehkiradak	diehkir+Pron+Dem+Sg+Abe+Clt+ge
diehkiradakge	diehkir+Pron+Dem+Sg+Abe+Clt+ge
diehkiradagáge	diehkir+Pron+Dem+Sg+Abe+Clt+ge
diehkiradagák	diehkir+Pron+Dem+Sg+Abe+Clt+ge
diehkiradagige	diehkir+Pron+Dem+Sg+Abe+Clt+ge
diehkiradagik	diehkir+Pron+Dem+Sg+Abe+Clt+ge
diehkiradagen	diehkir+Pron+Dem+Sg+Abe+Clt+gen
diehkiradakgen	diehkir+Pron+Dem+Sg+Abe+Clt+gen
diehkiradagágen	diehkir+Pron+Dem+Sg+Abe+Clt+gen
diehkiradagigen	diehkir+Pron+Dem+Sg+Abe+Clt+gen
diehkiradaga	diehkir+Pron+Dem+Sg+Abe+Clt+ga
diehkiradakga	diehkir+Pron+Dem+Sg+Abe+Clt+ga
diehkiradagága	diehkir+Pron+Dem+Sg+Abe+Clt+ga
diehkiradagiga	diehkir+Pron+Dem+Sg+Abe+Clt+ga
diehkira	diehkir+Pron+Dem+Pl+Nom
diehkirage	diehkir+Pron+Dem+Pl+Nom+Clt+ge
diehkirak	diehkir+Pron+Dem+Pl+Nom+Clt+ge
diehkiragen	diehkir+Pron+Dem+Pl+Nom+Clt+gen
diehkiraga	diehkir+Pron+Dem+Pl+Nom+Clt+ga
diehkirij	diehkir+Pron+Dem+Pl+Gen
diehkirijge	diehkir+Pron+Dem+Pl+Gen+Clt+ge
diehkirijgen	diehkir+Pron+Dem+Pl+Gen+Clt+gen
diehkirijga	diehkir+Pron+Dem+Pl+Gen+Clt+ga
diehkirijt	diehkir+Pron+Dem+Pl+Acc
diehkirijtge	diehkir+Pron+Dem+Pl+Acc+Clt+ge
diehkirijtgen	diehkir+Pron+Dem+Pl+Acc+Clt+gen
diehkirijtga	diehkir+Pron+Dem+Pl+Acc+Clt+ga
diehkirijda	diehkir+Pron+Dem+Pl+Ill
diehkirijdage	diehkir+Pron+Dem+Pl+Ill+Clt+ge
diehkirijdak	diehkir+Pron+Dem+Pl+Ill+Clt+ge
diehkirijdagen	diehkir+Pron+Dem+Pl+Ill+Clt+gen
diehkirijdaga	diehkir+Pron+Dem+Pl+Ill+Clt+ga
diehkirijn	diehkir+Pron+Dem+Pl+Ine
diehkirijnge	diehkir+Pron+Dem+Pl+Ine+Clt+ge
diehkirijngen	diehkir+Pron+Dem+Pl+Ine+Clt+gen
diehkirijnga	diehkir+Pron+Dem+Pl+Ine+Clt+ga
diehkirijs	diehkir+Pron+Dem+Pl+Ela
diehkirijsge	diehkir+Pron+Dem+Pl+Ela+Clt+ge
diehkirijsgen	diehkir+Pron+Dem+Pl+Ela+Clt+gen
diehkirijsga	diehkir+Pron+Dem+Pl+Ela+Clt+ga
diehkirij	diehkir+Pron+Dem+Pl+Com
diehkirijge	diehkir+Pron+Dem+Pl+Com+Clt+ge
diehkirijgen	diehkir+Pron+Dem+Pl+Com+Clt+gen
diehkirijga	diehkir+Pron+Dem+Pl+Com+Clt+ga
diehkirijda	diehkir+Pron+Dem+Pl+Abe
diehkirijdak	diehkir+Pron+Dem+Pl+Abe
diehkirijdagá	diehkir+Pron+Dem+Pl+Abe
diehkirijdagi	diehkir+Pron+Dem+Pl+Abe
diehkirijdage	diehkir+Pron+Dem+Pl+Abe+Clt+ge
diehkirijdak	diehkir+Pron+Dem+Pl+Abe+Clt+ge
diehkirijdakge	diehkir+Pron+Dem+Pl+Abe+Clt+ge
diehkirijdagáge	diehkir+Pron+Dem+Pl+Abe+Clt+ge
diehkirijdagák	diehkir+Pron+Dem+Pl+Abe+Clt+ge
diehkirijdagige	diehkir+Pron+Dem+Pl+Abe+Clt+ge
diehkirijdagik	diehkir+Pron+Dem+Pl+Abe+Clt+ge
diehkirijdagen	diehkir+Pron+Dem+Pl+Abe+Clt+gen
diehkirijdakgen	diehkir+Pron+Dem+Pl+Abe+Clt+gen
diehkirijdagágen	diehkir+Pron+Dem+Pl+Abe+Clt+gen
diehkirijdagigen	diehkir+Pron+Dem+Pl+Abe+Clt+gen
diehkirijdaga	diehkir+Pron+Dem+Pl+Abe+Clt+ga
diehkirijdakga	diehkir+Pron+Dem+Pl+Abe+Clt+ga
diehkirijdagága	diehkir+Pron+Dem+Pl+Abe+Clt+ga
diehkirijdagiga	diehkir+Pron+Dem+Pl+Abe+Clt+ga
diehkirin	diehkir+Pron+Dem+Ess
diehkiringe	diehkir+Pron+Dem+Ess+Clt+ge
diehkiringen	diehkir+Pron+Dem+Ess+Clt+gen
diehkiringa	diehkir+Pron+Dem+Ess+Clt+ga
dåkkár	dåkkár+Pron+Dem+Attr
dåkkárge	dåkkár+Pron+Dem+Attr+Clt+ge
dåkkárgen	dåkkár+Pron+Dem+Attr+Clt+gen
dåkkárga	dåkkár+Pron+Dem+Attr+Clt+ga
dåkkárin	dåkkár+Pron+Dem+Ess
dåkkáringe	dåkkár+Pron+Dem+Ess+Clt+ge
dåkkáringen	dåkkár+Pron+Dem+Ess+Clt+gen
dåkkáringa	dåkkár+Pron+Dem+Ess+Clt+ga
dåkkár	dåkkár+Pron+Dem+Sg+Nom
dåkkárge	dåkkár+Pron+Dem+Sg+Nom+Clt+ge
dåkkárgen	dåkkár+Pron+Dem+Sg+Nom+Clt+gen
dåkkárga	dåkkár+Pron+Dem+Sg+Nom+Clt+ga
dåkkára	dåkkár+Pron+Dem+Sg+Gen
dåkkárage	dåkkár+Pron+Dem+Sg+Gen+Clt+ge
dåkkárak	dåkkár+Pron+Dem+Sg+Gen+Clt+ge
dåkkáragen	dåkkár+Pron+Dem+Sg+Gen+Clt+gen
dåkkáraga	dåkkár+Pron+Dem+Sg+Gen+Clt+ga
dåkkárav	dåkkár+Pron+Dem+Sg+Acc
dåkkáravge	dåkkár+Pron+Dem+Sg+Acc+Clt+ge
dåkkáravgen	dåkkár+Pron+Dem+Sg+Acc+Clt+gen
dåkkáravga	dåkkár+Pron+Dem+Sg+Acc+Clt+ga
dåkkárij	dåkkár+Pron+Dem+Sg+Ill
dåkkárijge	dåkkár+Pron+Dem+Sg+Ill+Clt+ge
dåkkárijgen	dåkkár+Pron+Dem+Sg+Ill+Clt+gen
dåkkárijga	dåkkár+Pron+Dem+Sg+Ill+Clt+ga
dåkkárin	dåkkár+Pron+Dem+Sg+Ine
dåkkáringe	dåkkár+Pron+Dem+Sg+Ine+Clt+ge
dåkkáringen	dåkkár+Pron+Dem+Sg+Ine+Clt+gen
dåkkáringa	dåkkár+Pron+Dem+Sg+Ine+Clt+ga
dåkkáris	dåkkár+Pron+Dem+Sg+Ela
dåkkárisge	dåkkár+Pron+Dem+Sg+Ela+Clt+ge
dåkkárisgen	dåkkár+Pron+Dem+Sg+Ela+Clt+gen
dåkkárisga	dåkkár+Pron+Dem+Sg+Ela+Clt+ga
dåkkárjn	dåkkár+Pron+Dem+Sg+Com
dåkkárjnge	dåkkár+Pron+Dem+Sg+Com+Clt+ge
dåkkárjngen	dåkkár+Pron+Dem+Sg+Com+Clt+gen
dåkkárjnga	dåkkár+Pron+Dem+Sg+Com+Clt+ga
dåkkárada	dåkkár+Pron+Dem+Sg+Abe
dåkkáradak	dåkkár+Pron+Dem+Sg+Abe
dåkkáradagá	dåkkár+Pron+Dem+Sg+Abe
dåkkáradagi	dåkkár+Pron+Dem+Sg+Abe
dåkkáradage	dåkkár+Pron+Dem+Sg+Abe+Clt+ge
dåkkáradak	dåkkár+Pron+Dem+Sg+Abe+Clt+ge
dåkkáradakge	dåkkár+Pron+Dem+Sg+Abe+Clt+ge
dåkkáradagáge	dåkkár+Pron+Dem+Sg+Abe+Clt+ge
dåkkáradagák	dåkkár+Pron+Dem+Sg+Abe+Clt+ge
dåkkáradagige	dåkkár+Pron+Dem+Sg+Abe+Clt+ge
dåkkáradagik	dåkkár+Pron+Dem+Sg+Abe+Clt+ge
dåkkáradagen	dåkkár+Pron+Dem+Sg+Abe+Clt+gen
dåkkáradakgen	dåkkár+Pron+Dem+Sg+Abe+Clt+gen
dåkkáradagágen	dåkkár+Pron+Dem+Sg+Abe+Clt+gen
dåkkáradagigen	dåkkár+Pron+Dem+Sg+Abe+Clt+gen
dåkkáradaga	dåkkár+Pron+Dem+Sg+Abe+Clt+ga
dåkkáradakga	dåkkár+Pron+Dem+Sg+Abe+Clt+ga
dåkkáradagága	dåkkár+Pron+Dem+Sg+Abe+Clt+ga
dåkkáradagiga	dåkkár+Pron+Dem+Sg+Abe+Clt+ga
dåkkára	dåkkár+Pron+Dem+Pl+Nom
dåkkárage	dåkkár+Pron+Dem+Pl+Nom+Clt+ge
dåkkárak	dåkkár+Pron+Dem+Pl+Nom+Clt+ge
dåkkáragen	dåkkár+Pron+Dem+Pl+Nom+Clt+gen
dåkkáraga	dåkkár+Pron+Dem+Pl+Nom+Clt+ga
dåkkárij	dåkkár+Pron+Dem+Pl+Gen
dåkkárijge	dåkkár+Pron+Dem+Pl+Gen+Clt+ge
dåkkárijgen	dåkkár+Pron+Dem+Pl+Gen+Clt+gen
dåkkárijga	dåkkár+Pron+Dem+Pl+Gen+Clt+ga
dåkkárijt	dåkkár+Pron+Dem+Pl+Acc
dåkkárijtge	dåkkár+Pron+Dem+Pl+Acc+Clt+ge
dåkkárijtgen	dåkkár+Pron+Dem+Pl+Acc+Clt+gen
dåkkárijtga	dåkkár+Pron+Dem+Pl+Acc+Clt+ga
dåkkárijda	dåkkár+Pron+Dem+Pl+Ill
dåkkárijdage	dåkkár+Pron+Dem+Pl+Ill+Clt+ge
dåkkárijdak	dåkkár+Pron+Dem+Pl+Ill+Clt+ge
dåkkárijdagen	dåkkár+Pron+Dem+Pl+Ill+Clt+gen
dåkkárijdaga	dåkkár+Pron+Dem+Pl+Ill+Clt+ga
dåkkárijn	dåkkár+Pron+Dem+Pl+Ine
dåkkárijnge	dåkkár+Pron+Dem+Pl+Ine+Clt+ge
dåkkárijngen	dåkkár+Pron+Dem+Pl+Ine+Clt+gen
dåkkárijnga	dåkkár+Pron+Dem+Pl+Ine+Clt+ga
dåkkárijs	dåkkár+Pron+Dem+Pl+Ela
dåkkárijsge	dåkkár+Pron+Dem+Pl+Ela+Clt+ge
dåkkárijsgen	dåkkár+Pron+Dem+Pl+Ela+Clt+gen
dåkkárijsga	dåkkár+Pron+Dem+Pl+Ela+Clt+ga
dåkkárij	dåkkár+Pron+Dem+Pl+Com
dåkkárijge	dåkkár+Pron+Dem+Pl+Com+Clt+ge
dåkkárijgen	dåkkár+Pron+Dem+Pl+Com+Clt+gen
dåkkárijga	dåkkár+Pron+Dem+Pl+Com+Clt+ga
dåkkárijda	dåkkár+Pron+Dem+Pl+Abe
dåkkárijdak	dåkkár+Pron+Dem+Pl+Abe
dåkkárijdagá	dåkkár+Pron+Dem+Pl+Abe
dåkkárijdagi	dåkkár+Pron+Dem+Pl+Abe
dåkkárijdage	dåkkár+Pron+Dem+Pl+Abe+Clt+ge
dåkkárijdak	dåkkár+Pron+Dem+Pl+Abe+Clt+ge
dåkkárijdakge	dåkkár+Pron+Dem+Pl+Abe+Clt+ge
dåkkárijdagáge	dåkkár+Pron+Dem+Pl+Abe+Clt+ge
dåkkárijdagák	dåkkár+Pron+Dem+Pl+Abe+Clt+ge
dåkkárijdagige	dåkkár+Pron+Dem+Pl+Abe+Clt+ge
dåkkárijdagik	dåkkár+Pron+Dem+Pl+Abe+Clt+ge
dåkkárijdagen	dåkkár+Pron+Dem+Pl+Abe+Clt+gen
dåkkárijdakgen	dåkkár+Pron+Dem+Pl+Abe+Clt+gen
dåkkárijdagágen	dåkkár+Pron+Dem+Pl+Abe+Clt+gen
dåkkárijdagigen	dåkkár+Pron+Dem+Pl+Abe+Clt+gen
dåkkárijdaga	dåkkár+Pron+Dem+Pl+Abe+Clt+ga
dåkkárijdakga	dåkkár+Pron+Dem+Pl+Abe+Clt+ga
dåkkárijdagága	dåkkár+Pron+Dem+Pl+Abe+Clt+ga
dåkkárijdagiga	dåkkár+Pron+Dem+Pl+Abe+Clt+ga
dåkkárin	dåkkár+Pron+Dem+Ess
dåkkáringe	dåkkár+Pron+Dem+Ess+Clt+ge
dåkkáringen	dåkkár+Pron+Dem+Ess+Clt+gen
dåkkáringa	dåkkár+Pron+Dem+Ess+Clt+ga
dåhkkár	dåhkkár+Pron+Dem+Attr
dåhkkárge	dåhkkár+Pron+Dem+Attr+Clt+ge
dåhkkárgen	dåhkkár+Pron+Dem+Attr+Clt+gen
dåhkkárga	dåhkkár+Pron+Dem+Attr+Clt+ga
dåhkkárin	dåhkkár+Pron+Dem+Ess
dåhkkáringe	dåhkkár+Pron+Dem+Ess+Clt+ge
dåhkkáringen	dåhkkár+Pron+Dem+Ess+Clt+gen
dåhkkáringa	dåhkkár+Pron+Dem+Ess+Clt+ga
dåhkkár	dåhkkár+Pron+Dem+Sg+Nom
dåhkkárge	dåhkkár+Pron+Dem+Sg+Nom+Clt+ge
dåhkkárgen	dåhkkár+Pron+Dem+Sg+Nom+Clt+gen
dåhkkárga	dåhkkár+Pron+Dem+Sg+Nom+Clt+ga
dåhkkára	dåhkkár+Pron+Dem+Sg+Gen
dåhkkárage	dåhkkár+Pron+Dem+Sg+Gen+Clt+ge
dåhkkárak	dåhkkár+Pron+Dem+Sg+Gen+Clt+ge
dåhkkáragen	dåhkkár+Pron+Dem+Sg+Gen+Clt+gen
dåhkkáraga	dåhkkár+Pron+Dem+Sg+Gen+Clt+ga
dåhkkárav	dåhkkár+Pron+Dem+Sg+Acc
dåhkkáravge	dåhkkár+Pron+Dem+Sg+Acc+Clt+ge
dåhkkáravgen	dåhkkár+Pron+Dem+Sg+Acc+Clt+gen
dåhkkáravga	dåhkkár+Pron+Dem+Sg+Acc+Clt+ga
dåhkkárij	dåhkkár+Pron+Dem+Sg+Ill
dåhkkárijge	dåhkkár+Pron+Dem+Sg+Ill+Clt+ge
dåhkkárijgen	dåhkkár+Pron+Dem+Sg+Ill+Clt+gen
dåhkkárijga	dåhkkár+Pron+Dem+Sg+Ill+Clt+ga
dåhkkárin	dåhkkár+Pron+Dem+Sg+Ine
dåhkkáringe	dåhkkár+Pron+Dem+Sg+Ine+Clt+ge
dåhkkáringen	dåhkkár+Pron+Dem+Sg+Ine+Clt+gen
dåhkkáringa	dåhkkár+Pron+Dem+Sg+Ine+Clt+ga
dåhkkáris	dåhkkár+Pron+Dem+Sg+Ela
dåhkkárisge	dåhkkár+Pron+Dem+Sg+Ela+Clt+ge
dåhkkárisgen	dåhkkár+Pron+Dem+Sg+Ela+Clt+gen
dåhkkárisga	dåhkkár+Pron+Dem+Sg+Ela+Clt+ga
dåhkkárjn	dåhkkár+Pron+Dem+Sg+Com
dåhkkárjnge	dåhkkár+Pron+Dem+Sg+Com+Clt+ge
dåhkkárjngen	dåhkkár+Pron+Dem+Sg+Com+Clt+gen
dåhkkárjnga	dåhkkár+Pron+Dem+Sg+Com+Clt+ga
dåhkkárada	dåhkkár+Pron+Dem+Sg+Abe
dåhkkáradak	dåhkkár+Pron+Dem+Sg+Abe
dåhkkáradagá	dåhkkár+Pron+Dem+Sg+Abe
dåhkkáradagi	dåhkkár+Pron+Dem+Sg+Abe
dåhkkáradage	dåhkkár+Pron+Dem+Sg+Abe+Clt+ge
dåhkkáradak	dåhkkár+Pron+Dem+Sg+Abe+Clt+ge
dåhkkáradakge	dåhkkár+Pron+Dem+Sg+Abe+Clt+ge
dåhkkáradagáge	dåhkkár+Pron+Dem+Sg+Abe+Clt+ge
dåhkkáradagák	dåhkkár+Pron+Dem+Sg+Abe+Clt+ge
dåhkkáradagige	dåhkkár+Pron+Dem+Sg+Abe+Clt+ge
dåhkkáradagik	dåhkkár+Pron+Dem+Sg+Abe+Clt+ge
dåhkkáradagen	dåhkkár+Pron+Dem+Sg+Abe+Clt+gen
dåhkkáradakgen	dåhkkár+Pron+Dem+Sg+Abe+Clt+gen
dåhkkáradagágen	dåhkkár+Pron+Dem+Sg+Abe+Clt+gen
dåhkkáradagigen	dåhkkár+Pron+Dem+Sg+Abe+Clt+gen
dåhkkáradaga	dåhkkár+Pron+Dem+Sg+Abe+Clt+ga
dåhkkáradakga	dåhkkár+Pron+Dem+Sg+Abe+Clt+ga
dåhkkáradagága	dåhkkár+Pron+Dem+Sg+Abe+Clt+ga
dåhkkáradagiga	dåhkkár+Pron+Dem+Sg+Abe+Clt+ga
dåhkkára	dåhkkár+Pron+Dem+Pl+Nom
dåhkkárage	dåhkkár+Pron+Dem+Pl+Nom+Clt+ge
dåhkkárak	dåhkkár+Pron+Dem+Pl+Nom+Clt+ge
dåhkkáragen	dåhkkár+Pron+Dem+Pl+Nom+Clt+gen
dåhkkáraga	dåhkkár+Pron+Dem+Pl+Nom+Clt+ga
dåhkkárij	dåhkkár+Pron+Dem+Pl+Gen
dåhkkárijge	dåhkkár+Pron+Dem+Pl+Gen+Clt+ge
dåhkkárijgen	dåhkkár+Pron+Dem+Pl+Gen+Clt+gen
dåhkkárijga	dåhkkár+Pron+Dem+Pl+Gen+Clt+ga
dåhkkárijt	dåhkkár+Pron+Dem+Pl+Acc
dåhkkárijtge	dåhkkár+Pron+Dem+Pl+Acc+Clt+ge
dåhkkárijtgen	dåhkkár+Pron+Dem+Pl+Acc+Clt+gen
dåhkkárijtga	dåhkkár+Pron+Dem+Pl+Acc+Clt+ga
dåhkkárijda	dåhkkár+Pron+Dem+Pl+Ill
dåhkkárijdage	dåhkkár+Pron+Dem+Pl+Ill+Clt+ge
dåhkkárijdak	dåhkkár+Pron+Dem+Pl+Ill+Clt+ge
dåhkkárijdagen	dåhkkár+Pron+Dem+Pl+Ill+Clt+gen
dåhkkárijdaga	dåhkkár+Pron+Dem+Pl+Ill+Clt+ga
dåhkkárijn	dåhkkár+Pron+Dem+Pl+Ine
dåhkkárijnge	dåhkkár+Pron+Dem+Pl+Ine+Clt+ge
dåhkkárijngen	dåhkkár+Pron+Dem+Pl+Ine+Clt+gen
dåhkkárijnga	dåhkkár+Pron+Dem+Pl+Ine+Clt+ga
dåhkkárijs	dåhkkár+Pron+Dem+Pl+Ela
dåhkkárijsge	dåhkkár+Pron+Dem+Pl+Ela+Clt+ge
dåhkkárijsgen	dåhkkár+Pron+Dem+Pl+Ela+Clt+gen
dåhkkárijsga	dåhkkár+Pron+Dem+Pl+Ela+Clt+ga
dåhkkárij	dåhkkár+Pron+Dem+Pl+Com
dåhkkárijge	dåhkkár+Pron+Dem+Pl+Com+Clt+ge
dåhkkárijgen	dåhkkár+Pron+Dem+Pl+Com+Clt+gen
dåhkkárijga	dåhkkár+Pron+Dem+Pl+Com+Clt+ga
dåhkkárijda	dåhkkár+Pron+Dem+Pl+Abe
dåhkkárijdak	dåhkkár+Pron+Dem+Pl+Abe
dåhkkárijdagá	dåhkkár+Pron+Dem+Pl+Abe
dåhkkárijdagi	dåhkkár+Pron+Dem+Pl+Abe
dåhkkárijdage	dåhkkár+Pron+Dem+Pl+Abe+Clt+ge
dåhkkárijdak	dåhkkár+Pron+Dem+Pl+Abe+Clt+ge
dåhkkárijdakge	dåhkkár+Pron+Dem+Pl+Abe+Clt+ge
dåhkkárijdagáge	dåhkkár+Pron+Dem+Pl+Abe+Clt+ge
dåhkkárijdagák	dåhkkár+Pron+Dem+Pl+Abe+Clt+ge
dåhkkárijdagige	dåhkkár+Pron+Dem+Pl+Abe+Clt+ge
dåhkkárijdagik	dåhkkár+Pron+Dem+Pl+Abe+Clt+ge
dåhkkárijdagen	dåhkkár+Pron+Dem+Pl+Abe+Clt+gen
dåhkkárijdakgen	dåhkkár+Pron+Dem+Pl+Abe+Clt+gen
dåhkkárijdagágen	dåhkkár+Pron+Dem+Pl+Abe+Clt+gen
dåhkkárijdagigen	dåhkkár+Pron+Dem+Pl+Abe+Clt+gen
dåhkkárijdaga	dåhkkár+Pron+Dem+Pl+Abe+Clt+ga
dåhkkárijdakga	dåhkkár+Pron+Dem+Pl+Abe+Clt+ga
dåhkkárijdagága	dåhkkár+Pron+Dem+Pl+Abe+Clt+ga
dåhkkárijdagiga	dåhkkár+Pron+Dem+Pl+Abe+Clt+ga
dåhkkárin	dåhkkár+Pron+Dem+Ess
dåhkkáringe	dåhkkár+Pron+Dem+Ess+Clt+ge
dåhkkáringen	dåhkkár+Pron+Dem+Ess+Clt+gen
dåhkkáringa	dåhkkár+Pron+Dem+Ess+Clt+ga
dåhkár	dåhkár+Pron+Dem+Attr
dåhkárge	dåhkár+Pron+Dem+Attr+Clt+ge
dåhkárgen	dåhkár+Pron+Dem+Attr+Clt+gen
dåhkárga	dåhkár+Pron+Dem+Attr+Clt+ga
dåhkárin	dåhkár+Pron+Dem+Ess
dåhkáringe	dåhkár+Pron+Dem+Ess+Clt+ge
dåhkáringen	dåhkár+Pron+Dem+Ess+Clt+gen
dåhkáringa	dåhkár+Pron+Dem+Ess+Clt+ga
dåhkár	dåhkár+Pron+Dem+Sg+Nom
dåhkárge	dåhkár+Pron+Dem+Sg+Nom+Clt+ge
dåhkárgen	dåhkár+Pron+Dem+Sg+Nom+Clt+gen
dåhkárga	dåhkár+Pron+Dem+Sg+Nom+Clt+ga
dåhkára	dåhkár+Pron+Dem+Sg+Gen
dåhkárage	dåhkár+Pron+Dem+Sg+Gen+Clt+ge
dåhkárak	dåhkár+Pron+Dem+Sg+Gen+Clt+ge
dåhkáragen	dåhkár+Pron+Dem+Sg+Gen+Clt+gen
dåhkáraga	dåhkár+Pron+Dem+Sg+Gen+Clt+ga
dåhkárav	dåhkár+Pron+Dem+Sg+Acc
dåhkáravge	dåhkár+Pron+Dem+Sg+Acc+Clt+ge
dåhkáravgen	dåhkár+Pron+Dem+Sg+Acc+Clt+gen
dåhkáravga	dåhkár+Pron+Dem+Sg+Acc+Clt+ga
dåhkárij	dåhkár+Pron+Dem+Sg+Ill
dåhkárijge	dåhkár+Pron+Dem+Sg+Ill+Clt+ge
dåhkárijgen	dåhkár+Pron+Dem+Sg+Ill+Clt+gen
dåhkárijga	dåhkár+Pron+Dem+Sg+Ill+Clt+ga
dåhkárin	dåhkár+Pron+Dem+Sg+Ine
dåhkáringe	dåhkár+Pron+Dem+Sg+Ine+Clt+ge
dåhkáringen	dåhkár+Pron+Dem+Sg+Ine+Clt+gen
dåhkáringa	dåhkár+Pron+Dem+Sg+Ine+Clt+ga
dåhkáris	dåhkár+Pron+Dem+Sg+Ela
dåhkárisge	dåhkár+Pron+Dem+Sg+Ela+Clt+ge
dåhkárisgen	dåhkár+Pron+Dem+Sg+Ela+Clt+gen
dåhkárisga	dåhkár+Pron+Dem+Sg+Ela+Clt+ga
dåhkárjn	dåhkár+Pron+Dem+Sg+Com
dåhkárjnge	dåhkár+Pron+Dem+Sg+Com+Clt+ge
dåhkárjngen	dåhkár+Pron+Dem+Sg+Com+Clt+gen
dåhkárjnga	dåhkár+Pron+Dem+Sg+Com+Clt+ga
dåhkárada	dåhkár+Pron+Dem+Sg+Abe
dåhkáradak	dåhkár+Pron+Dem+Sg+Abe
dåhkáradagá	dåhkár+Pron+Dem+Sg+Abe
dåhkáradagi	dåhkár+Pron+Dem+Sg+Abe
dåhkáradage	dåhkár+Pron+Dem+Sg+Abe+Clt+ge
dåhkáradak	dåhkár+Pron+Dem+Sg+Abe+Clt+ge
dåhkáradakge	dåhkár+Pron+Dem+Sg+Abe+Clt+ge
dåhkáradagáge	dåhkár+Pron+Dem+Sg+Abe+Clt+ge
dåhkáradagák	dåhkár+Pron+Dem+Sg+Abe+Clt+ge
dåhkáradagige	dåhkár+Pron+Dem+Sg+Abe+Clt+ge
dåhkáradagik	dåhkár+Pron+Dem+Sg+Abe+Clt+ge
dåhkáradagen	dåhkár+Pron+Dem+Sg+Abe+Clt+gen
dåhkáradakgen	dåhkár+Pron+Dem+Sg+Abe+Clt+gen
dåhkáradagágen	dåhkár+Pron+Dem+Sg+Abe+Clt+gen
dåhkáradagigen	dåhkár+Pron+Dem+Sg+Abe+Clt+gen
dåhkáradaga	dåhkár+Pron+Dem+Sg+Abe+Clt+ga
dåhkáradakga	dåhkár+Pron+Dem+Sg+Abe+Clt+ga
dåhkáradagága	dåhkár+Pron+Dem+Sg+Abe+Clt+ga
dåhkáradagiga	dåhkár+Pron+Dem+Sg+Abe+Clt+ga
dåhkára	dåhkár+Pron+Dem+Pl+Nom
dåhkárage	dåhkár+Pron+Dem+Pl+Nom+Clt+ge
dåhkárak	dåhkár+Pron+Dem+Pl+Nom+Clt+ge
dåhkáragen	dåhkár+Pron+Dem+Pl+Nom+Clt+gen
dåhkáraga	dåhkár+Pron+Dem+Pl+Nom+Clt+ga
dåhkárij	dåhkár+Pron+Dem+Pl+Gen
dåhkárijge	dåhkár+Pron+Dem+Pl+Gen+Clt+ge
dåhkárijgen	dåhkár+Pron+Dem+Pl+Gen+Clt+gen
dåhkárijga	dåhkár+Pron+Dem+Pl+Gen+Clt+ga
dåhkárijt	dåhkár+Pron+Dem+Pl+Acc
dåhkárijtge	dåhkár+Pron+Dem+Pl+Acc+Clt+ge
dåhkárijtgen	dåhkár+Pron+Dem+Pl+Acc+Clt+gen
dåhkárijtga	dåhkár+Pron+Dem+Pl+Acc+Clt+ga
dåhkárijda	dåhkár+Pron+Dem+Pl+Ill
dåhkárijdage	dåhkár+Pron+Dem+Pl+Ill+Clt+ge
dåhkárijdak	dåhkár+Pron+Dem+Pl+Ill+Clt+ge
dåhkárijdagen	dåhkár+Pron+Dem+Pl+Ill+Clt+gen
dåhkárijdaga	dåhkár+Pron+Dem+Pl+Ill+Clt+ga
dåhkárijn	dåhkár+Pron+Dem+Pl+Ine
dåhkárijnge	dåhkár+Pron+Dem+Pl+Ine+Clt+ge
dåhkárijngen	dåhkár+Pron+Dem+Pl+Ine+Clt+gen
dåhkárijnga	dåhkár+Pron+Dem+Pl+Ine+Clt+ga
dåhkárijs	dåhkár+Pron+Dem+Pl+Ela
dåhkárijsge	dåhkár+Pron+Dem+Pl+Ela+Clt+ge
dåhkárijsgen	dåhkár+Pron+Dem+Pl+Ela+Clt+gen
dåhkárijsga	dåhkár+Pron+Dem+Pl+Ela+Clt+ga
dåhkárij	dåhkár+Pron+Dem+Pl+Com
dåhkárijge	dåhkár+Pron+Dem+Pl+Com+Clt+ge
dåhkárijgen	dåhkár+Pron+Dem+Pl+Com+Clt+gen
dåhkárijga	dåhkár+Pron+Dem+Pl+Com+Clt+ga
dåhkárijda	dåhkár+Pron+Dem+Pl+Abe
dåhkárijdak	dåhkár+Pron+Dem+Pl+Abe
dåhkárijdagá	dåhkár+Pron+Dem+Pl+Abe
dåhkárijdagi	dåhkár+Pron+Dem+Pl+Abe
dåhkárijdage	dåhkár+Pron+Dem+Pl+Abe+Clt+ge
dåhkárijdak	dåhkár+Pron+Dem+Pl+Abe+Clt+ge
dåhkárijdakge	dåhkár+Pron+Dem+Pl+Abe+Clt+ge
dåhkárijdagáge	dåhkár+Pron+Dem+Pl+Abe+Clt+ge
dåhkárijdagák	dåhkár+Pron+Dem+Pl+Abe+Clt+ge
dåhkárijdagige	dåhkár+Pron+Dem+Pl+Abe+Clt+ge
dåhkárijdagik	dåhkár+Pron+Dem+Pl+Abe+Clt+ge
dåhkárijdagen	dåhkár+Pron+Dem+Pl+Abe+Clt+gen
dåhkárijdakgen	dåhkár+Pron+Dem+Pl+Abe+Clt+gen
dåhkárijdagágen	dåhkár+Pron+Dem+Pl+Abe+Clt+gen
dåhkárijdagigen	dåhkár+Pron+Dem+Pl+Abe+Clt+gen
dåhkárijdaga	dåhkár+Pron+Dem+Pl+Abe+Clt+ga
dåhkárijdakga	dåhkár+Pron+Dem+Pl+Abe+Clt+ga
dåhkárijdagága	dåhkár+Pron+Dem+Pl+Abe+Clt+ga
dåhkárijdagiga	dåhkár+Pron+Dem+Pl+Abe+Clt+ga
dåhkárin	dåhkár+Pron+Dem+Ess
dåhkáringe	dåhkár+Pron+Dem+Ess+Clt+ge
dåhkáringen	dåhkár+Pron+Dem+Ess+Clt+gen
dåhkáringa	dåhkár+Pron+Dem+Ess+Clt+ga
dåkkir	dåkkir+Pron+Dem+Attr
dåkkirge	dåkkir+Pron+Dem+Attr+Clt+ge
dåkkirgen	dåkkir+Pron+Dem+Attr+Clt+gen
dåkkirga	dåkkir+Pron+Dem+Attr+Clt+ga
dåkkirin	dåkkir+Pron+Dem+Ess
dåkkiringe	dåkkir+Pron+Dem+Ess+Clt+ge
dåkkiringen	dåkkir+Pron+Dem+Ess+Clt+gen
dåkkiringa	dåkkir+Pron+Dem+Ess+Clt+ga
dåkkir	dåkkir+Pron+Dem+Sg+Nom
dåkkirge	dåkkir+Pron+Dem+Sg+Nom+Clt+ge
dåkkirgen	dåkkir+Pron+Dem+Sg+Nom+Clt+gen
dåkkirga	dåkkir+Pron+Dem+Sg+Nom+Clt+ga
dåkkira	dåkkir+Pron+Dem+Sg+Gen
dåkkirage	dåkkir+Pron+Dem+Sg+Gen+Clt+ge
dåkkirak	dåkkir+Pron+Dem+Sg+Gen+Clt+ge
dåkkiragen	dåkkir+Pron+Dem+Sg+Gen+Clt+gen
dåkkiraga	dåkkir+Pron+Dem+Sg+Gen+Clt+ga
dåkkirav	dåkkir+Pron+Dem+Sg+Acc
dåkkiravge	dåkkir+Pron+Dem+Sg+Acc+Clt+ge
dåkkiravgen	dåkkir+Pron+Dem+Sg+Acc+Clt+gen
dåkkiravga	dåkkir+Pron+Dem+Sg+Acc+Clt+ga
dåkkirij	dåkkir+Pron+Dem+Sg+Ill
dåkkirijge	dåkkir+Pron+Dem+Sg+Ill+Clt+ge
dåkkirijgen	dåkkir+Pron+Dem+Sg+Ill+Clt+gen
dåkkirijga	dåkkir+Pron+Dem+Sg+Ill+Clt+ga
dåkkirin	dåkkir+Pron+Dem+Sg+Ine
dåkkiringe	dåkkir+Pron+Dem+Sg+Ine+Clt+ge
dåkkiringen	dåkkir+Pron+Dem+Sg+Ine+Clt+gen
dåkkiringa	dåkkir+Pron+Dem+Sg+Ine+Clt+ga
dåkkiris	dåkkir+Pron+Dem+Sg+Ela
dåkkirisge	dåkkir+Pron+Dem+Sg+Ela+Clt+ge
dåkkirisgen	dåkkir+Pron+Dem+Sg+Ela+Clt+gen
dåkkirisga	dåkkir+Pron+Dem+Sg+Ela+Clt+ga
dåkkirjn	dåkkir+Pron+Dem+Sg+Com
dåkkirjnge	dåkkir+Pron+Dem+Sg+Com+Clt+ge
dåkkirjngen	dåkkir+Pron+Dem+Sg+Com+Clt+gen
dåkkirjnga	dåkkir+Pron+Dem+Sg+Com+Clt+ga
dåkkirada	dåkkir+Pron+Dem+Sg+Abe
dåkkiradak	dåkkir+Pron+Dem+Sg+Abe
dåkkiradagá	dåkkir+Pron+Dem+Sg+Abe
dåkkiradagi	dåkkir+Pron+Dem+Sg+Abe
dåkkiradage	dåkkir+Pron+Dem+Sg+Abe+Clt+ge
dåkkiradak	dåkkir+Pron+Dem+Sg+Abe+Clt+ge
dåkkiradakge	dåkkir+Pron+Dem+Sg+Abe+Clt+ge
dåkkiradagáge	dåkkir+Pron+Dem+Sg+Abe+Clt+ge
dåkkiradagák	dåkkir+Pron+Dem+Sg+Abe+Clt+ge
dåkkiradagige	dåkkir+Pron+Dem+Sg+Abe+Clt+ge
dåkkiradagik	dåkkir+Pron+Dem+Sg+Abe+Clt+ge
dåkkiradagen	dåkkir+Pron+Dem+Sg+Abe+Clt+gen
dåkkiradakgen	dåkkir+Pron+Dem+Sg+Abe+Clt+gen
dåkkiradagágen	dåkkir+Pron+Dem+Sg+Abe+Clt+gen
dåkkiradagigen	dåkkir+Pron+Dem+Sg+Abe+Clt+gen
dåkkiradaga	dåkkir+Pron+Dem+Sg+Abe+Clt+ga
dåkkiradakga	dåkkir+Pron+Dem+Sg+Abe+Clt+ga
dåkkiradagága	dåkkir+Pron+Dem+Sg+Abe+Clt+ga
dåkkiradagiga	dåkkir+Pron+Dem+Sg+Abe+Clt+ga
dåkkira	dåkkir+Pron+Dem+Pl+Nom
dåkkirage	dåkkir+Pron+Dem+Pl+Nom+Clt+ge
dåkkirak	dåkkir+Pron+Dem+Pl+Nom+Clt+ge
dåkkiragen	dåkkir+Pron+Dem+Pl+Nom+Clt+gen
dåkkiraga	dåkkir+Pron+Dem+Pl+Nom+Clt+ga
dåkkirij	dåkkir+Pron+Dem+Pl+Gen
dåkkirijge	dåkkir+Pron+Dem+Pl+Gen+Clt+ge
dåkkirijgen	dåkkir+Pron+Dem+Pl+Gen+Clt+gen
dåkkirijga	dåkkir+Pron+Dem+Pl+Gen+Clt+ga
dåkkirijt	dåkkir+Pron+Dem+Pl+Acc
dåkkirijtge	dåkkir+Pron+Dem+Pl+Acc+Clt+ge
dåkkirijtgen	dåkkir+Pron+Dem+Pl+Acc+Clt+gen
dåkkirijtga	dåkkir+Pron+Dem+Pl+Acc+Clt+ga
dåkkirijda	dåkkir+Pron+Dem+Pl+Ill
dåkkirijdage	dåkkir+Pron+Dem+Pl+Ill+Clt+ge
dåkkirijdak	dåkkir+Pron+Dem+Pl+Ill+Clt+ge
dåkkirijdagen	dåkkir+Pron+Dem+Pl+Ill+Clt+gen
dåkkirijdaga	dåkkir+Pron+Dem+Pl+Ill+Clt+ga
dåkkirijn	dåkkir+Pron+Dem+Pl+Ine
dåkkirijnge	dåkkir+Pron+Dem+Pl+Ine+Clt+ge
dåkkirijngen	dåkkir+Pron+Dem+Pl+Ine+Clt+gen
dåkkirijnga	dåkkir+Pron+Dem+Pl+Ine+Clt+ga
dåkkirijs	dåkkir+Pron+Dem+Pl+Ela
dåkkirijsge	dåkkir+Pron+Dem+Pl+Ela+Clt+ge
dåkkirijsgen	dåkkir+Pron+Dem+Pl+Ela+Clt+gen
dåkkirijsga	dåkkir+Pron+Dem+Pl+Ela+Clt+ga
dåkkirij	dåkkir+Pron+Dem+Pl+Com
dåkkirijge	dåkkir+Pron+Dem+Pl+Com+Clt+ge
dåkkirijgen	dåkkir+Pron+Dem+Pl+Com+Clt+gen
dåkkirijga	dåkkir+Pron+Dem+Pl+Com+Clt+ga
dåkkirijda	dåkkir+Pron+Dem+Pl+Abe
dåkkirijdak	dåkkir+Pron+Dem+Pl+Abe
dåkkirijdagá	dåkkir+Pron+Dem+Pl+Abe
dåkkirijdagi	dåkkir+Pron+Dem+Pl+Abe
dåkkirijdage	dåkkir+Pron+Dem+Pl+Abe+Clt+ge
dåkkirijdak	dåkkir+Pron+Dem+Pl+Abe+Clt+ge
dåkkirijdakge	dåkkir+Pron+Dem+Pl+Abe+Clt+ge
dåkkirijdagáge	dåkkir+Pron+Dem+Pl+Abe+Clt+ge
dåkkirijdagák	dåkkir+Pron+Dem+Pl+Abe+Clt+ge
dåkkirijdagige	dåkkir+Pron+Dem+Pl+Abe+Clt+ge
dåkkirijdagik	dåkkir+Pron+Dem+Pl+Abe+Clt+ge
dåkkirijdagen	dåkkir+Pron+Dem+Pl+Abe+Clt+gen
dåkkirijdakgen	dåkkir+Pron+Dem+Pl+Abe+Clt+gen
dåkkirijdagágen	dåkkir+Pron+Dem+Pl+Abe+Clt+gen
dåkkirijdagigen	dåkkir+Pron+Dem+Pl+Abe+Clt+gen
dåkkirijdaga	dåkkir+Pron+Dem+Pl+Abe+Clt+ga
dåkkirijdakga	dåkkir+Pron+Dem+Pl+Abe+Clt+ga
dåkkirijdagága	dåkkir+Pron+Dem+Pl+Abe+Clt+ga
dåkkirijdagiga	dåkkir+Pron+Dem+Pl+Abe+Clt+ga
dåkkirin	dåkkir+Pron+Dem+Ess
dåkkiringe	dåkkir+Pron+Dem+Ess+Clt+ge
dåkkiringen	dåkkir+Pron+Dem+Ess+Clt+gen
dåkkiringa	dåkkir+Pron+Dem+Ess+Clt+ga
dåhkkir	dåhkkir+Pron+Dem+Attr
dåhkkirge	dåhkkir+Pron+Dem+Attr+Clt+ge
dåhkkirgen	dåhkkir+Pron+Dem+Attr+Clt+gen
dåhkkirga	dåhkkir+Pron+Dem+Attr+Clt+ga
dåhkkirin	dåhkkir+Pron+Dem+Ess
dåhkkiringe	dåhkkir+Pron+Dem+Ess+Clt+ge
dåhkkiringen	dåhkkir+Pron+Dem+Ess+Clt+gen
dåhkkiringa	dåhkkir+Pron+Dem+Ess+Clt+ga
dåhkkir	dåhkkir+Pron+Dem+Sg+Nom
dåhkkirge	dåhkkir+Pron+Dem+Sg+Nom+Clt+ge
dåhkkirgen	dåhkkir+Pron+Dem+Sg+Nom+Clt+gen
dåhkkirga	dåhkkir+Pron+Dem+Sg+Nom+Clt+ga
dåhkkira	dåhkkir+Pron+Dem+Sg+Gen
dåhkkirage	dåhkkir+Pron+Dem+Sg+Gen+Clt+ge
dåhkkirak	dåhkkir+Pron+Dem+Sg+Gen+Clt+ge
dåhkkiragen	dåhkkir+Pron+Dem+Sg+Gen+Clt+gen
dåhkkiraga	dåhkkir+Pron+Dem+Sg+Gen+Clt+ga
dåhkkirav	dåhkkir+Pron+Dem+Sg+Acc
dåhkkiravge	dåhkkir+Pron+Dem+Sg+Acc+Clt+ge
dåhkkiravgen	dåhkkir+Pron+Dem+Sg+Acc+Clt+gen
dåhkkiravga	dåhkkir+Pron+Dem+Sg+Acc+Clt+ga
dåhkkirij	dåhkkir+Pron+Dem+Sg+Ill
dåhkkirijge	dåhkkir+Pron+Dem+Sg+Ill+Clt+ge
dåhkkirijgen	dåhkkir+Pron+Dem+Sg+Ill+Clt+gen
dåhkkirijga	dåhkkir+Pron+Dem+Sg+Ill+Clt+ga
dåhkkirin	dåhkkir+Pron+Dem+Sg+Ine
dåhkkiringe	dåhkkir+Pron+Dem+Sg+Ine+Clt+ge
dåhkkiringen	dåhkkir+Pron+Dem+Sg+Ine+Clt+gen
dåhkkiringa	dåhkkir+Pron+Dem+Sg+Ine+Clt+ga
dåhkkiris	dåhkkir+Pron+Dem+Sg+Ela
dåhkkirisge	dåhkkir+Pron+Dem+Sg+Ela+Clt+ge
dåhkkirisgen	dåhkkir+Pron+Dem+Sg+Ela+Clt+gen
dåhkkirisga	dåhkkir+Pron+Dem+Sg+Ela+Clt+ga
dåhkkirjn	dåhkkir+Pron+Dem+Sg+Com
dåhkkirjnge	dåhkkir+Pron+Dem+Sg+Com+Clt+ge
dåhkkirjngen	dåhkkir+Pron+Dem+Sg+Com+Clt+gen
dåhkkirjnga	dåhkkir+Pron+Dem+Sg+Com+Clt+ga
dåhkkirada	dåhkkir+Pron+Dem+Sg+Abe
dåhkkiradak	dåhkkir+Pron+Dem+Sg+Abe
dåhkkiradagá	dåhkkir+Pron+Dem+Sg+Abe
dåhkkiradagi	dåhkkir+Pron+Dem+Sg+Abe
dåhkkiradage	dåhkkir+Pron+Dem+Sg+Abe+Clt+ge
dåhkkiradak	dåhkkir+Pron+Dem+Sg+Abe+Clt+ge
dåhkkiradakge	dåhkkir+Pron+Dem+Sg+Abe+Clt+ge
dåhkkiradagáge	dåhkkir+Pron+Dem+Sg+Abe+Clt+ge
dåhkkiradagák	dåhkkir+Pron+Dem+Sg+Abe+Clt+ge
dåhkkiradagige	dåhkkir+Pron+Dem+Sg+Abe+Clt+ge
dåhkkiradagik	dåhkkir+Pron+Dem+Sg+Abe+Clt+ge
dåhkkiradagen	dåhkkir+Pron+Dem+Sg+Abe+Clt+gen
dåhkkiradakgen	dåhkkir+Pron+Dem+Sg+Abe+Clt+gen
dåhkkiradagágen	dåhkkir+Pron+Dem+Sg+Abe+Clt+gen
dåhkkiradagigen	dåhkkir+Pron+Dem+Sg+Abe+Clt+gen
dåhkkiradaga	dåhkkir+Pron+Dem+Sg+Abe+Clt+ga
dåhkkiradakga	dåhkkir+Pron+Dem+Sg+Abe+Clt+ga
dåhkkiradagága	dåhkkir+Pron+Dem+Sg+Abe+Clt+ga
dåhkkiradagiga	dåhkkir+Pron+Dem+Sg+Abe+Clt+ga
dåhkkira	dåhkkir+Pron+Dem+Pl+Nom
dåhkkirage	dåhkkir+Pron+Dem+Pl+Nom+Clt+ge
dåhkkirak	dåhkkir+Pron+Dem+Pl+Nom+Clt+ge
dåhkkiragen	dåhkkir+Pron+Dem+Pl+Nom+Clt+gen
dåhkkiraga	dåhkkir+Pron+Dem+Pl+Nom+Clt+ga
dåhkkirij	dåhkkir+Pron+Dem+Pl+Gen
dåhkkirijge	dåhkkir+Pron+Dem+Pl+Gen+Clt+ge
dåhkkirijgen	dåhkkir+Pron+Dem+Pl+Gen+Clt+gen
dåhkkirijga	dåhkkir+Pron+Dem+Pl+Gen+Clt+ga
dåhkkirijt	dåhkkir+Pron+Dem+Pl+Acc
dåhkkirijtge	dåhkkir+Pron+Dem+Pl+Acc+Clt+ge
dåhkkirijtgen	dåhkkir+Pron+Dem+Pl+Acc+Clt+gen
dåhkkirijtga	dåhkkir+Pron+Dem+Pl+Acc+Clt+ga
dåhkkirijda	dåhkkir+Pron+Dem+Pl+Ill
dåhkkirijdage	dåhkkir+Pron+Dem+Pl+Ill+Clt+ge
dåhkkirijdak	dåhkkir+Pron+Dem+Pl+Ill+Clt+ge
dåhkkirijdagen	dåhkkir+Pron+Dem+Pl+Ill+Clt+gen
dåhkkirijdaga	dåhkkir+Pron+Dem+Pl+Ill+Clt+ga
dåhkkirijn	dåhkkir+Pron+Dem+Pl+Ine
dåhkkirijnge	dåhkkir+Pron+Dem+Pl+Ine+Clt+ge
dåhkkirijngen	dåhkkir+Pron+Dem+Pl+Ine+Clt+gen
dåhkkirijnga	dåhkkir+Pron+Dem+Pl+Ine+Clt+ga
dåhkkirijs	dåhkkir+Pron+Dem+Pl+Ela
dåhkkirijsge	dåhkkir+Pron+Dem+Pl+Ela+Clt+ge
dåhkkirijsgen	dåhkkir+Pron+Dem+Pl+Ela+Clt+gen
dåhkkirijsga	dåhkkir+Pron+Dem+Pl+Ela+Clt+ga
dåhkkirij	dåhkkir+Pron+Dem+Pl+Com
dåhkkirijge	dåhkkir+Pron+Dem+Pl+Com+Clt+ge
dåhkkirijgen	dåhkkir+Pron+Dem+Pl+Com+Clt+gen
dåhkkirijga	dåhkkir+Pron+Dem+Pl+Com+Clt+ga
dåhkkirijda	dåhkkir+Pron+Dem+Pl+Abe
dåhkkirijdak	dåhkkir+Pron+Dem+Pl+Abe
dåhkkirijdagá	dåhkkir+Pron+Dem+Pl+Abe
dåhkkirijdagi	dåhkkir+Pron+Dem+Pl+Abe
dåhkkirijdage	dåhkkir+Pron+Dem+Pl+Abe+Clt+ge
dåhkkirijdak	dåhkkir+Pron+Dem+Pl+Abe+Clt+ge
dåhkkirijdakge	dåhkkir+Pron+Dem+Pl+Abe+Clt+ge
dåhkkirijdagáge	dåhkkir+Pron+Dem+Pl+Abe+Clt+ge
dåhkkirijdagák	dåhkkir+Pron+Dem+Pl+Abe+Clt+ge
dåhkkirijdagige	dåhkkir+Pron+Dem+Pl+Abe+Clt+ge
dåhkkirijdagik	dåhkkir+Pron+Dem+Pl+Abe+Clt+ge
dåhkkirijdagen	dåhkkir+Pron+Dem+Pl+Abe+Clt+gen
dåhkkirijdakgen	dåhkkir+Pron+Dem+Pl+Abe+Clt+gen
dåhkkirijdagágen	dåhkkir+Pron+Dem+Pl+Abe+Clt+gen
dåhkkirijdagigen	dåhkkir+Pron+Dem+Pl+Abe+Clt+gen
dåhkkirijdaga	dåhkkir+Pron+Dem+Pl+Abe+Clt+ga
dåhkkirijdakga	dåhkkir+Pron+Dem+Pl+Abe+Clt+ga
dåhkkirijdagága	dåhkkir+Pron+Dem+Pl+Abe+Clt+ga
dåhkkirijdagiga	dåhkkir+Pron+Dem+Pl+Abe+Clt+ga
dåhkkirin	dåhkkir+Pron+Dem+Ess
dåhkkiringe	dåhkkir+Pron+Dem+Ess+Clt+ge
dåhkkiringen	dåhkkir+Pron+Dem+Ess+Clt+gen
dåhkkiringa	dåhkkir+Pron+Dem+Ess+Clt+ga
dåhkir	dåhkir+Pron+Dem+Attr
dåhkirge	dåhkir+Pron+Dem+Attr+Clt+ge
dåhkirgen	dåhkir+Pron+Dem+Attr+Clt+gen
dåhkirga	dåhkir+Pron+Dem+Attr+Clt+ga
dåhkirin	dåhkir+Pron+Dem+Ess
dåhkiringe	dåhkir+Pron+Dem+Ess+Clt+ge
dåhkiringen	dåhkir+Pron+Dem+Ess+Clt+gen
dåhkiringa	dåhkir+Pron+Dem+Ess+Clt+ga
dåhkir	dåhkir+Pron+Dem+Sg+Nom
dåhkirge	dåhkir+Pron+Dem+Sg+Nom+Clt+ge
dåhkirgen	dåhkir+Pron+Dem+Sg+Nom+Clt+gen
dåhkirga	dåhkir+Pron+Dem+Sg+Nom+Clt+ga
dåhkira	dåhkir+Pron+Dem+Sg+Gen
dåhkirage	dåhkir+Pron+Dem+Sg+Gen+Clt+ge
dåhkirak	dåhkir+Pron+Dem+Sg+Gen+Clt+ge
dåhkiragen	dåhkir+Pron+Dem+Sg+Gen+Clt+gen
dåhkiraga	dåhkir+Pron+Dem+Sg+Gen+Clt+ga
dåhkirav	dåhkir+Pron+Dem+Sg+Acc
dåhkiravge	dåhkir+Pron+Dem+Sg+Acc+Clt+ge
dåhkiravgen	dåhkir+Pron+Dem+Sg+Acc+Clt+gen
dåhkiravga	dåhkir+Pron+Dem+Sg+Acc+Clt+ga
dåhkirij	dåhkir+Pron+Dem+Sg+Ill
dåhkirijge	dåhkir+Pron+Dem+Sg+Ill+Clt+ge
dåhkirijgen	dåhkir+Pron+Dem+Sg+Ill+Clt+gen
dåhkirijga	dåhkir+Pron+Dem+Sg+Ill+Clt+ga
dåhkirin	dåhkir+Pron+Dem+Sg+Ine
dåhkiringe	dåhkir+Pron+Dem+Sg+Ine+Clt+ge
dåhkiringen	dåhkir+Pron+Dem+Sg+Ine+Clt+gen
dåhkiringa	dåhkir+Pron+Dem+Sg+Ine+Clt+ga
dåhkiris	dåhkir+Pron+Dem+Sg+Ela
dåhkirisge	dåhkir+Pron+Dem+Sg+Ela+Clt+ge
dåhkirisgen	dåhkir+Pron+Dem+Sg+Ela+Clt+gen
dåhkirisga	dåhkir+Pron+Dem+Sg+Ela+Clt+ga
dåhkirjn	dåhkir+Pron+Dem+Sg+Com
dåhkirjnge	dåhkir+Pron+Dem+Sg+Com+Clt+ge
dåhkirjngen	dåhkir+Pron+Dem+Sg+Com+Clt+gen
dåhkirjnga	dåhkir+Pron+Dem+Sg+Com+Clt+ga
dåhkirada	dåhkir+Pron+Dem+Sg+Abe
dåhkiradak	dåhkir+Pron+Dem+Sg+Abe
dåhkiradagá	dåhkir+Pron+Dem+Sg+Abe
dåhkiradagi	dåhkir+Pron+Dem+Sg+Abe
dåhkiradage	dåhkir+Pron+Dem+Sg+Abe+Clt+ge
dåhkiradak	dåhkir+Pron+Dem+Sg+Abe+Clt+ge
dåhkiradakge	dåhkir+Pron+Dem+Sg+Abe+Clt+ge
dåhkiradagáge	dåhkir+Pron+Dem+Sg+Abe+Clt+ge
dåhkiradagák	dåhkir+Pron+Dem+Sg+Abe+Clt+ge
dåhkiradagige	dåhkir+Pron+Dem+Sg+Abe+Clt+ge
dåhkiradagik	dåhkir+Pron+Dem+Sg+Abe+Clt+ge
dåhkiradagen	dåhkir+Pron+Dem+Sg+Abe+Clt+gen
dåhkiradakgen	dåhkir+Pron+Dem+Sg+Abe+Clt+gen
dåhkiradagágen	dåhkir+Pron+Dem+Sg+Abe+Clt+gen
dåhkiradagigen	dåhkir+Pron+Dem+Sg+Abe+Clt+gen
dåhkiradaga	dåhkir+Pron+Dem+Sg+Abe+Clt+ga
dåhkiradakga	dåhkir+Pron+Dem+Sg+Abe+Clt+ga
dåhkiradagága	dåhkir+Pron+Dem+Sg+Abe+Clt+ga
dåhkiradagiga	dåhkir+Pron+Dem+Sg+Abe+Clt+ga
dåhkira	dåhkir+Pron+Dem+Pl+Nom
dåhkirage	dåhkir+Pron+Dem+Pl+Nom+Clt+ge
dåhkirak	dåhkir+Pron+Dem+Pl+Nom+Clt+ge
dåhkiragen	dåhkir+Pron+Dem+Pl+Nom+Clt+gen
dåhkiraga	dåhkir+Pron+Dem+Pl+Nom+Clt+ga
dåhkirij	dåhkir+Pron+Dem+Pl+Gen
dåhkirijge	dåhkir+Pron+Dem+Pl+Gen+Clt+ge
dåhkirijgen	dåhkir+Pron+Dem+Pl+Gen+Clt+gen
dåhkirijga	dåhkir+Pron+Dem+Pl+Gen+Clt+ga
dåhkirijt	dåhkir+Pron+Dem+Pl+Acc
dåhkirijtge	dåhkir+Pron+Dem+Pl+Acc+Clt+ge
dåhkirijtgen	dåhkir+Pron+Dem+Pl+Acc+Clt+gen
dåhkirijtga	dåhkir+Pron+Dem+Pl+Acc+Clt+ga
dåhkirijda	dåhkir+Pron+Dem+Pl+Ill
dåhkirijdage	dåhkir+Pron+Dem+Pl+Ill+Clt+ge
dåhkirijdak	dåhkir+Pron+Dem+Pl+Ill+Clt+ge
dåhkirijdagen	dåhkir+Pron+Dem+Pl+Ill+Clt+gen
dåhkirijdaga	dåhkir+Pron+Dem+Pl+Ill+Clt+ga
dåhkirijn	dåhkir+Pron+Dem+Pl+Ine
dåhkirijnge	dåhkir+Pron+Dem+Pl+Ine+Clt+ge
dåhkirijngen	dåhkir+Pron+Dem+Pl+Ine+Clt+gen
dåhkirijnga	dåhkir+Pron+Dem+Pl+Ine+Clt+ga
dåhkirijs	dåhkir+Pron+Dem+Pl+Ela
dåhkirijsge	dåhkir+Pron+Dem+Pl+Ela+Clt+ge
dåhkirijsgen	dåhkir+Pron+Dem+Pl+Ela+Clt+gen
dåhkirijsga	dåhkir+Pron+Dem+Pl+Ela+Clt+ga
dåhkirij	dåhkir+Pron+Dem+Pl+Com
dåhkirijge	dåhkir+Pron+Dem+Pl+Com+Clt+ge
dåhkirijgen	dåhkir+Pron+Dem+Pl+Com+Clt+gen
dåhkirijga	dåhkir+Pron+Dem+Pl+Com+Clt+ga
dåhkirijda	dåhkir+Pron+Dem+Pl+Abe
dåhkirijdak	dåhkir+Pron+Dem+Pl+Abe
dåhkirijdagá	dåhkir+Pron+Dem+Pl+Abe
dåhkirijdagi	dåhkir+Pron+Dem+Pl+Abe
dåhkirijdage	dåhkir+Pron+Dem+Pl+Abe+Clt+ge
dåhkirijdak	dåhkir+Pron+Dem+Pl+Abe+Clt+ge
dåhkirijdakge	dåhkir+Pron+Dem+Pl+Abe+Clt+ge
dåhkirijdagáge	dåhkir+Pron+Dem+Pl+Abe+Clt+ge
dåhkirijdagák	dåhkir+Pron+Dem+Pl+Abe+Clt+ge
dåhkirijdagige	dåhkir+Pron+Dem+Pl+Abe+Clt+ge
dåhkirijdagik	dåhkir+Pron+Dem+Pl+Abe+Clt+ge
dåhkirijdagen	dåhkir+Pron+Dem+Pl+Abe+Clt+gen
dåhkirijdakgen	dåhkir+Pron+Dem+Pl+Abe+Clt+gen
dåhkirijdagágen	dåhkir+Pron+Dem+Pl+Abe+Clt+gen
dåhkirijdagigen	dåhkir+Pron+Dem+Pl+Abe+Clt+gen
dåhkirijdaga	dåhkir+Pron+Dem+Pl+Abe+Clt+ga
dåhkirijdakga	dåhkir+Pron+Dem+Pl+Abe+Clt+ga
dåhkirijdagága	dåhkir+Pron+Dem+Pl+Abe+Clt+ga
dåhkirijdagiga	dåhkir+Pron+Dem+Pl+Abe+Clt+ga
dåhkirin	dåhkir+Pron+Dem+Ess
dåhkiringe	dåhkir+Pron+Dem+Ess+Clt+ge
dåhkiringen	dåhkir+Pron+Dem+Ess+Clt+gen
dåhkiringa	dåhkir+Pron+Dem+Ess+Clt+ga
dakkáradtjan	dakkárasj+Pron+Dem+Ess
dakkáradtjange	dakkárasj+Pron+Dem+Ess+Clt+ge
dakkáradtjangen	dakkárasj+Pron+Dem+Ess+Clt+gen
dakkáradtjanga	dakkárasj+Pron+Dem+Ess+Clt+ga
dakkárasj	dakkárasj+Pron+Dem+Sg+Nom
dakkárasjge	dakkárasj+Pron+Dem+Sg+Nom+Clt+ge
dakkárasjgen	dakkárasj+Pron+Dem+Sg+Nom+Clt+gen
dakkárasjga	dakkárasj+Pron+Dem+Sg+Nom+Clt+ga
dakkárattja	dakkárasj+Pron+Dem+Sg+Gen
dakkárattjage	dakkárasj+Pron+Dem+Sg+Gen+Clt+ge
dakkárattjak	dakkárasj+Pron+Dem+Sg+Gen+Clt+ge
dakkárattjagen	dakkárasj+Pron+Dem+Sg+Gen+Clt+gen
dakkárattjaga	dakkárasj+Pron+Dem+Sg+Gen+Clt+ga
dakkárattjav	dakkárasj+Pron+Dem+Sg+Acc
dakkárattjavge	dakkárasj+Pron+Dem+Sg+Acc+Clt+ge
dakkárattjavgen	dakkárasj+Pron+Dem+Sg+Acc+Clt+gen
dakkárattjavga	dakkárasj+Pron+Dem+Sg+Acc+Clt+ga
dakkáradtjaj	dakkárasj+Pron+Dem+Sg+Ill
dakkáradtjajge	dakkárasj+Pron+Dem+Sg+Ill+Clt+ge
dakkáradtjajgen	dakkárasj+Pron+Dem+Sg+Ill+Clt+gen
dakkáradtjajga	dakkárasj+Pron+Dem+Sg+Ill+Clt+ga
dakkárattjan	dakkárasj+Pron+Dem+Sg+Ine
dakkárattjange	dakkárasj+Pron+Dem+Sg+Ine+Clt+ge
dakkárattjangen	dakkárasj+Pron+Dem+Sg+Ine+Clt+gen
dakkárattjanga	dakkárasj+Pron+Dem+Sg+Ine+Clt+ga
dakkárattjas	dakkárasj+Pron+Dem+Sg+Ela
dakkárattjasge	dakkárasj+Pron+Dem+Sg+Ela+Clt+ge
dakkárattjasgen	dakkárasj+Pron+Dem+Sg+Ela+Clt+gen
dakkárattjasga	dakkárasj+Pron+Dem+Sg+Ela+Clt+ga
dakkárattjajn	dakkárasj+Pron+Dem+Sg+Com
dakkárattjajnge	dakkárasj+Pron+Dem+Sg+Com+Clt+ge
dakkárattjajngen	dakkárasj+Pron+Dem+Sg+Com+Clt+gen
dakkárattjajnga	dakkárasj+Pron+Dem+Sg+Com+Clt+ga
dakkárattjada	dakkárasj+Pron+Dem+Sg+Abe
dakkárattjadak	dakkárasj+Pron+Dem+Sg+Abe
dakkárattjadagá	dakkárasj+Pron+Dem+Sg+Abe
dakkárattjadagi	dakkárasj+Pron+Dem+Sg+Abe
dakkárattjadage	dakkárasj+Pron+Dem+Sg+Abe+Clt+ge
dakkárattjadak	dakkárasj+Pron+Dem+Sg+Abe+Clt+ge
dakkárattjadakge	dakkárasj+Pron+Dem+Sg+Abe+Clt+ge
dakkárattjadagáge	dakkárasj+Pron+Dem+Sg+Abe+Clt+ge
dakkárattjadagák	dakkárasj+Pron+Dem+Sg+Abe+Clt+ge
dakkárattjadagige	dakkárasj+Pron+Dem+Sg+Abe+Clt+ge
dakkárattjadagik	dakkárasj+Pron+Dem+Sg+Abe+Clt+ge
dakkárattjadagen	dakkárasj+Pron+Dem+Sg+Abe+Clt+gen
dakkárattjadakgen	dakkárasj+Pron+Dem+Sg+Abe+Clt+gen
dakkárattjadagágen	dakkárasj+Pron+Dem+Sg+Abe+Clt+gen
dakkárattjadagigen	dakkárasj+Pron+Dem+Sg+Abe+Clt+gen
dakkárattjadaga	dakkárasj+Pron+Dem+Sg+Abe+Clt+ga
dakkárattjadakga	dakkárasj+Pron+Dem+Sg+Abe+Clt+ga
dakkárattjadagága	dakkárasj+Pron+Dem+Sg+Abe+Clt+ga
dakkárattjadagiga	dakkárasj+Pron+Dem+Sg+Abe+Clt+ga
dakkárattja	dakkárasj+Pron+Dem+Pl+Nom
dakkárattjage	dakkárasj+Pron+Dem+Pl+Nom+Clt+ge
dakkárattjak	dakkárasj+Pron+Dem+Pl+Nom+Clt+ge
dakkárattjagen	dakkárasj+Pron+Dem+Pl+Nom+Clt+gen
dakkárattjaga	dakkárasj+Pron+Dem+Pl+Nom+Clt+ga
dakkárattjaj	dakkárasj+Pron+Dem+Pl+Gen
dakkárattjajge	dakkárasj+Pron+Dem+Pl+Gen+Clt+ge
dakkárattjajgen	dakkárasj+Pron+Dem+Pl+Gen+Clt+gen
dakkárattjajga	dakkárasj+Pron+Dem+Pl+Gen+Clt+ga
dakkárattjajt	dakkárasj+Pron+Dem+Pl+Acc
dakkárattjajtge	dakkárasj+Pron+Dem+Pl+Acc+Clt+ge
dakkárattjajtgen	dakkárasj+Pron+Dem+Pl+Acc+Clt+gen
dakkárattjajtga	dakkárasj+Pron+Dem+Pl+Acc+Clt+ga
dakkárattjajda	dakkárasj+Pron+Dem+Pl+Ill
dakkárattjajdage	dakkárasj+Pron+Dem+Pl+Ill+Clt+ge
dakkárattjajdak	dakkárasj+Pron+Dem+Pl+Ill+Clt+ge
dakkárattjajdagen	dakkárasj+Pron+Dem+Pl+Ill+Clt+gen
dakkárattjajdaga	dakkárasj+Pron+Dem+Pl+Ill+Clt+ga
dakkárattjajn	dakkárasj+Pron+Dem+Pl+Ine
dakkárattjajnge	dakkárasj+Pron+Dem+Pl+Ine+Clt+ge
dakkárattjajngen	dakkárasj+Pron+Dem+Pl+Ine+Clt+gen
dakkárattjajnga	dakkárasj+Pron+Dem+Pl+Ine+Clt+ga
dakkárattjajs	dakkárasj+Pron+Dem+Pl+Ela
dakkárattjajsge	dakkárasj+Pron+Dem+Pl+Ela+Clt+ge
dakkárattjajsgen	dakkárasj+Pron+Dem+Pl+Ela+Clt+gen
dakkárattjajsga	dakkárasj+Pron+Dem+Pl+Ela+Clt+ga
dakkárattjaj	dakkárasj+Pron+Dem+Pl+Com
dakkárattjajge	dakkárasj+Pron+Dem+Pl+Com+Clt+ge
dakkárattjajgen	dakkárasj+Pron+Dem+Pl+Com+Clt+gen
dakkárattjajga	dakkárasj+Pron+Dem+Pl+Com+Clt+ga
dakkárattjajda	dakkárasj+Pron+Dem+Pl+Abe
dakkárattjajdak	dakkárasj+Pron+Dem+Pl+Abe
dakkárattjajdagá	dakkárasj+Pron+Dem+Pl+Abe
dakkárattjajdagi	dakkárasj+Pron+Dem+Pl+Abe
dakkárattjajdage	dakkárasj+Pron+Dem+Pl+Abe+Clt+ge
dakkárattjajdak	dakkárasj+Pron+Dem+Pl+Abe+Clt+ge
dakkárattjajdakge	dakkárasj+Pron+Dem+Pl+Abe+Clt+ge
dakkárattjajdagáge	dakkárasj+Pron+Dem+Pl+Abe+Clt+ge
dakkárattjajdagák	dakkárasj+Pron+Dem+Pl+Abe+Clt+ge
dakkárattjajdagige	dakkárasj+Pron+Dem+Pl+Abe+Clt+ge
dakkárattjajdagik	dakkárasj+Pron+Dem+Pl+Abe+Clt+ge
dakkárattjajdagen	dakkárasj+Pron+Dem+Pl+Abe+Clt+gen
dakkárattjajdakgen	dakkárasj+Pron+Dem+Pl+Abe+Clt+gen
dakkárattjajdagágen	dakkárasj+Pron+Dem+Pl+Abe+Clt+gen
dakkárattjajdagigen	dakkárasj+Pron+Dem+Pl+Abe+Clt+gen
dakkárattjajdaga	dakkárasj+Pron+Dem+Pl+Abe+Clt+ga
dakkárattjajdakga	dakkárasj+Pron+Dem+Pl+Abe+Clt+ga
dakkárattjajdagága	dakkárasj+Pron+Dem+Pl+Abe+Clt+ga
dakkárattjajdagiga	dakkárasj+Pron+Dem+Pl+Abe+Clt+ga
dakkáradtjan	dakkárasj+Pron+Dem+Ess
dakkáradtjange	dakkárasj+Pron+Dem+Ess+Clt+ge
dakkáradtjangen	dakkárasj+Pron+Dem+Ess+Clt+gen
dakkáradtjanga	dakkárasj+Pron+Dem+Ess+Clt+ga
dakkiradtjan	dakkirasj+Pron+Dem+Ess
dakkiradtjange	dakkirasj+Pron+Dem+Ess+Clt+ge
dakkiradtjangen	dakkirasj+Pron+Dem+Ess+Clt+gen
dakkiradtjanga	dakkirasj+Pron+Dem+Ess+Clt+ga
dakkirasj	dakkirasj+Pron+Dem+Sg+Nom
dakkirasjge	dakkirasj+Pron+Dem+Sg+Nom+Clt+ge
dakkirasjgen	dakkirasj+Pron+Dem+Sg+Nom+Clt+gen
dakkirasjga	dakkirasj+Pron+Dem+Sg+Nom+Clt+ga
dakkirattja	dakkirasj+Pron+Dem+Sg+Gen
dakkirattjage	dakkirasj+Pron+Dem+Sg+Gen+Clt+ge
dakkirattjak	dakkirasj+Pron+Dem+Sg+Gen+Clt+ge
dakkirattjagen	dakkirasj+Pron+Dem+Sg+Gen+Clt+gen
dakkirattjaga	dakkirasj+Pron+Dem+Sg+Gen+Clt+ga
dakkirattjav	dakkirasj+Pron+Dem+Sg+Acc
dakkirattjavge	dakkirasj+Pron+Dem+Sg+Acc+Clt+ge
dakkirattjavgen	dakkirasj+Pron+Dem+Sg+Acc+Clt+gen
dakkirattjavga	dakkirasj+Pron+Dem+Sg+Acc+Clt+ga
dakkiradtjaj	dakkirasj+Pron+Dem+Sg+Ill
dakkiradtjajge	dakkirasj+Pron+Dem+Sg+Ill+Clt+ge
dakkiradtjajgen	dakkirasj+Pron+Dem+Sg+Ill+Clt+gen
dakkiradtjajga	dakkirasj+Pron+Dem+Sg+Ill+Clt+ga
dakkirattjan	dakkirasj+Pron+Dem+Sg+Ine
dakkirattjange	dakkirasj+Pron+Dem+Sg+Ine+Clt+ge
dakkirattjangen	dakkirasj+Pron+Dem+Sg+Ine+Clt+gen
dakkirattjanga	dakkirasj+Pron+Dem+Sg+Ine+Clt+ga
dakkirattjas	dakkirasj+Pron+Dem+Sg+Ela
dakkirattjasge	dakkirasj+Pron+Dem+Sg+Ela+Clt+ge
dakkirattjasgen	dakkirasj+Pron+Dem+Sg+Ela+Clt+gen
dakkirattjasga	dakkirasj+Pron+Dem+Sg+Ela+Clt+ga
dakkirattjajn	dakkirasj+Pron+Dem+Sg+Com
dakkirattjajnge	dakkirasj+Pron+Dem+Sg+Com+Clt+ge
dakkirattjajngen	dakkirasj+Pron+Dem+Sg+Com+Clt+gen
dakkirattjajnga	dakkirasj+Pron+Dem+Sg+Com+Clt+ga
dakkirattjada	dakkirasj+Pron+Dem+Sg+Abe
dakkirattjadak	dakkirasj+Pron+Dem+Sg+Abe
dakkirattjadagá	dakkirasj+Pron+Dem+Sg+Abe
dakkirattjadagi	dakkirasj+Pron+Dem+Sg+Abe
dakkirattjadage	dakkirasj+Pron+Dem+Sg+Abe+Clt+ge
dakkirattjadak	dakkirasj+Pron+Dem+Sg+Abe+Clt+ge
dakkirattjadakge	dakkirasj+Pron+Dem+Sg+Abe+Clt+ge
dakkirattjadagáge	dakkirasj+Pron+Dem+Sg+Abe+Clt+ge
dakkirattjadagák	dakkirasj+Pron+Dem+Sg+Abe+Clt+ge
dakkirattjadagige	dakkirasj+Pron+Dem+Sg+Abe+Clt+ge
dakkirattjadagik	dakkirasj+Pron+Dem+Sg+Abe+Clt+ge
dakkirattjadagen	dakkirasj+Pron+Dem+Sg+Abe+Clt+gen
dakkirattjadakgen	dakkirasj+Pron+Dem+Sg+Abe+Clt+gen
dakkirattjadagágen	dakkirasj+Pron+Dem+Sg+Abe+Clt+gen
dakkirattjadagigen	dakkirasj+Pron+Dem+Sg+Abe+Clt+gen
dakkirattjadaga	dakkirasj+Pron+Dem+Sg+Abe+Clt+ga
dakkirattjadakga	dakkirasj+Pron+Dem+Sg+Abe+Clt+ga
dakkirattjadagága	dakkirasj+Pron+Dem+Sg+Abe+Clt+ga
dakkirattjadagiga	dakkirasj+Pron+Dem+Sg+Abe+Clt+ga
dakkirattja	dakkirasj+Pron+Dem+Pl+Nom
dakkirattjage	dakkirasj+Pron+Dem+Pl+Nom+Clt+ge
dakkirattjak	dakkirasj+Pron+Dem+Pl+Nom+Clt+ge
dakkirattjagen	dakkirasj+Pron+Dem+Pl+Nom+Clt+gen
dakkirattjaga	dakkirasj+Pron+Dem+Pl+Nom+Clt+ga
dakkirattjaj	dakkirasj+Pron+Dem+Pl+Gen
dakkirattjajge	dakkirasj+Pron+Dem+Pl+Gen+Clt+ge
dakkirattjajgen	dakkirasj+Pron+Dem+Pl+Gen+Clt+gen
dakkirattjajga	dakkirasj+Pron+Dem+Pl+Gen+Clt+ga
dakkirattjajt	dakkirasj+Pron+Dem+Pl+Acc
dakkirattjajtge	dakkirasj+Pron+Dem+Pl+Acc+Clt+ge
dakkirattjajtgen	dakkirasj+Pron+Dem+Pl+Acc+Clt+gen
dakkirattjajtga	dakkirasj+Pron+Dem+Pl+Acc+Clt+ga
dakkirattjajda	dakkirasj+Pron+Dem+Pl+Ill
dakkirattjajdage	dakkirasj+Pron+Dem+Pl+Ill+Clt+ge
dakkirattjajdak	dakkirasj+Pron+Dem+Pl+Ill+Clt+ge
dakkirattjajdagen	dakkirasj+Pron+Dem+Pl+Ill+Clt+gen
dakkirattjajdaga	dakkirasj+Pron+Dem+Pl+Ill+Clt+ga
dakkirattjajn	dakkirasj+Pron+Dem+Pl+Ine
dakkirattjajnge	dakkirasj+Pron+Dem+Pl+Ine+Clt+ge
dakkirattjajngen	dakkirasj+Pron+Dem+Pl+Ine+Clt+gen
dakkirattjajnga	dakkirasj+Pron+Dem+Pl+Ine+Clt+ga
dakkirattjajs	dakkirasj+Pron+Dem+Pl+Ela
dakkirattjajsge	dakkirasj+Pron+Dem+Pl+Ela+Clt+ge
dakkirattjajsgen	dakkirasj+Pron+Dem+Pl+Ela+Clt+gen
dakkirattjajsga	dakkirasj+Pron+Dem+Pl+Ela+Clt+ga
dakkirattjaj	dakkirasj+Pron+Dem+Pl+Com
dakkirattjajge	dakkirasj+Pron+Dem+Pl+Com+Clt+ge
dakkirattjajgen	dakkirasj+Pron+Dem+Pl+Com+Clt+gen
dakkirattjajga	dakkirasj+Pron+Dem+Pl+Com+Clt+ga
dakkirattjajda	dakkirasj+Pron+Dem+Pl+Abe
dakkirattjajdak	dakkirasj+Pron+Dem+Pl+Abe
dakkirattjajdagá	dakkirasj+Pron+Dem+Pl+Abe
dakkirattjajdagi	dakkirasj+Pron+Dem+Pl+Abe
dakkirattjajdage	dakkirasj+Pron+Dem+Pl+Abe+Clt+ge
dakkirattjajdak	dakkirasj+Pron+Dem+Pl+Abe+Clt+ge
dakkirattjajdakge	dakkirasj+Pron+Dem+Pl+Abe+Clt+ge
dakkirattjajdagáge	dakkirasj+Pron+Dem+Pl+Abe+Clt+ge
dakkirattjajdagák	dakkirasj+Pron+Dem+Pl+Abe+Clt+ge
dakkirattjajdagige	dakkirasj+Pron+Dem+Pl+Abe+Clt+ge
dakkirattjajdagik	dakkirasj+Pron+Dem+Pl+Abe+Clt+ge
dakkirattjajdagen	dakkirasj+Pron+Dem+Pl+Abe+Clt+gen
dakkirattjajdakgen	dakkirasj+Pron+Dem+Pl+Abe+Clt+gen
dakkirattjajdagágen	dakkirasj+Pron+Dem+Pl+Abe+Clt+gen
dakkirattjajdagigen	dakkirasj+Pron+Dem+Pl+Abe+Clt+gen
dakkirattjajdaga	dakkirasj+Pron+Dem+Pl+Abe+Clt+ga
dakkirattjajdakga	dakkirasj+Pron+Dem+Pl+Abe+Clt+ga
dakkirattjajdagága	dakkirasj+Pron+Dem+Pl+Abe+Clt+ga
dakkirattjajdagiga	dakkirasj+Pron+Dem+Pl+Abe+Clt+ga
dakkiradtjan	dakkirasj+Pron+Dem+Ess
dakkiradtjange	dakkirasj+Pron+Dem+Ess+Clt+ge
dakkiradtjangen	dakkirasj+Pron+Dem+Ess+Clt+gen
dakkiradtjanga	dakkirasj+Pron+Dem+Ess+Clt+ga
dákkáradtjan	dákkárasj+Pron+Dem+Ess
dákkáradtjange	dákkárasj+Pron+Dem+Ess+Clt+ge
dákkáradtjangen	dákkárasj+Pron+Dem+Ess+Clt+gen
dákkáradtjanga	dákkárasj+Pron+Dem+Ess+Clt+ga
dákkárasj	dákkárasj+Pron+Dem+Sg+Nom
dákkárasjge	dákkárasj+Pron+Dem+Sg+Nom+Clt+ge
dákkárasjgen	dákkárasj+Pron+Dem+Sg+Nom+Clt+gen
dákkárasjga	dákkárasj+Pron+Dem+Sg+Nom+Clt+ga
dákkárattja	dákkárasj+Pron+Dem+Sg+Gen
dákkárattjage	dákkárasj+Pron+Dem+Sg+Gen+Clt+ge
dákkárattjak	dákkárasj+Pron+Dem+Sg+Gen+Clt+ge
dákkárattjagen	dákkárasj+Pron+Dem+Sg+Gen+Clt+gen
dákkárattjaga	dákkárasj+Pron+Dem+Sg+Gen+Clt+ga
dákkárattjav	dákkárasj+Pron+Dem+Sg+Acc
dákkárattjavge	dákkárasj+Pron+Dem+Sg+Acc+Clt+ge
dákkárattjavgen	dákkárasj+Pron+Dem+Sg+Acc+Clt+gen
dákkárattjavga	dákkárasj+Pron+Dem+Sg+Acc+Clt+ga
dákkáradtjaj	dákkárasj+Pron+Dem+Sg+Ill
dákkáradtjajge	dákkárasj+Pron+Dem+Sg+Ill+Clt+ge
dákkáradtjajgen	dákkárasj+Pron+Dem+Sg+Ill+Clt+gen
dákkáradtjajga	dákkárasj+Pron+Dem+Sg+Ill+Clt+ga
dákkárattjan	dákkárasj+Pron+Dem+Sg+Ine
dákkárattjange	dákkárasj+Pron+Dem+Sg+Ine+Clt+ge
dákkárattjangen	dákkárasj+Pron+Dem+Sg+Ine+Clt+gen
dákkárattjanga	dákkárasj+Pron+Dem+Sg+Ine+Clt+ga
dákkárattjas	dákkárasj+Pron+Dem+Sg+Ela
dákkárattjasge	dákkárasj+Pron+Dem+Sg+Ela+Clt+ge
dákkárattjasgen	dákkárasj+Pron+Dem+Sg+Ela+Clt+gen
dákkárattjasga	dákkárasj+Pron+Dem+Sg+Ela+Clt+ga
dákkárattjajn	dákkárasj+Pron+Dem+Sg+Com
dákkárattjajnge	dákkárasj+Pron+Dem+Sg+Com+Clt+ge
dákkárattjajngen	dákkárasj+Pron+Dem+Sg+Com+Clt+gen
dákkárattjajnga	dákkárasj+Pron+Dem+Sg+Com+Clt+ga
dákkárattjada	dákkárasj+Pron+Dem+Sg+Abe
dákkárattjadak	dákkárasj+Pron+Dem+Sg+Abe
dákkárattjadagá	dákkárasj+Pron+Dem+Sg+Abe
dákkárattjadagi	dákkárasj+Pron+Dem+Sg+Abe
dákkárattjadage	dákkárasj+Pron+Dem+Sg+Abe+Clt+ge
dákkárattjadak	dákkárasj+Pron+Dem+Sg+Abe+Clt+ge
dákkárattjadakge	dákkárasj+Pron+Dem+Sg+Abe+Clt+ge
dákkárattjadagáge	dákkárasj+Pron+Dem+Sg+Abe+Clt+ge
dákkárattjadagák	dákkárasj+Pron+Dem+Sg+Abe+Clt+ge
dákkárattjadagige	dákkárasj+Pron+Dem+Sg+Abe+Clt+ge
dákkárattjadagik	dákkárasj+Pron+Dem+Sg+Abe+Clt+ge
dákkárattjadagen	dákkárasj+Pron+Dem+Sg+Abe+Clt+gen
dákkárattjadakgen	dákkárasj+Pron+Dem+Sg+Abe+Clt+gen
dákkárattjadagágen	dákkárasj+Pron+Dem+Sg+Abe+Clt+gen
dákkárattjadagigen	dákkárasj+Pron+Dem+Sg+Abe+Clt+gen
dákkárattjadaga	dákkárasj+Pron+Dem+Sg+Abe+Clt+ga
dákkárattjadakga	dákkárasj+Pron+Dem+Sg+Abe+Clt+ga
dákkárattjadagága	dákkárasj+Pron+Dem+Sg+Abe+Clt+ga
dákkárattjadagiga	dákkárasj+Pron+Dem+Sg+Abe+Clt+ga
dákkárattja	dákkárasj+Pron+Dem+Pl+Nom
dákkárattjage	dákkárasj+Pron+Dem+Pl+Nom+Clt+ge
dákkárattjak	dákkárasj+Pron+Dem+Pl+Nom+Clt+ge
dákkárattjagen	dákkárasj+Pron+Dem+Pl+Nom+Clt+gen
dákkárattjaga	dákkárasj+Pron+Dem+Pl+Nom+Clt+ga
dákkárattjaj	dákkárasj+Pron+Dem+Pl+Gen
dákkárattjajge	dákkárasj+Pron+Dem+Pl+Gen+Clt+ge
dákkárattjajgen	dákkárasj+Pron+Dem+Pl+Gen+Clt+gen
dákkárattjajga	dákkárasj+Pron+Dem+Pl+Gen+Clt+ga
dákkárattjajt	dákkárasj+Pron+Dem+Pl+Acc
dákkárattjajtge	dákkárasj+Pron+Dem+Pl+Acc+Clt+ge
dákkárattjajtgen	dákkárasj+Pron+Dem+Pl+Acc+Clt+gen
dákkárattjajtga	dákkárasj+Pron+Dem+Pl+Acc+Clt+ga
dákkárattjajda	dákkárasj+Pron+Dem+Pl+Ill
dákkárattjajdage	dákkárasj+Pron+Dem+Pl+Ill+Clt+ge
dákkárattjajdak	dákkárasj+Pron+Dem+Pl+Ill+Clt+ge
dákkárattjajdagen	dákkárasj+Pron+Dem+Pl+Ill+Clt+gen
dákkárattjajdaga	dákkárasj+Pron+Dem+Pl+Ill+Clt+ga
dákkárattjajn	dákkárasj+Pron+Dem+Pl+Ine
dákkárattjajnge	dákkárasj+Pron+Dem+Pl+Ine+Clt+ge
dákkárattjajngen	dákkárasj+Pron+Dem+Pl+Ine+Clt+gen
dákkárattjajnga	dákkárasj+Pron+Dem+Pl+Ine+Clt+ga
dákkárattjajs	dákkárasj+Pron+Dem+Pl+Ela
dákkárattjajsge	dákkárasj+Pron+Dem+Pl+Ela+Clt+ge
dákkárattjajsgen	dákkárasj+Pron+Dem+Pl+Ela+Clt+gen
dákkárattjajsga	dákkárasj+Pron+Dem+Pl+Ela+Clt+ga
dákkárattjaj	dákkárasj+Pron+Dem+Pl+Com
dákkárattjajge	dákkárasj+Pron+Dem+Pl+Com+Clt+ge
dákkárattjajgen	dákkárasj+Pron+Dem+Pl+Com+Clt+gen
dákkárattjajga	dákkárasj+Pron+Dem+Pl+Com+Clt+ga
dákkárattjajda	dákkárasj+Pron+Dem+Pl+Abe
dákkárattjajdak	dákkárasj+Pron+Dem+Pl+Abe
dákkárattjajdagá	dákkárasj+Pron+Dem+Pl+Abe
dákkárattjajdagi	dákkárasj+Pron+Dem+Pl+Abe
dákkárattjajdage	dákkárasj+Pron+Dem+Pl+Abe+Clt+ge
dákkárattjajdak	dákkárasj+Pron+Dem+Pl+Abe+Clt+ge
dákkárattjajdakge	dákkárasj+Pron+Dem+Pl+Abe+Clt+ge
dákkárattjajdagáge	dákkárasj+Pron+Dem+Pl+Abe+Clt+ge
dákkárattjajdagák	dákkárasj+Pron+Dem+Pl+Abe+Clt+ge
dákkárattjajdagige	dákkárasj+Pron+Dem+Pl+Abe+Clt+ge
dákkárattjajdagik	dákkárasj+Pron+Dem+Pl+Abe+Clt+ge
dákkárattjajdagen	dákkárasj+Pron+Dem+Pl+Abe+Clt+gen
dákkárattjajdakgen	dákkárasj+Pron+Dem+Pl+Abe+Clt+gen
dákkárattjajdagágen	dákkárasj+Pron+Dem+Pl+Abe+Clt+gen
dákkárattjajdagigen	dákkárasj+Pron+Dem+Pl+Abe+Clt+gen
dákkárattjajdaga	dákkárasj+Pron+Dem+Pl+Abe+Clt+ga
dákkárattjajdakga	dákkárasj+Pron+Dem+Pl+Abe+Clt+ga
dákkárattjajdagága	dákkárasj+Pron+Dem+Pl+Abe+Clt+ga
dákkárattjajdagiga	dákkárasj+Pron+Dem+Pl+Abe+Clt+ga
dákkáradtjan	dákkárasj+Pron+Dem+Ess
dákkáradtjange	dákkárasj+Pron+Dem+Ess+Clt+ge
dákkáradtjangen	dákkárasj+Pron+Dem+Ess+Clt+gen
dákkáradtjanga	dákkárasj+Pron+Dem+Ess+Clt+ga
dákkiradtjan	dákkirasj+Pron+Dem+Ess
dákkiradtjange	dákkirasj+Pron+Dem+Ess+Clt+ge
dákkiradtjangen	dákkirasj+Pron+Dem+Ess+Clt+gen
dákkiradtjanga	dákkirasj+Pron+Dem+Ess+Clt+ga
dákkirasj	dákkirasj+Pron+Dem+Sg+Nom
dákkirasjge	dákkirasj+Pron+Dem+Sg+Nom+Clt+ge
dákkirasjgen	dákkirasj+Pron+Dem+Sg+Nom+Clt+gen
dákkirasjga	dákkirasj+Pron+Dem+Sg+Nom+Clt+ga
dákkirattja	dákkirasj+Pron+Dem+Sg+Gen
dákkirattjage	dákkirasj+Pron+Dem+Sg+Gen+Clt+ge
dákkirattjak	dákkirasj+Pron+Dem+Sg+Gen+Clt+ge
dákkirattjagen	dákkirasj+Pron+Dem+Sg+Gen+Clt+gen
dákkirattjaga	dákkirasj+Pron+Dem+Sg+Gen+Clt+ga
dákkirattjav	dákkirasj+Pron+Dem+Sg+Acc
dákkirattjavge	dákkirasj+Pron+Dem+Sg+Acc+Clt+ge
dákkirattjavgen	dákkirasj+Pron+Dem+Sg+Acc+Clt+gen
dákkirattjavga	dákkirasj+Pron+Dem+Sg+Acc+Clt+ga
dákkiradtjaj	dákkirasj+Pron+Dem+Sg+Ill
dákkiradtjajge	dákkirasj+Pron+Dem+Sg+Ill+Clt+ge
dákkiradtjajgen	dákkirasj+Pron+Dem+Sg+Ill+Clt+gen
dákkiradtjajga	dákkirasj+Pron+Dem+Sg+Ill+Clt+ga
dákkirattjan	dákkirasj+Pron+Dem+Sg+Ine
dákkirattjange	dákkirasj+Pron+Dem+Sg+Ine+Clt+ge
dákkirattjangen	dákkirasj+Pron+Dem+Sg+Ine+Clt+gen
dákkirattjanga	dákkirasj+Pron+Dem+Sg+Ine+Clt+ga
dákkirattjas	dákkirasj+Pron+Dem+Sg+Ela
dákkirattjasge	dákkirasj+Pron+Dem+Sg+Ela+Clt+ge
dákkirattjasgen	dákkirasj+Pron+Dem+Sg+Ela+Clt+gen
dákkirattjasga	dákkirasj+Pron+Dem+Sg+Ela+Clt+ga
dákkirattjajn	dákkirasj+Pron+Dem+Sg+Com
dákkirattjajnge	dákkirasj+Pron+Dem+Sg+Com+Clt+ge
dákkirattjajngen	dákkirasj+Pron+Dem+Sg+Com+Clt+gen
dákkirattjajnga	dákkirasj+Pron+Dem+Sg+Com+Clt+ga
dákkirattjada	dákkirasj+Pron+Dem+Sg+Abe
dákkirattjadak	dákkirasj+Pron+Dem+Sg+Abe
dákkirattjadagá	dákkirasj+Pron+Dem+Sg+Abe
dákkirattjadagi	dákkirasj+Pron+Dem+Sg+Abe
dákkirattjadage	dákkirasj+Pron+Dem+Sg+Abe+Clt+ge
dákkirattjadak	dákkirasj+Pron+Dem+Sg+Abe+Clt+ge
dákkirattjadakge	dákkirasj+Pron+Dem+Sg+Abe+Clt+ge
dákkirattjadagáge	dákkirasj+Pron+Dem+Sg+Abe+Clt+ge
dákkirattjadagák	dákkirasj+Pron+Dem+Sg+Abe+Clt+ge
dákkirattjadagige	dákkirasj+Pron+Dem+Sg+Abe+Clt+ge
dákkirattjadagik	dákkirasj+Pron+Dem+Sg+Abe+Clt+ge
dákkirattjadagen	dákkirasj+Pron+Dem+Sg+Abe+Clt+gen
dákkirattjadakgen	dákkirasj+Pron+Dem+Sg+Abe+Clt+gen
dákkirattjadagágen	dákkirasj+Pron+Dem+Sg+Abe+Clt+gen
dákkirattjadagigen	dákkirasj+Pron+Dem+Sg+Abe+Clt+gen
dákkirattjadaga	dákkirasj+Pron+Dem+Sg+Abe+Clt+ga
dákkirattjadakga	dákkirasj+Pron+Dem+Sg+Abe+Clt+ga
dákkirattjadagága	dákkirasj+Pron+Dem+Sg+Abe+Clt+ga
dákkirattjadagiga	dákkirasj+Pron+Dem+Sg+Abe+Clt+ga
dákkirattja	dákkirasj+Pron+Dem+Pl+Nom
dákkirattjage	dákkirasj+Pron+Dem+Pl+Nom+Clt+ge
dákkirattjak	dákkirasj+Pron+Dem+Pl+Nom+Clt+ge
dákkirattjagen	dákkirasj+Pron+Dem+Pl+Nom+Clt+gen
dákkirattjaga	dákkirasj+Pron+Dem+Pl+Nom+Clt+ga
dákkirattjaj	dákkirasj+Pron+Dem+Pl+Gen
dákkirattjajge	dákkirasj+Pron+Dem+Pl+Gen+Clt+ge
dákkirattjajgen	dákkirasj+Pron+Dem+Pl+Gen+Clt+gen
dákkirattjajga	dákkirasj+Pron+Dem+Pl+Gen+Clt+ga
dákkirattjajt	dákkirasj+Pron+Dem+Pl+Acc
dákkirattjajtge	dákkirasj+Pron+Dem+Pl+Acc+Clt+ge
dákkirattjajtgen	dákkirasj+Pron+Dem+Pl+Acc+Clt+gen
dákkirattjajtga	dákkirasj+Pron+Dem+Pl+Acc+Clt+ga
dákkirattjajda	dákkirasj+Pron+Dem+Pl+Ill
dákkirattjajdage	dákkirasj+Pron+Dem+Pl+Ill+Clt+ge
dákkirattjajdak	dákkirasj+Pron+Dem+Pl+Ill+Clt+ge
dákkirattjajdagen	dákkirasj+Pron+Dem+Pl+Ill+Clt+gen
dákkirattjajdaga	dákkirasj+Pron+Dem+Pl+Ill+Clt+ga
dákkirattjajn	dákkirasj+Pron+Dem+Pl+Ine
dákkirattjajnge	dákkirasj+Pron+Dem+Pl+Ine+Clt+ge
dákkirattjajngen	dákkirasj+Pron+Dem+Pl+Ine+Clt+gen
dákkirattjajnga	dákkirasj+Pron+Dem+Pl+Ine+Clt+ga
dákkirattjajs	dákkirasj+Pron+Dem+Pl+Ela
dákkirattjajsge	dákkirasj+Pron+Dem+Pl+Ela+Clt+ge
dákkirattjajsgen	dákkirasj+Pron+Dem+Pl+Ela+Clt+gen
dákkirattjajsga	dákkirasj+Pron+Dem+Pl+Ela+Clt+ga
dákkirattjaj	dákkirasj+Pron+Dem+Pl+Com
dákkirattjajge	dákkirasj+Pron+Dem+Pl+Com+Clt+ge
dákkirattjajgen	dákkirasj+Pron+Dem+Pl+Com+Clt+gen
dákkirattjajga	dákkirasj+Pron+Dem+Pl+Com+Clt+ga
dákkirattjajda	dákkirasj+Pron+Dem+Pl+Abe
dákkirattjajdak	dákkirasj+Pron+Dem+Pl+Abe
dákkirattjajdagá	dákkirasj+Pron+Dem+Pl+Abe
dákkirattjajdagi	dákkirasj+Pron+Dem+Pl+Abe
dákkirattjajdage	dákkirasj+Pron+Dem+Pl+Abe+Clt+ge
dákkirattjajdak	dákkirasj+Pron+Dem+Pl+Abe+Clt+ge
dákkirattjajdakge	dákkirasj+Pron+Dem+Pl+Abe+Clt+ge
dákkirattjajdagáge	dákkirasj+Pron+Dem+Pl+Abe+Clt+ge
dákkirattjajdagák	dákkirasj+Pron+Dem+Pl+Abe+Clt+ge
dákkirattjajdagige	dákkirasj+Pron+Dem+Pl+Abe+Clt+ge
dákkirattjajdagik	dákkirasj+Pron+Dem+Pl+Abe+Clt+ge
dákkirattjajdagen	dákkirasj+Pron+Dem+Pl+Abe+Clt+gen
dákkirattjajdakgen	dákkirasj+Pron+Dem+Pl+Abe+Clt+gen
dákkirattjajdagágen	dákkirasj+Pron+Dem+Pl+Abe+Clt+gen
dákkirattjajdagigen	dákkirasj+Pron+Dem+Pl+Abe+Clt+gen
dákkirattjajdaga	dákkirasj+Pron+Dem+Pl+Abe+Clt+ga
dákkirattjajdakga	dákkirasj+Pron+Dem+Pl+Abe+Clt+ga
dákkirattjajdagága	dákkirasj+Pron+Dem+Pl+Abe+Clt+ga
dákkirattjajdagiga	dákkirasj+Pron+Dem+Pl+Abe+Clt+ga
dákkiradtjan	dákkirasj+Pron+Dem+Ess
dákkiradtjange	dákkirasj+Pron+Dem+Ess+Clt+ge
dákkiradtjangen	dákkirasj+Pron+Dem+Ess+Clt+gen
dákkiradtjanga	dákkirasj+Pron+Dem+Ess+Clt+ga
duobba	duobba+Pron+Dem+Attr
duobbage	duobba+Pron+Dem+Attr+Clt+ge
duobbak	duobba+Pron+Dem+Attr+Clt+ge
duobbagen	duobba+Pron+Dem+Attr+Clt+gen
duobbaga	duobba+Pron+Dem+Attr+Clt+ga
duobban	duobba+Pron+Dem+Ess
duobbange	duobba+Pron+Dem+Ess+Clt+ge
duobbangen	duobba+Pron+Dem+Ess+Clt+gen
duobbanga	duobba+Pron+Dem+Ess+Clt+ga
duobba	duobba+Pron+Dem+Sg+Nom
duobbage	duobba+Pron+Dem+Sg+Nom+Clt+ge
duobbak	duobba+Pron+Dem+Sg+Nom+Clt+ge
duobbagen	duobba+Pron+Dem+Sg+Nom+Clt+gen
duobbaga	duobba+Pron+Dem+Sg+Nom+Clt+ga
duoppa	duobba+Pron+Dem+Sg+Gen
duoppage	duobba+Pron+Dem+Sg+Gen+Clt+ge
duoppak	duobba+Pron+Dem+Sg+Gen+Clt+ge
duoppagen	duobba+Pron+Dem+Sg+Gen+Clt+gen
duoppaga	duobba+Pron+Dem+Sg+Gen+Clt+ga
duoppav	duobba+Pron+Dem+Sg+Acc
duoppavge	duobba+Pron+Dem+Sg+Acc+Clt+ge
duoppavgen	duobba+Pron+Dem+Sg+Acc+Clt+gen
duoppavga	duobba+Pron+Dem+Sg+Acc+Clt+ga
duobbaj	duobba+Pron+Dem+Sg+Ill
duobbajge	duobba+Pron+Dem+Sg+Ill+Clt+ge
duobbajgen	duobba+Pron+Dem+Sg+Ill+Clt+gen
duobbajga	duobba+Pron+Dem+Sg+Ill+Clt+ga
duoppan	duobba+Pron+Dem+Sg+Ine
duoppange	duobba+Pron+Dem+Sg+Ine+Clt+ge
duoppangen	duobba+Pron+Dem+Sg+Ine+Clt+gen
duoppanga	duobba+Pron+Dem+Sg+Ine+Clt+ga
duoppas	duobba+Pron+Dem+Sg+Ela
duoppasge	duobba+Pron+Dem+Sg+Ela+Clt+ge
duoppasgen	duobba+Pron+Dem+Sg+Ela+Clt+gen
duoppasga	duobba+Pron+Dem+Sg+Ela+Clt+ga
duoppajn	duobba+Pron+Dem+Sg+Com
duoppajnge	duobba+Pron+Dem+Sg+Com+Clt+ge
duoppajngen	duobba+Pron+Dem+Sg+Com+Clt+gen
duoppajnga	duobba+Pron+Dem+Sg+Com+Clt+ga
duoppada	duobba+Pron+Dem+Sg+Abe
duoppadak	duobba+Pron+Dem+Sg+Abe
duoppadagá	duobba+Pron+Dem+Sg+Abe
duoppadagi	duobba+Pron+Dem+Sg+Abe
duoppadage	duobba+Pron+Dem+Sg+Abe+Clt+ge
duoppadak	duobba+Pron+Dem+Sg+Abe+Clt+ge
duoppadakge	duobba+Pron+Dem+Sg+Abe+Clt+ge
duoppadagáge	duobba+Pron+Dem+Sg+Abe+Clt+ge
duoppadagák	duobba+Pron+Dem+Sg+Abe+Clt+ge
duoppadagige	duobba+Pron+Dem+Sg+Abe+Clt+ge
duoppadagik	duobba+Pron+Dem+Sg+Abe+Clt+ge
duoppadagen	duobba+Pron+Dem+Sg+Abe+Clt+gen
duoppadakgen	duobba+Pron+Dem+Sg+Abe+Clt+gen
duoppadagágen	duobba+Pron+Dem+Sg+Abe+Clt+gen
duoppadagigen	duobba+Pron+Dem+Sg+Abe+Clt+gen
duoppadaga	duobba+Pron+Dem+Sg+Abe+Clt+ga
duoppadakga	duobba+Pron+Dem+Sg+Abe+Clt+ga
duoppadagága	duobba+Pron+Dem+Sg+Abe+Clt+ga
duoppadagiga	duobba+Pron+Dem+Sg+Abe+Clt+ga
duoppa	duobba+Pron+Dem+Pl+Nom
duoppage	duobba+Pron+Dem+Pl+Nom+Clt+ge
duoppak	duobba+Pron+Dem+Pl+Nom+Clt+ge
duoppagen	duobba+Pron+Dem+Pl+Nom+Clt+gen
duoppaga	duobba+Pron+Dem+Pl+Nom+Clt+ga
duoppaj	duobba+Pron+Dem+Pl+Gen
duoppajge	duobba+Pron+Dem+Pl+Gen+Clt+ge
duoppajgen	duobba+Pron+Dem+Pl+Gen+Clt+gen
duoppajga	duobba+Pron+Dem+Pl+Gen+Clt+ga
duoppajt	duobba+Pron+Dem+Pl+Acc
duoppajtge	duobba+Pron+Dem+Pl+Acc+Clt+ge
duoppajtgen	duobba+Pron+Dem+Pl+Acc+Clt+gen
duoppajtga	duobba+Pron+Dem+Pl+Acc+Clt+ga
duoppajda	duobba+Pron+Dem+Pl+Ill
duoppajdage	duobba+Pron+Dem+Pl+Ill+Clt+ge
duoppajdak	duobba+Pron+Dem+Pl+Ill+Clt+ge
duoppajdagen	duobba+Pron+Dem+Pl+Ill+Clt+gen
duoppajdaga	duobba+Pron+Dem+Pl+Ill+Clt+ga
duoppajn	duobba+Pron+Dem+Pl+Ine
duoppajnge	duobba+Pron+Dem+Pl+Ine+Clt+ge
duoppajngen	duobba+Pron+Dem+Pl+Ine+Clt+gen
duoppajnga	duobba+Pron+Dem+Pl+Ine+Clt+ga
duoppajs	duobba+Pron+Dem+Pl+Ela
duoppajsge	duobba+Pron+Dem+Pl+Ela+Clt+ge
duoppajsgen	duobba+Pron+Dem+Pl+Ela+Clt+gen
duoppajsga	duobba+Pron+Dem+Pl+Ela+Clt+ga
duoppaj	duobba+Pron+Dem+Pl+Com
duoppajge	duobba+Pron+Dem+Pl+Com+Clt+ge
duoppajgen	duobba+Pron+Dem+Pl+Com+Clt+gen
duoppajga	duobba+Pron+Dem+Pl+Com+Clt+ga
duoppajda	duobba+Pron+Dem+Pl+Abe
duoppajdak	duobba+Pron+Dem+Pl+Abe
duoppajdagá	duobba+Pron+Dem+Pl+Abe
duoppajdagi	duobba+Pron+Dem+Pl+Abe
duoppajdage	duobba+Pron+Dem+Pl+Abe+Clt+ge
duoppajdak	duobba+Pron+Dem+Pl+Abe+Clt+ge
duoppajdakge	duobba+Pron+Dem+Pl+Abe+Clt+ge
duoppajdagáge	duobba+Pron+Dem+Pl+Abe+Clt+ge
duoppajdagák	duobba+Pron+Dem+Pl+Abe+Clt+ge
duoppajdagige	duobba+Pron+Dem+Pl+Abe+Clt+ge
duoppajdagik	duobba+Pron+Dem+Pl+Abe+Clt+ge
duoppajdagen	duobba+Pron+Dem+Pl+Abe+Clt+gen
duoppajdakgen	duobba+Pron+Dem+Pl+Abe+Clt+gen
duoppajdagágen	duobba+Pron+Dem+Pl+Abe+Clt+gen
duoppajdagigen	duobba+Pron+Dem+Pl+Abe+Clt+gen
duoppajdaga	duobba+Pron+Dem+Pl+Abe+Clt+ga
duoppajdakga	duobba+Pron+Dem+Pl+Abe+Clt+ga
duoppajdagága	duobba+Pron+Dem+Pl+Abe+Clt+ga
duoppajdagiga	duobba+Pron+Dem+Pl+Abe+Clt+ga
duobban	duobba+Pron+Dem+Ess
duobbange	duobba+Pron+Dem+Ess+Clt+ge
duobbangen	duobba+Pron+Dem+Ess+Clt+gen
duobbanga	duobba+Pron+Dem+Ess+Clt+ga
dábba	dábba+Pron+Dem+Attr
dábbage	dábba+Pron+Dem+Attr+Clt+ge
dábbak	dábba+Pron+Dem+Attr+Clt+ge
dábbagen	dábba+Pron+Dem+Attr+Clt+gen
dábbaga	dábba+Pron+Dem+Attr+Clt+ga
dábban	dábba+Pron+Dem+Ess
dábbange	dábba+Pron+Dem+Ess+Clt+ge
dábbangen	dábba+Pron+Dem+Ess+Clt+gen
dábbanga	dábba+Pron+Dem+Ess+Clt+ga
dábba	dábba+Pron+Dem+Sg+Nom
dábbage	dábba+Pron+Dem+Sg+Nom+Clt+ge
dábbak	dábba+Pron+Dem+Sg+Nom+Clt+ge
dábbagen	dábba+Pron+Dem+Sg+Nom+Clt+gen
dábbaga	dábba+Pron+Dem+Sg+Nom+Clt+ga
dáppa	dábba+Pron+Dem+Sg+Gen
dáppage	dábba+Pron+Dem+Sg+Gen+Clt+ge
dáppak	dábba+Pron+Dem+Sg+Gen+Clt+ge
dáppagen	dábba+Pron+Dem+Sg+Gen+Clt+gen
dáppaga	dábba+Pron+Dem+Sg+Gen+Clt+ga
dáppav	dábba+Pron+Dem+Sg+Acc
dáppavge	dábba+Pron+Dem+Sg+Acc+Clt+ge
dáppavgen	dábba+Pron+Dem+Sg+Acc+Clt+gen
dáppavga	dábba+Pron+Dem+Sg+Acc+Clt+ga
dábbaj	dábba+Pron+Dem+Sg+Ill
dábbajge	dábba+Pron+Dem+Sg+Ill+Clt+ge
dábbajgen	dábba+Pron+Dem+Sg+Ill+Clt+gen
dábbajga	dábba+Pron+Dem+Sg+Ill+Clt+ga
dáppan	dábba+Pron+Dem+Sg+Ine
dáppange	dábba+Pron+Dem+Sg+Ine+Clt+ge
dáppangen	dábba+Pron+Dem+Sg+Ine+Clt+gen
dáppanga	dábba+Pron+Dem+Sg+Ine+Clt+ga
dáppas	dábba+Pron+Dem+Sg+Ela
dáppasge	dábba+Pron+Dem+Sg+Ela+Clt+ge
dáppasgen	dábba+Pron+Dem+Sg+Ela+Clt+gen
dáppasga	dábba+Pron+Dem+Sg+Ela+Clt+ga
dáppajn	dábba+Pron+Dem+Sg+Com
dáppajnge	dábba+Pron+Dem+Sg+Com+Clt+ge
dáppajngen	dábba+Pron+Dem+Sg+Com+Clt+gen
dáppajnga	dábba+Pron+Dem+Sg+Com+Clt+ga
dáppada	dábba+Pron+Dem+Sg+Abe
dáppadak	dábba+Pron+Dem+Sg+Abe
dáppadagá	dábba+Pron+Dem+Sg+Abe
dáppadagi	dábba+Pron+Dem+Sg+Abe
dáppadage	dábba+Pron+Dem+Sg+Abe+Clt+ge
dáppadak	dábba+Pron+Dem+Sg+Abe+Clt+ge
dáppadakge	dábba+Pron+Dem+Sg+Abe+Clt+ge
dáppadagáge	dábba+Pron+Dem+Sg+Abe+Clt+ge
dáppadagák	dábba+Pron+Dem+Sg+Abe+Clt+ge
dáppadagige	dábba+Pron+Dem+Sg+Abe+Clt+ge
dáppadagik	dábba+Pron+Dem+Sg+Abe+Clt+ge
dáppadagen	dábba+Pron+Dem+Sg+Abe+Clt+gen
dáppadakgen	dábba+Pron+Dem+Sg+Abe+Clt+gen
dáppadagágen	dábba+Pron+Dem+Sg+Abe+Clt+gen
dáppadagigen	dábba+Pron+Dem+Sg+Abe+Clt+gen
dáppadaga	dábba+Pron+Dem+Sg+Abe+Clt+ga
dáppadakga	dábba+Pron+Dem+Sg+Abe+Clt+ga
dáppadagága	dábba+Pron+Dem+Sg+Abe+Clt+ga
dáppadagiga	dábba+Pron+Dem+Sg+Abe+Clt+ga
dáppa	dábba+Pron+Dem+Pl+Nom
dáppage	dábba+Pron+Dem+Pl+Nom+Clt+ge
dáppak	dábba+Pron+Dem+Pl+Nom+Clt+ge
dáppagen	dábba+Pron+Dem+Pl+Nom+Clt+gen
dáppaga	dábba+Pron+Dem+Pl+Nom+Clt+ga
dáppaj	dábba+Pron+Dem+Pl+Gen
dáppajge	dábba+Pron+Dem+Pl+Gen+Clt+ge
dáppajgen	dábba+Pron+Dem+Pl+Gen+Clt+gen
dáppajga	dábba+Pron+Dem+Pl+Gen+Clt+ga
dáppajt	dábba+Pron+Dem+Pl+Acc
dáppajtge	dábba+Pron+Dem+Pl+Acc+Clt+ge
dáppajtgen	dábba+Pron+Dem+Pl+Acc+Clt+gen
dáppajtga	dábba+Pron+Dem+Pl+Acc+Clt+ga
dáppajda	dábba+Pron+Dem+Pl+Ill
dáppajdage	dábba+Pron+Dem+Pl+Ill+Clt+ge
dáppajdak	dábba+Pron+Dem+Pl+Ill+Clt+ge
dáppajdagen	dábba+Pron+Dem+Pl+Ill+Clt+gen
dáppajdaga	dábba+Pron+Dem+Pl+Ill+Clt+ga
dáppajn	dábba+Pron+Dem+Pl+Ine
dáppajnge	dábba+Pron+Dem+Pl+Ine+Clt+ge
dáppajngen	dábba+Pron+Dem+Pl+Ine+Clt+gen
dáppajnga	dábba+Pron+Dem+Pl+Ine+Clt+ga
dáppajs	dábba+Pron+Dem+Pl+Ela
dáppajsge	dábba+Pron+Dem+Pl+Ela+Clt+ge
dáppajsgen	dábba+Pron+Dem+Pl+Ela+Clt+gen
dáppajsga	dábba+Pron+Dem+Pl+Ela+Clt+ga
dáppaj	dábba+Pron+Dem+Pl+Com
dáppajge	dábba+Pron+Dem+Pl+Com+Clt+ge
dáppajgen	dábba+Pron+Dem+Pl+Com+Clt+gen
dáppajga	dábba+Pron+Dem+Pl+Com+Clt+ga
dáppajda	dábba+Pron+Dem+Pl+Abe
dáppajdak	dábba+Pron+Dem+Pl+Abe
dáppajdagá	dábba+Pron+Dem+Pl+Abe
dáppajdagi	dábba+Pron+Dem+Pl+Abe
dáppajdage	dábba+Pron+Dem+Pl+Abe+Clt+ge
dáppajdak	dábba+Pron+Dem+Pl+Abe+Clt+ge
dáppajdakge	dábba+Pron+Dem+Pl+Abe+Clt+ge
dáppajdagáge	dábba+Pron+Dem+Pl+Abe+Clt+ge
dáppajdagák	dábba+Pron+Dem+Pl+Abe+Clt+ge
dáppajdagige	dábba+Pron+Dem+Pl+Abe+Clt+ge
dáppajdagik	dábba+Pron+Dem+Pl+Abe+Clt+ge
dáppajdagen	dábba+Pron+Dem+Pl+Abe+Clt+gen
dáppajdakgen	dábba+Pron+Dem+Pl+Abe+Clt+gen
dáppajdagágen	dábba+Pron+Dem+Pl+Abe+Clt+gen
dáppajdagigen	dábba+Pron+Dem+Pl+Abe+Clt+gen
dáppajdaga	dábba+Pron+Dem+Pl+Abe+Clt+ga
dáppajdakga	dábba+Pron+Dem+Pl+Abe+Clt+ga
dáppajdagága	dábba+Pron+Dem+Pl+Abe+Clt+ga
dáppajdagiga	dábba+Pron+Dem+Pl+Abe+Clt+ga
dábban	dábba+Pron+Dem+Ess
dábbange	dábba+Pron+Dem+Ess+Clt+ge
dábbangen	dábba+Pron+Dem+Ess+Clt+gen
dábbanga	dábba+Pron+Dem+Ess+Clt+ga
iesj	iesj+Pron+Refl+Sg+Nom
iesjge	iesj+Pron+Refl+Sg+Nom+Clt+ge
iesjgen	iesj+Pron+Refl+Sg+Nom+Clt+gen
iesjga	iesj+Pron+Refl+Sg+Nom+Clt+ga
iehtjam	iesj+Pron+Refl+Sg+Gen+PxSg1
ietjam	iesj+Pron+Refl+Sg+Gen+PxSg1
ietjam	iesj+Pron+Refl+Sg+Gen+PxSg1
iehtjamge	iesj+Pron+Refl+Sg+Gen+PxSg1+Clt+ge
ietjamge	iesj+Pron+Refl+Sg+Gen+PxSg1+Clt+ge
ietjamge	iesj+Pron+Refl+Sg+Gen+PxSg1+Clt+ge
iehtjamgen	iesj+Pron+Refl+Sg+Gen+PxSg1+Clt+gen
ietjamgen	iesj+Pron+Refl+Sg+Gen+PxSg1+Clt+gen
ietjamgen	iesj+Pron+Refl+Sg+Gen+PxSg1+Clt+gen
iehtjamga	iesj+Pron+Refl+Sg+Gen+PxSg1+Clt+ga
ietjamga	iesj+Pron+Refl+Sg+Gen+PxSg1+Clt+ga
ietjamga	iesj+Pron+Refl+Sg+Gen+PxSg1+Clt+ga
iehtjat	iesj+Pron+Refl+Sg+Gen+PxSg2
ietjat	iesj+Pron+Refl+Sg+Gen+PxSg2
iehtjatge	iesj+Pron+Refl+Sg+Gen+PxSg2+Clt+ge
ietjatge	iesj+Pron+Refl+Sg+Gen+PxSg2+Clt+ge
iehtjatgen	iesj+Pron+Refl+Sg+Gen+PxSg2+Clt+gen
ietjatgen	iesj+Pron+Refl+Sg+Gen+PxSg2+Clt+gen
iehtjatga	iesj+Pron+Refl+Sg+Gen+PxSg2+Clt+ga
ietjatga	iesj+Pron+Refl+Sg+Gen+PxSg2+Clt+ga
iehtjas	iesj+Pron+Refl+Sg+Gen+PxSg3
ietjas	iesj+Pron+Refl+Sg+Gen+PxSg3
iehtjasge	iesj+Pron+Refl+Sg+Gen+PxSg3+Clt+ge
ietjasge	iesj+Pron+Refl+Sg+Gen+PxSg3+Clt+ge
iehtjasgen	iesj+Pron+Refl+Sg+Gen+PxSg3+Clt+gen
ietjasgen	iesj+Pron+Refl+Sg+Gen+PxSg3+Clt+gen
iehtjasga	iesj+Pron+Refl+Sg+Gen+PxSg3+Clt+ga
ietjasga	iesj+Pron+Refl+Sg+Gen+PxSg3+Clt+ga
iehtjama	iesj+Pron+Refl+Sg+Gen+PxDu1
ietjama	iesj+Pron+Refl+Sg+Gen+PxDu1
iehtjamage	iesj+Pron+Refl+Sg+Gen+PxDu1+Clt+ge
iehtjamak	iesj+Pron+Refl+Sg+Gen+PxDu1+Clt+ge
ietjamage	iesj+Pron+Refl+Sg+Gen+PxDu1+Clt+ge
ietjamak	iesj+Pron+Refl+Sg+Gen+PxDu1+Clt+ge
iehtjamagen	iesj+Pron+Refl+Sg+Gen+PxDu1+Clt+gen
ietjamagen	iesj+Pron+Refl+Sg+Gen+PxDu1+Clt+gen
iehtjamaga	iesj+Pron+Refl+Sg+Gen+PxDu1+Clt+ga
ietjamaga	iesj+Pron+Refl+Sg+Gen+PxDu1+Clt+ga
iehtjada	iesj+Pron+Refl+Sg+Gen+PxDu2
ietjada	iesj+Pron+Refl+Sg+Gen+PxDu2
iehtjadage	iesj+Pron+Refl+Sg+Gen+PxDu2+Clt+ge
iehtjadak	iesj+Pron+Refl+Sg+Gen+PxDu2+Clt+ge
ietjadage	iesj+Pron+Refl+Sg+Gen+PxDu2+Clt+ge
ietjadak	iesj+Pron+Refl+Sg+Gen+PxDu2+Clt+ge
iehtjadagen	iesj+Pron+Refl+Sg+Gen+PxDu2+Clt+gen
ietjadagen	iesj+Pron+Refl+Sg+Gen+PxDu2+Clt+gen
iehtjadaga	iesj+Pron+Refl+Sg+Gen+PxDu2+Clt+ga
ietjadaga	iesj+Pron+Refl+Sg+Gen+PxDu2+Clt+ga
iehtjaska	iesj+Pron+Refl+Sg+Gen+PxDu3
ietjaska	iesj+Pron+Refl+Sg+Gen+PxDu3
iehtjaskage	iesj+Pron+Refl+Sg+Gen+PxDu3+Clt+ge
iehtjaskak	iesj+Pron+Refl+Sg+Gen+PxDu3+Clt+ge
ietjaskage	iesj+Pron+Refl+Sg+Gen+PxDu3+Clt+ge
ietjaskak	iesj+Pron+Refl+Sg+Gen+PxDu3+Clt+ge
iehtjaskagen	iesj+Pron+Refl+Sg+Gen+PxDu3+Clt+gen
ietjaskagen	iesj+Pron+Refl+Sg+Gen+PxDu3+Clt+gen
iehtjaskaga	iesj+Pron+Refl+Sg+Gen+PxDu3+Clt+ga
ietjaskaga	iesj+Pron+Refl+Sg+Gen+PxDu3+Clt+ga
iehtjama	iesj+Pron+Refl+Sg+Gen+PxPl1
ietjama	iesj+Pron+Refl+Sg+Gen+PxPl1
iehtjamage	iesj+Pron+Refl+Sg+Gen+PxPl1+Clt+ge
iehtjamak	iesj+Pron+Refl+Sg+Gen+PxPl1+Clt+ge
ietjamage	iesj+Pron+Refl+Sg+Gen+PxPl1+Clt+ge
ietjamak	iesj+Pron+Refl+Sg+Gen+PxPl1+Clt+ge
iehtjamagen	iesj+Pron+Refl+Sg+Gen+PxPl1+Clt+gen
ietjamagen	iesj+Pron+Refl+Sg+Gen+PxPl1+Clt+gen
iehtjamaga	iesj+Pron+Refl+Sg+Gen+PxPl1+Clt+ga
ietjamaga	iesj+Pron+Refl+Sg+Gen+PxPl1+Clt+ga
iehtjada	iesj+Pron+Refl+Sg+Gen+PxPl2
ietjada	iesj+Pron+Refl+Sg+Gen+PxPl2
iehtjadage	iesj+Pron+Refl+Sg+Gen+PxPl2+Clt+ge
iehtjadak	iesj+Pron+Refl+Sg+Gen+PxPl2+Clt+ge
ietjadage	iesj+Pron+Refl+Sg+Gen+PxPl2+Clt+ge
ietjadak	iesj+Pron+Refl+Sg+Gen+PxPl2+Clt+ge
iehtjadagen	iesj+Pron+Refl+Sg+Gen+PxPl2+Clt+gen
ietjadagen	iesj+Pron+Refl+Sg+Gen+PxPl2+Clt+gen
iehtjadaga	iesj+Pron+Refl+Sg+Gen+PxPl2+Clt+ga
ietjadaga	iesj+Pron+Refl+Sg+Gen+PxPl2+Clt+ga
iehtjasa	iesj+Pron+Refl+Sg+Gen+PxPl3
ietjasa	iesj+Pron+Refl+Sg+Gen+PxPl3
iehtjasage	iesj+Pron+Refl+Sg+Gen+PxPl3+Clt+ge
iehtjasak	iesj+Pron+Refl+Sg+Gen+PxPl3+Clt+ge
ietjasage	iesj+Pron+Refl+Sg+Gen+PxPl3+Clt+ge
ietjasak	iesj+Pron+Refl+Sg+Gen+PxPl3+Clt+ge
iehtjasagen	iesj+Pron+Refl+Sg+Gen+PxPl3+Clt+gen
ietjasagen	iesj+Pron+Refl+Sg+Gen+PxPl3+Clt+gen
iehtjasaga	iesj+Pron+Refl+Sg+Gen+PxPl3+Clt+ga
ietjasaga	iesj+Pron+Refl+Sg+Gen+PxPl3+Clt+ga
iehtjam	iesj+Pron+Refl+Sg+Acc+PxSg1
ietjam	iesj+Pron+Refl+Sg+Acc+PxSg1
ietjam	iesj+Pron+Refl+Sg+Acc+PxSg1
iehtjamge	iesj+Pron+Refl+Sg+Acc+PxSg1+Clt+ge
ietjamge	iesj+Pron+Refl+Sg+Acc+PxSg1+Clt+ge
ietjamge	iesj+Pron+Refl+Sg+Acc+PxSg1+Clt+ge
iehtjamgen	iesj+Pron+Refl+Sg+Acc+PxSg1+Clt+gen
ietjamgen	iesj+Pron+Refl+Sg+Acc+PxSg1+Clt+gen
ietjamgen	iesj+Pron+Refl+Sg+Acc+PxSg1+Clt+gen
iehtjamga	iesj+Pron+Refl+Sg+Acc+PxSg1+Clt+ga
ietjamga	iesj+Pron+Refl+Sg+Acc+PxSg1+Clt+ga
ietjamga	iesj+Pron+Refl+Sg+Acc+PxSg1+Clt+ga
iehtjat	iesj+Pron+Refl+Sg+Acc+PxSg2
ietjat	iesj+Pron+Refl+Sg+Acc+PxSg2
iehtjatge	iesj+Pron+Refl+Sg+Acc+PxSg2+Clt+ge
ietjatge	iesj+Pron+Refl+Sg+Acc+PxSg2+Clt+ge
iehtjatgen	iesj+Pron+Refl+Sg+Acc+PxSg2+Clt+gen
ietjatgen	iesj+Pron+Refl+Sg+Acc+PxSg2+Clt+gen
iehtjatga	iesj+Pron+Refl+Sg+Acc+PxSg2+Clt+ga
ietjatga	iesj+Pron+Refl+Sg+Acc+PxSg2+Clt+ga
iehtjas	iesj+Pron+Refl+Sg+Acc+PxSg3
ietjas	iesj+Pron+Refl+Sg+Acc+PxSg3
iehtjasge	iesj+Pron+Refl+Sg+Acc+PxSg3+Clt+ge
ietjasge	iesj+Pron+Refl+Sg+Acc+PxSg3+Clt+ge
iehtjasgen	iesj+Pron+Refl+Sg+Acc+PxSg3+Clt+gen
ietjasgen	iesj+Pron+Refl+Sg+Acc+PxSg3+Clt+gen
iehtjasga	iesj+Pron+Refl+Sg+Acc+PxSg3+Clt+ga
ietjasga	iesj+Pron+Refl+Sg+Acc+PxSg3+Clt+ga
iehtjama	iesj+Pron+Refl+Sg+Acc+PxDu1
ietjama	iesj+Pron+Refl+Sg+Acc+PxDu1
iehtjame	iesj+Pron+Refl+Sg+Acc+PxDu1
ietjame	iesj+Pron+Refl+Sg+Acc+PxDu1
iehtjamage	iesj+Pron+Refl+Sg+Acc+PxDu1+Clt+ge
iehtjamak	iesj+Pron+Refl+Sg+Acc+PxDu1+Clt+ge
ietjamage	iesj+Pron+Refl+Sg+Acc+PxDu1+Clt+ge
ietjamak	iesj+Pron+Refl+Sg+Acc+PxDu1+Clt+ge
iehtjamege	iesj+Pron+Refl+Sg+Acc+PxDu1+Clt+ge
iehtjamek	iesj+Pron+Refl+Sg+Acc+PxDu1+Clt+ge
ietjamege	iesj+Pron+Refl+Sg+Acc+PxDu1+Clt+ge
ietjamek	iesj+Pron+Refl+Sg+Acc+PxDu1+Clt+ge
iehtjamagen	iesj+Pron+Refl+Sg+Acc+PxDu1+Clt+gen
ietjamagen	iesj+Pron+Refl+Sg+Acc+PxDu1+Clt+gen
iehtjamegen	iesj+Pron+Refl+Sg+Acc+PxDu1+Clt+gen
ietjamegen	iesj+Pron+Refl+Sg+Acc+PxDu1+Clt+gen
iehtjamaga	iesj+Pron+Refl+Sg+Acc+PxDu1+Clt+ga
ietjamaga	iesj+Pron+Refl+Sg+Acc+PxDu1+Clt+ga
iehtjamega	iesj+Pron+Refl+Sg+Acc+PxDu1+Clt+ga
ietjamega	iesj+Pron+Refl+Sg+Acc+PxDu1+Clt+ga
iehtjada	iesj+Pron+Refl+Sg+Acc+PxDu2
ietjada	iesj+Pron+Refl+Sg+Acc+PxDu2
iehtjade	iesj+Pron+Refl+Sg+Acc+PxDu2
ietjade	iesj+Pron+Refl+Sg+Acc+PxDu2
iehtjadage	iesj+Pron+Refl+Sg+Acc+PxDu2+Clt+ge
iehtjadak	iesj+Pron+Refl+Sg+Acc+PxDu2+Clt+ge
ietjadage	iesj+Pron+Refl+Sg+Acc+PxDu2+Clt+ge
ietjadak	iesj+Pron+Refl+Sg+Acc+PxDu2+Clt+ge
iehtjadege	iesj+Pron+Refl+Sg+Acc+PxDu2+Clt+ge
iehtjadek	iesj+Pron+Refl+Sg+Acc+PxDu2+Clt+ge
ietjadege	iesj+Pron+Refl+Sg+Acc+PxDu2+Clt+ge
ietjadek	iesj+Pron+Refl+Sg+Acc+PxDu2+Clt+ge
iehtjadagen	iesj+Pron+Refl+Sg+Acc+PxDu2+Clt+gen
ietjadagen	iesj+Pron+Refl+Sg+Acc+PxDu2+Clt+gen
iehtjadegen	iesj+Pron+Refl+Sg+Acc+PxDu2+Clt+gen
ietjadegen	iesj+Pron+Refl+Sg+Acc+PxDu2+Clt+gen
iehtjadaga	iesj+Pron+Refl+Sg+Acc+PxDu2+Clt+ga
ietjadaga	iesj+Pron+Refl+Sg+Acc+PxDu2+Clt+ga
iehtjadega	iesj+Pron+Refl+Sg+Acc+PxDu2+Clt+ga
ietjadega	iesj+Pron+Refl+Sg+Acc+PxDu2+Clt+ga
iehtjaska	iesj+Pron+Refl+Sg+Acc+PxDu3
ietjaska	iesj+Pron+Refl+Sg+Acc+PxDu3
iehtjaskage	iesj+Pron+Refl+Sg+Acc+PxDu3+Clt+ge
iehtjaskak	iesj+Pron+Refl+Sg+Acc+PxDu3+Clt+ge
ietjaskage	iesj+Pron+Refl+Sg+Acc+PxDu3+Clt+ge
ietjaskak	iesj+Pron+Refl+Sg+Acc+PxDu3+Clt+ge
iehtjaskagen	iesj+Pron+Refl+Sg+Acc+PxDu3+Clt+gen
ietjaskagen	iesj+Pron+Refl+Sg+Acc+PxDu3+Clt+gen
iehtjaskaga	iesj+Pron+Refl+Sg+Acc+PxDu3+Clt+ga
ietjaskaga	iesj+Pron+Refl+Sg+Acc+PxDu3+Clt+ga
iehtjama	iesj+Pron+Refl+Sg+Acc+PxPl1
ietjama	iesj+Pron+Refl+Sg+Acc+PxPl1
iehtjamage	iesj+Pron+Refl+Sg+Acc+PxPl1+Clt+ge
iehtjamak	iesj+Pron+Refl+Sg+Acc+PxPl1+Clt+ge
ietjamage	iesj+Pron+Refl+Sg+Acc+PxPl1+Clt+ge
ietjamak	iesj+Pron+Refl+Sg+Acc+PxPl1+Clt+ge
iehtjamagen	iesj+Pron+Refl+Sg+Acc+PxPl1+Clt+gen
ietjamagen	iesj+Pron+Refl+Sg+Acc+PxPl1+Clt+gen
iehtjamaga	iesj+Pron+Refl+Sg+Acc+PxPl1+Clt+ga
ietjamaga	iesj+Pron+Refl+Sg+Acc+PxPl1+Clt+ga
iehtjada	iesj+Pron+Refl+Sg+Acc+PxPl2
ietjada	iesj+Pron+Refl+Sg+Acc+PxPl2
iehtjadage	iesj+Pron+Refl+Sg+Acc+PxPl2+Clt+ge
iehtjadak	iesj+Pron+Refl+Sg+Acc+PxPl2+Clt+ge
ietjadage	iesj+Pron+Refl+Sg+Acc+PxPl2+Clt+ge
ietjadak	iesj+Pron+Refl+Sg+Acc+PxPl2+Clt+ge
iehtjadagen	iesj+Pron+Refl+Sg+Acc+PxPl2+Clt+gen
ietjadagen	iesj+Pron+Refl+Sg+Acc+PxPl2+Clt+gen
iehtjadaga	iesj+Pron+Refl+Sg+Acc+PxPl2+Clt+ga
ietjadaga	iesj+Pron+Refl+Sg+Acc+PxPl2+Clt+ga
iehtjasa	iesj+Pron+Refl+Sg+Acc+PxPl3
ietjasa	iesj+Pron+Refl+Sg+Acc+PxPl3
iehtjasage	iesj+Pron+Refl+Sg+Acc+PxPl3+Clt+ge
iehtjasak	iesj+Pron+Refl+Sg+Acc+PxPl3+Clt+ge
ietjasage	iesj+Pron+Refl+Sg+Acc+PxPl3+Clt+ge
ietjasak	iesj+Pron+Refl+Sg+Acc+PxPl3+Clt+ge
iehtjasagen	iesj+Pron+Refl+Sg+Acc+PxPl3+Clt+gen
ietjasagen	iesj+Pron+Refl+Sg+Acc+PxPl3+Clt+gen
iehtjasaga	iesj+Pron+Refl+Sg+Acc+PxPl3+Clt+ga
ietjasaga	iesj+Pron+Refl+Sg+Acc+PxPl3+Clt+ga
allasim	iesj+Pron+Refl+Sg+Ill+PxSg1
allasam	iesj+Pron+Refl+Sg+Ill+PxSg1
iehtjasim	iesj+Pron+Refl+Sg+Ill+PxSg1
iehtjasam	iesj+Pron+Refl+Sg+Ill+PxSg1
allasimge	iesj+Pron+Refl+Sg+Ill+PxSg1+Clt+ge
allasamge	iesj+Pron+Refl+Sg+Ill+PxSg1+Clt+ge
iehtjasimge	iesj+Pron+Refl+Sg+Ill+PxSg1+Clt+ge
iehtjasamge	iesj+Pron+Refl+Sg+Ill+PxSg1+Clt+ge
allasimgen	iesj+Pron+Refl+Sg+Ill+PxSg1+Clt+gen
allasamgen	iesj+Pron+Refl+Sg+Ill+PxSg1+Clt+gen
iehtjasimgen	iesj+Pron+Refl+Sg+Ill+PxSg1+Clt+gen
iehtjasamgen	iesj+Pron+Refl+Sg+Ill+PxSg1+Clt+gen
allasimga	iesj+Pron+Refl+Sg+Ill+PxSg1+Clt+ga
allasamga	iesj+Pron+Refl+Sg+Ill+PxSg1+Clt+ga
iehtjasimga	iesj+Pron+Refl+Sg+Ill+PxSg1+Clt+ga
iehtjasamga	iesj+Pron+Refl+Sg+Ill+PxSg1+Clt+ga
allasit	iesj+Pron+Refl+Sg+Ill+PxSg2
allasat	iesj+Pron+Refl+Sg+Ill+PxSg2
iehtjasit	iesj+Pron+Refl+Sg+Ill+PxSg2
iehtjasat	iesj+Pron+Refl+Sg+Ill+PxSg2
allasitge	iesj+Pron+Refl+Sg+Ill+PxSg2+Clt+ge
allasatge	iesj+Pron+Refl+Sg+Ill+PxSg2+Clt+ge
iehtjasitge	iesj+Pron+Refl+Sg+Ill+PxSg2+Clt+ge
iehtjasatge	iesj+Pron+Refl+Sg+Ill+PxSg2+Clt+ge
allasitgen	iesj+Pron+Refl+Sg+Ill+PxSg2+Clt+gen
allasatgen	iesj+Pron+Refl+Sg+Ill+PxSg2+Clt+gen
iehtjasitgen	iesj+Pron+Refl+Sg+Ill+PxSg2+Clt+gen
iehtjasatgen	iesj+Pron+Refl+Sg+Ill+PxSg2+Clt+gen
allasitga	iesj+Pron+Refl+Sg+Ill+PxSg2+Clt+ga
allasatga	iesj+Pron+Refl+Sg+Ill+PxSg2+Clt+ga
iehtjasitga	iesj+Pron+Refl+Sg+Ill+PxSg2+Clt+ga
iehtjasatga	iesj+Pron+Refl+Sg+Ill+PxSg2+Clt+ga
allasis	iesj+Pron+Refl+Sg+Ill+PxSg3
iehtjasis	iesj+Pron+Refl+Sg+Ill+PxSg3
allasisge	iesj+Pron+Refl+Sg+Ill+PxSg3+Clt+ge
iehtjasisge	iesj+Pron+Refl+Sg+Ill+PxSg3+Clt+ge
allasisgen	iesj+Pron+Refl+Sg+Ill+PxSg3+Clt+gen
iehtjasisgen	iesj+Pron+Refl+Sg+Ill+PxSg3+Clt+gen
allasisga	iesj+Pron+Refl+Sg+Ill+PxSg3+Clt+ga
iehtjasisga	iesj+Pron+Refl+Sg+Ill+PxSg3+Clt+ga
allasimme	iesj+Pron+Refl+Sg+Ill+PxDu1
iehtjasimme	iesj+Pron+Refl+Sg+Ill+PxDu1
allasimmege	iesj+Pron+Refl+Sg+Ill+PxDu1+Clt+ge
allasimmek	iesj+Pron+Refl+Sg+Ill+PxDu1+Clt+ge
iehtjasimmege	iesj+Pron+Refl+Sg+Ill+PxDu1+Clt+ge
iehtjasimmek	iesj+Pron+Refl+Sg+Ill+PxDu1+Clt+ge
allasimmegen	iesj+Pron+Refl+Sg+Ill+PxDu1+Clt+gen
iehtjasimmegen	iesj+Pron+Refl+Sg+Ill+PxDu1+Clt+gen
allasimmega	iesj+Pron+Refl+Sg+Ill+PxDu1+Clt+ga
iehtjasimmega	iesj+Pron+Refl+Sg+Ill+PxDu1+Clt+ga
allasihtte	iesj+Pron+Refl+Sg+Ill+PxDu2
iehtjasihtte	iesj+Pron+Refl+Sg+Ill+PxDu2
allasihttege	iesj+Pron+Refl+Sg+Ill+PxDu2+Clt+ge
allasihttek	iesj+Pron+Refl+Sg+Ill+PxDu2+Clt+ge
iehtjasihttege	iesj+Pron+Refl+Sg+Ill+PxDu2+Clt+ge
iehtjasihttek	iesj+Pron+Refl+Sg+Ill+PxDu2+Clt+ge
allasihttegen	iesj+Pron+Refl+Sg+Ill+PxDu2+Clt+gen
iehtjasihttegen	iesj+Pron+Refl+Sg+Ill+PxDu2+Clt+gen
allasihttega	iesj+Pron+Refl+Sg+Ill+PxDu2+Clt+ga
iehtjasihttega	iesj+Pron+Refl+Sg+Ill+PxDu2+Clt+ga
allasiska	iesj+Pron+Refl+Sg+Ill+PxDu3
iehtjasiska	iesj+Pron+Refl+Sg+Ill+PxDu3
allasiskage	iesj+Pron+Refl+Sg+Ill+PxDu3+Clt+ge
allasiskak	iesj+Pron+Refl+Sg+Ill+PxDu3+Clt+ge
iehtjasiskage	iesj+Pron+Refl+Sg+Ill+PxDu3+Clt+ge
iehtjasiskak	iesj+Pron+Refl+Sg+Ill+PxDu3+Clt+ge
allasiskagen	iesj+Pron+Refl+Sg+Ill+PxDu3+Clt+gen
iehtjasiskagen	iesj+Pron+Refl+Sg+Ill+PxDu3+Clt+gen
allasiskaga	iesj+Pron+Refl+Sg+Ill+PxDu3+Clt+ga
iehtjasiskaga	iesj+Pron+Refl+Sg+Ill+PxDu3+Clt+ga
allasimme	iesj+Pron+Refl+Sg+Ill+PxPl1
iehtjasimme	iesj+Pron+Refl+Sg+Ill+PxPl1
allasimmege	iesj+Pron+Refl+Sg+Ill+PxPl1+Clt+ge
allasimmek	iesj+Pron+Refl+Sg+Ill+PxPl1+Clt+ge
iehtjasimmege	iesj+Pron+Refl+Sg+Ill+PxPl1+Clt+ge
iehtjasimmek	iesj+Pron+Refl+Sg+Ill+PxPl1+Clt+ge
allasimmegen	iesj+Pron+Refl+Sg+Ill+PxPl1+Clt+gen
iehtjasimmegen	iesj+Pron+Refl+Sg+Ill+PxPl1+Clt+gen
allasimmega	iesj+Pron+Refl+Sg+Ill+PxPl1+Clt+ga
iehtjasimmega	iesj+Pron+Refl+Sg+Ill+PxPl1+Clt+ga
allasihtte	iesj+Pron+Refl+Sg+Ill+PxPl2
iehtjasihtte	iesj+Pron+Refl+Sg+Ill+PxPl2
allasihttege	iesj+Pron+Refl+Sg+Ill+PxPl2+Clt+ge
allasihttek	iesj+Pron+Refl+Sg+Ill+PxPl2+Clt+ge
iehtjasihttege	iesj+Pron+Refl+Sg+Ill+PxPl2+Clt+ge
iehtjasihttek	iesj+Pron+Refl+Sg+Ill+PxPl2+Clt+ge
allasihttegen	iesj+Pron+Refl+Sg+Ill+PxPl2+Clt+gen
iehtjasihttegen	iesj+Pron+Refl+Sg+Ill+PxPl2+Clt+gen
allasihttega	iesj+Pron+Refl+Sg+Ill+PxPl2+Clt+ga
iehtjasihttega	iesj+Pron+Refl+Sg+Ill+PxPl2+Clt+ga
allasisá	iesj+Pron+Refl+Sg+Ill+PxPl3
iehtjasisá	iesj+Pron+Refl+Sg+Ill+PxPl3
allasiságe	iesj+Pron+Refl+Sg+Ill+PxPl3+Clt+ge
allasisák	iesj+Pron+Refl+Sg+Ill+PxPl3+Clt+ge
iehtjasiságe	iesj+Pron+Refl+Sg+Ill+PxPl3+Clt+ge
iehtjasisák	iesj+Pron+Refl+Sg+Ill+PxPl3+Clt+ge
allasiságen	iesj+Pron+Refl+Sg+Ill+PxPl3+Clt+gen
iehtjasiságen	iesj+Pron+Refl+Sg+Ill+PxPl3+Clt+gen
allasisága	iesj+Pron+Refl+Sg+Ill+PxPl3+Clt+ga
iehtjasisága	iesj+Pron+Refl+Sg+Ill+PxPl3+Clt+ga
ietjanim	iesj+Pron+Refl+Sg+Ine+PxSg1
ietjanam	iesj+Pron+Refl+Sg+Ine+PxSg1
ietjanimge	iesj+Pron+Refl+Sg+Ine+PxSg1+Clt+ge
ietjanamge	iesj+Pron+Refl+Sg+Ine+PxSg1+Clt+ge
ietjanimgen	iesj+Pron+Refl+Sg+Ine+PxSg1+Clt+gen
ietjanamgen	iesj+Pron+Refl+Sg+Ine+PxSg1+Clt+gen
ietjanimga	iesj+Pron+Refl+Sg+Ine+PxSg1+Clt+ga
ietjanamga	iesj+Pron+Refl+Sg+Ine+PxSg1+Clt+ga
ietjanit	iesj+Pron+Refl+Sg+Ine+PxSg2
ietjanat	iesj+Pron+Refl+Sg+Ine+PxSg2
ietjanitge	iesj+Pron+Refl+Sg+Ine+PxSg2+Clt+ge
ietjanatge	iesj+Pron+Refl+Sg+Ine+PxSg2+Clt+ge
ietjanitgen	iesj+Pron+Refl+Sg+Ine+PxSg2+Clt+gen
ietjanatgen	iesj+Pron+Refl+Sg+Ine+PxSg2+Clt+gen
ietjanitga	iesj+Pron+Refl+Sg+Ine+PxSg2+Clt+ga
ietjanatga	iesj+Pron+Refl+Sg+Ine+PxSg2+Clt+ga
ietjanis	iesj+Pron+Refl+Sg+Ine+PxSg3
ietjanisge	iesj+Pron+Refl+Sg+Ine+PxSg3+Clt+ge
ietjanisgen	iesj+Pron+Refl+Sg+Ine+PxSg3+Clt+gen
ietjanisga	iesj+Pron+Refl+Sg+Ine+PxSg3+Clt+ga
ietjanimme	iesj+Pron+Refl+Sg+Ine+PxDu1
ietjanimmege	iesj+Pron+Refl+Sg+Ine+PxDu1+Clt+ge
ietjanimmek	iesj+Pron+Refl+Sg+Ine+PxDu1+Clt+ge
ietjanimmegen	iesj+Pron+Refl+Sg+Ine+PxDu1+Clt+gen
ietjanimmega	iesj+Pron+Refl+Sg+Ine+PxDu1+Clt+ga
ietjanihtte	iesj+Pron+Refl+Sg+Ine+PxDu2
ietjanihttege	iesj+Pron+Refl+Sg+Ine+PxDu2+Clt+ge
ietjanihttek	iesj+Pron+Refl+Sg+Ine+PxDu2+Clt+ge
ietjanihttegen	iesj+Pron+Refl+Sg+Ine+PxDu2+Clt+gen
ietjanihttega	iesj+Pron+Refl+Sg+Ine+PxDu2+Clt+ga
ietjaniska	iesj+Pron+Refl+Sg+Ine+PxDu3
ietjaniskage	iesj+Pron+Refl+Sg+Ine+PxDu3+Clt+ge
ietjaniskak	iesj+Pron+Refl+Sg+Ine+PxDu3+Clt+ge
ietjaniskagen	iesj+Pron+Refl+Sg+Ine+PxDu3+Clt+gen
ietjaniskaga	iesj+Pron+Refl+Sg+Ine+PxDu3+Clt+ga
ietjanimme	iesj+Pron+Refl+Sg+Ine+PxPl1
ietjanimmege	iesj+Pron+Refl+Sg+Ine+PxPl1+Clt+ge
ietjanimmek	iesj+Pron+Refl+Sg+Ine+PxPl1+Clt+ge
ietjanimmegen	iesj+Pron+Refl+Sg+Ine+PxPl1+Clt+gen
ietjanimmega	iesj+Pron+Refl+Sg+Ine+PxPl1+Clt+ga
ietjanihtte	iesj+Pron+Refl+Sg+Ine+PxPl2
ietjanihttege	iesj+Pron+Refl+Sg+Ine+PxPl2+Clt+ge
ietjanihttek	iesj+Pron+Refl+Sg+Ine+PxPl2+Clt+ge
ietjanihttegen	iesj+Pron+Refl+Sg+Ine+PxPl2+Clt+gen
ietjanihttega	iesj+Pron+Refl+Sg+Ine+PxPl2+Clt+ga
ietjanisá	iesj+Pron+Refl+Sg+Ine+PxPl3
ietjanisán	iesj+Pron+Refl+Sg+Ine+PxPl3
ietjaniságe	iesj+Pron+Refl+Sg+Ine+PxPl3+Clt+ge
ietjanisák	iesj+Pron+Refl+Sg+Ine+PxPl3+Clt+ge
ietjanisánge	iesj+Pron+Refl+Sg+Ine+PxPl3+Clt+ge
ietjaniságen	iesj+Pron+Refl+Sg+Ine+PxPl3+Clt+gen
ietjanisángen	iesj+Pron+Refl+Sg+Ine+PxPl3+Clt+gen
ietjanisága	iesj+Pron+Refl+Sg+Ine+PxPl3+Clt+ga
ietjanisánga	iesj+Pron+Refl+Sg+Ine+PxPl3+Clt+ga
ietjastim	iesj+Pron+Refl+Sg+Ela+PxSg1
ietjastam	iesj+Pron+Refl+Sg+Ela+PxSg1
ietjastimge	iesj+Pron+Refl+Sg+Ela+PxSg1+Clt+ge
ietjastamge	iesj+Pron+Refl+Sg+Ela+PxSg1+Clt+ge
ietjastimgen	iesj+Pron+Refl+Sg+Ela+PxSg1+Clt+gen
ietjastamgen	iesj+Pron+Refl+Sg+Ela+PxSg1+Clt+gen
ietjastimga	iesj+Pron+Refl+Sg+Ela+PxSg1+Clt+ga
ietjastamga	iesj+Pron+Refl+Sg+Ela+PxSg1+Clt+ga
ietjastit	iesj+Pron+Refl+Sg+Ela+PxSg2
ietjastat	iesj+Pron+Refl+Sg+Ela+PxSg2
ietjastitge	iesj+Pron+Refl+Sg+Ela+PxSg2+Clt+ge
ietjastatge	iesj+Pron+Refl+Sg+Ela+PxSg2+Clt+ge
ietjastitgen	iesj+Pron+Refl+Sg+Ela+PxSg2+Clt+gen
ietjastatgen	iesj+Pron+Refl+Sg+Ela+PxSg2+Clt+gen
ietjastitga	iesj+Pron+Refl+Sg+Ela+PxSg2+Clt+ga
ietjastatga	iesj+Pron+Refl+Sg+Ela+PxSg2+Clt+ga
ietjastis	iesj+Pron+Refl+Sg+Ela+PxSg3
ietjastisge	iesj+Pron+Refl+Sg+Ela+PxSg3+Clt+ge
ietjastisgen	iesj+Pron+Refl+Sg+Ela+PxSg3+Clt+gen
ietjastisga	iesj+Pron+Refl+Sg+Ela+PxSg3+Clt+ga
ietjastimme	iesj+Pron+Refl+Sg+Ela+PxDu1
ietjastimmege	iesj+Pron+Refl+Sg+Ela+PxDu1+Clt+ge
ietjastimmek	iesj+Pron+Refl+Sg+Ela+PxDu1+Clt+ge
ietjastimmegen	iesj+Pron+Refl+Sg+Ela+PxDu1+Clt+gen
ietjastimmega	iesj+Pron+Refl+Sg+Ela+PxDu1+Clt+ga
ietjastihtte	iesj+Pron+Refl+Sg+Ela+PxDu2
ietjastihttege	iesj+Pron+Refl+Sg+Ela+PxDu2+Clt+ge
ietjastihttek	iesj+Pron+Refl+Sg+Ela+PxDu2+Clt+ge
ietjastihttegen	iesj+Pron+Refl+Sg+Ela+PxDu2+Clt+gen
ietjastihttega	iesj+Pron+Refl+Sg+Ela+PxDu2+Clt+ga
ietjastiska	iesj+Pron+Refl+Sg+Ela+PxDu3
ietjastiskage	iesj+Pron+Refl+Sg+Ela+PxDu3+Clt+ge
ietjastiskak	iesj+Pron+Refl+Sg+Ela+PxDu3+Clt+ge
ietjastiskagen	iesj+Pron+Refl+Sg+Ela+PxDu3+Clt+gen
ietjastiskaga	iesj+Pron+Refl+Sg+Ela+PxDu3+Clt+ga
ietjastimme	iesj+Pron+Refl+Sg+Ela+PxPl1
ietjastimmege	iesj+Pron+Refl+Sg+Ela+PxPl1+Clt+ge
ietjastimmek	iesj+Pron+Refl+Sg+Ela+PxPl1+Clt+ge
ietjastimmegen	iesj+Pron+Refl+Sg+Ela+PxPl1+Clt+gen
ietjastimmega	iesj+Pron+Refl+Sg+Ela+PxPl1+Clt+ga
ietjastihtte	iesj+Pron+Refl+Sg+Ela+PxPl2
ietjastihttege	iesj+Pron+Refl+Sg+Ela+PxPl2+Clt+ge
ietjastihttek	iesj+Pron+Refl+Sg+Ela+PxPl2+Clt+ge
ietjastihttegen	iesj+Pron+Refl+Sg+Ela+PxPl2+Clt+gen
ietjastihttega	iesj+Pron+Refl+Sg+Ela+PxPl2+Clt+ga
ietjastisá	iesj+Pron+Refl+Sg+Ela+PxPl3
ietjastiságe	iesj+Pron+Refl+Sg+Ela+PxPl3+Clt+ge
ietjastisák	iesj+Pron+Refl+Sg+Ela+PxPl3+Clt+ge
ietjastiságen	iesj+Pron+Refl+Sg+Ela+PxPl3+Clt+gen
ietjastisága	iesj+Pron+Refl+Sg+Ela+PxPl3+Clt+ga
ietjajnim	iesj+Pron+Refl+Sg+Com+PxSg1
ietjajnam	iesj+Pron+Refl+Sg+Com+PxSg1
ietjajnimge	iesj+Pron+Refl+Sg+Com+PxSg1+Clt+ge
ietjajnamge	iesj+Pron+Refl+Sg+Com+PxSg1+Clt+ge
ietjajnimgen	iesj+Pron+Refl+Sg+Com+PxSg1+Clt+gen
ietjajnamgen	iesj+Pron+Refl+Sg+Com+PxSg1+Clt+gen
ietjajnimga	iesj+Pron+Refl+Sg+Com+PxSg1+Clt+ga
ietjajnamga	iesj+Pron+Refl+Sg+Com+PxSg1+Clt+ga
ietjajnit	iesj+Pron+Refl+Sg+Com+PxSg2
ietjajnat	iesj+Pron+Refl+Sg+Com+PxSg2
ietjajnitge	iesj+Pron+Refl+Sg+Com+PxSg2+Clt+ge
ietjajnatge	iesj+Pron+Refl+Sg+Com+PxSg2+Clt+ge
ietjajnitgen	iesj+Pron+Refl+Sg+Com+PxSg2+Clt+gen
ietjajnatgen	iesj+Pron+Refl+Sg+Com+PxSg2+Clt+gen
ietjajnitga	iesj+Pron+Refl+Sg+Com+PxSg2+Clt+ga
ietjajnatga	iesj+Pron+Refl+Sg+Com+PxSg2+Clt+ga
ietjajnis	iesj+Pron+Refl+Sg+Com+PxSg3
ietjajnisge	iesj+Pron+Refl+Sg+Com+PxSg3+Clt+ge
ietjajnisgen	iesj+Pron+Refl+Sg+Com+PxSg3+Clt+gen
ietjajnisga	iesj+Pron+Refl+Sg+Com+PxSg3+Clt+ga
ietjajnimme	iesj+Pron+Refl+Sg+Com+PxDu1
ietjajnimmege	iesj+Pron+Refl+Sg+Com+PxDu1+Clt+ge
ietjajnimmek	iesj+Pron+Refl+Sg+Com+PxDu1+Clt+ge
ietjajnimmegen	iesj+Pron+Refl+Sg+Com+PxDu1+Clt+gen
ietjajnimmega	iesj+Pron+Refl+Sg+Com+PxDu1+Clt+ga
ietjajnihtte	iesj+Pron+Refl+Sg+Com+PxDu2
ietjajnihttege	iesj+Pron+Refl+Sg+Com+PxDu2+Clt+ge
ietjajnihttek	iesj+Pron+Refl+Sg+Com+PxDu2+Clt+ge
ietjajnihttegen	iesj+Pron+Refl+Sg+Com+PxDu2+Clt+gen
ietjajnihttega	iesj+Pron+Refl+Sg+Com+PxDu2+Clt+ga
ietjajniska	iesj+Pron+Refl+Sg+Com+PxDu3
ietjajniskage	iesj+Pron+Refl+Sg+Com+PxDu3+Clt+ge
ietjajniskak	iesj+Pron+Refl+Sg+Com+PxDu3+Clt+ge
ietjajniskagen	iesj+Pron+Refl+Sg+Com+PxDu3+Clt+gen
ietjajniskaga	iesj+Pron+Refl+Sg+Com+PxDu3+Clt+ga
ietjajnimme	iesj+Pron+Refl+Sg+Com+PxPl1
ietjajnimmege	iesj+Pron+Refl+Sg+Com+PxPl1+Clt+ge
ietjajnimmek	iesj+Pron+Refl+Sg+Com+PxPl1+Clt+ge
ietjajnimmegen	iesj+Pron+Refl+Sg+Com+PxPl1+Clt+gen
ietjajnimmega	iesj+Pron+Refl+Sg+Com+PxPl1+Clt+ga
ietjajnihtte	iesj+Pron+Refl+Sg+Com+PxPl2
ietjajnihttege	iesj+Pron+Refl+Sg+Com+PxPl2+Clt+ge
ietjajnihttek	iesj+Pron+Refl+Sg+Com+PxPl2+Clt+ge
ietjajnihttegen	iesj+Pron+Refl+Sg+Com+PxPl2+Clt+gen
ietjajnihttega	iesj+Pron+Refl+Sg+Com+PxPl2+Clt+ga
ietjajnisá	iesj+Pron+Refl+Sg+Com+PxPl3
ietjanisájn	iesj+Pron+Refl+Sg+Com+PxPl3
ietjajniságe	iesj+Pron+Refl+Sg+Com+PxPl3+Clt+ge
ietjajnisák	iesj+Pron+Refl+Sg+Com+PxPl3+Clt+ge
ietjanisájnge	iesj+Pron+Refl+Sg+Com+PxPl3+Clt+ge
ietjajniságen	iesj+Pron+Refl+Sg+Com+PxPl3+Clt+gen
ietjanisájngen	iesj+Pron+Refl+Sg+Com+PxPl3+Clt+gen
ietjajnisága	iesj+Pron+Refl+Sg+Com+PxPl3+Clt+ga
ietjanisájnga	iesj+Pron+Refl+Sg+Com+PxPl3+Clt+ga
ietja	iesj+Pron+Refl+Pl+Nom
ietjage	iesj+Pron+Refl+Pl+Nom+Clt+ge
ietjak	iesj+Pron+Refl+Pl+Nom+Clt+ge
ietjagen	iesj+Pron+Refl+Pl+Nom+Clt+gen
ietjaga	iesj+Pron+Refl+Pl+Nom+Clt+ga
ietjajma	iesj+Pron+Refl+Pl+Gen+PxDu1
ietjajme	iesj+Pron+Refl+Pl+Gen+PxDu1
ietjajmage	iesj+Pron+Refl+Pl+Gen+PxDu1+Clt+ge
ietjajmak	iesj+Pron+Refl+Pl+Gen+PxDu1+Clt+ge
ietjajmege	iesj+Pron+Refl+Pl+Gen+PxDu1+Clt+ge
ietjajmek	iesj+Pron+Refl+Pl+Gen+PxDu1+Clt+ge
ietjajmagen	iesj+Pron+Refl+Pl+Gen+PxDu1+Clt+gen
ietjajmegen	iesj+Pron+Refl+Pl+Gen+PxDu1+Clt+gen
ietjajmaga	iesj+Pron+Refl+Pl+Gen+PxDu1+Clt+ga
ietjajmega	iesj+Pron+Refl+Pl+Gen+PxDu1+Clt+ga
ietjajda	iesj+Pron+Refl+Pl+Gen+PxDu2
ietjajdage	iesj+Pron+Refl+Pl+Gen+PxDu2+Clt+ge
ietjajdak	iesj+Pron+Refl+Pl+Gen+PxDu2+Clt+ge
ietjajdagen	iesj+Pron+Refl+Pl+Gen+PxDu2+Clt+gen
ietjajdaga	iesj+Pron+Refl+Pl+Gen+PxDu2+Clt+ga
ietjajska	iesj+Pron+Refl+Pl+Gen+PxDu3
ietjajskage	iesj+Pron+Refl+Pl+Gen+PxDu3+Clt+ge
ietjajskak	iesj+Pron+Refl+Pl+Gen+PxDu3+Clt+ge
ietjajskagen	iesj+Pron+Refl+Pl+Gen+PxDu3+Clt+gen
ietjajskaga	iesj+Pron+Refl+Pl+Gen+PxDu3+Clt+ga
ietjajma	iesj+Pron+Refl+Pl+Gen+PxPl1
ietjajmage	iesj+Pron+Refl+Pl+Gen+PxPl1+Clt+ge
ietjajmak	iesj+Pron+Refl+Pl+Gen+PxPl1+Clt+ge
ietjajmagen	iesj+Pron+Refl+Pl+Gen+PxPl1+Clt+gen
ietjajmaga	iesj+Pron+Refl+Pl+Gen+PxPl1+Clt+ga
ietjajda	iesj+Pron+Refl+Pl+Gen+PxPl2
ietjajdage	iesj+Pron+Refl+Pl+Gen+PxPl2+Clt+ge
ietjajdak	iesj+Pron+Refl+Pl+Gen+PxPl2+Clt+ge
ietjajdagen	iesj+Pron+Refl+Pl+Gen+PxPl2+Clt+gen
ietjajdaga	iesj+Pron+Refl+Pl+Gen+PxPl2+Clt+ga
ietjajsa	iesj+Pron+Refl+Pl+Gen+PxPl3
ietjajsage	iesj+Pron+Refl+Pl+Gen+PxPl3+Clt+ge
ietjajsak	iesj+Pron+Refl+Pl+Gen+PxPl3+Clt+ge
ietjajsagen	iesj+Pron+Refl+Pl+Gen+PxPl3+Clt+gen
ietjajsaga	iesj+Pron+Refl+Pl+Gen+PxPl3+Clt+ga
ietjajdimme	iesj+Pron+Refl+Pl+Acc+PxDu1
ietjajdimmege	iesj+Pron+Refl+Pl+Acc+PxDu1+Clt+ge
ietjajdimmek	iesj+Pron+Refl+Pl+Acc+PxDu1+Clt+ge
ietjajdimmegen	iesj+Pron+Refl+Pl+Acc+PxDu1+Clt+gen
ietjajdimmega	iesj+Pron+Refl+Pl+Acc+PxDu1+Clt+ga
ietjajdihtte	iesj+Pron+Refl+Pl+Acc+PxDu2
ietjajdihttege	iesj+Pron+Refl+Pl+Acc+PxDu2+Clt+ge
ietjajdihttek	iesj+Pron+Refl+Pl+Acc+PxDu2+Clt+ge
ietjajdihttegen	iesj+Pron+Refl+Pl+Acc+PxDu2+Clt+gen
ietjajdihttega	iesj+Pron+Refl+Pl+Acc+PxDu2+Clt+ga
ietjajdiska	iesj+Pron+Refl+Pl+Acc+PxDu3
ietjajdiskage	iesj+Pron+Refl+Pl+Acc+PxDu3+Clt+ge
ietjajdiskak	iesj+Pron+Refl+Pl+Acc+PxDu3+Clt+ge
ietjajdiskagen	iesj+Pron+Refl+Pl+Acc+PxDu3+Clt+gen
ietjajdiskaga	iesj+Pron+Refl+Pl+Acc+PxDu3+Clt+ga
ietjajdimme	iesj+Pron+Refl+Pl+Acc+PxPl1
ietjajdimmege	iesj+Pron+Refl+Pl+Acc+PxPl1+Clt+ge
ietjajdimmek	iesj+Pron+Refl+Pl+Acc+PxPl1+Clt+ge
ietjajdimmegen	iesj+Pron+Refl+Pl+Acc+PxPl1+Clt+gen
ietjajdimmega	iesj+Pron+Refl+Pl+Acc+PxPl1+Clt+ga
ietjajdihtte	iesj+Pron+Refl+Pl+Acc+PxPl2
ietjajdihttege	iesj+Pron+Refl+Pl+Acc+PxPl2+Clt+ge
ietjajdihttek	iesj+Pron+Refl+Pl+Acc+PxPl2+Clt+ge
ietjajdihttegen	iesj+Pron+Refl+Pl+Acc+PxPl2+Clt+gen
ietjajdihttega	iesj+Pron+Refl+Pl+Acc+PxPl2+Clt+ga
ietjajdisá	iesj+Pron+Refl+Pl+Acc+PxPl3
ietjajdiságe	iesj+Pron+Refl+Pl+Acc+PxPl3+Clt+ge
ietjajdisák	iesj+Pron+Refl+Pl+Acc+PxPl3+Clt+ge
ietjajdiságen	iesj+Pron+Refl+Pl+Acc+PxPl3+Clt+gen
ietjajdisága	iesj+Pron+Refl+Pl+Acc+PxPl3+Clt+ga
ietjajnimme	iesj+Pron+Refl+Pl+Ine+PxDu1
ietjajnimmege	iesj+Pron+Refl+Pl+Ine+PxDu1+Clt+ge
ietjajnimmek	iesj+Pron+Refl+Pl+Ine+PxDu1+Clt+ge
ietjajnimmegen	iesj+Pron+Refl+Pl+Ine+PxDu1+Clt+gen
ietjajnimmega	iesj+Pron+Refl+Pl+Ine+PxDu1+Clt+ga
ietjajnihtte	iesj+Pron+Refl+Pl+Ine+PxDu2
ietjajnihttege	iesj+Pron+Refl+Pl+Ine+PxDu2+Clt+ge
ietjajnihttek	iesj+Pron+Refl+Pl+Ine+PxDu2+Clt+ge
ietjajnihttegen	iesj+Pron+Refl+Pl+Ine+PxDu2+Clt+gen
ietjajnihttega	iesj+Pron+Refl+Pl+Ine+PxDu2+Clt+ga
ietjajniska	iesj+Pron+Refl+Pl+Ine+PxDu3
ietjajniskage	iesj+Pron+Refl+Pl+Ine+PxDu3+Clt+ge
ietjajniskak	iesj+Pron+Refl+Pl+Ine+PxDu3+Clt+ge
ietjajniskagen	iesj+Pron+Refl+Pl+Ine+PxDu3+Clt+gen
ietjajniskaga	iesj+Pron+Refl+Pl+Ine+PxDu3+Clt+ga
ietjajnimme	iesj+Pron+Refl+Pl+Ine+PxPl1
ietjajnimmege	iesj+Pron+Refl+Pl+Ine+PxPl1+Clt+ge
ietjajnimmek	iesj+Pron+Refl+Pl+Ine+PxPl1+Clt+ge
ietjajnimmegen	iesj+Pron+Refl+Pl+Ine+PxPl1+Clt+gen
ietjajnimmega	iesj+Pron+Refl+Pl+Ine+PxPl1+Clt+ga
ietjajnihtte	iesj+Pron+Refl+Pl+Ine+PxPl2
ietjajnihttege	iesj+Pron+Refl+Pl+Ine+PxPl2+Clt+ge
ietjajnihttek	iesj+Pron+Refl+Pl+Ine+PxPl2+Clt+ge
ietjajnihttegen	iesj+Pron+Refl+Pl+Ine+PxPl2+Clt+gen
ietjajnihttega	iesj+Pron+Refl+Pl+Ine+PxPl2+Clt+ga
ietjajnisá	iesj+Pron+Refl+Pl+Ine+PxPl3
ietjanisájn	iesj+Pron+Refl+Pl+Ine+PxPl3
ietjajniságe	iesj+Pron+Refl+Pl+Ine+PxPl3+Clt+ge
ietjajnisák	iesj+Pron+Refl+Pl+Ine+PxPl3+Clt+ge
ietjanisájnge	iesj+Pron+Refl+Pl+Ine+PxPl3+Clt+ge
ietjajniságen	iesj+Pron+Refl+Pl+Ine+PxPl3+Clt+gen
ietjanisájngen	iesj+Pron+Refl+Pl+Ine+PxPl3+Clt+gen
ietjajnisága	iesj+Pron+Refl+Pl+Ine+PxPl3+Clt+ga
ietjanisájnga	iesj+Pron+Refl+Pl+Ine+PxPl3+Clt+ga
ietjajstimme	iesj+Pron+Refl+Pl+Ela+PxDu1
ietjajstimmege	iesj+Pron+Refl+Pl+Ela+PxDu1+Clt+ge
ietjajstimmek	iesj+Pron+Refl+Pl+Ela+PxDu1+Clt+ge
ietjajstimmegen	iesj+Pron+Refl+Pl+Ela+PxDu1+Clt+gen
ietjajstimmega	iesj+Pron+Refl+Pl+Ela+PxDu1+Clt+ga
ietjajstihtte	iesj+Pron+Refl+Pl+Ela+PxDu2
ietjajstihttege	iesj+Pron+Refl+Pl+Ela+PxDu2+Clt+ge
ietjajstihttek	iesj+Pron+Refl+Pl+Ela+PxDu2+Clt+ge
ietjajstihttegen	iesj+Pron+Refl+Pl+Ela+PxDu2+Clt+gen
ietjajstihttega	iesj+Pron+Refl+Pl+Ela+PxDu2+Clt+ga
ietjajstiska	iesj+Pron+Refl+Pl+Ela+PxDu3
ietjajstiskage	iesj+Pron+Refl+Pl+Ela+PxDu3+Clt+ge
ietjajstiskak	iesj+Pron+Refl+Pl+Ela+PxDu3+Clt+ge
ietjajstiskagen	iesj+Pron+Refl+Pl+Ela+PxDu3+Clt+gen
ietjajstiskaga	iesj+Pron+Refl+Pl+Ela+PxDu3+Clt+ga
ietjajstimme	iesj+Pron+Refl+Pl+Ela+PxPl1
ietjajstimmege	iesj+Pron+Refl+Pl+Ela+PxPl1+Clt+ge
ietjajstimmek	iesj+Pron+Refl+Pl+Ela+PxPl1+Clt+ge
ietjajstimmegen	iesj+Pron+Refl+Pl+Ela+PxPl1+Clt+gen
ietjajstimmega	iesj+Pron+Refl+Pl+Ela+PxPl1+Clt+ga
ietjajstihtte	iesj+Pron+Refl+Pl+Ela+PxPl2
ietjajstihttege	iesj+Pron+Refl+Pl+Ela+PxPl2+Clt+ge
ietjajstihttek	iesj+Pron+Refl+Pl+Ela+PxPl2+Clt+ge
ietjajstihttegen	iesj+Pron+Refl+Pl+Ela+PxPl2+Clt+gen
ietjajstihttega	iesj+Pron+Refl+Pl+Ela+PxPl2+Clt+ga
ietjajstisá	iesj+Pron+Refl+Pl+Ela+PxPl3
ietjajstiságe	iesj+Pron+Refl+Pl+Ela+PxPl3+Clt+ge
ietjajstisák	iesj+Pron+Refl+Pl+Ela+PxPl3+Clt+ge
ietjajstiságen	iesj+Pron+Refl+Pl+Ela+PxPl3+Clt+gen
ietjajstisága	iesj+Pron+Refl+Pl+Ela+PxPl3+Clt+ga
ietjajnimme	iesj+Pron+Refl+Pl+Com+PxDu1
ietjajnimmege	iesj+Pron+Refl+Pl+Com+PxDu1+Clt+ge
ietjajnimmek	iesj+Pron+Refl+Pl+Com+PxDu1+Clt+ge
ietjajnimmegen	iesj+Pron+Refl+Pl+Com+PxDu1+Clt+gen
ietjajnimmega	iesj+Pron+Refl+Pl+Com+PxDu1+Clt+ga
ietjajnihtte	iesj+Pron+Refl+Pl+Com+PxDu2
ietjajnihttege	iesj+Pron+Refl+Pl+Com+PxDu2+Clt+ge
ietjajnihttek	iesj+Pron+Refl+Pl+Com+PxDu2+Clt+ge
ietjajnihttegen	iesj+Pron+Refl+Pl+Com+PxDu2+Clt+gen
ietjajnihttega	iesj+Pron+Refl+Pl+Com+PxDu2+Clt+ga
ietjajniska	iesj+Pron+Refl+Pl+Com+PxDu3
ietjajniskage	iesj+Pron+Refl+Pl+Com+PxDu3+Clt+ge
ietjajniskak	iesj+Pron+Refl+Pl+Com+PxDu3+Clt+ge
ietjajniskagen	iesj+Pron+Refl+Pl+Com+PxDu3+Clt+gen
ietjajniskaga	iesj+Pron+Refl+Pl+Com+PxDu3+Clt+ga
ietjajnimme	iesj+Pron+Refl+Pl+Com+PxPl1
ietjajnimmege	iesj+Pron+Refl+Pl+Com+PxPl1+Clt+ge
ietjajnimmek	iesj+Pron+Refl+Pl+Com+PxPl1+Clt+ge
ietjajnimmegen	iesj+Pron+Refl+Pl+Com+PxPl1+Clt+gen
ietjajnimmega	iesj+Pron+Refl+Pl+Com+PxPl1+Clt+ga
ietjajnihtte	iesj+Pron+Refl+Pl+Com+PxPl2
ietjajnihttege	iesj+Pron+Refl+Pl+Com+PxPl2+Clt+ge
ietjajnihttek	iesj+Pron+Refl+Pl+Com+PxPl2+Clt+ge
ietjajnihttegen	iesj+Pron+Refl+Pl+Com+PxPl2+Clt+gen
ietjajnihttega	iesj+Pron+Refl+Pl+Com+PxPl2+Clt+ga
ietjajnisá	iesj+Pron+Refl+Pl+Com+PxPl3
ietjajniságe	iesj+Pron+Refl+Pl+Com+PxPl3+Clt+ge
ietjajnisák	iesj+Pron+Refl+Pl+Com+PxPl3+Clt+ge
ietjajniságen	iesj+Pron+Refl+Pl+Com+PxPl3+Clt+gen
ietjajnisága	iesj+Pron+Refl+Pl+Com+PxPl3+Clt+ga
ietja	iesj+Pron+Refl+Du+Nom
ietjage	iesj+Pron+Refl+Du+Nom+Clt+ge
ietjak	iesj+Pron+Refl+Du+Nom+Clt+ge
ietjagen	iesj+Pron+Refl+Du+Nom+Clt+gen
ietjaga	iesj+Pron+Refl+Du+Nom+Clt+ga
gaskama	gaska+Pron+Recipr+PxDu1
gaskame	gaska+Pron+Recipr+PxDu1
gaskamage	gaska+Pron+Recipr+PxDu1+Clt+ge
gaskamak	gaska+Pron+Recipr+PxDu1+Clt+ge
gaskamege	gaska+Pron+Recipr+PxDu1+Clt+ge
gaskamek	gaska+Pron+Recipr+PxDu1+Clt+ge
gaskamagen	gaska+Pron+Recipr+PxDu1+Clt+gen
gaskamegen	gaska+Pron+Recipr+PxDu1+Clt+gen
gaskamaga	gaska+Pron+Recipr+PxDu1+Clt+ga
gaskamega	gaska+Pron+Recipr+PxDu1+Clt+ga
gaskada	gaska+Pron+Recipr+PxDu2
gaskadage	gaska+Pron+Recipr+PxDu2+Clt+ge
gaskadak	gaska+Pron+Recipr+PxDu2+Clt+ge
gaskadagen	gaska+Pron+Recipr+PxDu2+Clt+gen
gaskadaga	gaska+Pron+Recipr+PxDu2+Clt+ga
gaskaska	gaska+Pron+Recipr+PxDu3
gaskaskage	gaska+Pron+Recipr+PxDu3+Clt+ge
gaskaskak	gaska+Pron+Recipr+PxDu3+Clt+ge
gaskaskagen	gaska+Pron+Recipr+PxDu3+Clt+gen
gaskaskaga	gaska+Pron+Recipr+PxDu3+Clt+ga
gaskama	gaska+Pron+Recipr+PxPl1
gaskamage	gaska+Pron+Recipr+PxPl1+Clt+ge
gaskamak	gaska+Pron+Recipr+PxPl1+Clt+ge
gaskamagen	gaska+Pron+Recipr+PxPl1+Clt+gen
gaskamaga	gaska+Pron+Recipr+PxPl1+Clt+ga
gaskada	gaska+Pron+Recipr+PxPl2
gaskadage	gaska+Pron+Recipr+PxPl2+Clt+ge
gaskadak	gaska+Pron+Recipr+PxPl2+Clt+ge
gaskadagen	gaska+Pron+Recipr+PxPl2+Clt+gen
gaskadaga	gaska+Pron+Recipr+PxPl2+Clt+ga
gaskasa	gaska+Pron+Recipr+PxPl3
gaskasage	gaska+Pron+Recipr+PxPl3+Clt+ge
gaskasak	gaska+Pron+Recipr+PxPl3+Clt+ge
gaskasagen	gaska+Pron+Recipr+PxPl3+Clt+gen
gaskasaga	gaska+Pron+Recipr+PxPl3+Clt+ga
gaskajdimme	gaskajt+Pron+Recipr+PxDu1
gaskajdimmege	gaskajt+Pron+Recipr+PxDu1+Clt+ge
gaskajdimmek	gaskajt+Pron+Recipr+PxDu1+Clt+ge
gaskajdimmegen	gaskajt+Pron+Recipr+PxDu1+Clt+gen
gaskajdimmega	gaskajt+Pron+Recipr+PxDu1+Clt+ga
gaskajdihtte	gaskajt+Pron+Recipr+PxDu2
gaskajdihttege	gaskajt+Pron+Recipr+PxDu2+Clt+ge
gaskajdihttek	gaskajt+Pron+Recipr+PxDu2+Clt+ge
gaskajdihttegen	gaskajt+Pron+Recipr+PxDu2+Clt+gen
gaskajdihttega	gaskajt+Pron+Recipr+PxDu2+Clt+ga
gaskajdiska	gaskajt+Pron+Recipr+PxDu3
gaskajdiskage	gaskajt+Pron+Recipr+PxDu3+Clt+ge
gaskajdiskak	gaskajt+Pron+Recipr+PxDu3+Clt+ge
gaskajdiskagen	gaskajt+Pron+Recipr+PxDu3+Clt+gen
gaskajdiskaga	gaskajt+Pron+Recipr+PxDu3+Clt+ga
gaskajdimme	gaskajt+Pron+Recipr+PxPl1
gaskajdimmege	gaskajt+Pron+Recipr+PxPl1+Clt+ge
gaskajdimmek	gaskajt+Pron+Recipr+PxPl1+Clt+ge
gaskajdimmegen	gaskajt+Pron+Recipr+PxPl1+Clt+gen
gaskajdimmega	gaskajt+Pron+Recipr+PxPl1+Clt+ga
gaskajdihtte	gaskajt+Pron+Recipr+PxPl2
gaskajdihttege	gaskajt+Pron+Recipr+PxPl2+Clt+ge
gaskajdihttek	gaskajt+Pron+Recipr+PxPl2+Clt+ge
gaskajdihttegen	gaskajt+Pron+Recipr+PxPl2+Clt+gen
gaskajdihttega	gaskajt+Pron+Recipr+PxPl2+Clt+ga
gaskajdisá	gaskajt+Pron+Recipr+PxPl3
gaskajdiságe	gaskajt+Pron+Recipr+PxPl3+Clt+ge
gaskajdisák	gaskajt+Pron+Recipr+PxPl3+Clt+ge
gaskajdiságen	gaskajt+Pron+Recipr+PxPl3+Clt+gen
gaskajdisága	gaskajt+Pron+Recipr+PxPl3+Clt+ga
gaskanimme	gaskan+Pron+Recipr+PxDu1
gaskanimmege	gaskan+Pron+Recipr+PxDu1+Clt+ge
gaskanimmek	gaskan+Pron+Recipr+PxDu1+Clt+ge
gaskanimmegen	gaskan+Pron+Recipr+PxDu1+Clt+gen
gaskanimmega	gaskan+Pron+Recipr+PxDu1+Clt+ga
gaskanihtte	gaskan+Pron+Recipr+PxDu2
gaskanihttege	gaskan+Pron+Recipr+PxDu2+Clt+ge
gaskanihttek	gaskan+Pron+Recipr+PxDu2+Clt+ge
gaskanihttegen	gaskan+Pron+Recipr+PxDu2+Clt+gen
gaskanihttega	gaskan+Pron+Recipr+PxDu2+Clt+ga
gaskaniska	gaskan+Pron+Recipr+PxDu3
gaskaniskage	gaskan+Pron+Recipr+PxDu3+Clt+ge
gaskaniskak	gaskan+Pron+Recipr+PxDu3+Clt+ge
gaskaniskagen	gaskan+Pron+Recipr+PxDu3+Clt+gen
gaskaniskaga	gaskan+Pron+Recipr+PxDu3+Clt+ga
gaskanimme	gaskan+Pron+Recipr+PxPl1
gaskanimmege	gaskan+Pron+Recipr+PxPl1+Clt+ge
gaskanimmek	gaskan+Pron+Recipr+PxPl1+Clt+ge
gaskanimmegen	gaskan+Pron+Recipr+PxPl1+Clt+gen
gaskanimmega	gaskan+Pron+Recipr+PxPl1+Clt+ga
gaskanihtte	gaskan+Pron+Recipr+PxPl2
gaskanihttege	gaskan+Pron+Recipr+PxPl2+Clt+ge
gaskanihttek	gaskan+Pron+Recipr+PxPl2+Clt+ge
gaskanihttegen	gaskan+Pron+Recipr+PxPl2+Clt+gen
gaskanihttega	gaskan+Pron+Recipr+PxPl2+Clt+ga
gaskanisá	gaskan+Pron+Recipr+PxPl3
gaskaniságe	gaskan+Pron+Recipr+PxPl3+Clt+ge
gaskanisák	gaskan+Pron+Recipr+PxPl3+Clt+ge
gaskaniságen	gaskan+Pron+Recipr+PxPl3+Clt+gen
gaskanisága	gaskan+Pron+Recipr+PxPl3+Clt+ga
mij	mij+Pron+Interr+Sg+Nom
midja	mij+Pron+Interr+Sg+Nom
midjas	mij+Pron+Interr+Sg+Nom
mijge	mij+Pron+Interr+Sg+Nom+Clt+ge
midjage	mij+Pron+Interr+Sg+Nom+Clt+ge
midjak	mij+Pron+Interr+Sg+Nom+Clt+ge
midjasge	mij+Pron+Interr+Sg+Nom+Clt+ge
mijgen	mij+Pron+Interr+Sg+Nom+Clt+gen
midjagen	mij+Pron+Interr+Sg+Nom+Clt+gen
midjasgen	mij+Pron+Interr+Sg+Nom+Clt+gen
mijga	mij+Pron+Interr+Sg+Nom+Clt+ga
midjaga	mij+Pron+Interr+Sg+Nom+Clt+ga
midjasga	mij+Pron+Interr+Sg+Nom+Clt+ga
man	mij+Pron+Interr+Sg+Gen
mange	mij+Pron+Interr+Sg+Gen+Clt+ge
mangen	mij+Pron+Interr+Sg+Gen+Clt+gen
manga	mij+Pron+Interr+Sg+Gen+Clt+ga
mejdes	mij+Pron+Interr+Sg+Acc
mav	mij+Pron+Interr+Sg+Acc
mavva	mij+Pron+Interr+Sg+Acc
majdis	mij+Pron+Interr+Sg+Acc
majdes	mij+Pron+Interr+Sg+Acc
mavge	mij+Pron+Interr+Sg+Acc+Clt+ge
mavgen	mij+Pron+Interr+Sg+Acc+Clt+gen
mavga	mij+Pron+Interr+Sg+Acc+Clt+ga
mat	mij+Pron+Interr+Sg+Par
masa	mij+Pron+Interr+Sg+Ill
masá	mij+Pron+Interr+Sg+Ill
masás	mij+Pron+Interr+Sg+Ill
masi	mij+Pron+Interr+Sg+Ill
majna	mij+Pron+Interr+Sg+Com
majnas	mij+Pron+Interr+Sg+Com
manda	mij+Pron+Interr+Sg+Abe
mandak	mij+Pron+Interr+Sg+Abe
mandagá	mij+Pron+Interr+Sg+Abe
mandagi	mij+Pron+Interr+Sg+Abe
mandage	mij+Pron+Interr+Sg+Abe+Clt+ge
mandak	mij+Pron+Interr+Sg+Abe+Clt+ge
mandakge	mij+Pron+Interr+Sg+Abe+Clt+ge
mandagáge	mij+Pron+Interr+Sg+Abe+Clt+ge
mandagák	mij+Pron+Interr+Sg+Abe+Clt+ge
mandagige	mij+Pron+Interr+Sg+Abe+Clt+ge
mandagik	mij+Pron+Interr+Sg+Abe+Clt+ge
mandagen	mij+Pron+Interr+Sg+Abe+Clt+gen
mandakgen	mij+Pron+Interr+Sg+Abe+Clt+gen
mandagágen	mij+Pron+Interr+Sg+Abe+Clt+gen
mandagigen	mij+Pron+Interr+Sg+Abe+Clt+gen
mandaga	mij+Pron+Interr+Sg+Abe+Clt+ga
mandakga	mij+Pron+Interr+Sg+Abe+Clt+ga
mandagága	mij+Pron+Interr+Sg+Abe+Clt+ga
mandagiga	mij+Pron+Interr+Sg+Abe+Clt+ga
ma	mij+Pron+Interr+Pl+Nom
maha	mij+Pron+Interr+Pl+Nom
mahá	mij+Pron+Interr+Pl+Nom
maháge	mij+Pron+Interr+Pl+Nom+Clt+ge
mahák	mij+Pron+Interr+Pl+Nom+Clt+ge
mahágen	mij+Pron+Interr+Pl+Nom+Clt+gen
mahága	mij+Pron+Interr+Pl+Nom+Clt+ga
maj	mij+Pron+Interr+Pl+Gen
maj	mij+Pron+Interr+Pl+Gen
majge	mij+Pron+Interr+Pl+Gen+Clt+ge
majge	mij+Pron+Interr+Pl+Gen+Clt+ge
majgen	mij+Pron+Interr+Pl+Gen+Clt+gen
majgen	mij+Pron+Interr+Pl+Gen+Clt+gen
majga	mij+Pron+Interr+Pl+Gen+Clt+ga
majga	mij+Pron+Interr+Pl+Gen+Clt+ga
mejt	mij+Pron+Interr+Pl+Acc
majt	mij+Pron+Interr+Pl+Acc
mejtge	mij+Pron+Interr+Pl+Acc+Clt+ge
majtge	mij+Pron+Interr+Pl+Acc+Clt+ge
mejtgen	mij+Pron+Interr+Pl+Acc+Clt+gen
majtgen	mij+Pron+Interr+Pl+Acc+Clt+gen
mejtga	mij+Pron+Interr+Pl+Acc+Clt+ga
majtga	mij+Pron+Interr+Pl+Acc+Clt+ga
mejda	mij+Pron+Interr+Pl+Ill
majda	mij+Pron+Interr+Pl+Ill
majn	mij+Pron+Interr+Pl+Ine
majn	mij+Pron+Interr+Pl+Ine
majna	mij+Pron+Interr+Pl+Ine
majnge	mij+Pron+Interr+Pl+Ine+Clt+ge
majngen	mij+Pron+Interr+Pl+Ine+Clt+gen
majnga	mij+Pron+Interr+Pl+Ine+Clt+ga
majs	mij+Pron+Interr+Pl+Ela
majsta	mij+Pron+Interr+Pl+Ela
majs	mij+Pron+Interr+Pl+Ela
majsta	mij+Pron+Interr+Pl+Ela
majsge	mij+Pron+Interr+Pl+Ela+Clt+ge
majsge	mij+Pron+Interr+Pl+Ela+Clt+ge
majstage	mij+Pron+Interr+Pl+Ela+Clt+ge
majstak	mij+Pron+Interr+Pl+Ela+Clt+ge
majsgen	mij+Pron+Interr+Pl+Ela+Clt+gen
majsgen	mij+Pron+Interr+Pl+Ela+Clt+gen
majstagen	mij+Pron+Interr+Pl+Ela+Clt+gen
majsga	mij+Pron+Interr+Pl+Ela+Clt+ga
majsga	mij+Pron+Interr+Pl+Ela+Clt+ga
majstaga	mij+Pron+Interr+Pl+Ela+Clt+ga
maj	mij+Pron+Interr+Pl+Com
majge	mij+Pron+Interr+Pl+Com+Clt+ge
majgen	mij+Pron+Interr+Pl+Com+Clt+gen
majga	mij+Pron+Interr+Pl+Com+Clt+ga
majda	mij+Pron+Interr+Pl+Abe
majdak	mij+Pron+Interr+Pl+Abe
majdagá	mij+Pron+Interr+Pl+Abe
majdagi	mij+Pron+Interr+Pl+Abe
majda	mij+Pron+Interr+Pl+Abe
majdak	mij+Pron+Interr+Pl+Abe
majdagá	mij+Pron+Interr+Pl+Abe
majdagi	mij+Pron+Interr+Pl+Abe
majdage	mij+Pron+Interr+Pl+Abe+Clt+ge
majdak	mij+Pron+Interr+Pl+Abe+Clt+ge
majdakge	mij+Pron+Interr+Pl+Abe+Clt+ge
majdagáge	mij+Pron+Interr+Pl+Abe+Clt+ge
majdagák	mij+Pron+Interr+Pl+Abe+Clt+ge
majdagige	mij+Pron+Interr+Pl+Abe+Clt+ge
majdagik	mij+Pron+Interr+Pl+Abe+Clt+ge
majdage	mij+Pron+Interr+Pl+Abe+Clt+ge
majdak	mij+Pron+Interr+Pl+Abe+Clt+ge
majdakge	mij+Pron+Interr+Pl+Abe+Clt+ge
majdagáge	mij+Pron+Interr+Pl+Abe+Clt+ge
majdagák	mij+Pron+Interr+Pl+Abe+Clt+ge
majdagige	mij+Pron+Interr+Pl+Abe+Clt+ge
majdagik	mij+Pron+Interr+Pl+Abe+Clt+ge
majdagen	mij+Pron+Interr+Pl+Abe+Clt+gen
majdakgen	mij+Pron+Interr+Pl+Abe+Clt+gen
majdagágen	mij+Pron+Interr+Pl+Abe+Clt+gen
majdagigen	mij+Pron+Interr+Pl+Abe+Clt+gen
majdagen	mij+Pron+Interr+Pl+Abe+Clt+gen
majdakgen	mij+Pron+Interr+Pl+Abe+Clt+gen
majdagágen	mij+Pron+Interr+Pl+Abe+Clt+gen
majdagigen	mij+Pron+Interr+Pl+Abe+Clt+gen
majdaga	mij+Pron+Interr+Pl+Abe+Clt+ga
majdakga	mij+Pron+Interr+Pl+Abe+Clt+ga
majdagága	mij+Pron+Interr+Pl+Abe+Clt+ga
majdagiga	mij+Pron+Interr+Pl+Abe+Clt+ga
majdaga	mij+Pron+Interr+Pl+Abe+Clt+ga
majdakga	mij+Pron+Interr+Pl+Abe+Clt+ga
majdagága	mij+Pron+Interr+Pl+Abe+Clt+ga
majdagiga	mij+Pron+Interr+Pl+Abe+Clt+ga
mij	mij+Pron+Rel+Sg+Nom
midja	mij+Pron+Rel+Sg+Nom
midjas	mij+Pron+Rel+Sg+Nom
mijge	mij+Pron+Rel+Sg+Nom+Clt+ge
midjage	mij+Pron+Rel+Sg+Nom+Clt+ge
midjak	mij+Pron+Rel+Sg+Nom+Clt+ge
midjasge	mij+Pron+Rel+Sg+Nom+Clt+ge
mijgen	mij+Pron+Rel+Sg+Nom+Clt+gen
midjagen	mij+Pron+Rel+Sg+Nom+Clt+gen
midjasgen	mij+Pron+Rel+Sg+Nom+Clt+gen
mijga	mij+Pron+Rel+Sg+Nom+Clt+ga
midjaga	mij+Pron+Rel+Sg+Nom+Clt+ga
midjasga	mij+Pron+Rel+Sg+Nom+Clt+ga
man	mij+Pron+Rel+Sg+Gen
mange	mij+Pron+Rel+Sg+Gen+Clt+ge
mangen	mij+Pron+Rel+Sg+Gen+Clt+gen
manga	mij+Pron+Rel+Sg+Gen+Clt+ga
mav	mij+Pron+Rel+Sg+Acc
mavva	mij+Pron+Rel+Sg+Acc
mavge	mij+Pron+Rel+Sg+Acc+Clt+ge
mavgen	mij+Pron+Rel+Sg+Acc+Clt+gen
mavga	mij+Pron+Rel+Sg+Acc+Clt+ga
mat	mij+Pron+Rel+Sg+Par
masa	mij+Pron+Rel+Sg+Ill
masá	mij+Pron+Rel+Sg+Ill
masás	mij+Pron+Rel+Sg+Ill
masi	mij+Pron+Rel+Sg+Ill
majna	mij+Pron+Rel+Sg+Com
majnas	mij+Pron+Rel+Sg+Com
manda	mij+Pron+Rel+Sg+Abe
mandak	mij+Pron+Rel+Sg+Abe
mandagá	mij+Pron+Rel+Sg+Abe
mandagi	mij+Pron+Rel+Sg+Abe
mandage	mij+Pron+Rel+Sg+Abe+Clt+ge
mandak	mij+Pron+Rel+Sg+Abe+Clt+ge
mandakge	mij+Pron+Rel+Sg+Abe+Clt+ge
mandagáge	mij+Pron+Rel+Sg+Abe+Clt+ge
mandagák	mij+Pron+Rel+Sg+Abe+Clt+ge
mandagige	mij+Pron+Rel+Sg+Abe+Clt+ge
mandagik	mij+Pron+Rel+Sg+Abe+Clt+ge
mandagen	mij+Pron+Rel+Sg+Abe+Clt+gen
mandakgen	mij+Pron+Rel+Sg+Abe+Clt+gen
mandagágen	mij+Pron+Rel+Sg+Abe+Clt+gen
mandagigen	mij+Pron+Rel+Sg+Abe+Clt+gen
mandaga	mij+Pron+Rel+Sg+Abe+Clt+ga
mandakga	mij+Pron+Rel+Sg+Abe+Clt+ga
mandagága	mij+Pron+Rel+Sg+Abe+Clt+ga
mandagiga	mij+Pron+Rel+Sg+Abe+Clt+ga
ma	mij+Pron+Rel+Pl+Nom
maha	mij+Pron+Rel+Pl+Nom
mahá	mij+Pron+Rel+Pl+Nom
maháge	mij+Pron+Rel+Pl+Nom+Clt+ge
mahák	mij+Pron+Rel+Pl+Nom+Clt+ge
mahágen	mij+Pron+Rel+Pl+Nom+Clt+gen
mahága	mij+Pron+Rel+Pl+Nom+Clt+ga
maj	mij+Pron+Rel+Pl+Gen
maj	mij+Pron+Rel+Pl+Gen
majge	mij+Pron+Rel+Pl+Gen+Clt+ge
majge	mij+Pron+Rel+Pl+Gen+Clt+ge
majgen	mij+Pron+Rel+Pl+Gen+Clt+gen
majgen	mij+Pron+Rel+Pl+Gen+Clt+gen
majga	mij+Pron+Rel+Pl+Gen+Clt+ga
majga	mij+Pron+Rel+Pl+Gen+Clt+ga
mejt	mij+Pron+Rel+Pl+Acc
majt	mij+Pron+Rel+Pl+Acc
mejtge	mij+Pron+Rel+Pl+Acc+Clt+ge
majtge	mij+Pron+Rel+Pl+Acc+Clt+ge
mejtgen	mij+Pron+Rel+Pl+Acc+Clt+gen
majtgen	mij+Pron+Rel+Pl+Acc+Clt+gen
mejtga	mij+Pron+Rel+Pl+Acc+Clt+ga
majtga	mij+Pron+Rel+Pl+Acc+Clt+ga
mejda	mij+Pron+Rel+Pl+Ill
majda	mij+Pron+Rel+Pl+Ill
majn	mij+Pron+Rel+Pl+Ine
majn	mij+Pron+Rel+Pl+Ine
majna	mij+Pron+Rel+Pl+Ine
majnge	mij+Pron+Rel+Pl+Ine+Clt+ge
majngen	mij+Pron+Rel+Pl+Ine+Clt+gen
majnga	mij+Pron+Rel+Pl+Ine+Clt+ga
majs	mij+Pron+Rel+Pl+Ela
majsta	mij+Pron+Rel+Pl+Ela
majs	mij+Pron+Rel+Pl+Ela
majsta	mij+Pron+Rel+Pl+Ela
majsge	mij+Pron+Rel+Pl+Ela+Clt+ge
majsge	mij+Pron+Rel+Pl+Ela+Clt+ge
majstage	mij+Pron+Rel+Pl+Ela+Clt+ge
majstak	mij+Pron+Rel+Pl+Ela+Clt+ge
majsgen	mij+Pron+Rel+Pl+Ela+Clt+gen
majsgen	mij+Pron+Rel+Pl+Ela+Clt+gen
majstagen	mij+Pron+Rel+Pl+Ela+Clt+gen
majsga	mij+Pron+Rel+Pl+Ela+Clt+ga
majsga	mij+Pron+Rel+Pl+Ela+Clt+ga
majstaga	mij+Pron+Rel+Pl+Ela+Clt+ga
maj	mij+Pron+Rel+Pl+Com
majge	mij+Pron+Rel+Pl+Com+Clt+ge
majgen	mij+Pron+Rel+Pl+Com+Clt+gen
majga	mij+Pron+Rel+Pl+Com+Clt+ga
majda	mij+Pron+Rel+Pl+Abe
majdak	mij+Pron+Rel+Pl+Abe
majdagá	mij+Pron+Rel+Pl+Abe
majdagi	mij+Pron+Rel+Pl+Abe
majda	mij+Pron+Rel+Pl+Abe
majdak	mij+Pron+Rel+Pl+Abe
majdagá	mij+Pron+Rel+Pl+Abe
majdagi	mij+Pron+Rel+Pl+Abe
majdage	mij+Pron+Rel+Pl+Abe+Clt+ge
majdak	mij+Pron+Rel+Pl+Abe+Clt+ge
majdakge	mij+Pron+Rel+Pl+Abe+Clt+ge
majdagáge	mij+Pron+Rel+Pl+Abe+Clt+ge
majdagák	mij+Pron+Rel+Pl+Abe+Clt+ge
majdagige	mij+Pron+Rel+Pl+Abe+Clt+ge
majdagik	mij+Pron+Rel+Pl+Abe+Clt+ge
majdage	mij+Pron+Rel+Pl+Abe+Clt+ge
majdak	mij+Pron+Rel+Pl+Abe+Clt+ge
majdakge	mij+Pron+Rel+Pl+Abe+Clt+ge
majdagáge	mij+Pron+Rel+Pl+Abe+Clt+ge
majdagák	mij+Pron+Rel+Pl+Abe+Clt+ge
majdagige	mij+Pron+Rel+Pl+Abe+Clt+ge
majdagik	mij+Pron+Rel+Pl+Abe+Clt+ge
majdagen	mij+Pron+Rel+Pl+Abe+Clt+gen
majdakgen	mij+Pron+Rel+Pl+Abe+Clt+gen
majdagágen	mij+Pron+Rel+Pl+Abe+Clt+gen
majdagigen	mij+Pron+Rel+Pl+Abe+Clt+gen
majdagen	mij+Pron+Rel+Pl+Abe+Clt+gen
majdakgen	mij+Pron+Rel+Pl+Abe+Clt+gen
majdagágen	mij+Pron+Rel+Pl+Abe+Clt+gen
majdagigen	mij+Pron+Rel+Pl+Abe+Clt+gen
majdaga	mij+Pron+Rel+Pl+Abe+Clt+ga
majdakga	mij+Pron+Rel+Pl+Abe+Clt+ga
majdagága	mij+Pron+Rel+Pl+Abe+Clt+ga
majdagiga	mij+Pron+Rel+Pl+Abe+Clt+ga
majdaga	mij+Pron+Rel+Pl+Abe+Clt+ga
majdakga	mij+Pron+Rel+Pl+Abe+Clt+ga
majdagága	mij+Pron+Rel+Pl+Abe+Clt+ga
majdagiga	mij+Pron+Rel+Pl+Abe+Clt+ga
guhtis	guhtis+Pron+Interr+Sg+Nom
guhtisge	guhtis+Pron+Interr+Sg+Nom+Clt+ge
guhtisgen	guhtis+Pron+Interr+Sg+Nom+Clt+gen
guhtisga	guhtis+Pron+Interr+Sg+Nom+Clt+ga
gut	guhti+Pron+Interr+Sg+Nom
guhti	guhti+Pron+Interr+Sg+Nom
gutge	guhti+Pron+Interr+Sg+Nom+Clt+ge
guhtige	guhti+Pron+Interr+Sg+Nom+Clt+ge
guhtik	guhti+Pron+Interr+Sg+Nom+Clt+ge
gutgen	guhti+Pron+Interr+Sg+Nom+Clt+gen
guhtigen	guhti+Pron+Interr+Sg+Nom+Clt+gen
gutga	guhti+Pron+Interr+Sg+Nom+Clt+ga
guhtiga	guhti+Pron+Interr+Sg+Nom+Clt+ga
gen	guhti+Pron+Interr+Sg+Gen
genge	guhti+Pron+Interr+Sg+Gen+Clt+ge
gengen	guhti+Pron+Interr+Sg+Gen+Clt+gen
genga	guhti+Pron+Interr+Sg+Gen+Clt+ga
gev	guhti+Pron+Interr+Sg+Acc
gevva	guhti+Pron+Interr+Sg+Acc
gevge	guhti+Pron+Interr+Sg+Acc+Clt+ge
gevgen	guhti+Pron+Interr+Sg+Acc+Clt+gen
gevga	guhti+Pron+Interr+Sg+Acc+Clt+ga
gudit	guhti+Pron+Interr+Sg+Par
gesa	guhti+Pron+Interr+Sg+Ill
gesá	guhti+Pron+Interr+Sg+Ill
gesás	guhti+Pron+Interr+Sg+Ill
gesi	guhti+Pron+Interr+Sg+Ill
gänne	guhti+Pron+Interr+Sg+Ine
gänna	guhti+Pron+Interr+Sg+Ine
gænne	guhti+Pron+Interr+Sg+Ine
gænna	guhti+Pron+Interr+Sg+Ine
gässte	guhti+Pron+Interr+Sg+Ela
gässta	guhti+Pron+Interr+Sg+Ela
gæsste	guhti+Pron+Interr+Sg+Ela
gæssta	guhti+Pron+Interr+Sg+Ela
gejna	guhti+Pron+Interr+Sg+Com
gejnas	guhti+Pron+Interr+Sg+Com
genda	guhti+Pron+Interr+Sg+Abe
gendak	guhti+Pron+Interr+Sg+Abe
gendagá	guhti+Pron+Interr+Sg+Abe
gendagi	guhti+Pron+Interr+Sg+Abe
gendage	guhti+Pron+Interr+Sg+Abe+Clt+ge
gendak	guhti+Pron+Interr+Sg+Abe+Clt+ge
gendakge	guhti+Pron+Interr+Sg+Abe+Clt+ge
gendagáge	guhti+Pron+Interr+Sg+Abe+Clt+ge
gendagák	guhti+Pron+Interr+Sg+Abe+Clt+ge
gendagige	guhti+Pron+Interr+Sg+Abe+Clt+ge
gendagik	guhti+Pron+Interr+Sg+Abe+Clt+ge
gendagen	guhti+Pron+Interr+Sg+Abe+Clt+gen
gendakgen	guhti+Pron+Interr+Sg+Abe+Clt+gen
gendagágen	guhti+Pron+Interr+Sg+Abe+Clt+gen
gendagigen	guhti+Pron+Interr+Sg+Abe+Clt+gen
gendaga	guhti+Pron+Interr+Sg+Abe+Clt+ga
gendakga	guhti+Pron+Interr+Sg+Abe+Clt+ga
gendagága	guhti+Pron+Interr+Sg+Abe+Clt+ga
gendagiga	guhti+Pron+Interr+Sg+Abe+Clt+ga
guhtin	guhti+Pron+Interr+Sg+Ess
gudi	guhti+Pron+Interr+Pl+Nom
gudige	guhti+Pron+Interr+Pl+Nom+Clt+ge
gudik	guhti+Pron+Interr+Pl+Nom+Clt+ge
gudigen	guhti+Pron+Interr+Pl+Nom+Clt+gen
gudiga	guhti+Pron+Interr+Pl+Nom+Clt+ga
gej	guhti+Pron+Interr+Pl+Gen
gejge	guhti+Pron+Interr+Pl+Gen+Clt+ge
gejgen	guhti+Pron+Interr+Pl+Gen+Clt+gen
gejga	guhti+Pron+Interr+Pl+Gen+Clt+ga
gejt	guhti+Pron+Interr+Pl+Acc
gejtge	guhti+Pron+Interr+Pl+Acc+Clt+ge
gejtgen	guhti+Pron+Interr+Pl+Acc+Clt+gen
gejtga	guhti+Pron+Interr+Pl+Acc+Clt+ga
gejda	guhti+Pron+Interr+Pl+Ill
gejn	guhti+Pron+Interr+Pl+Ine
gejna	guhti+Pron+Interr+Pl+Ine
gejs	guhti+Pron+Interr+Pl+Ela
gejsta	guhti+Pron+Interr+Pl+Ela
gejsge	guhti+Pron+Interr+Pl+Ela+Clt+ge
gejstage	guhti+Pron+Interr+Pl+Ela+Clt+ge
gejstak	guhti+Pron+Interr+Pl+Ela+Clt+ge
gejsgen	guhti+Pron+Interr+Pl+Ela+Clt+gen
gejstagen	guhti+Pron+Interr+Pl+Ela+Clt+gen
gejsga	guhti+Pron+Interr+Pl+Ela+Clt+ga
gejstaga	guhti+Pron+Interr+Pl+Ela+Clt+ga
gej	guhti+Pron+Interr+Pl+Com
gejge	guhti+Pron+Interr+Pl+Com+Clt+ge
gejgen	guhti+Pron+Interr+Pl+Com+Clt+gen
gejga	guhti+Pron+Interr+Pl+Com+Clt+ga
gejda	guhti+Pron+Interr+Pl+Abe
gejdak	guhti+Pron+Interr+Pl+Abe
gejdagá	guhti+Pron+Interr+Pl+Abe
gejdagi	guhti+Pron+Interr+Pl+Abe
gejdage	guhti+Pron+Interr+Pl+Abe+Clt+ge
gejdak	guhti+Pron+Interr+Pl+Abe+Clt+ge
gejdakge	guhti+Pron+Interr+Pl+Abe+Clt+ge
gejdagáge	guhti+Pron+Interr+Pl+Abe+Clt+ge
gejdagák	guhti+Pron+Interr+Pl+Abe+Clt+ge
gejdagige	guhti+Pron+Interr+Pl+Abe+Clt+ge
gejdagik	guhti+Pron+Interr+Pl+Abe+Clt+ge
gejdagen	guhti+Pron+Interr+Pl+Abe+Clt+gen
gejdakgen	guhti+Pron+Interr+Pl+Abe+Clt+gen
gejdagágen	guhti+Pron+Interr+Pl+Abe+Clt+gen
gejdagigen	guhti+Pron+Interr+Pl+Abe+Clt+gen
gejdaga	guhti+Pron+Interr+Pl+Abe+Clt+ga
gejdakga	guhti+Pron+Interr+Pl+Abe+Clt+ga
gejdagága	guhti+Pron+Interr+Pl+Abe+Clt+ga
gejdagiga	guhti+Pron+Interr+Pl+Abe+Clt+ga
gut	guhti+Pron+Rel+Sg+Nom
guhti	guhti+Pron+Rel+Sg+Nom
gutge	guhti+Pron+Rel+Sg+Nom+Clt+ge
guhtige	guhti+Pron+Rel+Sg+Nom+Clt+ge
guhtik	guhti+Pron+Rel+Sg+Nom+Clt+ge
gutgen	guhti+Pron+Rel+Sg+Nom+Clt+gen
guhtigen	guhti+Pron+Rel+Sg+Nom+Clt+gen
gutga	guhti+Pron+Rel+Sg+Nom+Clt+ga
guhtiga	guhti+Pron+Rel+Sg+Nom+Clt+ga
gen	guhti+Pron+Rel+Sg+Gen
genge	guhti+Pron+Rel+Sg+Gen+Clt+ge
gengen	guhti+Pron+Rel+Sg+Gen+Clt+gen
genga	guhti+Pron+Rel+Sg+Gen+Clt+ga
gev	guhti+Pron+Rel+Sg+Acc
gevva	guhti+Pron+Rel+Sg+Acc
gevge	guhti+Pron+Rel+Sg+Acc+Clt+ge
gevgen	guhti+Pron+Rel+Sg+Acc+Clt+gen
gevga	guhti+Pron+Rel+Sg+Acc+Clt+ga
gudit	guhti+Pron+Rel+Sg+Par
gesa	guhti+Pron+Rel+Sg+Ill
gesá	guhti+Pron+Rel+Sg+Ill
gesás	guhti+Pron+Rel+Sg+Ill
gesi	guhti+Pron+Rel+Sg+Ill
gänna	guhti+Pron+Rel+Sg+Ine
gænna	guhti+Pron+Rel+Sg+Ine
gässte	guhti+Pron+Rel+Sg+Ela
gässta	guhti+Pron+Rel+Sg+Ela
gæsste	guhti+Pron+Rel+Sg+Ela
gæssta	guhti+Pron+Rel+Sg+Ela
gejna	guhti+Pron+Rel+Sg+Com
gejnas	guhti+Pron+Rel+Sg+Com
genda	guhti+Pron+Rel+Sg+Abe
gendak	guhti+Pron+Rel+Sg+Abe
gendagá	guhti+Pron+Rel+Sg+Abe
gendagi	guhti+Pron+Rel+Sg+Abe
gendage	guhti+Pron+Rel+Sg+Abe+Clt+ge
gendak	guhti+Pron+Rel+Sg+Abe+Clt+ge
gendakge	guhti+Pron+Rel+Sg+Abe+Clt+ge
gendagáge	guhti+Pron+Rel+Sg+Abe+Clt+ge
gendagák	guhti+Pron+Rel+Sg+Abe+Clt+ge
gendagige	guhti+Pron+Rel+Sg+Abe+Clt+ge
gendagik	guhti+Pron+Rel+Sg+Abe+Clt+ge
gendagen	guhti+Pron+Rel+Sg+Abe+Clt+gen
gendakgen	guhti+Pron+Rel+Sg+Abe+Clt+gen
gendagágen	guhti+Pron+Rel+Sg+Abe+Clt+gen
gendagigen	guhti+Pron+Rel+Sg+Abe+Clt+gen
gendaga	guhti+Pron+Rel+Sg+Abe+Clt+ga
gendakga	guhti+Pron+Rel+Sg+Abe+Clt+ga
gendagága	guhti+Pron+Rel+Sg+Abe+Clt+ga
gendagiga	guhti+Pron+Rel+Sg+Abe+Clt+ga
gudi	guhti+Pron+Rel+Pl+Nom
gudige	guhti+Pron+Rel+Pl+Nom+Clt+ge
gudik	guhti+Pron+Rel+Pl+Nom+Clt+ge
gudigen	guhti+Pron+Rel+Pl+Nom+Clt+gen
gudiga	guhti+Pron+Rel+Pl+Nom+Clt+ga
gej	guhti+Pron+Rel+Pl+Gen
gejge	guhti+Pron+Rel+Pl+Gen+Clt+ge
gejgen	guhti+Pron+Rel+Pl+Gen+Clt+gen
gejga	guhti+Pron+Rel+Pl+Gen+Clt+ga
gejt	guhti+Pron+Rel+Pl+Acc
gejtge	guhti+Pron+Rel+Pl+Acc+Clt+ge
gejtgen	guhti+Pron+Rel+Pl+Acc+Clt+gen
gejtga	guhti+Pron+Rel+Pl+Acc+Clt+ga
gejda	guhti+Pron+Rel+Pl+Ill
gejn	guhti+Pron+Rel+Pl+Ine
gejna	guhti+Pron+Rel+Pl+Ine
gejs	guhti+Pron+Rel+Pl+Ela
gejsta	guhti+Pron+Rel+Pl+Ela
gejsge	guhti+Pron+Rel+Pl+Ela+Clt+ge
gejstage	guhti+Pron+Rel+Pl+Ela+Clt+ge
gejstak	guhti+Pron+Rel+Pl+Ela+Clt+ge
gejsgen	guhti+Pron+Rel+Pl+Ela+Clt+gen
gejstagen	guhti+Pron+Rel+Pl+Ela+Clt+gen
gejsga	guhti+Pron+Rel+Pl+Ela+Clt+ga
gejstaga	guhti+Pron+Rel+Pl+Ela+Clt+ga
gej	guhti+Pron+Rel+Pl+Com
gejge	guhti+Pron+Rel+Pl+Com+Clt+ge
gejgen	guhti+Pron+Rel+Pl+Com+Clt+gen
gejga	guhti+Pron+Rel+Pl+Com+Clt+ga
gejda	guhti+Pron+Rel+Pl+Abe
gejdak	guhti+Pron+Rel+Pl+Abe
gejdagá	guhti+Pron+Rel+Pl+Abe
gejdagi	guhti+Pron+Rel+Pl+Abe
gejdage	guhti+Pron+Rel+Pl+Abe+Clt+ge
gejdak	guhti+Pron+Rel+Pl+Abe+Clt+ge
gejdakge	guhti+Pron+Rel+Pl+Abe+Clt+ge
gejdagáge	guhti+Pron+Rel+Pl+Abe+Clt+ge
gejdagák	guhti+Pron+Rel+Pl+Abe+Clt+ge
gejdagige	guhti+Pron+Rel+Pl+Abe+Clt+ge
gejdagik	guhti+Pron+Rel+Pl+Abe+Clt+ge
gejdagen	guhti+Pron+Rel+Pl+Abe+Clt+gen
gejdakgen	guhti+Pron+Rel+Pl+Abe+Clt+gen
gejdagágen	guhti+Pron+Rel+Pl+Abe+Clt+gen
gejdagigen	guhti+Pron+Rel+Pl+Abe+Clt+gen
gejdaga	guhti+Pron+Rel+Pl+Abe+Clt+ga
gejdakga	guhti+Pron+Rel+Pl+Abe+Clt+ga
gejdagága	guhti+Pron+Rel+Pl+Abe+Clt+ga
gejdagiga	guhti+Pron+Rel+Pl+Abe+Clt+ga
guhtimusj	guhtimusj+Pron+Interr+Sg+Nom
guhtimusjge	guhtimusj+Pron+Interr+Sg+Nom+Clt+ge
guhtimusjgen	guhtimusj+Pron+Interr+Sg+Nom+Clt+gen
guhtimusjga	guhtimusj+Pron+Interr+Sg+Nom+Clt+ga
guhtimuttja	guhtimusj+Pron+Interr+Sg+Gen
guhtimuttjage	guhtimusj+Pron+Interr+Sg+Gen+Clt+ge
guhtimuttjak	guhtimusj+Pron+Interr+Sg+Gen+Clt+ge
guhtimuttjagen	guhtimusj+Pron+Interr+Sg+Gen+Clt+gen
guhtimuttjaga	guhtimusj+Pron+Interr+Sg+Gen+Clt+ga
guhtimuttjav	guhtimusj+Pron+Interr+Sg+Acc
guhtimuttjavge	guhtimusj+Pron+Interr+Sg+Acc+Clt+ge
guhtimuttjavgen	guhtimusj+Pron+Interr+Sg+Acc+Clt+gen
guhtimuttjavga	guhtimusj+Pron+Interr+Sg+Acc+Clt+ga
guhtimudtjaj	guhtimusj+Pron+Interr+Sg+Ill
guhtimudtjajge	guhtimusj+Pron+Interr+Sg+Ill+Clt+ge
guhtimudtjajgen	guhtimusj+Pron+Interr+Sg+Ill+Clt+gen
guhtimudtjajga	guhtimusj+Pron+Interr+Sg+Ill+Clt+ga
guhtimuttjan	guhtimusj+Pron+Interr+Sg+Ine
guhtimuttjange	guhtimusj+Pron+Interr+Sg+Ine+Clt+ge
guhtimuttjangen	guhtimusj+Pron+Interr+Sg+Ine+Clt+gen
guhtimuttjanga	guhtimusj+Pron+Interr+Sg+Ine+Clt+ga
guhtimuttjas	guhtimusj+Pron+Interr+Sg+Ela
guhtimuttjasge	guhtimusj+Pron+Interr+Sg+Ela+Clt+ge
guhtimuttjasgen	guhtimusj+Pron+Interr+Sg+Ela+Clt+gen
guhtimuttjasga	guhtimusj+Pron+Interr+Sg+Ela+Clt+ga
guhtimuttjajn	guhtimusj+Pron+Interr+Sg+Com
guhtimuttjajnge	guhtimusj+Pron+Interr+Sg+Com+Clt+ge
guhtimuttjajngen	guhtimusj+Pron+Interr+Sg+Com+Clt+gen
guhtimuttjajnga	guhtimusj+Pron+Interr+Sg+Com+Clt+ga
guhtimuttjada	guhtimusj+Pron+Interr+Sg+Abe
guhtimuttjadak	guhtimusj+Pron+Interr+Sg+Abe
guhtimuttjadagá	guhtimusj+Pron+Interr+Sg+Abe
guhtimuttjadagi	guhtimusj+Pron+Interr+Sg+Abe
guhtimuttjadage	guhtimusj+Pron+Interr+Sg+Abe+Clt+ge
guhtimuttjadak	guhtimusj+Pron+Interr+Sg+Abe+Clt+ge
guhtimuttjadakge	guhtimusj+Pron+Interr+Sg+Abe+Clt+ge
guhtimuttjadagáge	guhtimusj+Pron+Interr+Sg+Abe+Clt+ge
guhtimuttjadagák	guhtimusj+Pron+Interr+Sg+Abe+Clt+ge
guhtimuttjadagige	guhtimusj+Pron+Interr+Sg+Abe+Clt+ge
guhtimuttjadagik	guhtimusj+Pron+Interr+Sg+Abe+Clt+ge
guhtimuttjadagen	guhtimusj+Pron+Interr+Sg+Abe+Clt+gen
guhtimuttjadakgen	guhtimusj+Pron+Interr+Sg+Abe+Clt+gen
guhtimuttjadagágen	guhtimusj+Pron+Interr+Sg+Abe+Clt+gen
guhtimuttjadagigen	guhtimusj+Pron+Interr+Sg+Abe+Clt+gen
guhtimuttjadaga	guhtimusj+Pron+Interr+Sg+Abe+Clt+ga
guhtimuttjadakga	guhtimusj+Pron+Interr+Sg+Abe+Clt+ga
guhtimuttjadagága	guhtimusj+Pron+Interr+Sg+Abe+Clt+ga
guhtimuttjadagiga	guhtimusj+Pron+Interr+Sg+Abe+Clt+ga
guhtimuttja	guhtimusj+Pron+Interr+Pl+Nom
guhtimuttjage	guhtimusj+Pron+Interr+Pl+Nom+Clt+ge
guhtimuttjak	guhtimusj+Pron+Interr+Pl+Nom+Clt+ge
guhtimuttjagen	guhtimusj+Pron+Interr+Pl+Nom+Clt+gen
guhtimuttjaga	guhtimusj+Pron+Interr+Pl+Nom+Clt+ga
guhtimuttjaj	guhtimusj+Pron+Interr+Pl+Gen
guhtimuttjajge	guhtimusj+Pron+Interr+Pl+Gen+Clt+ge
guhtimuttjajgen	guhtimusj+Pron+Interr+Pl+Gen+Clt+gen
guhtimuttjajga	guhtimusj+Pron+Interr+Pl+Gen+Clt+ga
guhtimuttjajt	guhtimusj+Pron+Interr+Pl+Acc
guhtimuttjajtge	guhtimusj+Pron+Interr+Pl+Acc+Clt+ge
guhtimuttjajtgen	guhtimusj+Pron+Interr+Pl+Acc+Clt+gen
guhtimuttjajtga	guhtimusj+Pron+Interr+Pl+Acc+Clt+ga
guhtimuttjajda	guhtimusj+Pron+Interr+Pl+Ill
guhtimuttjajdage	guhtimusj+Pron+Interr+Pl+Ill+Clt+ge
guhtimuttjajdak	guhtimusj+Pron+Interr+Pl+Ill+Clt+ge
guhtimuttjajdagen	guhtimusj+Pron+Interr+Pl+Ill+Clt+gen
guhtimuttjajdaga	guhtimusj+Pron+Interr+Pl+Ill+Clt+ga
guhtimuttjajn	guhtimusj+Pron+Interr+Pl+Ine
guhtimuttjajnge	guhtimusj+Pron+Interr+Pl+Ine+Clt+ge
guhtimuttjajngen	guhtimusj+Pron+Interr+Pl+Ine+Clt+gen
guhtimuttjajnga	guhtimusj+Pron+Interr+Pl+Ine+Clt+ga
guhtimuttjajs	guhtimusj+Pron+Interr+Pl+Ela
guhtimuttjajsge	guhtimusj+Pron+Interr+Pl+Ela+Clt+ge
guhtimuttjajsgen	guhtimusj+Pron+Interr+Pl+Ela+Clt+gen
guhtimuttjajsga	guhtimusj+Pron+Interr+Pl+Ela+Clt+ga
guhtimuttjaj	guhtimusj+Pron+Interr+Pl+Com
guhtimuttjajge	guhtimusj+Pron+Interr+Pl+Com+Clt+ge
guhtimuttjajgen	guhtimusj+Pron+Interr+Pl+Com+Clt+gen
guhtimuttjajga	guhtimusj+Pron+Interr+Pl+Com+Clt+ga
guhtimuttjajda	guhtimusj+Pron+Interr+Pl+Abe
guhtimuttjajdak	guhtimusj+Pron+Interr+Pl+Abe
guhtimuttjajdagá	guhtimusj+Pron+Interr+Pl+Abe
guhtimuttjajdagi	guhtimusj+Pron+Interr+Pl+Abe
guhtimuttjajdage	guhtimusj+Pron+Interr+Pl+Abe+Clt+ge
guhtimuttjajdak	guhtimusj+Pron+Interr+Pl+Abe+Clt+ge
guhtimuttjajdakge	guhtimusj+Pron+Interr+Pl+Abe+Clt+ge
guhtimuttjajdagáge	guhtimusj+Pron+Interr+Pl+Abe+Clt+ge
guhtimuttjajdagák	guhtimusj+Pron+Interr+Pl+Abe+Clt+ge
guhtimuttjajdagige	guhtimusj+Pron+Interr+Pl+Abe+Clt+ge
guhtimuttjajdagik	guhtimusj+Pron+Interr+Pl+Abe+Clt+ge
guhtimuttjajdagen	guhtimusj+Pron+Interr+Pl+Abe+Clt+gen
guhtimuttjajdakgen	guhtimusj+Pron+Interr+Pl+Abe+Clt+gen
guhtimuttjajdagágen	guhtimusj+Pron+Interr+Pl+Abe+Clt+gen
guhtimuttjajdagigen	guhtimusj+Pron+Interr+Pl+Abe+Clt+gen
guhtimuttjajdaga	guhtimusj+Pron+Interr+Pl+Abe+Clt+ga
guhtimuttjajdakga	guhtimusj+Pron+Interr+Pl+Abe+Clt+ga
guhtimuttjajdagága	guhtimusj+Pron+Interr+Pl+Abe+Clt+ga
guhtimuttjajdagiga	guhtimusj+Pron+Interr+Pl+Abe+Clt+ga
guhtimusj	guhtimusj+Pron+Rel+Sg+Nom
guhtimusjge	guhtimusj+Pron+Rel+Sg+Nom+Clt+ge
guhtimusjgen	guhtimusj+Pron+Rel+Sg+Nom+Clt+gen
guhtimusjga	guhtimusj+Pron+Rel+Sg+Nom+Clt+ga
guhtimuttja	guhtimusj+Pron+Rel+Sg+Gen
guhtimuttjage	guhtimusj+Pron+Rel+Sg+Gen+Clt+ge
guhtimuttjak	guhtimusj+Pron+Rel+Sg+Gen+Clt+ge
guhtimuttjagen	guhtimusj+Pron+Rel+Sg+Gen+Clt+gen
guhtimuttjaga	guhtimusj+Pron+Rel+Sg+Gen+Clt+ga
guhtimuttjav	guhtimusj+Pron+Rel+Sg+Acc
guhtimuttjavge	guhtimusj+Pron+Rel+Sg+Acc+Clt+ge
guhtimuttjavgen	guhtimusj+Pron+Rel+Sg+Acc+Clt+gen
guhtimuttjavga	guhtimusj+Pron+Rel+Sg+Acc+Clt+ga
guhtimudtjaj	guhtimusj+Pron+Rel+Sg+Ill
guhtimudtjajge	guhtimusj+Pron+Rel+Sg+Ill+Clt+ge
guhtimudtjajgen	guhtimusj+Pron+Rel+Sg+Ill+Clt+gen
guhtimudtjajga	guhtimusj+Pron+Rel+Sg+Ill+Clt+ga
guhtimuttjan	guhtimusj+Pron+Rel+Sg+Ine
guhtimuttjange	guhtimusj+Pron+Rel+Sg+Ine+Clt+ge
guhtimuttjangen	guhtimusj+Pron+Rel+Sg+Ine+Clt+gen
guhtimuttjanga	guhtimusj+Pron+Rel+Sg+Ine+Clt+ga
guhtimuttjas	guhtimusj+Pron+Rel+Sg+Ela
guhtimuttjasge	guhtimusj+Pron+Rel+Sg+Ela+Clt+ge
guhtimuttjasgen	guhtimusj+Pron+Rel+Sg+Ela+Clt+gen
guhtimuttjasga	guhtimusj+Pron+Rel+Sg+Ela+Clt+ga
guhtimuttjajn	guhtimusj+Pron+Rel+Sg+Com
guhtimuttjajnge	guhtimusj+Pron+Rel+Sg+Com+Clt+ge
guhtimuttjajngen	guhtimusj+Pron+Rel+Sg+Com+Clt+gen
guhtimuttjajnga	guhtimusj+Pron+Rel+Sg+Com+Clt+ga
guhtimuttjada	guhtimusj+Pron+Rel+Sg+Abe
guhtimuttjadak	guhtimusj+Pron+Rel+Sg+Abe
guhtimuttjadagá	guhtimusj+Pron+Rel+Sg+Abe
guhtimuttjadagi	guhtimusj+Pron+Rel+Sg+Abe
guhtimuttjadage	guhtimusj+Pron+Rel+Sg+Abe+Clt+ge
guhtimuttjadak	guhtimusj+Pron+Rel+Sg+Abe+Clt+ge
guhtimuttjadakge	guhtimusj+Pron+Rel+Sg+Abe+Clt+ge
guhtimuttjadagáge	guhtimusj+Pron+Rel+Sg+Abe+Clt+ge
guhtimuttjadagák	guhtimusj+Pron+Rel+Sg+Abe+Clt+ge
guhtimuttjadagige	guhtimusj+Pron+Rel+Sg+Abe+Clt+ge
guhtimuttjadagik	guhtimusj+Pron+Rel+Sg+Abe+Clt+ge
guhtimuttjadagen	guhtimusj+Pron+Rel+Sg+Abe+Clt+gen
guhtimuttjadakgen	guhtimusj+Pron+Rel+Sg+Abe+Clt+gen
guhtimuttjadagágen	guhtimusj+Pron+Rel+Sg+Abe+Clt+gen
guhtimuttjadagigen	guhtimusj+Pron+Rel+Sg+Abe+Clt+gen
guhtimuttjadaga	guhtimusj+Pron+Rel+Sg+Abe+Clt+ga
guhtimuttjadakga	guhtimusj+Pron+Rel+Sg+Abe+Clt+ga
guhtimuttjadagága	guhtimusj+Pron+Rel+Sg+Abe+Clt+ga
guhtimuttjadagiga	guhtimusj+Pron+Rel+Sg+Abe+Clt+ga
guhtimuttja	guhtimusj+Pron+Rel+Pl+Nom
guhtimuttjage	guhtimusj+Pron+Rel+Pl+Nom+Clt+ge
guhtimuttjak	guhtimusj+Pron+Rel+Pl+Nom+Clt+ge
guhtimuttjagen	guhtimusj+Pron+Rel+Pl+Nom+Clt+gen
guhtimuttjaga	guhtimusj+Pron+Rel+Pl+Nom+Clt+ga
guhtimuttjaj	guhtimusj+Pron+Rel+Pl+Gen
guhtimuttjajge	guhtimusj+Pron+Rel+Pl+Gen+Clt+ge
guhtimuttjajgen	guhtimusj+Pron+Rel+Pl+Gen+Clt+gen
guhtimuttjajga	guhtimusj+Pron+Rel+Pl+Gen+Clt+ga
guhtimuttjajt	guhtimusj+Pron+Rel+Pl+Acc
guhtimuttjajtge	guhtimusj+Pron+Rel+Pl+Acc+Clt+ge
guhtimuttjajtgen	guhtimusj+Pron+Rel+Pl+Acc+Clt+gen
guhtimuttjajtga	guhtimusj+Pron+Rel+Pl+Acc+Clt+ga
guhtimuttjajda	guhtimusj+Pron+Rel+Pl+Ill
guhtimuttjajdage	guhtimusj+Pron+Rel+Pl+Ill+Clt+ge
guhtimuttjajdak	guhtimusj+Pron+Rel+Pl+Ill+Clt+ge
guhtimuttjajdagen	guhtimusj+Pron+Rel+Pl+Ill+Clt+gen
guhtimuttjajdaga	guhtimusj+Pron+Rel+Pl+Ill+Clt+ga
guhtimuttjajn	guhtimusj+Pron+Rel+Pl+Ine
guhtimuttjajnge	guhtimusj+Pron+Rel+Pl+Ine+Clt+ge
guhtimuttjajngen	guhtimusj+Pron+Rel+Pl+Ine+Clt+gen
guhtimuttjajnga	guhtimusj+Pron+Rel+Pl+Ine+Clt+ga
guhtimuttjajs	guhtimusj+Pron+Rel+Pl+Ela
guhtimuttjajsge	guhtimusj+Pron+Rel+Pl+Ela+Clt+ge
guhtimuttjajsgen	guhtimusj+Pron+Rel+Pl+Ela+Clt+gen
guhtimuttjajsga	guhtimusj+Pron+Rel+Pl+Ela+Clt+ga
guhtimuttjaj	guhtimusj+Pron+Rel+Pl+Com
guhtimuttjajge	guhtimusj+Pron+Rel+Pl+Com+Clt+ge
guhtimuttjajgen	guhtimusj+Pron+Rel+Pl+Com+Clt+gen
guhtimuttjajga	guhtimusj+Pron+Rel+Pl+Com+Clt+ga
guhtimuttjajda	guhtimusj+Pron+Rel+Pl+Abe
guhtimuttjajdak	guhtimusj+Pron+Rel+Pl+Abe
guhtimuttjajdagá	guhtimusj+Pron+Rel+Pl+Abe
guhtimuttjajdagi	guhtimusj+Pron+Rel+Pl+Abe
guhtimuttjajdage	guhtimusj+Pron+Rel+Pl+Abe+Clt+ge
guhtimuttjajdak	guhtimusj+Pron+Rel+Pl+Abe+Clt+ge
guhtimuttjajdakge	guhtimusj+Pron+Rel+Pl+Abe+Clt+ge
guhtimuttjajdagáge	guhtimusj+Pron+Rel+Pl+Abe+Clt+ge
guhtimuttjajdagák	guhtimusj+Pron+Rel+Pl+Abe+Clt+ge
guhtimuttjajdagige	guhtimusj+Pron+Rel+Pl+Abe+Clt+ge
guhtimuttjajdagik	guhtimusj+Pron+Rel+Pl+Abe+Clt+ge
guhtimuttjajdagen	guhtimusj+Pron+Rel+Pl+Abe+Clt+gen
guhtimuttjajdakgen	guhtimusj+Pron+Rel+Pl+Abe+Clt+gen
guhtimuttjajdagágen	guhtimusj+Pron+Rel+Pl+Abe+Clt+gen
guhtimuttjajdagigen	guhtimusj+Pron+Rel+Pl+Abe+Clt+gen
guhtimuttjajdaga	guhtimusj+Pron+Rel+Pl+Abe+Clt+ga
guhtimuttjajdakga	guhtimusj+Pron+Rel+Pl+Abe+Clt+ga
guhtimuttjajdagága	guhtimusj+Pron+Rel+Pl+Abe+Clt+ga
guhtimuttjajdagiga	guhtimusj+Pron+Rel+Pl+Abe+Clt+ga
makkár	makkár+Pron+Interr+Sg+Nom
makkárge	makkár+Pron+Interr+Sg+Nom+Clt+ge
makkárgen	makkár+Pron+Interr+Sg+Nom+Clt+gen
makkárga	makkár+Pron+Interr+Sg+Nom+Clt+ga
makkára	makkár+Pron+Interr+Sg+Gen
makkárage	makkár+Pron+Interr+Sg+Gen+Clt+ge
makkárak	makkár+Pron+Interr+Sg+Gen+Clt+ge
makkáragen	makkár+Pron+Interr+Sg+Gen+Clt+gen
makkáraga	makkár+Pron+Interr+Sg+Gen+Clt+ga
makkárav	makkár+Pron+Interr+Sg+Acc
makkáravge	makkár+Pron+Interr+Sg+Acc+Clt+ge
makkáravgen	makkár+Pron+Interr+Sg+Acc+Clt+gen
makkáravga	makkár+Pron+Interr+Sg+Acc+Clt+ga
makkárij	makkár+Pron+Interr+Sg+Ill
makkárijge	makkár+Pron+Interr+Sg+Ill+Clt+ge
makkárijgen	makkár+Pron+Interr+Sg+Ill+Clt+gen
makkárijga	makkár+Pron+Interr+Sg+Ill+Clt+ga
makkárin	makkár+Pron+Interr+Sg+Ine
makkáringe	makkár+Pron+Interr+Sg+Ine+Clt+ge
makkáringen	makkár+Pron+Interr+Sg+Ine+Clt+gen
makkáringa	makkár+Pron+Interr+Sg+Ine+Clt+ga
makkáris	makkár+Pron+Interr+Sg+Ela
makkárisge	makkár+Pron+Interr+Sg+Ela+Clt+ge
makkárisgen	makkár+Pron+Interr+Sg+Ela+Clt+gen
makkárisga	makkár+Pron+Interr+Sg+Ela+Clt+ga
makkárjn	makkár+Pron+Interr+Sg+Com
makkárjnge	makkár+Pron+Interr+Sg+Com+Clt+ge
makkárjngen	makkár+Pron+Interr+Sg+Com+Clt+gen
makkárjnga	makkár+Pron+Interr+Sg+Com+Clt+ga
makkárada	makkár+Pron+Interr+Sg+Abe
makkáradak	makkár+Pron+Interr+Sg+Abe
makkáradagá	makkár+Pron+Interr+Sg+Abe
makkáradagi	makkár+Pron+Interr+Sg+Abe
makkáradage	makkár+Pron+Interr+Sg+Abe+Clt+ge
makkáradak	makkár+Pron+Interr+Sg+Abe+Clt+ge
makkáradakge	makkár+Pron+Interr+Sg+Abe+Clt+ge
makkáradagáge	makkár+Pron+Interr+Sg+Abe+Clt+ge
makkáradagák	makkár+Pron+Interr+Sg+Abe+Clt+ge
makkáradagige	makkár+Pron+Interr+Sg+Abe+Clt+ge
makkáradagik	makkár+Pron+Interr+Sg+Abe+Clt+ge
makkáradagen	makkár+Pron+Interr+Sg+Abe+Clt+gen
makkáradakgen	makkár+Pron+Interr+Sg+Abe+Clt+gen
makkáradagágen	makkár+Pron+Interr+Sg+Abe+Clt+gen
makkáradagigen	makkár+Pron+Interr+Sg+Abe+Clt+gen
makkáradaga	makkár+Pron+Interr+Sg+Abe+Clt+ga
makkáradakga	makkár+Pron+Interr+Sg+Abe+Clt+ga
makkáradagága	makkár+Pron+Interr+Sg+Abe+Clt+ga
makkáradagiga	makkár+Pron+Interr+Sg+Abe+Clt+ga
makkára	makkár+Pron+Interr+Pl+Nom
makkárage	makkár+Pron+Interr+Pl+Nom+Clt+ge
makkárak	makkár+Pron+Interr+Pl+Nom+Clt+ge
makkáragen	makkár+Pron+Interr+Pl+Nom+Clt+gen
makkáraga	makkár+Pron+Interr+Pl+Nom+Clt+ga
makkárij	makkár+Pron+Interr+Pl+Gen
makkárijge	makkár+Pron+Interr+Pl+Gen+Clt+ge
makkárijgen	makkár+Pron+Interr+Pl+Gen+Clt+gen
makkárijga	makkár+Pron+Interr+Pl+Gen+Clt+ga
makkárijt	makkár+Pron+Interr+Pl+Acc
makkárijtge	makkár+Pron+Interr+Pl+Acc+Clt+ge
makkárijtgen	makkár+Pron+Interr+Pl+Acc+Clt+gen
makkárijtga	makkár+Pron+Interr+Pl+Acc+Clt+ga
makkárijda	makkár+Pron+Interr+Pl+Ill
makkárijdage	makkár+Pron+Interr+Pl+Ill+Clt+ge
makkárijdak	makkár+Pron+Interr+Pl+Ill+Clt+ge
makkárijdagen	makkár+Pron+Interr+Pl+Ill+Clt+gen
makkárijdaga	makkár+Pron+Interr+Pl+Ill+Clt+ga
makkárijn	makkár+Pron+Interr+Pl+Ine
makkárijnge	makkár+Pron+Interr+Pl+Ine+Clt+ge
makkárijngen	makkár+Pron+Interr+Pl+Ine+Clt+gen
makkárijnga	makkár+Pron+Interr+Pl+Ine+Clt+ga
makkárijs	makkár+Pron+Interr+Pl+Ela
makkárijsge	makkár+Pron+Interr+Pl+Ela+Clt+ge
makkárijsgen	makkár+Pron+Interr+Pl+Ela+Clt+gen
makkárijsga	makkár+Pron+Interr+Pl+Ela+Clt+ga
makkárij	makkár+Pron+Interr+Pl+Com
makkárijge	makkár+Pron+Interr+Pl+Com+Clt+ge
makkárijgen	makkár+Pron+Interr+Pl+Com+Clt+gen
makkárijga	makkár+Pron+Interr+Pl+Com+Clt+ga
makkárijda	makkár+Pron+Interr+Pl+Abe
makkárijdak	makkár+Pron+Interr+Pl+Abe
makkárijdagá	makkár+Pron+Interr+Pl+Abe
makkárijdagi	makkár+Pron+Interr+Pl+Abe
makkárijdage	makkár+Pron+Interr+Pl+Abe+Clt+ge
makkárijdak	makkár+Pron+Interr+Pl+Abe+Clt+ge
makkárijdakge	makkár+Pron+Interr+Pl+Abe+Clt+ge
makkárijdagáge	makkár+Pron+Interr+Pl+Abe+Clt+ge
makkárijdagák	makkár+Pron+Interr+Pl+Abe+Clt+ge
makkárijdagige	makkár+Pron+Interr+Pl+Abe+Clt+ge
makkárijdagik	makkár+Pron+Interr+Pl+Abe+Clt+ge
makkárijdagen	makkár+Pron+Interr+Pl+Abe+Clt+gen
makkárijdakgen	makkár+Pron+Interr+Pl+Abe+Clt+gen
makkárijdagágen	makkár+Pron+Interr+Pl+Abe+Clt+gen
makkárijdagigen	makkár+Pron+Interr+Pl+Abe+Clt+gen
makkárijdaga	makkár+Pron+Interr+Pl+Abe+Clt+ga
makkárijdakga	makkár+Pron+Interr+Pl+Abe+Clt+ga
makkárijdagága	makkár+Pron+Interr+Pl+Abe+Clt+ga
makkárijdagiga	makkár+Pron+Interr+Pl+Abe+Clt+ga
makkár	makkár+Pron+Rel+Sg+Nom
makkárge	makkár+Pron+Rel+Sg+Nom+Clt+ge
makkárgen	makkár+Pron+Rel+Sg+Nom+Clt+gen
makkárga	makkár+Pron+Rel+Sg+Nom+Clt+ga
makkára	makkár+Pron+Rel+Sg+Gen
makkárage	makkár+Pron+Rel+Sg+Gen+Clt+ge
makkárak	makkár+Pron+Rel+Sg+Gen+Clt+ge
makkáragen	makkár+Pron+Rel+Sg+Gen+Clt+gen
makkáraga	makkár+Pron+Rel+Sg+Gen+Clt+ga
makkárav	makkár+Pron+Rel+Sg+Acc
makkáravge	makkár+Pron+Rel+Sg+Acc+Clt+ge
makkáravgen	makkár+Pron+Rel+Sg+Acc+Clt+gen
makkáravga	makkár+Pron+Rel+Sg+Acc+Clt+ga
makkárij	makkár+Pron+Rel+Sg+Ill
makkárijge	makkár+Pron+Rel+Sg+Ill+Clt+ge
makkárijgen	makkár+Pron+Rel+Sg+Ill+Clt+gen
makkárijga	makkár+Pron+Rel+Sg+Ill+Clt+ga
makkárin	makkár+Pron+Rel+Sg+Ine
makkáringe	makkár+Pron+Rel+Sg+Ine+Clt+ge
makkáringen	makkár+Pron+Rel+Sg+Ine+Clt+gen
makkáringa	makkár+Pron+Rel+Sg+Ine+Clt+ga
makkáris	makkár+Pron+Rel+Sg+Ela
makkárisge	makkár+Pron+Rel+Sg+Ela+Clt+ge
makkárisgen	makkár+Pron+Rel+Sg+Ela+Clt+gen
makkárisga	makkár+Pron+Rel+Sg+Ela+Clt+ga
makkárjn	makkár+Pron+Rel+Sg+Com
makkárjnge	makkár+Pron+Rel+Sg+Com+Clt+ge
makkárjngen	makkár+Pron+Rel+Sg+Com+Clt+gen
makkárjnga	makkár+Pron+Rel+Sg+Com+Clt+ga
makkárada	makkár+Pron+Rel+Sg+Abe
makkáradak	makkár+Pron+Rel+Sg+Abe
makkáradagá	makkár+Pron+Rel+Sg+Abe
makkáradagi	makkár+Pron+Rel+Sg+Abe
makkáradage	makkár+Pron+Rel+Sg+Abe+Clt+ge
makkáradak	makkár+Pron+Rel+Sg+Abe+Clt+ge
makkáradakge	makkár+Pron+Rel+Sg+Abe+Clt+ge
makkáradagáge	makkár+Pron+Rel+Sg+Abe+Clt+ge
makkáradagák	makkár+Pron+Rel+Sg+Abe+Clt+ge
makkáradagige	makkár+Pron+Rel+Sg+Abe+Clt+ge
makkáradagik	makkár+Pron+Rel+Sg+Abe+Clt+ge
makkáradagen	makkár+Pron+Rel+Sg+Abe+Clt+gen
makkáradakgen	makkár+Pron+Rel+Sg+Abe+Clt+gen
makkáradagágen	makkár+Pron+Rel+Sg+Abe+Clt+gen
makkáradagigen	makkár+Pron+Rel+Sg+Abe+Clt+gen
makkáradaga	makkár+Pron+Rel+Sg+Abe+Clt+ga
makkáradakga	makkár+Pron+Rel+Sg+Abe+Clt+ga
makkáradagága	makkár+Pron+Rel+Sg+Abe+Clt+ga
makkáradagiga	makkár+Pron+Rel+Sg+Abe+Clt+ga
makkára	makkár+Pron+Rel+Pl+Nom
makkárage	makkár+Pron+Rel+Pl+Nom+Clt+ge
makkárak	makkár+Pron+Rel+Pl+Nom+Clt+ge
makkáragen	makkár+Pron+Rel+Pl+Nom+Clt+gen
makkáraga	makkár+Pron+Rel+Pl+Nom+Clt+ga
makkárij	makkár+Pron+Rel+Pl+Gen
makkárijge	makkár+Pron+Rel+Pl+Gen+Clt+ge
makkárijgen	makkár+Pron+Rel+Pl+Gen+Clt+gen
makkárijga	makkár+Pron+Rel+Pl+Gen+Clt+ga
makkárijt	makkár+Pron+Rel+Pl+Acc
makkárijtge	makkár+Pron+Rel+Pl+Acc+Clt+ge
makkárijtgen	makkár+Pron+Rel+Pl+Acc+Clt+gen
makkárijtga	makkár+Pron+Rel+Pl+Acc+Clt+ga
makkárijda	makkár+Pron+Rel+Pl+Ill
makkárijdage	makkár+Pron+Rel+Pl+Ill+Clt+ge
makkárijdak	makkár+Pron+Rel+Pl+Ill+Clt+ge
makkárijdagen	makkár+Pron+Rel+Pl+Ill+Clt+gen
makkárijdaga	makkár+Pron+Rel+Pl+Ill+Clt+ga
makkárijn	makkár+Pron+Rel+Pl+Ine
makkárijnge	makkár+Pron+Rel+Pl+Ine+Clt+ge
makkárijngen	makkár+Pron+Rel+Pl+Ine+Clt+gen
makkárijnga	makkár+Pron+Rel+Pl+Ine+Clt+ga
makkárijs	makkár+Pron+Rel+Pl+Ela
makkárijsge	makkár+Pron+Rel+Pl+Ela+Clt+ge
makkárijsgen	makkár+Pron+Rel+Pl+Ela+Clt+gen
makkárijsga	makkár+Pron+Rel+Pl+Ela+Clt+ga
makkárij	makkár+Pron+Rel+Pl+Com
makkárijge	makkár+Pron+Rel+Pl+Com+Clt+ge
makkárijgen	makkár+Pron+Rel+Pl+Com+Clt+gen
makkárijga	makkár+Pron+Rel+Pl+Com+Clt+ga
makkárijda	makkár+Pron+Rel+Pl+Abe
makkárijdak	makkár+Pron+Rel+Pl+Abe
makkárijdagá	makkár+Pron+Rel+Pl+Abe
makkárijdagi	makkár+Pron+Rel+Pl+Abe
makkárijdage	makkár+Pron+Rel+Pl+Abe+Clt+ge
makkárijdak	makkár+Pron+Rel+Pl+Abe+Clt+ge
makkárijdakge	makkár+Pron+Rel+Pl+Abe+Clt+ge
makkárijdagáge	makkár+Pron+Rel+Pl+Abe+Clt+ge
makkárijdagák	makkár+Pron+Rel+Pl+Abe+Clt+ge
makkárijdagige	makkár+Pron+Rel+Pl+Abe+Clt+ge
makkárijdagik	makkár+Pron+Rel+Pl+Abe+Clt+ge
makkárijdagen	makkár+Pron+Rel+Pl+Abe+Clt+gen
makkárijdakgen	makkár+Pron+Rel+Pl+Abe+Clt+gen
makkárijdagágen	makkár+Pron+Rel+Pl+Abe+Clt+gen
makkárijdagigen	makkár+Pron+Rel+Pl+Abe+Clt+gen
makkárijdaga	makkár+Pron+Rel+Pl+Abe+Clt+ga
makkárijdakga	makkár+Pron+Rel+Pl+Abe+Clt+ga
makkárijdagága	makkár+Pron+Rel+Pl+Abe+Clt+ga
makkárijdagiga	makkár+Pron+Rel+Pl+Abe+Clt+ga
makkir	makkir+Pron+Interr+Sg+Nom
makkirge	makkir+Pron+Interr+Sg+Nom+Clt+ge
makkirgen	makkir+Pron+Interr+Sg+Nom+Clt+gen
makkirga	makkir+Pron+Interr+Sg+Nom+Clt+ga
makkira	makkir+Pron+Interr+Sg+Gen
makkirage	makkir+Pron+Interr+Sg+Gen+Clt+ge
makkirak	makkir+Pron+Interr+Sg+Gen+Clt+ge
makkiragen	makkir+Pron+Interr+Sg+Gen+Clt+gen
makkiraga	makkir+Pron+Interr+Sg+Gen+Clt+ga
makkirav	makkir+Pron+Interr+Sg+Acc
makkiravge	makkir+Pron+Interr+Sg+Acc+Clt+ge
makkiravgen	makkir+Pron+Interr+Sg+Acc+Clt+gen
makkiravga	makkir+Pron+Interr+Sg+Acc+Clt+ga
makkirij	makkir+Pron+Interr+Sg+Ill
makkirijge	makkir+Pron+Interr+Sg+Ill+Clt+ge
makkirijgen	makkir+Pron+Interr+Sg+Ill+Clt+gen
makkirijga	makkir+Pron+Interr+Sg+Ill+Clt+ga
makkirin	makkir+Pron+Interr+Sg+Ine
makkiringe	makkir+Pron+Interr+Sg+Ine+Clt+ge
makkiringen	makkir+Pron+Interr+Sg+Ine+Clt+gen
makkiringa	makkir+Pron+Interr+Sg+Ine+Clt+ga
makkiris	makkir+Pron+Interr+Sg+Ela
makkirisge	makkir+Pron+Interr+Sg+Ela+Clt+ge
makkirisgen	makkir+Pron+Interr+Sg+Ela+Clt+gen
makkirisga	makkir+Pron+Interr+Sg+Ela+Clt+ga
makkirjn	makkir+Pron+Interr+Sg+Com
makkirjnge	makkir+Pron+Interr+Sg+Com+Clt+ge
makkirjngen	makkir+Pron+Interr+Sg+Com+Clt+gen
makkirjnga	makkir+Pron+Interr+Sg+Com+Clt+ga
makkirada	makkir+Pron+Interr+Sg+Abe
makkiradak	makkir+Pron+Interr+Sg+Abe
makkiradagá	makkir+Pron+Interr+Sg+Abe
makkiradagi	makkir+Pron+Interr+Sg+Abe
makkiradage	makkir+Pron+Interr+Sg+Abe+Clt+ge
makkiradak	makkir+Pron+Interr+Sg+Abe+Clt+ge
makkiradakge	makkir+Pron+Interr+Sg+Abe+Clt+ge
makkiradagáge	makkir+Pron+Interr+Sg+Abe+Clt+ge
makkiradagák	makkir+Pron+Interr+Sg+Abe+Clt+ge
makkiradagige	makkir+Pron+Interr+Sg+Abe+Clt+ge
makkiradagik	makkir+Pron+Interr+Sg+Abe+Clt+ge
makkiradagen	makkir+Pron+Interr+Sg+Abe+Clt+gen
makkiradakgen	makkir+Pron+Interr+Sg+Abe+Clt+gen
makkiradagágen	makkir+Pron+Interr+Sg+Abe+Clt+gen
makkiradagigen	makkir+Pron+Interr+Sg+Abe+Clt+gen
makkiradaga	makkir+Pron+Interr+Sg+Abe+Clt+ga
makkiradakga	makkir+Pron+Interr+Sg+Abe+Clt+ga
makkiradagága	makkir+Pron+Interr+Sg+Abe+Clt+ga
makkiradagiga	makkir+Pron+Interr+Sg+Abe+Clt+ga
makkira	makkir+Pron+Interr+Pl+Nom
makkirage	makkir+Pron+Interr+Pl+Nom+Clt+ge
makkirak	makkir+Pron+Interr+Pl+Nom+Clt+ge
makkiragen	makkir+Pron+Interr+Pl+Nom+Clt+gen
makkiraga	makkir+Pron+Interr+Pl+Nom+Clt+ga
makkirij	makkir+Pron+Interr+Pl+Gen
makkirijge	makkir+Pron+Interr+Pl+Gen+Clt+ge
makkirijgen	makkir+Pron+Interr+Pl+Gen+Clt+gen
makkirijga	makkir+Pron+Interr+Pl+Gen+Clt+ga
makkirijt	makkir+Pron+Interr+Pl+Acc
makkirijtge	makkir+Pron+Interr+Pl+Acc+Clt+ge
makkirijtgen	makkir+Pron+Interr+Pl+Acc+Clt+gen
makkirijtga	makkir+Pron+Interr+Pl+Acc+Clt+ga
makkirijda	makkir+Pron+Interr+Pl+Ill
makkirijdage	makkir+Pron+Interr+Pl+Ill+Clt+ge
makkirijdak	makkir+Pron+Interr+Pl+Ill+Clt+ge
makkirijdagen	makkir+Pron+Interr+Pl+Ill+Clt+gen
makkirijdaga	makkir+Pron+Interr+Pl+Ill+Clt+ga
makkirijn	makkir+Pron+Interr+Pl+Ine
makkirijnge	makkir+Pron+Interr+Pl+Ine+Clt+ge
makkirijngen	makkir+Pron+Interr+Pl+Ine+Clt+gen
makkirijnga	makkir+Pron+Interr+Pl+Ine+Clt+ga
makkirijs	makkir+Pron+Interr+Pl+Ela
makkirijsge	makkir+Pron+Interr+Pl+Ela+Clt+ge
makkirijsgen	makkir+Pron+Interr+Pl+Ela+Clt+gen
makkirijsga	makkir+Pron+Interr+Pl+Ela+Clt+ga
makkirij	makkir+Pron+Interr+Pl+Com
makkirijge	makkir+Pron+Interr+Pl+Com+Clt+ge
makkirijgen	makkir+Pron+Interr+Pl+Com+Clt+gen
makkirijga	makkir+Pron+Interr+Pl+Com+Clt+ga
makkirijda	makkir+Pron+Interr+Pl+Abe
makkirijdak	makkir+Pron+Interr+Pl+Abe
makkirijdagá	makkir+Pron+Interr+Pl+Abe
makkirijdagi	makkir+Pron+Interr+Pl+Abe
makkirijdage	makkir+Pron+Interr+Pl+Abe+Clt+ge
makkirijdak	makkir+Pron+Interr+Pl+Abe+Clt+ge
makkirijdakge	makkir+Pron+Interr+Pl+Abe+Clt+ge
makkirijdagáge	makkir+Pron+Interr+Pl+Abe+Clt+ge
makkirijdagák	makkir+Pron+Interr+Pl+Abe+Clt+ge
makkirijdagige	makkir+Pron+Interr+Pl+Abe+Clt+ge
makkirijdagik	makkir+Pron+Interr+Pl+Abe+Clt+ge
makkirijdagen	makkir+Pron+Interr+Pl+Abe+Clt+gen
makkirijdakgen	makkir+Pron+Interr+Pl+Abe+Clt+gen
makkirijdagágen	makkir+Pron+Interr+Pl+Abe+Clt+gen
makkirijdagigen	makkir+Pron+Interr+Pl+Abe+Clt+gen
makkirijdaga	makkir+Pron+Interr+Pl+Abe+Clt+ga
makkirijdakga	makkir+Pron+Interr+Pl+Abe+Clt+ga
makkirijdagága	makkir+Pron+Interr+Pl+Abe+Clt+ga
makkirijdagiga	makkir+Pron+Interr+Pl+Abe+Clt+ga
makkir	makkir+Pron+Rel+Sg+Nom
makkirge	makkir+Pron+Rel+Sg+Nom+Clt+ge
makkirgen	makkir+Pron+Rel+Sg+Nom+Clt+gen
makkirga	makkir+Pron+Rel+Sg+Nom+Clt+ga
makkira	makkir+Pron+Rel+Sg+Gen
makkirage	makkir+Pron+Rel+Sg+Gen+Clt+ge
makkirak	makkir+Pron+Rel+Sg+Gen+Clt+ge
makkiragen	makkir+Pron+Rel+Sg+Gen+Clt+gen
makkiraga	makkir+Pron+Rel+Sg+Gen+Clt+ga
makkirav	makkir+Pron+Rel+Sg+Acc
makkiravge	makkir+Pron+Rel+Sg+Acc+Clt+ge
makkiravgen	makkir+Pron+Rel+Sg+Acc+Clt+gen
makkiravga	makkir+Pron+Rel+Sg+Acc+Clt+ga
makkirij	makkir+Pron+Rel+Sg+Ill
makkirijge	makkir+Pron+Rel+Sg+Ill+Clt+ge
makkirijgen	makkir+Pron+Rel+Sg+Ill+Clt+gen
makkirijga	makkir+Pron+Rel+Sg+Ill+Clt+ga
makkirin	makkir+Pron+Rel+Sg+Ine
makkiringe	makkir+Pron+Rel+Sg+Ine+Clt+ge
makkiringen	makkir+Pron+Rel+Sg+Ine+Clt+gen
makkiringa	makkir+Pron+Rel+Sg+Ine+Clt+ga
makkiris	makkir+Pron+Rel+Sg+Ela
makkirisge	makkir+Pron+Rel+Sg+Ela+Clt+ge
makkirisgen	makkir+Pron+Rel+Sg+Ela+Clt+gen
makkirisga	makkir+Pron+Rel+Sg+Ela+Clt+ga
makkirjn	makkir+Pron+Rel+Sg+Com
makkirjnge	makkir+Pron+Rel+Sg+Com+Clt+ge
makkirjngen	makkir+Pron+Rel+Sg+Com+Clt+gen
makkirjnga	makkir+Pron+Rel+Sg+Com+Clt+ga
makkirada	makkir+Pron+Rel+Sg+Abe
makkiradak	makkir+Pron+Rel+Sg+Abe
makkiradagá	makkir+Pron+Rel+Sg+Abe
makkiradagi	makkir+Pron+Rel+Sg+Abe
makkiradage	makkir+Pron+Rel+Sg+Abe+Clt+ge
makkiradak	makkir+Pron+Rel+Sg+Abe+Clt+ge
makkiradakge	makkir+Pron+Rel+Sg+Abe+Clt+ge
makkiradagáge	makkir+Pron+Rel+Sg+Abe+Clt+ge
makkiradagák	makkir+Pron+Rel+Sg+Abe+Clt+ge
makkiradagige	makkir+Pron+Rel+Sg+Abe+Clt+ge
makkiradagik	makkir+Pron+Rel+Sg+Abe+Clt+ge
makkiradagen	makkir+Pron+Rel+Sg+Abe+Clt+gen
makkiradakgen	makkir+Pron+Rel+Sg+Abe+Clt+gen
makkiradagágen	makkir+Pron+Rel+Sg+Abe+Clt+gen
makkiradagigen	makkir+Pron+Rel+Sg+Abe+Clt+gen
makkiradaga	makkir+Pron+Rel+Sg+Abe+Clt+ga
makkiradakga	makkir+Pron+Rel+Sg+Abe+Clt+ga
makkiradagága	makkir+Pron+Rel+Sg+Abe+Clt+ga
makkiradagiga	makkir+Pron+Rel+Sg+Abe+Clt+ga
makkira	makkir+Pron+Rel+Pl+Nom
makkirage	makkir+Pron+Rel+Pl+Nom+Clt+ge
makkirak	makkir+Pron+Rel+Pl+Nom+Clt+ge
makkiragen	makkir+Pron+Rel+Pl+Nom+Clt+gen
makkiraga	makkir+Pron+Rel+Pl+Nom+Clt+ga
makkirij	makkir+Pron+Rel+Pl+Gen
makkirijge	makkir+Pron+Rel+Pl+Gen+Clt+ge
makkirijgen	makkir+Pron+Rel+Pl+Gen+Clt+gen
makkirijga	makkir+Pron+Rel+Pl+Gen+Clt+ga
makkirijt	makkir+Pron+Rel+Pl+Acc
makkirijtge	makkir+Pron+Rel+Pl+Acc+Clt+ge
makkirijtgen	makkir+Pron+Rel+Pl+Acc+Clt+gen
makkirijtga	makkir+Pron+Rel+Pl+Acc+Clt+ga
makkirijda	makkir+Pron+Rel+Pl+Ill
makkirijdage	makkir+Pron+Rel+Pl+Ill+Clt+ge
makkirijdak	makkir+Pron+Rel+Pl+Ill+Clt+ge
makkirijdagen	makkir+Pron+Rel+Pl+Ill+Clt+gen
makkirijdaga	makkir+Pron+Rel+Pl+Ill+Clt+ga
makkirijn	makkir+Pron+Rel+Pl+Ine
makkirijnge	makkir+Pron+Rel+Pl+Ine+Clt+ge
makkirijngen	makkir+Pron+Rel+Pl+Ine+Clt+gen
makkirijnga	makkir+Pron+Rel+Pl+Ine+Clt+ga
makkirijs	makkir+Pron+Rel+Pl+Ela
makkirijsge	makkir+Pron+Rel+Pl+Ela+Clt+ge
makkirijsgen	makkir+Pron+Rel+Pl+Ela+Clt+gen
makkirijsga	makkir+Pron+Rel+Pl+Ela+Clt+ga
makkirij	makkir+Pron+Rel+Pl+Com
makkirijge	makkir+Pron+Rel+Pl+Com+Clt+ge
makkirijgen	makkir+Pron+Rel+Pl+Com+Clt+gen
makkirijga	makkir+Pron+Rel+Pl+Com+Clt+ga
makkirijda	makkir+Pron+Rel+Pl+Abe
makkirijdak	makkir+Pron+Rel+Pl+Abe
makkirijdagá	makkir+Pron+Rel+Pl+Abe
makkirijdagi	makkir+Pron+Rel+Pl+Abe
makkirijdage	makkir+Pron+Rel+Pl+Abe+Clt+ge
makkirijdak	makkir+Pron+Rel+Pl+Abe+Clt+ge
makkirijdakge	makkir+Pron+Rel+Pl+Abe+Clt+ge
makkirijdagáge	makkir+Pron+Rel+Pl+Abe+Clt+ge
makkirijdagák	makkir+Pron+Rel+Pl+Abe+Clt+ge
makkirijdagige	makkir+Pron+Rel+Pl+Abe+Clt+ge
makkirijdagik	makkir+Pron+Rel+Pl+Abe+Clt+ge
makkirijdagen	makkir+Pron+Rel+Pl+Abe+Clt+gen
makkirijdakgen	makkir+Pron+Rel+Pl+Abe+Clt+gen
makkirijdagágen	makkir+Pron+Rel+Pl+Abe+Clt+gen
makkirijdagigen	makkir+Pron+Rel+Pl+Abe+Clt+gen
makkirijdaga	makkir+Pron+Rel+Pl+Abe+Clt+ga
makkirijdakga	makkir+Pron+Rel+Pl+Abe+Clt+ga
makkirijdagága	makkir+Pron+Rel+Pl+Abe+Clt+ga
makkirijdagiga	makkir+Pron+Rel+Pl+Abe+Clt+ga
galla	galla+Pron+Interr+Sg+Nom
gallage	galla+Pron+Interr+Sg+Nom+Clt+ge
gallak	galla+Pron+Interr+Sg+Nom+Clt+ge
gallagen	galla+Pron+Interr+Sg+Nom+Clt+gen
gallaga	galla+Pron+Interr+Sg+Nom+Clt+ga
galle	galla+Pron+Interr+Sg+Gen
gallege	galla+Pron+Interr+Sg+Gen+Clt+ge
gallek	galla+Pron+Interr+Sg+Gen+Clt+ge
gallegen	galla+Pron+Interr+Sg+Gen+Clt+gen
gallega	galla+Pron+Interr+Sg+Gen+Clt+ga
gallev	galla+Pron+Interr+Sg+Acc
gallevge	galla+Pron+Interr+Sg+Acc+Clt+ge
gallevgen	galla+Pron+Interr+Sg+Acc+Clt+gen
gallevga	galla+Pron+Interr+Sg+Acc+Clt+ga
galláj	galla+Pron+Interr+Sg+Ill
gallájge	galla+Pron+Interr+Sg+Ill+Clt+ge
gallájgen	galla+Pron+Interr+Sg+Ill+Clt+gen
gallájga	galla+Pron+Interr+Sg+Ill+Clt+ga
gallen	galla+Pron+Interr+Sg+Ine
gallenge	galla+Pron+Interr+Sg+Ine+Clt+ge
gallengen	galla+Pron+Interr+Sg+Ine+Clt+gen
gallenga	galla+Pron+Interr+Sg+Ine+Clt+ga
galles	galla+Pron+Interr+Sg+Ela
gallesge	galla+Pron+Interr+Sg+Ela+Clt+ge
gallesgen	galla+Pron+Interr+Sg+Ela+Clt+gen
gallesga	galla+Pron+Interr+Sg+Ela+Clt+ga
gallijn	galla+Pron+Interr+Sg+Com
gallijnge	galla+Pron+Interr+Sg+Com+Clt+ge
gallijngen	galla+Pron+Interr+Sg+Com+Clt+gen
gallijnga	galla+Pron+Interr+Sg+Com+Clt+ga
galleda	galla+Pron+Interr+Sg+Abe
galledak	galla+Pron+Interr+Sg+Abe
galledagá	galla+Pron+Interr+Sg+Abe
galledagi	galla+Pron+Interr+Sg+Abe
galledage	galla+Pron+Interr+Sg+Abe+Clt+ge
galledak	galla+Pron+Interr+Sg+Abe+Clt+ge
galledakge	galla+Pron+Interr+Sg+Abe+Clt+ge
galledagáge	galla+Pron+Interr+Sg+Abe+Clt+ge
galledagák	galla+Pron+Interr+Sg+Abe+Clt+ge
galledagige	galla+Pron+Interr+Sg+Abe+Clt+ge
galledagik	galla+Pron+Interr+Sg+Abe+Clt+ge
galledagen	galla+Pron+Interr+Sg+Abe+Clt+gen
galledakgen	galla+Pron+Interr+Sg+Abe+Clt+gen
galledagágen	galla+Pron+Interr+Sg+Abe+Clt+gen
galledagigen	galla+Pron+Interr+Sg+Abe+Clt+gen
galledaga	galla+Pron+Interr+Sg+Abe+Clt+ga
galledakga	galla+Pron+Interr+Sg+Abe+Clt+ga
galledagága	galla+Pron+Interr+Sg+Abe+Clt+ga
galledagiga	galla+Pron+Interr+Sg+Abe+Clt+ga
galle	galla+Pron+Interr+Pl+Nom
gallege	galla+Pron+Interr+Pl+Nom+Clt+ge
gallek	galla+Pron+Interr+Pl+Nom+Clt+ge
gallegen	galla+Pron+Interr+Pl+Nom+Clt+gen
gallega	galla+Pron+Interr+Pl+Nom+Clt+ga
gallij	galla+Pron+Interr+Pl+Gen
gallijge	galla+Pron+Interr+Pl+Gen+Clt+ge
gallijgen	galla+Pron+Interr+Pl+Gen+Clt+gen
gallijga	galla+Pron+Interr+Pl+Gen+Clt+ga
gallijt	galla+Pron+Interr+Pl+Acc
gallijtge	galla+Pron+Interr+Pl+Acc+Clt+ge
gallijtgen	galla+Pron+Interr+Pl+Acc+Clt+gen
gallijtga	galla+Pron+Interr+Pl+Acc+Clt+ga
gallijda	galla+Pron+Interr+Pl+Ill
gallijdage	galla+Pron+Interr+Pl+Ill+Clt+ge
gallijdak	galla+Pron+Interr+Pl+Ill+Clt+ge
gallijdagen	galla+Pron+Interr+Pl+Ill+Clt+gen
gallijdaga	galla+Pron+Interr+Pl+Ill+Clt+ga
gallijn	galla+Pron+Interr+Pl+Ine
gallijnge	galla+Pron+Interr+Pl+Ine+Clt+ge
gallijngen	galla+Pron+Interr+Pl+Ine+Clt+gen
gallijnga	galla+Pron+Interr+Pl+Ine+Clt+ga
gallijs	galla+Pron+Interr+Pl+Ela
gallijsge	galla+Pron+Interr+Pl+Ela+Clt+ge
gallijsgen	galla+Pron+Interr+Pl+Ela+Clt+gen
gallijsga	galla+Pron+Interr+Pl+Ela+Clt+ga
gallij	galla+Pron+Interr+Pl+Com
gallijge	galla+Pron+Interr+Pl+Com+Clt+ge
gallijgen	galla+Pron+Interr+Pl+Com+Clt+gen
gallijga	galla+Pron+Interr+Pl+Com+Clt+ga
gallijda	galla+Pron+Interr+Pl+Abe
gallijdak	galla+Pron+Interr+Pl+Abe
gallijdagá	galla+Pron+Interr+Pl+Abe
gallijdagi	galla+Pron+Interr+Pl+Abe
gallijdage	galla+Pron+Interr+Pl+Abe+Clt+ge
gallijdak	galla+Pron+Interr+Pl+Abe+Clt+ge
gallijdakge	galla+Pron+Interr+Pl+Abe+Clt+ge
gallijdagáge	galla+Pron+Interr+Pl+Abe+Clt+ge
gallijdagák	galla+Pron+Interr+Pl+Abe+Clt+ge
gallijdagige	galla+Pron+Interr+Pl+Abe+Clt+ge
gallijdagik	galla+Pron+Interr+Pl+Abe+Clt+ge
gallijdagen	galla+Pron+Interr+Pl+Abe+Clt+gen
gallijdakgen	galla+Pron+Interr+Pl+Abe+Clt+gen
gallijdagágen	galla+Pron+Interr+Pl+Abe+Clt+gen
gallijdagigen	galla+Pron+Interr+Pl+Abe+Clt+gen
gallijdaga	galla+Pron+Interr+Pl+Abe+Clt+ga
gallijdakga	galla+Pron+Interr+Pl+Abe+Clt+ga
gallijdagága	galla+Pron+Interr+Pl+Abe+Clt+ga
gallijdagiga	galla+Pron+Interr+Pl+Abe+Clt+ga
galli	galli+Pron+Interr+Sg+Nom
gallige	galli+Pron+Interr+Sg+Nom+Clt+ge
gallik	galli+Pron+Interr+Sg+Nom+Clt+ge
galligen	galli+Pron+Interr+Sg+Nom+Clt+gen
galliga	galli+Pron+Interr+Sg+Nom+Clt+ga
galli	galli+Pron+Interr+Sg+Gen
gallige	galli+Pron+Interr+Sg+Gen+Clt+ge
gallik	galli+Pron+Interr+Sg+Gen+Clt+ge
galligen	galli+Pron+Interr+Sg+Gen+Clt+gen
galliga	galli+Pron+Interr+Sg+Gen+Clt+ga
galliv	galli+Pron+Interr+Sg+Acc
gallivge	galli+Pron+Interr+Sg+Acc+Clt+ge
gallivgen	galli+Pron+Interr+Sg+Acc+Clt+gen
gallivga	galli+Pron+Interr+Sg+Acc+Clt+ga
gallij	galli+Pron+Interr+Sg+Ill
gallijge	galli+Pron+Interr+Sg+Ill+Clt+ge
gallijgen	galli+Pron+Interr+Sg+Ill+Clt+gen
gallijga	galli+Pron+Interr+Sg+Ill+Clt+ga
gallin	galli+Pron+Interr+Sg+Ine
gallinge	galli+Pron+Interr+Sg+Ine+Clt+ge
gallingen	galli+Pron+Interr+Sg+Ine+Clt+gen
gallinga	galli+Pron+Interr+Sg+Ine+Clt+ga
gallis	galli+Pron+Interr+Sg+Ela
gallisge	galli+Pron+Interr+Sg+Ela+Clt+ge
gallisgen	galli+Pron+Interr+Sg+Ela+Clt+gen
gallisga	galli+Pron+Interr+Sg+Ela+Clt+ga
gallijn	galli+Pron+Interr+Sg+Com
gallijnge	galli+Pron+Interr+Sg+Com+Clt+ge
gallijngen	galli+Pron+Interr+Sg+Com+Clt+gen
gallijnga	galli+Pron+Interr+Sg+Com+Clt+ga
gallida	galli+Pron+Interr+Sg+Abe
gallidak	galli+Pron+Interr+Sg+Abe
gallidagá	galli+Pron+Interr+Sg+Abe
gallidagi	galli+Pron+Interr+Sg+Abe
gallidage	galli+Pron+Interr+Sg+Abe+Clt+ge
gallidak	galli+Pron+Interr+Sg+Abe+Clt+ge
gallidakge	galli+Pron+Interr+Sg+Abe+Clt+ge
gallidagáge	galli+Pron+Interr+Sg+Abe+Clt+ge
gallidagák	galli+Pron+Interr+Sg+Abe+Clt+ge
gallidagige	galli+Pron+Interr+Sg+Abe+Clt+ge
gallidagik	galli+Pron+Interr+Sg+Abe+Clt+ge
gallidagen	galli+Pron+Interr+Sg+Abe+Clt+gen
gallidakgen	galli+Pron+Interr+Sg+Abe+Clt+gen
gallidagágen	galli+Pron+Interr+Sg+Abe+Clt+gen
gallidagigen	galli+Pron+Interr+Sg+Abe+Clt+gen
gallidaga	galli+Pron+Interr+Sg+Abe+Clt+ga
gallidakga	galli+Pron+Interr+Sg+Abe+Clt+ga
gallidagága	galli+Pron+Interr+Sg+Abe+Clt+ga
gallidagiga	galli+Pron+Interr+Sg+Abe+Clt+ga
galles	galles+Pron+Interr+Sg+Nom
gallesge	galles+Pron+Interr+Sg+Nom+Clt+ge
gallesgen	galles+Pron+Interr+Sg+Nom+Clt+gen
gallesga	galles+Pron+Interr+Sg+Nom+Clt+ga
galles	galles+Pron+Indef+Sg+Nom
gallesge	galles+Pron+Indef+Sg+Nom+Clt+ge
gallesgen	galles+Pron+Indef+Sg+Nom+Clt+gen
gallesga	galles+Pron+Indef+Sg+Nom+Clt+ga
goabbá	goabbá+Pron+Interr+Sg+Nom
goabbáge	goabbá+Pron+Interr+Sg+Nom+Clt+ge
goabbák	goabbá+Pron+Interr+Sg+Nom+Clt+ge
goabbágen	goabbá+Pron+Interr+Sg+Nom+Clt+gen
goabbága	goabbá+Pron+Interr+Sg+Nom+Clt+ga
goappá	goabbá+Pron+Interr+Sg+Gen
goappáge	goabbá+Pron+Interr+Sg+Gen+Clt+ge
goappák	goabbá+Pron+Interr+Sg+Gen+Clt+ge
goappágen	goabbá+Pron+Interr+Sg+Gen+Clt+gen
goappága	goabbá+Pron+Interr+Sg+Gen+Clt+ga
goappáv	goabbá+Pron+Interr+Sg+Acc
goappávge	goabbá+Pron+Interr+Sg+Acc+Clt+ge
goappávgen	goabbá+Pron+Interr+Sg+Acc+Clt+gen
goappávga	goabbá+Pron+Interr+Sg+Acc+Clt+ga
goabbáj	goabbá+Pron+Interr+Sg+Ill
goabbájge	goabbá+Pron+Interr+Sg+Ill+Clt+ge
goabbájgen	goabbá+Pron+Interr+Sg+Ill+Clt+gen
goabbájga	goabbá+Pron+Interr+Sg+Ill+Clt+ga
goappán	goabbá+Pron+Interr+Sg+Ine
goappánge	goabbá+Pron+Interr+Sg+Ine+Clt+ge
goappángen	goabbá+Pron+Interr+Sg+Ine+Clt+gen
goappánga	goabbá+Pron+Interr+Sg+Ine+Clt+ga
goappás	goabbá+Pron+Interr+Sg+Ela
goappásge	goabbá+Pron+Interr+Sg+Ela+Clt+ge
goappásgen	goabbá+Pron+Interr+Sg+Ela+Clt+gen
goappásga	goabbá+Pron+Interr+Sg+Ela+Clt+ga
goappájn	goabbá+Pron+Interr+Sg+Com
goappájnge	goabbá+Pron+Interr+Sg+Com+Clt+ge
goappájngen	goabbá+Pron+Interr+Sg+Com+Clt+gen
goappájnga	goabbá+Pron+Interr+Sg+Com+Clt+ga
goappáda	goabbá+Pron+Interr+Sg+Abe
goappádak	goabbá+Pron+Interr+Sg+Abe
goappádagá	goabbá+Pron+Interr+Sg+Abe
goappádagi	goabbá+Pron+Interr+Sg+Abe
goappádage	goabbá+Pron+Interr+Sg+Abe+Clt+ge
goappádak	goabbá+Pron+Interr+Sg+Abe+Clt+ge
goappádakge	goabbá+Pron+Interr+Sg+Abe+Clt+ge
goappádagáge	goabbá+Pron+Interr+Sg+Abe+Clt+ge
goappádagák	goabbá+Pron+Interr+Sg+Abe+Clt+ge
goappádagige	goabbá+Pron+Interr+Sg+Abe+Clt+ge
goappádagik	goabbá+Pron+Interr+Sg+Abe+Clt+ge
goappádagen	goabbá+Pron+Interr+Sg+Abe+Clt+gen
goappádakgen	goabbá+Pron+Interr+Sg+Abe+Clt+gen
goappádagágen	goabbá+Pron+Interr+Sg+Abe+Clt+gen
goappádagigen	goabbá+Pron+Interr+Sg+Abe+Clt+gen
goappádaga	goabbá+Pron+Interr+Sg+Abe+Clt+ga
goappádakga	goabbá+Pron+Interr+Sg+Abe+Clt+ga
goappádagága	goabbá+Pron+Interr+Sg+Abe+Clt+ga
goappádagiga	goabbá+Pron+Interr+Sg+Abe+Clt+ga
goappá	goabbá+Pron+Interr+Pl+Nom
goappáge	goabbá+Pron+Interr+Pl+Nom+Clt+ge
goappák	goabbá+Pron+Interr+Pl+Nom+Clt+ge
goappágen	goabbá+Pron+Interr+Pl+Nom+Clt+gen
goappága	goabbá+Pron+Interr+Pl+Nom+Clt+ga
goappáj	goabbá+Pron+Interr+Pl+Gen
goappájge	goabbá+Pron+Interr+Pl+Gen+Clt+ge
goappájgen	goabbá+Pron+Interr+Pl+Gen+Clt+gen
goappájga	goabbá+Pron+Interr+Pl+Gen+Clt+ga
goappájt	goabbá+Pron+Interr+Pl+Acc
goappájtge	goabbá+Pron+Interr+Pl+Acc+Clt+ge
goappájtgen	goabbá+Pron+Interr+Pl+Acc+Clt+gen
goappájtga	goabbá+Pron+Interr+Pl+Acc+Clt+ga
goappájda	goabbá+Pron+Interr+Pl+Ill
goappájdage	goabbá+Pron+Interr+Pl+Ill+Clt+ge
goappájdak	goabbá+Pron+Interr+Pl+Ill+Clt+ge
goappájdagen	goabbá+Pron+Interr+Pl+Ill+Clt+gen
goappájdaga	goabbá+Pron+Interr+Pl+Ill+Clt+ga
goappájn	goabbá+Pron+Interr+Pl+Ine
goappájnge	goabbá+Pron+Interr+Pl+Ine+Clt+ge
goappájngen	goabbá+Pron+Interr+Pl+Ine+Clt+gen
goappájnga	goabbá+Pron+Interr+Pl+Ine+Clt+ga
goappájs	goabbá+Pron+Interr+Pl+Ela
goappájsge	goabbá+Pron+Interr+Pl+Ela+Clt+ge
goappájsgen	goabbá+Pron+Interr+Pl+Ela+Clt+gen
goappájsga	goabbá+Pron+Interr+Pl+Ela+Clt+ga
goappáj	goabbá+Pron+Interr+Pl+Com
goappájge	goabbá+Pron+Interr+Pl+Com+Clt+ge
goappájgen	goabbá+Pron+Interr+Pl+Com+Clt+gen
goappájga	goabbá+Pron+Interr+Pl+Com+Clt+ga
goappájda	goabbá+Pron+Interr+Pl+Abe
goappájdak	goabbá+Pron+Interr+Pl+Abe
goappájdagá	goabbá+Pron+Interr+Pl+Abe
goappájdagi	goabbá+Pron+Interr+Pl+Abe
goappájdage	goabbá+Pron+Interr+Pl+Abe+Clt+ge
goappájdak	goabbá+Pron+Interr+Pl+Abe+Clt+ge
goappájdakge	goabbá+Pron+Interr+Pl+Abe+Clt+ge
goappájdagáge	goabbá+Pron+Interr+Pl+Abe+Clt+ge
goappájdagák	goabbá+Pron+Interr+Pl+Abe+Clt+ge
goappájdagige	goabbá+Pron+Interr+Pl+Abe+Clt+ge
goappájdagik	goabbá+Pron+Interr+Pl+Abe+Clt+ge
goappájdagen	goabbá+Pron+Interr+Pl+Abe+Clt+gen
goappájdakgen	goabbá+Pron+Interr+Pl+Abe+Clt+gen
goappájdagágen	goabbá+Pron+Interr+Pl+Abe+Clt+gen
goappájdagigen	goabbá+Pron+Interr+Pl+Abe+Clt+gen
goappájdaga	goabbá+Pron+Interr+Pl+Abe+Clt+ga
goappájdakga	goabbá+Pron+Interr+Pl+Abe+Clt+ga
goappájdagága	goabbá+Pron+Interr+Pl+Abe+Clt+ga
goappájdagiga	goabbá+Pron+Interr+Pl+Abe+Clt+ga
goabbá	goabbá+Pron+Rel+Sg+Nom
goabbáge	goabbá+Pron+Rel+Sg+Nom+Clt+ge
goabbák	goabbá+Pron+Rel+Sg+Nom+Clt+ge
goabbágen	goabbá+Pron+Rel+Sg+Nom+Clt+gen
goabbága	goabbá+Pron+Rel+Sg+Nom+Clt+ga
goappá	goabbá+Pron+Rel+Sg+Gen
goappáge	goabbá+Pron+Rel+Sg+Gen+Clt+ge
goappák	goabbá+Pron+Rel+Sg+Gen+Clt+ge
goappágen	goabbá+Pron+Rel+Sg+Gen+Clt+gen
goappága	goabbá+Pron+Rel+Sg+Gen+Clt+ga
goappáv	goabbá+Pron+Rel+Sg+Acc
goappávge	goabbá+Pron+Rel+Sg+Acc+Clt+ge
goappávgen	goabbá+Pron+Rel+Sg+Acc+Clt+gen
goappávga	goabbá+Pron+Rel+Sg+Acc+Clt+ga
goabbáj	goabbá+Pron+Rel+Sg+Ill
goabbájge	goabbá+Pron+Rel+Sg+Ill+Clt+ge
goabbájgen	goabbá+Pron+Rel+Sg+Ill+Clt+gen
goabbájga	goabbá+Pron+Rel+Sg+Ill+Clt+ga
goappán	goabbá+Pron+Rel+Sg+Ine
goappánge	goabbá+Pron+Rel+Sg+Ine+Clt+ge
goappángen	goabbá+Pron+Rel+Sg+Ine+Clt+gen
goappánga	goabbá+Pron+Rel+Sg+Ine+Clt+ga
goappás	goabbá+Pron+Rel+Sg+Ela
goappásge	goabbá+Pron+Rel+Sg+Ela+Clt+ge
goappásgen	goabbá+Pron+Rel+Sg+Ela+Clt+gen
goappásga	goabbá+Pron+Rel+Sg+Ela+Clt+ga
goappájn	goabbá+Pron+Rel+Sg+Com
goappájnge	goabbá+Pron+Rel+Sg+Com+Clt+ge
goappájngen	goabbá+Pron+Rel+Sg+Com+Clt+gen
goappájnga	goabbá+Pron+Rel+Sg+Com+Clt+ga
goappáda	goabbá+Pron+Rel+Sg+Abe
goappádak	goabbá+Pron+Rel+Sg+Abe
goappádagá	goabbá+Pron+Rel+Sg+Abe
goappádagi	goabbá+Pron+Rel+Sg+Abe
goappádage	goabbá+Pron+Rel+Sg+Abe+Clt+ge
goappádak	goabbá+Pron+Rel+Sg+Abe+Clt+ge
goappádakge	goabbá+Pron+Rel+Sg+Abe+Clt+ge
goappádagáge	goabbá+Pron+Rel+Sg+Abe+Clt+ge
goappádagák	goabbá+Pron+Rel+Sg+Abe+Clt+ge
goappádagige	goabbá+Pron+Rel+Sg+Abe+Clt+ge
goappádagik	goabbá+Pron+Rel+Sg+Abe+Clt+ge
goappádagen	goabbá+Pron+Rel+Sg+Abe+Clt+gen
goappádakgen	goabbá+Pron+Rel+Sg+Abe+Clt+gen
goappádagágen	goabbá+Pron+Rel+Sg+Abe+Clt+gen
goappádagigen	goabbá+Pron+Rel+Sg+Abe+Clt+gen
goappádaga	goabbá+Pron+Rel+Sg+Abe+Clt+ga
goappádakga	goabbá+Pron+Rel+Sg+Abe+Clt+ga
goappádagága	goabbá+Pron+Rel+Sg+Abe+Clt+ga
goappádagiga	goabbá+Pron+Rel+Sg+Abe+Clt+ga
goappá	goabbá+Pron+Rel+Pl+Nom
goappáge	goabbá+Pron+Rel+Pl+Nom+Clt+ge
goappák	goabbá+Pron+Rel+Pl+Nom+Clt+ge
goappágen	goabbá+Pron+Rel+Pl+Nom+Clt+gen
goappága	goabbá+Pron+Rel+Pl+Nom+Clt+ga
goappáj	goabbá+Pron+Rel+Pl+Gen
goappájge	goabbá+Pron+Rel+Pl+Gen+Clt+ge
goappájgen	goabbá+Pron+Rel+Pl+Gen+Clt+gen
goappájga	goabbá+Pron+Rel+Pl+Gen+Clt+ga
goappájt	goabbá+Pron+Rel+Pl+Acc
goappájtge	goabbá+Pron+Rel+Pl+Acc+Clt+ge
goappájtgen	goabbá+Pron+Rel+Pl+Acc+Clt+gen
goappájtga	goabbá+Pron+Rel+Pl+Acc+Clt+ga
goappájda	goabbá+Pron+Rel+Pl+Ill
goappájdage	goabbá+Pron+Rel+Pl+Ill+Clt+ge
goappájdak	goabbá+Pron+Rel+Pl+Ill+Clt+ge
goappájdagen	goabbá+Pron+Rel+Pl+Ill+Clt+gen
goappájdaga	goabbá+Pron+Rel+Pl+Ill+Clt+ga
goappájn	goabbá+Pron+Rel+Pl+Ine
goappájnge	goabbá+Pron+Rel+Pl+Ine+Clt+ge
goappájngen	goabbá+Pron+Rel+Pl+Ine+Clt+gen
goappájnga	goabbá+Pron+Rel+Pl+Ine+Clt+ga
goappájs	goabbá+Pron+Rel+Pl+Ela
goappájsge	goabbá+Pron+Rel+Pl+Ela+Clt+ge
goappájsgen	goabbá+Pron+Rel+Pl+Ela+Clt+gen
goappájsga	goabbá+Pron+Rel+Pl+Ela+Clt+ga
goappáj	goabbá+Pron+Rel+Pl+Com
goappájge	goabbá+Pron+Rel+Pl+Com+Clt+ge
goappájgen	goabbá+Pron+Rel+Pl+Com+Clt+gen
goappájga	goabbá+Pron+Rel+Pl+Com+Clt+ga
goappájda	goabbá+Pron+Rel+Pl+Abe
goappájdak	goabbá+Pron+Rel+Pl+Abe
goappájdagá	goabbá+Pron+Rel+Pl+Abe
goappájdagi	goabbá+Pron+Rel+Pl+Abe
goappájdage	goabbá+Pron+Rel+Pl+Abe+Clt+ge
goappájdak	goabbá+Pron+Rel+Pl+Abe+Clt+ge
goappájdakge	goabbá+Pron+Rel+Pl+Abe+Clt+ge
goappájdagáge	goabbá+Pron+Rel+Pl+Abe+Clt+ge
goappájdagák	goabbá+Pron+Rel+Pl+Abe+Clt+ge
goappájdagige	goabbá+Pron+Rel+Pl+Abe+Clt+ge
goappájdagik	goabbá+Pron+Rel+Pl+Abe+Clt+ge
goappájdagen	goabbá+Pron+Rel+Pl+Abe+Clt+gen
goappájdakgen	goabbá+Pron+Rel+Pl+Abe+Clt+gen
goappájdagágen	goabbá+Pron+Rel+Pl+Abe+Clt+gen
goappájdagigen	goabbá+Pron+Rel+Pl+Abe+Clt+gen
goappájdaga	goabbá+Pron+Rel+Pl+Abe+Clt+ga
goappájdakga	goabbá+Pron+Rel+Pl+Abe+Clt+ga
goappájdagága	goabbá+Pron+Rel+Pl+Abe+Clt+ga
goappájdagiga	goabbá+Pron+Rel+Pl+Abe+Clt+ga
vehi	vehi+Pron+Indef
vehige	vehi+Pron+Indef+Clt+ge
vehik	vehi+Pron+Indef+Clt+ge
vehigen	vehi+Pron+Indef+Clt+gen
vehiga	vehi+Pron+Indef+Clt+ga
vehin	vehin+Pron+Indef
vehinge	vehin+Pron+Indef+Clt+ge
vehingen	vehin+Pron+Indef+Clt+gen
vehinga	vehin+Pron+Indef+Clt+ga
akta	aktak+Pron+Indef+Sg+Nom
aktanik	aktak+Pron+Indef+Sg+Nom
avtak	aktak+Pron+Indef+Sg+Gen
avtak	aktak+Pron+Indef+Sg+Acc
aktasik	aktak+Pron+Indef+Sg+Ill
avtanik	aktak+Pron+Indef+Sg+Ine
avtastik	aktak+Pron+Indef+Sg+Ela
avtajnik	aktak+Pron+Indef+Sg+Com
guhtik	guhtik+Pron+Indef+Sg+Nom
geŋga	guhtik+Pron+Indef+Sg+Gen
geŋge	guhtik+Pron+Indef+Sg+Gen
gevga	guhtik+Pron+Indef+Sg+Acc
gesik	guhtik+Pron+Indef+Sg+Ill
gesisik	guhtik+Pron+Indef+Sg+Ill
gännak	guhtik+Pron+Indef+Sg+Ine
gännanik	guhtik+Pron+Indef+Sg+Ine
gännánik	guhtik+Pron+Indef+Sg+Ine
gännek	guhtik+Pron+Indef+Sg+Ine
gænnak	guhtik+Pron+Indef+Sg+Ine
gænnanik	guhtik+Pron+Indef+Sg+Ine
gænnánik	guhtik+Pron+Indef+Sg+Ine
gænnek	guhtik+Pron+Indef+Sg+Ine
gässtak	guhtik+Pron+Indef+Sg+Ela
gässtek	guhtik+Pron+Indef+Sg+Ela
gästástik	guhtik+Pron+Indef+Sg+Ela
gæsstak	guhtik+Pron+Indef+Sg+Ela
gæsstek	guhtik+Pron+Indef+Sg+Ela
gæstástik	guhtik+Pron+Indef+Sg+Ela
gejnak	guhtik+Pron+Indef+Sg+Com
gudik	guhtik+Pron+Indef+Pl+Nom
gejga	guhtik+Pron+Indef+Pl+Gen
gejdik	guhtik+Pron+Indef+Pl+Acc
gejdak	guhtik+Pron+Indef+Pl+Acc
gejdak	guhtik+Pron+Indef+Pl+Ill
gejnak	guhtik+Pron+Indef+Pl+Ine
gejstak	guhtik+Pron+Indef+Pl+Ela
gejga	guhtik+Pron+Indef+Pl+Com
iesjguhtik	iesjguhtik+Pron+Indef+Sg+Nom
iesjgeŋga	iesjguhtik+Pron+Indef+Sg+Gen
iesjgeŋge	iesjguhtik+Pron+Indef+Sg+Gen
iesjgevga	iesjguhtik+Pron+Indef+Sg+Acc
iesjgesik	iesjguhtik+Pron+Indef+Sg+Ill
iesjgesisik	iesjguhtik+Pron+Indef+Sg+Ill
iesjgännak	iesjguhtik+Pron+Indef+Sg+Ine
iesjgännanik	iesjguhtik+Pron+Indef+Sg+Ine
iesjgænnak	iesjguhtik+Pron+Indef+Sg+Ine
iesjgænnanik	iesjguhtik+Pron+Indef+Sg+Ine
iesjgässtak	iesjguhtik+Pron+Indef+Sg+Ela
iesjgästástik	iesjguhtik+Pron+Indef+Sg+Ela
iesjgæsstak	iesjguhtik+Pron+Indef+Sg+Ela
iesjgæstástik	iesjguhtik+Pron+Indef+Sg+Ela
iesjgejnak	iesjguhtik+Pron+Indef+Sg+Com
iesjgudik	iesjguhtik+Pron+Indef+Pl+Nom
iesjgejga	iesjguhtik+Pron+Indef+Pl+Gen
iesjgejdik	iesjguhtik+Pron+Indef+Pl+Acc
iesjgejdak	iesjguhtik+Pron+Indef+Pl+Acc
iesjgejdak	iesjguhtik+Pron+Indef+Pl+Ill
iesjgejnak	iesjguhtik+Pron+Indef+Pl+Ine
iesjgejstak	iesjguhtik+Pron+Indef+Pl+Ela
iesjgejga	iesjguhtik+Pron+Indef+Pl+Com
færtguhtik	færtguhtik+Pron+Indef+Sg+Nom
färtguhtik	færtguhtik+Pron+Indef+Sg+Nom
færtgeŋga	færtguhtik+Pron+Indef+Sg+Gen
færtgeŋge	færtguhtik+Pron+Indef+Sg+Gen
färtgeŋga	færtguhtik+Pron+Indef+Sg+Gen
färtgeŋge	færtguhtik+Pron+Indef+Sg+Gen
færtgevga	færtguhtik+Pron+Indef+Sg+Acc
färtgevga	færtguhtik+Pron+Indef+Sg+Acc
færtgesik	færtguhtik+Pron+Indef+Sg+Ill
færtgesisik	færtguhtik+Pron+Indef+Sg+Ill
färtgesik	færtguhtik+Pron+Indef+Sg+Ill
färtgesisik	færtguhtik+Pron+Indef+Sg+Ill
færtgännak	færtguhtik+Pron+Indef+Sg+Ine
færtgännanik	færtguhtik+Pron+Indef+Sg+Ine
færtgænnak	færtguhtik+Pron+Indef+Sg+Ine
færtgænnanik	færtguhtik+Pron+Indef+Sg+Ine
färtgännak	færtguhtik+Pron+Indef+Sg+Ine
färtgännanik	færtguhtik+Pron+Indef+Sg+Ine
färtgænnak	færtguhtik+Pron+Indef+Sg+Ine
färtgænnanik	færtguhtik+Pron+Indef+Sg+Ine
færtgässtak	færtguhtik+Pron+Indef+Sg+Ela
færtgästástik	færtguhtik+Pron+Indef+Sg+Ela
færtgæsstak	færtguhtik+Pron+Indef+Sg+Ela
færtgæstástik	færtguhtik+Pron+Indef+Sg+Ela
färtgässtak	færtguhtik+Pron+Indef+Sg+Ela
färtgästástik	færtguhtik+Pron+Indef+Sg+Ela
färtgæsstak	færtguhtik+Pron+Indef+Sg+Ela
färtgæstástik	færtguhtik+Pron+Indef+Sg+Ela
færtgejnak	færtguhtik+Pron+Indef+Sg+Com
färtgejnak	færtguhtik+Pron+Indef+Sg+Com
færtgudik	færtguhtik+Pron+Indef+Pl+Nom
färtgudik	færtguhtik+Pron+Indef+Pl+Nom
færtgejga	færtguhtik+Pron+Indef+Pl+Gen
färtgejga	færtguhtik+Pron+Indef+Pl+Gen
færtgejdik	færtguhtik+Pron+Indef+Pl+Acc
færtgejdak	færtguhtik+Pron+Indef+Pl+Acc
färtgejdik	færtguhtik+Pron+Indef+Pl+Acc
färtgejdak	færtguhtik+Pron+Indef+Pl+Acc
færtgejdak	færtguhtik+Pron+Indef+Pl+Ill
färtgejdak	færtguhtik+Pron+Indef+Pl+Ill
færtgejnak	færtguhtik+Pron+Indef+Pl+Ine
färtgejnak	færtguhtik+Pron+Indef+Pl+Ine
færtgejstak	færtguhtik+Pron+Indef+Pl+Ela
färtgejstak	færtguhtik+Pron+Indef+Pl+Ela
færtgejga	færtguhtik+Pron+Indef+Pl+Com
färtgejga	færtguhtik+Pron+Indef+Pl+Com
fertguhtik	fertguhtik+Pron+Indef+Sg+Nom
ietján	ietjá+Pron+Indef+Ess
ietjánge	ietjá+Pron+Indef+Ess+Clt+ge
ietjángen	ietjá+Pron+Indef+Ess+Clt+gen
ietjánga	ietjá+Pron+Indef+Ess+Clt+ga
ietjá	ietjá+Pron+Indef+Sg+Nom
ietjes	ietjá+Pron+Indef+Sg+Nom
ietjáge	ietjá+Pron+Indef+Sg+Nom+Clt+ge
ietják	ietjá+Pron+Indef+Sg+Nom+Clt+ge
ietjesge	ietjá+Pron+Indef+Sg+Nom+Clt+ge
ietjágen	ietjá+Pron+Indef+Sg+Nom+Clt+gen
ietjesgen	ietjá+Pron+Indef+Sg+Nom+Clt+gen
ietjága	ietjá+Pron+Indef+Sg+Nom+Clt+ga
ietjesga	ietjá+Pron+Indef+Sg+Nom+Clt+ga
iehtjáda	ietjá+Pron+Indef+Sg+Gen
ietjá	ietjá+Pron+Indef+Sg+Gen
iehtjádage	ietjá+Pron+Indef+Sg+Gen+Clt+ge
iehtjádak	ietjá+Pron+Indef+Sg+Gen+Clt+ge
ietjáge	ietjá+Pron+Indef+Sg+Gen+Clt+ge
ietják	ietjá+Pron+Indef+Sg+Gen+Clt+ge
iehtjádagen	ietjá+Pron+Indef+Sg+Gen+Clt+gen
ietjágen	ietjá+Pron+Indef+Sg+Gen+Clt+gen
iehtjádaga	ietjá+Pron+Indef+Sg+Gen+Clt+ga
ietjága	ietjá+Pron+Indef+Sg+Gen+Clt+ga
iehtjádav	ietjá+Pron+Indef+Sg+Acc
ietjáv	ietjá+Pron+Indef+Sg+Acc
iehtjádavge	ietjá+Pron+Indef+Sg+Acc+Clt+ge
ietjávge	ietjá+Pron+Indef+Sg+Acc+Clt+ge
iehtjádavgen	ietjá+Pron+Indef+Sg+Acc+Clt+gen
ietjávgen	ietjá+Pron+Indef+Sg+Acc+Clt+gen
iehtjádavga	ietjá+Pron+Indef+Sg+Acc+Clt+ga
ietjávga	ietjá+Pron+Indef+Sg+Acc+Clt+ga
iehtjádij	ietjá+Pron+Indef+Sg+Ill
ietjáj	ietjá+Pron+Indef+Sg+Ill
iehtjádijge	ietjá+Pron+Indef+Sg+Ill+Clt+ge
ietjájge	ietjá+Pron+Indef+Sg+Ill+Clt+ge
iehtjádijgen	ietjá+Pron+Indef+Sg+Ill+Clt+gen
ietjájgen	ietjá+Pron+Indef+Sg+Ill+Clt+gen
iehtjádijga	ietjá+Pron+Indef+Sg+Ill+Clt+ga
ietjájga	ietjá+Pron+Indef+Sg+Ill+Clt+ga
iehtjádin	ietjá+Pron+Indef+Sg+Ine
ietján	ietjá+Pron+Indef+Sg+Ine
iehtjádinge	ietjá+Pron+Indef+Sg+Ine+Clt+ge
ietjánge	ietjá+Pron+Indef+Sg+Ine+Clt+ge
iehtjádingen	ietjá+Pron+Indef+Sg+Ine+Clt+gen
ietjángen	ietjá+Pron+Indef+Sg+Ine+Clt+gen
iehtjádinga	ietjá+Pron+Indef+Sg+Ine+Clt+ga
ietjánga	ietjá+Pron+Indef+Sg+Ine+Clt+ga
iehtjádis	ietjá+Pron+Indef+Sg+Ela
ietjás	ietjá+Pron+Indef+Sg+Ela
iehtjádisge	ietjá+Pron+Indef+Sg+Ela+Clt+ge
ietjásge	ietjá+Pron+Indef+Sg+Ela+Clt+ge
iehtjádisgen	ietjá+Pron+Indef+Sg+Ela+Clt+gen
ietjásgen	ietjá+Pron+Indef+Sg+Ela+Clt+gen
iehtjádisga	ietjá+Pron+Indef+Sg+Ela+Clt+ga
ietjásga	ietjá+Pron+Indef+Sg+Ela+Clt+ga
iehtjádijn	ietjá+Pron+Indef+Sg+Com
ietjájn	ietjá+Pron+Indef+Sg+Com
iehtjádijnge	ietjá+Pron+Indef+Sg+Com+Clt+ge
ietjájnge	ietjá+Pron+Indef+Sg+Com+Clt+ge
iehtjádijngen	ietjá+Pron+Indef+Sg+Com+Clt+gen
ietjájngen	ietjá+Pron+Indef+Sg+Com+Clt+gen
iehtjádijnga	ietjá+Pron+Indef+Sg+Com+Clt+ga
ietjájnga	ietjá+Pron+Indef+Sg+Com+Clt+ga
iehtjádada	ietjá+Pron+Indef+Sg+Abe
iehtjádadak	ietjá+Pron+Indef+Sg+Abe
iehtjádadagá	ietjá+Pron+Indef+Sg+Abe
iehtjádadagi	ietjá+Pron+Indef+Sg+Abe
ietjáda	ietjá+Pron+Indef+Sg+Abe
ietjádak	ietjá+Pron+Indef+Sg+Abe
ietjádagá	ietjá+Pron+Indef+Sg+Abe
ietjádagi	ietjá+Pron+Indef+Sg+Abe
iehtjádadage	ietjá+Pron+Indef+Sg+Abe+Clt+ge
iehtjádadak	ietjá+Pron+Indef+Sg+Abe+Clt+ge
iehtjádadakge	ietjá+Pron+Indef+Sg+Abe+Clt+ge
iehtjádadagáge	ietjá+Pron+Indef+Sg+Abe+Clt+ge
iehtjádadagák	ietjá+Pron+Indef+Sg+Abe+Clt+ge
iehtjádadagige	ietjá+Pron+Indef+Sg+Abe+Clt+ge
iehtjádadagik	ietjá+Pron+Indef+Sg+Abe+Clt+ge
ietjádage	ietjá+Pron+Indef+Sg+Abe+Clt+ge
ietjádak	ietjá+Pron+Indef+Sg+Abe+Clt+ge
ietjádakge	ietjá+Pron+Indef+Sg+Abe+Clt+ge
ietjádagáge	ietjá+Pron+Indef+Sg+Abe+Clt+ge
ietjádagák	ietjá+Pron+Indef+Sg+Abe+Clt+ge
ietjádagige	ietjá+Pron+Indef+Sg+Abe+Clt+ge
ietjádagik	ietjá+Pron+Indef+Sg+Abe+Clt+ge
iehtjádadagen	ietjá+Pron+Indef+Sg+Abe+Clt+gen
iehtjádadakgen	ietjá+Pron+Indef+Sg+Abe+Clt+gen
iehtjádadagágen	ietjá+Pron+Indef+Sg+Abe+Clt+gen
iehtjádadagigen	ietjá+Pron+Indef+Sg+Abe+Clt+gen
ietjádagen	ietjá+Pron+Indef+Sg+Abe+Clt+gen
ietjádakgen	ietjá+Pron+Indef+Sg+Abe+Clt+gen
ietjádagágen	ietjá+Pron+Indef+Sg+Abe+Clt+gen
ietjádagigen	ietjá+Pron+Indef+Sg+Abe+Clt+gen
iehtjádadaga	ietjá+Pron+Indef+Sg+Abe+Clt+ga
iehtjádadakga	ietjá+Pron+Indef+Sg+Abe+Clt+ga
iehtjádadagága	ietjá+Pron+Indef+Sg+Abe+Clt+ga
iehtjádadagiga	ietjá+Pron+Indef+Sg+Abe+Clt+ga
ietjádaga	ietjá+Pron+Indef+Sg+Abe+Clt+ga
ietjádakga	ietjá+Pron+Indef+Sg+Abe+Clt+ga
ietjádagága	ietjá+Pron+Indef+Sg+Abe+Clt+ga
ietjádagiga	ietjá+Pron+Indef+Sg+Abe+Clt+ga
iehtjáda	ietjá+Pron+Indef+Pl
iehtjádage	ietjá+Pron+Indef+Pl+Clt+ge
iehtjádak	ietjá+Pron+Indef+Pl+Clt+ge
iehtjádagen	ietjá+Pron+Indef+Pl+Clt+gen
iehtjádaga	ietjá+Pron+Indef+Pl+Clt+ga
iehtáda	ietjá+Pron+Indef+Pl+Nom
iehtjáda	ietjá+Pron+Indef+Pl+Nom
iehtádage	ietjá+Pron+Indef+Pl+Nom+Clt+ge
iehtádak	ietjá+Pron+Indef+Pl+Nom+Clt+ge
iehtjádage	ietjá+Pron+Indef+Pl+Nom+Clt+ge
iehtjádak	ietjá+Pron+Indef+Pl+Nom+Clt+ge
iehtádagen	ietjá+Pron+Indef+Pl+Nom+Clt+gen
iehtjádagen	ietjá+Pron+Indef+Pl+Nom+Clt+gen
iehtádaga	ietjá+Pron+Indef+Pl+Nom+Clt+ga
iehtjádaga	ietjá+Pron+Indef+Pl+Nom+Clt+ga
iehtjádij	ietjá+Pron+Indef+Pl+Gen
iehtjádij	ietjá+Pron+Indef+Pl+Gen
iehtjádijge	ietjá+Pron+Indef+Pl+Gen+Clt+ge
iehtjádijge	ietjá+Pron+Indef+Pl+Gen+Clt+ge
iehtjádijgen	ietjá+Pron+Indef+Pl+Gen+Clt+gen
iehtjádijgen	ietjá+Pron+Indef+Pl+Gen+Clt+gen
iehtjádijga	ietjá+Pron+Indef+Pl+Gen+Clt+ga
iehtjádijga	ietjá+Pron+Indef+Pl+Gen+Clt+ga
iehtjádijt	ietjá+Pron+Indef+Pl+Acc
iehtjádijt	ietjá+Pron+Indef+Pl+Acc
iehtjádijtge	ietjá+Pron+Indef+Pl+Acc+Clt+ge
iehtjádijtge	ietjá+Pron+Indef+Pl+Acc+Clt+ge
iehtjádijtgen	ietjá+Pron+Indef+Pl+Acc+Clt+gen
iehtjádijtgen	ietjá+Pron+Indef+Pl+Acc+Clt+gen
iehtjádijtga	ietjá+Pron+Indef+Pl+Acc+Clt+ga
iehtjádijtga	ietjá+Pron+Indef+Pl+Acc+Clt+ga
iehtjádijta	ietjá+Pron+Indef+Pl+Ill
iehtjádijda	ietjá+Pron+Indef+Pl+Ill
iehtjádijtage	ietjá+Pron+Indef+Pl+Ill+Clt+ge
iehtjádijtak	ietjá+Pron+Indef+Pl+Ill+Clt+ge
iehtjádijtagen	ietjá+Pron+Indef+Pl+Ill+Clt+gen
iehtjádijtaga	ietjá+Pron+Indef+Pl+Ill+Clt+ga
iehtjádijn	ietjá+Pron+Indef+Pl+Ine
iehtjádijna	ietjá+Pron+Indef+Pl+Ine
iehtjádijnge	ietjá+Pron+Indef+Pl+Ine+Clt+ge
iehtjádijngen	ietjá+Pron+Indef+Pl+Ine+Clt+gen
iehtjádijnga	ietjá+Pron+Indef+Pl+Ine+Clt+ga
iehtjádijs	ietjá+Pron+Indef+Pl+Ela
iehtjádijs	ietjá+Pron+Indef+Pl+Ela
iehtjádijsge	ietjá+Pron+Indef+Pl+Ela+Clt+ge
iehtjádijsge	ietjá+Pron+Indef+Pl+Ela+Clt+ge
iehtjádijsgen	ietjá+Pron+Indef+Pl+Ela+Clt+gen
iehtjádijsgen	ietjá+Pron+Indef+Pl+Ela+Clt+gen
iehtjádijsga	ietjá+Pron+Indef+Pl+Ela+Clt+ga
iehtjádijsga	ietjá+Pron+Indef+Pl+Ela+Clt+ga
iehtjádij	ietjá+Pron+Indef+Pl+Com
iehtjádij	ietjá+Pron+Indef+Pl+Com
iehtjádijge	ietjá+Pron+Indef+Pl+Com+Clt+ge
iehtjádijge	ietjá+Pron+Indef+Pl+Com+Clt+ge
iehtjádijgen	ietjá+Pron+Indef+Pl+Com+Clt+gen
iehtjádijgen	ietjá+Pron+Indef+Pl+Com+Clt+gen
iehtjádijga	ietjá+Pron+Indef+Pl+Com+Clt+ga
iehtjádijga	ietjá+Pron+Indef+Pl+Com+Clt+ga
iehtjádijda	ietjá+Pron+Indef+Pl+Abe
iehtjádijdak	ietjá+Pron+Indef+Pl+Abe
iehtjádijdagá	ietjá+Pron+Indef+Pl+Abe
iehtjádijdagi	ietjá+Pron+Indef+Pl+Abe
iehtjádijda	ietjá+Pron+Indef+Pl+Abe
iehtjádijdak	ietjá+Pron+Indef+Pl+Abe
iehtjádijdagá	ietjá+Pron+Indef+Pl+Abe
iehtjádijdagi	ietjá+Pron+Indef+Pl+Abe
iehtjádijdage	ietjá+Pron+Indef+Pl+Abe+Clt+ge
iehtjádijdak	ietjá+Pron+Indef+Pl+Abe+Clt+ge
iehtjádijdakge	ietjá+Pron+Indef+Pl+Abe+Clt+ge
iehtjádijdagáge	ietjá+Pron+Indef+Pl+Abe+Clt+ge
iehtjádijdagák	ietjá+Pron+Indef+Pl+Abe+Clt+ge
iehtjádijdagige	ietjá+Pron+Indef+Pl+Abe+Clt+ge
iehtjádijdagik	ietjá+Pron+Indef+Pl+Abe+Clt+ge
iehtjádijdage	ietjá+Pron+Indef+Pl+Abe+Clt+ge
iehtjádijdak	ietjá+Pron+Indef+Pl+Abe+Clt+ge
iehtjádijdakge	ietjá+Pron+Indef+Pl+Abe+Clt+ge
iehtjádijdagáge	ietjá+Pron+Indef+Pl+Abe+Clt+ge
iehtjádijdagák	ietjá+Pron+Indef+Pl+Abe+Clt+ge
iehtjádijdagige	ietjá+Pron+Indef+Pl+Abe+Clt+ge
iehtjádijdagik	ietjá+Pron+Indef+Pl+Abe+Clt+ge
iehtjádijdagen	ietjá+Pron+Indef+Pl+Abe+Clt+gen
iehtjádijdakgen	ietjá+Pron+Indef+Pl+Abe+Clt+gen
iehtjádijdagágen	ietjá+Pron+Indef+Pl+Abe+Clt+gen
iehtjádijdagigen	ietjá+Pron+Indef+Pl+Abe+Clt+gen
iehtjádijdagen	ietjá+Pron+Indef+Pl+Abe+Clt+gen
iehtjádijdakgen	ietjá+Pron+Indef+Pl+Abe+Clt+gen
iehtjádijdagágen	ietjá+Pron+Indef+Pl+Abe+Clt+gen
iehtjádijdagigen	ietjá+Pron+Indef+Pl+Abe+Clt+gen
iehtjádijdaga	ietjá+Pron+Indef+Pl+Abe+Clt+ga
iehtjádijdakga	ietjá+Pron+Indef+Pl+Abe+Clt+ga
iehtjádijdagága	ietjá+Pron+Indef+Pl+Abe+Clt+ga
iehtjádijdagiga	ietjá+Pron+Indef+Pl+Abe+Clt+ga
iehtjádijdaga	ietjá+Pron+Indef+Pl+Abe+Clt+ga
iehtjádijdakga	ietjá+Pron+Indef+Pl+Abe+Clt+ga
iehtjádijdagága	ietjá+Pron+Indef+Pl+Abe+Clt+ga
iehtjádijdagiga	ietjá+Pron+Indef+Pl+Abe+Clt+ga
ætjá	ætjá+Pron+Indef+Sg+Nom
ätjá	ætjá+Pron+Indef+Sg+Nom
ætjáge	ætjá+Pron+Indef+Sg+Nom+Clt+ge
ætják	ætjá+Pron+Indef+Sg+Nom+Clt+ge
ätjáge	ætjá+Pron+Indef+Sg+Nom+Clt+ge
ätják	ætjá+Pron+Indef+Sg+Nom+Clt+ge
ætjágen	ætjá+Pron+Indef+Sg+Nom+Clt+gen
ätjágen	ætjá+Pron+Indef+Sg+Nom+Clt+gen
ætjága	ætjá+Pron+Indef+Sg+Nom+Clt+ga
ätjága	ætjá+Pron+Indef+Sg+Nom+Clt+ga
juohkka	juohkka+Pron+Indef+Attr
juohkkat	juohkka+Pron+Indef+Sg+Par
mannak	mige+Pron+Indef+Ess
manenik	mige+Pron+Indef+Ess
mige	mige+Pron+Indef+Sg+Nom
migek	mige+Pron+Indef+Sg+Nom
maŋga	mige+Pron+Indef+Sg+Gen
maŋge	mige+Pron+Indef+Sg+Gen
mavga	mige+Pron+Indef+Sg+Acc
mahkkak	mige+Pron+Indef+Sg+Acc
masik	mige+Pron+Indef+Sg+Ill
masisik	mige+Pron+Indef+Sg+Ill
mannak	mige+Pron+Indef+Sg+Ine
masstak	mige+Pron+Indef+Sg+Ela
majnak	mige+Pron+Indef+Sg+Com
majnek	mige+Pron+Indef+Sg+Com
mahkka	mige+Pron+Indef+Pl+Nom
majgak	mige+Pron+Indef+Pl+Gen
mejdek	mige+Pron+Indef+Pl+Acc
mejdik	mige+Pron+Indef+Pl+Acc
majdik	mige+Pron+Indef+Pl+Acc
majdak	mige+Pron+Indef+Pl+Acc
majdek	mige+Pron+Indef+Pl+Acc
majnak	mige+Pron+Indef+Pl+Ine
majnajnik	mige+Pron+Indef+Pl+Ine
majstak	mige+Pron+Indef+Pl+Ela
majga	mige+Pron+Indef+Pl+Com
muhtem	muhtem+Pron+Indef+Attr
muhtemge	muhtem+Pron+Indef+Attr+Clt+ge
muhtemgen	muhtem+Pron+Indef+Attr+Clt+gen
muhtemga	muhtem+Pron+Indef+Attr+Clt+ga
muhtemin	muhtem+Pron+Indef+Ess
muhteminge	muhtem+Pron+Indef+Ess+Clt+ge
muhtemingen	muhtem+Pron+Indef+Ess+Clt+gen
muhteminga	muhtem+Pron+Indef+Ess+Clt+ga
muhtem	muhtem+Pron+Indef+Sg+Nom
muhtemge	muhtem+Pron+Indef+Sg+Nom+Clt+ge
muhtemgen	muhtem+Pron+Indef+Sg+Nom+Clt+gen
muhtemga	muhtem+Pron+Indef+Sg+Nom+Clt+ga
muhtema	muhtem+Pron+Indef+Sg+Gen
muhtemage	muhtem+Pron+Indef+Sg+Gen+Clt+ge
muhtemak	muhtem+Pron+Indef+Sg+Gen+Clt+ge
muhtemagen	muhtem+Pron+Indef+Sg+Gen+Clt+gen
muhtemaga	muhtem+Pron+Indef+Sg+Gen+Clt+ga
muhtemav	muhtem+Pron+Indef+Sg+Acc
muhtemavge	muhtem+Pron+Indef+Sg+Acc+Clt+ge
muhtemavgen	muhtem+Pron+Indef+Sg+Acc+Clt+gen
muhtemavga	muhtem+Pron+Indef+Sg+Acc+Clt+ga
muhtemij	muhtem+Pron+Indef+Sg+Ill
muhtemijge	muhtem+Pron+Indef+Sg+Ill+Clt+ge
muhtemijgen	muhtem+Pron+Indef+Sg+Ill+Clt+gen
muhtemijga	muhtem+Pron+Indef+Sg+Ill+Clt+ga
muhtemin	muhtem+Pron+Indef+Sg+Ine
muhteminge	muhtem+Pron+Indef+Sg+Ine+Clt+ge
muhtemingen	muhtem+Pron+Indef+Sg+Ine+Clt+gen
muhteminga	muhtem+Pron+Indef+Sg+Ine+Clt+ga
muhtemis	muhtem+Pron+Indef+Sg+Ela
muhtemisge	muhtem+Pron+Indef+Sg+Ela+Clt+ge
muhtemisgen	muhtem+Pron+Indef+Sg+Ela+Clt+gen
muhtemisga	muhtem+Pron+Indef+Sg+Ela+Clt+ga
muhtemijn	muhtem+Pron+Indef+Sg+Com
muhtemijnge	muhtem+Pron+Indef+Sg+Com+Clt+ge
muhtemijngen	muhtem+Pron+Indef+Sg+Com+Clt+gen
muhtemijnga	muhtem+Pron+Indef+Sg+Com+Clt+ga
muhtemada	muhtem+Pron+Indef+Sg+Abe
muhtemadak	muhtem+Pron+Indef+Sg+Abe
muhtemadagá	muhtem+Pron+Indef+Sg+Abe
muhtemadagi	muhtem+Pron+Indef+Sg+Abe
muhtemadage	muhtem+Pron+Indef+Sg+Abe+Clt+ge
muhtemadak	muhtem+Pron+Indef+Sg+Abe+Clt+ge
muhtemadakge	muhtem+Pron+Indef+Sg+Abe+Clt+ge
muhtemadagáge	muhtem+Pron+Indef+Sg+Abe+Clt+ge
muhtemadagák	muhtem+Pron+Indef+Sg+Abe+Clt+ge
muhtemadagige	muhtem+Pron+Indef+Sg+Abe+Clt+ge
muhtemadagik	muhtem+Pron+Indef+Sg+Abe+Clt+ge
muhtemadagen	muhtem+Pron+Indef+Sg+Abe+Clt+gen
muhtemadakgen	muhtem+Pron+Indef+Sg+Abe+Clt+gen
muhtemadagágen	muhtem+Pron+Indef+Sg+Abe+Clt+gen
muhtemadagigen	muhtem+Pron+Indef+Sg+Abe+Clt+gen
muhtemadaga	muhtem+Pron+Indef+Sg+Abe+Clt+ga
muhtemadakga	muhtem+Pron+Indef+Sg+Abe+Clt+ga
muhtemadagága	muhtem+Pron+Indef+Sg+Abe+Clt+ga
muhtemadagiga	muhtem+Pron+Indef+Sg+Abe+Clt+ga
muhte	muhtem+Pron+Indef+Pl+Nom
muhtema	muhtem+Pron+Indef+Pl+Nom
muhtege	muhtem+Pron+Indef+Pl+Nom+Clt+ge
muhtek	muhtem+Pron+Indef+Pl+Nom+Clt+ge
muhtemage	muhtem+Pron+Indef+Pl+Nom+Clt+ge
muhtemak	muhtem+Pron+Indef+Pl+Nom+Clt+ge
muhtegen	muhtem+Pron+Indef+Pl+Nom+Clt+gen
muhtemagen	muhtem+Pron+Indef+Pl+Nom+Clt+gen
muhtega	muhtem+Pron+Indef+Pl+Nom+Clt+ga
muhtemaga	muhtem+Pron+Indef+Pl+Nom+Clt+ga
muhtij	muhtem+Pron+Indef+Pl+Gen
muhtemij	muhtem+Pron+Indef+Pl+Gen
muhtijge	muhtem+Pron+Indef+Pl+Gen+Clt+ge
muhtemijge	muhtem+Pron+Indef+Pl+Gen+Clt+ge
muhtijgen	muhtem+Pron+Indef+Pl+Gen+Clt+gen
muhtemijgen	muhtem+Pron+Indef+Pl+Gen+Clt+gen
muhtijga	muhtem+Pron+Indef+Pl+Gen+Clt+ga
muhtemijga	muhtem+Pron+Indef+Pl+Gen+Clt+ga
muhtijt	muhtem+Pron+Indef+Pl+Acc
muhtemijt	muhtem+Pron+Indef+Pl+Acc
muhtijtge	muhtem+Pron+Indef+Pl+Acc+Clt+ge
muhtemijtge	muhtem+Pron+Indef+Pl+Acc+Clt+ge
muhtijtgen	muhtem+Pron+Indef+Pl+Acc+Clt+gen
muhtemijtgen	muhtem+Pron+Indef+Pl+Acc+Clt+gen
muhtijtga	muhtem+Pron+Indef+Pl+Acc+Clt+ga
muhtemijtga	muhtem+Pron+Indef+Pl+Acc+Clt+ga
muhtijda	muhtem+Pron+Indef+Pl+Ill
muhtemijda	muhtem+Pron+Indef+Pl+Ill
muhtijdage	muhtem+Pron+Indef+Pl+Ill+Clt+ge
muhtijdak	muhtem+Pron+Indef+Pl+Ill+Clt+ge
muhtemijdage	muhtem+Pron+Indef+Pl+Ill+Clt+ge
muhtemijdak	muhtem+Pron+Indef+Pl+Ill+Clt+ge
muhtijdagen	muhtem+Pron+Indef+Pl+Ill+Clt+gen
muhtemijdagen	muhtem+Pron+Indef+Pl+Ill+Clt+gen
muhtijdaga	muhtem+Pron+Indef+Pl+Ill+Clt+ga
muhtemijdaga	muhtem+Pron+Indef+Pl+Ill+Clt+ga
muhtijn	muhtem+Pron+Indef+Pl+Ine
muhtemijn	muhtem+Pron+Indef+Pl+Ine
muhtijnge	muhtem+Pron+Indef+Pl+Ine+Clt+ge
muhtemijnge	muhtem+Pron+Indef+Pl+Ine+Clt+ge
muhtijngen	muhtem+Pron+Indef+Pl+Ine+Clt+gen
muhtemijngen	muhtem+Pron+Indef+Pl+Ine+Clt+gen
muhtijnga	muhtem+Pron+Indef+Pl+Ine+Clt+ga
muhtemijnga	muhtem+Pron+Indef+Pl+Ine+Clt+ga
muhtijs	muhtem+Pron+Indef+Pl+Ela
muhtemijs	muhtem+Pron+Indef+Pl+Ela
muhtijsge	muhtem+Pron+Indef+Pl+Ela+Clt+ge
muhtemijsge	muhtem+Pron+Indef+Pl+Ela+Clt+ge
muhtijsgen	muhtem+Pron+Indef+Pl+Ela+Clt+gen
muhtemijsgen	muhtem+Pron+Indef+Pl+Ela+Clt+gen
muhtijsga	muhtem+Pron+Indef+Pl+Ela+Clt+ga
muhtemijsga	muhtem+Pron+Indef+Pl+Ela+Clt+ga
muhtij	muhtem+Pron+Indef+Pl+Com
muhtemij	muhtem+Pron+Indef+Pl+Com
muhtijge	muhtem+Pron+Indef+Pl+Com+Clt+ge
muhtemijge	muhtem+Pron+Indef+Pl+Com+Clt+ge
muhtijgen	muhtem+Pron+Indef+Pl+Com+Clt+gen
muhtemijgen	muhtem+Pron+Indef+Pl+Com+Clt+gen
muhtijga	muhtem+Pron+Indef+Pl+Com+Clt+ga
muhtemijga	muhtem+Pron+Indef+Pl+Com+Clt+ga
muhtijda	muhtem+Pron+Indef+Pl+Abe
muhtijdak	muhtem+Pron+Indef+Pl+Abe
muhtijdagá	muhtem+Pron+Indef+Pl+Abe
muhtijdagi	muhtem+Pron+Indef+Pl+Abe
muhtemijda	muhtem+Pron+Indef+Pl+Abe
muhtemijdak	muhtem+Pron+Indef+Pl+Abe
muhtemijdagá	muhtem+Pron+Indef+Pl+Abe
muhtemijdagi	muhtem+Pron+Indef+Pl+Abe
muhtijdage	muhtem+Pron+Indef+Pl+Abe+Clt+ge
muhtijdak	muhtem+Pron+Indef+Pl+Abe+Clt+ge
muhtijdakge	muhtem+Pron+Indef+Pl+Abe+Clt+ge
muhtijdagáge	muhtem+Pron+Indef+Pl+Abe+Clt+ge
muhtijdagák	muhtem+Pron+Indef+Pl+Abe+Clt+ge
muhtijdagige	muhtem+Pron+Indef+Pl+Abe+Clt+ge
muhtijdagik	muhtem+Pron+Indef+Pl+Abe+Clt+ge
muhtemijdage	muhtem+Pron+Indef+Pl+Abe+Clt+ge
muhtemijdak	muhtem+Pron+Indef+Pl+Abe+Clt+ge
muhtemijdakge	muhtem+Pron+Indef+Pl+Abe+Clt+ge
muhtemijdagáge	muhtem+Pron+Indef+Pl+Abe+Clt+ge
muhtemijdagák	muhtem+Pron+Indef+Pl+Abe+Clt+ge
muhtemijdagige	muhtem+Pron+Indef+Pl+Abe+Clt+ge
muhtemijdagik	muhtem+Pron+Indef+Pl+Abe+Clt+ge
muhtijdagen	muhtem+Pron+Indef+Pl+Abe+Clt+gen
muhtijdakgen	muhtem+Pron+Indef+Pl+Abe+Clt+gen
muhtijdagágen	muhtem+Pron+Indef+Pl+Abe+Clt+gen
muhtijdagigen	muhtem+Pron+Indef+Pl+Abe+Clt+gen
muhtemijdagen	muhtem+Pron+Indef+Pl+Abe+Clt+gen
muhtemijdakgen	muhtem+Pron+Indef+Pl+Abe+Clt+gen
muhtemijdagágen	muhtem+Pron+Indef+Pl+Abe+Clt+gen
muhtemijdagigen	muhtem+Pron+Indef+Pl+Abe+Clt+gen
muhtijdaga	muhtem+Pron+Indef+Pl+Abe+Clt+ga
muhtijdakga	muhtem+Pron+Indef+Pl+Abe+Clt+ga
muhtijdagága	muhtem+Pron+Indef+Pl+Abe+Clt+ga
muhtijdagiga	muhtem+Pron+Indef+Pl+Abe+Clt+ga
muhtemijdaga	muhtem+Pron+Indef+Pl+Abe+Clt+ga
muhtemijdakga	muhtem+Pron+Indef+Pl+Abe+Clt+ga
muhtemijdagága	muhtem+Pron+Indef+Pl+Abe+Clt+ga
muhtemijdagiga	muhtem+Pron+Indef+Pl+Abe+Clt+ga
nágin	nágin+Pron+Indef+Attr
náginge	nágin+Pron+Indef+Attr+Clt+ge
nágingen	nágin+Pron+Indef+Attr+Clt+gen
náginga	nágin+Pron+Indef+Attr+Clt+ga
náginin	nágin+Pron+Indef+Ess
nágininge	nágin+Pron+Indef+Ess+Clt+ge
náginingen	nágin+Pron+Indef+Ess+Clt+gen
nágininga	nágin+Pron+Indef+Ess+Clt+ga
nágin	nágin+Pron+Indef+Sg+Nom
náginge	nágin+Pron+Indef+Sg+Nom+Clt+ge
nágingen	nágin+Pron+Indef+Sg+Nom+Clt+gen
náginga	nágin+Pron+Indef+Sg+Nom+Clt+ga
nágina	nágin+Pron+Indef+Sg+Gen
náginage	nágin+Pron+Indef+Sg+Gen+Clt+ge
náginak	nágin+Pron+Indef+Sg+Gen+Clt+ge
náginagen	nágin+Pron+Indef+Sg+Gen+Clt+gen
náginaga	nágin+Pron+Indef+Sg+Gen+Clt+ga
náginav	nágin+Pron+Indef+Sg+Acc
náginavge	nágin+Pron+Indef+Sg+Acc+Clt+ge
náginavgen	nágin+Pron+Indef+Sg+Acc+Clt+gen
náginavga	nágin+Pron+Indef+Sg+Acc+Clt+ga
náginij	nágin+Pron+Indef+Sg+Ill
náginijge	nágin+Pron+Indef+Sg+Ill+Clt+ge
náginijgen	nágin+Pron+Indef+Sg+Ill+Clt+gen
náginijga	nágin+Pron+Indef+Sg+Ill+Clt+ga
náginin	nágin+Pron+Indef+Sg+Ine
nágininge	nágin+Pron+Indef+Sg+Ine+Clt+ge
náginingen	nágin+Pron+Indef+Sg+Ine+Clt+gen
nágininga	nágin+Pron+Indef+Sg+Ine+Clt+ga
náginis	nágin+Pron+Indef+Sg+Ela
náginisge	nágin+Pron+Indef+Sg+Ela+Clt+ge
náginisgen	nágin+Pron+Indef+Sg+Ela+Clt+gen
náginisga	nágin+Pron+Indef+Sg+Ela+Clt+ga
náginijn	nágin+Pron+Indef+Sg+Com
náginijnge	nágin+Pron+Indef+Sg+Com+Clt+ge
náginijngen	nágin+Pron+Indef+Sg+Com+Clt+gen
náginijnga	nágin+Pron+Indef+Sg+Com+Clt+ga
náginada	nágin+Pron+Indef+Sg+Abe
náginadak	nágin+Pron+Indef+Sg+Abe
náginadagá	nágin+Pron+Indef+Sg+Abe
náginadagi	nágin+Pron+Indef+Sg+Abe
náginadage	nágin+Pron+Indef+Sg+Abe+Clt+ge
náginadak	nágin+Pron+Indef+Sg+Abe+Clt+ge
náginadakge	nágin+Pron+Indef+Sg+Abe+Clt+ge
náginadagáge	nágin+Pron+Indef+Sg+Abe+Clt+ge
náginadagák	nágin+Pron+Indef+Sg+Abe+Clt+ge
náginadagige	nágin+Pron+Indef+Sg+Abe+Clt+ge
náginadagik	nágin+Pron+Indef+Sg+Abe+Clt+ge
náginadagen	nágin+Pron+Indef+Sg+Abe+Clt+gen
náginadakgen	nágin+Pron+Indef+Sg+Abe+Clt+gen
náginadagágen	nágin+Pron+Indef+Sg+Abe+Clt+gen
náginadagigen	nágin+Pron+Indef+Sg+Abe+Clt+gen
náginadaga	nágin+Pron+Indef+Sg+Abe+Clt+ga
náginadakga	nágin+Pron+Indef+Sg+Abe+Clt+ga
náginadagága	nágin+Pron+Indef+Sg+Abe+Clt+ga
náginadagiga	nágin+Pron+Indef+Sg+Abe+Clt+ga
nágina	nágin+Pron+Indef+Pl+Nom
náginage	nágin+Pron+Indef+Pl+Nom+Clt+ge
náginak	nágin+Pron+Indef+Pl+Nom+Clt+ge
náginagen	nágin+Pron+Indef+Pl+Nom+Clt+gen
náginaga	nágin+Pron+Indef+Pl+Nom+Clt+ga
náginij	nágin+Pron+Indef+Pl+Gen
náginijge	nágin+Pron+Indef+Pl+Gen+Clt+ge
náginijgen	nágin+Pron+Indef+Pl+Gen+Clt+gen
náginijga	nágin+Pron+Indef+Pl+Gen+Clt+ga
náginijt	nágin+Pron+Indef+Pl+Acc
náginijtge	nágin+Pron+Indef+Pl+Acc+Clt+ge
náginijtgen	nágin+Pron+Indef+Pl+Acc+Clt+gen
náginijtga	nágin+Pron+Indef+Pl+Acc+Clt+ga
náginijda	nágin+Pron+Indef+Pl+Ill
náginijdage	nágin+Pron+Indef+Pl+Ill+Clt+ge
náginijdak	nágin+Pron+Indef+Pl+Ill+Clt+ge
náginijdagen	nágin+Pron+Indef+Pl+Ill+Clt+gen
náginijdaga	nágin+Pron+Indef+Pl+Ill+Clt+ga
náginijn	nágin+Pron+Indef+Pl+Ine
náginijnge	nágin+Pron+Indef+Pl+Ine+Clt+ge
náginijngen	nágin+Pron+Indef+Pl+Ine+Clt+gen
náginijnga	nágin+Pron+Indef+Pl+Ine+Clt+ga
náginijs	nágin+Pron+Indef+Pl+Ela
náginijsge	nágin+Pron+Indef+Pl+Ela+Clt+ge
náginijsgen	nágin+Pron+Indef+Pl+Ela+Clt+gen
náginijsga	nágin+Pron+Indef+Pl+Ela+Clt+ga
náginij	nágin+Pron+Indef+Pl+Com
náginijge	nágin+Pron+Indef+Pl+Com+Clt+ge
náginijgen	nágin+Pron+Indef+Pl+Com+Clt+gen
náginijga	nágin+Pron+Indef+Pl+Com+Clt+ga
náginijda	nágin+Pron+Indef+Pl+Abe
náginijdak	nágin+Pron+Indef+Pl+Abe
náginijdagá	nágin+Pron+Indef+Pl+Abe
náginijdagi	nágin+Pron+Indef+Pl+Abe
náginijdage	nágin+Pron+Indef+Pl+Abe+Clt+ge
náginijdak	nágin+Pron+Indef+Pl+Abe+Clt+ge
náginijdakge	nágin+Pron+Indef+Pl+Abe+Clt+ge
náginijdagáge	nágin+Pron+Indef+Pl+Abe+Clt+ge
náginijdagák	nágin+Pron+Indef+Pl+Abe+Clt+ge
náginijdagige	nágin+Pron+Indef+Pl+Abe+Clt+ge
náginijdagik	nágin+Pron+Indef+Pl+Abe+Clt+ge
náginijdagen	nágin+Pron+Indef+Pl+Abe+Clt+gen
náginijdakgen	nágin+Pron+Indef+Pl+Abe+Clt+gen
náginijdagágen	nágin+Pron+Indef+Pl+Abe+Clt+gen
náginijdagigen	nágin+Pron+Indef+Pl+Abe+Clt+gen
náginijdaga	nágin+Pron+Indef+Pl+Abe+Clt+ga
náginijdakga	nágin+Pron+Indef+Pl+Abe+Clt+ga
náginijdagága	nágin+Pron+Indef+Pl+Abe+Clt+ga
náginijdagiga	nágin+Pron+Indef+Pl+Abe+Clt+ga
soames	soames+Pron+Indef+Sg+Nom
soamesge	soames+Pron+Indef+Sg+Nom+Clt+ge
soamesgen	soames+Pron+Indef+Sg+Nom+Clt+gen
soamesga	soames+Pron+Indef+Sg+Nom+Clt+ga
soabmása	soames+Pron+Indef+Sg+Gen
soabmásage	soames+Pron+Indef+Sg+Gen+Clt+ge
soabmásak	soames+Pron+Indef+Sg+Gen+Clt+ge
soabmásagen	soames+Pron+Indef+Sg+Gen+Clt+gen
soabmásaga	soames+Pron+Indef+Sg+Gen+Clt+ga
soabmásav	soames+Pron+Indef+Sg+Acc
soabmásavge	soames+Pron+Indef+Sg+Acc+Clt+ge
soabmásavgen	soames+Pron+Indef+Sg+Acc+Clt+gen
soabmásavga	soames+Pron+Indef+Sg+Acc+Clt+ga
soabmásij	soames+Pron+Indef+Sg+Ill
soabmásijge	soames+Pron+Indef+Sg+Ill+Clt+ge
soabmásijgen	soames+Pron+Indef+Sg+Ill+Clt+gen
soabmásijga	soames+Pron+Indef+Sg+Ill+Clt+ga
soabmásin	soames+Pron+Indef+Sg+Ine
soabmásinge	soames+Pron+Indef+Sg+Ine+Clt+ge
soabmásingen	soames+Pron+Indef+Sg+Ine+Clt+gen
soabmásinga	soames+Pron+Indef+Sg+Ine+Clt+ga
soabmásis	soames+Pron+Indef+Sg+Ela
soabmásisge	soames+Pron+Indef+Sg+Ela+Clt+ge
soabmásisgen	soames+Pron+Indef+Sg+Ela+Clt+gen
soabmásisga	soames+Pron+Indef+Sg+Ela+Clt+ga
soabmásijn	soames+Pron+Indef+Sg+Com
soabmásijnge	soames+Pron+Indef+Sg+Com+Clt+ge
soabmásijngen	soames+Pron+Indef+Sg+Com+Clt+gen
soabmásijnga	soames+Pron+Indef+Sg+Com+Clt+ga
soabmásada	soames+Pron+Indef+Sg+Abe
soabmásadak	soames+Pron+Indef+Sg+Abe
soabmásadagá	soames+Pron+Indef+Sg+Abe
soabmásadagi	soames+Pron+Indef+Sg+Abe
soabmásadage	soames+Pron+Indef+Sg+Abe+Clt+ge
soabmásadak	soames+Pron+Indef+Sg+Abe+Clt+ge
soabmásadakge	soames+Pron+Indef+Sg+Abe+Clt+ge
soabmásadagáge	soames+Pron+Indef+Sg+Abe+Clt+ge
soabmásadagák	soames+Pron+Indef+Sg+Abe+Clt+ge
soabmásadagige	soames+Pron+Indef+Sg+Abe+Clt+ge
soabmásadagik	soames+Pron+Indef+Sg+Abe+Clt+ge
soabmásadagen	soames+Pron+Indef+Sg+Abe+Clt+gen
soabmásadakgen	soames+Pron+Indef+Sg+Abe+Clt+gen
soabmásadagágen	soames+Pron+Indef+Sg+Abe+Clt+gen
soabmásadagigen	soames+Pron+Indef+Sg+Abe+Clt+gen
soabmásadaga	soames+Pron+Indef+Sg+Abe+Clt+ga
soabmásadakga	soames+Pron+Indef+Sg+Abe+Clt+ga
soabmásadagága	soames+Pron+Indef+Sg+Abe+Clt+ga
soabmásadagiga	soames+Pron+Indef+Sg+Abe+Clt+ga
soabmásij	soames+Pron+Indef+Pl+Gen
soabmásijge	soames+Pron+Indef+Pl+Gen+Clt+ge
soabmásijgen	soames+Pron+Indef+Pl+Gen+Clt+gen
soabmásijga	soames+Pron+Indef+Pl+Gen+Clt+ga
soabmásijt	soames+Pron+Indef+Pl+Acc
soabmásijtge	soames+Pron+Indef+Pl+Acc+Clt+ge
soabmásijtgen	soames+Pron+Indef+Pl+Acc+Clt+gen
soabmásijtga	soames+Pron+Indef+Pl+Acc+Clt+ga
soabmásijda	soames+Pron+Indef+Pl+Ill
soabmásijdage	soames+Pron+Indef+Pl+Ill+Clt+ge
soabmásijdak	soames+Pron+Indef+Pl+Ill+Clt+ge
soabmásijdagen	soames+Pron+Indef+Pl+Ill+Clt+gen
soabmásijdaga	soames+Pron+Indef+Pl+Ill+Clt+ga
soabmásijn	soames+Pron+Indef+Pl+Ine
soabmásijnge	soames+Pron+Indef+Pl+Ine+Clt+ge
soabmásijngen	soames+Pron+Indef+Pl+Ine+Clt+gen
soabmásijnga	soames+Pron+Indef+Pl+Ine+Clt+ga
soabmásijs	soames+Pron+Indef+Pl+Ela
soabmásijsge	soames+Pron+Indef+Pl+Ela+Clt+ge
soabmásijsgen	soames+Pron+Indef+Pl+Ela+Clt+gen
soabmásijsga	soames+Pron+Indef+Pl+Ela+Clt+ga
soabmásij	soames+Pron+Indef+Pl+Com
soabmásijge	soames+Pron+Indef+Pl+Com+Clt+ge
soabmásijgen	soames+Pron+Indef+Pl+Com+Clt+gen
soabmásijga	soames+Pron+Indef+Pl+Com+Clt+ga
soabmásijda	soames+Pron+Indef+Pl+Abe
soabmásijdak	soames+Pron+Indef+Pl+Abe
soabmásijdagá	soames+Pron+Indef+Pl+Abe
soabmásijdagi	soames+Pron+Indef+Pl+Abe
soabmásijdage	soames+Pron+Indef+Pl+Abe+Clt+ge
soabmásijdak	soames+Pron+Indef+Pl+Abe+Clt+ge
soabmásijdakge	soames+Pron+Indef+Pl+Abe+Clt+ge
soabmásijdagáge	soames+Pron+Indef+Pl+Abe+Clt+ge
soabmásijdagák	soames+Pron+Indef+Pl+Abe+Clt+ge
soabmásijdagige	soames+Pron+Indef+Pl+Abe+Clt+ge
soabmásijdagik	soames+Pron+Indef+Pl+Abe+Clt+ge
soabmásijdagen	soames+Pron+Indef+Pl+Abe+Clt+gen
soabmásijdakgen	soames+Pron+Indef+Pl+Abe+Clt+gen
soabmásijdagágen	soames+Pron+Indef+Pl+Abe+Clt+gen
soabmásijdagigen	soames+Pron+Indef+Pl+Abe+Clt+gen
soabmásijdaga	soames+Pron+Indef+Pl+Abe+Clt+ga
soabmásijdakga	soames+Pron+Indef+Pl+Abe+Clt+ga
soabmásijdagága	soames+Pron+Indef+Pl+Abe+Clt+ga
soabmásijdagiga	soames+Pron+Indef+Pl+Abe+Clt+ga
enas	enas+Pron+Indef
enasge	enas+Pron+Indef+Clt+ge
enasgen	enas+Pron+Indef+Clt+gen
enasga	enas+Pron+Indef+Clt+ga
ednasa	enas+Pron+Indef+Sg+Gen
ednasage	enas+Pron+Indef+Sg+Gen+Clt+ge
ednasak	enas+Pron+Indef+Sg+Gen+Clt+ge
ednasagen	enas+Pron+Indef+Sg+Gen+Clt+gen
ednasaga	enas+Pron+Indef+Sg+Gen+Clt+ga
ednasav	enas+Pron+Indef+Sg+Acc
ednasavge	enas+Pron+Indef+Sg+Acc+Clt+ge
ednasavgen	enas+Pron+Indef+Sg+Acc+Clt+gen
ednasavga	enas+Pron+Indef+Sg+Acc+Clt+ga
ednasij	enas+Pron+Indef+Sg+Ill
ednasijge	enas+Pron+Indef+Sg+Ill+Clt+ge
ednasijgen	enas+Pron+Indef+Sg+Ill+Clt+gen
ednasijga	enas+Pron+Indef+Sg+Ill+Clt+ga
ednasin	enas+Pron+Indef+Sg+Ine
ednasinge	enas+Pron+Indef+Sg+Ine+Clt+ge
ednasingen	enas+Pron+Indef+Sg+Ine+Clt+gen
ednasinga	enas+Pron+Indef+Sg+Ine+Clt+ga
ednasis	enas+Pron+Indef+Sg+Ela
ednasisge	enas+Pron+Indef+Sg+Ela+Clt+ge
ednasisgen	enas+Pron+Indef+Sg+Ela+Clt+gen
ednasisga	enas+Pron+Indef+Sg+Ela+Clt+ga
ednasijn	enas+Pron+Indef+Sg+Com
ednasijnge	enas+Pron+Indef+Sg+Com+Clt+ge
ednasijngen	enas+Pron+Indef+Sg+Com+Clt+gen
ednasijnga	enas+Pron+Indef+Sg+Com+Clt+ga
ednasada	enas+Pron+Indef+Sg+Abe
ednasadak	enas+Pron+Indef+Sg+Abe
ednasadagá	enas+Pron+Indef+Sg+Abe
ednasadagi	enas+Pron+Indef+Sg+Abe
ednasadage	enas+Pron+Indef+Sg+Abe+Clt+ge
ednasadak	enas+Pron+Indef+Sg+Abe+Clt+ge
ednasadakge	enas+Pron+Indef+Sg+Abe+Clt+ge
ednasadagáge	enas+Pron+Indef+Sg+Abe+Clt+ge
ednasadagák	enas+Pron+Indef+Sg+Abe+Clt+ge
ednasadagige	enas+Pron+Indef+Sg+Abe+Clt+ge
ednasadagik	enas+Pron+Indef+Sg+Abe+Clt+ge
ednasadagen	enas+Pron+Indef+Sg+Abe+Clt+gen
ednasadakgen	enas+Pron+Indef+Sg+Abe+Clt+gen
ednasadagágen	enas+Pron+Indef+Sg+Abe+Clt+gen
ednasadagigen	enas+Pron+Indef+Sg+Abe+Clt+gen
ednasadaga	enas+Pron+Indef+Sg+Abe+Clt+ga
ednasadakga	enas+Pron+Indef+Sg+Abe+Clt+ga
ednasadagága	enas+Pron+Indef+Sg+Abe+Clt+ga
ednasadagiga	enas+Pron+Indef+Sg+Abe+Clt+ga
ednasij	enas+Pron+Indef+Pl+Gen
ednasijge	enas+Pron+Indef+Pl+Gen+Clt+ge
ednasijgen	enas+Pron+Indef+Pl+Gen+Clt+gen
ednasijga	enas+Pron+Indef+Pl+Gen+Clt+ga
ednasijt	enas+Pron+Indef+Pl+Acc
ednasijtge	enas+Pron+Indef+Pl+Acc+Clt+ge
ednasijtgen	enas+Pron+Indef+Pl+Acc+Clt+gen
ednasijtga	enas+Pron+Indef+Pl+Acc+Clt+ga
ednasijda	enas+Pron+Indef+Pl+Ill
ednasijdage	enas+Pron+Indef+Pl+Ill+Clt+ge
ednasijdak	enas+Pron+Indef+Pl+Ill+Clt+ge
ednasijdagen	enas+Pron+Indef+Pl+Ill+Clt+gen
ednasijdaga	enas+Pron+Indef+Pl+Ill+Clt+ga
ednasijn	enas+Pron+Indef+Pl+Ine
ednasijnge	enas+Pron+Indef+Pl+Ine+Clt+ge
ednasijngen	enas+Pron+Indef+Pl+Ine+Clt+gen
ednasijnga	enas+Pron+Indef+Pl+Ine+Clt+ga
ednasijs	enas+Pron+Indef+Pl+Ela
ednasijsge	enas+Pron+Indef+Pl+Ela+Clt+ge
ednasijsgen	enas+Pron+Indef+Pl+Ela+Clt+gen
ednasijsga	enas+Pron+Indef+Pl+Ela+Clt+ga
ednasij	enas+Pron+Indef+Pl+Com
ednasijge	enas+Pron+Indef+Pl+Com+Clt+ge
ednasijgen	enas+Pron+Indef+Pl+Com+Clt+gen
ednasijga	enas+Pron+Indef+Pl+Com+Clt+ga
ednasijda	enas+Pron+Indef+Pl+Abe
ednasijdak	enas+Pron+Indef+Pl+Abe
ednasijdagá	enas+Pron+Indef+Pl+Abe
ednasijdagi	enas+Pron+Indef+Pl+Abe
ednasijdage	enas+Pron+Indef+Pl+Abe+Clt+ge
ednasijdak	enas+Pron+Indef+Pl+Abe+Clt+ge
ednasijdakge	enas+Pron+Indef+Pl+Abe+Clt+ge
ednasijdagáge	enas+Pron+Indef+Pl+Abe+Clt+ge
ednasijdagák	enas+Pron+Indef+Pl+Abe+Clt+ge
ednasijdagige	enas+Pron+Indef+Pl+Abe+Clt+ge
ednasijdagik	enas+Pron+Indef+Pl+Abe+Clt+ge
ednasijdagen	enas+Pron+Indef+Pl+Abe+Clt+gen
ednasijdakgen	enas+Pron+Indef+Pl+Abe+Clt+gen
ednasijdagágen	enas+Pron+Indef+Pl+Abe+Clt+gen
ednasijdagigen	enas+Pron+Indef+Pl+Abe+Clt+gen
ednasijdaga	enas+Pron+Indef+Pl+Abe+Clt+ga
ednasijdakga	enas+Pron+Indef+Pl+Abe+Clt+ga
ednasijdagága	enas+Pron+Indef+Pl+Abe+Clt+ga
ednasijdagiga	enas+Pron+Indef+Pl+Abe+Clt+ga
goabbák	goabbák+Pron+Indef+Attr
goabbák	goabbák+Pron+Indef+Sg+Nom
goabbák	goabbák+Pron+Indef+Sg+Nom
goappák	goabbák+Pron+Indef+Sg+Gen
goappága	goabbák+Pron+Indef+Sg+Gen
goappágage	goabbák+Pron+Indef+Sg+Gen+Clt+ge
goappágak	goabbák+Pron+Indef+Sg+Gen+Clt+ge
goappágagen	goabbák+Pron+Indef+Sg+Gen+Clt+gen
goappágaga	goabbák+Pron+Indef+Sg+Gen+Clt+ga
goappák	goabbák+Pron+Indef+Sg+Acc
goappágav	goabbák+Pron+Indef+Sg+Acc
goappágavge	goabbák+Pron+Indef+Sg+Acc+Clt+ge
goappágavgen	goabbák+Pron+Indef+Sg+Acc+Clt+gen
goappágavga	goabbák+Pron+Indef+Sg+Acc+Clt+ga
goabbásik	goabbák+Pron+Indef+Sg+Ill
goappágij	goabbák+Pron+Indef+Sg+Ill
goappágijge	goabbák+Pron+Indef+Sg+Ill+Clt+ge
goappágijgen	goabbák+Pron+Indef+Sg+Ill+Clt+gen
goappágijga	goabbák+Pron+Indef+Sg+Ill+Clt+ga
goappánik	goabbák+Pron+Indef+Sg+Ine
goappágin	goabbák+Pron+Indef+Sg+Ine
goappáginge	goabbák+Pron+Indef+Sg+Ine+Clt+ge
goappágingen	goabbák+Pron+Indef+Sg+Ine+Clt+gen
goappáginga	goabbák+Pron+Indef+Sg+Ine+Clt+ga
goappástik	goabbák+Pron+Indef+Sg+Ela
goappágis	goabbák+Pron+Indef+Sg+Ela
goappágisge	goabbák+Pron+Indef+Sg+Ela+Clt+ge
goappágisgen	goabbák+Pron+Indef+Sg+Ela+Clt+gen
goappágisga	goabbák+Pron+Indef+Sg+Ela+Clt+ga
goappájnik	goabbák+Pron+Indef+Sg+Com
goappágijn	goabbák+Pron+Indef+Sg+Com
goappágijnge	goabbák+Pron+Indef+Sg+Com+Clt+ge
goappágijngen	goabbák+Pron+Indef+Sg+Com+Clt+gen
goappágijnga	goabbák+Pron+Indef+Sg+Com+Clt+ga
goappágada	goabbák+Pron+Indef+Sg+Abe
goappágadak	goabbák+Pron+Indef+Sg+Abe
goappágadagá	goabbák+Pron+Indef+Sg+Abe
goappágadagi	goabbák+Pron+Indef+Sg+Abe
goappágadage	goabbák+Pron+Indef+Sg+Abe+Clt+ge
goappágadak	goabbák+Pron+Indef+Sg+Abe+Clt+ge
goappágadakge	goabbák+Pron+Indef+Sg+Abe+Clt+ge
goappágadagáge	goabbák+Pron+Indef+Sg+Abe+Clt+ge
goappágadagák	goabbák+Pron+Indef+Sg+Abe+Clt+ge
goappágadagige	goabbák+Pron+Indef+Sg+Abe+Clt+ge
goappágadagik	goabbák+Pron+Indef+Sg+Abe+Clt+ge
goappágadagen	goabbák+Pron+Indef+Sg+Abe+Clt+gen
goappágadakgen	goabbák+Pron+Indef+Sg+Abe+Clt+gen
goappágadagágen	goabbák+Pron+Indef+Sg+Abe+Clt+gen
goappágadagigen	goabbák+Pron+Indef+Sg+Abe+Clt+gen
goappágadaga	goabbák+Pron+Indef+Sg+Abe+Clt+ga
goappágadakga	goabbák+Pron+Indef+Sg+Abe+Clt+ga
goappágadagága	goabbák+Pron+Indef+Sg+Abe+Clt+ga
goappágadagiga	goabbák+Pron+Indef+Sg+Abe+Clt+ga
goappágij	goabbák+Pron+Indef+Pl+Gen
goappágijge	goabbák+Pron+Indef+Pl+Gen+Clt+ge
goappágijgen	goabbák+Pron+Indef+Pl+Gen+Clt+gen
goappágijga	goabbák+Pron+Indef+Pl+Gen+Clt+ga
goappágijt	goabbák+Pron+Indef+Pl+Acc
goappágijtge	goabbák+Pron+Indef+Pl+Acc+Clt+ge
goappágijtgen	goabbák+Pron+Indef+Pl+Acc+Clt+gen
goappágijtga	goabbák+Pron+Indef+Pl+Acc+Clt+ga
goappágijda	goabbák+Pron+Indef+Pl+Ill
goappágijdage	goabbák+Pron+Indef+Pl+Ill+Clt+ge
goappágijdak	goabbák+Pron+Indef+Pl+Ill+Clt+ge
goappágijdagen	goabbák+Pron+Indef+Pl+Ill+Clt+gen
goappágijdaga	goabbák+Pron+Indef+Pl+Ill+Clt+ga
goappágijn	goabbák+Pron+Indef+Pl+Ine
goappágijnge	goabbák+Pron+Indef+Pl+Ine+Clt+ge
goappágijngen	goabbák+Pron+Indef+Pl+Ine+Clt+gen
goappágijnga	goabbák+Pron+Indef+Pl+Ine+Clt+ga
goappágijs	goabbák+Pron+Indef+Pl+Ela
goappágijsge	goabbák+Pron+Indef+Pl+Ela+Clt+ge
goappágijsgen	goabbák+Pron+Indef+Pl+Ela+Clt+gen
goappágijsga	goabbák+Pron+Indef+Pl+Ela+Clt+ga
goappágij	goabbák+Pron+Indef+Pl+Com
goappágijge	goabbák+Pron+Indef+Pl+Com+Clt+ge
goappágijgen	goabbák+Pron+Indef+Pl+Com+Clt+gen
goappágijga	goabbák+Pron+Indef+Pl+Com+Clt+ga
goappágijda	goabbák+Pron+Indef+Pl+Abe
goappágijdak	goabbák+Pron+Indef+Pl+Abe
goappágijdagá	goabbák+Pron+Indef+Pl+Abe
goappágijdagi	goabbák+Pron+Indef+Pl+Abe
goappágijdage	goabbák+Pron+Indef+Pl+Abe+Clt+ge
goappágijdak	goabbák+Pron+Indef+Pl+Abe+Clt+ge
goappágijdakge	goabbák+Pron+Indef+Pl+Abe+Clt+ge
goappágijdagáge	goabbák+Pron+Indef+Pl+Abe+Clt+ge
goappágijdagák	goabbák+Pron+Indef+Pl+Abe+Clt+ge
goappágijdagige	goabbák+Pron+Indef+Pl+Abe+Clt+ge
goappágijdagik	goabbák+Pron+Indef+Pl+Abe+Clt+ge
goappágijdagen	goabbák+Pron+Indef+Pl+Abe+Clt+gen
goappágijdakgen	goabbák+Pron+Indef+Pl+Abe+Clt+gen
goappágijdagágen	goabbák+Pron+Indef+Pl+Abe+Clt+gen
goappágijdagigen	goabbák+Pron+Indef+Pl+Abe+Clt+gen
goappágijdaga	goabbák+Pron+Indef+Pl+Abe+Clt+ga
goappágijdakga	goabbák+Pron+Indef+Pl+Abe+Clt+ga
goappágijdagága	goabbák+Pron+Indef+Pl+Abe+Clt+ga
goappágijdagiga	goabbák+Pron+Indef+Pl+Abe+Clt+ga
juonen	juoga+Pron+Indef+Ess
juonenge	juoga+Pron+Indef+Ess+Clt+ge
juonengen	juoga+Pron+Indef+Ess+Clt+gen
juonenga	juoga+Pron+Indef+Ess+Clt+ga
juoga	juoga+Pron+Indef+Sg+Nom
juogage	juoga+Pron+Indef+Sg+Nom+Clt+ge
juogak	juoga+Pron+Indef+Sg+Nom+Clt+ge
juogagen	juoga+Pron+Indef+Sg+Nom+Clt+gen
juogaga	juoga+Pron+Indef+Sg+Nom+Clt+ga
juoŋga	juoga+Pron+Indef+Sg+Gen
juoŋgage	juoga+Pron+Indef+Sg+Gen+Clt+ge
juoŋgak	juoga+Pron+Indef+Sg+Gen+Clt+ge
juoŋgagen	juoga+Pron+Indef+Sg+Gen+Clt+gen
juoŋgaga	juoga+Pron+Indef+Sg+Gen+Clt+ga
juojddáv	juoga+Pron+Indef+Sg+Acc
juojddá	juoga+Pron+Indef+Sg+Acc
juojddávge	juoga+Pron+Indef+Sg+Acc+Clt+ge
juojddáge	juoga+Pron+Indef+Sg+Acc+Clt+ge
juojddák	juoga+Pron+Indef+Sg+Acc+Clt+ge
juojddávgen	juoga+Pron+Indef+Sg+Acc+Clt+gen
juojddágen	juoga+Pron+Indef+Sg+Acc+Clt+gen
juojddávga	juoga+Pron+Indef+Sg+Acc+Clt+ga
juojddága	juoga+Pron+Indef+Sg+Acc+Clt+ga
juosik	juoga+Pron+Indef+Sg+Ill
juosikge	juoga+Pron+Indef+Sg+Ill+Clt+ge
juosikgen	juoga+Pron+Indef+Sg+Ill+Clt+gen
juosikga	juoga+Pron+Indef+Sg+Ill+Clt+ga
juonná	juoga+Pron+Indef+Sg+Ine
juonne	juoga+Pron+Indef+Sg+Ine
juonnáge	juoga+Pron+Indef+Sg+Ine+Clt+ge
juonnák	juoga+Pron+Indef+Sg+Ine+Clt+ge
juonnege	juoga+Pron+Indef+Sg+Ine+Clt+ge
juonnek	juoga+Pron+Indef+Sg+Ine+Clt+ge
juonnágen	juoga+Pron+Indef+Sg+Ine+Clt+gen
juonnegen	juoga+Pron+Indef+Sg+Ine+Clt+gen
juonnága	juoga+Pron+Indef+Sg+Ine+Clt+ga
juonnega	juoga+Pron+Indef+Sg+Ine+Clt+ga
juosstá	juoga+Pron+Indef+Sg+Ela
juosstáge	juoga+Pron+Indef+Sg+Ela+Clt+ge
juossták	juoga+Pron+Indef+Sg+Ela+Clt+ge
juosstágen	juoga+Pron+Indef+Sg+Ela+Clt+gen
juosstága	juoga+Pron+Indef+Sg+Ela+Clt+ga
juojnak	juoga+Pron+Indef+Sg+Com
juojnakge	juoga+Pron+Indef+Sg+Com+Clt+ge
juojnakgen	juoga+Pron+Indef+Sg+Com+Clt+gen
juojnakga	juoga+Pron+Indef+Sg+Com+Clt+ga
juoŋgada	juoga+Pron+Indef+Sg+Abe
juoŋgadak	juoga+Pron+Indef+Sg+Abe
juoŋgadagá	juoga+Pron+Indef+Sg+Abe
juoŋgadagi	juoga+Pron+Indef+Sg+Abe
juoŋgadage	juoga+Pron+Indef+Sg+Abe+Clt+ge
juoŋgadak	juoga+Pron+Indef+Sg+Abe+Clt+ge
juoŋgadakge	juoga+Pron+Indef+Sg+Abe+Clt+ge
juoŋgadagáge	juoga+Pron+Indef+Sg+Abe+Clt+ge
juoŋgadagák	juoga+Pron+Indef+Sg+Abe+Clt+ge
juoŋgadagige	juoga+Pron+Indef+Sg+Abe+Clt+ge
juoŋgadagik	juoga+Pron+Indef+Sg+Abe+Clt+ge
juoŋgadagen	juoga+Pron+Indef+Sg+Abe+Clt+gen
juoŋgadakgen	juoga+Pron+Indef+Sg+Abe+Clt+gen
juoŋgadagágen	juoga+Pron+Indef+Sg+Abe+Clt+gen
juoŋgadagigen	juoga+Pron+Indef+Sg+Abe+Clt+gen
juoŋgadaga	juoga+Pron+Indef+Sg+Abe+Clt+ga
juoŋgadakga	juoga+Pron+Indef+Sg+Abe+Clt+ga
juoŋgadagága	juoga+Pron+Indef+Sg+Abe+Clt+ga
juoŋgadagiga	juoga+Pron+Indef+Sg+Abe+Clt+ga
gájk	gájka+Pron+Indef+Attr
gájkka	gájka+Pron+Indef+Attr
gájkin	gájka+Pron+Indef+Attr
gájkkage	gájka+Pron+Indef+Attr+Clt+ge
gájkkak	gájka+Pron+Indef+Attr+Clt+ge
gájkinge	gájka+Pron+Indef+Attr+Clt+ge
gájkkagen	gájka+Pron+Indef+Attr+Clt+gen
gájkingen	gájka+Pron+Indef+Attr+Clt+gen
gájkkaga	gájka+Pron+Indef+Attr+Clt+ga
gájkinga	gájka+Pron+Indef+Attr+Clt+ga
gájkkan	gájka+Pron+Indef+Ess
gájkkange	gájka+Pron+Indef+Ess+Clt+ge
gájkkangen	gájka+Pron+Indef+Ess+Clt+gen
gájkkanga	gájka+Pron+Indef+Ess+Clt+ga
gájkka	gájka+Pron+Indef+Sg+Nom
gájkkage	gájka+Pron+Indef+Sg+Nom+Clt+ge
gájkkak	gájka+Pron+Indef+Sg+Nom+Clt+ge
gájkkagen	gájka+Pron+Indef+Sg+Nom+Clt+gen
gájkkaga	gájka+Pron+Indef+Sg+Nom+Clt+ga
gájka	gájka+Pron+Indef+Sg+Gen
gájkage	gájka+Pron+Indef+Sg+Gen+Clt+ge
gájkak	gájka+Pron+Indef+Sg+Gen+Clt+ge
gájkagen	gájka+Pron+Indef+Sg+Gen+Clt+gen
gájkaga	gájka+Pron+Indef+Sg+Gen+Clt+ga
gájkka	gájka+Pron+Indef+Sg+Acc
gájkav	gájka+Pron+Indef+Sg+Acc
gájkkage	gájka+Pron+Indef+Sg+Acc+Clt+ge
gájkkak	gájka+Pron+Indef+Sg+Acc+Clt+ge
gájkavge	gájka+Pron+Indef+Sg+Acc+Clt+ge
gájkkagen	gájka+Pron+Indef+Sg+Acc+Clt+gen
gájkavgen	gájka+Pron+Indef+Sg+Acc+Clt+gen
gájkkaga	gájka+Pron+Indef+Sg+Acc+Clt+ga
gájkavga	gájka+Pron+Indef+Sg+Acc+Clt+ga
gájkat	gájka+Pron+Indef+Sg+Par
gájkkaj	gájka+Pron+Indef+Sg+Ill
gájkkajge	gájka+Pron+Indef+Sg+Ill+Clt+ge
gájkkajgen	gájka+Pron+Indef+Sg+Ill+Clt+gen
gájkkajga	gájka+Pron+Indef+Sg+Ill+Clt+ga
gájkan	gájka+Pron+Indef+Sg+Ine
gájkange	gájka+Pron+Indef+Sg+Ine+Clt+ge
gájkangen	gájka+Pron+Indef+Sg+Ine+Clt+gen
gájkanga	gájka+Pron+Indef+Sg+Ine+Clt+ga
gájkas	gájka+Pron+Indef+Sg+Ela
gájkasge	gájka+Pron+Indef+Sg+Ela+Clt+ge
gájkasgen	gájka+Pron+Indef+Sg+Ela+Clt+gen
gájkasga	gájka+Pron+Indef+Sg+Ela+Clt+ga
gájkajn	gájka+Pron+Indef+Sg+Com
gájkajnge	gájka+Pron+Indef+Sg+Com+Clt+ge
gájkajngen	gájka+Pron+Indef+Sg+Com+Clt+gen
gájkajnga	gájka+Pron+Indef+Sg+Com+Clt+ga
gájkada	gájka+Pron+Indef+Sg+Abe
gájkadak	gájka+Pron+Indef+Sg+Abe
gájkadagá	gájka+Pron+Indef+Sg+Abe
gájkadagi	gájka+Pron+Indef+Sg+Abe
gájkadage	gájka+Pron+Indef+Sg+Abe+Clt+ge
gájkadak	gájka+Pron+Indef+Sg+Abe+Clt+ge
gájkadakge	gájka+Pron+Indef+Sg+Abe+Clt+ge
gájkadagáge	gájka+Pron+Indef+Sg+Abe+Clt+ge
gájkadagák	gájka+Pron+Indef+Sg+Abe+Clt+ge
gájkadagige	gájka+Pron+Indef+Sg+Abe+Clt+ge
gájkadagik	gájka+Pron+Indef+Sg+Abe+Clt+ge
gájkadagen	gájka+Pron+Indef+Sg+Abe+Clt+gen
gájkadakgen	gájka+Pron+Indef+Sg+Abe+Clt+gen
gájkadagágen	gájka+Pron+Indef+Sg+Abe+Clt+gen
gájkadagigen	gájka+Pron+Indef+Sg+Abe+Clt+gen
gájkadaga	gájka+Pron+Indef+Sg+Abe+Clt+ga
gájkadakga	gájka+Pron+Indef+Sg+Abe+Clt+ga
gájkadagága	gájka+Pron+Indef+Sg+Abe+Clt+ga
gájkadagiga	gájka+Pron+Indef+Sg+Abe+Clt+ga
gájkaj	gájka+Pron+Indef+Pl+Gen
gájkajge	gájka+Pron+Indef+Pl+Gen+Clt+ge
gájkajgen	gájka+Pron+Indef+Pl+Gen+Clt+gen
gájkajga	gájka+Pron+Indef+Pl+Gen+Clt+ga
gájkajt	gájka+Pron+Indef+Pl+Acc
gájkajtge	gájka+Pron+Indef+Pl+Acc+Clt+ge
gájkajtgen	gájka+Pron+Indef+Pl+Acc+Clt+gen
gájkajtga	gájka+Pron+Indef+Pl+Acc+Clt+ga
gájkajda	gájka+Pron+Indef+Pl+Ill
gájkajdage	gájka+Pron+Indef+Pl+Ill+Clt+ge
gájkajdak	gájka+Pron+Indef+Pl+Ill+Clt+ge
gájkajdagen	gájka+Pron+Indef+Pl+Ill+Clt+gen
gájkajdaga	gájka+Pron+Indef+Pl+Ill+Clt+ga
gájkajn	gájka+Pron+Indef+Pl+Ine
gájkajnge	gájka+Pron+Indef+Pl+Ine+Clt+ge
gájkajngen	gájka+Pron+Indef+Pl+Ine+Clt+gen
gájkajnga	gájka+Pron+Indef+Pl+Ine+Clt+ga
gájkajs	gájka+Pron+Indef+Pl+Ela
gájkajsge	gájka+Pron+Indef+Pl+Ela+Clt+ge
gájkajsgen	gájka+Pron+Indef+Pl+Ela+Clt+gen
gájkajsga	gájka+Pron+Indef+Pl+Ela+Clt+ga
gájkajn	gájka+Pron+Indef+Pl+Com
gájkajnge	gájka+Pron+Indef+Pl+Com+Clt+ge
gájkajngen	gájka+Pron+Indef+Pl+Com+Clt+gen
gájkajnga	gájka+Pron+Indef+Pl+Com+Clt+ga
gájkajda	gájka+Pron+Indef+Pl+Abe
gájkajdak	gájka+Pron+Indef+Pl+Abe
gájkajdagá	gájka+Pron+Indef+Pl+Abe
gájkajdagi	gájka+Pron+Indef+Pl+Abe
gájkajdage	gájka+Pron+Indef+Pl+Abe+Clt+ge
gájkajdak	gájka+Pron+Indef+Pl+Abe+Clt+ge
gájkajdakge	gájka+Pron+Indef+Pl+Abe+Clt+ge
gájkajdagáge	gájka+Pron+Indef+Pl+Abe+Clt+ge
gájkajdagák	gájka+Pron+Indef+Pl+Abe+Clt+ge
gájkajdagige	gájka+Pron+Indef+Pl+Abe+Clt+ge
gájkajdagik	gájka+Pron+Indef+Pl+Abe+Clt+ge
gájkajdagen	gájka+Pron+Indef+Pl+Abe+Clt+gen
gájkajdakgen	gájka+Pron+Indef+Pl+Abe+Clt+gen
gájkajdagágen	gájka+Pron+Indef+Pl+Abe+Clt+gen
gájkajdagigen	gájka+Pron+Indef+Pl+Abe+Clt+gen
gájkajdaga	gájka+Pron+Indef+Pl+Abe+Clt+ga
gájkajdakga	gájka+Pron+Indef+Pl+Abe+Clt+ga
gájkajdagága	gájka+Pron+Indef+Pl+Abe+Clt+ga
gájkajdagiga	gájka+Pron+Indef+Pl+Abe+Clt+ga
fært	fært+Pron+Indef+Attr
färt	fært+Pron+Indef+Attr
færtta	færtta+Pron+Indef+Attr
färtta	færtta+Pron+Indef+Attr
færttat	færtta+Pron+Indef+Sg+Par
färttat	færtta+Pron+Indef+Sg+Par
goappátjagá	goappátjagá+Pron+Indef+Pl+Nom
goappátjagáge	goappátjagá+Pron+Indef+Pl+Nom+Clt+ge
goappátjagák	goappátjagá+Pron+Indef+Pl+Nom+Clt+ge
goappátjagágen	goappátjagá+Pron+Indef+Pl+Nom+Clt+gen
goappátjagága	goappátjagá+Pron+Indef+Pl+Nom+Clt+ga
goappátjagáj	goappátjagá+Pron+Indef+Pl+Gen
goappátjagájge	goappátjagá+Pron+Indef+Pl+Gen+Clt+ge
goappátjagájgen	goappátjagá+Pron+Indef+Pl+Gen+Clt+gen
goappátjagájga	goappátjagá+Pron+Indef+Pl+Gen+Clt+ga
goappátjagájt	goappátjagá+Pron+Indef+Pl+Acc
goappátjagájtge	goappátjagá+Pron+Indef+Pl+Acc+Clt+ge
goappátjagájtgen	goappátjagá+Pron+Indef+Pl+Acc+Clt+gen
goappátjagájtga	goappátjagá+Pron+Indef+Pl+Acc+Clt+ga
goappátjagájda	goappátjagá+Pron+Indef+Pl+Ill
goappátjagájdage	goappátjagá+Pron+Indef+Pl+Ill+Clt+ge
goappátjagájdak	goappátjagá+Pron+Indef+Pl+Ill+Clt+ge
goappátjagájdagen	goappátjagá+Pron+Indef+Pl+Ill+Clt+gen
goappátjagájdaga	goappátjagá+Pron+Indef+Pl+Ill+Clt+ga
goappátjagájn	goappátjagá+Pron+Indef+Pl+Ine
goappátjagájnge	goappátjagá+Pron+Indef+Pl+Ine+Clt+ge
goappátjagájngen	goappátjagá+Pron+Indef+Pl+Ine+Clt+gen
goappátjagájnga	goappátjagá+Pron+Indef+Pl+Ine+Clt+ga
goappátjagájs	goappátjagá+Pron+Indef+Pl+Ela
goappátjagájsge	goappátjagá+Pron+Indef+Pl+Ela+Clt+ge
goappátjagájsgen	goappátjagá+Pron+Indef+Pl+Ela+Clt+gen
goappátjagájsga	goappátjagá+Pron+Indef+Pl+Ela+Clt+ga
goappátjagáj	goappátjagá+Pron+Indef+Pl+Com
goappátjagájge	goappátjagá+Pron+Indef+Pl+Com+Clt+ge
goappátjagájgen	goappátjagá+Pron+Indef+Pl+Com+Clt+gen
goappátjagájga	goappátjagá+Pron+Indef+Pl+Com+Clt+ga
goappátjagájda	goappátjagá+Pron+Indef+Pl+Abe
goappátjagájdak	goappátjagá+Pron+Indef+Pl+Abe
goappátjagájdagá	goappátjagá+Pron+Indef+Pl+Abe
goappátjagájdagi	goappátjagá+Pron+Indef+Pl+Abe
goappátjagájdage	goappátjagá+Pron+Indef+Pl+Abe+Clt+ge
goappátjagájdak	goappátjagá+Pron+Indef+Pl+Abe+Clt+ge
goappátjagájdakge	goappátjagá+Pron+Indef+Pl+Abe+Clt+ge
goappátjagájdagáge	goappátjagá+Pron+Indef+Pl+Abe+Clt+ge
goappátjagájdagák	goappátjagá+Pron+Indef+Pl+Abe+Clt+ge
goappátjagájdagige	goappátjagá+Pron+Indef+Pl+Abe+Clt+ge
goappátjagájdagik	goappátjagá+Pron+Indef+Pl+Abe+Clt+ge
goappátjagájdagen	goappátjagá+Pron+Indef+Pl+Abe+Clt+gen
goappátjagájdakgen	goappátjagá+Pron+Indef+Pl+Abe+Clt+gen
goappátjagájdagágen	goappátjagá+Pron+Indef+Pl+Abe+Clt+gen
goappátjagájdagigen	goappátjagá+Pron+Indef+Pl+Abe+Clt+gen
goappátjagájdaga	goappátjagá+Pron+Indef+Pl+Abe+Clt+ga
goappátjagájdakga	goappátjagá+Pron+Indef+Pl+Abe+Clt+ga
goappátjagájdagága	goappátjagá+Pron+Indef+Pl+Abe+Clt+ga
goappátjagájdagiga	goappátjagá+Pron+Indef+Pl+Abe+Clt+ga
edna	ednak+Pron+Indef+Attr
ednage	ednak+Pron+Indef+Attr+Clt+ge
ednak	ednak+Pron+Indef+Attr+Clt+ge
ednagen	ednak+Pron+Indef+Attr+Clt+gen
ednaga	ednak+Pron+Indef+Attr+Clt+ga
ednak	ednak+Pron+Indef+Sg+Nom
ednakge	ednak+Pron+Indef+Sg+Nom+Clt+ge
ednakgen	ednak+Pron+Indef+Sg+Nom+Clt+gen
ednakga	ednak+Pron+Indef+Sg+Nom+Clt+ga
ednaga	ednak+Pron+Indef+Sg+Gen
ednagage	ednak+Pron+Indef+Sg+Gen+Clt+ge
ednagak	ednak+Pron+Indef+Sg+Gen+Clt+ge
ednagagen	ednak+Pron+Indef+Sg+Gen+Clt+gen
ednagaga	ednak+Pron+Indef+Sg+Gen+Clt+ga
ednagav	ednak+Pron+Indef+Sg+Acc
ednagavge	ednak+Pron+Indef+Sg+Acc+Clt+ge
ednagavgen	ednak+Pron+Indef+Sg+Acc+Clt+gen
ednagavga	ednak+Pron+Indef+Sg+Acc+Clt+ga
ednagij	ednak+Pron+Indef+Sg+Ill
ednagijge	ednak+Pron+Indef+Sg+Ill+Clt+ge
ednagijgen	ednak+Pron+Indef+Sg+Ill+Clt+gen
ednagijga	ednak+Pron+Indef+Sg+Ill+Clt+ga
ednagin	ednak+Pron+Indef+Sg+Ine
ednaginge	ednak+Pron+Indef+Sg+Ine+Clt+ge
ednagingen	ednak+Pron+Indef+Sg+Ine+Clt+gen
ednaginga	ednak+Pron+Indef+Sg+Ine+Clt+ga
ednagis	ednak+Pron+Indef+Sg+Ela
ednagisge	ednak+Pron+Indef+Sg+Ela+Clt+ge
ednagisgen	ednak+Pron+Indef+Sg+Ela+Clt+gen
ednagisga	ednak+Pron+Indef+Sg+Ela+Clt+ga
ednagijn	ednak+Pron+Indef+Sg+Com
ednagijnge	ednak+Pron+Indef+Sg+Com+Clt+ge
ednagijngen	ednak+Pron+Indef+Sg+Com+Clt+gen
ednagijnga	ednak+Pron+Indef+Sg+Com+Clt+ga
ednagada	ednak+Pron+Indef+Sg+Abe
ednagadak	ednak+Pron+Indef+Sg+Abe
ednagadagá	ednak+Pron+Indef+Sg+Abe
ednagadagi	ednak+Pron+Indef+Sg+Abe
ednagadage	ednak+Pron+Indef+Sg+Abe+Clt+ge
ednagadak	ednak+Pron+Indef+Sg+Abe+Clt+ge
ednagadakge	ednak+Pron+Indef+Sg+Abe+Clt+ge
ednagadagáge	ednak+Pron+Indef+Sg+Abe+Clt+ge
ednagadagák	ednak+Pron+Indef+Sg+Abe+Clt+ge
ednagadagige	ednak+Pron+Indef+Sg+Abe+Clt+ge
ednagadagik	ednak+Pron+Indef+Sg+Abe+Clt+ge
ednagadagen	ednak+Pron+Indef+Sg+Abe+Clt+gen
ednagadakgen	ednak+Pron+Indef+Sg+Abe+Clt+gen
ednagadagágen	ednak+Pron+Indef+Sg+Abe+Clt+gen
ednagadagigen	ednak+Pron+Indef+Sg+Abe+Clt+gen
ednagadaga	ednak+Pron+Indef+Sg+Abe+Clt+ga
ednagadakga	ednak+Pron+Indef+Sg+Abe+Clt+ga
ednagadagága	ednak+Pron+Indef+Sg+Abe+Clt+ga
ednagadagiga	ednak+Pron+Indef+Sg+Abe+Clt+ga
ednagij	ednak+Pron+Indef+Pl+Gen
ednagijge	ednak+Pron+Indef+Pl+Gen+Clt+ge
ednagijgen	ednak+Pron+Indef+Pl+Gen+Clt+gen
ednagijga	ednak+Pron+Indef+Pl+Gen+Clt+ga
ednagijt	ednak+Pron+Indef+Pl+Acc
ednagijtge	ednak+Pron+Indef+Pl+Acc+Clt+ge
ednagijtgen	ednak+Pron+Indef+Pl+Acc+Clt+gen
ednagijtga	ednak+Pron+Indef+Pl+Acc+Clt+ga
ednagijda	ednak+Pron+Indef+Pl+Ill
ednagijdage	ednak+Pron+Indef+Pl+Ill+Clt+ge
ednagijdak	ednak+Pron+Indef+Pl+Ill+Clt+ge
ednagijdagen	ednak+Pron+Indef+Pl+Ill+Clt+gen
ednagijdaga	ednak+Pron+Indef+Pl+Ill+Clt+ga
ednagijn	ednak+Pron+Indef+Pl+Ine
ednagijnge	ednak+Pron+Indef+Pl+Ine+Clt+ge
ednagijngen	ednak+Pron+Indef+Pl+Ine+Clt+gen
ednagijnga	ednak+Pron+Indef+Pl+Ine+Clt+ga
ednagijs	ednak+Pron+Indef+Pl+Ela
ednagijsge	ednak+Pron+Indef+Pl+Ela+Clt+ge
ednagijsgen	ednak+Pron+Indef+Pl+Ela+Clt+gen
ednagijsga	ednak+Pron+Indef+Pl+Ela+Clt+ga
ednagij	ednak+Pron+Indef+Pl+Com
ednagijge	ednak+Pron+Indef+Pl+Com+Clt+ge
ednagijgen	ednak+Pron+Indef+Pl+Com+Clt+gen
ednagijga	ednak+Pron+Indef+Pl+Com+Clt+ga
ednagijda	ednak+Pron+Indef+Pl+Abe
ednagijdak	ednak+Pron+Indef+Pl+Abe
ednagijdagá	ednak+Pron+Indef+Pl+Abe
ednagijdagi	ednak+Pron+Indef+Pl+Abe
ednagijdage	ednak+Pron+Indef+Pl+Abe+Clt+ge
ednagijdak	ednak+Pron+Indef+Pl+Abe+Clt+ge
ednagijdakge	ednak+Pron+Indef+Pl+Abe+Clt+ge
ednagijdagáge	ednak+Pron+Indef+Pl+Abe+Clt+ge
ednagijdagák	ednak+Pron+Indef+Pl+Abe+Clt+ge
ednagijdagige	ednak+Pron+Indef+Pl+Abe+Clt+ge
ednagijdagik	ednak+Pron+Indef+Pl+Abe+Clt+ge
ednagijdagen	ednak+Pron+Indef+Pl+Abe+Clt+gen
ednagijdakgen	ednak+Pron+Indef+Pl+Abe+Clt+gen
ednagijdagágen	ednak+Pron+Indef+Pl+Abe+Clt+gen
ednagijdagigen	ednak+Pron+Indef+Pl+Abe+Clt+gen
ednagijdaga	ednak+Pron+Indef+Pl+Abe+Clt+ga
ednagijdakga	ednak+Pron+Indef+Pl+Abe+Clt+ga
ednagijdagága	ednak+Pron+Indef+Pl+Abe+Clt+ga
ednagijdagiga	ednak+Pron+Indef+Pl+Abe+Clt+ga
ienebudtjan	ienebusj+Pron+Indef+Ess
ienebudtjange	ienebusj+Pron+Indef+Ess+Clt+ge
ienebudtjangen	ienebusj+Pron+Indef+Ess+Clt+gen
ienebudtjanga	ienebusj+Pron+Indef+Ess+Clt+ga
ienebusj	ienebusj+Pron+Indef+Sg+Nom
ienebusjge	ienebusj+Pron+Indef+Sg+Nom+Clt+ge
ienebusjgen	ienebusj+Pron+Indef+Sg+Nom+Clt+gen
ienebusjga	ienebusj+Pron+Indef+Sg+Nom+Clt+ga
ienebuttja	ienebusj+Pron+Indef+Sg+Gen
ienebuttjage	ienebusj+Pron+Indef+Sg+Gen+Clt+ge
ienebuttjak	ienebusj+Pron+Indef+Sg+Gen+Clt+ge
ienebuttjagen	ienebusj+Pron+Indef+Sg+Gen+Clt+gen
ienebuttjaga	ienebusj+Pron+Indef+Sg+Gen+Clt+ga
ienebuttjav	ienebusj+Pron+Indef+Sg+Acc
ienebuttjavge	ienebusj+Pron+Indef+Sg+Acc+Clt+ge
ienebuttjavgen	ienebusj+Pron+Indef+Sg+Acc+Clt+gen
ienebuttjavga	ienebusj+Pron+Indef+Sg+Acc+Clt+ga
ienebudtjaj	ienebusj+Pron+Indef+Sg+Ill
ienebudtjajge	ienebusj+Pron+Indef+Sg+Ill+Clt+ge
ienebudtjajgen	ienebusj+Pron+Indef+Sg+Ill+Clt+gen
ienebudtjajga	ienebusj+Pron+Indef+Sg+Ill+Clt+ga
ienebuttjan	ienebusj+Pron+Indef+Sg+Ine
ienebuttjange	ienebusj+Pron+Indef+Sg+Ine+Clt+ge
ienebuttjangen	ienebusj+Pron+Indef+Sg+Ine+Clt+gen
ienebuttjanga	ienebusj+Pron+Indef+Sg+Ine+Clt+ga
ienebuttjas	ienebusj+Pron+Indef+Sg+Ela
ienebuttjasge	ienebusj+Pron+Indef+Sg+Ela+Clt+ge
ienebuttjasgen	ienebusj+Pron+Indef+Sg+Ela+Clt+gen
ienebuttjasga	ienebusj+Pron+Indef+Sg+Ela+Clt+ga
ienebuttjajn	ienebusj+Pron+Indef+Sg+Com
ienebuttjajnge	ienebusj+Pron+Indef+Sg+Com+Clt+ge
ienebuttjajngen	ienebusj+Pron+Indef+Sg+Com+Clt+gen
ienebuttjajnga	ienebusj+Pron+Indef+Sg+Com+Clt+ga
ienebuttjada	ienebusj+Pron+Indef+Sg+Abe
ienebuttjadak	ienebusj+Pron+Indef+Sg+Abe
ienebuttjadagá	ienebusj+Pron+Indef+Sg+Abe
ienebuttjadagi	ienebusj+Pron+Indef+Sg+Abe
ienebuttjadage	ienebusj+Pron+Indef+Sg+Abe+Clt+ge
ienebuttjadak	ienebusj+Pron+Indef+Sg+Abe+Clt+ge
ienebuttjadakge	ienebusj+Pron+Indef+Sg+Abe+Clt+ge
ienebuttjadagáge	ienebusj+Pron+Indef+Sg+Abe+Clt+ge
ienebuttjadagák	ienebusj+Pron+Indef+Sg+Abe+Clt+ge
ienebuttjadagige	ienebusj+Pron+Indef+Sg+Abe+Clt+ge
ienebuttjadagik	ienebusj+Pron+Indef+Sg+Abe+Clt+ge
ienebuttjadagen	ienebusj+Pron+Indef+Sg+Abe+Clt+gen
ienebuttjadakgen	ienebusj+Pron+Indef+Sg+Abe+Clt+gen
ienebuttjadagágen	ienebusj+Pron+Indef+Sg+Abe+Clt+gen
ienebuttjadagigen	ienebusj+Pron+Indef+Sg+Abe+Clt+gen
ienebuttjadaga	ienebusj+Pron+Indef+Sg+Abe+Clt+ga
ienebuttjadakga	ienebusj+Pron+Indef+Sg+Abe+Clt+ga
ienebuttjadagága	ienebusj+Pron+Indef+Sg+Abe+Clt+ga
ienebuttjadagiga	ienebusj+Pron+Indef+Sg+Abe+Clt+ga
ienebuttja	ienebusj+Pron+Indef+Pl+Nom
ienebuttjage	ienebusj+Pron+Indef+Pl+Nom+Clt+ge
ienebuttjak	ienebusj+Pron+Indef+Pl+Nom+Clt+ge
ienebuttjagen	ienebusj+Pron+Indef+Pl+Nom+Clt+gen
ienebuttjaga	ienebusj+Pron+Indef+Pl+Nom+Clt+ga
ienebuttjaj	ienebusj+Pron+Indef+Pl+Gen
ienebuttjajge	ienebusj+Pron+Indef+Pl+Gen+Clt+ge
ienebuttjajgen	ienebusj+Pron+Indef+Pl+Gen+Clt+gen
ienebuttjajga	ienebusj+Pron+Indef+Pl+Gen+Clt+ga
ienebuttjajt	ienebusj+Pron+Indef+Pl+Acc
ienebuttjajtge	ienebusj+Pron+Indef+Pl+Acc+Clt+ge
ienebuttjajtgen	ienebusj+Pron+Indef+Pl+Acc+Clt+gen
ienebuttjajtga	ienebusj+Pron+Indef+Pl+Acc+Clt+ga
ienebuttjajda	ienebusj+Pron+Indef+Pl+Ill
ienebuttjajdage	ienebusj+Pron+Indef+Pl+Ill+Clt+ge
ienebuttjajdak	ienebusj+Pron+Indef+Pl+Ill+Clt+ge
ienebuttjajdagen	ienebusj+Pron+Indef+Pl+Ill+Clt+gen
ienebuttjajdaga	ienebusj+Pron+Indef+Pl+Ill+Clt+ga
ienebuttjajn	ienebusj+Pron+Indef+Pl+Ine
ienebuttjajnge	ienebusj+Pron+Indef+Pl+Ine+Clt+ge
ienebuttjajngen	ienebusj+Pron+Indef+Pl+Ine+Clt+gen
ienebuttjajnga	ienebusj+Pron+Indef+Pl+Ine+Clt+ga
ienebuttjajs	ienebusj+Pron+Indef+Pl+Ela
ienebuttjajsge	ienebusj+Pron+Indef+Pl+Ela+Clt+ge
ienebuttjajsgen	ienebusj+Pron+Indef+Pl+Ela+Clt+gen
ienebuttjajsga	ienebusj+Pron+Indef+Pl+Ela+Clt+ga
ienebuttjaj	ienebusj+Pron+Indef+Pl+Com
ienebuttjajge	ienebusj+Pron+Indef+Pl+Com+Clt+ge
ienebuttjajgen	ienebusj+Pron+Indef+Pl+Com+Clt+gen
ienebuttjajga	ienebusj+Pron+Indef+Pl+Com+Clt+ga
ienebuttjajda	ienebusj+Pron+Indef+Pl+Abe
ienebuttjajdak	ienebusj+Pron+Indef+Pl+Abe
ienebuttjajdagá	ienebusj+Pron+Indef+Pl+Abe
ienebuttjajdagi	ienebusj+Pron+Indef+Pl+Abe
ienebuttjajdage	ienebusj+Pron+Indef+Pl+Abe+Clt+ge
ienebuttjajdak	ienebusj+Pron+Indef+Pl+Abe+Clt+ge
ienebuttjajdakge	ienebusj+Pron+Indef+Pl+Abe+Clt+ge
ienebuttjajdagáge	ienebusj+Pron+Indef+Pl+Abe+Clt+ge
ienebuttjajdagák	ienebusj+Pron+Indef+Pl+Abe+Clt+ge
ienebuttjajdagige	ienebusj+Pron+Indef+Pl+Abe+Clt+ge
ienebuttjajdagik	ienebusj+Pron+Indef+Pl+Abe+Clt+ge
ienebuttjajdagen	ienebusj+Pron+Indef+Pl+Abe+Clt+gen
ienebuttjajdakgen	ienebusj+Pron+Indef+Pl+Abe+Clt+gen
ienebuttjajdagágen	ienebusj+Pron+Indef+Pl+Abe+Clt+gen
ienebuttjajdagigen	ienebusj+Pron+Indef+Pl+Abe+Clt+gen
ienebuttjajdaga	ienebusj+Pron+Indef+Pl+Abe+Clt+ga
ienebuttjajdakga	ienebusj+Pron+Indef+Pl+Abe+Clt+ga
ienebuttjajdagága	ienebusj+Pron+Indef+Pl+Abe+Clt+ga
ienebuttjajdagiga	ienebusj+Pron+Indef+Pl+Abe+Clt+ga
ienemussan	ienemus+Pron+Indef+Ess
ienemussange	ienemus+Pron+Indef+Ess+Clt+ge
ienemussangen	ienemus+Pron+Indef+Ess+Clt+gen
ienemussanga	ienemus+Pron+Indef+Ess+Clt+ga
ienemus	ienemus+Pron+Indef+Sg+Nom
ienemusge	ienemus+Pron+Indef+Sg+Nom+Clt+ge
ienemusgen	ienemus+Pron+Indef+Sg+Nom+Clt+gen
ienemusga	ienemus+Pron+Indef+Sg+Nom+Clt+ga
ienemusá	ienemus+Pron+Indef+Sg+Gen
ienemuságe	ienemus+Pron+Indef+Sg+Gen+Clt+ge
ienemusák	ienemus+Pron+Indef+Sg+Gen+Clt+ge
ienemuságen	ienemus+Pron+Indef+Sg+Gen+Clt+gen
ienemusága	ienemus+Pron+Indef+Sg+Gen+Clt+ga
ienemusáv	ienemus+Pron+Indef+Sg+Acc
ienemusávge	ienemus+Pron+Indef+Sg+Acc+Clt+ge
ienemusávgen	ienemus+Pron+Indef+Sg+Acc+Clt+gen
ienemusávga	ienemus+Pron+Indef+Sg+Acc+Clt+ga
ienemussaj	ienemus+Pron+Indef+Sg+Ill
ienemussajge	ienemus+Pron+Indef+Sg+Ill+Clt+ge
ienemussajgen	ienemus+Pron+Indef+Sg+Ill+Clt+gen
ienemussajga	ienemus+Pron+Indef+Sg+Ill+Clt+ga
ienemusán	ienemus+Pron+Indef+Sg+Ine
ienemusánge	ienemus+Pron+Indef+Sg+Ine+Clt+ge
ienemusángen	ienemus+Pron+Indef+Sg+Ine+Clt+gen
ienemusánga	ienemus+Pron+Indef+Sg+Ine+Clt+ga
ienemusás	ienemus+Pron+Indef+Sg+Ela
ienemusásge	ienemus+Pron+Indef+Sg+Ela+Clt+ge
ienemusásgen	ienemus+Pron+Indef+Sg+Ela+Clt+gen
ienemusásga	ienemus+Pron+Indef+Sg+Ela+Clt+ga
ienemusájn	ienemus+Pron+Indef+Sg+Com
ienemusájnge	ienemus+Pron+Indef+Sg+Com+Clt+ge
ienemusájngen	ienemus+Pron+Indef+Sg+Com+Clt+gen
ienemusájnga	ienemus+Pron+Indef+Sg+Com+Clt+ga
ienemusáda	ienemus+Pron+Indef+Sg+Abe
ienemusádak	ienemus+Pron+Indef+Sg+Abe
ienemusádagá	ienemus+Pron+Indef+Sg+Abe
ienemusádagi	ienemus+Pron+Indef+Sg+Abe
ienemusádage	ienemus+Pron+Indef+Sg+Abe+Clt+ge
ienemusádak	ienemus+Pron+Indef+Sg+Abe+Clt+ge
ienemusádakge	ienemus+Pron+Indef+Sg+Abe+Clt+ge
ienemusádagáge	ienemus+Pron+Indef+Sg+Abe+Clt+ge
ienemusádagák	ienemus+Pron+Indef+Sg+Abe+Clt+ge
ienemusádagige	ienemus+Pron+Indef+Sg+Abe+Clt+ge
ienemusádagik	ienemus+Pron+Indef+Sg+Abe+Clt+ge
ienemusádagen	ienemus+Pron+Indef+Sg+Abe+Clt+gen
ienemusádakgen	ienemus+Pron+Indef+Sg+Abe+Clt+gen
ienemusádagágen	ienemus+Pron+Indef+Sg+Abe+Clt+gen
ienemusádagigen	ienemus+Pron+Indef+Sg+Abe+Clt+gen
ienemusádaga	ienemus+Pron+Indef+Sg+Abe+Clt+ga
ienemusádakga	ienemus+Pron+Indef+Sg+Abe+Clt+ga
ienemusádagága	ienemus+Pron+Indef+Sg+Abe+Clt+ga
ienemusádagiga	ienemus+Pron+Indef+Sg+Abe+Clt+ga
ienemusá	ienemus+Pron+Indef+Pl+Nom
ienemuságe	ienemus+Pron+Indef+Pl+Nom+Clt+ge
ienemusák	ienemus+Pron+Indef+Pl+Nom+Clt+ge
ienemuságen	ienemus+Pron+Indef+Pl+Nom+Clt+gen
ienemusága	ienemus+Pron+Indef+Pl+Nom+Clt+ga
ienemusáj	ienemus+Pron+Indef+Pl+Gen
ienemusájge	ienemus+Pron+Indef+Pl+Gen+Clt+ge
ienemusájgen	ienemus+Pron+Indef+Pl+Gen+Clt+gen
ienemusájga	ienemus+Pron+Indef+Pl+Gen+Clt+ga
ienemusájt	ienemus+Pron+Indef+Pl+Acc
ienemusájtge	ienemus+Pron+Indef+Pl+Acc+Clt+ge
ienemusájtgen	ienemus+Pron+Indef+Pl+Acc+Clt+gen
ienemusájtga	ienemus+Pron+Indef+Pl+Acc+Clt+ga
ienemusájda	ienemus+Pron+Indef+Pl+Ill
ienemusájdage	ienemus+Pron+Indef+Pl+Ill+Clt+ge
ienemusájdak	ienemus+Pron+Indef+Pl+Ill+Clt+ge
ienemusájdagen	ienemus+Pron+Indef+Pl+Ill+Clt+gen
ienemusájdaga	ienemus+Pron+Indef+Pl+Ill+Clt+ga
ienemusájn	ienemus+Pron+Indef+Pl+Ine
ienemusájnge	ienemus+Pron+Indef+Pl+Ine+Clt+ge
ienemusájngen	ienemus+Pron+Indef+Pl+Ine+Clt+gen
ienemusájnga	ienemus+Pron+Indef+Pl+Ine+Clt+ga
ienemusájs	ienemus+Pron+Indef+Pl+Ela
ienemusájsge	ienemus+Pron+Indef+Pl+Ela+Clt+ge
ienemusájsgen	ienemus+Pron+Indef+Pl+Ela+Clt+gen
ienemusájsga	ienemus+Pron+Indef+Pl+Ela+Clt+ga
ienemusáj	ienemus+Pron+Indef+Pl+Com
ienemusájge	ienemus+Pron+Indef+Pl+Com+Clt+ge
ienemusájgen	ienemus+Pron+Indef+Pl+Com+Clt+gen
ienemusájga	ienemus+Pron+Indef+Pl+Com+Clt+ga
ienemusájda	ienemus+Pron+Indef+Pl+Abe
ienemusájdak	ienemus+Pron+Indef+Pl+Abe
ienemusájdagá	ienemus+Pron+Indef+Pl+Abe
ienemusájdagi	ienemus+Pron+Indef+Pl+Abe
ienemusájdage	ienemus+Pron+Indef+Pl+Abe+Clt+ge
ienemusájdak	ienemus+Pron+Indef+Pl+Abe+Clt+ge
ienemusájdakge	ienemus+Pron+Indef+Pl+Abe+Clt+ge
ienemusájdagáge	ienemus+Pron+Indef+Pl+Abe+Clt+ge
ienemusájdagák	ienemus+Pron+Indef+Pl+Abe+Clt+ge
ienemusájdagige	ienemus+Pron+Indef+Pl+Abe+Clt+ge
ienemusájdagik	ienemus+Pron+Indef+Pl+Abe+Clt+ge
ienemusájdagen	ienemus+Pron+Indef+Pl+Abe+Clt+gen
ienemusájdakgen	ienemus+Pron+Indef+Pl+Abe+Clt+gen
ienemusájdagágen	ienemus+Pron+Indef+Pl+Abe+Clt+gen
ienemusájdagigen	ienemus+Pron+Indef+Pl+Abe+Clt+gen
ienemusájdaga	ienemus+Pron+Indef+Pl+Abe+Clt+ga
ienemusájdakga	ienemus+Pron+Indef+Pl+Abe+Clt+ga
ienemusájdagága	ienemus+Pron+Indef+Pl+Abe+Clt+ga
ienemusájdagiga	ienemus+Pron+Indef+Pl+Abe+Clt+ga
enamussan	enamus+Pron+Indef+Ess
enamussange	enamus+Pron+Indef+Ess+Clt+ge
enamussangen	enamus+Pron+Indef+Ess+Clt+gen
enamussanga	enamus+Pron+Indef+Ess+Clt+ga
enamus	enamus+Pron+Indef+Sg+Nom
enamusge	enamus+Pron+Indef+Sg+Nom+Clt+ge
enamusgen	enamus+Pron+Indef+Sg+Nom+Clt+gen
enamusga	enamus+Pron+Indef+Sg+Nom+Clt+ga
enamusá	enamus+Pron+Indef+Sg+Gen
enamuságe	enamus+Pron+Indef+Sg+Gen+Clt+ge
enamusák	enamus+Pron+Indef+Sg+Gen+Clt+ge
enamuságen	enamus+Pron+Indef+Sg+Gen+Clt+gen
enamusága	enamus+Pron+Indef+Sg+Gen+Clt+ga
enamusáv	enamus+Pron+Indef+Sg+Acc
enamusávge	enamus+Pron+Indef+Sg+Acc+Clt+ge
enamusávgen	enamus+Pron+Indef+Sg+Acc+Clt+gen
enamusávga	enamus+Pron+Indef+Sg+Acc+Clt+ga
enamussaj	enamus+Pron+Indef+Sg+Ill
enamussajge	enamus+Pron+Indef+Sg+Ill+Clt+ge
enamussajgen	enamus+Pron+Indef+Sg+Ill+Clt+gen
enamussajga	enamus+Pron+Indef+Sg+Ill+Clt+ga
enamusán	enamus+Pron+Indef+Sg+Ine
enamusánge	enamus+Pron+Indef+Sg+Ine+Clt+ge
enamusángen	enamus+Pron+Indef+Sg+Ine+Clt+gen
enamusánga	enamus+Pron+Indef+Sg+Ine+Clt+ga
enamusás	enamus+Pron+Indef+Sg+Ela
enamusásge	enamus+Pron+Indef+Sg+Ela+Clt+ge
enamusásgen	enamus+Pron+Indef+Sg+Ela+Clt+gen
enamusásga	enamus+Pron+Indef+Sg+Ela+Clt+ga
enamusájn	enamus+Pron+Indef+Sg+Com
enamusájnge	enamus+Pron+Indef+Sg+Com+Clt+ge
enamusájngen	enamus+Pron+Indef+Sg+Com+Clt+gen
enamusájnga	enamus+Pron+Indef+Sg+Com+Clt+ga
enamusáda	enamus+Pron+Indef+Sg+Abe
enamusádak	enamus+Pron+Indef+Sg+Abe
enamusádagá	enamus+Pron+Indef+Sg+Abe
enamusádagi	enamus+Pron+Indef+Sg+Abe
enamusádage	enamus+Pron+Indef+Sg+Abe+Clt+ge
enamusádak	enamus+Pron+Indef+Sg+Abe+Clt+ge
enamusádakge	enamus+Pron+Indef+Sg+Abe+Clt+ge
enamusádagáge	enamus+Pron+Indef+Sg+Abe+Clt+ge
enamusádagák	enamus+Pron+Indef+Sg+Abe+Clt+ge
enamusádagige	enamus+Pron+Indef+Sg+Abe+Clt+ge
enamusádagik	enamus+Pron+Indef+Sg+Abe+Clt+ge
enamusádagen	enamus+Pron+Indef+Sg+Abe+Clt+gen
enamusádakgen	enamus+Pron+Indef+Sg+Abe+Clt+gen
enamusádagágen	enamus+Pron+Indef+Sg+Abe+Clt+gen
enamusádagigen	enamus+Pron+Indef+Sg+Abe+Clt+gen
enamusádaga	enamus+Pron+Indef+Sg+Abe+Clt+ga
enamusádakga	enamus+Pron+Indef+Sg+Abe+Clt+ga
enamusádagága	enamus+Pron+Indef+Sg+Abe+Clt+ga
enamusádagiga	enamus+Pron+Indef+Sg+Abe+Clt+ga
enamusá	enamus+Pron+Indef+Pl+Nom
enamuságe	enamus+Pron+Indef+Pl+Nom+Clt+ge
enamusák	enamus+Pron+Indef+Pl+Nom+Clt+ge
enamuságen	enamus+Pron+Indef+Pl+Nom+Clt+gen
enamusága	enamus+Pron+Indef+Pl+Nom+Clt+ga
enamusáj	enamus+Pron+Indef+Pl+Gen
enamusájge	enamus+Pron+Indef+Pl+Gen+Clt+ge
enamusájgen	enamus+Pron+Indef+Pl+Gen+Clt+gen
enamusájga	enamus+Pron+Indef+Pl+Gen+Clt+ga
enamusájt	enamus+Pron+Indef+Pl+Acc
enamusájtge	enamus+Pron+Indef+Pl+Acc+Clt+ge
enamusájtgen	enamus+Pron+Indef+Pl+Acc+Clt+gen
enamusájtga	enamus+Pron+Indef+Pl+Acc+Clt+ga
enamusájda	enamus+Pron+Indef+Pl+Ill
enamusájdage	enamus+Pron+Indef+Pl+Ill+Clt+ge
enamusájdak	enamus+Pron+Indef+Pl+Ill+Clt+ge
enamusájdagen	enamus+Pron+Indef+Pl+Ill+Clt+gen
enamusájdaga	enamus+Pron+Indef+Pl+Ill+Clt+ga
enamusájn	enamus+Pron+Indef+Pl+Ine
enamusájnge	enamus+Pron+Indef+Pl+Ine+Clt+ge
enamusájngen	enamus+Pron+Indef+Pl+Ine+Clt+gen
enamusájnga	enamus+Pron+Indef+Pl+Ine+Clt+ga
enamusájs	enamus+Pron+Indef+Pl+Ela
enamusájsge	enamus+Pron+Indef+Pl+Ela+Clt+ge
enamusájsgen	enamus+Pron+Indef+Pl+Ela+Clt+gen
enamusájsga	enamus+Pron+Indef+Pl+Ela+Clt+ga
enamusáj	enamus+Pron+Indef+Pl+Com
enamusájge	enamus+Pron+Indef+Pl+Com+Clt+ge
enamusájgen	enamus+Pron+Indef+Pl+Com+Clt+gen
enamusájga	enamus+Pron+Indef+Pl+Com+Clt+ga
enamusájda	enamus+Pron+Indef+Pl+Abe
enamusájdak	enamus+Pron+Indef+Pl+Abe
enamusájdagá	enamus+Pron+Indef+Pl+Abe
enamusájdagi	enamus+Pron+Indef+Pl+Abe
enamusájdage	enamus+Pron+Indef+Pl+Abe+Clt+ge
enamusájdak	enamus+Pron+Indef+Pl+Abe+Clt+ge
enamusájdakge	enamus+Pron+Indef+Pl+Abe+Clt+ge
enamusájdagáge	enamus+Pron+Indef+Pl+Abe+Clt+ge
enamusájdagák	enamus+Pron+Indef+Pl+Abe+Clt+ge
enamusájdagige	enamus+Pron+Indef+Pl+Abe+Clt+ge
enamusájdagik	enamus+Pron+Indef+Pl+Abe+Clt+ge
enamusájdagen	enamus+Pron+Indef+Pl+Abe+Clt+gen
enamusájdakgen	enamus+Pron+Indef+Pl+Abe+Clt+gen
enamusájdagágen	enamus+Pron+Indef+Pl+Abe+Clt+gen
enamusájdagigen	enamus+Pron+Indef+Pl+Abe+Clt+gen
enamusájdaga	enamus+Pron+Indef+Pl+Abe+Clt+ga
enamusájdakga	enamus+Pron+Indef+Pl+Abe+Clt+ga
enamusájdagága	enamus+Pron+Indef+Pl+Abe+Clt+ga
enamusájdagiga	enamus+Pron+Indef+Pl+Abe+Clt+ga
enabun	enap+Pron+Indef+Ess
enabunge	enap+Pron+Indef+Ess+Clt+ge
enabungen	enap+Pron+Indef+Ess+Clt+gen
enabunga	enap+Pron+Indef+Ess+Clt+ga
enap	enap+Pron+Indef+Sg+Nom
enapge	enap+Pron+Indef+Sg+Nom+Clt+ge
enapgen	enap+Pron+Indef+Sg+Nom+Clt+gen
enapga	enap+Pron+Indef+Sg+Nom+Clt+ga
enabu	enap+Pron+Indef+Sg+Gen
enabuge	enap+Pron+Indef+Sg+Gen+Clt+ge
enabuk	enap+Pron+Indef+Sg+Gen+Clt+ge
enabugen	enap+Pron+Indef+Sg+Gen+Clt+gen
enabuga	enap+Pron+Indef+Sg+Gen+Clt+ga
enabuv	enap+Pron+Indef+Sg+Acc
enabuvge	enap+Pron+Indef+Sg+Acc+Clt+ge
enabuvgen	enap+Pron+Indef+Sg+Acc+Clt+gen
enabuvga	enap+Pron+Indef+Sg+Acc+Clt+ga
enabuj	enap+Pron+Indef+Sg+Ill
enabujge	enap+Pron+Indef+Sg+Ill+Clt+ge
enabujgen	enap+Pron+Indef+Sg+Ill+Clt+gen
enabujga	enap+Pron+Indef+Sg+Ill+Clt+ga
enabun	enap+Pron+Indef+Sg+Ine
enabunge	enap+Pron+Indef+Sg+Ine+Clt+ge
enabungen	enap+Pron+Indef+Sg+Ine+Clt+gen
enabunga	enap+Pron+Indef+Sg+Ine+Clt+ga
enabus	enap+Pron+Indef+Sg+Ela
enabusge	enap+Pron+Indef+Sg+Ela+Clt+ge
enabusgen	enap+Pron+Indef+Sg+Ela+Clt+gen
enabusga	enap+Pron+Indef+Sg+Ela+Clt+ga
enabujn	enap+Pron+Indef+Sg+Com
enabujnge	enap+Pron+Indef+Sg+Com+Clt+ge
enabujngen	enap+Pron+Indef+Sg+Com+Clt+gen
enabujnga	enap+Pron+Indef+Sg+Com+Clt+ga
enabuda	enap+Pron+Indef+Sg+Abe
enabudak	enap+Pron+Indef+Sg+Abe
enabudagá	enap+Pron+Indef+Sg+Abe
enabudagi	enap+Pron+Indef+Sg+Abe
enabudage	enap+Pron+Indef+Sg+Abe+Clt+ge
enabudak	enap+Pron+Indef+Sg+Abe+Clt+ge
enabudakge	enap+Pron+Indef+Sg+Abe+Clt+ge
enabudagáge	enap+Pron+Indef+Sg+Abe+Clt+ge
enabudagák	enap+Pron+Indef+Sg+Abe+Clt+ge
enabudagige	enap+Pron+Indef+Sg+Abe+Clt+ge
enabudagik	enap+Pron+Indef+Sg+Abe+Clt+ge
enabudagen	enap+Pron+Indef+Sg+Abe+Clt+gen
enabudakgen	enap+Pron+Indef+Sg+Abe+Clt+gen
enabudagágen	enap+Pron+Indef+Sg+Abe+Clt+gen
enabudagigen	enap+Pron+Indef+Sg+Abe+Clt+gen
enabudaga	enap+Pron+Indef+Sg+Abe+Clt+ga
enabudakga	enap+Pron+Indef+Sg+Abe+Clt+ga
enabudagága	enap+Pron+Indef+Sg+Abe+Clt+ga
enabudagiga	enap+Pron+Indef+Sg+Abe+Clt+ga
enabu	enap+Pron+Indef+Pl+Nom
enabuge	enap+Pron+Indef+Pl+Nom+Clt+ge
enabuk	enap+Pron+Indef+Pl+Nom+Clt+ge
enabugen	enap+Pron+Indef+Pl+Nom+Clt+gen
enabuga	enap+Pron+Indef+Pl+Nom+Clt+ga
enabuj	enap+Pron+Indef+Pl+Gen
enabujge	enap+Pron+Indef+Pl+Gen+Clt+ge
enabujgen	enap+Pron+Indef+Pl+Gen+Clt+gen
enabujga	enap+Pron+Indef+Pl+Gen+Clt+ga
enabujt	enap+Pron+Indef+Pl+Acc
enabujtge	enap+Pron+Indef+Pl+Acc+Clt+ge
enabujtgen	enap+Pron+Indef+Pl+Acc+Clt+gen
enabujtga	enap+Pron+Indef+Pl+Acc+Clt+ga
enabujda	enap+Pron+Indef+Pl+Ill
enabujdage	enap+Pron+Indef+Pl+Ill+Clt+ge
enabujdak	enap+Pron+Indef+Pl+Ill+Clt+ge
enabujdagen	enap+Pron+Indef+Pl+Ill+Clt+gen
enabujdaga	enap+Pron+Indef+Pl+Ill+Clt+ga
enabujn	enap+Pron+Indef+Pl+Ine
enabujnge	enap+Pron+Indef+Pl+Ine+Clt+ge
enabujngen	enap+Pron+Indef+Pl+Ine+Clt+gen
enabujnga	enap+Pron+Indef+Pl+Ine+Clt+ga
enabujs	enap+Pron+Indef+Pl+Ela
enabujsge	enap+Pron+Indef+Pl+Ela+Clt+ge
enabujsgen	enap+Pron+Indef+Pl+Ela+Clt+gen
enabujsga	enap+Pron+Indef+Pl+Ela+Clt+ga
enabuj	enap+Pron+Indef+Pl+Com
enabujge	enap+Pron+Indef+Pl+Com+Clt+ge
enabujgen	enap+Pron+Indef+Pl+Com+Clt+gen
enabujga	enap+Pron+Indef+Pl+Com+Clt+ga
enabujda	enap+Pron+Indef+Pl+Abe
enabujdak	enap+Pron+Indef+Pl+Abe
enabujdagá	enap+Pron+Indef+Pl+Abe
enabujdagi	enap+Pron+Indef+Pl+Abe
enabujdage	enap+Pron+Indef+Pl+Abe+Clt+ge
enabujdak	enap+Pron+Indef+Pl+Abe+Clt+ge
enabujdakge	enap+Pron+Indef+Pl+Abe+Clt+ge
enabujdagáge	enap+Pron+Indef+Pl+Abe+Clt+ge
enabujdagák	enap+Pron+Indef+Pl+Abe+Clt+ge
enabujdagige	enap+Pron+Indef+Pl+Abe+Clt+ge
enabujdagik	enap+Pron+Indef+Pl+Abe+Clt+ge
enabujdagen	enap+Pron+Indef+Pl+Abe+Clt+gen
enabujdakgen	enap+Pron+Indef+Pl+Abe+Clt+gen
enabujdagágen	enap+Pron+Indef+Pl+Abe+Clt+gen
enabujdagigen	enap+Pron+Indef+Pl+Abe+Clt+gen
enabujdaga	enap+Pron+Indef+Pl+Abe+Clt+ga
enabujdakga	enap+Pron+Indef+Pl+Abe+Clt+ga
enabujdagága	enap+Pron+Indef+Pl+Abe+Clt+ga
enabujdagiga	enap+Pron+Indef+Pl+Abe+Clt+ga
ienebun	ienep+Pron+Indef+Ess
ienebunge	ienep+Pron+Indef+Ess+Clt+ge
ienebungen	ienep+Pron+Indef+Ess+Clt+gen
ienebunga	ienep+Pron+Indef+Ess+Clt+ga
ienep	ienep+Pron+Indef+Sg+Nom
ienepge	ienep+Pron+Indef+Sg+Nom+Clt+ge
ienepgen	ienep+Pron+Indef+Sg+Nom+Clt+gen
ienepga	ienep+Pron+Indef+Sg+Nom+Clt+ga
ienebu	ienep+Pron+Indef+Sg+Gen
ienebuge	ienep+Pron+Indef+Sg+Gen+Clt+ge
ienebuk	ienep+Pron+Indef+Sg+Gen+Clt+ge
ienebugen	ienep+Pron+Indef+Sg+Gen+Clt+gen
ienebuga	ienep+Pron+Indef+Sg+Gen+Clt+ga
ienebuv	ienep+Pron+Indef+Sg+Acc
ienebuvge	ienep+Pron+Indef+Sg+Acc+Clt+ge
ienebuvgen	ienep+Pron+Indef+Sg+Acc+Clt+gen
ienebuvga	ienep+Pron+Indef+Sg+Acc+Clt+ga
ienebuj	ienep+Pron+Indef+Sg+Ill
ienebujge	ienep+Pron+Indef+Sg+Ill+Clt+ge
ienebujgen	ienep+Pron+Indef+Sg+Ill+Clt+gen
ienebujga	ienep+Pron+Indef+Sg+Ill+Clt+ga
ienebun	ienep+Pron+Indef+Sg+Ine
ienebunge	ienep+Pron+Indef+Sg+Ine+Clt+ge
ienebungen	ienep+Pron+Indef+Sg+Ine+Clt+gen
ienebunga	ienep+Pron+Indef+Sg+Ine+Clt+ga
ienebus	ienep+Pron+Indef+Sg+Ela
ienebusge	ienep+Pron+Indef+Sg+Ela+Clt+ge
ienebusgen	ienep+Pron+Indef+Sg+Ela+Clt+gen
ienebusga	ienep+Pron+Indef+Sg+Ela+Clt+ga
ienebujn	ienep+Pron+Indef+Sg+Com
ienebujnge	ienep+Pron+Indef+Sg+Com+Clt+ge
ienebujngen	ienep+Pron+Indef+Sg+Com+Clt+gen
ienebujnga	ienep+Pron+Indef+Sg+Com+Clt+ga
ienebuda	ienep+Pron+Indef+Sg+Abe
ienebudak	ienep+Pron+Indef+Sg+Abe
ienebudagá	ienep+Pron+Indef+Sg+Abe
ienebudagi	ienep+Pron+Indef+Sg+Abe
ienebudage	ienep+Pron+Indef+Sg+Abe+Clt+ge
ienebudak	ienep+Pron+Indef+Sg+Abe+Clt+ge
ienebudakge	ienep+Pron+Indef+Sg+Abe+Clt+ge
ienebudagáge	ienep+Pron+Indef+Sg+Abe+Clt+ge
ienebudagák	ienep+Pron+Indef+Sg+Abe+Clt+ge
ienebudagige	ienep+Pron+Indef+Sg+Abe+Clt+ge
ienebudagik	ienep+Pron+Indef+Sg+Abe+Clt+ge
ienebudagen	ienep+Pron+Indef+Sg+Abe+Clt+gen
ienebudakgen	ienep+Pron+Indef+Sg+Abe+Clt+gen
ienebudagágen	ienep+Pron+Indef+Sg+Abe+Clt+gen
ienebudagigen	ienep+Pron+Indef+Sg+Abe+Clt+gen
ienebudaga	ienep+Pron+Indef+Sg+Abe+Clt+ga
ienebudakga	ienep+Pron+Indef+Sg+Abe+Clt+ga
ienebudagága	ienep+Pron+Indef+Sg+Abe+Clt+ga
ienebudagiga	ienep+Pron+Indef+Sg+Abe+Clt+ga
ienebu	ienep+Pron+Indef+Pl+Nom
ienebuge	ienep+Pron+Indef+Pl+Nom+Clt+ge
ienebuk	ienep+Pron+Indef+Pl+Nom+Clt+ge
ienebugen	ienep+Pron+Indef+Pl+Nom+Clt+gen
ienebuga	ienep+Pron+Indef+Pl+Nom+Clt+ga
ienebuj	ienep+Pron+Indef+Pl+Gen
ienebujge	ienep+Pron+Indef+Pl+Gen+Clt+ge
ienebujgen	ienep+Pron+Indef+Pl+Gen+Clt+gen
ienebujga	ienep+Pron+Indef+Pl+Gen+Clt+ga
ienebujt	ienep+Pron+Indef+Pl+Acc
ienebujtge	ienep+Pron+Indef+Pl+Acc+Clt+ge
ienebujtgen	ienep+Pron+Indef+Pl+Acc+Clt+gen
ienebujtga	ienep+Pron+Indef+Pl+Acc+Clt+ga
ienebujda	ienep+Pron+Indef+Pl+Ill
ienebujdage	ienep+Pron+Indef+Pl+Ill+Clt+ge
ienebujdak	ienep+Pron+Indef+Pl+Ill+Clt+ge
ienebujdagen	ienep+Pron+Indef+Pl+Ill+Clt+gen
ienebujdaga	ienep+Pron+Indef+Pl+Ill+Clt+ga
ienebujn	ienep+Pron+Indef+Pl+Ine
ienebujnge	ienep+Pron+Indef+Pl+Ine+Clt+ge
ienebujngen	ienep+Pron+Indef+Pl+Ine+Clt+gen
ienebujnga	ienep+Pron+Indef+Pl+Ine+Clt+ga
ienebujs	ienep+Pron+Indef+Pl+Ela
ienebujsge	ienep+Pron+Indef+Pl+Ela+Clt+ge
ienebujsgen	ienep+Pron+Indef+Pl+Ela+Clt+gen
ienebujsga	ienep+Pron+Indef+Pl+Ela+Clt+ga
ienebuj	ienep+Pron+Indef+Pl+Com
ienebujge	ienep+Pron+Indef+Pl+Com+Clt+ge
ienebujgen	ienep+Pron+Indef+Pl+Com+Clt+gen
ienebujga	ienep+Pron+Indef+Pl+Com+Clt+ga
ienebujda	ienep+Pron+Indef+Pl+Abe
ienebujdak	ienep+Pron+Indef+Pl+Abe
ienebujdagá	ienep+Pron+Indef+Pl+Abe
ienebujdagi	ienep+Pron+Indef+Pl+Abe
ienebujdage	ienep+Pron+Indef+Pl+Abe+Clt+ge
ienebujdak	ienep+Pron+Indef+Pl+Abe+Clt+ge
ienebujdakge	ienep+Pron+Indef+Pl+Abe+Clt+ge
ienebujdagáge	ienep+Pron+Indef+Pl+Abe+Clt+ge
ienebujdagák	ienep+Pron+Indef+Pl+Abe+Clt+ge
ienebujdagige	ienep+Pron+Indef+Pl+Abe+Clt+ge
ienebujdagik	ienep+Pron+Indef+Pl+Abe+Clt+ge
ienebujdagen	ienep+Pron+Indef+Pl+Abe+Clt+gen
ienebujdakgen	ienep+Pron+Indef+Pl+Abe+Clt+gen
ienebujdagágen	ienep+Pron+Indef+Pl+Abe+Clt+gen
ienebujdagigen	ienep+Pron+Indef+Pl+Abe+Clt+gen
ienebujdaga	ienep+Pron+Indef+Pl+Abe+Clt+ga
ienebujdakga	ienep+Pron+Indef+Pl+Abe+Clt+ga
ienebujdagága	ienep+Pron+Indef+Pl+Abe+Clt+ga
ienebujdagiga	ienep+Pron+Indef+Pl+Abe+Clt+ga
ålobun	ålop+Pron+Indef+Ess
ålobunge	ålop+Pron+Indef+Ess+Clt+ge
ålobungen	ålop+Pron+Indef+Ess+Clt+gen
ålobunga	ålop+Pron+Indef+Ess+Clt+ga
ålop	ålop+Pron+Indef+Sg+Nom
ålopge	ålop+Pron+Indef+Sg+Nom+Clt+ge
ålopgen	ålop+Pron+Indef+Sg+Nom+Clt+gen
ålopga	ålop+Pron+Indef+Sg+Nom+Clt+ga
ålobu	ålop+Pron+Indef+Sg+Gen
ålobuge	ålop+Pron+Indef+Sg+Gen+Clt+ge
ålobuk	ålop+Pron+Indef+Sg+Gen+Clt+ge
ålobugen	ålop+Pron+Indef+Sg+Gen+Clt+gen
ålobuga	ålop+Pron+Indef+Sg+Gen+Clt+ga
ålobuv	ålop+Pron+Indef+Sg+Acc
ålobuvge	ålop+Pron+Indef+Sg+Acc+Clt+ge
ålobuvgen	ålop+Pron+Indef+Sg+Acc+Clt+gen
ålobuvga	ålop+Pron+Indef+Sg+Acc+Clt+ga
ålobuj	ålop+Pron+Indef+Sg+Ill
ålobujge	ålop+Pron+Indef+Sg+Ill+Clt+ge
ålobujgen	ålop+Pron+Indef+Sg+Ill+Clt+gen
ålobujga	ålop+Pron+Indef+Sg+Ill+Clt+ga
ålobun	ålop+Pron+Indef+Sg+Ine
ålobunge	ålop+Pron+Indef+Sg+Ine+Clt+ge
ålobungen	ålop+Pron+Indef+Sg+Ine+Clt+gen
ålobunga	ålop+Pron+Indef+Sg+Ine+Clt+ga
ålobus	ålop+Pron+Indef+Sg+Ela
ålobusge	ålop+Pron+Indef+Sg+Ela+Clt+ge
ålobusgen	ålop+Pron+Indef+Sg+Ela+Clt+gen
ålobusga	ålop+Pron+Indef+Sg+Ela+Clt+ga
ålobujn	ålop+Pron+Indef+Sg+Com
ålobujnge	ålop+Pron+Indef+Sg+Com+Clt+ge
ålobujngen	ålop+Pron+Indef+Sg+Com+Clt+gen
ålobujnga	ålop+Pron+Indef+Sg+Com+Clt+ga
ålobuda	ålop+Pron+Indef+Sg+Abe
ålobudak	ålop+Pron+Indef+Sg+Abe
ålobudagá	ålop+Pron+Indef+Sg+Abe
ålobudagi	ålop+Pron+Indef+Sg+Abe
ålobudage	ålop+Pron+Indef+Sg+Abe+Clt+ge
ålobudak	ålop+Pron+Indef+Sg+Abe+Clt+ge
ålobudakge	ålop+Pron+Indef+Sg+Abe+Clt+ge
ålobudagáge	ålop+Pron+Indef+Sg+Abe+Clt+ge
ålobudagák	ålop+Pron+Indef+Sg+Abe+Clt+ge
ålobudagige	ålop+Pron+Indef+Sg+Abe+Clt+ge
ålobudagik	ålop+Pron+Indef+Sg+Abe+Clt+ge
ålobudagen	ålop+Pron+Indef+Sg+Abe+Clt+gen
ålobudakgen	ålop+Pron+Indef+Sg+Abe+Clt+gen
ålobudagágen	ålop+Pron+Indef+Sg+Abe+Clt+gen
ålobudagigen	ålop+Pron+Indef+Sg+Abe+Clt+gen
ålobudaga	ålop+Pron+Indef+Sg+Abe+Clt+ga
ålobudakga	ålop+Pron+Indef+Sg+Abe+Clt+ga
ålobudagága	ålop+Pron+Indef+Sg+Abe+Clt+ga
ålobudagiga	ålop+Pron+Indef+Sg+Abe+Clt+ga
ålobu	ålop+Pron+Indef+Pl+Nom
ålobuge	ålop+Pron+Indef+Pl+Nom+Clt+ge
ålobuk	ålop+Pron+Indef+Pl+Nom+Clt+ge
ålobugen	ålop+Pron+Indef+Pl+Nom+Clt+gen
ålobuga	ålop+Pron+Indef+Pl+Nom+Clt+ga
ålobuj	ålop+Pron+Indef+Pl+Gen
ålobujge	ålop+Pron+Indef+Pl+Gen+Clt+ge
ålobujgen	ålop+Pron+Indef+Pl+Gen+Clt+gen
ålobujga	ålop+Pron+Indef+Pl+Gen+Clt+ga
ålobujt	ålop+Pron+Indef+Pl+Acc
ålobujtge	ålop+Pron+Indef+Pl+Acc+Clt+ge
ålobujtgen	ålop+Pron+Indef+Pl+Acc+Clt+gen
ålobujtga	ålop+Pron+Indef+Pl+Acc+Clt+ga
ålobujda	ålop+Pron+Indef+Pl+Ill
ålobujdage	ålop+Pron+Indef+Pl+Ill+Clt+ge
ålobujdak	ålop+Pron+Indef+Pl+Ill+Clt+ge
ålobujdagen	ålop+Pron+Indef+Pl+Ill+Clt+gen
ålobujdaga	ålop+Pron+Indef+Pl+Ill+Clt+ga
ålobujn	ålop+Pron+Indef+Pl+Ine
ålobujnge	ålop+Pron+Indef+Pl+Ine+Clt+ge
ålobujngen	ålop+Pron+Indef+Pl+Ine+Clt+gen
ålobujnga	ålop+Pron+Indef+Pl+Ine+Clt+ga
ålobujs	ålop+Pron+Indef+Pl+Ela
ålobujsge	ålop+Pron+Indef+Pl+Ela+Clt+ge
ålobujsgen	ålop+Pron+Indef+Pl+Ela+Clt+gen
ålobujsga	ålop+Pron+Indef+Pl+Ela+Clt+ga
ålobuj	ålop+Pron+Indef+Pl+Com
ålobujge	ålop+Pron+Indef+Pl+Com+Clt+ge
ålobujgen	ålop+Pron+Indef+Pl+Com+Clt+gen
ålobujga	ålop+Pron+Indef+Pl+Com+Clt+ga
ålobujda	ålop+Pron+Indef+Pl+Abe
ålobujdak	ålop+Pron+Indef+Pl+Abe
ålobujdagá	ålop+Pron+Indef+Pl+Abe
ålobujdagi	ålop+Pron+Indef+Pl+Abe
ålobujdage	ålop+Pron+Indef+Pl+Abe+Clt+ge
ålobujdak	ålop+Pron+Indef+Pl+Abe+Clt+ge
ålobujdakge	ålop+Pron+Indef+Pl+Abe+Clt+ge
ålobujdagáge	ålop+Pron+Indef+Pl+Abe+Clt+ge
ålobujdagák	ålop+Pron+Indef+Pl+Abe+Clt+ge
ålobujdagige	ålop+Pron+Indef+Pl+Abe+Clt+ge
ålobujdagik	ålop+Pron+Indef+Pl+Abe+Clt+ge
ålobujdagen	ålop+Pron+Indef+Pl+Abe+Clt+gen
ålobujdakgen	ålop+Pron+Indef+Pl+Abe+Clt+gen
ålobujdagágen	ålop+Pron+Indef+Pl+Abe+Clt+gen
ålobujdagigen	ålop+Pron+Indef+Pl+Abe+Clt+gen
ålobujdaga	ålop+Pron+Indef+Pl+Abe+Clt+ga
ålobujdakga	ålop+Pron+Indef+Pl+Abe+Clt+ga
ålobujdagága	ålop+Pron+Indef+Pl+Abe+Clt+ga
ålobujdagiga	ålop+Pron+Indef+Pl+Abe+Clt+ga
hármmat	hármmat+Pron+Indef+Sg+Nom
hármmatge	hármmat+Pron+Indef+Sg+Nom+Clt+ge
hármmatgen	hármmat+Pron+Indef+Sg+Nom+Clt+gen
hármmatga	hármmat+Pron+Indef+Sg+Nom+Clt+ga
hármmada	hármmat+Pron+Indef+Sg+Gen
hármmadage	hármmat+Pron+Indef+Sg+Gen+Clt+ge
hármmadak	hármmat+Pron+Indef+Sg+Gen+Clt+ge
hármmadagen	hármmat+Pron+Indef+Sg+Gen+Clt+gen
hármmadaga	hármmat+Pron+Indef+Sg+Gen+Clt+ga
hármmadav	hármmat+Pron+Indef+Sg+Acc
hármmadavge	hármmat+Pron+Indef+Sg+Acc+Clt+ge
hármmadavgen	hármmat+Pron+Indef+Sg+Acc+Clt+gen
hármmadavga	hármmat+Pron+Indef+Sg+Acc+Clt+ga
hármmadij	hármmat+Pron+Indef+Sg+Ill
hármmadijge	hármmat+Pron+Indef+Sg+Ill+Clt+ge
hármmadijgen	hármmat+Pron+Indef+Sg+Ill+Clt+gen
hármmadijga	hármmat+Pron+Indef+Sg+Ill+Clt+ga
hármmadin	hármmat+Pron+Indef+Sg+Ine
hármmadinge	hármmat+Pron+Indef+Sg+Ine+Clt+ge
hármmadingen	hármmat+Pron+Indef+Sg+Ine+Clt+gen
hármmadinga	hármmat+Pron+Indef+Sg+Ine+Clt+ga
hármmadis	hármmat+Pron+Indef+Sg+Ela
hármmadisge	hármmat+Pron+Indef+Sg+Ela+Clt+ge
hármmadisgen	hármmat+Pron+Indef+Sg+Ela+Clt+gen
hármmadisga	hármmat+Pron+Indef+Sg+Ela+Clt+ga
hármmadijn	hármmat+Pron+Indef+Sg+Com
hármmadijnge	hármmat+Pron+Indef+Sg+Com+Clt+ge
hármmadijngen	hármmat+Pron+Indef+Sg+Com+Clt+gen
hármmadijnga	hármmat+Pron+Indef+Sg+Com+Clt+ga
hármmadada	hármmat+Pron+Indef+Sg+Abe
hármmadadak	hármmat+Pron+Indef+Sg+Abe
hármmadadagá	hármmat+Pron+Indef+Sg+Abe
hármmadadagi	hármmat+Pron+Indef+Sg+Abe
hármmadadage	hármmat+Pron+Indef+Sg+Abe+Clt+ge
hármmadadak	hármmat+Pron+Indef+Sg+Abe+Clt+ge
hármmadadakge	hármmat+Pron+Indef+Sg+Abe+Clt+ge
hármmadadagáge	hármmat+Pron+Indef+Sg+Abe+Clt+ge
hármmadadagák	hármmat+Pron+Indef+Sg+Abe+Clt+ge
hármmadadagige	hármmat+Pron+Indef+Sg+Abe+Clt+ge
hármmadadagik	hármmat+Pron+Indef+Sg+Abe+Clt+ge
hármmadadagen	hármmat+Pron+Indef+Sg+Abe+Clt+gen
hármmadadakgen	hármmat+Pron+Indef+Sg+Abe+Clt+gen
hármmadadagágen	hármmat+Pron+Indef+Sg+Abe+Clt+gen
hármmadadagigen	hármmat+Pron+Indef+Sg+Abe+Clt+gen
hármmadadaga	hármmat+Pron+Indef+Sg+Abe+Clt+ga
hármmadadakga	hármmat+Pron+Indef+Sg+Abe+Clt+ga
hármmadadagága	hármmat+Pron+Indef+Sg+Abe+Clt+ga
hármmadadagiga	hármmat+Pron+Indef+Sg+Abe+Clt+ga
hármmadij	hármmat+Pron+Indef+Pl+Gen
hármmadijge	hármmat+Pron+Indef+Pl+Gen+Clt+ge
hármmadijgen	hármmat+Pron+Indef+Pl+Gen+Clt+gen
hármmadijga	hármmat+Pron+Indef+Pl+Gen+Clt+ga
hármmadijt	hármmat+Pron+Indef+Pl+Acc
hármmadijtge	hármmat+Pron+Indef+Pl+Acc+Clt+ge
hármmadijtgen	hármmat+Pron+Indef+Pl+Acc+Clt+gen
hármmadijtga	hármmat+Pron+Indef+Pl+Acc+Clt+ga
hármmadijda	hármmat+Pron+Indef+Pl+Ill
hármmadijdage	hármmat+Pron+Indef+Pl+Ill+Clt+ge
hármmadijdak	hármmat+Pron+Indef+Pl+Ill+Clt+ge
hármmadijdagen	hármmat+Pron+Indef+Pl+Ill+Clt+gen
hármmadijdaga	hármmat+Pron+Indef+Pl+Ill+Clt+ga
hármmadijn	hármmat+Pron+Indef+Pl+Ine
hármmadijnge	hármmat+Pron+Indef+Pl+Ine+Clt+ge
hármmadijngen	hármmat+Pron+Indef+Pl+Ine+Clt+gen
hármmadijnga	hármmat+Pron+Indef+Pl+Ine+Clt+ga
hármmadijs	hármmat+Pron+Indef+Pl+Ela
hármmadijsge	hármmat+Pron+Indef+Pl+Ela+Clt+ge
hármmadijsgen	hármmat+Pron+Indef+Pl+Ela+Clt+gen
hármmadijsga	hármmat+Pron+Indef+Pl+Ela+Clt+ga
hármmadij	hármmat+Pron+Indef+Pl+Com
hármmadijge	hármmat+Pron+Indef+Pl+Com+Clt+ge
hármmadijgen	hármmat+Pron+Indef+Pl+Com+Clt+gen
hármmadijga	hármmat+Pron+Indef+Pl+Com+Clt+ga
hármmadijda	hármmat+Pron+Indef+Pl+Abe
hármmadijdak	hármmat+Pron+Indef+Pl+Abe
hármmadijdagá	hármmat+Pron+Indef+Pl+Abe
hármmadijdagi	hármmat+Pron+Indef+Pl+Abe
hármmadijdage	hármmat+Pron+Indef+Pl+Abe+Clt+ge
hármmadijdak	hármmat+Pron+Indef+Pl+Abe+Clt+ge
hármmadijdakge	hármmat+Pron+Indef+Pl+Abe+Clt+ge
hármmadijdagáge	hármmat+Pron+Indef+Pl+Abe+Clt+ge
hármmadijdagák	hármmat+Pron+Indef+Pl+Abe+Clt+ge
hármmadijdagige	hármmat+Pron+Indef+Pl+Abe+Clt+ge
hármmadijdagik	hármmat+Pron+Indef+Pl+Abe+Clt+ge
hármmadijdagen	hármmat+Pron+Indef+Pl+Abe+Clt+gen
hármmadijdakgen	hármmat+Pron+Indef+Pl+Abe+Clt+gen
hármmadijdagágen	hármmat+Pron+Indef+Pl+Abe+Clt+gen
hármmadijdagigen	hármmat+Pron+Indef+Pl+Abe+Clt+gen
hármmadijdaga	hármmat+Pron+Indef+Pl+Abe+Clt+ga
hármmadijdakga	hármmat+Pron+Indef+Pl+Abe+Clt+ga
hármmadijdagága	hármmat+Pron+Indef+Pl+Abe+Clt+ga
hármmadijdagiga	hármmat+Pron+Indef+Pl+Abe+Clt+ga
juohkkahadtjan	juohkkahasj+Pron+Indef+Ess
juohkkahadtjange	juohkkahasj+Pron+Indef+Ess+Clt+ge
juohkkahadtjangen	juohkkahasj+Pron+Indef+Ess+Clt+gen
juohkkahadtjanga	juohkkahasj+Pron+Indef+Ess+Clt+ga
juohkkahasj	juohkkahasj+Pron+Indef+Sg+Nom
juohkkahasjge	juohkkahasj+Pron+Indef+Sg+Nom+Clt+ge
juohkkahasjgen	juohkkahasj+Pron+Indef+Sg+Nom+Clt+gen
juohkkahasjga	juohkkahasj+Pron+Indef+Sg+Nom+Clt+ga
juohkkahattja	juohkkahasj+Pron+Indef+Sg+Gen
juohkkahattjage	juohkkahasj+Pron+Indef+Sg+Gen+Clt+ge
juohkkahattjak	juohkkahasj+Pron+Indef+Sg+Gen+Clt+ge
juohkkahattjagen	juohkkahasj+Pron+Indef+Sg+Gen+Clt+gen
juohkkahattjaga	juohkkahasj+Pron+Indef+Sg+Gen+Clt+ga
juohkkahattjav	juohkkahasj+Pron+Indef+Sg+Acc
juohkkahattjavge	juohkkahasj+Pron+Indef+Sg+Acc+Clt+ge
juohkkahattjavgen	juohkkahasj+Pron+Indef+Sg+Acc+Clt+gen
juohkkahattjavga	juohkkahasj+Pron+Indef+Sg+Acc+Clt+ga
juohkkahadtjaj	juohkkahasj+Pron+Indef+Sg+Ill
juohkkahadtjajge	juohkkahasj+Pron+Indef+Sg+Ill+Clt+ge
juohkkahadtjajgen	juohkkahasj+Pron+Indef+Sg+Ill+Clt+gen
juohkkahadtjajga	juohkkahasj+Pron+Indef+Sg+Ill+Clt+ga
juohkkahattjan	juohkkahasj+Pron+Indef+Sg+Ine
juohkkahattjange	juohkkahasj+Pron+Indef+Sg+Ine+Clt+ge
juohkkahattjangen	juohkkahasj+Pron+Indef+Sg+Ine+Clt+gen
juohkkahattjanga	juohkkahasj+Pron+Indef+Sg+Ine+Clt+ga
juohkkahattjas	juohkkahasj+Pron+Indef+Sg+Ela
juohkkahattjasge	juohkkahasj+Pron+Indef+Sg+Ela+Clt+ge
juohkkahattjasgen	juohkkahasj+Pron+Indef+Sg+Ela+Clt+gen
juohkkahattjasga	juohkkahasj+Pron+Indef+Sg+Ela+Clt+ga
juohkkahattjajn	juohkkahasj+Pron+Indef+Sg+Com
juohkkahattjajnge	juohkkahasj+Pron+Indef+Sg+Com+Clt+ge
juohkkahattjajngen	juohkkahasj+Pron+Indef+Sg+Com+Clt+gen
juohkkahattjajnga	juohkkahasj+Pron+Indef+Sg+Com+Clt+ga
juohkkahattjada	juohkkahasj+Pron+Indef+Sg+Abe
juohkkahattjadak	juohkkahasj+Pron+Indef+Sg+Abe
juohkkahattjadagá	juohkkahasj+Pron+Indef+Sg+Abe
juohkkahattjadagi	juohkkahasj+Pron+Indef+Sg+Abe
juohkkahattjadage	juohkkahasj+Pron+Indef+Sg+Abe+Clt+ge
juohkkahattjadak	juohkkahasj+Pron+Indef+Sg+Abe+Clt+ge
juohkkahattjadakge	juohkkahasj+Pron+Indef+Sg+Abe+Clt+ge
juohkkahattjadagáge	juohkkahasj+Pron+Indef+Sg+Abe+Clt+ge
juohkkahattjadagák	juohkkahasj+Pron+Indef+Sg+Abe+Clt+ge
juohkkahattjadagige	juohkkahasj+Pron+Indef+Sg+Abe+Clt+ge
juohkkahattjadagik	juohkkahasj+Pron+Indef+Sg+Abe+Clt+ge
juohkkahattjadagen	juohkkahasj+Pron+Indef+Sg+Abe+Clt+gen
juohkkahattjadakgen	juohkkahasj+Pron+Indef+Sg+Abe+Clt+gen
juohkkahattjadagágen	juohkkahasj+Pron+Indef+Sg+Abe+Clt+gen
juohkkahattjadagigen	juohkkahasj+Pron+Indef+Sg+Abe+Clt+gen
juohkkahattjadaga	juohkkahasj+Pron+Indef+Sg+Abe+Clt+ga
juohkkahattjadakga	juohkkahasj+Pron+Indef+Sg+Abe+Clt+ga
juohkkahattjadagága	juohkkahasj+Pron+Indef+Sg+Abe+Clt+ga
juohkkahattjadagiga	juohkkahasj+Pron+Indef+Sg+Abe+Clt+ga
juohkkahattja	juohkkahasj+Pron+Indef+Pl+Nom
juohkkahattjage	juohkkahasj+Pron+Indef+Pl+Nom+Clt+ge
juohkkahattjak	juohkkahasj+Pron+Indef+Pl+Nom+Clt+ge
juohkkahattjagen	juohkkahasj+Pron+Indef+Pl+Nom+Clt+gen
juohkkahattjaga	juohkkahasj+Pron+Indef+Pl+Nom+Clt+ga
juohkkahattjaj	juohkkahasj+Pron+Indef+Pl+Gen
juohkkahattjajge	juohkkahasj+Pron+Indef+Pl+Gen+Clt+ge
juohkkahattjajgen	juohkkahasj+Pron+Indef+Pl+Gen+Clt+gen
juohkkahattjajga	juohkkahasj+Pron+Indef+Pl+Gen+Clt+ga
juohkkahattjajt	juohkkahasj+Pron+Indef+Pl+Acc
juohkkahattjajtge	juohkkahasj+Pron+Indef+Pl+Acc+Clt+ge
juohkkahattjajtgen	juohkkahasj+Pron+Indef+Pl+Acc+Clt+gen
juohkkahattjajtga	juohkkahasj+Pron+Indef+Pl+Acc+Clt+ga
juohkkahattjajda	juohkkahasj+Pron+Indef+Pl+Ill
juohkkahattjajdage	juohkkahasj+Pron+Indef+Pl+Ill+Clt+ge
juohkkahattjajdak	juohkkahasj+Pron+Indef+Pl+Ill+Clt+ge
juohkkahattjajdagen	juohkkahasj+Pron+Indef+Pl+Ill+Clt+gen
juohkkahattjajdaga	juohkkahasj+Pron+Indef+Pl+Ill+Clt+ga
juohkkahattjajn	juohkkahasj+Pron+Indef+Pl+Ine
juohkkahattjajnge	juohkkahasj+Pron+Indef+Pl+Ine+Clt+ge
juohkkahattjajngen	juohkkahasj+Pron+Indef+Pl+Ine+Clt+gen
juohkkahattjajnga	juohkkahasj+Pron+Indef+Pl+Ine+Clt+ga
juohkkahattjajs	juohkkahasj+Pron+Indef+Pl+Ela
juohkkahattjajsge	juohkkahasj+Pron+Indef+Pl+Ela+Clt+ge
juohkkahattjajsgen	juohkkahasj+Pron+Indef+Pl+Ela+Clt+gen
juohkkahattjajsga	juohkkahasj+Pron+Indef+Pl+Ela+Clt+ga
juohkkahattjaj	juohkkahasj+Pron+Indef+Pl+Com
juohkkahattjajge	juohkkahasj+Pron+Indef+Pl+Com+Clt+ge
juohkkahattjajgen	juohkkahasj+Pron+Indef+Pl+Com+Clt+gen
juohkkahattjajga	juohkkahasj+Pron+Indef+Pl+Com+Clt+ga
juohkkahattjajda	juohkkahasj+Pron+Indef+Pl+Abe
juohkkahattjajdak	juohkkahasj+Pron+Indef+Pl+Abe
juohkkahattjajdagá	juohkkahasj+Pron+Indef+Pl+Abe
juohkkahattjajdagi	juohkkahasj+Pron+Indef+Pl+Abe
juohkkahattjajdage	juohkkahasj+Pron+Indef+Pl+Abe+Clt+ge
juohkkahattjajdak	juohkkahasj+Pron+Indef+Pl+Abe+Clt+ge
juohkkahattjajdakge	juohkkahasj+Pron+Indef+Pl+Abe+Clt+ge
juohkkahattjajdagáge	juohkkahasj+Pron+Indef+Pl+Abe+Clt+ge
juohkkahattjajdagák	juohkkahasj+Pron+Indef+Pl+Abe+Clt+ge
juohkkahattjajdagige	juohkkahasj+Pron+Indef+Pl+Abe+Clt+ge
juohkkahattjajdagik	juohkkahasj+Pron+Indef+Pl+Abe+Clt+ge
juohkkahattjajdagen	juohkkahasj+Pron+Indef+Pl+Abe+Clt+gen
juohkkahattjajdakgen	juohkkahasj+Pron+Indef+Pl+Abe+Clt+gen
juohkkahattjajdagágen	juohkkahasj+Pron+Indef+Pl+Abe+Clt+gen
juohkkahattjajdagigen	juohkkahasj+Pron+Indef+Pl+Abe+Clt+gen
juohkkahattjajdaga	juohkkahasj+Pron+Indef+Pl+Abe+Clt+ga
juohkkahattjajdakga	juohkkahasj+Pron+Indef+Pl+Abe+Clt+ga
juohkkahattjajdagága	juohkkahasj+Pron+Indef+Pl+Abe+Clt+ga
juohkkahattjajdagiga	juohkkahasj+Pron+Indef+Pl+Abe+Clt+ga
juohkkehadtjan	juohkkehasj+Pron+Indef+Ess
juohkkehadtjange	juohkkehasj+Pron+Indef+Ess+Clt+ge
juohkkehadtjangen	juohkkehasj+Pron+Indef+Ess+Clt+gen
juohkkehadtjanga	juohkkehasj+Pron+Indef+Ess+Clt+ga
juohkkehasj	juohkkehasj+Pron+Indef+Sg+Nom
juohkkehasjge	juohkkehasj+Pron+Indef+Sg+Nom+Clt+ge
juohkkehasjgen	juohkkehasj+Pron+Indef+Sg+Nom+Clt+gen
juohkkehasjga	juohkkehasj+Pron+Indef+Sg+Nom+Clt+ga
juohkkehattja	juohkkehasj+Pron+Indef+Sg+Gen
juohkkehattjage	juohkkehasj+Pron+Indef+Sg+Gen+Clt+ge
juohkkehattjak	juohkkehasj+Pron+Indef+Sg+Gen+Clt+ge
juohkkehattjagen	juohkkehasj+Pron+Indef+Sg+Gen+Clt+gen
juohkkehattjaga	juohkkehasj+Pron+Indef+Sg+Gen+Clt+ga
juohkkehattjav	juohkkehasj+Pron+Indef+Sg+Acc
juohkkehattjavge	juohkkehasj+Pron+Indef+Sg+Acc+Clt+ge
juohkkehattjavgen	juohkkehasj+Pron+Indef+Sg+Acc+Clt+gen
juohkkehattjavga	juohkkehasj+Pron+Indef+Sg+Acc+Clt+ga
juohkkehadtjaj	juohkkehasj+Pron+Indef+Sg+Ill
juohkkehadtjajge	juohkkehasj+Pron+Indef+Sg+Ill+Clt+ge
juohkkehadtjajgen	juohkkehasj+Pron+Indef+Sg+Ill+Clt+gen
juohkkehadtjajga	juohkkehasj+Pron+Indef+Sg+Ill+Clt+ga
juohkkehattjan	juohkkehasj+Pron+Indef+Sg+Ine
juohkkehattjange	juohkkehasj+Pron+Indef+Sg+Ine+Clt+ge
juohkkehattjangen	juohkkehasj+Pron+Indef+Sg+Ine+Clt+gen
juohkkehattjanga	juohkkehasj+Pron+Indef+Sg+Ine+Clt+ga
juohkkehattjas	juohkkehasj+Pron+Indef+Sg+Ela
juohkkehattjasge	juohkkehasj+Pron+Indef+Sg+Ela+Clt+ge
juohkkehattjasgen	juohkkehasj+Pron+Indef+Sg+Ela+Clt+gen
juohkkehattjasga	juohkkehasj+Pron+Indef+Sg+Ela+Clt+ga
juohkkehattjajn	juohkkehasj+Pron+Indef+Sg+Com
juohkkehattjajnge	juohkkehasj+Pron+Indef+Sg+Com+Clt+ge
juohkkehattjajngen	juohkkehasj+Pron+Indef+Sg+Com+Clt+gen
juohkkehattjajnga	juohkkehasj+Pron+Indef+Sg+Com+Clt+ga
juohkkehattjada	juohkkehasj+Pron+Indef+Sg+Abe
juohkkehattjadak	juohkkehasj+Pron+Indef+Sg+Abe
juohkkehattjadagá	juohkkehasj+Pron+Indef+Sg+Abe
juohkkehattjadagi	juohkkehasj+Pron+Indef+Sg+Abe
juohkkehattjadage	juohkkehasj+Pron+Indef+Sg+Abe+Clt+ge
juohkkehattjadak	juohkkehasj+Pron+Indef+Sg+Abe+Clt+ge
juohkkehattjadakge	juohkkehasj+Pron+Indef+Sg+Abe+Clt+ge
juohkkehattjadagáge	juohkkehasj+Pron+Indef+Sg+Abe+Clt+ge
juohkkehattjadagák	juohkkehasj+Pron+Indef+Sg+Abe+Clt+ge
juohkkehattjadagige	juohkkehasj+Pron+Indef+Sg+Abe+Clt+ge
juohkkehattjadagik	juohkkehasj+Pron+Indef+Sg+Abe+Clt+ge
juohkkehattjadagen	juohkkehasj+Pron+Indef+Sg+Abe+Clt+gen
juohkkehattjadakgen	juohkkehasj+Pron+Indef+Sg+Abe+Clt+gen
juohkkehattjadagágen	juohkkehasj+Pron+Indef+Sg+Abe+Clt+gen
juohkkehattjadagigen	juohkkehasj+Pron+Indef+Sg+Abe+Clt+gen
juohkkehattjadaga	juohkkehasj+Pron+Indef+Sg+Abe+Clt+ga
juohkkehattjadakga	juohkkehasj+Pron+Indef+Sg+Abe+Clt+ga
juohkkehattjadagága	juohkkehasj+Pron+Indef+Sg+Abe+Clt+ga
juohkkehattjadagiga	juohkkehasj+Pron+Indef+Sg+Abe+Clt+ga
juohkkehattja	juohkkehasj+Pron+Indef+Pl+Nom
juohkkehattjage	juohkkehasj+Pron+Indef+Pl+Nom+Clt+ge
juohkkehattjak	juohkkehasj+Pron+Indef+Pl+Nom+Clt+ge
juohkkehattjagen	juohkkehasj+Pron+Indef+Pl+Nom+Clt+gen
juohkkehattjaga	juohkkehasj+Pron+Indef+Pl+Nom+Clt+ga
juohkkehattjaj	juohkkehasj+Pron+Indef+Pl+Gen
juohkkehattjajge	juohkkehasj+Pron+Indef+Pl+Gen+Clt+ge
juohkkehattjajgen	juohkkehasj+Pron+Indef+Pl+Gen+Clt+gen
juohkkehattjajga	juohkkehasj+Pron+Indef+Pl+Gen+Clt+ga
juohkkehattjajt	juohkkehasj+Pron+Indef+Pl+Acc
juohkkehattjajtge	juohkkehasj+Pron+Indef+Pl+Acc+Clt+ge
juohkkehattjajtgen	juohkkehasj+Pron+Indef+Pl+Acc+Clt+gen
juohkkehattjajtga	juohkkehasj+Pron+Indef+Pl+Acc+Clt+ga
juohkkehattjajda	juohkkehasj+Pron+Indef+Pl+Ill
juohkkehattjajdage	juohkkehasj+Pron+Indef+Pl+Ill+Clt+ge
juohkkehattjajdak	juohkkehasj+Pron+Indef+Pl+Ill+Clt+ge
juohkkehattjajdagen	juohkkehasj+Pron+Indef+Pl+Ill+Clt+gen
juohkkehattjajdaga	juohkkehasj+Pron+Indef+Pl+Ill+Clt+ga
juohkkehattjajn	juohkkehasj+Pron+Indef+Pl+Ine
juohkkehattjajnge	juohkkehasj+Pron+Indef+Pl+Ine+Clt+ge
juohkkehattjajngen	juohkkehasj+Pron+Indef+Pl+Ine+Clt+gen
juohkkehattjajnga	juohkkehasj+Pron+Indef+Pl+Ine+Clt+ga
juohkkehattjajs	juohkkehasj+Pron+Indef+Pl+Ela
juohkkehattjajsge	juohkkehasj+Pron+Indef+Pl+Ela+Clt+ge
juohkkehattjajsgen	juohkkehasj+Pron+Indef+Pl+Ela+Clt+gen
juohkkehattjajsga	juohkkehasj+Pron+Indef+Pl+Ela+Clt+ga
juohkkehattjaj	juohkkehasj+Pron+Indef+Pl+Com
juohkkehattjajge	juohkkehasj+Pron+Indef+Pl+Com+Clt+ge
juohkkehattjajgen	juohkkehasj+Pron+Indef+Pl+Com+Clt+gen
juohkkehattjajga	juohkkehasj+Pron+Indef+Pl+Com+Clt+ga
juohkkehattjajda	juohkkehasj+Pron+Indef+Pl+Abe
juohkkehattjajdak	juohkkehasj+Pron+Indef+Pl+Abe
juohkkehattjajdagá	juohkkehasj+Pron+Indef+Pl+Abe
juohkkehattjajdagi	juohkkehasj+Pron+Indef+Pl+Abe
juohkkehattjajdage	juohkkehasj+Pron+Indef+Pl+Abe+Clt+ge
juohkkehattjajdak	juohkkehasj+Pron+Indef+Pl+Abe+Clt+ge
juohkkehattjajdakge	juohkkehasj+Pron+Indef+Pl+Abe+Clt+ge
juohkkehattjajdagáge	juohkkehasj+Pron+Indef+Pl+Abe+Clt+ge
juohkkehattjajdagák	juohkkehasj+Pron+Indef+Pl+Abe+Clt+ge
juohkkehattjajdagige	juohkkehasj+Pron+Indef+Pl+Abe+Clt+ge
juohkkehattjajdagik	juohkkehasj+Pron+Indef+Pl+Abe+Clt+ge
juohkkehattjajdagen	juohkkehasj+Pron+Indef+Pl+Abe+Clt+gen
juohkkehattjajdakgen	juohkkehasj+Pron+Indef+Pl+Abe+Clt+gen
juohkkehattjajdagágen	juohkkehasj+Pron+Indef+Pl+Abe+Clt+gen
juohkkehattjajdagigen	juohkkehasj+Pron+Indef+Pl+Abe+Clt+gen
juohkkehattjajdaga	juohkkehasj+Pron+Indef+Pl+Abe+Clt+ga
juohkkehattjajdakga	juohkkehasj+Pron+Indef+Pl+Abe+Clt+ga
juohkkehattjajdagága	juohkkehasj+Pron+Indef+Pl+Abe+Clt+ga
juohkkehattjajdagiga	juohkkehasj+Pron+Indef+Pl+Abe+Clt+ga
færttahadtjan	færttahasj+Pron+Indef+Ess
färttahadtjan	færttahasj+Pron+Indef+Ess
færttahadtjange	færttahasj+Pron+Indef+Ess+Clt+ge
färttahadtjange	færttahasj+Pron+Indef+Ess+Clt+ge
færttahadtjangen	færttahasj+Pron+Indef+Ess+Clt+gen
färttahadtjangen	færttahasj+Pron+Indef+Ess+Clt+gen
færttahadtjanga	færttahasj+Pron+Indef+Ess+Clt+ga
färttahadtjanga	færttahasj+Pron+Indef+Ess+Clt+ga
færttahasj	færttahasj+Pron+Indef+Sg+Nom
färttahasj	færttahasj+Pron+Indef+Sg+Nom
færttahasjge	færttahasj+Pron+Indef+Sg+Nom+Clt+ge
färttahasjge	færttahasj+Pron+Indef+Sg+Nom+Clt+ge
færttahasjgen	færttahasj+Pron+Indef+Sg+Nom+Clt+gen
färttahasjgen	færttahasj+Pron+Indef+Sg+Nom+Clt+gen
færttahasjga	færttahasj+Pron+Indef+Sg+Nom+Clt+ga
färttahasjga	færttahasj+Pron+Indef+Sg+Nom+Clt+ga
færttahattja	færttahasj+Pron+Indef+Sg+Gen
färttahattja	færttahasj+Pron+Indef+Sg+Gen
færttahattjage	færttahasj+Pron+Indef+Sg+Gen+Clt+ge
færttahattjak	færttahasj+Pron+Indef+Sg+Gen+Clt+ge
färttahattjage	færttahasj+Pron+Indef+Sg+Gen+Clt+ge
färttahattjak	færttahasj+Pron+Indef+Sg+Gen+Clt+ge
færttahattjagen	færttahasj+Pron+Indef+Sg+Gen+Clt+gen
färttahattjagen	færttahasj+Pron+Indef+Sg+Gen+Clt+gen
færttahattjaga	færttahasj+Pron+Indef+Sg+Gen+Clt+ga
färttahattjaga	færttahasj+Pron+Indef+Sg+Gen+Clt+ga
færttahattjav	færttahasj+Pron+Indef+Sg+Acc
färttahattjav	færttahasj+Pron+Indef+Sg+Acc
færttahattjavge	færttahasj+Pron+Indef+Sg+Acc+Clt+ge
färttahattjavge	færttahasj+Pron+Indef+Sg+Acc+Clt+ge
færttahattjavgen	færttahasj+Pron+Indef+Sg+Acc+Clt+gen
färttahattjavgen	færttahasj+Pron+Indef+Sg+Acc+Clt+gen
færttahattjavga	færttahasj+Pron+Indef+Sg+Acc+Clt+ga
färttahattjavga	færttahasj+Pron+Indef+Sg+Acc+Clt+ga
færttahadtjaj	færttahasj+Pron+Indef+Sg+Ill
färttahadtjaj	færttahasj+Pron+Indef+Sg+Ill
færttahadtjajge	færttahasj+Pron+Indef+Sg+Ill+Clt+ge
färttahadtjajge	færttahasj+Pron+Indef+Sg+Ill+Clt+ge
færttahadtjajgen	færttahasj+Pron+Indef+Sg+Ill+Clt+gen
färttahadtjajgen	færttahasj+Pron+Indef+Sg+Ill+Clt+gen
færttahadtjajga	færttahasj+Pron+Indef+Sg+Ill+Clt+ga
färttahadtjajga	færttahasj+Pron+Indef+Sg+Ill+Clt+ga
færttahattjan	færttahasj+Pron+Indef+Sg+Ine
färttahattjan	færttahasj+Pron+Indef+Sg+Ine
færttahattjange	færttahasj+Pron+Indef+Sg+Ine+Clt+ge
färttahattjange	færttahasj+Pron+Indef+Sg+Ine+Clt+ge
færttahattjangen	færttahasj+Pron+Indef+Sg+Ine+Clt+gen
färttahattjangen	færttahasj+Pron+Indef+Sg+Ine+Clt+gen
færttahattjanga	færttahasj+Pron+Indef+Sg+Ine+Clt+ga
färttahattjanga	færttahasj+Pron+Indef+Sg+Ine+Clt+ga
færttahattjas	færttahasj+Pron+Indef+Sg+Ela
färttahattjas	færttahasj+Pron+Indef+Sg+Ela
færttahattjasge	færttahasj+Pron+Indef+Sg+Ela+Clt+ge
färttahattjasge	færttahasj+Pron+Indef+Sg+Ela+Clt+ge
færttahattjasgen	færttahasj+Pron+Indef+Sg+Ela+Clt+gen
färttahattjasgen	færttahasj+Pron+Indef+Sg+Ela+Clt+gen
færttahattjasga	færttahasj+Pron+Indef+Sg+Ela+Clt+ga
färttahattjasga	færttahasj+Pron+Indef+Sg+Ela+Clt+ga
færttahattjajn	færttahasj+Pron+Indef+Sg+Com
färttahattjajn	færttahasj+Pron+Indef+Sg+Com
færttahattjajnge	færttahasj+Pron+Indef+Sg+Com+Clt+ge
färttahattjajnge	færttahasj+Pron+Indef+Sg+Com+Clt+ge
færttahattjajngen	færttahasj+Pron+Indef+Sg+Com+Clt+gen
färttahattjajngen	færttahasj+Pron+Indef+Sg+Com+Clt+gen
færttahattjajnga	færttahasj+Pron+Indef+Sg+Com+Clt+ga
färttahattjajnga	færttahasj+Pron+Indef+Sg+Com+Clt+ga
færttahattjada	færttahasj+Pron+Indef+Sg+Abe
færttahattjadak	færttahasj+Pron+Indef+Sg+Abe
færttahattjadagá	færttahasj+Pron+Indef+Sg+Abe
færttahattjadagi	færttahasj+Pron+Indef+Sg+Abe
färttahattjada	færttahasj+Pron+Indef+Sg+Abe
färttahattjadak	færttahasj+Pron+Indef+Sg+Abe
färttahattjadagá	færttahasj+Pron+Indef+Sg+Abe
färttahattjadagi	færttahasj+Pron+Indef+Sg+Abe
færttahattjadage	færttahasj+Pron+Indef+Sg+Abe+Clt+ge
færttahattjadak	færttahasj+Pron+Indef+Sg+Abe+Clt+ge
færttahattjadakge	færttahasj+Pron+Indef+Sg+Abe+Clt+ge
færttahattjadagáge	færttahasj+Pron+Indef+Sg+Abe+Clt+ge
færttahattjadagák	færttahasj+Pron+Indef+Sg+Abe+Clt+ge
færttahattjadagige	færttahasj+Pron+Indef+Sg+Abe+Clt+ge
færttahattjadagik	færttahasj+Pron+Indef+Sg+Abe+Clt+ge
färttahattjadage	færttahasj+Pron+Indef+Sg+Abe+Clt+ge
färttahattjadak	færttahasj+Pron+Indef+Sg+Abe+Clt+ge
färttahattjadakge	færttahasj+Pron+Indef+Sg+Abe+Clt+ge
färttahattjadagáge	færttahasj+Pron+Indef+Sg+Abe+Clt+ge
färttahattjadagák	færttahasj+Pron+Indef+Sg+Abe+Clt+ge
färttahattjadagige	færttahasj+Pron+Indef+Sg+Abe+Clt+ge
färttahattjadagik	færttahasj+Pron+Indef+Sg+Abe+Clt+ge
færttahattjadagen	færttahasj+Pron+Indef+Sg+Abe+Clt+gen
færttahattjadakgen	færttahasj+Pron+Indef+Sg+Abe+Clt+gen
færttahattjadagágen	færttahasj+Pron+Indef+Sg+Abe+Clt+gen
færttahattjadagigen	færttahasj+Pron+Indef+Sg+Abe+Clt+gen
färttahattjadagen	færttahasj+Pron+Indef+Sg+Abe+Clt+gen
färttahattjadakgen	færttahasj+Pron+Indef+Sg+Abe+Clt+gen
färttahattjadagágen	færttahasj+Pron+Indef+Sg+Abe+Clt+gen
färttahattjadagigen	færttahasj+Pron+Indef+Sg+Abe+Clt+gen
færttahattjadaga	færttahasj+Pron+Indef+Sg+Abe+Clt+ga
færttahattjadakga	færttahasj+Pron+Indef+Sg+Abe+Clt+ga
færttahattjadagága	færttahasj+Pron+Indef+Sg+Abe+Clt+ga
færttahattjadagiga	færttahasj+Pron+Indef+Sg+Abe+Clt+ga
färttahattjadaga	færttahasj+Pron+Indef+Sg+Abe+Clt+ga
färttahattjadakga	færttahasj+Pron+Indef+Sg+Abe+Clt+ga
färttahattjadagága	færttahasj+Pron+Indef+Sg+Abe+Clt+ga
färttahattjadagiga	færttahasj+Pron+Indef+Sg+Abe+Clt+ga
færttahattja	færttahasj+Pron+Indef+Pl+Nom
färttahattja	færttahasj+Pron+Indef+Pl+Nom
færttahattjage	færttahasj+Pron+Indef+Pl+Nom+Clt+ge
færttahattjak	færttahasj+Pron+Indef+Pl+Nom+Clt+ge
färttahattjage	færttahasj+Pron+Indef+Pl+Nom+Clt+ge
färttahattjak	færttahasj+Pron+Indef+Pl+Nom+Clt+ge
færttahattjagen	færttahasj+Pron+Indef+Pl+Nom+Clt+gen
färttahattjagen	færttahasj+Pron+Indef+Pl+Nom+Clt+gen
færttahattjaga	færttahasj+Pron+Indef+Pl+Nom+Clt+ga
färttahattjaga	færttahasj+Pron+Indef+Pl+Nom+Clt+ga
færttahattjaj	færttahasj+Pron+Indef+Pl+Gen
färttahattjaj	færttahasj+Pron+Indef+Pl+Gen
færttahattjajge	færttahasj+Pron+Indef+Pl+Gen+Clt+ge
färttahattjajge	færttahasj+Pron+Indef+Pl+Gen+Clt+ge
færttahattjajgen	færttahasj+Pron+Indef+Pl+Gen+Clt+gen
färttahattjajgen	færttahasj+Pron+Indef+Pl+Gen+Clt+gen
færttahattjajga	færttahasj+Pron+Indef+Pl+Gen+Clt+ga
färttahattjajga	færttahasj+Pron+Indef+Pl+Gen+Clt+ga
færttahattjajt	færttahasj+Pron+Indef+Pl+Acc
färttahattjajt	færttahasj+Pron+Indef+Pl+Acc
færttahattjajtge	færttahasj+Pron+Indef+Pl+Acc+Clt+ge
färttahattjajtge	færttahasj+Pron+Indef+Pl+Acc+Clt+ge
færttahattjajtgen	færttahasj+Pron+Indef+Pl+Acc+Clt+gen
färttahattjajtgen	færttahasj+Pron+Indef+Pl+Acc+Clt+gen
færttahattjajtga	færttahasj+Pron+Indef+Pl+Acc+Clt+ga
färttahattjajtga	færttahasj+Pron+Indef+Pl+Acc+Clt+ga
færttahattjajda	færttahasj+Pron+Indef+Pl+Ill
färttahattjajda	færttahasj+Pron+Indef+Pl+Ill
færttahattjajdage	færttahasj+Pron+Indef+Pl+Ill+Clt+ge
færttahattjajdak	færttahasj+Pron+Indef+Pl+Ill+Clt+ge
färttahattjajdage	færttahasj+Pron+Indef+Pl+Ill+Clt+ge
färttahattjajdak	færttahasj+Pron+Indef+Pl+Ill+Clt+ge
færttahattjajdagen	færttahasj+Pron+Indef+Pl+Ill+Clt+gen
färttahattjajdagen	færttahasj+Pron+Indef+Pl+Ill+Clt+gen
færttahattjajdaga	færttahasj+Pron+Indef+Pl+Ill+Clt+ga
färttahattjajdaga	færttahasj+Pron+Indef+Pl+Ill+Clt+ga
færttahattjajn	færttahasj+Pron+Indef+Pl+Ine
färttahattjajn	færttahasj+Pron+Indef+Pl+Ine
færttahattjajnge	færttahasj+Pron+Indef+Pl+Ine+Clt+ge
färttahattjajnge	færttahasj+Pron+Indef+Pl+Ine+Clt+ge
færttahattjajngen	færttahasj+Pron+Indef+Pl+Ine+Clt+gen
färttahattjajngen	færttahasj+Pron+Indef+Pl+Ine+Clt+gen
færttahattjajnga	færttahasj+Pron+Indef+Pl+Ine+Clt+ga
färttahattjajnga	færttahasj+Pron+Indef+Pl+Ine+Clt+ga
færttahattjajs	færttahasj+Pron+Indef+Pl+Ela
färttahattjajs	færttahasj+Pron+Indef+Pl+Ela
færttahattjajsge	færttahasj+Pron+Indef+Pl+Ela+Clt+ge
färttahattjajsge	færttahasj+Pron+Indef+Pl+Ela+Clt+ge
færttahattjajsgen	færttahasj+Pron+Indef+Pl+Ela+Clt+gen
färttahattjajsgen	færttahasj+Pron+Indef+Pl+Ela+Clt+gen
færttahattjajsga	færttahasj+Pron+Indef+Pl+Ela+Clt+ga
färttahattjajsga	færttahasj+Pron+Indef+Pl+Ela+Clt+ga
færttahattjaj	færttahasj+Pron+Indef+Pl+Com
färttahattjaj	færttahasj+Pron+Indef+Pl+Com
færttahattjajge	færttahasj+Pron+Indef+Pl+Com+Clt+ge
färttahattjajge	færttahasj+Pron+Indef+Pl+Com+Clt+ge
færttahattjajgen	færttahasj+Pron+Indef+Pl+Com+Clt+gen
färttahattjajgen	færttahasj+Pron+Indef+Pl+Com+Clt+gen
færttahattjajga	færttahasj+Pron+Indef+Pl+Com+Clt+ga
färttahattjajga	færttahasj+Pron+Indef+Pl+Com+Clt+ga
færttahattjajda	færttahasj+Pron+Indef+Pl+Abe
færttahattjajdak	færttahasj+Pron+Indef+Pl+Abe
færttahattjajdagá	færttahasj+Pron+Indef+Pl+Abe
færttahattjajdagi	færttahasj+Pron+Indef+Pl+Abe
färttahattjajda	færttahasj+Pron+Indef+Pl+Abe
färttahattjajdak	færttahasj+Pron+Indef+Pl+Abe
färttahattjajdagá	færttahasj+Pron+Indef+Pl+Abe
färttahattjajdagi	færttahasj+Pron+Indef+Pl+Abe
færttahattjajdage	færttahasj+Pron+Indef+Pl+Abe+Clt+ge
færttahattjajdak	færttahasj+Pron+Indef+Pl+Abe+Clt+ge
færttahattjajdakge	færttahasj+Pron+Indef+Pl+Abe+Clt+ge
færttahattjajdagáge	færttahasj+Pron+Indef+Pl+Abe+Clt+ge
færttahattjajdagák	færttahasj+Pron+Indef+Pl+Abe+Clt+ge
færttahattjajdagige	færttahasj+Pron+Indef+Pl+Abe+Clt+ge
færttahattjajdagik	færttahasj+Pron+Indef+Pl+Abe+Clt+ge
färttahattjajdage	færttahasj+Pron+Indef+Pl+Abe+Clt+ge
färttahattjajdak	færttahasj+Pron+Indef+Pl+Abe+Clt+ge
färttahattjajdakge	færttahasj+Pron+Indef+Pl+Abe+Clt+ge
färttahattjajdagáge	færttahasj+Pron+Indef+Pl+Abe+Clt+ge
färttahattjajdagák	færttahasj+Pron+Indef+Pl+Abe+Clt+ge
färttahattjajdagige	færttahasj+Pron+Indef+Pl+Abe+Clt+ge
färttahattjajdagik	færttahasj+Pron+Indef+Pl+Abe+Clt+ge
færttahattjajdagen	færttahasj+Pron+Indef+Pl+Abe+Clt+gen
færttahattjajdakgen	færttahasj+Pron+Indef+Pl+Abe+Clt+gen
færttahattjajdagágen	færttahasj+Pron+Indef+Pl+Abe+Clt+gen
færttahattjajdagigen	færttahasj+Pron+Indef+Pl+Abe+Clt+gen
färttahattjajdagen	færttahasj+Pron+Indef+Pl+Abe+Clt+gen
färttahattjajdakgen	færttahasj+Pron+Indef+Pl+Abe+Clt+gen
färttahattjajdagágen	færttahasj+Pron+Indef+Pl+Abe+Clt+gen
färttahattjajdagigen	færttahasj+Pron+Indef+Pl+Abe+Clt+gen
færttahattjajdaga	færttahasj+Pron+Indef+Pl+Abe+Clt+ga
færttahattjajdakga	færttahasj+Pron+Indef+Pl+Abe+Clt+ga
færttahattjajdagága	færttahasj+Pron+Indef+Pl+Abe+Clt+ga
færttahattjajdagiga	færttahasj+Pron+Indef+Pl+Abe+Clt+ga
färttahattjajdaga	færttahasj+Pron+Indef+Pl+Abe+Clt+ga
färttahattjajdakga	færttahasj+Pron+Indef+Pl+Abe+Clt+ga
färttahattjajdagága	færttahasj+Pron+Indef+Pl+Abe+Clt+ga
färttahattjajdagiga	færttahasj+Pron+Indef+Pl+Abe+Clt+ga
færttatjin	færttasj+Pron+Indef+Ess
färttatjin	færttasj+Pron+Indef+Ess
færttatjinge	færttasj+Pron+Indef+Ess+Clt+ge
färttatjinge	færttasj+Pron+Indef+Ess+Clt+ge
færttatjingen	færttasj+Pron+Indef+Ess+Clt+gen
färttatjingen	færttasj+Pron+Indef+Ess+Clt+gen
færttatjinga	færttasj+Pron+Indef+Ess+Clt+ga
färttatjinga	færttasj+Pron+Indef+Ess+Clt+ga
færttasj	færttasj+Pron+Indef+Sg+Nom
färttasj	færttasj+Pron+Indef+Sg+Nom
færttasjge	færttasj+Pron+Indef+Sg+Nom+Clt+ge
färttasjge	færttasj+Pron+Indef+Sg+Nom+Clt+ge
færttasjgen	færttasj+Pron+Indef+Sg+Nom+Clt+gen
färttasjgen	færttasj+Pron+Indef+Sg+Nom+Clt+gen
færttasjga	færttasj+Pron+Indef+Sg+Nom+Clt+ga
färttasjga	færttasj+Pron+Indef+Sg+Nom+Clt+ga
færttatja	færttasj+Pron+Indef+Sg+Gen
färttatja	færttasj+Pron+Indef+Sg+Gen
færttatjage	færttasj+Pron+Indef+Sg+Gen+Clt+ge
færttatjak	færttasj+Pron+Indef+Sg+Gen+Clt+ge
färttatjage	færttasj+Pron+Indef+Sg+Gen+Clt+ge
färttatjak	færttasj+Pron+Indef+Sg+Gen+Clt+ge
færttatjagen	færttasj+Pron+Indef+Sg+Gen+Clt+gen
färttatjagen	færttasj+Pron+Indef+Sg+Gen+Clt+gen
færttatjaga	færttasj+Pron+Indef+Sg+Gen+Clt+ga
färttatjaga	færttasj+Pron+Indef+Sg+Gen+Clt+ga
færttatjav	færttasj+Pron+Indef+Sg+Acc
färttatjav	færttasj+Pron+Indef+Sg+Acc
færttatjavge	færttasj+Pron+Indef+Sg+Acc+Clt+ge
färttatjavge	færttasj+Pron+Indef+Sg+Acc+Clt+ge
færttatjavgen	færttasj+Pron+Indef+Sg+Acc+Clt+gen
färttatjavgen	færttasj+Pron+Indef+Sg+Acc+Clt+gen
færttatjavga	færttasj+Pron+Indef+Sg+Acc+Clt+ga
färttatjavga	færttasj+Pron+Indef+Sg+Acc+Clt+ga
færttatjij	færttasj+Pron+Indef+Sg+Ill
färttatjij	færttasj+Pron+Indef+Sg+Ill
færttatjijge	færttasj+Pron+Indef+Sg+Ill+Clt+ge
färttatjijge	færttasj+Pron+Indef+Sg+Ill+Clt+ge
færttatjijgen	færttasj+Pron+Indef+Sg+Ill+Clt+gen
färttatjijgen	færttasj+Pron+Indef+Sg+Ill+Clt+gen
færttatjijga	færttasj+Pron+Indef+Sg+Ill+Clt+ga
färttatjijga	færttasj+Pron+Indef+Sg+Ill+Clt+ga
færttatjan	færttasj+Pron+Indef+Sg+Ine
färttatjan	færttasj+Pron+Indef+Sg+Ine
færttatjange	færttasj+Pron+Indef+Sg+Ine+Clt+ge
färttatjange	færttasj+Pron+Indef+Sg+Ine+Clt+ge
færttatjangen	færttasj+Pron+Indef+Sg+Ine+Clt+gen
färttatjangen	færttasj+Pron+Indef+Sg+Ine+Clt+gen
færttatjanga	færttasj+Pron+Indef+Sg+Ine+Clt+ga
färttatjanga	færttasj+Pron+Indef+Sg+Ine+Clt+ga
færttatjas	færttasj+Pron+Indef+Sg+Ela
färttatjas	færttasj+Pron+Indef+Sg+Ela
færttatjasge	færttasj+Pron+Indef+Sg+Ela+Clt+ge
färttatjasge	færttasj+Pron+Indef+Sg+Ela+Clt+ge
færttatjasgen	færttasj+Pron+Indef+Sg+Ela+Clt+gen
färttatjasgen	færttasj+Pron+Indef+Sg+Ela+Clt+gen
færttatjasga	færttasj+Pron+Indef+Sg+Ela+Clt+ga
färttatjasga	færttasj+Pron+Indef+Sg+Ela+Clt+ga
færttatjajn	færttasj+Pron+Indef+Sg+Com
färttatjajn	færttasj+Pron+Indef+Sg+Com
færttatjajnge	færttasj+Pron+Indef+Sg+Com+Clt+ge
färttatjajnge	færttasj+Pron+Indef+Sg+Com+Clt+ge
færttatjajngen	færttasj+Pron+Indef+Sg+Com+Clt+gen
färttatjajngen	færttasj+Pron+Indef+Sg+Com+Clt+gen
færttatjajnga	færttasj+Pron+Indef+Sg+Com+Clt+ga
färttatjajnga	færttasj+Pron+Indef+Sg+Com+Clt+ga
færttatjada	færttasj+Pron+Indef+Sg+Abe
færttatjadak	færttasj+Pron+Indef+Sg+Abe
færttatjadagá	færttasj+Pron+Indef+Sg+Abe
færttatjadagi	færttasj+Pron+Indef+Sg+Abe
färttatjada	færttasj+Pron+Indef+Sg+Abe
färttatjadak	færttasj+Pron+Indef+Sg+Abe
färttatjadagá	færttasj+Pron+Indef+Sg+Abe
färttatjadagi	færttasj+Pron+Indef+Sg+Abe
færttatjadage	færttasj+Pron+Indef+Sg+Abe+Clt+ge
færttatjadak	færttasj+Pron+Indef+Sg+Abe+Clt+ge
færttatjadakge	færttasj+Pron+Indef+Sg+Abe+Clt+ge
færttatjadagáge	færttasj+Pron+Indef+Sg+Abe+Clt+ge
færttatjadagák	færttasj+Pron+Indef+Sg+Abe+Clt+ge
færttatjadagige	færttasj+Pron+Indef+Sg+Abe+Clt+ge
færttatjadagik	færttasj+Pron+Indef+Sg+Abe+Clt+ge
färttatjadage	færttasj+Pron+Indef+Sg+Abe+Clt+ge
färttatjadak	færttasj+Pron+Indef+Sg+Abe+Clt+ge
färttatjadakge	færttasj+Pron+Indef+Sg+Abe+Clt+ge
färttatjadagáge	færttasj+Pron+Indef+Sg+Abe+Clt+ge
färttatjadagák	færttasj+Pron+Indef+Sg+Abe+Clt+ge
färttatjadagige	færttasj+Pron+Indef+Sg+Abe+Clt+ge
färttatjadagik	færttasj+Pron+Indef+Sg+Abe+Clt+ge
færttatjadagen	færttasj+Pron+Indef+Sg+Abe+Clt+gen
færttatjadakgen	færttasj+Pron+Indef+Sg+Abe+Clt+gen
færttatjadagágen	færttasj+Pron+Indef+Sg+Abe+Clt+gen
færttatjadagigen	færttasj+Pron+Indef+Sg+Abe+Clt+gen
färttatjadagen	færttasj+Pron+Indef+Sg+Abe+Clt+gen
färttatjadakgen	færttasj+Pron+Indef+Sg+Abe+Clt+gen
färttatjadagágen	færttasj+Pron+Indef+Sg+Abe+Clt+gen
färttatjadagigen	færttasj+Pron+Indef+Sg+Abe+Clt+gen
færttatjadaga	færttasj+Pron+Indef+Sg+Abe+Clt+ga
færttatjadakga	færttasj+Pron+Indef+Sg+Abe+Clt+ga
færttatjadagága	færttasj+Pron+Indef+Sg+Abe+Clt+ga
færttatjadagiga	færttasj+Pron+Indef+Sg+Abe+Clt+ga
färttatjadaga	færttasj+Pron+Indef+Sg+Abe+Clt+ga
färttatjadakga	færttasj+Pron+Indef+Sg+Abe+Clt+ga
färttatjadagága	færttasj+Pron+Indef+Sg+Abe+Clt+ga
färttatjadagiga	færttasj+Pron+Indef+Sg+Abe+Clt+ga
færttatja	færttasj+Pron+Indef+Pl+Nom
färttatja	færttasj+Pron+Indef+Pl+Nom
færttatjage	færttasj+Pron+Indef+Pl+Nom+Clt+ge
færttatjak	færttasj+Pron+Indef+Pl+Nom+Clt+ge
färttatjage	færttasj+Pron+Indef+Pl+Nom+Clt+ge
färttatjak	færttasj+Pron+Indef+Pl+Nom+Clt+ge
færttatjagen	færttasj+Pron+Indef+Pl+Nom+Clt+gen
färttatjagen	færttasj+Pron+Indef+Pl+Nom+Clt+gen
færttatjaga	færttasj+Pron+Indef+Pl+Nom+Clt+ga
färttatjaga	færttasj+Pron+Indef+Pl+Nom+Clt+ga
færttatjij	færttasj+Pron+Indef+Pl+Gen
färttatjij	færttasj+Pron+Indef+Pl+Gen
færttatjijge	færttasj+Pron+Indef+Pl+Gen+Clt+ge
färttatjijge	færttasj+Pron+Indef+Pl+Gen+Clt+ge
færttatjijgen	færttasj+Pron+Indef+Pl+Gen+Clt+gen
färttatjijgen	færttasj+Pron+Indef+Pl+Gen+Clt+gen
færttatjijga	færttasj+Pron+Indef+Pl+Gen+Clt+ga
färttatjijga	færttasj+Pron+Indef+Pl+Gen+Clt+ga
færttatjijt	færttasj+Pron+Indef+Pl+Acc
färttatjijt	færttasj+Pron+Indef+Pl+Acc
færttatjijtge	færttasj+Pron+Indef+Pl+Acc+Clt+ge
färttatjijtge	færttasj+Pron+Indef+Pl+Acc+Clt+ge
færttatjijtgen	færttasj+Pron+Indef+Pl+Acc+Clt+gen
färttatjijtgen	færttasj+Pron+Indef+Pl+Acc+Clt+gen
færttatjijtga	færttasj+Pron+Indef+Pl+Acc+Clt+ga
färttatjijtga	færttasj+Pron+Indef+Pl+Acc+Clt+ga
færttatjijda	færttasj+Pron+Indef+Pl+Ill
färttatjijda	færttasj+Pron+Indef+Pl+Ill
færttatjijdage	færttasj+Pron+Indef+Pl+Ill+Clt+ge
færttatjijdak	færttasj+Pron+Indef+Pl+Ill+Clt+ge
färttatjijdage	færttasj+Pron+Indef+Pl+Ill+Clt+ge
färttatjijdak	færttasj+Pron+Indef+Pl+Ill+Clt+ge
færttatjijdagen	færttasj+Pron+Indef+Pl+Ill+Clt+gen
färttatjijdagen	færttasj+Pron+Indef+Pl+Ill+Clt+gen
færttatjijdaga	færttasj+Pron+Indef+Pl+Ill+Clt+ga
färttatjijdaga	færttasj+Pron+Indef+Pl+Ill+Clt+ga
færttatjijn	færttasj+Pron+Indef+Pl+Ine
färttatjijn	færttasj+Pron+Indef+Pl+Ine
færttatjijnge	færttasj+Pron+Indef+Pl+Ine+Clt+ge
färttatjijnge	færttasj+Pron+Indef+Pl+Ine+Clt+ge
færttatjijngen	færttasj+Pron+Indef+Pl+Ine+Clt+gen
färttatjijngen	færttasj+Pron+Indef+Pl+Ine+Clt+gen
færttatjijnga	færttasj+Pron+Indef+Pl+Ine+Clt+ga
färttatjijnga	færttasj+Pron+Indef+Pl+Ine+Clt+ga
færttatjijs	færttasj+Pron+Indef+Pl+Ela
färttatjijs	færttasj+Pron+Indef+Pl+Ela
færttatjijsge	færttasj+Pron+Indef+Pl+Ela+Clt+ge
färttatjijsge	færttasj+Pron+Indef+Pl+Ela+Clt+ge
færttatjijsgen	færttasj+Pron+Indef+Pl+Ela+Clt+gen
färttatjijsgen	færttasj+Pron+Indef+Pl+Ela+Clt+gen
færttatjijsga	færttasj+Pron+Indef+Pl+Ela+Clt+ga
färttatjijsga	færttasj+Pron+Indef+Pl+Ela+Clt+ga
færttatjij	færttasj+Pron+Indef+Pl+Com
färttatjij	færttasj+Pron+Indef+Pl+Com
færttatjijge	færttasj+Pron+Indef+Pl+Com+Clt+ge
färttatjijge	færttasj+Pron+Indef+Pl+Com+Clt+ge
færttatjijgen	færttasj+Pron+Indef+Pl+Com+Clt+gen
färttatjijgen	færttasj+Pron+Indef+Pl+Com+Clt+gen
færttatjijga	færttasj+Pron+Indef+Pl+Com+Clt+ga
färttatjijga	færttasj+Pron+Indef+Pl+Com+Clt+ga
færttatjijda	færttasj+Pron+Indef+Pl+Abe
færttatjijdak	færttasj+Pron+Indef+Pl+Abe
færttatjijdagá	færttasj+Pron+Indef+Pl+Abe
færttatjijdagi	færttasj+Pron+Indef+Pl+Abe
färttatjijda	færttasj+Pron+Indef+Pl+Abe
färttatjijdak	færttasj+Pron+Indef+Pl+Abe
färttatjijdagá	færttasj+Pron+Indef+Pl+Abe
färttatjijdagi	færttasj+Pron+Indef+Pl+Abe
færttatjijdage	færttasj+Pron+Indef+Pl+Abe+Clt+ge
færttatjijdak	færttasj+Pron+Indef+Pl+Abe+Clt+ge
færttatjijdakge	færttasj+Pron+Indef+Pl+Abe+Clt+ge
færttatjijdagáge	færttasj+Pron+Indef+Pl+Abe+Clt+ge
færttatjijdagák	færttasj+Pron+Indef+Pl+Abe+Clt+ge
færttatjijdagige	færttasj+Pron+Indef+Pl+Abe+Clt+ge
færttatjijdagik	færttasj+Pron+Indef+Pl+Abe+Clt+ge
färttatjijdage	færttasj+Pron+Indef+Pl+Abe+Clt+ge
färttatjijdak	færttasj+Pron+Indef+Pl+Abe+Clt+ge
färttatjijdakge	færttasj+Pron+Indef+Pl+Abe+Clt+ge
färttatjijdagáge	færttasj+Pron+Indef+Pl+Abe+Clt+ge
färttatjijdagák	færttasj+Pron+Indef+Pl+Abe+Clt+ge
färttatjijdagige	færttasj+Pron+Indef+Pl+Abe+Clt+ge
färttatjijdagik	færttasj+Pron+Indef+Pl+Abe+Clt+ge
færttatjijdagen	færttasj+Pron+Indef+Pl+Abe+Clt+gen
færttatjijdakgen	færttasj+Pron+Indef+Pl+Abe+Clt+gen
færttatjijdagágen	færttasj+Pron+Indef+Pl+Abe+Clt+gen
færttatjijdagigen	færttasj+Pron+Indef+Pl+Abe+Clt+gen
färttatjijdagen	færttasj+Pron+Indef+Pl+Abe+Clt+gen
färttatjijdakgen	færttasj+Pron+Indef+Pl+Abe+Clt+gen
färttatjijdagágen	færttasj+Pron+Indef+Pl+Abe+Clt+gen
färttatjijdagigen	færttasj+Pron+Indef+Pl+Abe+Clt+gen
færttatjijdaga	færttasj+Pron+Indef+Pl+Abe+Clt+ga
færttatjijdakga	færttasj+Pron+Indef+Pl+Abe+Clt+ga
færttatjijdagága	færttasj+Pron+Indef+Pl+Abe+Clt+ga
færttatjijdagiga	færttasj+Pron+Indef+Pl+Abe+Clt+ga
färttatjijdaga	færttasj+Pron+Indef+Pl+Abe+Clt+ga
färttatjijdakga	færttasj+Pron+Indef+Pl+Abe+Clt+ga
färttatjijdagága	færttasj+Pron+Indef+Pl+Abe+Clt+ga
färttatjijdagiga	færttasj+Pron+Indef+Pl+Abe+Clt+ga
goappátjin	goappásj+Pron+Indef+Ess
goappátjinge	goappásj+Pron+Indef+Ess+Clt+ge
goappátjingen	goappásj+Pron+Indef+Ess+Clt+gen
goappátjinga	goappásj+Pron+Indef+Ess+Clt+ga
goappásj	goappásj+Pron+Indef+Sg+Nom
goappásjge	goappásj+Pron+Indef+Sg+Nom+Clt+ge
goappásjgen	goappásj+Pron+Indef+Sg+Nom+Clt+gen
goappásjga	goappásj+Pron+Indef+Sg+Nom+Clt+ga
goappátja	goappásj+Pron+Indef+Sg+Gen
goappátjage	goappásj+Pron+Indef+Sg+Gen+Clt+ge
goappátjak	goappásj+Pron+Indef+Sg+Gen+Clt+ge
goappátjagen	goappásj+Pron+Indef+Sg+Gen+Clt+gen
goappátjaga	goappásj+Pron+Indef+Sg+Gen+Clt+ga
goappátjav	goappásj+Pron+Indef+Sg+Acc
goappátjavge	goappásj+Pron+Indef+Sg+Acc+Clt+ge
goappátjavgen	goappásj+Pron+Indef+Sg+Acc+Clt+gen
goappátjavga	goappásj+Pron+Indef+Sg+Acc+Clt+ga
goappátjij	goappásj+Pron+Indef+Sg+Ill
goappátjijge	goappásj+Pron+Indef+Sg+Ill+Clt+ge
goappátjijgen	goappásj+Pron+Indef+Sg+Ill+Clt+gen
goappátjijga	goappásj+Pron+Indef+Sg+Ill+Clt+ga
goappátjan	goappásj+Pron+Indef+Sg+Ine
goappátjange	goappásj+Pron+Indef+Sg+Ine+Clt+ge
goappátjangen	goappásj+Pron+Indef+Sg+Ine+Clt+gen
goappátjanga	goappásj+Pron+Indef+Sg+Ine+Clt+ga
goappátjas	goappásj+Pron+Indef+Sg+Ela
goappátjasge	goappásj+Pron+Indef+Sg+Ela+Clt+ge
goappátjasgen	goappásj+Pron+Indef+Sg+Ela+Clt+gen
goappátjasga	goappásj+Pron+Indef+Sg+Ela+Clt+ga
goappátjajn	goappásj+Pron+Indef+Sg+Com
goappátjajnge	goappásj+Pron+Indef+Sg+Com+Clt+ge
goappátjajngen	goappásj+Pron+Indef+Sg+Com+Clt+gen
goappátjajnga	goappásj+Pron+Indef+Sg+Com+Clt+ga
goappátjada	goappásj+Pron+Indef+Sg+Abe
goappátjadak	goappásj+Pron+Indef+Sg+Abe
goappátjadagá	goappásj+Pron+Indef+Sg+Abe
goappátjadagi	goappásj+Pron+Indef+Sg+Abe
goappátjadage	goappásj+Pron+Indef+Sg+Abe+Clt+ge
goappátjadak	goappásj+Pron+Indef+Sg+Abe+Clt+ge
goappátjadakge	goappásj+Pron+Indef+Sg+Abe+Clt+ge
goappátjadagáge	goappásj+Pron+Indef+Sg+Abe+Clt+ge
goappátjadagák	goappásj+Pron+Indef+Sg+Abe+Clt+ge
goappátjadagige	goappásj+Pron+Indef+Sg+Abe+Clt+ge
goappátjadagik	goappásj+Pron+Indef+Sg+Abe+Clt+ge
goappátjadagen	goappásj+Pron+Indef+Sg+Abe+Clt+gen
goappátjadakgen	goappásj+Pron+Indef+Sg+Abe+Clt+gen
goappátjadagágen	goappásj+Pron+Indef+Sg+Abe+Clt+gen
goappátjadagigen	goappásj+Pron+Indef+Sg+Abe+Clt+gen
goappátjadaga	goappásj+Pron+Indef+Sg+Abe+Clt+ga
goappátjadakga	goappásj+Pron+Indef+Sg+Abe+Clt+ga
goappátjadagága	goappásj+Pron+Indef+Sg+Abe+Clt+ga
goappátjadagiga	goappásj+Pron+Indef+Sg+Abe+Clt+ga
goappátja	goappásj+Pron+Indef+Pl+Nom
goappátjage	goappásj+Pron+Indef+Pl+Nom+Clt+ge
goappátjak	goappásj+Pron+Indef+Pl+Nom+Clt+ge
goappátjagen	goappásj+Pron+Indef+Pl+Nom+Clt+gen
goappátjaga	goappásj+Pron+Indef+Pl+Nom+Clt+ga
goappátjij	goappásj+Pron+Indef+Pl+Gen
goappátjijge	goappásj+Pron+Indef+Pl+Gen+Clt+ge
goappátjijgen	goappásj+Pron+Indef+Pl+Gen+Clt+gen
goappátjijga	goappásj+Pron+Indef+Pl+Gen+Clt+ga
goappátjijt	goappásj+Pron+Indef+Pl+Acc
goappátjijtge	goappásj+Pron+Indef+Pl+Acc+Clt+ge
goappátjijtgen	goappásj+Pron+Indef+Pl+Acc+Clt+gen
goappátjijtga	goappásj+Pron+Indef+Pl+Acc+Clt+ga
goappátjijda	goappásj+Pron+Indef+Pl+Ill
goappátjijdage	goappásj+Pron+Indef+Pl+Ill+Clt+ge
goappátjijdak	goappásj+Pron+Indef+Pl+Ill+Clt+ge
goappátjijdagen	goappásj+Pron+Indef+Pl+Ill+Clt+gen
goappátjijdaga	goappásj+Pron+Indef+Pl+Ill+Clt+ga
goappátjijn	goappásj+Pron+Indef+Pl+Ine
goappátjijnge	goappásj+Pron+Indef+Pl+Ine+Clt+ge
goappátjijngen	goappásj+Pron+Indef+Pl+Ine+Clt+gen
goappátjijnga	goappásj+Pron+Indef+Pl+Ine+Clt+ga
goappátjijs	goappásj+Pron+Indef+Pl+Ela
goappátjijsge	goappásj+Pron+Indef+Pl+Ela+Clt+ge
goappátjijsgen	goappásj+Pron+Indef+Pl+Ela+Clt+gen
goappátjijsga	goappásj+Pron+Indef+Pl+Ela+Clt+ga
goappátjij	goappásj+Pron+Indef+Pl+Com
goappátjijge	goappásj+Pron+Indef+Pl+Com+Clt+ge
goappátjijgen	goappásj+Pron+Indef+Pl+Com+Clt+gen
goappátjijga	goappásj+Pron+Indef+Pl+Com+Clt+ga
goappátjijda	goappásj+Pron+Indef+Pl+Abe
goappátjijdak	goappásj+Pron+Indef+Pl+Abe
goappátjijdagá	goappásj+Pron+Indef+Pl+Abe
goappátjijdagi	goappásj+Pron+Indef+Pl+Abe
goappátjijdage	goappásj+Pron+Indef+Pl+Abe+Clt+ge
goappátjijdak	goappásj+Pron+Indef+Pl+Abe+Clt+ge
goappátjijdakge	goappásj+Pron+Indef+Pl+Abe+Clt+ge
goappátjijdagáge	goappásj+Pron+Indef+Pl+Abe+Clt+ge
goappátjijdagák	goappásj+Pron+Indef+Pl+Abe+Clt+ge
goappátjijdagige	goappásj+Pron+Indef+Pl+Abe+Clt+ge
goappátjijdagik	goappásj+Pron+Indef+Pl+Abe+Clt+ge
goappátjijdagen	goappásj+Pron+Indef+Pl+Abe+Clt+gen
goappátjijdakgen	goappásj+Pron+Indef+Pl+Abe+Clt+gen
goappátjijdagágen	goappásj+Pron+Indef+Pl+Abe+Clt+gen
goappátjijdagigen	goappásj+Pron+Indef+Pl+Abe+Clt+gen
goappátjijdaga	goappásj+Pron+Indef+Pl+Abe+Clt+ga
goappátjijdakga	goappásj+Pron+Indef+Pl+Abe+Clt+ga
goappátjijdagága	goappásj+Pron+Indef+Pl+Abe+Clt+ga
goappátjijdagiga	goappásj+Pron+Indef+Pl+Abe+Clt+ga
moattes	moattes+Pron+Indef+Sg+Nom
moattesge	moattes+Pron+Indef+Sg+Nom+Clt+ge
moattesgen	moattes+Pron+Indef+Sg+Nom+Clt+gen
moattesga	moattes+Pron+Indef+Sg+Nom+Clt+ga
moaddása	moattes+Pron+Indef+Sg+Gen
moaddásage	moattes+Pron+Indef+Sg+Gen+Clt+ge
moaddásak	moattes+Pron+Indef+Sg+Gen+Clt+ge
moaddásagen	moattes+Pron+Indef+Sg+Gen+Clt+gen
moaddásaga	moattes+Pron+Indef+Sg+Gen+Clt+ga
moaddásav	moattes+Pron+Indef+Sg+Acc
moaddásavge	moattes+Pron+Indef+Sg+Acc+Clt+ge
moaddásavgen	moattes+Pron+Indef+Sg+Acc+Clt+gen
moaddásavga	moattes+Pron+Indef+Sg+Acc+Clt+ga
moaddásij	moattes+Pron+Indef+Sg+Ill
moaddásijge	moattes+Pron+Indef+Sg+Ill+Clt+ge
moaddásijgen	moattes+Pron+Indef+Sg+Ill+Clt+gen
moaddásijga	moattes+Pron+Indef+Sg+Ill+Clt+ga
moaddásin	moattes+Pron+Indef+Sg+Ine
moaddásinge	moattes+Pron+Indef+Sg+Ine+Clt+ge
moaddásingen	moattes+Pron+Indef+Sg+Ine+Clt+gen
moaddásinga	moattes+Pron+Indef+Sg+Ine+Clt+ga
moaddásis	moattes+Pron+Indef+Sg+Ela
moaddásisge	moattes+Pron+Indef+Sg+Ela+Clt+ge
moaddásisgen	moattes+Pron+Indef+Sg+Ela+Clt+gen
moaddásisga	moattes+Pron+Indef+Sg+Ela+Clt+ga
moaddásijn	moattes+Pron+Indef+Sg+Com
moaddásijnge	moattes+Pron+Indef+Sg+Com+Clt+ge
moaddásijngen	moattes+Pron+Indef+Sg+Com+Clt+gen
moaddásijnga	moattes+Pron+Indef+Sg+Com+Clt+ga
moaddásada	moattes+Pron+Indef+Sg+Abe
moaddásadak	moattes+Pron+Indef+Sg+Abe
moaddásadagá	moattes+Pron+Indef+Sg+Abe
moaddásadagi	moattes+Pron+Indef+Sg+Abe
moaddásadage	moattes+Pron+Indef+Sg+Abe+Clt+ge
moaddásadak	moattes+Pron+Indef+Sg+Abe+Clt+ge
moaddásadakge	moattes+Pron+Indef+Sg+Abe+Clt+ge
moaddásadagáge	moattes+Pron+Indef+Sg+Abe+Clt+ge
moaddásadagák	moattes+Pron+Indef+Sg+Abe+Clt+ge
moaddásadagige	moattes+Pron+Indef+Sg+Abe+Clt+ge
moaddásadagik	moattes+Pron+Indef+Sg+Abe+Clt+ge
moaddásadagen	moattes+Pron+Indef+Sg+Abe+Clt+gen
moaddásadakgen	moattes+Pron+Indef+Sg+Abe+Clt+gen
moaddásadagágen	moattes+Pron+Indef+Sg+Abe+Clt+gen
moaddásadagigen	moattes+Pron+Indef+Sg+Abe+Clt+gen
moaddásadaga	moattes+Pron+Indef+Sg+Abe+Clt+ga
moaddásadakga	moattes+Pron+Indef+Sg+Abe+Clt+ga
moaddásadagága	moattes+Pron+Indef+Sg+Abe+Clt+ga
moaddásadagiga	moattes+Pron+Indef+Sg+Abe+Clt+ga
moaddásij	moattes+Pron+Indef+Pl+Gen
moaddásijge	moattes+Pron+Indef+Pl+Gen+Clt+ge
moaddásijgen	moattes+Pron+Indef+Pl+Gen+Clt+gen
moaddásijga	moattes+Pron+Indef+Pl+Gen+Clt+ga
moaddásijt	moattes+Pron+Indef+Pl+Acc
moaddásijtge	moattes+Pron+Indef+Pl+Acc+Clt+ge
moaddásijtgen	moattes+Pron+Indef+Pl+Acc+Clt+gen
moaddásijtga	moattes+Pron+Indef+Pl+Acc+Clt+ga
moaddásijda	moattes+Pron+Indef+Pl+Ill
moaddásijdage	moattes+Pron+Indef+Pl+Ill+Clt+ge
moaddásijdak	moattes+Pron+Indef+Pl+Ill+Clt+ge
moaddásijdagen	moattes+Pron+Indef+Pl+Ill+Clt+gen
moaddásijdaga	moattes+Pron+Indef+Pl+Ill+Clt+ga
moaddásijn	moattes+Pron+Indef+Pl+Ine
moaddásijnge	moattes+Pron+Indef+Pl+Ine+Clt+ge
moaddásijngen	moattes+Pron+Indef+Pl+Ine+Clt+gen
moaddásijnga	moattes+Pron+Indef+Pl+Ine+Clt+ga
moaddásijs	moattes+Pron+Indef+Pl+Ela
moaddásijsge	moattes+Pron+Indef+Pl+Ela+Clt+ge
moaddásijsgen	moattes+Pron+Indef+Pl+Ela+Clt+gen
moaddásijsga	moattes+Pron+Indef+Pl+Ela+Clt+ga
moaddásij	moattes+Pron+Indef+Pl+Com
moaddásijge	moattes+Pron+Indef+Pl+Com+Clt+ge
moaddásijgen	moattes+Pron+Indef+Pl+Com+Clt+gen
moaddásijga	moattes+Pron+Indef+Pl+Com+Clt+ga
moaddásijda	moattes+Pron+Indef+Pl+Abe
moaddásijdak	moattes+Pron+Indef+Pl+Abe
moaddásijdagá	moattes+Pron+Indef+Pl+Abe
moaddásijdagi	moattes+Pron+Indef+Pl+Abe
moaddásijdage	moattes+Pron+Indef+Pl+Abe+Clt+ge
moaddásijdak	moattes+Pron+Indef+Pl+Abe+Clt+ge
moaddásijdakge	moattes+Pron+Indef+Pl+Abe+Clt+ge
moaddásijdagáge	moattes+Pron+Indef+Pl+Abe+Clt+ge
moaddásijdagák	moattes+Pron+Indef+Pl+Abe+Clt+ge
moaddásijdagige	moattes+Pron+Indef+Pl+Abe+Clt+ge
moaddásijdagik	moattes+Pron+Indef+Pl+Abe+Clt+ge
moaddásijdagen	moattes+Pron+Indef+Pl+Abe+Clt+gen
moaddásijdakgen	moattes+Pron+Indef+Pl+Abe+Clt+gen
moaddásijdagágen	moattes+Pron+Indef+Pl+Abe+Clt+gen
moaddásijdagigen	moattes+Pron+Indef+Pl+Abe+Clt+gen
moaddásijdaga	moattes+Pron+Indef+Pl+Abe+Clt+ga
moaddásijdakga	moattes+Pron+Indef+Pl+Abe+Clt+ga
moaddásijdagága	moattes+Pron+Indef+Pl+Abe+Clt+ga
moaddásijdagiga	moattes+Pron+Indef+Pl+Abe+Clt+ga
ålos	ålos+Pron+Indef+Sg+Nom
ålosge	ålos+Pron+Indef+Sg+Nom+Clt+ge
ålosgen	ålos+Pron+Indef+Sg+Nom+Clt+gen
ålosga	ålos+Pron+Indef+Sg+Nom+Clt+ga
ållusa	ålos+Pron+Indef+Sg+Gen
ållusage	ålos+Pron+Indef+Sg+Gen+Clt+ge
ållusak	ålos+Pron+Indef+Sg+Gen+Clt+ge
ållusagen	ålos+Pron+Indef+Sg+Gen+Clt+gen
ållusaga	ålos+Pron+Indef+Sg+Gen+Clt+ga
ållusav	ålos+Pron+Indef+Sg+Acc
ållusavge	ålos+Pron+Indef+Sg+Acc+Clt+ge
ållusavgen	ålos+Pron+Indef+Sg+Acc+Clt+gen
ållusavga	ålos+Pron+Indef+Sg+Acc+Clt+ga
ållusij	ålos+Pron+Indef+Sg+Ill
ållusijge	ålos+Pron+Indef+Sg+Ill+Clt+ge
ållusijgen	ålos+Pron+Indef+Sg+Ill+Clt+gen
ållusijga	ålos+Pron+Indef+Sg+Ill+Clt+ga
ållusin	ålos+Pron+Indef+Sg+Ine
ållusinge	ålos+Pron+Indef+Sg+Ine+Clt+ge
ållusingen	ålos+Pron+Indef+Sg+Ine+Clt+gen
ållusinga	ålos+Pron+Indef+Sg+Ine+Clt+ga
ållusis	ålos+Pron+Indef+Sg+Ela
ållusisge	ålos+Pron+Indef+Sg+Ela+Clt+ge
ållusisgen	ålos+Pron+Indef+Sg+Ela+Clt+gen
ållusisga	ålos+Pron+Indef+Sg+Ela+Clt+ga
ållusijn	ålos+Pron+Indef+Sg+Com
ållusijnge	ålos+Pron+Indef+Sg+Com+Clt+ge
ållusijngen	ålos+Pron+Indef+Sg+Com+Clt+gen
ållusijnga	ålos+Pron+Indef+Sg+Com+Clt+ga
ållusada	ålos+Pron+Indef+Sg+Abe
ållusadak	ålos+Pron+Indef+Sg+Abe
ållusadagá	ålos+Pron+Indef+Sg+Abe
ållusadagi	ålos+Pron+Indef+Sg+Abe
ållusadage	ålos+Pron+Indef+Sg+Abe+Clt+ge
ållusadak	ålos+Pron+Indef+Sg+Abe+Clt+ge
ållusadakge	ålos+Pron+Indef+Sg+Abe+Clt+ge
ållusadagáge	ålos+Pron+Indef+Sg+Abe+Clt+ge
ållusadagák	ålos+Pron+Indef+Sg+Abe+Clt+ge
ållusadagige	ålos+Pron+Indef+Sg+Abe+Clt+ge
ållusadagik	ålos+Pron+Indef+Sg+Abe+Clt+ge
ållusadagen	ålos+Pron+Indef+Sg+Abe+Clt+gen
ållusadakgen	ålos+Pron+Indef+Sg+Abe+Clt+gen
ållusadagágen	ålos+Pron+Indef+Sg+Abe+Clt+gen
ållusadagigen	ålos+Pron+Indef+Sg+Abe+Clt+gen
ållusadaga	ålos+Pron+Indef+Sg+Abe+Clt+ga
ållusadakga	ålos+Pron+Indef+Sg+Abe+Clt+ga
ållusadagága	ålos+Pron+Indef+Sg+Abe+Clt+ga
ållusadagiga	ålos+Pron+Indef+Sg+Abe+Clt+ga
ållusij	ålos+Pron+Indef+Pl+Gen
ållusijge	ålos+Pron+Indef+Pl+Gen+Clt+ge
ållusijgen	ålos+Pron+Indef+Pl+Gen+Clt+gen
ållusijga	ålos+Pron+Indef+Pl+Gen+Clt+ga
ållusijt	ålos+Pron+Indef+Pl+Acc
ållusijtge	ålos+Pron+Indef+Pl+Acc+Clt+ge
ållusijtgen	ålos+Pron+Indef+Pl+Acc+Clt+gen
ållusijtga	ålos+Pron+Indef+Pl+Acc+Clt+ga
ållusijda	ålos+Pron+Indef+Pl+Ill
ållusijdage	ålos+Pron+Indef+Pl+Ill+Clt+ge
ållusijdak	ålos+Pron+Indef+Pl+Ill+Clt+ge
ållusijdagen	ålos+Pron+Indef+Pl+Ill+Clt+gen
ållusijdaga	ålos+Pron+Indef+Pl+Ill+Clt+ga
ållusijn	ålos+Pron+Indef+Pl+Ine
ållusijnge	ålos+Pron+Indef+Pl+Ine+Clt+ge
ållusijngen	ålos+Pron+Indef+Pl+Ine+Clt+gen
ållusijnga	ålos+Pron+Indef+Pl+Ine+Clt+ga
ållusijs	ålos+Pron+Indef+Pl+Ela
ållusijsge	ålos+Pron+Indef+Pl+Ela+Clt+ge
ållusijsgen	ålos+Pron+Indef+Pl+Ela+Clt+gen
ållusijsga	ålos+Pron+Indef+Pl+Ela+Clt+ga
ållusij	ålos+Pron+Indef+Pl+Com
ållusijge	ålos+Pron+Indef+Pl+Com+Clt+ge
ållusijgen	ålos+Pron+Indef+Pl+Com+Clt+gen
ållusijga	ålos+Pron+Indef+Pl+Com+Clt+ga
ållusijda	ålos+Pron+Indef+Pl+Abe
ållusijdak	ålos+Pron+Indef+Pl+Abe
ållusijdagá	ålos+Pron+Indef+Pl+Abe
ållusijdagi	ålos+Pron+Indef+Pl+Abe
ållusijdage	ålos+Pron+Indef+Pl+Abe+Clt+ge
ållusijdak	ålos+Pron+Indef+Pl+Abe+Clt+ge
ållusijdakge	ålos+Pron+Indef+Pl+Abe+Clt+ge
ållusijdagáge	ålos+Pron+Indef+Pl+Abe+Clt+ge
ållusijdagák	ålos+Pron+Indef+Pl+Abe+Clt+ge
ållusijdagige	ålos+Pron+Indef+Pl+Abe+Clt+ge
ållusijdagik	ålos+Pron+Indef+Pl+Abe+Clt+ge
ållusijdagen	ålos+Pron+Indef+Pl+Abe+Clt+gen
ållusijdakgen	ålos+Pron+Indef+Pl+Abe+Clt+gen
ållusijdagágen	ålos+Pron+Indef+Pl+Abe+Clt+gen
ållusijdagigen	ålos+Pron+Indef+Pl+Abe+Clt+gen
ållusijdaga	ålos+Pron+Indef+Pl+Abe+Clt+ga
ållusijdakga	ålos+Pron+Indef+Pl+Abe+Clt+ga
ållusijdagága	ålos+Pron+Indef+Pl+Abe+Clt+ga
ållusijdagiga	ålos+Pron+Indef+Pl+Abe+Clt+ga
nuppet	nubbe+Pron+Indef+Par
nubben	nubbe+Pron+Indef+Ess
nubbenge	nubbe+Pron+Indef+Ess+Clt+ge
nubbengen	nubbe+Pron+Indef+Ess+Clt+gen
nubbenga	nubbe+Pron+Indef+Ess+Clt+ga
nubbe	nubbe+Pron+Indef+Sg+Nom
nubbege	nubbe+Pron+Indef+Sg+Nom+Clt+ge
nubbek	nubbe+Pron+Indef+Sg+Nom+Clt+ge
nubbegen	nubbe+Pron+Indef+Sg+Nom+Clt+gen
nubbega	nubbe+Pron+Indef+Sg+Nom+Clt+ga
nuppe	nubbe+Pron+Indef+Sg+Gen
nuppege	nubbe+Pron+Indef+Sg+Gen+Clt+ge
nuppek	nubbe+Pron+Indef+Sg+Gen+Clt+ge
nuppegen	nubbe+Pron+Indef+Sg+Gen+Clt+gen
nuppega	nubbe+Pron+Indef+Sg+Gen+Clt+ga
nuppev	nubbe+Pron+Indef+Sg+Acc
nuppevge	nubbe+Pron+Indef+Sg+Acc+Clt+ge
nuppevgen	nubbe+Pron+Indef+Sg+Acc+Clt+gen
nuppevga	nubbe+Pron+Indef+Sg+Acc+Clt+ga
nubbáj	nubbe+Pron+Indef+Sg+Ill
nubbájge	nubbe+Pron+Indef+Sg+Ill+Clt+ge
nubbájgen	nubbe+Pron+Indef+Sg+Ill+Clt+gen
nubbájga	nubbe+Pron+Indef+Sg+Ill+Clt+ga
nuppen	nubbe+Pron+Indef+Sg+Ine
nuppenge	nubbe+Pron+Indef+Sg+Ine+Clt+ge
nuppengen	nubbe+Pron+Indef+Sg+Ine+Clt+gen
nuppenga	nubbe+Pron+Indef+Sg+Ine+Clt+ga
nuppes	nubbe+Pron+Indef+Sg+Ela
nuppesge	nubbe+Pron+Indef+Sg+Ela+Clt+ge
nuppesgen	nubbe+Pron+Indef+Sg+Ela+Clt+gen
nuppesga	nubbe+Pron+Indef+Sg+Ela+Clt+ga
nuppijn	nubbe+Pron+Indef+Sg+Com
nuppijnge	nubbe+Pron+Indef+Sg+Com+Clt+ge
nuppijngen	nubbe+Pron+Indef+Sg+Com+Clt+gen
nuppijnga	nubbe+Pron+Indef+Sg+Com+Clt+ga
nuppeda	nubbe+Pron+Indef+Sg+Abe
nuppedak	nubbe+Pron+Indef+Sg+Abe
nuppedagá	nubbe+Pron+Indef+Sg+Abe
nuppedagi	nubbe+Pron+Indef+Sg+Abe
nuppedage	nubbe+Pron+Indef+Sg+Abe+Clt+ge
nuppedak	nubbe+Pron+Indef+Sg+Abe+Clt+ge
nuppedakge	nubbe+Pron+Indef+Sg+Abe+Clt+ge
nuppedagáge	nubbe+Pron+Indef+Sg+Abe+Clt+ge
nuppedagák	nubbe+Pron+Indef+Sg+Abe+Clt+ge
nuppedagige	nubbe+Pron+Indef+Sg+Abe+Clt+ge
nuppedagik	nubbe+Pron+Indef+Sg+Abe+Clt+ge
nuppedagen	nubbe+Pron+Indef+Sg+Abe+Clt+gen
nuppedakgen	nubbe+Pron+Indef+Sg+Abe+Clt+gen
nuppedagágen	nubbe+Pron+Indef+Sg+Abe+Clt+gen
nuppedagigen	nubbe+Pron+Indef+Sg+Abe+Clt+gen
nuppedaga	nubbe+Pron+Indef+Sg+Abe+Clt+ga
nuppedakga	nubbe+Pron+Indef+Sg+Abe+Clt+ga
nuppedagága	nubbe+Pron+Indef+Sg+Abe+Clt+ga
nuppedagiga	nubbe+Pron+Indef+Sg+Abe+Clt+ga
nuppe	nubbe+Pron+Indef+Pl+Nom
nuppege	nubbe+Pron+Indef+Pl+Nom+Clt+ge
nuppek	nubbe+Pron+Indef+Pl+Nom+Clt+ge
nuppegen	nubbe+Pron+Indef+Pl+Nom+Clt+gen
nuppega	nubbe+Pron+Indef+Pl+Nom+Clt+ga
nuppij	nubbe+Pron+Indef+Pl+Gen
nuppijge	nubbe+Pron+Indef+Pl+Gen+Clt+ge
nuppijgen	nubbe+Pron+Indef+Pl+Gen+Clt+gen
nuppijga	nubbe+Pron+Indef+Pl+Gen+Clt+ga
nuppijt	nubbe+Pron+Indef+Pl+Acc
nuppijtge	nubbe+Pron+Indef+Pl+Acc+Clt+ge
nuppijtgen	nubbe+Pron+Indef+Pl+Acc+Clt+gen
nuppijtga	nubbe+Pron+Indef+Pl+Acc+Clt+ga
nuppijda	nubbe+Pron+Indef+Pl+Ill
nuppijdage	nubbe+Pron+Indef+Pl+Ill+Clt+ge
nuppijdak	nubbe+Pron+Indef+Pl+Ill+Clt+ge
nuppijdagen	nubbe+Pron+Indef+Pl+Ill+Clt+gen
nuppijdaga	nubbe+Pron+Indef+Pl+Ill+Clt+ga
nuppijn	nubbe+Pron+Indef+Pl+Ine
nuppijnge	nubbe+Pron+Indef+Pl+Ine+Clt+ge
nuppijngen	nubbe+Pron+Indef+Pl+Ine+Clt+gen
nuppijnga	nubbe+Pron+Indef+Pl+Ine+Clt+ga
nuppijs	nubbe+Pron+Indef+Pl+Ela
nuppijsge	nubbe+Pron+Indef+Pl+Ela+Clt+ge
nuppijsgen	nubbe+Pron+Indef+Pl+Ela+Clt+gen
nuppijsga	nubbe+Pron+Indef+Pl+Ela+Clt+ga
nuppij	nubbe+Pron+Indef+Pl+Com
nuppijge	nubbe+Pron+Indef+Pl+Com+Clt+ge
nuppijgen	nubbe+Pron+Indef+Pl+Com+Clt+gen
nuppijga	nubbe+Pron+Indef+Pl+Com+Clt+ga
nuppijda	nubbe+Pron+Indef+Pl+Abe
nuppijdak	nubbe+Pron+Indef+Pl+Abe
nuppijdagá	nubbe+Pron+Indef+Pl+Abe
nuppijdagi	nubbe+Pron+Indef+Pl+Abe
nuppijdage	nubbe+Pron+Indef+Pl+Abe+Clt+ge
nuppijdak	nubbe+Pron+Indef+Pl+Abe+Clt+ge
nuppijdakge	nubbe+Pron+Indef+Pl+Abe+Clt+ge
nuppijdagáge	nubbe+Pron+Indef+Pl+Abe+Clt+ge
nuppijdagák	nubbe+Pron+Indef+Pl+Abe+Clt+ge
nuppijdagige	nubbe+Pron+Indef+Pl+Abe+Clt+ge
nuppijdagik	nubbe+Pron+Indef+Pl+Abe+Clt+ge
nuppijdagen	nubbe+Pron+Indef+Pl+Abe+Clt+gen
nuppijdakgen	nubbe+Pron+Indef+Pl+Abe+Clt+gen
nuppijdagágen	nubbe+Pron+Indef+Pl+Abe+Clt+gen
nuppijdagigen	nubbe+Pron+Indef+Pl+Abe+Clt+gen
nuppijdaga	nubbe+Pron+Indef+Pl+Abe+Clt+ga
nuppijdakga	nubbe+Pron+Indef+Pl+Abe+Clt+ga
nuppijdagága	nubbe+Pron+Indef+Pl+Abe+Clt+ga
nuppijdagiga	nubbe+Pron+Indef+Pl+Abe+Clt+ga
juobbán	juobbá+Pron+Indef+Ess
juobbánge	juobbá+Pron+Indef+Ess+Clt+ge
juobbángen	juobbá+Pron+Indef+Ess+Clt+gen
juobbánga	juobbá+Pron+Indef+Ess+Clt+ga
juobbá	juobbá+Pron+Indef+Sg+Nom
juobbáge	juobbá+Pron+Indef+Sg+Nom+Clt+ge
juobbák	juobbá+Pron+Indef+Sg+Nom+Clt+ge
juobbágen	juobbá+Pron+Indef+Sg+Nom+Clt+gen
juobbága	juobbá+Pron+Indef+Sg+Nom+Clt+ga
juoppá	juobbá+Pron+Indef+Sg+Gen
juoppáge	juobbá+Pron+Indef+Sg+Gen+Clt+ge
juoppák	juobbá+Pron+Indef+Sg+Gen+Clt+ge
juoppágen	juobbá+Pron+Indef+Sg+Gen+Clt+gen
juoppága	juobbá+Pron+Indef+Sg+Gen+Clt+ga
juoppáv	juobbá+Pron+Indef+Sg+Acc
juoppávge	juobbá+Pron+Indef+Sg+Acc+Clt+ge
juoppávgen	juobbá+Pron+Indef+Sg+Acc+Clt+gen
juoppávga	juobbá+Pron+Indef+Sg+Acc+Clt+ga
juobbáj	juobbá+Pron+Indef+Sg+Ill
juobbájge	juobbá+Pron+Indef+Sg+Ill+Clt+ge
juobbájgen	juobbá+Pron+Indef+Sg+Ill+Clt+gen
juobbájga	juobbá+Pron+Indef+Sg+Ill+Clt+ga
juoppán	juobbá+Pron+Indef+Sg+Ine
juoppánge	juobbá+Pron+Indef+Sg+Ine+Clt+ge
juoppángen	juobbá+Pron+Indef+Sg+Ine+Clt+gen
juoppánga	juobbá+Pron+Indef+Sg+Ine+Clt+ga
juoppás	juobbá+Pron+Indef+Sg+Ela
juoppásge	juobbá+Pron+Indef+Sg+Ela+Clt+ge
juoppásgen	juobbá+Pron+Indef+Sg+Ela+Clt+gen
juoppásga	juobbá+Pron+Indef+Sg+Ela+Clt+ga
juoppájn	juobbá+Pron+Indef+Sg+Com
juoppájnge	juobbá+Pron+Indef+Sg+Com+Clt+ge
juoppájngen	juobbá+Pron+Indef+Sg+Com+Clt+gen
juoppájnga	juobbá+Pron+Indef+Sg+Com+Clt+ga
juoppáda	juobbá+Pron+Indef+Sg+Abe
juoppádak	juobbá+Pron+Indef+Sg+Abe
juoppádagá	juobbá+Pron+Indef+Sg+Abe
juoppádagi	juobbá+Pron+Indef+Sg+Abe
juoppádage	juobbá+Pron+Indef+Sg+Abe+Clt+ge
juoppádak	juobbá+Pron+Indef+Sg+Abe+Clt+ge
juoppádakge	juobbá+Pron+Indef+Sg+Abe+Clt+ge
juoppádagáge	juobbá+Pron+Indef+Sg+Abe+Clt+ge
juoppádagák	juobbá+Pron+Indef+Sg+Abe+Clt+ge
juoppádagige	juobbá+Pron+Indef+Sg+Abe+Clt+ge
juoppádagik	juobbá+Pron+Indef+Sg+Abe+Clt+ge
juoppádagen	juobbá+Pron+Indef+Sg+Abe+Clt+gen
juoppádakgen	juobbá+Pron+Indef+Sg+Abe+Clt+gen
juoppádagágen	juobbá+Pron+Indef+Sg+Abe+Clt+gen
juoppádagigen	juobbá+Pron+Indef+Sg+Abe+Clt+gen
juoppádaga	juobbá+Pron+Indef+Sg+Abe+Clt+ga
juoppádakga	juobbá+Pron+Indef+Sg+Abe+Clt+ga
juoppádagága	juobbá+Pron+Indef+Sg+Abe+Clt+ga
juoppádagiga	juobbá+Pron+Indef+Sg+Abe+Clt+ga
juoppá	juobbá+Pron+Indef+Pl+Nom
juoppáge	juobbá+Pron+Indef+Pl+Nom+Clt+ge
juoppák	juobbá+Pron+Indef+Pl+Nom+Clt+ge
juoppágen	juobbá+Pron+Indef+Pl+Nom+Clt+gen
juoppága	juobbá+Pron+Indef+Pl+Nom+Clt+ga
juoppáj	juobbá+Pron+Indef+Pl+Gen
juoppájge	juobbá+Pron+Indef+Pl+Gen+Clt+ge
juoppájgen	juobbá+Pron+Indef+Pl+Gen+Clt+gen
juoppájga	juobbá+Pron+Indef+Pl+Gen+Clt+ga
juoppájt	juobbá+Pron+Indef+Pl+Acc
juoppájtge	juobbá+Pron+Indef+Pl+Acc+Clt+ge
juoppájtgen	juobbá+Pron+Indef+Pl+Acc+Clt+gen
juoppájtga	juobbá+Pron+Indef+Pl+Acc+Clt+ga
juoppájda	juobbá+Pron+Indef+Pl+Ill
juoppájdage	juobbá+Pron+Indef+Pl+Ill+Clt+ge
juoppájdak	juobbá+Pron+Indef+Pl+Ill+Clt+ge
juoppájdagen	juobbá+Pron+Indef+Pl+Ill+Clt+gen
juoppájdaga	juobbá+Pron+Indef+Pl+Ill+Clt+ga
juoppájn	juobbá+Pron+Indef+Pl+Ine
juoppájnge	juobbá+Pron+Indef+Pl+Ine+Clt+ge
juoppájngen	juobbá+Pron+Indef+Pl+Ine+Clt+gen
juoppájnga	juobbá+Pron+Indef+Pl+Ine+Clt+ga
juoppájs	juobbá+Pron+Indef+Pl+Ela
juoppájsge	juobbá+Pron+Indef+Pl+Ela+Clt+ge
juoppájsgen	juobbá+Pron+Indef+Pl+Ela+Clt+gen
juoppájsga	juobbá+Pron+Indef+Pl+Ela+Clt+ga
juoppáj	juobbá+Pron+Indef+Pl+Com
juoppájge	juobbá+Pron+Indef+Pl+Com+Clt+ge
juoppájgen	juobbá+Pron+Indef+Pl+Com+Clt+gen
juoppájga	juobbá+Pron+Indef+Pl+Com+Clt+ga
juoppájda	juobbá+Pron+Indef+Pl+Abe
juoppájdak	juobbá+Pron+Indef+Pl+Abe
juoppájdagá	juobbá+Pron+Indef+Pl+Abe
juoppájdagi	juobbá+Pron+Indef+Pl+Abe
juoppájdage	juobbá+Pron+Indef+Pl+Abe+Clt+ge
juoppájdak	juobbá+Pron+Indef+Pl+Abe+Clt+ge
juoppájdakge	juobbá+Pron+Indef+Pl+Abe+Clt+ge
juoppájdagáge	juobbá+Pron+Indef+Pl+Abe+Clt+ge
juoppájdagák	juobbá+Pron+Indef+Pl+Abe+Clt+ge
juoppájdagige	juobbá+Pron+Indef+Pl+Abe+Clt+ge
juoppájdagik	juobbá+Pron+Indef+Pl+Abe+Clt+ge
juoppájdagen	juobbá+Pron+Indef+Pl+Abe+Clt+gen
juoppájdakgen	juobbá+Pron+Indef+Pl+Abe+Clt+gen
juoppájdagágen	juobbá+Pron+Indef+Pl+Abe+Clt+gen
juoppájdagigen	juobbá+Pron+Indef+Pl+Abe+Clt+gen
juoppájdaga	juobbá+Pron+Indef+Pl+Abe+Clt+ga
juoppájdakga	juobbá+Pron+Indef+Pl+Abe+Clt+ga
juoppájdagága	juobbá+Pron+Indef+Pl+Abe+Clt+ga
juoppájdagiga	juobbá+Pron+Indef+Pl+Abe+Clt+ga
gallegis	gallegis+Pron+Indef+Attr
gallegisge	gallegis+Pron+Indef+Attr+Clt+ge
gallegisgen	gallegis+Pron+Indef+Attr+Clt+gen
gallegisga	gallegis+Pron+Indef+Attr+Clt+ga
gallegissan	gallegis+Pron+Indef+Ess
gallegissange	gallegis+Pron+Indef+Ess+Clt+ge
gallegissangen	gallegis+Pron+Indef+Ess+Clt+gen
gallegissanga	gallegis+Pron+Indef+Ess+Clt+ga
gallegis	gallegis+Pron+Indef+Sg+Nom
gallegisge	gallegis+Pron+Indef+Sg+Nom+Clt+ge
gallegisgen	gallegis+Pron+Indef+Sg+Nom+Clt+gen
gallegisga	gallegis+Pron+Indef+Sg+Nom+Clt+ga
gallegisá	gallegis+Pron+Indef+Sg+Gen
gallegiságe	gallegis+Pron+Indef+Sg+Gen+Clt+ge
gallegisák	gallegis+Pron+Indef+Sg+Gen+Clt+ge
gallegiságen	gallegis+Pron+Indef+Sg+Gen+Clt+gen
gallegisága	gallegis+Pron+Indef+Sg+Gen+Clt+ga
gallegisáv	gallegis+Pron+Indef+Sg+Acc
gallegisávge	gallegis+Pron+Indef+Sg+Acc+Clt+ge
gallegisávgen	gallegis+Pron+Indef+Sg+Acc+Clt+gen
gallegisávga	gallegis+Pron+Indef+Sg+Acc+Clt+ga
gallegissaj	gallegis+Pron+Indef+Sg+Ill
gallegissajge	gallegis+Pron+Indef+Sg+Ill+Clt+ge
gallegissajgen	gallegis+Pron+Indef+Sg+Ill+Clt+gen
gallegissajga	gallegis+Pron+Indef+Sg+Ill+Clt+ga
gallegisán	gallegis+Pron+Indef+Sg+Ine
gallegisánge	gallegis+Pron+Indef+Sg+Ine+Clt+ge
gallegisángen	gallegis+Pron+Indef+Sg+Ine+Clt+gen
gallegisánga	gallegis+Pron+Indef+Sg+Ine+Clt+ga
gallegisás	gallegis+Pron+Indef+Sg+Ela
gallegisásge	gallegis+Pron+Indef+Sg+Ela+Clt+ge
gallegisásgen	gallegis+Pron+Indef+Sg+Ela+Clt+gen
gallegisásga	gallegis+Pron+Indef+Sg+Ela+Clt+ga
gallegisájn	gallegis+Pron+Indef+Sg+Com
gallegisájnge	gallegis+Pron+Indef+Sg+Com+Clt+ge
gallegisájngen	gallegis+Pron+Indef+Sg+Com+Clt+gen
gallegisájnga	gallegis+Pron+Indef+Sg+Com+Clt+ga
gallegisáda	gallegis+Pron+Indef+Sg+Abe
gallegisádak	gallegis+Pron+Indef+Sg+Abe
gallegisádagá	gallegis+Pron+Indef+Sg+Abe
gallegisádagi	gallegis+Pron+Indef+Sg+Abe
gallegisádage	gallegis+Pron+Indef+Sg+Abe+Clt+ge
gallegisádak	gallegis+Pron+Indef+Sg+Abe+Clt+ge
gallegisádakge	gallegis+Pron+Indef+Sg+Abe+Clt+ge
gallegisádagáge	gallegis+Pron+Indef+Sg+Abe+Clt+ge
gallegisádagák	gallegis+Pron+Indef+Sg+Abe+Clt+ge
gallegisádagige	gallegis+Pron+Indef+Sg+Abe+Clt+ge
gallegisádagik	gallegis+Pron+Indef+Sg+Abe+Clt+ge
gallegisádagen	gallegis+Pron+Indef+Sg+Abe+Clt+gen
gallegisádakgen	gallegis+Pron+Indef+Sg+Abe+Clt+gen
gallegisádagágen	gallegis+Pron+Indef+Sg+Abe+Clt+gen
gallegisádagigen	gallegis+Pron+Indef+Sg+Abe+Clt+gen
gallegisádaga	gallegis+Pron+Indef+Sg+Abe+Clt+ga
gallegisádakga	gallegis+Pron+Indef+Sg+Abe+Clt+ga
gallegisádagága	gallegis+Pron+Indef+Sg+Abe+Clt+ga
gallegisádagiga	gallegis+Pron+Indef+Sg+Abe+Clt+ga
gallegisá	gallegis+Pron+Indef+Pl+Nom
gallegiságe	gallegis+Pron+Indef+Pl+Nom+Clt+ge
gallegisák	gallegis+Pron+Indef+Pl+Nom+Clt+ge
gallegiságen	gallegis+Pron+Indef+Pl+Nom+Clt+gen
gallegisága	gallegis+Pron+Indef+Pl+Nom+Clt+ga
gallegisáj	gallegis+Pron+Indef+Pl+Gen
gallegisájge	gallegis+Pron+Indef+Pl+Gen+Clt+ge
gallegisájgen	gallegis+Pron+Indef+Pl+Gen+Clt+gen
gallegisájga	gallegis+Pron+Indef+Pl+Gen+Clt+ga
gallegisájt	gallegis+Pron+Indef+Pl+Acc
gallegisájtge	gallegis+Pron+Indef+Pl+Acc+Clt+ge
gallegisájtgen	gallegis+Pron+Indef+Pl+Acc+Clt+gen
gallegisájtga	gallegis+Pron+Indef+Pl+Acc+Clt+ga
gallegisájda	gallegis+Pron+Indef+Pl+Ill
gallegisájdage	gallegis+Pron+Indef+Pl+Ill+Clt+ge
gallegisájdak	gallegis+Pron+Indef+Pl+Ill+Clt+ge
gallegisájdagen	gallegis+Pron+Indef+Pl+Ill+Clt+gen
gallegisájdaga	gallegis+Pron+Indef+Pl+Ill+Clt+ga
gallegisájn	gallegis+Pron+Indef+Pl+Ine
gallegisájnge	gallegis+Pron+Indef+Pl+Ine+Clt+ge
gallegisájngen	gallegis+Pron+Indef+Pl+Ine+Clt+gen
gallegisájnga	gallegis+Pron+Indef+Pl+Ine+Clt+ga
gallegisájs	gallegis+Pron+Indef+Pl+Ela
gallegisájsge	gallegis+Pron+Indef+Pl+Ela+Clt+ge
gallegisájsgen	gallegis+Pron+Indef+Pl+Ela+Clt+gen
gallegisájsga	gallegis+Pron+Indef+Pl+Ela+Clt+ga
gallegisáj	gallegis+Pron+Indef+Pl+Com
gallegisájge	gallegis+Pron+Indef+Pl+Com+Clt+ge
gallegisájgen	gallegis+Pron+Indef+Pl+Com+Clt+gen
gallegisájga	gallegis+Pron+Indef+Pl+Com+Clt+ga
gallegisájda	gallegis+Pron+Indef+Pl+Abe
gallegisájdak	gallegis+Pron+Indef+Pl+Abe
gallegisájdagá	gallegis+Pron+Indef+Pl+Abe
gallegisájdagi	gallegis+Pron+Indef+Pl+Abe
gallegisájdage	gallegis+Pron+Indef+Pl+Abe+Clt+ge
gallegisájdak	gallegis+Pron+Indef+Pl+Abe+Clt+ge
gallegisájdakge	gallegis+Pron+Indef+Pl+Abe+Clt+ge
gallegisájdagáge	gallegis+Pron+Indef+Pl+Abe+Clt+ge
gallegisájdagák	gallegis+Pron+Indef+Pl+Abe+Clt+ge
gallegisájdagige	gallegis+Pron+Indef+Pl+Abe+Clt+ge
gallegisájdagik	gallegis+Pron+Indef+Pl+Abe+Clt+ge
gallegisájdagen	gallegis+Pron+Indef+Pl+Abe+Clt+gen
gallegisájdakgen	gallegis+Pron+Indef+Pl+Abe+Clt+gen
gallegisájdagágen	gallegis+Pron+Indef+Pl+Abe+Clt+gen
gallegisájdagigen	gallegis+Pron+Indef+Pl+Abe+Clt+gen
gallegisájdaga	gallegis+Pron+Indef+Pl+Abe+Clt+ga
gallegisájdakga	gallegis+Pron+Indef+Pl+Abe+Clt+ga
gallegisájdagága	gallegis+Pron+Indef+Pl+Abe+Clt+ga
gallegisájdagiga	gallegis+Pron+Indef+Pl+Abe+Clt+ga
gallegasj	gallegasj+Pron+Indef+Attr
gallegasjge	gallegasj+Pron+Indef+Attr+Clt+ge
gallegasjgen	gallegasj+Pron+Indef+Attr+Clt+gen
gallegasjga	gallegasj+Pron+Indef+Attr+Clt+ga
gallegadtjan	gallegasj+Pron+Indef+Ess
gallegadtjange	gallegasj+Pron+Indef+Ess+Clt+ge
gallegadtjangen	gallegasj+Pron+Indef+Ess+Clt+gen
gallegadtjanga	gallegasj+Pron+Indef+Ess+Clt+ga
gallegasj	gallegasj+Pron+Indef+Sg+Nom
gallegasjge	gallegasj+Pron+Indef+Sg+Nom+Clt+ge
gallegasjgen	gallegasj+Pron+Indef+Sg+Nom+Clt+gen
gallegasjga	gallegasj+Pron+Indef+Sg+Nom+Clt+ga
gallegattja	gallegasj+Pron+Indef+Sg+Gen
gallegattjage	gallegasj+Pron+Indef+Sg+Gen+Clt+ge
gallegattjak	gallegasj+Pron+Indef+Sg+Gen+Clt+ge
gallegattjagen	gallegasj+Pron+Indef+Sg+Gen+Clt+gen
gallegattjaga	gallegasj+Pron+Indef+Sg+Gen+Clt+ga
gallegattjav	gallegasj+Pron+Indef+Sg+Acc
gallegattjavge	gallegasj+Pron+Indef+Sg+Acc+Clt+ge
gallegattjavgen	gallegasj+Pron+Indef+Sg+Acc+Clt+gen
gallegattjavga	gallegasj+Pron+Indef+Sg+Acc+Clt+ga
gallegadtjaj	gallegasj+Pron+Indef+Sg+Ill
gallegadtjajge	gallegasj+Pron+Indef+Sg+Ill+Clt+ge
gallegadtjajgen	gallegasj+Pron+Indef+Sg+Ill+Clt+gen
gallegadtjajga	gallegasj+Pron+Indef+Sg+Ill+Clt+ga
gallegattjan	gallegasj+Pron+Indef+Sg+Ine
gallegattjange	gallegasj+Pron+Indef+Sg+Ine+Clt+ge
gallegattjangen	gallegasj+Pron+Indef+Sg+Ine+Clt+gen
gallegattjanga	gallegasj+Pron+Indef+Sg+Ine+Clt+ga
gallegattjas	gallegasj+Pron+Indef+Sg+Ela
gallegattjasge	gallegasj+Pron+Indef+Sg+Ela+Clt+ge
gallegattjasgen	gallegasj+Pron+Indef+Sg+Ela+Clt+gen
gallegattjasga	gallegasj+Pron+Indef+Sg+Ela+Clt+ga
gallegattjajn	gallegasj+Pron+Indef+Sg+Com
gallegattjajnge	gallegasj+Pron+Indef+Sg+Com+Clt+ge
gallegattjajngen	gallegasj+Pron+Indef+Sg+Com+Clt+gen
gallegattjajnga	gallegasj+Pron+Indef+Sg+Com+Clt+ga
gallegattjada	gallegasj+Pron+Indef+Sg+Abe
gallegattjadak	gallegasj+Pron+Indef+Sg+Abe
gallegattjadagá	gallegasj+Pron+Indef+Sg+Abe
gallegattjadagi	gallegasj+Pron+Indef+Sg+Abe
gallegattjadage	gallegasj+Pron+Indef+Sg+Abe+Clt+ge
gallegattjadak	gallegasj+Pron+Indef+Sg+Abe+Clt+ge
gallegattjadakge	gallegasj+Pron+Indef+Sg+Abe+Clt+ge
gallegattjadagáge	gallegasj+Pron+Indef+Sg+Abe+Clt+ge
gallegattjadagák	gallegasj+Pron+Indef+Sg+Abe+Clt+ge
gallegattjadagige	gallegasj+Pron+Indef+Sg+Abe+Clt+ge
gallegattjadagik	gallegasj+Pron+Indef+Sg+Abe+Clt+ge
gallegattjadagen	gallegasj+Pron+Indef+Sg+Abe+Clt+gen
gallegattjadakgen	gallegasj+Pron+Indef+Sg+Abe+Clt+gen
gallegattjadagágen	gallegasj+Pron+Indef+Sg+Abe+Clt+gen
gallegattjadagigen	gallegasj+Pron+Indef+Sg+Abe+Clt+gen
gallegattjadaga	gallegasj+Pron+Indef+Sg+Abe+Clt+ga
gallegattjadakga	gallegasj+Pron+Indef+Sg+Abe+Clt+ga
gallegattjadagága	gallegasj+Pron+Indef+Sg+Abe+Clt+ga
gallegattjadagiga	gallegasj+Pron+Indef+Sg+Abe+Clt+ga
gallegattja	gallegasj+Pron+Indef+Pl+Nom
gallegattjage	gallegasj+Pron+Indef+Pl+Nom+Clt+ge
gallegattjak	gallegasj+Pron+Indef+Pl+Nom+Clt+ge
gallegattjagen	gallegasj+Pron+Indef+Pl+Nom+Clt+gen
gallegattjaga	gallegasj+Pron+Indef+Pl+Nom+Clt+ga
gallegattjaj	gallegasj+Pron+Indef+Pl+Gen
gallegattjajge	gallegasj+Pron+Indef+Pl+Gen+Clt+ge
gallegattjajgen	gallegasj+Pron+Indef+Pl+Gen+Clt+gen
gallegattjajga	gallegasj+Pron+Indef+Pl+Gen+Clt+ga
gallegattjajt	gallegasj+Pron+Indef+Pl+Acc
gallegattjajtge	gallegasj+Pron+Indef+Pl+Acc+Clt+ge
gallegattjajtgen	gallegasj+Pron+Indef+Pl+Acc+Clt+gen
gallegattjajtga	gallegasj+Pron+Indef+Pl+Acc+Clt+ga
gallegattjajda	gallegasj+Pron+Indef+Pl+Ill
gallegattjajdage	gallegasj+Pron+Indef+Pl+Ill+Clt+ge
gallegattjajdak	gallegasj+Pron+Indef+Pl+Ill+Clt+ge
gallegattjajdagen	gallegasj+Pron+Indef+Pl+Ill+Clt+gen
gallegattjajdaga	gallegasj+Pron+Indef+Pl+Ill+Clt+ga
gallegattjajn	gallegasj+Pron+Indef+Pl+Ine
gallegattjajnge	gallegasj+Pron+Indef+Pl+Ine+Clt+ge
gallegattjajngen	gallegasj+Pron+Indef+Pl+Ine+Clt+gen
gallegattjajnga	gallegasj+Pron+Indef+Pl+Ine+Clt+ga
gallegattjajs	gallegasj+Pron+Indef+Pl+Ela
gallegattjajsge	gallegasj+Pron+Indef+Pl+Ela+Clt+ge
gallegattjajsgen	gallegasj+Pron+Indef+Pl+Ela+Clt+gen
gallegattjajsga	gallegasj+Pron+Indef+Pl+Ela+Clt+ga
gallegattjaj	gallegasj+Pron+Indef+Pl+Com
gallegattjajge	gallegasj+Pron+Indef+Pl+Com+Clt+ge
gallegattjajgen	gallegasj+Pron+Indef+Pl+Com+Clt+gen
gallegattjajga	gallegasj+Pron+Indef+Pl+Com+Clt+ga
gallegattjajda	gallegasj+Pron+Indef+Pl+Abe
gallegattjajdak	gallegasj+Pron+Indef+Pl+Abe
gallegattjajdagá	gallegasj+Pron+Indef+Pl+Abe
gallegattjajdagi	gallegasj+Pron+Indef+Pl+Abe
gallegattjajdage	gallegasj+Pron+Indef+Pl+Abe+Clt+ge
gallegattjajdak	gallegasj+Pron+Indef+Pl+Abe+Clt+ge
gallegattjajdakge	gallegasj+Pron+Indef+Pl+Abe+Clt+ge
gallegattjajdagáge	gallegasj+Pron+Indef+Pl+Abe+Clt+ge
gallegattjajdagák	gallegasj+Pron+Indef+Pl+Abe+Clt+ge
gallegattjajdagige	gallegasj+Pron+Indef+Pl+Abe+Clt+ge
gallegattjajdagik	gallegasj+Pron+Indef+Pl+Abe+Clt+ge
gallegattjajdagen	gallegasj+Pron+Indef+Pl+Abe+Clt+gen
gallegattjajdakgen	gallegasj+Pron+Indef+Pl+Abe+Clt+gen
gallegattjajdagágen	gallegasj+Pron+Indef+Pl+Abe+Clt+gen
gallegattjajdagigen	gallegasj+Pron+Indef+Pl+Abe+Clt+gen
gallegattjajdaga	gallegasj+Pron+Indef+Pl+Abe+Clt+ga
gallegattjajdakga	gallegasj+Pron+Indef+Pl+Abe+Clt+ga
gallegattjajdagága	gallegasj+Pron+Indef+Pl+Abe+Clt+ga
gallegattjajdagiga	gallegasj+Pron+Indef+Pl+Abe+Clt+ga
vuostamudtjan	vuostamusj+Pron+Indef+Ess
vuostamudtjange	vuostamusj+Pron+Indef+Ess+Clt+ge
vuostamudtjangen	vuostamusj+Pron+Indef+Ess+Clt+gen
vuostamudtjanga	vuostamusj+Pron+Indef+Ess+Clt+ga
vuostamusj	vuostamusj+Pron+Indef+Sg+Nom
vuostamusjge	vuostamusj+Pron+Indef+Sg+Nom+Clt+ge
vuostamusjgen	vuostamusj+Pron+Indef+Sg+Nom+Clt+gen
vuostamusjga	vuostamusj+Pron+Indef+Sg+Nom+Clt+ga
vuostamuttja	vuostamusj+Pron+Indef+Sg+Gen
vuostamuttjage	vuostamusj+Pron+Indef+Sg+Gen+Clt+ge
vuostamuttjak	vuostamusj+Pron+Indef+Sg+Gen+Clt+ge
vuostamuttjagen	vuostamusj+Pron+Indef+Sg+Gen+Clt+gen
vuostamuttjaga	vuostamusj+Pron+Indef+Sg+Gen+Clt+ga
vuostamuttjav	vuostamusj+Pron+Indef+Sg+Acc
vuostamuttjavge	vuostamusj+Pron+Indef+Sg+Acc+Clt+ge
vuostamuttjavgen	vuostamusj+Pron+Indef+Sg+Acc+Clt+gen
vuostamuttjavga	vuostamusj+Pron+Indef+Sg+Acc+Clt+ga
vuostamudtjaj	vuostamusj+Pron+Indef+Sg+Ill
vuostamudtjajge	vuostamusj+Pron+Indef+Sg+Ill+Clt+ge
vuostamudtjajgen	vuostamusj+Pron+Indef+Sg+Ill+Clt+gen
vuostamudtjajga	vuostamusj+Pron+Indef+Sg+Ill+Clt+ga
vuostamuttjan	vuostamusj+Pron+Indef+Sg+Ine
vuostamuttjange	vuostamusj+Pron+Indef+Sg+Ine+Clt+ge
vuostamuttjangen	vuostamusj+Pron+Indef+Sg+Ine+Clt+gen
vuostamuttjanga	vuostamusj+Pron+Indef+Sg+Ine+Clt+ga
vuostamuttjas	vuostamusj+Pron+Indef+Sg+Ela
vuostamuttjasge	vuostamusj+Pron+Indef+Sg+Ela+Clt+ge
vuostamuttjasgen	vuostamusj+Pron+Indef+Sg+Ela+Clt+gen
vuostamuttjasga	vuostamusj+Pron+Indef+Sg+Ela+Clt+ga
vuostamuttjajn	vuostamusj+Pron+Indef+Sg+Com
vuostamuttjajnge	vuostamusj+Pron+Indef+Sg+Com+Clt+ge
vuostamuttjajngen	vuostamusj+Pron+Indef+Sg+Com+Clt+gen
vuostamuttjajnga	vuostamusj+Pron+Indef+Sg+Com+Clt+ga
vuostamuttjada	vuostamusj+Pron+Indef+Sg+Abe
vuostamuttjadak	vuostamusj+Pron+Indef+Sg+Abe
vuostamuttjadagá	vuostamusj+Pron+Indef+Sg+Abe
vuostamuttjadagi	vuostamusj+Pron+Indef+Sg+Abe
vuostamuttjadage	vuostamusj+Pron+Indef+Sg+Abe+Clt+ge
vuostamuttjadak	vuostamusj+Pron+Indef+Sg+Abe+Clt+ge
vuostamuttjadakge	vuostamusj+Pron+Indef+Sg+Abe+Clt+ge
vuostamuttjadagáge	vuostamusj+Pron+Indef+Sg+Abe+Clt+ge
vuostamuttjadagák	vuostamusj+Pron+Indef+Sg+Abe+Clt+ge
vuostamuttjadagige	vuostamusj+Pron+Indef+Sg+Abe+Clt+ge
vuostamuttjadagik	vuostamusj+Pron+Indef+Sg+Abe+Clt+ge
vuostamuttjadagen	vuostamusj+Pron+Indef+Sg+Abe+Clt+gen
vuostamuttjadakgen	vuostamusj+Pron+Indef+Sg+Abe+Clt+gen
vuostamuttjadagágen	vuostamusj+Pron+Indef+Sg+Abe+Clt+gen
vuostamuttjadagigen	vuostamusj+Pron+Indef+Sg+Abe+Clt+gen
vuostamuttjadaga	vuostamusj+Pron+Indef+Sg+Abe+Clt+ga
vuostamuttjadakga	vuostamusj+Pron+Indef+Sg+Abe+Clt+ga
vuostamuttjadagága	vuostamusj+Pron+Indef+Sg+Abe+Clt+ga
vuostamuttjadagiga	vuostamusj+Pron+Indef+Sg+Abe+Clt+ga
vuostamuttja	vuostamusj+Pron+Indef+Pl+Nom
vuostamuttjage	vuostamusj+Pron+Indef+Pl+Nom+Clt+ge
vuostamuttjak	vuostamusj+Pron+Indef+Pl+Nom+Clt+ge
vuostamuttjagen	vuostamusj+Pron+Indef+Pl+Nom+Clt+gen
vuostamuttjaga	vuostamusj+Pron+Indef+Pl+Nom+Clt+ga
vuostamuttjaj	vuostamusj+Pron+Indef+Pl+Gen
vuostamuttjajge	vuostamusj+Pron+Indef+Pl+Gen+Clt+ge
vuostamuttjajgen	vuostamusj+Pron+Indef+Pl+Gen+Clt+gen
vuostamuttjajga	vuostamusj+Pron+Indef+Pl+Gen+Clt+ga
vuostamuttjajt	vuostamusj+Pron+Indef+Pl+Acc
vuostamuttjajtge	vuostamusj+Pron+Indef+Pl+Acc+Clt+ge
vuostamuttjajtgen	vuostamusj+Pron+Indef+Pl+Acc+Clt+gen
vuostamuttjajtga	vuostamusj+Pron+Indef+Pl+Acc+Clt+ga
vuostamuttjajda	vuostamusj+Pron+Indef+Pl+Ill
vuostamuttjajdage	vuostamusj+Pron+Indef+Pl+Ill+Clt+ge
vuostamuttjajdak	vuostamusj+Pron+Indef+Pl+Ill+Clt+ge
vuostamuttjajdagen	vuostamusj+Pron+Indef+Pl+Ill+Clt+gen
vuostamuttjajdaga	vuostamusj+Pron+Indef+Pl+Ill+Clt+ga
vuostamuttjajn	vuostamusj+Pron+Indef+Pl+Ine
vuostamuttjajnge	vuostamusj+Pron+Indef+Pl+Ine+Clt+ge
vuostamuttjajngen	vuostamusj+Pron+Indef+Pl+Ine+Clt+gen
vuostamuttjajnga	vuostamusj+Pron+Indef+Pl+Ine+Clt+ga
vuostamuttjajs	vuostamusj+Pron+Indef+Pl+Ela
vuostamuttjajsge	vuostamusj+Pron+Indef+Pl+Ela+Clt+ge
vuostamuttjajsgen	vuostamusj+Pron+Indef+Pl+Ela+Clt+gen
vuostamuttjajsga	vuostamusj+Pron+Indef+Pl+Ela+Clt+ga
vuostamuttjaj	vuostamusj+Pron+Indef+Pl+Com
vuostamuttjajge	vuostamusj+Pron+Indef+Pl+Com+Clt+ge
vuostamuttjajgen	vuostamusj+Pron+Indef+Pl+Com+Clt+gen
vuostamuttjajga	vuostamusj+Pron+Indef+Pl+Com+Clt+ga
vuostamuttjajda	vuostamusj+Pron+Indef+Pl+Abe
vuostamuttjajdak	vuostamusj+Pron+Indef+Pl+Abe
vuostamuttjajdagá	vuostamusj+Pron+Indef+Pl+Abe
vuostamuttjajdagi	vuostamusj+Pron+Indef+Pl+Abe
vuostamuttjajdage	vuostamusj+Pron+Indef+Pl+Abe+Clt+ge
vuostamuttjajdak	vuostamusj+Pron+Indef+Pl+Abe+Clt+ge
vuostamuttjajdakge	vuostamusj+Pron+Indef+Pl+Abe+Clt+ge
vuostamuttjajdagáge	vuostamusj+Pron+Indef+Pl+Abe+Clt+ge
vuostamuttjajdagák	vuostamusj+Pron+Indef+Pl+Abe+Clt+ge
vuostamuttjajdagige	vuostamusj+Pron+Indef+Pl+Abe+Clt+ge
vuostamuttjajdagik	vuostamusj+Pron+Indef+Pl+Abe+Clt+ge
vuostamuttjajdagen	vuostamusj+Pron+Indef+Pl+Abe+Clt+gen
vuostamuttjajdakgen	vuostamusj+Pron+Indef+Pl+Abe+Clt+gen
vuostamuttjajdagágen	vuostamusj+Pron+Indef+Pl+Abe+Clt+gen
vuostamuttjajdagigen	vuostamusj+Pron+Indef+Pl+Abe+Clt+gen
vuostamuttjajdaga	vuostamusj+Pron+Indef+Pl+Abe+Clt+ga
vuostamuttjajdakga	vuostamusj+Pron+Indef+Pl+Abe+Clt+ga
vuostamuttjajdagága	vuostamusj+Pron+Indef+Pl+Abe+Clt+ga
vuostamuttjajdagiga	vuostamusj+Pron+Indef+Pl+Abe+Clt+ga
moana	moana+Pron+Indef+Pl+Nom
moanage	moana+Pron+Indef+Pl+Nom+Clt+ge
moanak	moana+Pron+Indef+Pl+Nom+Clt+ge
moanagen	moana+Pron+Indef+Pl+Nom+Clt+gen
moanaga	moana+Pron+Indef+Pl+Nom+Clt+ga
nubbes	nubbes+Pron+Indef+Sg+Nom
nubbesge	nubbes+Pron+Indef+Sg+Nom+Clt+ge
nubbesgen	nubbes+Pron+Indef+Sg+Nom+Clt+gen
nubbesga	nubbes+Pron+Indef+Sg+Nom+Clt+ga
mavku	mavku+Pron+Indef+Sg+Acc
mavkuge	mavku+Pron+Indef+Sg+Acc+Clt+ge
mavkuk	mavku+Pron+Indef+Sg+Acc+Clt+ge
mavkugen	mavku+Pron+Indef+Sg+Acc+Clt+gen
mavkuga	mavku+Pron+Indef+Sg+Acc+Clt+ga
irda	irda+Pron+Indef
irdage	irda+Pron+Indef+Clt+ge
irdak	irda+Pron+Indef+Clt+ge
irdagen	irda+Pron+Indef+Clt+gen
irdaga	irda+Pron+Indef+Clt+ga
divna	divna+Pron+Indef
divnage	divna+Pron+Indef+Clt+ge
divnak	divna+Pron+Indef+Clt+ge
divnagen	divna+Pron+Indef+Clt+gen
divnaga	divna+Pron+Indef+Clt+ga
gájkdivna	gájkdivna+Pron+Indef
gájkdivnage	gájkdivna+Pron+Indef+Clt+ge
gájkdivnak	gájkdivna+Pron+Indef+Clt+ge
gájkdivnagen	gájkdivna+Pron+Indef+Clt+gen
gájkdivnaga	gájkdivna+Pron+Indef+Clt+ga
sæbbmi	sæbbmi+Pron+Indef
säbbmi	sæbbmi+Pron+Indef
sæbbmige	sæbbmi+Pron+Indef+Clt+ge
sæbbmik	sæbbmi+Pron+Indef+Clt+ge
säbbmige	sæbbmi+Pron+Indef+Clt+ge
säbbmik	sæbbmi+Pron+Indef+Clt+ge
sæbbmigen	sæbbmi+Pron+Indef+Clt+gen
säbbmigen	sæbbmi+Pron+Indef+Clt+gen
sæbbmiga	sæbbmi+Pron+Indef+Clt+ga
säbbmiga	sæbbmi+Pron+Indef+Clt+ga
sæmmi	sæmmi+Pron+Indef
sämmi	sæmmi+Pron+Indef
sæmmige	sæmmi+Pron+Indef+Clt+ge
sæmmik	sæmmi+Pron+Indef+Clt+ge
sämmige	sæmmi+Pron+Indef+Clt+ge
sämmik	sæmmi+Pron+Indef+Clt+ge
sæmmigen	sæmmi+Pron+Indef+Clt+gen
sämmigen	sæmmi+Pron+Indef+Clt+gen
sæmmiga	sæmmi+Pron+Indef+Clt+ga
sämmiga	sæmmi+Pron+Indef+Clt+ga
sæmme	sæmme+Pron+Indef
sämme	sæmme+Pron+Indef
sæmmege	sæmme+Pron+Indef+Clt+ge
sæmmek	sæmme+Pron+Indef+Clt+ge
sämmege	sæmme+Pron+Indef+Clt+ge
sämmek	sæmme+Pron+Indef+Clt+ge
sæmmegen	sæmme+Pron+Indef+Clt+gen
sämmegen	sæmme+Pron+Indef+Clt+gen
sæmmega	sæmme+Pron+Indef+Clt+ga
sämmega	sæmme+Pron+Indef+Clt+ga
sæmmá	sæmmá+Pron+Indef
sämmá	sæmmá+Pron+Indef
sæmmáge	sæmmá+Pron+Indef+Clt+ge
sæmmák	sæmmá+Pron+Indef+Clt+ge
sämmáge	sæmmá+Pron+Indef+Clt+ge
sämmák	sæmmá+Pron+Indef+Clt+ge
sæmmágen	sæmmá+Pron+Indef+Clt+gen
sämmágen	sæmmá+Pron+Indef+Clt+gen
sæmmága	sæmmá+Pron+Indef+Clt+ga
sämmága	sæmmá+Pron+Indef+Clt+ga
ihkenis	ihkenis+Pron+Indef
ihkenisge	ihkenis+Pron+Indef+Clt+ge
ihkenisgen	ihkenis+Pron+Indef+Clt+gen
ihkenisga	ihkenis+Pron+Indef+Clt+ga
åbbånis	åbbånis+Pron+Indef
åbbånisge	åbbånis+Pron+Indef+Clt+ge
åbbånisgen	åbbånis+Pron+Indef+Clt+gen
åbbånisga	åbbånis+Pron+Indef+Clt+ga
åvvånis	åvvånis+Pron+Indef
åvvånisge	åvvånis+Pron+Indef+Clt+ge
åvvånisgen	åvvånis+Pron+Indef+Clt+gen
åvvånisga	åvvånis+Pron+Indef+Clt+ga
sudes	sudes+Pron+Indef
sudesge	sudes+Pron+Indef+Clt+ge
sudesgen	sudes+Pron+Indef+Clt+gen
sudesga	sudes+Pron+Indef+Clt+ga
makkirak	makkirak+Pron+Indef
makkirakge	makkirak+Pron+Indef+Clt+ge
makkirakgen	makkirak+Pron+Indef+Clt+gen
makkirakga	makkirak+Pron+Indef+Clt+ga
makkirik	makkirik+Pron+Indef
makkirikge	makkirik+Pron+Indef+Clt+ge
makkirikgen	makkirik+Pron+Indef+Clt+gen
makkirikga	makkirik+Pron+Indef+Clt+ga
makkárak	makkárak+Pron+Indef
makkárakge	makkárak+Pron+Indef+Clt+ge
makkárakgen	makkárak+Pron+Indef+Clt+gen
makkárakga	makkárak+Pron+Indef+Clt+ga
juonenik	juonenik+Pron+Indef
juonenikge	juonenik+Pron+Indef+Clt+ge
juonenikgen	juonenik+Pron+Indef+Clt+gen
juonenikga	juonenik+Pron+Indef+Clt+ga
juokkirik	juokkirik+Pron+Indef
juokkirikge	juokkirik+Pron+Indef+Clt+ge
juokkirikgen	juokkirik+Pron+Indef+Clt+gen
juokkirikga	juokkirik+Pron+Indef+Clt+ga
juokkirak	juokkirak+Pron+Indef
juokkirakge	juokkirak+Pron+Indef+Clt+ge
juokkirakgen	juokkirak+Pron+Indef+Clt+gen
juokkirakga	juokkirak+Pron+Indef+Clt+ga
juoppánik	juoppánik+Pron+Indef
juoppánikge	juoppánik+Pron+Indef+Clt+ge
juoppánikgen	juoppánik+Pron+Indef+Clt+gen
juoppánikga	juoppánik+Pron+Indef+Clt+ga
majduk	majduk+Pron+Indef
majdukge	majduk+Pron+Indef+Clt+ge
majdukgen	majduk+Pron+Indef+Clt+gen
majdukga	majduk+Pron+Indef+Clt+ga
mejduk	mejduk+Pron+Indef
mejdukge	mejduk+Pron+Indef+Clt+ge
mejdukgen	mejduk+Pron+Indef+Clt+gen
mejdukga	mejduk+Pron+Indef+Clt+ga
mahku	mahku+Pron+Indef
mahkuge	mahku+Pron+Indef+Clt+ge
mahkuk	mahku+Pron+Indef+Clt+ge
mahkugen	mahku+Pron+Indef+Clt+gen
mahkuga	mahku+Pron+Indef+Clt+ga
aktas	aktas+Pron+Indef
aktasge	aktas+Pron+Indef+Clt+ge
aktasgen	aktas+Pron+Indef+Clt+gen
aktasga	aktas+Pron+Indef+Clt+ga
guovtev	guovtev+Pron+Indef
guovtevge	guovtev+Pron+Indef+Clt+ge
guovtevgen	guovtev+Pron+Indef+Clt+gen
guovtevga	guovtev+Pron+Indef+Clt+ga
